!! # Noun inflection and derivation




!! ## Noun stem variation and allomorph selection
!!  The nominal stems were classified according to what is the stem variation
!!  and what allomorphs they select. This section lists all the possible
!!  variations and all their allomorph selections. Each class description
!!  gives the key forms that can be used when classifying new words, the
!!  examples of inflection and negative examples for the most obvious missed
!!  allomorphs and differentiating factors. The example list should be at
!!  least:
!!  singular nominative, singular essive, singular inessive, plural essive,
!!  plural elative, singular partitives, singular illatives, plural partitives
!!  plural GENITIVEs, plural illatives and the compound forms.
!!

!! ### Noun stems without stem variation
LEXICON NOUN_TALO
!!  The most basic noun stem does not have any stem internal variation and
!!  uses few commonest allomorphs. The words in this class are either
!!  bisyllabic or have one of common derivational suffixes: sto, ....
!!  The nouns in this class end in o, u, y or ö, which determines their
!!  illative suffix and therefore exact classification:
!!€gt-norm:  Noun 1o
!!€  talo: talo+N+Sg+Nom # house
!!€  talona: talo+N+Sg+Ess
!!€  talossa: talo+N+Sg+Ine
!!€  taloina: talo+N+Pl+Ess
!!€  taloista: talo+N+Pl+Ela
!!€  taloa: talo+N+Sg+Par
!!$  talota: talo+N+Sg+Par
!!€  taloon: talo+N+Sg+Ill
!!$  taloseen: talo+N+Sg+Ill
!!€  taloja: talo+N+Pl+Par
!!$  taloita: talo+N+Pl+Par
!!€  talojen: talo+N+Pl+Gen
!!$  taloiden: talo+N+Pl+Gen
!!$  taloitten: talo+N+Pl+Gen
!!€  taloihin: talo+N+Pl+Ill
!!€  talojuttu: talo+N+Sg+Nom#juttu+N+Sg+Nom # house thing
!!€  talonjuttu: talo+N+Sg+Gen#juttu+N+Sg+Nom # house’s thing
!!€  talojenjuttu: talo+N+Pl+Gen#juttu+N+Sg+Nom # houses’ thing
0  NOUN_BACK_NOMINATIVE  ;
0  NOUN_BACK_SINGULARS  ;
0  NOUN_BACK_PLURALS  ;
0  NOUN_BACK_PARTITIVE_A_AN  ;
0  NOUN_BACK_ILLATIVE_ON  ;
0  NOUN_BACK_PARTITIVE_JA  ;
0  NOUN_BACK_GENITIVE_JEN  ;
0  NOUN_BACK_ILLATIVE_IHIN  ;
0  NOUN_COMPOUND_0  ;
0  NOUN_COMPOUND_N  ;
0  NOUN_COMPOUND_JEN  ;
!!€gt-desc:  Nouns 1o non-standard
!!€  taloin: talo+N+Use/Rare+Pl+Gen
!!€  talohon: talo+N+Err/Orth+Sg+Ill
+Use/Rare:0  NOUN_BACK_GENITIVE_IN  ; ! in NS parenthesised
+Err/Orth:0  NOUN_BACK_ILLATIVE_HON  ; ! in NS's intro prose

LEXICON NOUN_ASU
!!  The stems ending in u are also without variationm and the bisyllabic ones
!!  have the same simple allomorph pattern:
!!€gt-norm:  Noun 1u
!!€  asu: asu+N+Sg+Nom # outfit
!!€  asua: asu+N+Sg+Par
!!€  asuun: asu+N+Sg+Ill
!!€  asuna: asu+N+Sg+Ess
!!€  asussa: asu+N+Sg+Ine
!!€  asuja: asu+N+Pl+Par
!!€  asujen: asu+N+Pl+Gen
!!€  asuihin: asu+N+Pl+Ill
!!€  asuina: asu+N+Pl+Ess
!!€  asuissa: asu+N+Pl+Ine
0  NOUN_BACK_NOMINATIVE  ;
0  NOUN_BACK_SINGULARS  ;
0  NOUN_BACK_PLURALS  ;
0  NOUN_BACK_PARTITIVE_A_AN  ;
0  NOUN_BACK_ILLATIVE_UN  ;
0  NOUN_BACK_PARTITIVE_JA  ;
0  NOUN_BACK_GENITIVE_JEN  ;
0  NOUN_BACK_ILLATIVE_IHIN  ;
!+Use/NG:0  NOUN_BACK_ILLATIVE_IHIN  ;
0  NOUN_COMPOUND_0  ;
0  NOUN_COMPOUND_N  ;
0  NOUN_COMPOUND_JEN  ;
!!€gt-desc:  Nouns 1u non-standard
!!€  asuin: asu+N+Use/Rare+Pl+Gen
!!€  asuhun: asu+N+Err/Orth+Sg+Ill
+Use/Rare:0  NOUN_BACK_GENITIVE_IN  ; ! in NS parenthesised
+Err/Orth:0  NOUN_BACK_ILLATIVE_HUN  ; ! in NS's intro prose



LEXICON NOUN_KÄRRY
!!€gt-norm:  Noun 1y
!!€  kärry: kärry+N+Sg+Nom # cart
!!€  kärryä: kärry+N+Sg+Par
!!€  kärryyn: kärry+N+Sg+Ill
!!€  kärrynä: kärry+N+Sg+Ess
!!€  kärryssä: kärry+N+Sg+Ine
!!€  kärryjä: kärry+N+Pl+Par
!!€  kärryjen: kärry+N+Pl+Gen
!!€  kärryihin: kärry+N+Pl+Ill
!!€  kärryinä: kärry+N+Pl+Ess
!!€  kärryissä: kärry+N+Pl+Ine
0  NOUN_FRONT_NOMINATIVE  ;
0  NOUN_FRONT_SINGULARS  ;
0  NOUN_FRONT_PLURALS  ;
0  NOUN_FRONT_PARTITIVE_Ä_ÄN  ;
0  NOUN_FRONT_ILLATIVE_YN  ;
0  NOUN_FRONT_PARTITIVE_JÄ  ;
0  NOUN_FRONT_GENITIVE_JEN  ;
0  NOUN_FRONT_ILLATIVE_IHIN  ;
0  NOUN_COMPOUND_0  ;
0  NOUN_COMPOUND_N  ;
0  NOUN_COMPOUND_JEN  ;
!!€gt-desc:  Nouns 1y non-standard
!!€  kärryin: kärry+N+Use/Rare+Pl+Gen
!!€  kärryhyn: kärry+N+Err/Orth+Sg+Ill
+Use/Rare:0  NOUN_FRONT_GENITIVE_IN  ; ! in NS parenthesised
+Err/Orth:0  NOUN_FRONT_ILLATIVE_HYN  ; ! in NS's intro prose

LEXICON NOUN_MÖMMÖ
!!€gt-norm:  Nouns 1ö
!!€  mömmö: mömmö+N+Sg+Nom # gunk
!!€  mömmöä: mömmö+N+Sg+Par
!!€  mömmöön: mömmö+N+Sg+Ill
!!€  mömmönä: mömmö+N+Sg+Ess
!!€  mömmössä: mömmö+N+Sg+Ine
!!€  mömmöjä: mömmö+N+Pl+Par
!!€  mömmöjen: mömmö+N+Pl+Gen
!!€  mömmöihin: mömmö+N+Pl+Ill
!!€  mömmöinä: mömmö+N+Pl+Ess
!!€  mömmöissä: mömmö+N+Pl+Ine
0  NOUN_FRONT_NOMINATIVE  ;
0  NOUN_FRONT_SINGULARS  ;
0  NOUN_FRONT_PLURALS  ;
0  NOUN_FRONT_PARTITIVE_Ä_ÄN  ;
0  NOUN_FRONT_ILLATIVE_ÖN  ;
0  NOUN_FRONT_PARTITIVE_JÄ  ;
0  NOUN_FRONT_GENITIVE_JEN  ;
0  NOUN_FRONT_ILLATIVE_IHIN  ;
0  NOUN_COMPOUND_0  ;
0  NOUN_COMPOUND_N  ;
0  NOUN_COMPOUND_JEN  ;
!!€gt-desc:  Nouns 1ö non-standard
!!€  mömmöin: mömmö+N+Use/Rare+Pl+Gen
!!€  mömmöhön: mömmö+N+Err/Orth+Sg+Ill
+Use/Rare:0  NOUN_FRONT_GENITIVE_IN  ; ! in NS parenthesised
+Err/Orth:0  NOUN_FRONT_ILLATIVE_HÖN  ; ! in NS's intro prose

!! ### Basic gradation cases
!!  The basic stems without variations other than consonant gradation.
LEXICON NOUN_UKKO
!!€gt-norm:  Nouns 1ko
!!€  ukko: ukko+N+Sg+Nom # geezer
!!€  ukossa: ukko+N+Sg+Ine
!!€  ukoista: ukko+N+Pl+Ela
!!€  ukkoihin: ukko+N+Pl+Ill
0:ko  NOUN_BACK_NOMINATIVE  ;
0:ko  NOUN_BACK_STRONG_SINGULARS  ;
0:o  NOUN_BACK_WEAK_SINGULARS  ;
0:ko  NOUN_BACK_STRONG_PLURALS  ;
0:o  NOUN_BACK_WEAK_PLURALS  ;
0:ko  NOUN_BACK_PARTITIVE_A_AN  ;
0:ko  NOUN_BACK_ILLATIVE_ON  ;
0:ko  NOUN_BACK_PARTITIVE_JA  ;
0:ko  NOUN_BACK_GENITIVE_JEN  ;
0:ko  NOUN_BACK_ILLATIVE_IHIN  ;
0:ko  NOUN_COMPOUND_0  ;
0:o  NOUN_COMPOUND_N  ;
0:ko  NOUN_COMPOUND_JEN  ;
!!€gt-desc:  Nouns 1ko non-standard
!!€  ukkoin: ukko+N+Use/Rare+Pl+Gen
!!€  ukkohon: ukko+N+Err/Orth+Sg+Ill
+Use/Rare:ko  NOUN_BACK_GENITIVE_IN  ; ! in NS parenthesised
+Err/Orth:ko  NOUN_BACK_ILLATIVE_HON  ; ! in NS's intro prose


LEXICON NOUN_TIKKU
!!€gt-norm:  Nouns 1ku
!!€  tikku: tikku+N+Sg+Nom # stick
!!€  tikussa: tikku+N+Sg+Ine
!!€  tikuista: tikku+N+Pl+Ela
!!€  tikkuihin: tikku+N+Pl+Ill
0:ku  NOUN_BACK_NOMINATIVE  ;
0:ku  NOUN_BACK_STRONG_SINGULARS  ;
0:u  NOUN_BACK_WEAK_SINGULARS  ;
0:ku  NOUN_BACK_STRONG_PLURALS  ;
0:u  NOUN_BACK_WEAK_PLURALS  ;
0:ku  NOUN_BACK_PARTITIVE_A_AN  ;
0:ku  NOUN_BACK_ILLATIVE_UN  ;
0:ku  NOUN_BACK_PARTITIVE_JA  ;
0:ku  NOUN_BACK_GENITIVE_JEN  ;
0:ku  NOUN_BACK_ILLATIVE_IHIN  ;
0:ku  NOUN_COMPOUND_0  ;
0:u  NOUN_COMPOUND_N  ;
0:ku  NOUN_COMPOUND_JEN  ;
!!€gt-desc:  Nouns 1ku non-standard
!!€  tikkuin: tikku+N+Use/Rare+Pl+Gen
!!€  tikkuhun: tikku+N+Err/Orth+Sg+Ill
+Use/Rare:ku  NOUN_BACK_GENITIVE_IN  ; ! in NS parenthesised
+Err/Orth:ku  NOUN_BACK_ILLATIVE_HUN  ; ! in NS's intro prose

LEXICON NOUN_ALKU

:ku  NOUN_BACK_NOMINATIVE  ;
:ku  NOUN_BACK_STRONG_SINGULARS  ;
:ku  NOUN_BACK_STRONG_PLURALS  ;
:ku  NOUN_BACK_PARTITIVE_A_AN  ;
:ku  NOUN_BACK_ILLATIVE_UN  ;
:ku  NOUN_BACK_PARTITIVE_JA  ;
:ku  NOUN_BACK_GENITIVE_JEN  ;
:ku  NOUN_BACK_ILLATIVE_IHIN  ;
:ku  NOUN_COMPOUND_0  ;
:ku  NOUN_COMPOUND_JEN  ;

:u  NOUN_BACK_WEAK_SINGULARS  ;
:u  NOUN_BACK_WEAK_PLURALS  ;
:u  NOUN_COMPOUND_N  ;


LEXICON NOUN_MYRKKY
!!€gt-norm:  Nouns 1ky
!!€  myrkky: myrkky+N+Sg+Nom # poison
!!€  myrkyssä: myrkky+N+Sg+Ine
!!€  myrkyistä: myrkky+N+Pl+Ela
!!€  myrkkyihin: myrkky+N+Pl+Ill
0:ky  NOUN_FRONT_NOMINATIVE  ;
0:ky  NOUN_FRONT_STRONG_SINGULARS  ;
0:y  NOUN_FRONT_WEAK_SINGULARS  ;
0:ky  NOUN_FRONT_STRONG_PLURALS  ;
0:y  NOUN_FRONT_WEAK_PLURALS  ;
0:ky  NOUN_FRONT_PARTITIVE_Ä_ÄN  ;
0:ky  NOUN_FRONT_ILLATIVE_YN  ;
0:ky  NOUN_FRONT_PARTITIVE_JÄ  ;
0:ky  NOUN_FRONT_GENITIVE_JEN  ;
0:ky  NOUN_FRONT_ILLATIVE_IHIN  ;
0:ky  NOUN_COMPOUND_0  ;
0:y  NOUN_COMPOUND_N  ;
0:ky  NOUN_COMPOUND_JEN  ;
!!€gt-desc:  Nouns 1ky non-standard
!!€  myrkkyin: myrkky+N+Use/Rare+Pl+Gen
!!€  myrkkyhyn: myrkky+N+Err/Orth+Sg+Ill
+Use/Rare:ky  NOUN_FRONT_GENITIVE_IN  ; ! in NS parenthesised
+Err/Orth:ky  NOUN_FRONT_ILLATIVE_HYN  ; ! in NS's intro prose

LEXICON NOUN_YÖKKÖ
!!€gt-norm:  Nouns 1kö
!!€  yökkö: yökkö+N+Sg+Nom # nightfly
!!€  yökössä: yökkö+N+Sg+Ine
!!€  yököistä: yökkö+N+Pl+Ela
!!€  yökköihin: yökkö+N+Pl+Ill
0:kö  NOUN_FRONT_NOMINATIVE  ;
0:kö  NOUN_FRONT_STRONG_SINGULARS  ;
0:ö  NOUN_FRONT_WEAK_SINGULARS  ;
0:kö  NOUN_FRONT_STRONG_PLURALS  ;
0:ö  NOUN_FRONT_WEAK_PLURALS  ;
0:kö  NOUN_FRONT_PARTITIVE_Ä_ÄN  ;
0:kö  NOUN_FRONT_ILLATIVE_ÖN  ;
0:kö  NOUN_FRONT_PARTITIVE_JÄ  ;
0:kö  NOUN_FRONT_GENITIVE_JEN  ;
0:kö  NOUN_FRONT_ILLATIVE_IHIN  ;
0:kö  NOUN_COMPOUND_0  ;
0:ö  NOUN_COMPOUND_N  ;
0:kö  NOUN_COMPOUND_JEN  ;
!!€gt-desc:  Nouns 1kö non-standard
!!€  yökköin: yökkö+N+Use/Rare+Pl+Gen
!!€  yökköhön: yökkö+N+Err/Orth+Sg+Ill
+Use/Rare:kö  NOUN_FRONT_GENITIVE_IN  ; ! in NS parenthesised
+Err/Orth:kö  NOUN_FRONT_ILLATIVE_HÖN  ; ! in NS's intro prose

LEXICON NOUN_HAPPO
!!€gt-norm:  Nouns 1po
!!€  happo: happo+N+Sg+Nom # acid
!!€  hapossa: happo+N+Sg+Ine
!!€  hapoista: happo+N+Pl+Ela
!!€  happoihin: happo+N+Pl+Ill
0:po  NOUN_BACK_NOMINATIVE  ;
0:po  NOUN_BACK_STRONG_SINGULARS  ;
0:o  NOUN_BACK_WEAK_SINGULARS  ;
0:po  NOUN_BACK_STRONG_PLURALS  ;
0:o  NOUN_BACK_WEAK_PLURALS  ;
0:po  NOUN_BACK_PARTITIVE_A_AN  ;
0:po  NOUN_BACK_ILLATIVE_ON  ;
0:po  NOUN_BACK_PARTITIVE_JA  ;
0:po  NOUN_BACK_GENITIVE_JEN  ;
0:po  NOUN_BACK_ILLATIVE_IHIN  ;
0:po  NOUN_COMPOUND_0  ;
0:o  NOUN_COMPOUND_N  ;
0:po  NOUN_COMPOUND_JEN  ;
!!€gt-desc:  Nouns 1po non-standard
!!€  happoin: happo+N+Use/Rare+Pl+Gen
!!€  happohon: happo+N+Err/Orth+Sg+Ill
+Use/Rare:po  NOUN_BACK_GENITIVE_IN  ; ! in NS parenthesised
+Err/Orth:po  NOUN_BACK_ILLATIVE_HON  ; ! in NS's intro prose


LEXICON NOUN_LIPPU
!!€gt-norm:  Nouns 1pu
!!€  lippu: lippu+N+Sg+Nom
!!€  lipussa: lippu+N+Sg+Ine
!!€  lipuista: lippu+N+Pl+Ela
!!€  lippuihin: lippu+N+Pl+Ill
0:pu  NOUN_BACK_NOMINATIVE  ;
0:pu  NOUN_BACK_STRONG_SINGULARS  ;
0:u  NOUN_BACK_WEAK_SINGULARS  ;
0:pu  NOUN_BACK_STRONG_PLURALS  ;
0:u  NOUN_BACK_WEAK_PLURALS  ;
0:pu  NOUN_BACK_PARTITIVE_A_AN  ;
0:pu  NOUN_BACK_ILLATIVE_UN  ;
0:pu  NOUN_BACK_PARTITIVE_JA  ;
0:pu  NOUN_BACK_GENITIVE_JEN  ;
0:pu  NOUN_BACK_ILLATIVE_IHIN  ;
0:pu  NOUN_COMPOUND_0  ;
0:u  NOUN_COMPOUND_N  ;
0:pu  NOUN_COMPOUND_JEN  ;
!!€gt-desc:  Nouns 1pu non-standard
!!€  lippuin: lippu+N+Use/Rare+Pl+Gen
!!€  lippuhun: lippu+N+Err/Orth+Sg+Ill
+Use/Rare:pu  NOUN_BACK_GENITIVE_IN  ; ! in NS parenthesised
+Err/Orth:pu  NOUN_BACK_ILLATIVE_HUN  ; ! in NS's intro prose


LEXICON NOUN_RYYPPY
!!€gt-norm:  Nouns 1py
!!€  ryyppy: ryyppy+N+Sg+Nom # swirl
!!€  ryypyssä: ryyppy+N+Sg+Ine
!!€  ryypyistä: ryyppy+N+Pl+Ela
!!€  ryyppyihin: ryyppy+N+Pl+Ill
0:py  NOUN_FRONT_NOMINATIVE  ;
0:py  NOUN_FRONT_STRONG_SINGULARS  ;
0:y  NOUN_FRONT_WEAK_SINGULARS  ;
0:py  NOUN_FRONT_STRONG_PLURALS  ;
0:y  NOUN_FRONT_WEAK_PLURALS  ;
0:py  NOUN_FRONT_PARTITIVE_Ä_ÄN  ;
0:py  NOUN_FRONT_ILLATIVE_YN  ;
0:py  NOUN_FRONT_PARTITIVE_JÄ  ;
0:py  NOUN_FRONT_GENITIVE_JEN  ;
0:py  NOUN_FRONT_ILLATIVE_IHIN  ;
0:py  NOUN_COMPOUND_0  ;
0:y  NOUN_COMPOUND_N  ;
0:py  NOUN_COMPOUND_JEN  ;
!!€gt-desc:  Nouns 1py non-standard
!!€  ryyppyin: ryyppy+N+Use/Rare+Pl+Gen
!!€  ryyppyhyn: ryyppy+N+Err/Orth+Sg+Ill
+Use/Rare:py  NOUN_FRONT_GENITIVE_IN  ; ! in NS parenthesised
+Err/Orth:py  NOUN_FRONT_ILLATIVE_HYN  ; ! in NS's intro prose

LEXICON NOUN_TÖRPPÖ
!!€gt-norm:  Nouns 1pö
!!€  törppö: törppö+N+Sg+Nom # bozo
!!€  törpössä: törppö+N+Sg+Ine
!!€  törpöistä: törppö+N+Pl+Ela
!!€  törppöihin: törppö+N+Pl+Ill
0:pö  NOUN_FRONT_NOMINATIVE  ;
0:pö  NOUN_FRONT_STRONG_SINGULARS  ;
0:ö  NOUN_FRONT_WEAK_SINGULARS  ;
0:pö  NOUN_FRONT_STRONG_PLURALS  ;
0:ö  NOUN_FRONT_WEAK_PLURALS  ;
0:pö  NOUN_FRONT_PARTITIVE_Ä_ÄN  ;
0:pö  NOUN_FRONT_ILLATIVE_ÖN  ;
0:pö  NOUN_FRONT_PARTITIVE_JÄ  ;
0:pö  NOUN_FRONT_GENITIVE_JEN  ;
0:pö  NOUN_FRONT_ILLATIVE_IHIN  ;
0:pö  NOUN_COMPOUND_0  ;
0:ö  NOUN_COMPOUND_N  ;
0:pö  NOUN_COMPOUND_JEN  ;
!!€gt-desc:  Nouns 1pö non-standard
!!€  törppöin: törppö+N+Use/Rare+Pl+Gen
!!€  törppöhön: törppö+N+Err/Orth+Sg+Ill
+Use/Rare:pö  NOUN_FRONT_GENITIVE_IN  ; ! in NS parenthesised
+Err/Orth:pö  NOUN_FRONT_ILLATIVE_HÖN  ; ! in NS's intro prose

LEXICON NOUN_HIRTTO
!!€gt-norm:  Nouns 1to
!!€  hirtto: hirtto+N+Sg+Nom # hanging
!!€  hirtossa: hirtto+N+Sg+Ine
!!€  hirtoista: hirtto+N+Pl+Ela
!!€  hirttoihin: hirtto+N+Pl+Ill
0:to  NOUN_BACK_NOMINATIVE  ;
0:to  NOUN_BACK_STRONG_SINGULARS  ;
0:o  NOUN_BACK_WEAK_SINGULARS  ;
0:to  NOUN_BACK_STRONG_PLURALS  ;
0:o  NOUN_BACK_WEAK_PLURALS  ;
0:to  NOUN_BACK_PARTITIVE_A_AN  ;
0:to  NOUN_BACK_ILLATIVE_ON  ;
0:to  NOUN_BACK_PARTITIVE_JA  ;
0:to  NOUN_BACK_GENITIVE_JEN  ;
0:to  NOUN_BACK_ILLATIVE_IHIN  ;
0:to  NOUN_COMPOUND_0  ;
0:o  NOUN_COMPOUND_N  ;
0:to  NOUN_COMPOUND_JEN  ;
!!€gt-desc:  Nouns 1to non-standard
!!€  hirttoin: hirtto+N+Use/Rare+Pl+Gen
!!€  hirttohon: hirtto+N+Err/Orth+Sg+Ill
+Use/Rare:to  NOUN_BACK_GENITIVE_IN  ; ! in NS parenthesised
+Err/Orth:to  NOUN_BACK_ILLATIVE_HON  ; ! in NS's intro prose


LEXICON NOUN_TORTTU
!!€gt-norm:  Nouns 1tu
!!€  torttu: torttu+N+Sg+Nom # tart
!!€  tortussa: torttu+N+Sg+Ine
!!€  tortuista: torttu+N+Pl+Ela
!!€  torttuihin: torttu+N+Pl+Ill
0:tu  NOUN_BACK_NOMINATIVE  ;
0:tu  NOUN_BACK_STRONG_SINGULARS  ;
0:u  NOUN_BACK_WEAK_SINGULARS  ;
0:tu  NOUN_BACK_STRONG_PLURALS  ;
0:u  NOUN_BACK_WEAK_PLURALS  ;
0:tu  NOUN_BACK_PARTITIVE_A_AN  ;
0:tu  NOUN_BACK_ILLATIVE_UN  ;
0:tu  NOUN_BACK_PARTITIVE_JA  ;
0:tu  NOUN_BACK_GENITIVE_JEN  ;
0:tu  NOUN_BACK_ILLATIVE_IHIN  ;
0:tu  NOUN_COMPOUND_0  ;
0:u  NOUN_COMPOUND_N  ;
0:tu  NOUN_COMPOUND_JEN  ;
!!€gt-desc:  Nouns 1tu non-standard
!!€  torttuin: torttu+N+Use/Rare+Pl+Gen
!!€  torttuhon: torttu+N+Err/Orth+Sg+Ill
+Use/Rare:tu  NOUN_BACK_GENITIVE_IN  ; ! in NS parenthesised
+Err/Orth:tu  NOUN_BACK_ILLATIVE_HUN  ; ! in NS's intro prose


LEXICON NOUN_PYTTY
!!€gt-norm:  Nouns 1ty
!!€  pytty: pytty+N+Sg+Nom # cup
!!€  pytyssä: pytty+N+Sg+Ine
!!€  pytyistä: pytty+N+Pl+Ela
!!€  pyttyihin: pytty+N+Pl+Ill
0:ty  NOUN_FRONT_NOMINATIVE  ;
0:ty  NOUN_FRONT_STRONG_SINGULARS  ;
0:y  NOUN_FRONT_WEAK_SINGULARS  ;
0:ty  NOUN_FRONT_STRONG_PLURALS  ;
0:y  NOUN_FRONT_WEAK_PLURALS  ;
0:ty  NOUN_FRONT_PARTITIVE_Ä_ÄN  ;
0:ty  NOUN_FRONT_ILLATIVE_YN  ;
0:ty  NOUN_FRONT_PARTITIVE_JÄ  ;
0:ty  NOUN_FRONT_GENITIVE_JEN  ;
0:ty  NOUN_FRONT_ILLATIVE_IHIN  ;
0:ty  NOUN_COMPOUND_0  ;
0:y  NOUN_COMPOUND_N  ;
0:ty  NOUN_COMPOUND_JEN  ;
!!€gt-desc:  Nouns 1ty non-standard
!!€  pyttyin: pytty+N+Use/Rare+Pl+Gen
!!€  pyttyhyn: pytty+N+Err/Orth+Sg+Ill
+Use/Rare:ty  NOUN_FRONT_GENITIVE_IN  ; ! in NS parenthesised
+Err/Orth:ty  NOUN_FRONT_ILLATIVE_HYN  ; ! in NS's intro prose

LEXICON NOUN_PÖNTTÖ
!!€gt-norm:  Nouns 1tö
!!€  pönttö: pönttö+N+Sg+Nom # pot
!!€  pöntössä: pönttö+N+Sg+Ine
!!€  pöntöistä: pönttö+N+Pl+Ela
!!€  pönttöihin: pönttö+N+Pl+Ill
0:tö  NOUN_FRONT_NOMINATIVE  ;
0:tö  NOUN_FRONT_STRONG_SINGULARS  ;
0:ö  NOUN_FRONT_WEAK_SINGULARS  ;
0:tö  NOUN_FRONT_STRONG_PLURALS  ;
0:ö  NOUN_FRONT_WEAK_PLURALS  ;
0:tö  NOUN_FRONT_PARTITIVE_Ä_ÄN  ;
0:tö  NOUN_FRONT_ILLATIVE_ÖN  ;
0:tö  NOUN_FRONT_PARTITIVE_JÄ  ;
0:tö  NOUN_FRONT_GENITIVE_JEN  ;
0:tö  NOUN_FRONT_ILLATIVE_IHIN  ;
0:tö  NOUN_COMPOUND_0  ;
0:ö  NOUN_COMPOUND_N  ;
0:tö  NOUN_COMPOUND_JEN  ;
!!€gt-desc:  Nouns 1tö non-standard
!!€  pönttöin: pönttö+N+Use/Rare+Pl+Gen
!!€  pönttöhön: pönttö+N+Err/Orth+Sg+Ill
+Use/Rare:tö  NOUN_FRONT_GENITIVE_IN  ; ! in NS parenthesised
+Err/Orth:tö  NOUN_FRONT_ILLATIVE_HÖN  ; ! in NS's intro prose


LEXICON NOUN_TEKO
!!  Between two vowels, the weak grade of k is optionally an apostrophe
!!  instead. For k that is not optionally ’, for example when it is after a
!!  consonant other than s, the variation is k ~ 0 instead (e.g. NOUN_UKKO).
!!€gt-norm:  Nouns 1ko
!!€  teko: teko+N+Sg+Nom # action
!!€  teossa: teko+N+Sg+Ine
!!€  te’ossa: teko+N+Sg+Ine
0:ko  NOUN_BACK_NOMINATIVE  ;
0:ko  NOUN_BACK_STRONG_SINGULARS  ;
0:o  NOUN_BACK_WEAK_SINGULARS  ;
+Use/NG:’o  NOUN_BACK_WEAK_SINGULARS  ;
0:ko  NOUN_BACK_STRONG_PLURALS  ;
0:o  NOUN_BACK_WEAK_PLURALS  ;
+Use/NG:’o  NOUN_BACK_WEAK_PLURALS  ;
0:ko  NOUN_BACK_PARTITIVE_A_AN  ;
0:ko  NOUN_BACK_ILLATIVE_ON  ;
0:ko  NOUN_BACK_PARTITIVE_JA  ;
0:ko  NOUN_BACK_GENITIVE_JEN  ;
0:ko  NOUN_BACK_ILLATIVE_IHIN  ;
0:ko  NOUN_COMPOUND_0  ;
+Use/NG:’o  NOUN_COMPOUND_N  ;
0:o  NOUN_COMPOUND_N  ;
0:ko  NOUN_COMPOUND_JEN  ;
!!€gt-desc:  Nouns 1ko non-standard
!!€  tekoin: teko+N+Use/Rare+Pl+Gen
!!€  tekohon: teko+N+Err/Orth+Sg+Ill
+Use/Rare:ko  NOUN_BACK_GENITIVE_IN  ; ! in NS parenthesised
+Err/Orth:ko  NOUN_BACK_ILLATIVE_HON  ; ! in NS's intro prose


LEXICON NOUN_MAKU
!!€gt-norm:  Nouns 1ku
!!€  maku: maku+N+Sg+Nom # taste
!!€  maussa: maku+N+Sg+Ine
!!€  ma’ussa: maku+N+Sg+Ine
0:ku  NOUN_BACK_NOMINATIVE  ;
0:ku  NOUN_BACK_STRONG_SINGULARS  ;
0:u  NOUN_BACK_WEAK_SINGULARS  ;
+Use/NG:’u  NOUN_BACK_WEAK_SINGULARS  ;
0:ku  NOUN_BACK_STRONG_PLURALS  ;
0:u  NOUN_BACK_WEAK_PLURALS  ;
+Use/NG:’u  NOUN_BACK_WEAK_PLURALS  ;
0:ku  NOUN_BACK_PARTITIVE_A_AN  ;
0:ku  NOUN_BACK_ILLATIVE_UN  ;
0:ku  NOUN_BACK_PARTITIVE_JA  ;
0:ku  NOUN_FRONT_GENITIVE_JEN  ;
0:ku  NOUN_FRONT_ILLATIVE_IHIN  ;
0:ku  NOUN_COMPOUND_0  ;
+Use/NG:’u  NOUN_COMPOUND_N  ;
0:u  NOUN_COMPOUND_N  ;
0:ku  NOUN_COMPOUND_JEN  ;
!!€gt-desc:  Nouns 1ku non-standard
!!€  makuin: maku+N+Use/Rare+Pl+Gen
!!€  makuhon: maku+N+Err/Orth+Sg+Ill
+Use/Rare:ku  NOUN_BACK_GENITIVE_IN  ; ! in NS parenthesised
+Err/Orth:ku  NOUN_BACK_ILLATIVE_HUN  ; ! in NS's intro prose


LEXICON NOUN_NÄKY
!!€gt-norm:  Nouns 1ky
!!€  näky: näky+N+Sg+Nom # vision
!!€  näyssä: näky+N+Sg+Ine
!!€  nä’yssä: näky+N+Sg+Ine
0:ky  NOUN_FRONT_NOMINATIVE  ;
0:ky  NOUN_FRONT_STRONG_SINGULARS  ;
0:y  NOUN_FRONT_WEAK_SINGULARS  ;
+Use/NG:’y  NOUN_FRONT_WEAK_SINGULARS  ;
0:ky  NOUN_FRONT_STRONG_PLURALS  ;
0:y  NOUN_FRONT_WEAK_PLURALS  ;
+Use/NG:’y  NOUN_FRONT_WEAK_PLURALS  ;
0:ky  NOUN_FRONT_PARTITIVE_Ä_ÄN  ;
0:ky  NOUN_FRONT_ILLATIVE_YN  ;
0:ky  NOUN_FRONT_PARTITIVE_JÄ  ;
0:ky  NOUN_FRONT_GENITIVE_JEN  ;
0:ky  NOUN_FRONT_ILLATIVE_IHIN  ;
0:ky  NOUN_COMPOUND_0  ;
+Use/NG:’y  NOUN_COMPOUND_N  ;
0:y  NOUN_COMPOUND_N  ;
0:ky  NOUN_COMPOUND_JEN  ;
!!€gt-desc:  Nouns 1ky non-standard
!!€  näkyin: näky+N+Use/Rare+Pl+Gen
!!€  näkyhyn: näky+N+Err/Orth+Sg+Ill
+Use/Rare:ky  NOUN_FRONT_GENITIVE_IN  ; ! in NS parenthesised
+Err/Orth:ky  NOUN_FRONT_ILLATIVE_HYN  ; ! in NS's intro prose

LEXICON NOUN_NÄKÖ
!!€gt-norm:  Nouns 1kö
!!€  näkö: näkö+N+Sg+Nom # eyesight
!!€  näössä: näkö+N+Sg+Ine
!!€  nä’össä: näkö+N+Sg+Ine
0:kö  NOUN_FRONT_NOMINATIVE  ;
0:kö  NOUN_FRONT_STRONG_SINGULARS  ;
0:ö  NOUN_FRONT_WEAK_SINGULARS  ;
+Use/NG:’ö  NOUN_FRONT_WEAK_SINGULARS  ;
0:kö  NOUN_FRONT_STRONG_PLURALS  ;
0:ö  NOUN_FRONT_WEAK_PLURALS  ;
+Use/NG:’ö  NOUN_FRONT_WEAK_PLURALS  ;
0:kö  NOUN_FRONT_PARTITIVE_Ä_ÄN  ;
0:kö  NOUN_FRONT_ILLATIVE_ÖN  ;
0:kö  NOUN_FRONT_PARTITIVE_JÄ  ;
0:kö  NOUN_FRONT_GENITIVE_JEN  ;
0:kö  NOUN_FRONT_ILLATIVE_IHIN  ;
0:kö  NOUN_COMPOUND_0  ;
+Use/NG:’ö  NOUN_COMPOUND_N  ;
0:ö  NOUN_COMPOUND_N  ;
0:kö  NOUN_COMPOUND_JEN  ;
!!€gt-desc:  Nouns 1kö non-standard
!!€  näköin: näkö+N+Use/Rare+Pl+Gen
!!€  näköhön: näkö+N+Err/Orth+Sg+Ill
+Use/Rare:kö  NOUN_FRONT_GENITIVE_IN  ; ! in NS parenthesised
+Err/Orth:kö  NOUN_FRONT_ILLATIVE_HÖN  ; ! in NS's intro prose

LEXICON NOUN_RUOKO
!!  Between three vowels where k is surrounded by same vowels the k becomes
!!  obligatorily ’. When the vowels are different, it becomes optionally
!!  ’ (as in NOUN_TEKO), and after consonant other than s it is k ~ 0
!!  (as in NOUN_UKKO).
!!€gt-norm:  Nouns 1ko
!!€  ruoko: ruoko+N+Sg+Nom # straw
!!€  ruo’ossa: ruoko+N+Sg+Ine
0:ko  NOUN_BACK_NOMINATIVE  ;
0:ko  NOUN_BACK_STRONG_SINGULARS  ;
+Use/NG:’o  NOUN_BACK_WEAK_SINGULARS  ;
0:ko  NOUN_BACK_STRONG_PLURALS  ;
+Use/NG:’o  NOUN_BACK_WEAK_PLURALS  ;
0:ko  NOUN_BACK_PARTITIVE_A_AN  ;
0:ko  NOUN_BACK_ILLATIVE_ON  ;
0:ko  NOUN_BACK_PARTITIVE_JA  ;
0:ko  NOUN_BACK_GENITIVE_JEN  ;
0:ko  NOUN_BACK_ILLATIVE_IHIN  ;
0:ko  NOUN_COMPOUND_0  ;
+Use/NG:’o  NOUN_COMPOUND_N  ;
0:ko  NOUN_COMPOUND_JEN  ;
!!€gt-desc:  Nouns 1ko non-standard
!!€  ruokoin: ruoko+N+Use/Rare+Pl+Gen
!!€  ruokohon: ruoko+N+Err/Orth+Sg+Ill
+Use/Rare:ko  NOUN_BACK_GENITIVE_IN  ; ! in NS parenthesised
+Err/Orth:ko  NOUN_BACK_ILLATIVE_HON  ; ! in NS's intro prose


LEXICON NOUN_LIUKU
!!€gt-norm:  Nouns 1ko
!!€  liuku: liuku+N+Sg+Nom # slide
!!€  liu’ussa: liuku+N+Sg+Ine
0:ku  NOUN_BACK_NOMINATIVE  ;
0:ku  NOUN_BACK_STRONG_SINGULARS  ;
+Use/NG:’u  NOUN_BACK_WEAK_SINGULARS  ;
0:ku  NOUN_BACK_STRONG_PLURALS  ;
+Use/NG:’u  NOUN_BACK_WEAK_PLURALS  ;
0:ku  NOUN_BACK_PARTITIVE_A_AN  ;
0:ku  NOUN_BACK_ILLATIVE_UN  ;
0:ku  NOUN_BACK_PARTITIVE_JA  ;
0:ku  NOUN_BACK_GENITIVE_JEN  ;
0:ku  NOUN_BACK_ILLATIVE_IHIN  ;
0:ku  NOUN_COMPOUND_0  ;
+Use/NG:’u  NOUN_COMPOUND_N  ;
0:ku  NOUN_COMPOUND_JEN  ;
!!€gt-desc:  Nouns 1ku non-standard
!!€  liukuin: liuku+N+Use/Rare+Pl+Gen
!!€  liukuhun: liuku+N+Err/Orth+Sg+Ill
+Use/Rare:ku  NOUN_BACK_GENITIVE_IN  ; ! in NS parenthesised
+Err/Orth:ku  NOUN_BACK_ILLATIVE_HUN  ; ! in NS's intro prose

!!  There is a gap in paradigms in y and ö finals of k:’

!!  Other gradations can be more easily caught from the preceding context.
LEXICON NOUN_HEPO
!!€gt-norm:  Nouns 1po
!!€  hepo: hepo+N+Sg+Nom # horse
!!€  hevossa: hepo+N+Sg+Ine
!!€  hepoina: hepo+N+Pl+Ess
!!€  hevoista: hepo+N+Pl+Ela
0:po  NOUN_BACK_NOMINATIVE  ;
0:po  NOUN_BACK_STRONG_SINGULARS  ;
0:vo  NOUN_BACK_WEAK_SINGULARS  ;
0:po  NOUN_BACK_STRONG_PLURALS  ;
0:vo  NOUN_BACK_WEAK_PLURALS  ;
0:po  NOUN_BACK_PARTITIVE_A_AN  ;
0:po  NOUN_BACK_ILLATIVE_ON  ;
0:po  NOUN_BACK_PARTITIVE_JA  ;
0:po  NOUN_BACK_GENITIVE_JEN  ;
0:po  NOUN_BACK_ILLATIVE_IHIN  ;
0:po  NOUN_COMPOUND_0  ;
0:vo  NOUN_COMPOUND_N  ;
0:po  NOUN_COMPOUND_JEN  ;
!!€gt-desc:  Nouns 1ku non-standard
!!€  hepoin: hepo+N+Use/Rare+Pl+Gen
!!€  hepohon: hepo+N+Err/Orth+Sg+Ill
+Use/Rare:po  NOUN_BACK_GENITIVE_IN  ; ! in NS parenthesised
+Err/Orth:po  NOUN_BACK_ILLATIVE_HON  ; ! in NS's intro prose


LEXICON NOUN_APU
!!€gt-norm:  Nouns 1pu
!!€  apu: apu+N+Sg+Nom # help
!!€  avussa: apu+N+Sg+Ine
!!€  apuihin: apu+N+Pl+Ill
!!€  avuista: apu+N+Pl+Ela
0:pu  NOUN_BACK_NOMINATIVE  ;
0:pu  NOUN_BACK_STRONG_SINGULARS  ;
0:vu  NOUN_BACK_WEAK_SINGULARS  ;
0:pu  NOUN_BACK_STRONG_PLURALS  ;
0:vu  NOUN_BACK_WEAK_PLURALS  ;
0:pu  NOUN_BACK_PARTITIVE_A_AN  ;
0:pu  NOUN_BACK_ILLATIVE_UN  ;
0:pu  NOUN_BACK_PARTITIVE_JA  ;
0:pu  NOUN_BACK_GENITIVE_JEN  ;
0:pu  NOUN_BACK_ILLATIVE_IHIN  ;
0:pu  NOUN_COMPOUND_0  ;
0:vu  NOUN_COMPOUND_N  ;
0:pu  NOUN_COMPOUND_JEN  ;
!!€gt-desc:  Nouns 1pu non-standard
!!€  apuin: apu+N+Use/Rare+Pl+Gen
!!€  apuhun: apu+N+Err/Orth+Sg+Ill
+Use/Rare:pu  NOUN_BACK_GENITIVE_IN  ; ! in NS parenthesised
+Err/Orth:pu  NOUN_BACK_ILLATIVE_HUN  ; ! in NS's intro prose


LEXICON NOUN_KÄPY
!!€gt-norm:  Nouns 1py
!!€  käpy: käpy+N+Sg+Nom # pinecone
!!€  kävyssä: käpy+N+Sg+Ine
!!€  käpyihin: käpy+N+Pl+Ill
!!€  kävyistä: käpy+N+Pl+Ela
0:py  NOUN_FRONT_NOMINATIVE  ;
0:py  NOUN_FRONT_STRONG_SINGULARS  ;
0:vy  NOUN_FRONT_WEAK_SINGULARS  ;
0:py  NOUN_FRONT_STRONG_PLURALS  ;
0:vy  NOUN_FRONT_WEAK_PLURALS  ;
0:py  NOUN_FRONT_PARTITIVE_Ä_ÄN  ;
0:py  NOUN_FRONT_ILLATIVE_YN  ;
0:py  NOUN_FRONT_PARTITIVE_JÄ  ;
0:py  NOUN_FRONT_GENITIVE_JEN  ;
0:py  NOUN_FRONT_ILLATIVE_IHIN  ;
0:py  NOUN_COMPOUND_0  ;
0:vy  NOUN_COMPOUND_N  ;
0:py  NOUN_COMPOUND_JEN  ;
!!€gt-desc:  Nouns 1py non-standard
!!€  käpyin: käpy+N+Use/Rare+Pl+Gen
!!€  käpyhyn: käpy+N+Err/Orth+Sg+Ill
+Use/Rare:py  NOUN_FRONT_GENITIVE_IN  ; ! in NS parenthesised
+Err/Orth:py  NOUN_FRONT_ILLATIVE_HYN  ; ! in NS's intro prose

LEXICON NOUN_LÖPÖ
!!€gt-norm:  Nouns 1pö
!!€  löpö: löpö+N+Sg+Nom # gasoline
!!€  lövössä: löpö+N+Sg+Ine
!!€  löpöihin: löpö+N+Pl+Ill
!!€  lövöistä: löpö+N+Pl+Ela
0:pö  NOUN_FRONT_NOMINATIVE  ;
0:pö  NOUN_FRONT_STRONG_SINGULARS  ;
0:vö  NOUN_FRONT_WEAK_SINGULARS  ;
0:pö  NOUN_FRONT_STRONG_PLURALS  ;
0:vö  NOUN_FRONT_WEAK_PLURALS  ;
0:pö  NOUN_FRONT_PARTITIVE_Ä_ÄN  ;
0:pö  NOUN_FRONT_ILLATIVE_ÖN  ;
0:pö  NOUN_FRONT_PARTITIVE_JÄ  ;
0:pö  NOUN_FRONT_GENITIVE_JEN  ;
0:pö  NOUN_FRONT_ILLATIVE_IHIN  ;
0:pö  NOUN_COMPOUND_0  ;
0:vö  NOUN_COMPOUND_N  ;
0:pö  NOUN_COMPOUND_JEN  ;
!!€gt-desc:  Nouns 1pö non-standard
!!€  löpöin: löpö+N+Use/Rare+Pl+Gen
!!€  löpöhyn: löpö+N+Err/Orth+Sg+Ill
+Use/Rare:pö  NOUN_FRONT_GENITIVE_IN  ; ! in NS parenthesised
+Err/Orth:pö  NOUN_FRONT_ILLATIVE_HÖN  ; ! in NS's intro prose

LEXICON NOUN_VETO
!!€gt-norm:  Nouns 1to
!!€  veto: veto+N+Sg+Nom # draft
!!€  vedossa: veto+N+Sg+Ine
!!€  vetoihin: veto+N+Pl+Ill
!!€  vedoista: veto+N+Pl+Ela
0:to  NOUN_BACK_NOMINATIVE  ;
0:to  NOUN_BACK_STRONG_SINGULARS  ;
0:do  NOUN_BACK_WEAK_SINGULARS  ;
0:to  NOUN_BACK_STRONG_PLURALS  ;
0:do  NOUN_BACK_WEAK_PLURALS  ;
0:to  NOUN_BACK_PARTITIVE_A_AN  ;
0:to  NOUN_BACK_ILLATIVE_ON  ;
0:to  NOUN_BACK_PARTITIVE_JA  ;
0:to  NOUN_BACK_GENITIVE_JEN  ;
0:to  NOUN_BACK_ILLATIVE_IHIN  ;
0:to  NOUN_COMPOUND_0  ;
0:do  NOUN_COMPOUND_N  ;
0:to  NOUN_COMPOUND_JEN  ;
!!€gt-desc:  Nouns 1to non-standard
!!€  vetoin: veto+N+Use/Rare+Pl+Gen
!!€  vetohon: veto+N+Err/Orth+Sg+Ill
+Use/Rare:to  NOUN_BACK_GENITIVE_IN  ; ! in NS parenthesised
+Err/Orth:to  NOUN_BACK_ILLATIVE_HON  ; ! in NS's intro prose


LEXICON NOUN_KUITU
!!€gt-norm:  Nouns 1to
!!€  kuitu: kuitu+N+Sg+Nom # fiber
!!€  kuidussa: kuitu+N+Sg+Ine
!!€  kuituihin: kuitu+N+Pl+Ill
!!€  kuiduista: kuitu+N+Pl+Ela
0:tu  NOUN_BACK_NOMINATIVE  ;
0:tu  NOUN_BACK_STRONG_SINGULARS  ;
0:du  NOUN_BACK_WEAK_SINGULARS  ;
0:tu  NOUN_BACK_STRONG_PLURALS  ;
0:du  NOUN_BACK_WEAK_PLURALS  ;
0:tu  NOUN_BACK_PARTITIVE_A_AN  ;
0:tu  NOUN_BACK_ILLATIVE_UN  ;
0:tu  NOUN_BACK_PARTITIVE_JA  ;
0:tu  NOUN_FRONT_GENITIVE_JEN  ;
0:tu  NOUN_FRONT_ILLATIVE_IHIN  ;
0:tu  NOUN_COMPOUND_0  ;
0:du  NOUN_COMPOUND_N  ;
0:tu  NOUN_COMPOUND_JEN  ;
!!€gt-desc:  Nouns 1tu non-standard
!!€  kuituin: kuitu+N+Use/Rare+Pl+Gen
!!€  kuituhon: kuitu+N+Err/Orth+Sg+Ill
+Use/Rare:tu  NOUN_BACK_GENITIVE_IN  ; ! in NS parenthesised
+Err/Orth:tu  NOUN_BACK_ILLATIVE_HUN  ; ! in NS's intro prose


LEXICON NOUN_VETY
!!€gt-norm:  Nouns 1ty
!!€  vety: vety+N+Sg+Nom # hydrogen
!!€  vedyssä: vety+N+Sg+Ine
!!€  vetyihin: vety+N+Pl+Ill
!!€  vedyistä: vety+N+Pl+Ela
0:ty  NOUN_FRONT_NOMINATIVE  ;
0:ty  NOUN_FRONT_STRONG_SINGULARS  ;
0:dy  NOUN_FRONT_WEAK_SINGULARS  ;
0:ty  NOUN_FRONT_STRONG_PLURALS  ;
0:dy  NOUN_FRONT_WEAK_PLURALS  ;
0:ty  NOUN_FRONT_PARTITIVE_Ä_ÄN  ;
0:ty  NOUN_FRONT_ILLATIVE_YN  ;
0:ty  NOUN_FRONT_PARTITIVE_JÄ  ;
0:ty  NOUN_FRONT_GENITIVE_JEN  ;
0:ty  NOUN_FRONT_ILLATIVE_IHIN  ;
0:ty  NOUN_COMPOUND_0  ;
0:dy  NOUN_COMPOUND_N  ;
0:ty  NOUN_COMPOUND_JEN  ;
!!€gt-desc:  Nouns 1ty non-standard
!!€  vetyin: vety+N+Use/Rare+Pl+Gen
!!€  vetyhyn: vety+N+Err/Orth+Sg+Ill
+Use/Rare:ty  NOUN_FRONT_GENITIVE_IN  ; ! in NS parenthesised
+Err/Orth:ty  NOUN_FRONT_ILLATIVE_HYN  ; ! in NS's intro prose

LEXICON NOUN_HÄÄTÖ
!!€gt-norm:  Nouns 1tö
!!€  häätö: häätö+N+Sg+Nom # evictment
!!€  häädössä: häätö+N+Sg+Ine
!!€  häädöistä: häätö+N+Pl+Ela
!!€  häätöihin: häätö+N+Pl+Ill
0:tö  NOUN_FRONT_NOMINATIVE  ;
0:tö  NOUN_FRONT_STRONG_SINGULARS  ;
0:dö  NOUN_FRONT_WEAK_SINGULARS  ;
0:tö  NOUN_FRONT_STRONG_PLURALS  ;
0:dö  NOUN_FRONT_WEAK_PLURALS  ;
0:tö  NOUN_FRONT_PARTITIVE_Ä_ÄN  ;
0:tö  NOUN_FRONT_ILLATIVE_ÖN  ;
0:tö  NOUN_FRONT_PARTITIVE_JÄ  ;
0:tö  NOUN_FRONT_GENITIVE_JEN  ;
0:tö  NOUN_FRONT_ILLATIVE_IHIN  ;
0:tö  NOUN_COMPOUND_0  ;
0:dö  NOUN_COMPOUND_N  ;
0:tö  NOUN_COMPOUND_JEN  ;
!!€gt-desc:  Nouns 1tö non-standard
!!€  häätöin: häätö+N+Use/Rare+Pl+Gen
!!€  häätöhön: häätö+N+Err/Orth+Sg+Ill
+Use/Rare:tö  NOUN_FRONT_GENITIVE_IN  ; ! in NS parenthesised
+Err/Orth:tö  NOUN_FRONT_ILLATIVE_HÖN  ; ! in NS's intro prose

LEXICON NOUN_RUNKO
!!€gt-norm:  Nouns 1nko
!!€  runko: runko+N+Sg+Nom # body
!!€  rungossa: runko+N+Sg+Ine
!!€  rungoista: runko+N+Pl+Ela
!!€  runkoihin: runko+N+Pl+Ill
0:ko  NOUN_BACK_NOMINATIVE  ;
0:ko  NOUN_BACK_STRONG_SINGULARS  ;
0:go  NOUN_BACK_WEAK_SINGULARS  ;
0:ko  NOUN_BACK_STRONG_PLURALS  ;
0:go  NOUN_BACK_WEAK_PLURALS  ;
0:ko  NOUN_BACK_PARTITIVE_A_AN  ;
0:ko  NOUN_BACK_ILLATIVE_ON  ;
0:ko  NOUN_BACK_PARTITIVE_JA  ;
0:ko  NOUN_BACK_GENITIVE_JEN  ;
0:ko  NOUN_BACK_ILLATIVE_IHIN  ;
0:ko  NOUN_COMPOUND_0  ;
0:go  NOUN_COMPOUND_N  ;
0:ko  NOUN_COMPOUND_JEN  ;
!!€gt-desc:  Nouns 1nko non-standard
!!€  runkoin: runko+N+Use/Rare+Pl+Gen
!!€  runkohon: runko+N+Err/Orth+Sg+Ill
+Use/Rare:ko  NOUN_BACK_GENITIVE_IN  ; ! in NS parenthesised
+Err/Orth:ko  NOUN_BACK_ILLATIVE_HON  ; ! in NS's intro prose


LEXICON NOUN_VINKU
!!€gt-norm:  Nouns 1nku
!!€  vinku: vinku+N+Sg+Nom # squeal
!!€  vingussa: vinku+N+Sg+Ine
!!€  vinguista: vinku+N+Pl+Ela
!!€  vinkuihin: vinku+N+Pl+Ill
0:ku  NOUN_BACK_NOMINATIVE  ;
0:ku  NOUN_BACK_STRONG_SINGULARS  ;
0:gu  NOUN_BACK_WEAK_SINGULARS  ;
0:ku  NOUN_BACK_STRONG_PLURALS  ;
0:gu  NOUN_BACK_WEAK_PLURALS  ;
0:ku  NOUN_BACK_PARTITIVE_A_AN  ;
0:ku  NOUN_BACK_ILLATIVE_UN  ;
0:ku  NOUN_BACK_PARTITIVE_JA  ;
0:ku  NOUN_BACK_GENITIVE_JEN  ;
0:ku  NOUN_BACK_ILLATIVE_IHIN  ;
0:ku  NOUN_COMPOUND_0  ;
0:gu  NOUN_COMPOUND_N  ;
0:ku  NOUN_COMPOUND_JEN  ;
!!€gt-desc:  Nouns 1nku non-standard
!!€  vinkuin: vinku+N+Use/Rare+Pl+Gen
!!€  vinkuhun: vinku+N+Err/Orth+Sg+Ill
+Use/Rare:ku  NOUN_BACK_GENITIVE_IN  ; ! in NS parenthesised
+Err/Orth:ku  NOUN_BACK_ILLATIVE_HUN  ; ! in NS's intro prose


LEXICON NOUN_SÄNKY
!!€gt-norm:  Nouns 1nky
!!€  sänky: sänky+N+Sg+Nom # bed
!!€  sängyssä: sänky+N+Sg+Ine
!!€  sängyistä: sänky+N+Pl+Ela
!!€  sänkyihin: sänky+N+Pl+Ill
0:ky  NOUN_FRONT_NOMINATIVE  ;
0:ky  NOUN_FRONT_STRONG_SINGULARS  ;
0:gy  NOUN_FRONT_WEAK_SINGULARS  ;
0:ky  NOUN_FRONT_STRONG_PLURALS  ;
0:gy  NOUN_FRONT_WEAK_PLURALS  ;
0:ky  NOUN_FRONT_PARTITIVE_Ä_ÄN  ;
0:ky  NOUN_FRONT_ILLATIVE_YN  ;
0:ky  NOUN_FRONT_PARTITIVE_JÄ  ;
0:ky  NOUN_FRONT_GENITIVE_JEN  ;
0:ky  NOUN_FRONT_ILLATIVE_IHIN  ;
0:ky  NOUN_COMPOUND_0  ;
0:gy  NOUN_COMPOUND_N  ;
0:ky  NOUN_COMPOUND_JEN  ;
!!€gt-desc:  Nouns 1nky non-standard
!!€  sänkyin: sänky+N+Use/Rare+Pl+Gen
!!€  sänkyhyn: sänky+N+Err/Orth+Sg+Ill
+Use/Rare:ky  NOUN_FRONT_GENITIVE_IN  ; ! in NS parenthesised
+Err/Orth:ky  NOUN_FRONT_ILLATIVE_HYN  ; ! in NS's intro prose

LEXICON NOUN_YLÄNKÖ
!!€gt-norm:  Nouns 1nkö
!!€  ylänkö: ylänkö+N+Sg+Nom # highlands
!!€  ylängössä: ylänkö+N+Sg+Ine
!!€  ylängöistä: ylänkö+N+Pl+Ela
!!€  ylänköihin: ylänkö+N+Pl+Ill
0:kö  NOUN_FRONT_NOMINATIVE  ;
0:kö  NOUN_FRONT_STRONG_SINGULARS  ;
0:gö  NOUN_FRONT_WEAK_SINGULARS  ;
0:kö  NOUN_FRONT_STRONG_PLURALS  ;
0:gö  NOUN_FRONT_WEAK_PLURALS  ;
0:kö  NOUN_FRONT_PARTITIVE_Ä_ÄN  ;
0:kö  NOUN_FRONT_ILLATIVE_ÖN  ;
0:kö  NOUN_FRONT_PARTITIVE_JÄ  ;
0:kö  NOUN_FRONT_GENITIVE_JEN  ;
0:kö  NOUN_FRONT_ILLATIVE_IHIN  ;
0:kö  NOUN_COMPOUND_0  ;
0:gö  NOUN_COMPOUND_N  ;
0:kö  NOUN_COMPOUND_JEN  ;
!!€gt-desc:  Nouns 1nkö non-standard
!!€  ylänköin: ylänkö+N+Use/Rare+Pl+Gen
!!€  ylänköhön: ylänkö+N+Err/Orth+Sg+Ill
+Use/Rare:kö  NOUN_FRONT_GENITIVE_IN  ; ! in NS parenthesised
+Err/Orth:kö  NOUN_FRONT_ILLATIVE_HÖN  ; ! in NS's intro prose

LEXICON NOUN_SAMPO
!!€gt-norm:  Nouns 1mpo
!!€  sampo: sampo+N+Sg+Nom # sampo
!!€  sammossa: sampo+N+Sg+Ine
!!€  sampoina: sampo+N+Pl+Ess
!!€  sammoista: sampo+N+Pl+Ela
0:po  NOUN_BACK_NOMINATIVE  ;
0:po  NOUN_BACK_STRONG_SINGULARS  ;
0:mo  NOUN_BACK_WEAK_SINGULARS  ;
0:po  NOUN_BACK_STRONG_PLURALS  ;
0:mo  NOUN_BACK_WEAK_PLURALS  ;
0:po  NOUN_BACK_PARTITIVE_A_AN  ;
0:po  NOUN_BACK_ILLATIVE_ON  ;
0:po  NOUN_BACK_PARTITIVE_JA  ;
0:po  NOUN_BACK_GENITIVE_JEN  ;
0:po  NOUN_BACK_ILLATIVE_IHIN  ;
0:po  NOUN_COMPOUND_0  ;
0:mo  NOUN_COMPOUND_N  ;
0:po  NOUN_COMPOUND_JEN  ;
!!€gt-desc:  Nouns 1mpo non-standard
!!€  sampoin: sampo+N+Use/Rare+Pl+Gen
!!€  sampohon: sampo+N+Err/Orth+Sg+Ill
+Use/Rare:po  NOUN_BACK_GENITIVE_IN  ; ! in NS parenthesised
+Err/Orth:po  NOUN_BACK_ILLATIVE_HON  ; ! in NS's intro prose


LEXICON NOUN_RUMPU
!!€gt-norm:  Nouns 1mpu
!!€  rumpu: rumpu+N+Sg+Nom # drum
!!€  rummussa: rumpu+N+Sg+Ine
!!€  rumpuihin: rumpu+N+Pl+Ill
!!€  rummuista: rumpu+N+Pl+Ela
0:pu  NOUN_BACK_NOMINATIVE  ;
0:pu  NOUN_BACK_STRONG_SINGULARS  ;
0:mu  NOUN_BACK_WEAK_SINGULARS  ;
0:pu  NOUN_BACK_STRONG_PLURALS  ;
0:mu  NOUN_BACK_WEAK_PLURALS  ;
0:pu  NOUN_BACK_PARTITIVE_A_AN  ;
0:pu  NOUN_BACK_ILLATIVE_UN  ;
0:pu  NOUN_BACK_PARTITIVE_JA  ;
0:pu  NOUN_BACK_GENITIVE_JEN  ;
0:pu  NOUN_BACK_ILLATIVE_IHIN  ;
0:pu  NOUN_COMPOUND_0  ;
0:mu  NOUN_COMPOUND_N  ;
0:pu  NOUN_COMPOUND_JEN  ;
!!€gt-desc:  Nouns 1mpu non-standard
!!€  rumpuin: rumpu+N+Use/Rare+Pl+Gen
!!€  rumpuhun: rumpu+N+Err/Orth+Sg+Ill
+Use/Rare:pu  NOUN_BACK_GENITIVE_IN  ; ! in NS parenthesised
+Err/Orth:pu  NOUN_BACK_ILLATIVE_HUN  ; ! in NS's intro prose

!!  There is a gap in paradigms in y finals with p:m variation

LEXICON NOUN_LÄMPÖ
!!€gt-norm:  Nouns 1mpö
!!€  lämpö: lämpö+N+Sg+Nom # warmth
!!€  lämmössä: lämpö+N+Sg+Ine
!!€  lämpöihin: lämpö+N+Pl+Ill
!!€  lämmöistä: lämpö+N+Pl+Ela
0:pö  NOUN_FRONT_NOMINATIVE  ;
0:pö  NOUN_FRONT_STRONG_SINGULARS  ;
0:mö  NOUN_FRONT_WEAK_SINGULARS  ;
0:pö  NOUN_FRONT_STRONG_PLURALS  ;
0:mö  NOUN_FRONT_WEAK_PLURALS  ;
0:pö  NOUN_FRONT_PARTITIVE_Ä_ÄN  ;
0:pö  NOUN_FRONT_ILLATIVE_ÖN  ;
0:pö  NOUN_FRONT_PARTITIVE_JÄ  ;
0:pö  NOUN_FRONT_GENITIVE_JEN  ;
0:pö  NOUN_FRONT_ILLATIVE_IHIN  ;
0:pö  NOUN_COMPOUND_0  ;
0:mö  NOUN_COMPOUND_N  ;
0:pö  NOUN_COMPOUND_JEN  ;
!!€gt-desc:  Nouns 1mpö non-standard
!!€  lämpöin: lämpö+N+Use/Rare+Pl+Gen
!!€  lämpöhön: lämpö+N+Err/Orth+Sg+Ill
+Use/Rare:pö  NOUN_FRONT_GENITIVE_IN  ; ! in NS parenthesised
+Err/Orth:pö  NOUN_FRONT_ILLATIVE_HÖN  ; ! in NS's intro prose

LEXICON NOUN_KIELTO
!!€gt-norm:  Nouns 1lto
!!€  kielto: kielto+N+Sg+Nom # denial
!!€  kiellossa: kielto+N+Sg+Ine
!!€  kieltoihin: kielto+N+Pl+Ill
!!€  kielloista: kielto+N+Pl+Ela
0:to  NOUN_BACK_NOMINATIVE  ;
0:to  NOUN_BACK_STRONG_SINGULARS  ;
0:lo  NOUN_BACK_WEAK_SINGULARS  ;
0:to  NOUN_BACK_STRONG_PLURALS  ;
0:lo  NOUN_BACK_WEAK_PLURALS  ;
0:to  NOUN_BACK_PARTITIVE_A_AN  ;
0:to  NOUN_BACK_ILLATIVE_ON  ;
0:to  NOUN_BACK_PARTITIVE_JA  ;
0:to  NOUN_BACK_GENITIVE_JEN  ;
0:to  NOUN_BACK_ILLATIVE_IHIN  ;
0:to  NOUN_COMPOUND_0  ;
0:lo  NOUN_COMPOUND_N  ;
0:to  NOUN_COMPOUND_JEN  ;
!!€gt-desc:  Nouns 1lto non-standard
!!€  kieltoin: kielto+N+Use/Rare+Pl+Gen
!!€  kieltohon: kielto+N+Err/Orth+Sg+Ill
+Use/Rare:to  NOUN_BACK_GENITIVE_IN  ; ! in NS parenthesised
+Err/Orth:to  NOUN_BACK_ILLATIVE_HON  ; ! in NS's intro prose


LEXICON NOUN_HUOLITELTU
!!€gt-norm:  Nouns 1ltu
!!€  huoliteltu: huoliteltu+N+Sg+Nom # neat
!!€  huolitellussa: huoliteltu+N+Sg+Ine
!!€  huoliteltuihin: huoliteltu+N+Pl+Ill
!!€  huolitelluista: huoliteltu+N+Pl+Ela
0:tu  NOUN_BACK_NOMINATIVE  ;
0:tu  NOUN_BACK_STRONG_SINGULARS  ;
0:lu  NOUN_BACK_WEAK_SINGULARS  ;
0:tu  NOUN_BACK_STRONG_PLURALS  ;
0:lu  NOUN_BACK_WEAK_PLURALS  ;
0:tu  NOUN_BACK_PARTITIVE_A_AN  ;
0:tu  NOUN_BACK_ILLATIVE_UN  ;
0:tu  NOUN_BACK_PARTITIVE_JA  ;
0:tu  NOUN_BACK_GENITIVE_JEN  ;
0:tu  NOUN_BACK_ILLATIVE_IHIN  ;
0:tu  NOUN_COMPOUND_0  ;
0:lu  NOUN_COMPOUND_N  ;
0:tu  NOUN_COMPOUND_JEN  ;
!!€gt-desc:  Nouns 1ltu non-standard
!!€  huoliteltuin: huoliteltu+N+Use/Rare+Pl+Gen
!!€  huoliteltuhun: huoliteltu+N+Err/Orth+Sg+Ill
+Use/Rare:tu  NOUN_BACK_GENITIVE_IN  ; ! in NS parenthesised
+Err/Orth:tu  NOUN_BACK_ILLATIVE_HUN  ; ! in NS's intro prose


LEXICON NOUN_EPÄILTY
!!€gt-norm:  Nouns 1lty
!!€  epäilty: epäilty+N+Sg+Nom # suspect
!!€  epäillyssä: epäilty+N+Sg+Ine
!!€  epäiltyihin: epäilty+N+Pl+Ill
!!€  epäillyistä: epäilty+N+Pl+Ela
0:ty  NOUN_FRONT_NOMINATIVE  ;
0:ty  NOUN_FRONT_STRONG_SINGULARS  ;
0:ly  NOUN_FRONT_WEAK_SINGULARS  ;
0:ty  NOUN_FRONT_STRONG_PLURALS  ;
0:ly  NOUN_FRONT_WEAK_PLURALS  ;
0:ty  NOUN_FRONT_PARTITIVE_Ä_ÄN  ;
0:ty  NOUN_FRONT_ILLATIVE_YN  ;
0:ty  NOUN_FRONT_PARTITIVE_JÄ  ;
0:ty  NOUN_FRONT_GENITIVE_JEN  ;
0:ty  NOUN_FRONT_ILLATIVE_IHIN  ;
0:ty  NOUN_COMPOUND_0  ;
0:ly  NOUN_COMPOUND_N  ;
0:ty  NOUN_COMPOUND_JEN  ;
!!€gt-desc:  Nouns 1lty non-standard
!!€  epäiltyin: epäilty+N+Use/Rare+Pl+Gen
!!€  epäiltyhyn: epäilty+N+Err/Orth+Sg+Ill
+Use/Rare:ty  NOUN_FRONT_GENITIVE_IN  ; ! in NS parenthesised
+Err/Orth:ty  NOUN_FRONT_ILLATIVE_HYN  ; ! in NS's intro prose

LEXICON NOUN_SISÄLTÖ
!!€gt-norm:  Nouns 1ltö
!!€  sisältö: sisältö+N+Sg+Nom # content
!!€  sisällössä: sisältö+N+Sg+Ine
!!€  sisällöistä: sisältö+N+Pl+Ela
!!€  sisältöihin: sisältö+N+Pl+Ill
0:tö  NOUN_FRONT_NOMINATIVE  ;
0:tö  NOUN_FRONT_STRONG_SINGULARS  ;
0:lö  NOUN_FRONT_WEAK_SINGULARS  ;
0:tö  NOUN_FRONT_STRONG_PLURALS  ;
0:lö  NOUN_FRONT_WEAK_PLURALS  ;
0:tö  NOUN_FRONT_PARTITIVE_Ä_ÄN  ;
0:tö  NOUN_FRONT_ILLATIVE_ÖN  ;
0:tö  NOUN_FRONT_PARTITIVE_JÄ  ;
0:tö  NOUN_FRONT_GENITIVE_JEN  ;
0:tö  NOUN_FRONT_ILLATIVE_IHIN  ;
0:tö  NOUN_COMPOUND_0  ;
0:lö  NOUN_COMPOUND_N  ;
0:tö  NOUN_COMPOUND_JEN  ;
!!€gt-desc:  Nouns 1ltö non-standard
!!€  sisältöin: sisältö+N+Use/Rare+Pl+Gen
!!€  sisältöhön: sisältö+N+Err/Orth+Sg+Ill
+Use/Rare:tö  NOUN_FRONT_GENITIVE_IN  ; ! in NS parenthesised
+Err/Orth:tö  NOUN_FRONT_ILLATIVE_HÖN  ; ! in NS's intro prose

LEXICON NOUN_TUNTO
!!€gt-norm:  Nouns 1nto
!!€  tunto: tunto+N+Sg+Nom # sense
!!€  tunnossa:  tunto+N+Sg+Ine
!!€  tuntoihin: tunto+N+Pl+Ill
!!€  tunnoista: tunto+N+Pl+Ela
0:to  NOUN_BACK_NOMINATIVE  ;
0:to  NOUN_BACK_STRONG_SINGULARS  ;
0:no  NOUN_BACK_WEAK_SINGULARS  ;
0:to  NOUN_BACK_STRONG_PLURALS  ;
0:no  NOUN_BACK_WEAK_PLURALS  ;
0:to  NOUN_BACK_PARTITIVE_A_AN  ;
0:to  NOUN_BACK_ILLATIVE_ON  ;
0:to  NOUN_BACK_PARTITIVE_JA  ;
0:to  NOUN_BACK_GENITIVE_JEN  ;
0:to  NOUN_BACK_ILLATIVE_IHIN  ;
0:to  NOUN_COMPOUND_0  ;
0:no  NOUN_COMPOUND_N  ;
0:to  NOUN_COMPOUND_JEN  ;
!!€gt-desc:  Nouns 1nto non-standard
!!€  tuntoin: tunto+N+Use/Rare+Pl+Gen
!!€  tuntohon: tunto+N+Err/Orth+Sg+Ill
+Use/Rare:to  NOUN_BACK_GENITIVE_IN  ; ! in NS parenthesised
+Err/Orth:to  NOUN_BACK_ILLATIVE_HON  ; ! in NS's intro prose


LEXICON NOUN_LINTU
!!€gt-norm:  Nouns 1ntu
!!€  lintu: lintu+N+Sg+Nom # bird
!!€  linnussa: lintu+N+Sg+Ine
!!€  lintuihin: lintu+N+Pl+Ill
!!€  linnuista: lintu+N+Pl+Ela
0:tu  NOUN_BACK_NOMINATIVE  ;
0:tu  NOUN_BACK_STRONG_SINGULARS  ;
0:nu  NOUN_BACK_WEAK_SINGULARS  ;
0:tu  NOUN_BACK_STRONG_PLURALS  ;
0:nu  NOUN_BACK_WEAK_PLURALS  ;
0:tu  NOUN_BACK_PARTITIVE_A_AN  ;
0:tu  NOUN_BACK_ILLATIVE_UN  ;
0:tu  NOUN_BACK_PARTITIVE_JA  ;
0:tu  NOUN_BACK_GENITIVE_JEN  ;
0:tu  NOUN_BACK_ILLATIVE_IHIN  ;
0:tu  NOUN_COMPOUND_0  ;
0:nu  NOUN_COMPOUND_N  ;
0:tu  NOUN_COMPOUND_JEN  ;
!!€gt-desc:  Nouns 1ntu non-standard
!!€  lintuin: lintu+N+Use/Rare+Pl+Gen
!!€  lintuhon: lintu+N+Err/Orth+Sg+Ill
+Use/Rare:tu  NOUN_BACK_GENITIVE_IN  ; ! in NS parenthesised
+Err/Orth:tu  NOUN_BACK_ILLATIVE_HUN  ; ! in NS's intro prose


LEXICON NOUN_MÄNTY
!!€gt-norm:  Nouns 1nty
!!€  mänty: mänty+N+Sg+Nom pine tree
!!€  männyssä: mänty+N+Sg+Ine
!!€  mäntyihin: mänty+N+Pl+Ill
!!€  männyistä: mänty+N+Pl+Ela
0:ty  NOUN_FRONT_NOMINATIVE  ;
0:ty  NOUN_FRONT_STRONG_SINGULARS  ;
0:ny  NOUN_FRONT_WEAK_SINGULARS  ;
0:ty  NOUN_FRONT_STRONG_PLURALS  ;
0:ny  NOUN_FRONT_WEAK_PLURALS  ;
0:ty  NOUN_FRONT_PARTITIVE_Ä_ÄN  ;
0:ty  NOUN_FRONT_ILLATIVE_YN  ;
0:ty  NOUN_FRONT_PARTITIVE_JÄ  ;
0:ty  NOUN_FRONT_GENITIVE_JEN  ;
0:ty  NOUN_FRONT_ILLATIVE_IHIN  ;
0:ty  NOUN_COMPOUND_0  ;
0:ny  NOUN_COMPOUND_N  ;
0:ty  NOUN_COMPOUND_JEN  ;
!!€gt-desc:  Nouns 1nty non-standard
!!€  mäntyin: mänty+N+Use/Rare+Pl+Gen
!!€  mäntyhyn: mänty+N+Err/Orth+Sg+Ill
+Use/Rare:ty  NOUN_FRONT_GENITIVE_IN  ; ! in NS parenthesised
+Err/Orth:ty  NOUN_FRONT_ILLATIVE_HYN  ; ! in NS's intro prose

LEXICON NOUN_KÄÄNTÖ
!!€gt-norm:  Nouns 1ntö
!!€  kääntö: kääntö+N+Sg+Nom # turn
!!€  käännössä: kääntö+N+Sg+Ine
!!€  käännöistä: kääntö+N+Pl+Ela
!!€  kääntöihin: kääntö+N+Pl+Ill
0:tö  NOUN_FRONT_NOMINATIVE  ;
0:tö  NOUN_FRONT_STRONG_SINGULARS  ;
0:nö  NOUN_FRONT_WEAK_SINGULARS  ;
0:tö  NOUN_FRONT_STRONG_PLURALS  ;
0:nö  NOUN_FRONT_WEAK_PLURALS  ;
0:tö  NOUN_FRONT_PARTITIVE_Ä_ÄN  ;
0:tö  NOUN_FRONT_ILLATIVE_ÖN  ;
0:tö  NOUN_FRONT_PARTITIVE_JÄ  ;
0:tö  NOUN_FRONT_GENITIVE_JEN  ;
0:tö  NOUN_FRONT_ILLATIVE_IHIN  ;
0:tö  NOUN_COMPOUND_0  ;
0:nö  NOUN_COMPOUND_N  ;
0:tö  NOUN_COMPOUND_JEN  ;
!!€gt-desc:  Nouns 1ntö non-standard
!!€  kääntöin: kääntö+N+Use/Rare+Pl+Gen
!!€  kääntöhön: kääntö+N+Err/Orth+Sg+Ill
+Use/Rare:tö  NOUN_FRONT_GENITIVE_IN  ; ! in NS parenthesised
+Err/Orth:tö  NOUN_FRONT_ILLATIVE_HÖN  ; ! in NS's intro prose

LEXICON NOUN_SIIRTO
!!€gt-norm:  Nouns 1rto
!!€  siirto: siirto+N+Sg+Nom # move
!!€  siirrossa: siirto+N+Sg+Ine
!!€  siirtoihin: siirto+N+Pl+Ill
!!€  siirroista: siirto+N+Pl+Ela
0:to  NOUN_BACK_NOMINATIVE  ;
0:to  NOUN_BACK_STRONG_SINGULARS  ;
0:ro  NOUN_BACK_WEAK_SINGULARS  ;
0:to  NOUN_BACK_STRONG_PLURALS  ;
0:ro  NOUN_BACK_WEAK_PLURALS  ;
0:to  NOUN_BACK_PARTITIVE_A_AN  ;
0:to  NOUN_BACK_ILLATIVE_ON  ;
0:to  NOUN_BACK_PARTITIVE_JA  ;
0:to  NOUN_BACK_GENITIVE_JEN  ;
0:to  NOUN_BACK_ILLATIVE_IHIN  ;
0:to  NOUN_COMPOUND_0  ;
0:ro  NOUN_COMPOUND_N  ;
0:to  NOUN_COMPOUND_JEN  ;
!!€gt-desc:  Nouns 1rto non-standard
!!€  siirtoin: siirto+N+Use/Rare+Pl+Gen
!!€  siirtohon: siirto+N+Err/Orth+Sg+Ill
+Use/Rare:to  NOUN_BACK_GENITIVE_IN  ; ! in NS parenthesised
+Err/Orth:to  NOUN_BACK_ILLATIVE_HON  ; ! in NS's intro prose


!!  There is a gap that misses all other stem vowels of r:t variation except
!!  o

!!  The k:v variation is unique to handful of words of form CUkU, such as

LEXICON NOUN_LUKU
!!€gt-norm:  Nouns 1cuku
!!€  luku: luku+N+Sg+Nom # figure
!!€  luvussa: luku+N+Sg+Ine
!!€  luvuista: luku+N+Pl+Ela
!!€  lukuihin: luku+N+Pl+Ill
0:ku  NOUN_BACK_NOMINATIVE  ;
0:ku  NOUN_BACK_STRONG_SINGULARS  ;
0:vu  NOUN_BACK_WEAK_SINGULARS  ;
0:ku  NOUN_BACK_STRONG_PLURALS  ;
0:vu  NOUN_BACK_WEAK_PLURALS  ;
0:ku  NOUN_BACK_PARTITIVE_A_AN  ;
0:ku  NOUN_BACK_ILLATIVE_UN  ;
0:ku  NOUN_BACK_PARTITIVE_JA  ;
0:ku  NOUN_BACK_GENITIVE_JEN  ;
0:ku  NOUN_BACK_ILLATIVE_IHIN  ;
0:ku  NOUN_COMPOUND_0  ;
0:vu  NOUN_COMPOUND_N  ;
0:ku  NOUN_COMPOUND_JEN  ;
!!€gt-desc:  Nouns 1cuku non-standard
!!€  lukuin: luku+N+Use/Rare+Pl+Gen
!!€  lukuhun: luku+N+Err/Orth+Sg+Ill
+Use/Rare:ku  NOUN_BACK_GENITIVE_IN  ; ! in NS parenthesised
+Err/Orth:ku  NOUN_BACK_ILLATIVE_HUN  ; ! in NS's intro prose


LEXICON NOUN_KYKY
!!€gt-norm:  Nouns 1cyky
!!€  kyky: kyky+N+Sg+Nom # skill
!!€  kyvyssä: kyky+N+Sg+Ine
!!€  kyvyistä: kyky+N+Pl+Ela
!!€  kykyihin: kyky+N+Pl+Ill
0:ky  NOUN_FRONT_NOMINATIVE  ;
0:ky  NOUN_FRONT_STRONG_SINGULARS  ;
0:vy  NOUN_FRONT_WEAK_SINGULARS  ;
0:ky  NOUN_FRONT_STRONG_PLURALS  ;
0:vy  NOUN_FRONT_WEAK_PLURALS  ;
0:ky  NOUN_FRONT_PARTITIVE_Ä_ÄN  ;
0:ky  NOUN_FRONT_ILLATIVE_YN  ;
0:ky  NOUN_FRONT_PARTITIVE_JÄ  ;
0:ky  NOUN_FRONT_GENITIVE_JEN  ;
0:ky  NOUN_FRONT_ILLATIVE_IHIN  ;
0:ky  NOUN_COMPOUND_0  ;
0:vy  NOUN_COMPOUND_N  ;
0:ky  NOUN_COMPOUND_JEN  ;
!!€gt-desc:  Nouns 1cyky non-standard
!!€  kykyin: kyky+N+Use/Rare+Pl+Gen
!!€  kykyhyn: kyky+N+Err/Orth+Sg+Ill
+Use/Rare:ky  NOUN_FRONT_GENITIVE_IN  ; ! in NS parenthesised
+Err/Orth:ky  NOUN_FRONT_ILLATIVE_HYN  ; ! in NS's intro prose

LEXICON NOUN_HYLKY

:ky  NOUN_FRONT_NOMINATIVE  ;
:ky  NOUN_FRONT_STRONG_SINGULARS  ;
:ky  NOUN_FRONT_STRONG_PLURALS  ;
:ky  NOUN_FRONT_PARTITIVE_Ä_ÄN  ;
:ky  NOUN_FRONT_ILLATIVE_YN  ;
:ky  NOUN_FRONT_PARTITIVE_JÄ  ;
:ky  NOUN_FRONT_GENITIVE_JEN  ;
:ky  NOUN_FRONT_ILLATIVE_IHIN  ;
:ky  NOUN_COMPOUND_0  ;
:ky  NOUN_COMPOUND_JEN  ;

:y  NOUN_FRONT_WEAK_SINGULARS  ;
:y  NOUN_FRONT_WEAK_PLURALS  ;
:y  NOUN_COMPOUND_N  ;


LEXICON NOUN_RUIPELO
!!  The trisyllabic and longer words with stem vowels o, u, y, ö
!!  have no stem variation either, but selection of suffix allomorphs for
!!  plural GENITIVEs and partitives is different:
!!€gt-norm:  Noun 2o
!!€  ruipelo: ruipelo+N+Sg+Nom # squirt
!!€  ruipeloita: ruipelo+N+Pl+Par
!!€  ruipeloja: ruipelo+N+Pl+Par
!!€  ruipelojen: ruipelo+N+Pl+Gen
!!€  ruipeloiden: ruipelo+N+Pl+Gen
!!€  ruipeloitten: ruipelo+N+Pl+Gen
0  NOUN_BACK_NOMINATIVE  ;
0  NOUN_BACK_SINGULARS  ;
0  NOUN_BACK_PLURALS  ;
0  NOUN_BACK_PARTITIVE_A_AN  ;
0  NOUN_BACK_ILLATIVE_ON  ;
+Use/NG:0  NOUN_BACK_PARTITIVE_JA  ;
0  NOUN_BACK_PARTITIVE_ITA  ;
+Use/NG:0  NOUN_BACK_GENITIVE_JEN  ;
0  NOUN_BACK_GENITIVE_IDEN  ;
+Use/NG:0  NOUN_BACK_GENITIVE_ITTEN  ;
0  NOUN_BACK_ILLATIVE_IHIN  ;
0  NOUN_COMPOUND_0  ;
0  NOUN_COMPOUND_N  ;
0  NOUN_COMPOUND_JEN  ;
0  NOUN_COMPOUND_IDEN  ;
+Use/NG:0  NOUN_COMPOUND_ITTEN  ;
!!€gt-desc:  Nouns 2o non-standard
!!€  ruipeloin: ruipelo+N+Use/Rare+Pl+Gen
!!€  ruipelohon: ruipelo+N+Err/Orth+Sg+Ill
+Use/Rare:0  NOUN_BACK_GENITIVE_IN  ; ! in NS parenthesised
+Err/Orth:0  NOUN_BACK_ILLATIVE_HON  ; ! in NS's intro prose

LEXICON NOUN_SEIKKAILU
!!€gt-norm:  Noun 2u
!!€  seikkailu: seikkailu+N+Sg+Nom # adventure
!!€  seikkailuja: seikkailu+N+Pl+Par
!!€  seikkailuita: seikkailu+N+Pl+Par
!!€  seikkailujen: seikkailu+N+Pl+Gen
!!€  seikkailuiden: seikkailu+N+Pl+Gen
!!€  seikkailuitten: seikkailu+N+Pl+Gen
0  NOUN_BACK_NOMINATIVE  ;
0  NOUN_BACK_SINGULARS  ;
0  NOUN_BACK_PLURALS  ;
0  NOUN_BACK_PARTITIVE_A_AN  ;
0  NOUN_BACK_ILLATIVE_UN  ;
+Use/NG:0  NOUN_BACK_PARTITIVE_JA  ;
0  NOUN_BACK_PARTITIVE_ITA  ;
+Use/NG:0  NOUN_BACK_GENITIVE_JEN  ;
0  NOUN_BACK_GENITIVE_IDEN  ;
+Use/NG:0  NOUN_BACK_GENITIVE_ITTEN  ;
0  NOUN_BACK_ILLATIVE_IHIN  ;
0  NOUN_COMPOUND_0  ;
0  NOUN_COMPOUND_N  ;
0  NOUN_COMPOUND_JEN  ;
0  NOUN_COMPOUND_IDEN  ;
+Use/NG:0  NOUN_COMPOUND_ITTEN  ;
!!€gt-desc:  Nouns 2u non-standard
!!€  seikkailuin: seikkailu+N+Use/Rare+Pl+Gen
!!€  seikkailuhun: seikkailu+N+Err/Orth+Sg+Ill
+Use/Rare:0  NOUN_BACK_GENITIVE_IN  ; ! in NS parenthesised
+Err/Orth:0  NOUN_BACK_ILLATIVE_HUN  ; ! in NS's intro prose

LEXICON NOUN_VEHKEILY
!!€gt-norm:  Noun 2y
!!€  vehkeily: vehkeily+N+Sg+Nom # mutiny
!!€  vehkeilyjä: vehkeily+N+Pl+Par
!!€  vehkeilyitä: vehkeily+N+Pl+Par
!!€  vehkeilyjen: vehkeily+N+Pl+Gen
!!€  vehkeilyitten: vehkeily+N+Pl+Gen
!!€  vehkeilyiden: vehkeily+N+Pl+Gen
0  NOUN_FRONT_NOMINATIVE  ;
0  NOUN_FRONT_SINGULARS  ;
0  NOUN_FRONT_PLURALS  ;
0  NOUN_FRONT_PARTITIVE_Ä_ÄN  ;
0  NOUN_FRONT_ILLATIVE_YN  ;
0  NOUN_FRONT_PARTITIVE_JÄ  ;
+Use/NG:0  NOUN_FRONT_PARTITIVE_ITÄ  ;
0  NOUN_FRONT_GENITIVE_JEN  ;
+Use/NG:0  NOUN_FRONT_GENITIVE_IDEN  ;
+Use/NG:0  NOUN_FRONT_GENITIVE_ITTEN  ;
0  NOUN_FRONT_ILLATIVE_IHIN  ;
0  NOUN_COMPOUND_0  ;
0  NOUN_COMPOUND_N  ;
0  NOUN_COMPOUND_JEN  ;
+Use/NG:0  NOUN_COMPOUND_IDEN  ;
+Use/NG:0  NOUN_COMPOUND_ITTEN  ;
!!€gt-desc:  Nouns 2y non-standard
!!€  vehkeilyin: vehkeily+N+Use/Rare+Pl+Gen
!!€  vehkeilyhyn: vehkeily+N+Err/Orth+Sg+Ill
+Use/Rare:0  NOUN_FRONT_GENITIVE_IN  ; ! in NS parenthesised
+Err/Orth:0  NOUN_FRONT_ILLATIVE_HYN  ; ! in NS's intro prose

LEXICON NOUN_JÄÄTELÖ
!!€gt-norm:  Noun 2ö
!!€  jäätelö: jäätelö+N+Sg+Nom iced cream
!!€  jäätelöjen: jäätelö+N+Pl+Gen
!!€  jäätelöiden: jäätelö+N+Pl+Gen
!!€  jäätelöitten: jäätelö+N+Pl+Gen
0  NOUN_FRONT_NOMINATIVE  ;
0  NOUN_FRONT_SINGULARS  ;
0  NOUN_FRONT_PLURALS  ;
0  NOUN_FRONT_PARTITIVE_Ä_ÄN  ;
0  NOUN_FRONT_ILLATIVE_ÖN  ;
0  NOUN_FRONT_PARTITIVE_ITÄ  ;
+Use/NG:0  NOUN_FRONT_PARTITIVE_JÄ  ;
+Use/NG:0  NOUN_FRONT_GENITIVE_JEN  ;
0  NOUN_FRONT_GENITIVE_IDEN  ;
+Use/NG:0  NOUN_FRONT_GENITIVE_ITTEN  ;
0  NOUN_FRONT_ILLATIVE_IHIN  ;
0  NOUN_COMPOUND_0  ;
0  NOUN_COMPOUND_N  ;
0  NOUN_COMPOUND_JEN  ;
0  NOUN_COMPOUND_IDEN  ;
+Use/NG:0  NOUN_COMPOUND_ITTEN  ;
!!€gt-desc:  Nouns 2ö non-standard
!!€  jäätelöin: jäätelö+N+Use/Rare+Pl+Gen
!!€  jäätelöhön: jäätelö+N+Err/Orth+Sg+Ill
+Use/Rare:0  NOUN_FRONT_GENITIVE_IN  ; ! in NS parenthesised
+Err/Orth:0  NOUN_FRONT_ILLATIVE_HÖN  ; ! in NS's intro prose

LEXICON NOUN_TUOMIO
!!  The words with stem vowel o, u, y, ö preceded by vowels still have no
!!  more stem  variation than other cases, but give yet another pattern of
!!  allomorphs for plural partitives and GENITIVEs:
!!€gt-norm:  Nouns 3o
!!€  tuomio: tuomio+N+Sg+Nom # judgment
!!€  tuomiota: tuomio+N+Sg+Par
!!$  tuomioa: tuomio+N+Sg+Par
!!€  tuomioita: tuomio+N+Pl+Par
!!€  tuomioiden: tuomio+N+Pl+Gen
!!€  tuomioitten: tuomio+N+Pl+Gen
!!$  tuomiojen: tuomio+N+Pl+Gen
0  NOUN_BACK_NOMINATIVE  ;
0  NOUN_BACK_SINGULARS  ;
0  NOUN_BACK_PLURALS  ;
0  NOUN_BACK_PARTITIVE_TA  ;
0  NOUN_BACK_ILLATIVE_ON  ;
0  NOUN_BACK_PARTITIVE_ITA  ;
0  NOUN_BACK_GENITIVE_IDEN  ;
+Use/NG:0  NOUN_BACK_GENITIVE_ITTEN  ;
0  NOUN_BACK_ILLATIVE_IHIN  ;
0  NOUN_COMPOUND_0  ;
0  NOUN_COMPOUND_N  ;
0  NOUN_COMPOUND_IDEN  ;
+Use/NG:0  NOUN_COMPOUND_ITTEN  ;
!!  There's plenty of imaginable non-standard allomorph forms after long
!!  vowels:
!!€gt-desc:  Nouns 3o non-standard
!!€  tuomioa: tuomio+N+Use/Rare+Pl+Par
!!€  tuomioin: tuomio+N+Use/Rare+Pl+Gen
!!€  tuomiohon: tuomio+N+Err/Orth+Sg+Ill
!!€  tuomioja: tuomio+N+Err/Orth+Sg+Par
!!€  tuomiojen: tuomio+N+Err/Orth+Sg+Gen
+Use/Rare:0  NOUN_BACK_PARTITIVE_A  ; ! in NS parenthesised
+Use/Rare:0  NOUN_BACK_GENITIVE_IN  ; ! in NS parenthesised
+Err/Orth:0  NOUN_BACK_ILLATIVE_HON  ; ! in NS's intro prose
+Err/Orth:0  NOUN_BACK_PARTITIVE_JA  ; ! not documented
+Err/Orth:0  NOUN_BACK_GENITIVE_JEN  ; ! not documented

LEXICON NOUN_HÄIRIÖ
!!€gt-norm:  Nouns 3ö
!!€  häiriö: häiriö+N+Sg+Nom # disruption
!!€  häiriötä: häiriö+N+Sg+Par
!!€  häiriöiden: häiriö+N+Pl+Gen
!!€  häiriöitten: häiriö+N+Pl+Gen
0  NOUN_BACK_NOMINATIVE  ;
0  NOUN_FRONT_SINGULARS  ;
0  NOUN_FRONT_PLURALS  ;
0  NOUN_FRONT_PARTITIVE_TÄ  ;
0  NOUN_FRONT_ILLATIVE_ÖN  ;
0  NOUN_FRONT_PARTITIVE_ITÄ  ;
0  NOUN_FRONT_GENITIVE_IDEN  ;
+Use/NG:0  NOUN_FRONT_GENITIVE_ITTEN  ;
0  NOUN_FRONT_ILLATIVE_IHIN  ;
0  NOUN_COMPOUND_0  ;
0  NOUN_COMPOUND_N  ;
0  NOUN_COMPOUND_IDEN  ;
+Use/NG:0  NOUN_COMPOUND_ITTEN  ;
!!€gt-desc:  Nouns 3ö non-standard
!!€  häiriöä: häiriö+N+Use/Rare+Pl+Par
!!€  häiriöin: häiriö+N+Use/Rare+Pl+Gen
!!€  häiriöhön: häiriö+N+Err/Orth+Sg+Ill
!!€  häiriöjä: häiriö+N+Err/Orth+Sg+Par
!!€  häiriöjen: häiriö+N+Err/Orth+Sg+Gen
+Use/Rare:0  NOUN_FRONT_PARTITIVE_Ä  ; ! in NS parenthesised
+Use/Rare:0  NOUN_FRONT_GENITIVE_IN  ; ! in NS parenthesised
+Err/Orth:0  NOUN_FRONT_ILLATIVE_HÖN  ; ! in NS's intro prose
+Err/Orth:0  NOUN_FRONT_PARTITIVE_JÄ  ; ! not documented
+Err/Orth:0  NOUN_FRONT_GENITIVE_JEN  ; ! not documented

LEXICON NOUN_ZOMBIE
!!  Similar inflection exists in limited amounts in new loan words that are
!!  written as pronounced (thus taking no stem variation but still ending
!!  with long vowels with a syllable boundary):
!!€gt-norm:  Nouns 3eta
!!€  zombie: zombie+N+Sg+Nom # zombie
!!€  zombieta: zombie+N+Sg+Par
!!€  zombieita: zombie+N+Pl+Par
!!€  zombieiden: zombie+N+Pl+Gen
!!€  zombieitten: zombie+N+Pl+Gen
0  NOUN_BACK_NOMINATIVE  ;
0  NOUN_BACK_SINGULARS  ;
0  NOUN_BACK_PLURALS  ;
0  NOUN_BACK_PARTITIVE_TA  ;
0  NOUN_BACK_ILLATIVE_EN  ;
0  NOUN_BACK_PARTITIVE_ITA  ;
0  NOUN_BACK_GENITIVE_IDEN  ;
+Use/NG:0  NOUN_BACK_GENITIVE_ITTEN  ;
0  NOUN_BACK_ILLATIVE_IHIN  ;
0  NOUN_COMPOUND_0  ;
0  NOUN_COMPOUND_N  ;
0  NOUN_COMPOUND_IDEN  ;
+Use/NG:0  NOUN_COMPOUND_ITTEN  ;
!!€gt-desc:  Nouns 3eta non-standard
!!€  zombiea: zombie+N+Use/Rare+Pl+Par
!!€  zombiein: zombie+N+Use/Rare+Pl+Gen
!!€  zombiehen: zombie+N+Err/Orth+Sg+Ill
!!€  zombieja: zombie+N+Err/Orth+Sg+Par
!!€  zombiejen: zombie+N+Err/Orth+Sg+Gen
+Use/Rare:0  NOUN_BACK_PARTITIVE_A  ; ! in NS parenthesised
+Use/Rare:0  NOUN_BACK_GENITIVE_IN  ; ! in NS parenthesised
+Err/Orth:0  NOUN_BACK_ILLATIVE_HEN  ; ! in NS's intro prose
+Err/Orth:0  NOUN_BACK_PARTITIVE_JA  ; ! not documented
+Err/Orth:0  NOUN_BACK_GENITIVE_JEN  ; ! not documented

LEXICON NOUN_BERNIE
!!  This class includes a set of new proper nouns that get nativised a bit:
!!€gt-norm:  Nouns 3etä
!!€  Bernie: Bernie+N+Prop+Sg+Nom # Bernie
!!€  Bernietä: Bernie+N+Prop+Sg+Par
!!€  Bernieitä: Bernie+N+Prop+Pl+Par
!!€  Bernieiden: Bernie+N+Prop+Pl+Gen
!!€  Bernieitten: Bernie+N+Prop+Pl+Gen
0  NOUN_FRONT_NOMINATIVE  ;
0  NOUN_FRONT_SINGULARS  ;
0  NOUN_FRONT_PLURALS  ;
0  NOUN_FRONT_PARTITIVE_TÄ  ;
0  NOUN_FRONT_ILLATIVE_EN  ;
0  NOUN_FRONT_PARTITIVE_ITÄ  ;
0  NOUN_FRONT_GENITIVE_IDEN  ;
+Use/NG:0  NOUN_FRONT_GENITIVE_ITTEN  ;
0  NOUN_FRONT_ILLATIVE_IHIN  ;
0  NOUN_COMPOUND_0  ;
0  NOUN_COMPOUND_N  ;
0  NOUN_COMPOUND_IDEN  ;
+Use/NG:0  NOUN_COMPOUND_ITTEN  ;
!!€gt-desc:  Nouns 3etä non-standard
!!€  Berniea: Bernie+N+Use/Rare+Pl+Par
!!€  Berniein: Bernie+N+Use/Rare+Pl+Gen
!!€  Berniehen: Bernie+N+Err/Orth+Sg+Ill
!!€  Bernieja: Bernie+N+Err/Orth+Sg+Par
!!€  Berniejen: Bernie+N+Err/Orth+Sg+Gen
+Use/Rare:0  NOUN_FRONT_PARTITIVE_Ä  ; ! in NS parenthesised
+Use/Rare:0  NOUN_FRONT_GENITIVE_IN  ; ! in NS parenthesised
+Err/Orth:0  NOUN_FRONT_ILLATIVE_HEN  ; ! in NS's intro prose
+Err/Orth:0  NOUN_FRONT_PARTITIVE_JÄ  ; ! not documented
+Err/Orth:0  NOUN_FRONT_GENITIVE_JEN  ; ! not documented

!! ### Optional gradation with illatives
!!  In some trisyllabic words ending with quantitative consonant gradation,
!!  the illative form can attach to either strong or weak stem, even in
!!  standard written Finnish. Otherwise words in this class behave like other
!!  trisyllabic stems.
LEXICON NOUN_LEPAKKO
!!€gt-norm:  Noun 4 kko
!!€  lepakko: lepakko+N+Sg+Nom # bat
!!€  lepakoihin: lepakko+N+Pl+Ill
!!€  lepakkoihin: lepakko+N+Pl+Ill
0:ko  NOUN_BACK_NOMINATIVE  ;
0:ko  NOUN_BACK_STRONG_SINGULARS  ;
0:o  NOUN_BACK_WEAK_SINGULARS  ;
0:ko  NOUN_BACK_STRONG_PLURALS  ;
0:o  NOUN_BACK_WEAK_PLURALS  ;
0:ko  NOUN_BACK_PARTITIVE_A_AN  ;
0:ko  NOUN_BACK_ILLATIVE_ON  ;
0:ko  NOUN_BACK_PARTITIVE_JA  ;
+Use/NG:o  NOUN_BACK_PARTITIVE_ITA  ;
0:ko  NOUN_BACK_GENITIVE_JEN  ;
+Use/NG:o  NOUN_BACK_GENITIVE_IDEN  ;
0:o  NOUN_BACK_GENITIVE_ITTEN  ;
0:ko  NOUN_BACK_ILLATIVE_IHIN  ;
+Use/NG:o  NOUN_BACK_ILLATIVE_IHIN  ;
0:ko  NOUN_COMPOUND_0  ;
0:o  NOUN_COMPOUND_N  ;
0:ko  NOUN_COMPOUND_JEN  ;
+Use/NG:o  NOUN_COMPOUND_IDEN  ;
+Use/NG:o  NOUN_COMPOUND_ITTEN  ;
!!€gt-desc:  Nouns 4ko non-standard
!!€  lepakkoin: lepakko+N+Use/Rare+Pl+Gen
!!€  lepakkohon: lepakko+N+Err/Orth+Sg+Ill
+Use/Rare:ko  NOUN_BACK_GENITIVE_IN  ; ! in NS parenthesised
+Err/Orth:ko  NOUN_BACK_ILLATIVE_HON  ; ! in NS's intro prose

LEXICON NOUN_YKSIKKÖ
!!€gt-norm:  Noun 4 kkö
!!€  yksikkö: yksikkö+N+Sg+Nom # unit
!!€  yksiköihin: yksikkö+N+Pl+Ill
!!€  yksikköihin: yksikkö+N+Pl+Ill
0:kö  NOUN_FRONT_NOMINATIVE  ;
0:kö  NOUN_FRONT_STRONG_SINGULARS  ;
0:ö  NOUN_FRONT_WEAK_SINGULARS  ;
0:kö  NOUN_FRONT_STRONG_PLURALS  ;
0:ö  NOUN_FRONT_WEAK_PLURALS  ;
0:kö  NOUN_FRONT_PARTITIVE_Ä_ÄN  ;
0:kö  NOUN_FRONT_ILLATIVE_ÖN  ;
0:kö  NOUN_FRONT_PARTITIVE_JÄ  ;
0:kö  NOUN_FRONT_GENITIVE_JEN  ;
+Use/NG:ö  NOUN_FRONT_GENITIVE_IDEN  ;
+Use/NG:ö  NOUN_FRONT_GENITIVE_ITTEN  ;
0:kö  NOUN_FRONT_ILLATIVE_IHIN  ;
+Use/NG:ö  NOUN_FRONT_ILLATIVE_IHIN  ;
0:kö  NOUN_COMPOUND_0  ;
0:ö  NOUN_COMPOUND_N  ;
0:kö  NOUN_COMPOUND_JEN  ;
+Use/NG:ö  NOUN_COMPOUND_IDEN  ;
+Use/NG:ö  NOUN_COMPOUND_ITTEN  ;
!!€gt-desc:  Nouns 4ko non-standard
!!€  yksikköin: yksikkö+N+Use/Rare+Pl+Gen
!!€  yksikköhön: yksikkö+N+Err/Orth+Sg+Ill
+Use/Rare:kö  NOUN_FRONT_GENITIVE_IN  ; ! in NS parenthesised
+Err/Orth:kö  NOUN_FRONT_ILLATIVE_HÖN  ; ! in NS's intro prose

!! ### I final stems
!!  The basic variation of stem final i in nominative is that it becomes
!!  e in plural stems. In plural GENITIVE form, the stem vowel disappears
!!  making suffix allomorph -ien, instead of -jen.
LEXICON NOUN_RUUVI
!!€gt-norm:  Nouns 5 back
!!€  ruuvi: ruuvi+N+Sg+Nom # screw
!!€  ruuveina: ruuvi+N+Pl+Ess
!!€  ruuvien: ruuvi+N+Pl+Gen
0:i  NOUN_BACK_NOMINATIVE  ;
0:i  NOUN_BACK_SINGULARS  ;
0:e  NOUN_BACK_PLURALS  ;
0:i  NOUN_BACK_PARTITIVE_A_AN  ;
0:i  NOUN_BACK_ILLATIVE_IN  ;
0:e  NOUN_BACK_PARTITIVE_JA  ;
0  NOUN_BACK_GENITIVE_IEN  ;
0:e  NOUN_BACK_ILLATIVE_IHIN  ;
0:i  NOUN_COMPOUND_0  ;
0:i  NOUN_COMPOUND_N  ;
0  NOUN_COMPOUND_IEN  ;
!!€gt-desc:  Nouns 5F non-standard
!!€  ruuvein: ruuvi+N+Use/Rare+Pl+Gen
!!€  ruuvihin: ruuvi+N+Err/Orth+Sg+Ill
!!€  ruuvejen: ruuvi+N+Err/Orth+Pl+Gen
+Use/Rare:e  NOUN_BACK_GENITIVE_IN  ; ! in NS parenthesised
+Err/Orth:i  NOUN_BACK_ILLATIVE_HIN  ; ! in NS's intro prose
+Err/Orth:e  NOUN_BACK_GENITIVE_JEN  ; ! not documented

LEXICON NOUN_TYYLI
!!€gt-norm:  Nouns 5 front
!!€  tyyli: tyyli+N+Sg+Nom # style
!!€  tyyleinä: tyyli+N+Pl+Ess
!!€  tyylien: tyyli+N+Pl+Gen
0:i  NOUN_FRONT_NOMINATIVE  ;
0:i  NOUN_FRONT_SINGULARS  ;
0:e  NOUN_FRONT_PLURALS  ;
0:i  NOUN_FRONT_PARTITIVE_Ä_ÄN  ;
0:i  NOUN_FRONT_ILLATIVE_IN  ;
0:e  NOUN_FRONT_PARTITIVE_JÄ  ;
0  NOUN_FRONT_GENITIVE_IEN  ;
0:e  NOUN_FRONT_ILLATIVE_IHIN  ;
0:i  NOUN_COMPOUND_0  ;
0:i  NOUN_COMPOUND_N  ;
0  NOUN_COMPOUND_IEN  ;

LEXICON NOUN_LOKKI
!!€gt-norm:  Nouns 5 back k~0
!!€  lokki: lokki+N+Sg+Nom # seagull
!!€  lokissa: lokki+N+Sg+Ine
!!€  lokkeina: lokki+N+Pl+Ess
!!€  lokeista: lokki+N+Pl+Ela
!!€  lokkien: lokki+N+Pl+Gen
0:ki  NOUN_BACK_NOMINATIVE  ;
0:ki  NOUN_BACK_STRONG_SINGULARS  ;
0:i  NOUN_BACK_WEAK_SINGULARS  ;
0:ke  NOUN_BACK_STRONG_PLURALS  ;
0:e  NOUN_BACK_WEAK_PLURALS  ;
0:ki  NOUN_BACK_PARTITIVE_A_AN  ;
0:ki  NOUN_BACK_ILLATIVE_IN  ;
0:ke  NOUN_BACK_PARTITIVE_JA  ;
0:k  NOUN_BACK_GENITIVE_IEN  ;
0:ke  NOUN_BACK_ILLATIVE_IHIN  ;
0:ki  NOUN_COMPOUND_0  ;
0:i  NOUN_COMPOUND_N  ;
0:k  NOUN_COMPOUND_IEN  ;

LEXICON NOUN_HÄKKI
!!€gt-norm:  Nouns 5 front k~0
!!€  häkki: häkki+N+Sg+Nom # cage
!!€  häkissä: häkki+N+Sg+Ine
!!€  häkkeinä: häkki+N+Pl+Ess
!!€  häkeistä: häkki+N+Pl+Ela
!!€  häkkien: häkki+N+Pl+Gen
0:ki  NOUN_FRONT_NOMINATIVE  ;
0:ki  NOUN_FRONT_STRONG_SINGULARS  ;
0:i  NOUN_FRONT_WEAK_SINGULARS  ;
0:ke  NOUN_FRONT_STRONG_PLURALS  ;
0:e  NOUN_FRONT_WEAK_PLURALS  ;
0:ki  NOUN_FRONT_PARTITIVE_Ä_ÄN  ;
0:ki  NOUN_FRONT_ILLATIVE_IN  ;
0:ke  NOUN_FRONT_PARTITIVE_JÄ  ;
0:k  NOUN_FRONT_GENITIVE_IEN  ;
0:ke  NOUN_FRONT_ILLATIVE_IHIN  ;
0:ki  NOUN_COMPOUND_0  ;
0:i  NOUN_COMPOUND_N  ;
0:k  NOUN_COMPOUND_IEN  ;

LEXICON NOUN_KUPPI
!!€gt-norm:  Nouns 5 back p~0
!!€  kuppi: kuppi+N+Sg+Nom # cup
!!€  kupissa: kuppi+N+Sg+Ine
!!€  kuppeina: kuppi+N+Pl+Ess
!!€  kupeista: kuppi+N+Pl+Ela
!!€  kuppien: kuppi+N+Pl+Gen
0:pi  NOUN_BACK_NOMINATIVE  ;
0:pi  NOUN_BACK_STRONG_SINGULARS  ;
0:i  NOUN_BACK_WEAK_SINGULARS  ;
0:pe  NOUN_BACK_STRONG_PLURALS  ;
0:e  NOUN_BACK_WEAK_PLURALS  ;
0:pi  NOUN_BACK_PARTITIVE_A_AN  ;
0:pi  NOUN_BACK_ILLATIVE_IN  ;
0:pe  NOUN_BACK_PARTITIVE_JA  ;
0:p  NOUN_BACK_GENITIVE_IEN  ;
0:pe  NOUN_BACK_ILLATIVE_IHIN  ;
0:pi  NOUN_COMPOUND_0  ;
0:i  NOUN_COMPOUND_N  ;
0:p  NOUN_COMPOUND_IEN  ;

LEXICON NOUN_TYYPPI
!!€gt-norm:  Nouns 5 front p~0
!!€  tyyppi: tyyppi+N+Sg+Nom # type
!!€  tyypissä: tyyppi+N+Sg+Ine
!!€  tyyppeinä: tyyppi+N+Pl+Ess
!!€  tyypeistä: tyyppi+N+Pl+Ela
!!€  tyyppien: tyyppi+N+Pl+Gen
0:pi  NOUN_FRONT_NOMINATIVE  ;
0:pi  NOUN_FRONT_STRONG_SINGULARS  ;
0:i  NOUN_FRONT_WEAK_SINGULARS  ;
0:pe  NOUN_FRONT_STRONG_PLURALS  ;
0:e  NOUN_FRONT_WEAK_PLURALS  ;
0:pi  NOUN_FRONT_PARTITIVE_Ä_ÄN  ;
0:pi  NOUN_FRONT_ILLATIVE_IN  ;
0:pe  NOUN_FRONT_PARTITIVE_JÄ  ;
0:p  NOUN_FRONT_GENITIVE_IEN  ;
0:pe  NOUN_FRONT_ILLATIVE_IHIN  ;
0:pi  NOUN_COMPOUND_0  ;
0:i  NOUN_COMPOUND_N  ;
0:p  NOUN_COMPOUND_IEN  ;

LEXICON NOUN_PORTTI
!!€gt-norm:  Nouns 5 back t~0
!!€  kortti: kortti+N+Sg+Nom # card
!!€  kortissa: kortti+N+Sg+Ine
!!€  kortteina: kortti+N+Pl+Ess
!!€  korteista: kortti+N+Pl+Ela
!!€  korttien: kortti+N+Pl+Gen
0:ti  NOUN_BACK_NOMINATIVE  ;
0:ti  NOUN_BACK_STRONG_SINGULARS  ;
0:i  NOUN_BACK_WEAK_SINGULARS  ;
0:te  NOUN_BACK_STRONG_PLURALS  ;
0:e  NOUN_BACK_WEAK_PLURALS  ;
0:ti  NOUN_BACK_PARTITIVE_A_AN  ;
0:ti  NOUN_BACK_ILLATIVE_IN  ;
0:te  NOUN_BACK_PARTITIVE_JA  ;
0:t  NOUN_BACK_GENITIVE_IEN  ;
0:te  NOUN_BACK_ILLATIVE_IHIN  ;
0:ti  NOUN_COMPOUND_0  ;
0:i  NOUN_COMPOUND_N  ;
0:t  NOUN_COMPOUND_IEN  ;



LEXICON NOUN_SKEITTI
!!€gt-norm:  Nouns 5 front t~0
!!€  skeitti: skeitti+N+Sg+Nom # skate
!!€  skeitissä: skeitti+N+Sg+Ine
!!€  skeitteinä: skeitti+N+Pl+Ess
!!€  skeiteistä: skeitti+N+Pl+Ela
!!€  skeittien: skeitti+N+Pl+Gen
0:ti  NOUN_FRONT_NOMINATIVE  ;
0:ti  NOUN_FRONT_STRONG_SINGULARS  ;
0:i  NOUN_FRONT_WEAK_SINGULARS  ;
0:te  NOUN_FRONT_STRONG_PLURALS  ;
0:e  NOUN_FRONT_WEAK_PLURALS  ;
0:ti  NOUN_FRONT_PARTITIVE_Ä_ÄN  ;
0:ti  NOUN_FRONT_ILLATIVE_IN  ;
0:te  NOUN_FRONT_PARTITIVE_JÄ  ;
0:t  NOUN_FRONT_GENITIVE_IEN  ;
0:te  NOUN_FRONT_ILLATIVE_IHIN  ;
0:ti  NOUN_COMPOUND_0  ;
0:i  NOUN_COMPOUND_N  ;
0:t  NOUN_COMPOUND_IEN  ;

LEXICON NOUN_LAKI
!!€gt-norm:  Nouns 5 back k~’~0
!!€  laki: laki+N+Sg+Nom # law
!!€  laissa: laki+N+Sg+Ine
!!€  la’issa: laki+N+Sg+Ine
!!€  lakeina: laki+N+Pl+Ess
!!€  laeista: laki+N+Pl+Ela
!!€  la’eista: laki+N+Pl+Ela
!!€  lakien: laki+N+Pl+Gen
0:ki  NOUN_BACK_NOMINATIVE  ;
0:ki  NOUN_BACK_STRONG_SINGULARS  ;
0:i  NOUN_BACK_WEAK_SINGULARS  ;
+Use/NG:’i  NOUN_BACK_WEAK_SINGULARS  ;
0:ke  NOUN_BACK_STRONG_PLURALS  ;
0:e  NOUN_BACK_WEAK_PLURALS  ;
+Use/NG:’e  NOUN_BACK_WEAK_PLURALS  ;
0:ki  NOUN_BACK_PARTITIVE_A_AN  ;
0:ki  NOUN_BACK_ILLATIVE_IN  ;
0:ke  NOUN_BACK_PARTITIVE_JA  ;
0:k  NOUN_BACK_GENITIVE_IEN  ;
0:ke  NOUN_BACK_ILLATIVE_IHIN  ;
0:ki  NOUN_COMPOUND_0  ;
0:i  NOUN_COMPOUND_N  ;
0:k  NOUN_COMPOUND_IEN  ;

LEXICON NOUN_HUPI
!!€gt-norm:  Nouns 5 back p~v
!!€  hupi: hupi+N+Sg+Nom # fun
!!€  huvissa: hupi+N+Sg+Ine
!!€  hupeina: hupi+N+Pl+Ess
!!€  huveista: hupi+N+Pl+Ela
!!€  hupien: hupi+N+Pl+Gen
0:pi  NOUN_BACK_NOMINATIVE  ;
0:pi  NOUN_BACK_STRONG_SINGULARS  ;
0:vi  NOUN_BACK_WEAK_SINGULARS  ;
0:pe  NOUN_BACK_STRONG_PLURALS  ;
0:ve  NOUN_BACK_WEAK_PLURALS  ;
0:pi  NOUN_BACK_PARTITIVE_A_AN  ;
0:pi  NOUN_BACK_ILLATIVE_IN  ;
0:pe  NOUN_BACK_PARTITIVE_JA  ;
0:p  NOUN_BACK_GENITIVE_IEN  ;
0:pe  NOUN_BACK_ILLATIVE_IHIN  ;
0:pi  NOUN_COMPOUND_0  ;
0:vi  NOUN_COMPOUND_N  ;
0:p  NOUN_COMPOUND_IEN  ;

!!  There is a gap in i final words for p:v variation and front harmony

LEXICON NOUN_TAUTI
!!€gt-norm:  Nouns 5 back t~d
!!€  tauti: tauti+N+Sg+Nom # disease
!!€  taudissa: tauti+N+Sg+Ine
!!€  tauteina: tauti+N+Pl+Ess
!!€  taudeista: tauti+N+Pl+Ela
!!€  tautien: tauti+N+Pl+Gen
0:ti  NOUN_BACK_NOMINATIVE  ;
0:ti  NOUN_BACK_STRONG_SINGULARS  ;
0:di  NOUN_BACK_WEAK_SINGULARS  ;
0:te  NOUN_BACK_STRONG_PLURALS  ;
0:de  NOUN_BACK_WEAK_PLURALS  ;
0:ti  NOUN_BACK_PARTITIVE_A_AN  ;
0:ti  NOUN_BACK_ILLATIVE_IN  ;
0:te  NOUN_BACK_PARTITIVE_JA  ;
0:t  NOUN_BACK_GENITIVE_IEN  ;
0:te  NOUN_BACK_ILLATIVE_IHIN  ;
0:ti  NOUN_COMPOUND_0  ;
0:di  NOUN_COMPOUND_N  ;
0:t  NOUN_COMPOUND_IEN  ;

LEXICON NOUN_NIHTI
!!€gt-norm:  Nouns 5 front t~d
!!€  nihti: nihti+N+Sg+Nom # knight
!!€  nihdissä: nihti+N+Sg+Ine
!!€  nihteinä: nihti+N+Pl+Ess
!!€  nihdeistä: nihti+N+Pl+Ela
!!€  nihtien: nihti+N+Pl+Gen
0:ti  NOUN_FRONT_NOMINATIVE  ;
0:ti  NOUN_FRONT_STRONG_SINGULARS  ;
0:di  NOUN_FRONT_WEAK_SINGULARS  ;
0:te  NOUN_FRONT_STRONG_PLURALS  ;
0:de  NOUN_FRONT_WEAK_PLURALS  ;
0:ti  NOUN_FRONT_PARTITIVE_Ä_ÄN  ;
0:ti  NOUN_FRONT_ILLATIVE_IN  ;
0:te  NOUN_FRONT_PARTITIVE_JÄ  ;
0:t  NOUN_FRONT_GENITIVE_IEN  ;
0:te  NOUN_FRONT_ILLATIVE_IHIN  ;
0:ti  NOUN_COMPOUND_0  ;
0:di  NOUN_COMPOUND_N  ;
0:t  NOUN_COMPOUND_IEN  ;

LEXICON NOUN_VANKI
!!€gt-norm:  Nouns 5 back k~g
!!€  vanki: vanki+N+Sg+Nom # prisoner
!!€  vangissa: vanki+N+Sg+Ine
!!€  vankeina: vanki+N+Pl+Ess
!!€  vangeista: vanki+N+Pl+Ela
!!€  vankien: vanki+N+Pl+Gen
0:ki  NOUN_BACK_NOMINATIVE  ;
0:ki  NOUN_BACK_STRONG_SINGULARS  ;
0:gi  NOUN_BACK_WEAK_SINGULARS  ;
0:ke  NOUN_BACK_STRONG_PLURALS  ;
0:ge  NOUN_BACK_WEAK_PLURALS  ;
0:ki  NOUN_BACK_PARTITIVE_A_AN  ;
0:ki  NOUN_BACK_ILLATIVE_IN  ;
0:ke  NOUN_BACK_PARTITIVE_JA  ;
0:k  NOUN_BACK_GENITIVE_IEN  ;
0:ke  NOUN_BACK_ILLATIVE_IHIN  ;
0:ki  NOUN_COMPOUND_0  ;
0:gi  NOUN_COMPOUND_N  ;
0:k  NOUN_COMPOUND_IEN  ;

LEXICON NOUN_HÄMMINKI
!!€gt-norm:  Nouns 5 front k~g
!!€  väylinki: väylinki+N+Sg+Nom # ???
!!€  väylingissä: väylinki+N+Sg+Ine
!!€  väylinkeinä: väylinki+N+Pl+Ess
!!€  väylingeistä: väylinki+N+Pl+Ela
!!€  väylinkien: väylinki+N+Pl+Gen
0:ki  NOUN_FRONT_NOMINATIVE  ;
0:ki  NOUN_FRONT_STRONG_SINGULARS  ;
0:gi  NOUN_FRONT_WEAK_SINGULARS  ;
0:ke  NOUN_FRONT_STRONG_PLURALS  ;
0:ge  NOUN_FRONT_WEAK_PLURALS  ;
0:ki  NOUN_FRONT_PARTITIVE_Ä_ÄN  ;
0:ki  NOUN_FRONT_ILLATIVE_IN  ;
0:ke  NOUN_FRONT_PARTITIVE_JÄ  ;
0:k  NOUN_FRONT_GENITIVE_IEN  ;
0:ke  NOUN_FRONT_ILLATIVE_IHIN  ;
0:ki  NOUN_COMPOUND_0  ;
0:gi  NOUN_COMPOUND_N  ;
0:k  NOUN_COMPOUND_IEN  ;

!!  There is a gap in i final paradigm with t:l variation and back vowels.

LEXICON NOUN_PELTI
!!€gt-norm:  Nouns 5 front t~l
!!€  pelti: pelti+N+Sg+Nom sheet metal
!!€  pellissä: pelti+N+Sg+Ine
!!€  pelteinä: pelti+N+Pl+Ess
!!€  pelleistä: pelti+N+Pl+Ela
!!€  peltien: pelti+N+Pl+Gen
0:ti  NOUN_FRONT_NOMINATIVE  ;
0:ti  NOUN_FRONT_STRONG_SINGULARS  ;
0:li  NOUN_FRONT_WEAK_SINGULARS  ;
0:te  NOUN_FRONT_STRONG_PLURALS  ;
0:le  NOUN_FRONT_WEAK_PLURALS  ;
0:ti  NOUN_FRONT_PARTITIVE_Ä_ÄN  ;
0:ti  NOUN_FRONT_ILLATIVE_IN  ;
0:te  NOUN_FRONT_PARTITIVE_JÄ  ;
0:t  NOUN_FRONT_GENITIVE_IEN  ;
0:te  NOUN_FRONT_ILLATIVE_IHIN  ;
0:ti  NOUN_COMPOUND_0  ;
0:li  NOUN_COMPOUND_N  ;
0:t  NOUN_COMPOUND_IEN  ;

LEXICON NOUN_SOINTI
!!€gt-norm:  Nouns 5 back t~n
!!€  sointi: sointi+N+Sg+Nom # sound
!!€  soinnissa: sointi+N+Sg+Ine
!!€  sointeina: sointi+N+Pl+Ess
!!€  soinneista: sointi+N+Pl+Ela
!!€  sointien: sointi+N+Pl+Gen
0:ti  NOUN_BACK_NOMINATIVE  ;
0:ti  NOUN_BACK_STRONG_SINGULARS  ;
0:ni  NOUN_BACK_WEAK_SINGULARS  ;
0:te  NOUN_BACK_STRONG_PLURALS  ;
0:ne  NOUN_BACK_WEAK_PLURALS  ;
0:ti  NOUN_BACK_PARTITIVE_A_AN  ;
0:ti  NOUN_BACK_ILLATIVE_IN  ;
0:te  NOUN_BACK_PARTITIVE_JA  ;
0:t  NOUN_BACK_GENITIVE_IEN  ;
0:te  NOUN_BACK_ILLATIVE_IHIN  ;
0:ti  NOUN_COMPOUND_0  ;
0:ni  NOUN_COMPOUND_N  ;
0:t  NOUN_COMPOUND_IEN  ;

LEXICON NOUN_VIENTI
!!€gt-norm:  Nouns 5 front t~n
!!€  vienti: vienti+N+Sg+Nom # export
!!€  viennissä: vienti+N+Sg+Ine
!!€  vienteinä: vienti+N+Pl+Ess
!!€  vienneistä: vienti+N+Pl+Ela
!!€  vientien: vienti+N+Pl+Gen
0:ti  NOUN_FRONT_NOMINATIVE  ;
0:ti  NOUN_FRONT_STRONG_SINGULARS  ;
0:ni  NOUN_FRONT_WEAK_SINGULARS  ;
0:te  NOUN_FRONT_STRONG_PLURALS  ;
0:ne  NOUN_FRONT_WEAK_PLURALS  ;
0:ti  NOUN_FRONT_PARTITIVE_Ä_ÄN  ;
0:ti  NOUN_FRONT_ILLATIVE_IN  ;
0:te  NOUN_FRONT_PARTITIVE_JÄ  ;
0:t  NOUN_FRONT_GENITIVE_IEN  ;
0:te  NOUN_FRONT_ILLATIVE_IHIN  ;
0:ti  NOUN_COMPOUND_0  ;
0:ni  NOUN_COMPOUND_N  ;
0:t  NOUN_COMPOUND_IEN  ;

LEXICON NOUN_PUNK
!!  New loan words ending in consonant may be inflected as i stem words
!!€gt-norm:  Nouns 5 back no i
!!€  punk: punk+N+Sg+Nom # punk
!!€  punkeina: punk+N+Pl+Ess
!!€  punkien: punk+N+Pl+Gen
0  NOUN_BACK_NOMINATIVE  ;
0:i  NOUN_BACK_SINGULARS  ;
0:e  NOUN_BACK_PLURALS  ;
0:i  NOUN_BACK_PARTITIVE_A_AN  ;
0:i  NOUN_BACK_ILLATIVE_IN  ;
0:e  NOUN_BACK_PARTITIVE_JA  ;
0  NOUN_BACK_GENITIVE_IEN  ;
0:e  NOUN_BACK_ILLATIVE_IHIN  ;
0  NOUN_COMPOUND_0  ;
0:i  NOUN_COMPOUND_N  ;
0  NOUN_COMPOUND_IEN  ;

LEXICON NOUN_ZEN
!!€gt-norm:  Nouns 5 front no i
!!€  zen: zen+N+Sg+Nom # zen
!!€  zeneinä: zen+N+Pl+Ess
!!€  zenien: zen+N+Pl+Gen
0  NOUN_FRONT_NOMINATIVE  ;
0:i  NOUN_FRONT_SINGULARS  ;
0:e  NOUN_FRONT_PLURALS  ;
0:i  NOUN_FRONT_PARTITIVE_Ä_ÄN  ;
0:i  NOUN_FRONT_ILLATIVE_IN  ;
0:e  NOUN_FRONT_PARTITIVE_JÄ  ;
0  NOUN_FRONT_GENITIVE_IEN  ;
0:e  NOUN_FRONT_ILLATIVE_IHIN  ;
0  NOUN_COMPOUND_0  ;
0:i  NOUN_COMPOUND_N  ;
0  NOUN_COMPOUND_IEN  ;

!!  The trisyllabic -i final stems work like their o, u, y. ö counterparts  ;
!!  they combine the e:i and e:0 variation to the additional allomorphs for
!!  plural partitive and GENITIVE:

LEXICON NOUN_TANKKERI
!!€gt-norm:  Nouns 6 back
!!€  kanaali: kanaali+N+Sg+Nom # canal
!!€  kanaaleja: kanaali+N+Pl+Par
!!€  kanaaleita: kanaali+N+Pl+Par
!!€  kanaalien: kanaali+N+Pl+Gen
!!€  kanaaleiden: kanaali+N+Pl+Gen
!!€  kanaaleitten: kanaali+N+Pl+Gen
0:i  NOUN_BACK_NOMINATIVE  ;
0:i  NOUN_BACK_SINGULARS  ;
0:e  NOUN_BACK_PLURALS  ;
0:i  NOUN_BACK_PARTITIVE_A_AN  ;
0:i  NOUN_BACK_ILLATIVE_IN  ;
+Use/NG:e  NOUN_BACK_PARTITIVE_JA  ;
0:e  NOUN_BACK_PARTITIVE_ITA  ;
0:e  NOUN_BACK_GENITIVE_IDEN  ;
+Use/NG:e  NOUN_BACK_GENITIVE_ITTEN  ;
+Use/NG:0  NOUN_BACK_GENITIVE_IEN  ;
0:e  NOUN_BACK_ILLATIVE_IHIN  ;
0:i  NOUN_COMPOUND_0  ;
0:i  NOUN_COMPOUND_N  ;
+Use/NG:0  NOUN_COMPOUND_IEN  ;
0:e  NOUN_COMPOUND_IDEN  ;
+Use/NG:e  NOUN_COMPOUND_ITTEN  ;

LEXICON NOUN_KEHVELI
!!€gt-norm:  Nouns 6 front
!!€  kehveli: kehveli+N+Sg+Nom # hoodlum
!!€  kehvelejä: kehveli+N+Pl+Par
!!€  kehveleitä: kehveli+N+Pl+Par
!!€  kehvelien: kehveli+N+Pl+Gen
!!€  kehveleiden: kehveli+N+Pl+Gen
!!€  kehveleitten: kehveli+N+Pl+Gen
0:i  NOUN_FRONT_NOMINATIVE  ;
0:i  NOUN_FRONT_SINGULARS  ;
0:e  NOUN_FRONT_PLURALS  ;
0:i  NOUN_FRONT_PARTITIVE_Ä_ÄN  ;
0:i  NOUN_FRONT_ILLATIVE_IN  ;
0:e  NOUN_FRONT_PARTITIVE_ITÄ  ;
+Use/NG:e  NOUN_FRONT_PARTITIVE_JÄ  ;
0:e  NOUN_FRONT_GENITIVE_IDEN  ;
+Use/NG:e  NOUN_FRONT_GENITIVE_ITTEN  ;
0  NOUN_FRONT_GENITIVE_IEN  ;
0:e  NOUN_FRONT_ILLATIVE_IHIN  ;
0:i  NOUN_COMPOUND_0  ;
0:i  NOUN_COMPOUND_N  ;
0  NOUN_COMPOUND_IEN  ;
+Use/NG:e  NOUN_COMPOUND_IDEN  ;
+Use/NG:e  NOUN_COMPOUND_ITTEN  ;

LEXICON NOUN_STADION
!!€gt-norm:  Nouns 6 back no i
!!€  stadion: stadion+N+Sg+Nom # stadium
!!€  stadioneja: stadion+N+Pl+Par
!!€  stadioneita: stadion+N+Pl+Par
!!€  stadionien: stadion+N+Pl+Gen
!!€  stadioneiden: stadion+N+Pl+Gen
!!€  stadioneitten: stadion+N+Pl+Gen
0  NOUN_BACK_NOMINATIVE  ;
0:i  NOUN_BACK_SINGULARS  ;
0:e  NOUN_BACK_PLURALS  ;
0:i  NOUN_BACK_PARTITIVE_A_AN  ;
0:i  NOUN_BACK_ILLATIVE_IN  ;
+Use/NG:e  NOUN_BACK_PARTITIVE_JA  ;
+Use/NG:e  NOUN_BACK_PARTITIVE_ITA  ;
0:e  NOUN_BACK_GENITIVE_IDEN  ;
+Use/NG:e  NOUN_BACK_GENITIVE_ITTEN  ;
+Use/NG:0  NOUN_BACK_GENITIVE_IEN  ;
0:e  NOUN_BACK_ILLATIVE_IHIN  ;
0  NOUN_COMPOUND_0  ;
0:i  NOUN_COMPOUND_N  ;
+Use/NG:0  NOUN_COMPOUND_IEN  ;
0:e  NOUN_COMPOUND_IDEN  ;
+Use/NG:e  NOUN_COMPOUND_ITTEN  ;

LEXICON NOUN_BESSERWISSER
!!€gt-norm:  Nouns 6 front no i
!!€  besserwisser: besserwisser+N+Sg+Nom # besserwisser
!!€  besserwisserejä: besserwisser+N+Pl+Par
!!€  besserwissereitä: besserwisser+N+Pl+Par
!!€  besserwisserien: besserwisser+N+Pl+Gen
!!€  besserwissereiden: besserwisser+N+Pl+Gen
!!€  besserwissereitten: besserwisser+N+Pl+Gen
0  NOUN_FRONT_NOMINATIVE  ;
0:i  NOUN_FRONT_SINGULARS  ;
0:e  NOUN_FRONT_PLURALS  ;
0:i  NOUN_FRONT_PARTITIVE_Ä_ÄN  ;
0:i  NOUN_BACK_ILLATIVE_IN  ;
0:e  NOUN_FRONT_PARTITIVE_ITÄ  ;
+Use/NG:e  NOUN_FRONT_PARTITIVE_JÄ  ;
0:e  NOUN_FRONT_GENITIVE_IDEN  ;
+Use/NG:e  NOUN_FRONT_GENITIVE_ITTEN  ;
+Use/NG:0  NOUN_FRONT_GENITIVE_IEN  ;
0:e  NOUN_FRONT_ILLATIVE_IHIN  ;
0  NOUN_COMPOUND_0  ;
0:i  NOUN_COMPOUND_N  ;
+Use/NG:0  NOUN_COMPOUND_IEN  ;
0:e  NOUN_COMPOUND_IDEN  ;
+Use/NG:e  NOUN_COMPOUND_ITTEN  ;

!! ### I-final nominatives with e stems
!!  Some of the words with i-final nominative forms have i:e variation for
!!  singular stem, and i:0 for whole plural stems:

LEXICON NOUN_ONNI
!!€gt-norm:  Noun 7 back
!!€  onni: onni+N+Sg+Nom # happiness
!!€  onnena: onni+N+Sg+Ess
!!€  onnessa: onni+N+Sg+Ine
!!€  onnissa: onni+N+Pl+Ine
!!€  onnista: onni+N+Pl+Ela
0:i  NOUN_BACK_NOMINATIVE  ;
0:e  NOUN_BACK_SINGULARS  ;
0  NOUN_BACK_PLURALS  ;
0:e  NOUN_BACK_PARTITIVE_A_AN  ;
0:e  NOUN_BACK_ILLATIVE_EN  ;
0  NOUN_BACK_PARTITIVE_IA  ;
0  NOUN_BACK_GENITIVE_IEN  ;
0  NOUN_BACK_ILLATIVE_IIN  ;
0:i  NOUN_COMPOUND_0  ;
0:e  NOUN_COMPOUND_N  ;
0  NOUN_COMPOUND_IEN  ;

LEXICON NOUN_KIVI
!!€gt-norm:  Noun 7 front
!!€  helmi: helmi+N+Sg+Nom # pearl
!!€  helmenä: helmi+N+Sg+Ess
!!€  helmessä: helmi+N+Sg+Ine
!!€  helmissä: helmi+N+Pl+Ine
!!€  helmistä: helmi+N+Pl+Ela
0:i  NOUN_FRONT_NOMINATIVE  ;
0:e  NOUN_FRONT_SINGULARS  ;
0  NOUN_FRONT_PLURALS  ;
0:e  NOUN_FRONT_PARTITIVE_Ä_ÄN  ;
0:e  NOUN_BACK_ILLATIVE_EN  ;
0  NOUN_FRONT_PARTITIVE_IÄ  ;
0  NOUN_BACK_GENITIVE_IEN  ;
0  NOUN_BACK_ILLATIVE_IIN  ;
0:i  NOUN_COMPOUND_0  ;
0:e  NOUN_COMPOUND_N  ;
0  NOUN_COMPOUND_IEN  ;

LEXICON NOUN_HAPPI
!!€gt-norm:  Noun 7 back p~0
!!€  happi: happi+N+Sg+Nom # oxygen
!!€  hapessa: happi+N+Sg+Ine
!!€  happina: happi+N+Pl+Ess
!!€  hapista: happi+N+Pl+Ela
!!€  happien: happi+N+Pl+Gen
0:pi  NOUN_BACK_NOMINATIVE  ;
0:pe  NOUN_BACK_STRONG_SINGULARS  ;
0:e  NOUN_BACK_WEAK_SINGULARS  ;
0:p  NOUN_BACK_STRONG_PLURALS  ;
0  NOUN_BACK_WEAK_PLURALS  ;
0:pe  NOUN_BACK_PARTITIVE_A_AN  ;
0:pe  NOUN_BACK_ILLATIVE_EN  ;
0:p  NOUN_BACK_PARTITIVE_IA  ;
0:p  NOUN_BACK_GENITIVE_IEN  ;
0:p  NOUN_BACK_ILLATIVE_IIN  ;
0:pi  NOUN_COMPOUND_0  ;
0:e  NOUN_COMPOUND_N  ;
0:p  NOUN_COMPOUND_IEN  ;

LEXICON NOUN_TYPPI
!!€gt-norm:  Noun 7 front p~0
!!€  typpi: typpi+N+Sg+Nom # nitrogen
!!€  typessä: typpi+N+Sg+Ine
!!€  typpinä: typpi+N+Pl+Ess
!!€  typistä: typpi+N+Pl+Ela
!!€  typpien: typpi+N+Pl+Gen
0:pi  NOUN_FRONT_NOMINATIVE  ;
0:pe  NOUN_FRONT_STRONG_SINGULARS  ;
0:e  NOUN_FRONT_WEAK_SINGULARS  ;
0:p  NOUN_FRONT_STRONG_PLURALS  ;
0  NOUN_FRONT_WEAK_PLURALS  ;
0:pe  NOUN_FRONT_PARTITIVE_Ä_ÄN  ;
0:pe  NOUN_FRONT_ILLATIVE_EN  ;
0:p  NOUN_FRONT_PARTITIVE_IÄ  ;
0:p  NOUN_FRONT_GENITIVE_IEN  ;
0:p  NOUN_FRONT_ILLATIVE_IIN  ;
0:pi  NOUN_COMPOUND_0  ;
0:e  NOUN_COMPOUND_N  ;
0:p  NOUN_COMPOUND_IEN  ;

LEXICON NOUN_NOKI
!!€gt-norm:  Noun 7 back k~0
!!€  noki: noki+N+Sg+Nom # coal
!!€  noessa: noki+N+Sg+Ine
!!€  nokina: noki+N+Pl+Ess
!!€  noista: noki+N+Pl+Ela
!!€  nokien: noki+N+Pl+Gen
0:ki  NOUN_BACK_NOMINATIVE  ;
0:ke  NOUN_BACK_STRONG_SINGULARS  ;
0:e  NOUN_BACK_WEAK_SINGULARS  ;
0:k  NOUN_BACK_STRONG_PLURALS  ;
0  NOUN_BACK_WEAK_PLURALS  ;
0:ke  NOUN_BACK_PARTITIVE_A_AN  ;
0:ke  NOUN_BACK_ILLATIVE_EN  ;
0:k  NOUN_BACK_PARTITIVE_IA  ;
0:k  NOUN_BACK_GENITIVE_IEN  ;
0:k  NOUN_BACK_ILLATIVE_IIN  ;
0:ki  NOUN_COMPOUND_0  ;
0:e  NOUN_COMPOUND_N  ;
0:k  NOUN_COMPOUND_IEN  ;

LEXICON NOUN_KÄKI
!!€gt-norm:  Noun 7 front k~0
!!€  käki: käki+N+Sg+Nom # cuccoo
!!€  käessä: käki+N+Sg+Ine
!!€  käkinä: käki+N+Pl+Ess
!!€  käistä: käki+N+Pl+Ela
!!€  käkien: käki+N+Pl+Gen
0:ki  NOUN_FRONT_NOMINATIVE  ;
0:ke  NOUN_FRONT_STRONG_SINGULARS  ;
0:e  NOUN_FRONT_WEAK_SINGULARS  ;
0:k  NOUN_FRONT_STRONG_PLURALS  ;
0  NOUN_FRONT_WEAK_PLURALS  ;
0:ke  NOUN_FRONT_PARTITIVE_Ä_ÄN  ;
0:ke  NOUN_FRONT_ILLATIVE_EN  ;
0:k  NOUN_FRONT_PARTITIVE_IÄ  ;
0:k  NOUN_FRONT_GENITIVE_IEN  ;
0:k  NOUN_FRONT_ILLATIVE_IIN  ;
0:ki  NOUN_COMPOUND_0  ;
0:e  NOUN_COMPOUND_N  ;
0:k  NOUN_COMPOUND_IEN  ;

LEXICON NOUN_KORPI
!!€gt-norm:  Noun 7 back p~v
!!€  korpi: korpi+N+Sg+Nom # wilderness
!!€  korvessa: korpi+N+Sg+Ine
!!€  korpina: korpi+N+Pl+Ess
!!€  korvista: korpi+N+Pl+Ela
!!€  korpien: korpi+N+Pl+Gen
0:pi  NOUN_BACK_NOMINATIVE  ;
0:pe  NOUN_BACK_STRONG_SINGULARS  ;
0:ve  NOUN_BACK_WEAK_SINGULARS  ;
0:p  NOUN_BACK_STRONG_PLURALS  ;
0:v  NOUN_BACK_WEAK_PLURALS  ;
0:pe  NOUN_BACK_PARTITIVE_A_AN  ;
0:pe  NOUN_BACK_ILLATIVE_EN  ;
0:p  NOUN_BACK_PARTITIVE_IA  ;
0:p  NOUN_BACK_GENITIVE_IEN  ;
0:p  NOUN_BACK_ILLATIVE_IIN  ;
0:pi  NOUN_COMPOUND_0  ;
0:ve  NOUN_COMPOUND_N  ;
0:p  NOUN_COMPOUND_IEN  ;

LEXICON NOUN_KILPI
!!€gt-norm:  Noun 7 front p~v
!!€  kilpi: kilpi+N+Sg+Nom # shield
!!€  kilvessä: kilpi+N+Sg+Ine
!!€  kilpinä: kilpi+N+Pl+Ess
!!€  kilvistä: kilpi+N+Pl+Ela
!!€  kilpien: kilpi+N+Pl+Gen
0:pi  NOUN_FRONT_NOMINATIVE  ;
0:pe  NOUN_FRONT_STRONG_SINGULARS  ;
0:ve  NOUN_FRONT_WEAK_SINGULARS  ;
0:p  NOUN_FRONT_STRONG_PLURALS  ;
0:v  NOUN_FRONT_WEAK_PLURALS  ;
0:pe  NOUN_FRONT_PARTITIVE_Ä_ÄN  ;
0:pe  NOUN_FRONT_ILLATIVE_EN  ;
0:p  NOUN_FRONT_PARTITIVE_IÄ  ;
0:p  NOUN_FRONT_GENITIVE_IEN  ;
0:p  NOUN_FRONT_ILLATIVE_IIN  ;
0:pi  NOUN_COMPOUND_0  ;
0:ve  NOUN_COMPOUND_N  ;
0:p  NOUN_COMPOUND_IEN  ;

LEXICON NOUN_LAHTI
!!€gt-norm:  Noun 7 back t~d
!!€  lahti: lahti+N+Sg+Nom # peninsula
!!€  lahdessa: lahti+N+Sg+Ine
!!€  lahtina: lahti+N+Pl+Ess
!!€  lahdista: lahti+N+Pl+Ela
!!€  lahtien: lahti+N+Pl+Gen
0:ti  NOUN_BACK_NOMINATIVE  ;
0:te  NOUN_BACK_STRONG_SINGULARS  ;
0:de  NOUN_BACK_WEAK_SINGULARS  ;
0:t  NOUN_BACK_STRONG_PLURALS  ;
0:d  NOUN_BACK_WEAK_PLURALS  ;
0:te  NOUN_BACK_PARTITIVE_A_AN  ;
0:te  NOUN_BACK_ILLATIVE_EN  ;
0:t  NOUN_BACK_PARTITIVE_IA  ;
0:t  NOUN_BACK_GENITIVE_IEN  ;
0:t  NOUN_BACK_ILLATIVE_IIN  ;
0:ti  NOUN_COMPOUND_0  ;
0:de  NOUN_COMPOUND_N  ;
0:t  NOUN_COMPOUND_IEN  ;

LEXICON NOUN_LEHTI
!!€gt-norm:  Noun 7 front t~d
!!€  lehti: lehti+N+Sg+Nom # leaf
!!€  lehdessä: lehti+N+Sg+Ine
!!€  lehtinä: lehti+N+Pl+Ess
!!€  lehdistä: lehti+N+Pl+Ela
!!€  lehtien: lehti+N+Pl+Gen
0:ti  NOUN_FRONT_NOMINATIVE  ;
0:te  NOUN_FRONT_STRONG_SINGULARS  ;
0:de  NOUN_FRONT_WEAK_SINGULARS  ;
0:t  NOUN_FRONT_STRONG_PLURALS  ;
0:d  NOUN_FRONT_WEAK_PLURALS  ;
0:te  NOUN_FRONT_PARTITIVE_Ä_ÄN  ;
0:te  NOUN_FRONT_ILLATIVE_EN  ;
0:t  NOUN_FRONT_PARTITIVE_IÄ  ;
0:t  NOUN_FRONT_GENITIVE_IEN  ;
0:t  NOUN_FRONT_ILLATIVE_IIN  ;
0:ti  NOUN_COMPOUND_0  ;
0:de  NOUN_COMPOUND_N  ;
0:t  NOUN_COMPOUND_IEN  ;

LEXICON NOUN_ONKI
!!€gt-norm:  Noun 7 back k~g
!!€  onki: onki+N+Sg+Nom fishing rod
!!€  ongessa: onki+N+Sg+Ine
!!€  onkina: onki+N+Pl+Ess
!!€  ongista: onki+N+Pl+Ela
!!€  onkien: onki+N+Pl+Gen
0:ki  NOUN_BACK_NOMINATIVE  ;
0:ke  NOUN_BACK_STRONG_SINGULARS  ;
0:ge  NOUN_BACK_WEAK_SINGULARS  ;
0:k  NOUN_BACK_STRONG_PLURALS  ;
0:g  NOUN_BACK_WEAK_PLURALS  ;
0:ke  NOUN_BACK_PARTITIVE_A_AN  ;
0:ke  NOUN_BACK_ILLATIVE_EN  ;
0:k  NOUN_BACK_PARTITIVE_IA  ;
0:k  NOUN_BACK_GENITIVE_IEN  ;
0:k  NOUN_BACK_ILLATIVE_IIN  ;
0:ki  NOUN_COMPOUND_0  ;
0:ge  NOUN_COMPOUND_N  ;
0:k  NOUN_COMPOUND_IEN  ;

LEXICON NOUN_HENKI
!!€gt-norm:  Noun 7 front k~g
!!€  henki: henki+N+Sg+Nom # person
!!€  hengessä:  henki+N+Sg+Ine
!!€  henkinä: henki+N+Pl+Ess
!!€  hengistä: henki+N+Pl+Ela
!!€  henkien: henki+N+Pl+Gen
0:ki  NOUN_FRONT_NOMINATIVE  ;
0:ke  NOUN_FRONT_STRONG_SINGULARS  ;
0:ge  NOUN_FRONT_WEAK_SINGULARS  ;
0:k  NOUN_FRONT_STRONG_PLURALS  ;
0:g  NOUN_FRONT_WEAK_PLURALS  ;
0:ke  NOUN_FRONT_PARTITIVE_Ä_ÄN  ;
0:ke  NOUN_FRONT_ILLATIVE_EN  ;
0:k  NOUN_FRONT_PARTITIVE_IÄ  ;
0:k  NOUN_FRONT_GENITIVE_IEN  ;
0:k  NOUN_FRONT_ILLATIVE_IIN  ;
0:ki  NOUN_COMPOUND_0  ;
0:ge  NOUN_COMPOUND_N  ;
0:k  NOUN_COMPOUND_IEN  ;

LEXICON NOUN_SAMPI
!!€gt-norm:  Noun 7 back p~m
!!€  lampi: lampi+N+Sg+Nom # pond
!!€  lammessa: lampi+N+Sg+Ine
!!€  lampina: lampi+N+Pl+Ess
!!€  lammista: lampi+N+Pl+Ela
!!€  lampien: lampi+N+Pl+Gen
0:pi  NOUN_BACK_NOMINATIVE  ;
0:pe  NOUN_BACK_STRONG_SINGULARS  ;
0:me  NOUN_BACK_WEAK_SINGULARS  ;
0:p  NOUN_BACK_STRONG_PLURALS  ;
0:m  NOUN_BACK_WEAK_PLURALS  ;
0:pe  NOUN_BACK_PARTITIVE_A_AN  ;
0:pe  NOUN_BACK_ILLATIVE_EN  ;
0:p  NOUN_BACK_PARTITIVE_IA  ;
0:p  NOUN_BACK_GENITIVE_IEN  ;
0:p  NOUN_BACK_ILLATIVE_IIN  ;
0:pi  NOUN_COMPOUND_0  ;
0:me  NOUN_COMPOUND_N  ;
0:p  NOUN_COMPOUND_IEN  ;

LEXICON NOUN_RIMPI
!!€gt-norm:  Noun 7 front p~m
!!€  rimpi: rimpi+N+Sg+Nom # ???
!!€  rimmessä: rimpi+N+Sg+Ine
!!€  rimpinä: rimpi+N+Pl+Ess
!!€  rimmistä: rimpi+N+Pl+Ela
!!€  rimpien: rimpi+N+Pl+Gen
0:pi  NOUN_FRONT_NOMINATIVE  ;
0:pe  NOUN_FRONT_STRONG_SINGULARS  ;
0:me  NOUN_FRONT_WEAK_SINGULARS  ;
0:p  NOUN_FRONT_STRONG_PLURALS  ;
0:m  NOUN_FRONT_WEAK_PLURALS  ;
0:pe  NOUN_FRONT_PARTITIVE_Ä_ÄN  ;
0:pe  NOUN_FRONT_ILLATIVE_EN  ;
0:p  NOUN_FRONT_PARTITIVE_IÄ  ;
0:p  NOUN_FRONT_GENITIVE_IEN  ;
0:p  NOUN_FRONT_ILLATIVE_IIN  ;
0:pi  NOUN_COMPOUND_0  ;
0:me  NOUN_COMPOUND_N  ;
0:p  NOUN_COMPOUND_IEN  ;

LEXICON NOUN_ARKI
!!€gt-norm:  Noun 7 back k~j
!!€  arki: arki+N+Sg+Nom # weekday
!!€  arjessa: arki+N+Sg+Ine
!!€  arkina: arki+N+Pl+Ess
!!€  arjista: arki+N+Pl+Ela
!!€  arkien: arki+N+Pl+Gen
0:ki  NOUN_BACK_NOMINATIVE  ;
0:ke  NOUN_BACK_STRONG_SINGULARS  ;
0:je  NOUN_BACK_WEAK_SINGULARS  ;
0:k  NOUN_BACK_STRONG_PLURALS  ;
0:j  NOUN_BACK_WEAK_PLURALS  ;
0:ke  NOUN_BACK_PARTITIVE_A_AN  ;
0:ke  NOUN_BACK_ILLATIVE_EN  ;
0:k  NOUN_BACK_PARTITIVE_IA  ;
0:k  NOUN_BACK_GENITIVE_IEN  ;
0:k  NOUN_BACK_ILLATIVE_IIN  ;
0:ki  NOUN_COMPOUND_0  ;
0:je  NOUN_COMPOUND_N  ;
0:k  NOUN_COMPOUND_IEN  ;

LEXICON NOUN_JÄRKI
!!€gt-norm:  Noun 7 front k~j
!!€  järki: järki+N+Sg+Nom # sanity
!!€  järjessä: järki+N+Sg+Ine
!!€  järkinä: järki+N+Pl+Ess
!!€  järjistä: järki+N+Pl+Ela
!!€  järkien: järki+N+Pl+Gen
0:ki  NOUN_FRONT_NOMINATIVE  ;
0:ke  NOUN_FRONT_STRONG_SINGULARS  ;
0:je  NOUN_FRONT_WEAK_SINGULARS  ;
0:k  NOUN_FRONT_STRONG_PLURALS  ;
0:j  NOUN_FRONT_WEAK_PLURALS  ;
0:ke  NOUN_FRONT_PARTITIVE_Ä_ÄN  ;
0:ke  NOUN_FRONT_ILLATIVE_EN  ;
0:k  NOUN_FRONT_PARTITIVE_IÄ  ;
0:k  NOUN_FRONT_GENITIVE_IEN  ;
0:k  NOUN_FRONT_ILLATIVE_IIN  ;
0:ki  NOUN_COMPOUND_0  ;
0:je  NOUN_COMPOUND_N  ;
0:k  NOUN_COMPOUND_IEN  ;

!! ### New e-final stems
!!  The new words with e stem work exactly like the bisyllabic o, u, y, and ö
!!  stems  ; no stem variation and same allomorph set. This variant can be
!!  recognised from singular illative then:

LEXICON NOUN_NALLE
!!€gt-norm:  Noun 8 back
!!€  nalle: nalle+N+Sg+Nom # teddy
!!€  nallea: nalle+N+Sg+Par
!!€  nalleen: nalle+N+Sg+Ill
!!€  nalleja: nalle+N+Pl+Par
!!€  nallejen: nalle+N+Pl+Gen
!!€  nalleihin: nalle+N+Pl+Ill
!!  Dictionary claims they also have slightly greater probability for archaic
!!  form of plural:
!!€  nallein: nalle+N+Pl+Gen+Use/Rare
0  NOUN_BACK_NOMINATIVE  ;
0  NOUN_BACK_SINGULARS  ;
0  NOUN_BACK_PLURALS  ;
0  NOUN_BACK_PARTITIVE_A_AN  ;
0  NOUN_BACK_ILLATIVE_EN  ;
0  NOUN_BACK_PARTITIVE_JA  ;
0  NOUN_BACK_GENITIVE_JEN  ;
+Use/NG:0  NOUN_BACK_GENITIVE_IN  ;
0  NOUN_BACK_ILLATIVE_IHIN  ;
0  NOUN_COMPOUND_0  ;
0  NOUN_COMPOUND_N  ;
0  NOUN_COMPOUND_JEN  ;
0  NOUN_COMPOUND_IN  ;


LEXICON NOUN_NISSE
!!€gt-norm:  Noun 8 front
!!€  nisse: nisse+N+Sg+Nom # bellhop
!!€  nisseä: nisse+N+Sg+Par
!!€  nisseen: nisse+N+Sg+Ill
!!€  nissejä: nisse+N+Pl+Par
!!€  nissejen: nisse+N+Pl+Gen
!!€  nisseihin: nisse+N+Pl+Ill
0  NOUN_FRONT_NOMINATIVE  ;
0  NOUN_FRONT_SINGULARS  ;
0  NOUN_FRONT_PLURALS  ;
0  NOUN_FRONT_PARTITIVE_Ä_ÄN  ;
0  NOUN_FRONT_ILLATIVE_EN  ;
0  NOUN_FRONT_PARTITIVE_JÄ  ;
0  NOUN_FRONT_GENITIVE_JEN  ;
+Use/NG:0  NOUN_FRONT_GENITIVE_IN  ;
0  NOUN_FRONT_ILLATIVE_IHIN  ;
0  NOUN_COMPOUND_0  ;
0  NOUN_COMPOUND_N  ;
0  NOUN_COMPOUND_JEN  ;

LEXICON NOUN_NUKKE
!!€gt-norm:  Noun 8 k~0 back
!!€  nukke: nukke+N+Sg+Nom # doll
!!€  nukkea: nukke+N+Sg+Par
!!€  nukkeen: nukke+N+Sg+Ill
!!€  nukkeja: nukke+N+Pl+Par
!!€  nukkejen: nukke+N+Pl+Gen
!!€  nukkeihin: nukke+N+Pl+Ill
0:ke  NOUN_BACK_NOMINATIVE  ;
0:ke  NOUN_BACK_STRONG_SINGULARS  ;
0:e  NOUN_BACK_WEAK_SINGULARS  ;
0:ke  NOUN_BACK_STRONG_PLURALS  ;
0:e  NOUN_BACK_WEAK_PLURALS  ;
0:ke  NOUN_BACK_PARTITIVE_A_AN  ;
0:ke  NOUN_BACK_ILLATIVE_EN  ;
0:ke  NOUN_BACK_PARTITIVE_JA  ;
0:ke  NOUN_BACK_GENITIVE_JEN  ;
+Use/NG:ke  NOUN_BACK_GENITIVE_IN  ;
0:ke  NOUN_BACK_ILLATIVE_IHIN  ;
0:ke  NOUN_COMPOUND_0  ;
0:e  NOUN_COMPOUND_N  ;
0:ke  NOUN_COMPOUND_JEN  ;
+Use/NG:ke  NOUN_COMPOUND_IN  ;


LEXICON NOUN_JEPPE
!!€gt-norm:  Noun 8 p~0 front
!!€  jeppe: jeppe+N+Sg+Nom # chap
!!€  jeppeä: jeppe+N+Sg+Par
!!€  jeppeen: jeppe+N+Sg+Ill
!!€  jeppejä: jeppe+N+Pl+Par
!!€  jeppejen: jeppe+N+Pl+Gen
!!€  jeppeihin: jeppe+N+Pl+Ill
0:pe  NOUN_FRONT_NOMINATIVE  ;
0:pe  NOUN_FRONT_STRONG_SINGULARS  ;
0:e  NOUN_FRONT_WEAK_SINGULARS  ;
0:pe  NOUN_FRONT_STRONG_PLURALS  ;
0:e  NOUN_FRONT_WEAK_PLURALS  ;
0:pe  NOUN_FRONT_PARTITIVE_Ä_ÄN  ;
0:pe  NOUN_FRONT_ILLATIVE_EN  ;
0:pe  NOUN_FRONT_PARTITIVE_JÄ  ;
0:pe  NOUN_FRONT_GENITIVE_JEN  ;
+Use/NG:pe  NOUN_FRONT_GENITIVE_IN  ;
0:pe  NOUN_FRONT_ILLATIVE_IHIN  ;
0:pe  NOUN_COMPOUND_0  ;
0:e  NOUN_COMPOUND_N  ;
0:pe  NOUN_COMPOUND_JEN  ;
+Use/NG:pe  NOUN_COMPOUND_IN  ;


!! ### A-final stems
!!  The basic variation of a-final stems is a:o in plural forms:

LEXICON NOUN_KIRJA
!!€gt-norm:  Noun 9
!!€  kirja: kirja+N+Sg+Nom # book
!!€  kirjaa: kirja+N+Sg+Par
!!€  kirjana: kirja+N+Sg+Ess
!!€  kirjassa: kirja+N+Sg+Ine
!!€  kirjoina: kirja+N+Pl+Ess
!!€  kirjojen: kirja+N+Pl+Gen
!!€  kirjoihin: kirja+N+Pl+Ill
0:a  NOUN_BACK_NOMINATIVE  ;
0:a  NOUN_BACK_SINGULARS  ;
0:o  NOUN_BACK_PLURALS  ;
0:a  NOUN_BACK_PARTITIVE_A_AN  ;
0:a  NOUN_BACK_ILLATIVE_AN  ;
0:o  NOUN_BACK_PARTITIVE_JA  ;
0:o  NOUN_BACK_GENITIVE_JEN  ;
+Use/NG:a  NOUN_BACK_GENITIVE_IN  ;
0:o  NOUN_BACK_ILLATIVE_IHIN  ;
0:a  NOUN_COMPOUND_0  ;
0:a  NOUN_COMPOUND_N  ;
0:o  NOUN_COMPOUND_JEN  ;
+Use/NG:a  NOUN_COMPOUND_IN  ;


!!  Notably, the basic a:o paradigm does not support many ä:ö cases.

LEXICON NOUN_POLITIIKKA
!!€gt-norm:  Noun 9 k~0
!!€  politiikka: politiikka+N+Sg+Nom # politics
!!€  politiikkaa: politiikka+N+Sg+Par
!!€  politiikkana: politiikka+N+Sg+Ess
!!€  politiikassa: politiikka+N+Sg+Ine
!!€  politiikkoina: politiikka+N+Pl+Ess
!!€  politiikkojen: politiikka+N+Pl+Gen
!!€  politiikkoihin: politiikka+N+Pl+Ill
0:ka  NOUN_BACK_NOMINATIVE  ;
0:ka  NOUN_BACK_STRONG_SINGULARS  ;
0:a  NOUN_BACK_WEAK_SINGULARS  ;
0:ko  NOUN_BACK_STRONG_PLURALS  ;
0:o  NOUN_BACK_WEAK_PLURALS  ;
0:ka  NOUN_BACK_PARTITIVE_A  ;
0:ka  NOUN_BACK_ILLATIVE_AN  ;
0:ko  NOUN_BACK_PARTITIVE_JA  ;
0:ko  NOUN_BACK_GENITIVE_JEN  ;
+Use/NG:ka  NOUN_BACK_GENITIVE_IN  ;
0:ko  NOUN_BACK_ILLATIVE_IHIN  ;
0:a  NOUN_COMPOUND_0  ;
0:a  NOUN_COMPOUND_N  ;
0:ko  NOUN_COMPOUND_JEN  ;
+Use/NG:ka  NOUN_COMPOUND_IN  ;

LEXICON NOUN_TIPPA
!!€gt-norm:  Noun 9 p~0
!!€  tippa: tippa+N+Sg+Nom # drop
!!€  tippaa: tippa+N+Sg+Par
!!€  tippana: tippa+N+Sg+Ess
!!€  tipassa: tippa+N+Sg+Ine
!!€  tippoina: tippa+N+Pl+Ess
!!€  tippojen: tippa+N+Pl+Gen
!!€  tippoihin: tippa+N+Pl+Ill
0:pa  NOUN_BACK_NOMINATIVE  ;
0:pa  NOUN_BACK_STRONG_SINGULARS  ;
0:a  NOUN_BACK_WEAK_SINGULARS  ;
0:po  NOUN_BACK_STRONG_PLURALS  ;
0:o  NOUN_BACK_WEAK_PLURALS  ;
0:pa  NOUN_BACK_PARTITIVE_A  ;
0:pa  NOUN_BACK_ILLATIVE_AN  ;
0:po  NOUN_BACK_PARTITIVE_JA  ;
0:po  NOUN_BACK_GENITIVE_JEN  ;
+Use/NG:pa  NOUN_BACK_GENITIVE_IN  ;
0:po  NOUN_BACK_ILLATIVE_IHIN  ;
0:pa  NOUN_COMPOUND_0  ;
0:a  NOUN_COMPOUND_N  ;
0:po  NOUN_COMPOUND_JEN  ;
+Use/NG:pa  NOUN_COMPOUND_IN  ;

LEXICON NOUN_MITTA
!!€gt-norm:  Noun 9 t~0
!!€  mitta: mitta+N+Sg+Nom # measure
!!€  mittaa: mitta+N+Sg+Par
!!€  mittana: mitta+N+Sg+Ess
!!€  mitassa: mitta+N+Sg+Ine
!!€  mittoina: mitta+N+Pl+Ess
!!€  mittojen: mitta+N+Pl+Gen
!!€  mittoihin: mitta+N+Pl+Ill
0:ta  NOUN_BACK_NOMINATIVE  ;
0:ta  NOUN_BACK_STRONG_SINGULARS  ;
0:a  NOUN_BACK_WEAK_SINGULARS  ;
0:to  NOUN_BACK_STRONG_PLURALS  ;
0:o  NOUN_BACK_WEAK_PLURALS  ;
0:ta  NOUN_BACK_PARTITIVE_A  ;
0:ta  NOUN_BACK_ILLATIVE_AN  ;
0:to  NOUN_BACK_PARTITIVE_JA  ;
0:to  NOUN_BACK_GENITIVE_JEN  ;
+Use/NG:ta  NOUN_BACK_GENITIVE_IN  ;
0:to  NOUN_BACK_ILLATIVE_IHIN  ;
0:ta  NOUN_COMPOUND_0  ;
0:a  NOUN_COMPOUND_N  ;
0:to  NOUN_COMPOUND_JEN  ;
+Use/NG:ta  NOUN_COMPOUND_IN  ;

LEXICON NOUN_VIKA
!!€gt-norm:  Noun 9 k~’~0
!!€  vika: vika+N+Sg+Nom # error
!!€  vikana: vika+N+Sg+Ess
!!€  viassa: vika+N+Sg+Ine
!!€  vi’assa: vika+N+Sg+Ine
!!€  vikoina: vika+N+Pl+Ess
!!€  vikojen: vika+N+Pl+Gen
!!€  vikoihin: vika+N+Pl+Ill
0:ka  NOUN_BACK_NOMINATIVE  ;
0:ka  NOUN_BACK_STRONG_SINGULARS  ;
+Use/NG:’a  NOUN_BACK_WEAK_SINGULARS  ;
0:a  NOUN_BACK_WEAK_SINGULARS  ;
0:ko  NOUN_BACK_STRONG_PLURALS  ;
0:o  NOUN_BACK_WEAK_PLURALS  ;
+Use/NG:’o  NOUN_BACK_WEAK_PLURALS  ;
0:ka  NOUN_BACK_PARTITIVE_A  ;
0:ka  NOUN_BACK_ILLATIVE_AN  ;
0:ko  NOUN_BACK_PARTITIVE_JA  ;
0:ko  NOUN_BACK_GENITIVE_JEN  ;
+Use/NG:ka  NOUN_BACK_GENITIVE_IN  ;
0:ko  NOUN_BACK_ILLATIVE_IHIN  ;
0:ka  NOUN_COMPOUND_0  ;
+Use/NG:’a  NOUN_COMPOUND_N  ;
0:ko  NOUN_COMPOUND_JEN  ;
+Use/NG:ka  NOUN_COMPOUND_IN  ;

LEXICON NOUN_VAAKA
!!€gt-norm:  Noun 9 k~’
!!€  vaaka: vaaka+N+Sg+Nom # scale
!!€  vaakana: vaaka+N+Sg+Ess
!!€  vaa’assa: vaaka+N+Sg+Ine
!!€  vaaoissa: vaaka+N+Pl+Ine
!!€  vaa’oissa: vaaka+N+Pl+Ine
0:ka  NOUN_BACK_NOMINATIVE  ;
+Use/NG:ka  NOUN_BACK_STRONG_SINGULARS  ;
0:’a  NOUN_BACK_WEAK_SINGULARS  ;
0:ko  NOUN_BACK_STRONG_PLURALS  ;
0:o  NOUN_BACK_WEAK_PLURALS  ;
+Use/NG:’o  NOUN_BACK_WEAK_PLURALS  ;
0:ka  NOUN_BACK_PARTITIVE_A  ;
0:ka  NOUN_BACK_ILLATIVE_AN  ;
0:ko  NOUN_BACK_PARTITIVE_JA  ;
0:ko  NOUN_BACK_GENITIVE_JEN  ;
+Use/NG:ka  NOUN_BACK_GENITIVE_IN  ;
0:ko  NOUN_BACK_ILLATIVE_IHIN  ;
0:ka  NOUN_COMPOUND_0  ;
+Use/NG:’a  NOUN_COMPOUND_N  ;
0:ko  NOUN_COMPOUND_JEN  ;
+Use/NG:ka  NOUN_COMPOUND_IN  ;
0:ka  NOUN_BACK_PLNOM_CLIT ;  ! FMT: check

! raaka+N:raa  NOUN_VAAKA  ;

LEXICON NOUN_SALPA
!!€gt-norm:  Noun 9 p~v
!!€  salpa: salpa+N+Sg+Nom # bolt
!!€  salpaa: salpa+N+Sg+Par
!!€  salpana: salpa+N+Sg+Ess
!!€  salvassa: salpa+N+Sg+Ine
!!€  salpoina: salpa+N+Pl+Ess
!!€  salpojen: salpa+N+Pl+Gen
!!€  salpoihin: salpa+N+Pl+Ill
0:pa  NOUN_BACK_NOMINATIVE  ;
0:pa  NOUN_BACK_STRONG_SINGULARS  ;
0:va  NOUN_BACK_WEAK_SINGULARS  ;
0:po  NOUN_BACK_STRONG_PLURALS  ;
0:vo  NOUN_BACK_WEAK_PLURALS  ;
0:pa  NOUN_BACK_PARTITIVE_A  ;
0:pa  NOUN_BACK_ILLATIVE_AN  ;
0:po  NOUN_BACK_PARTITIVE_JA  ;
0:po  NOUN_BACK_GENITIVE_JEN  ;
+Use/NG:pa  NOUN_BACK_GENITIVE_IN  ;
0:po  NOUN_BACK_ILLATIVE_IHIN  ;
0:pa  NOUN_COMPOUND_0  ;
0:va  NOUN_COMPOUND_N  ;
0:po  NOUN_COMPOUND_JEN  ;
+Use/NG:pa  NOUN_COMPOUND_IN  ;

LEXICON NOUN_PATA
!!€gt-norm:  Noun 9 t~d
!!€  pata: pata+N+Sg+Nom # kettle
!!€  pataa: pata+N+Sg+Par
!!€  patana: pata+N+Sg+Ess
!!€  padassa: pata+N+Sg+Ine
!!€  patoina: pata+N+Pl+Ess
!!€  patojen: pata+N+Pl+Gen
!!€  patoihin: pata+N+Pl+Ill
0:ta  NOUN_BACK_NOMINATIVE  ;
0:ta  NOUN_BACK_STRONG_SINGULARS  ;
0:da  NOUN_BACK_WEAK_SINGULARS  ;
0:to  NOUN_BACK_STRONG_PLURALS  ;
0:do  NOUN_BACK_WEAK_PLURALS  ;
0:ta  NOUN_BACK_PARTITIVE_A  ;
0:ta  NOUN_BACK_ILLATIVE_AN  ;
0:to  NOUN_BACK_PARTITIVE_JA  ;
0:to  NOUN_BACK_GENITIVE_JEN  ;
+Use/NG:ta  NOUN_BACK_GENITIVE_IN  ;
0:to  NOUN_BACK_ILLATIVE_IHIN  ;
0:ta  NOUN_COMPOUND_0  ;
0:da  NOUN_COMPOUND_N  ;
0:to  NOUN_COMPOUND_JEN  ;
+Use/NG:ta  NOUN_COMPOUND_IN  ;

LEXICON NOUN_LANKA
!!€gt-norm:  Noun 9 k~g
!!€  lanka: lanka+N+Sg+Nom # yarn
!!€  lankaa: lanka+N+Sg+Par
!!€  lankana: lanka+N+Sg+Ess
!!€  langassa: lanka+N+Sg+Ine
!!€  lankoina: lanka+N+Pl+Ess
!!€  lankojen: lanka+N+Pl+Gen
!!€  lankoihin: lanka+N+Pl+Ill
0:ka  NOUN_BACK_NOMINATIVE  ;
0:ka  NOUN_BACK_STRONG_SINGULARS  ;
0:ga  NOUN_BACK_WEAK_SINGULARS  ;
0:ko  NOUN_BACK_STRONG_PLURALS  ;
0:go  NOUN_BACK_WEAK_PLURALS  ;
0:ka  NOUN_BACK_PARTITIVE_A  ;
0:ka  NOUN_BACK_ILLATIVE_AN  ;
0:ko  NOUN_BACK_PARTITIVE_JA  ;
0:ko  NOUN_BACK_GENITIVE_JEN  ;
+Use/NG:ka  NOUN_BACK_GENITIVE_IN  ;
0:ko  NOUN_BACK_ILLATIVE_IHIN  ;
0:ka  NOUN_COMPOUND_0  ;
0:ga  NOUN_COMPOUND_N  ;
0:ko  NOUN_COMPOUND_JEN  ;
+Use/NG:ka  NOUN_COMPOUND_IN  ;

LEXICON NOUN_RAMPA
!!€gt-norm:  Noun 9 p~m
!!€  rampa: rampa+N+Sg+Nom # cripple
!!€  rampaa: rampa+N+Sg+Par
!!€  rampana: rampa+N+Sg+Ess
!!€  rammassa: rampa+N+Sg+Ine
!!€  rampoina: rampa+N+Pl+Ess
!!€  rampojen: rampa+N+Pl+Gen
!!€  rampoihin: rampa+N+Pl+Ill
0:pa  NOUN_BACK_NOMINATIVE  ;
0:pa  NOUN_BACK_STRONG_SINGULARS  ;
0:ma  NOUN_BACK_WEAK_SINGULARS  ;
0:po  NOUN_BACK_STRONG_PLURALS  ;
0:mo  NOUN_BACK_WEAK_PLURALS  ;
0:pa  NOUN_BACK_PARTITIVE_A  ;
0:pa  NOUN_BACK_ILLATIVE_AN  ;
0:po  NOUN_BACK_PARTITIVE_JA  ;
0:po  NOUN_BACK_GENITIVE_JEN  ;
+Use/NG:pa  NOUN_BACK_GENITIVE_IN  ;
0:po  NOUN_BACK_ILLATIVE_IHIN  ;
0:pa  NOUN_COMPOUND_0  ;
0:ma  NOUN_COMPOUND_N  ;
0:po  NOUN_COMPOUND_JEN  ;
+Use/NG:pa  NOUN_COMPOUND_IN  ;

LEXICON NOUN_VALTA
!!€gt-norm:  Noun 9 t~l
!!€  valta: valta+N+Sg+Nom # power
!!€  valtaa: valta+N+Sg+Par
!!€  valtana: valta+N+Sg+Ess
!!€  vallassa: valta+N+Sg+Ine
!!€  valtoina: valta+N+Pl+Ess
!!€  valtojen: valta+N+Pl+Gen
!!€  valtoihin: valta+N+Pl+Ill
0:ta  NOUN_BACK_NOMINATIVE  ;
0:ta  NOUN_BACK_STRONG_SINGULARS  ;
0:la  NOUN_BACK_WEAK_SINGULARS  ;
0:to  NOUN_BACK_STRONG_PLURALS  ;
0:lo  NOUN_BACK_WEAK_PLURALS  ;
0:ta  NOUN_BACK_PARTITIVE_A  ;
0:ta  NOUN_BACK_ILLATIVE_AN  ;
0:to  NOUN_BACK_PARTITIVE_JA  ;
0:to  NOUN_BACK_GENITIVE_JEN  ;
+Use/NG:ta  NOUN_BACK_GENITIVE_IN  ;
0:to  NOUN_BACK_ILLATIVE_IHIN  ;
0:ta  NOUN_COMPOUND_0  ;
0:la  NOUN_COMPOUND_N  ;
0:to  NOUN_COMPOUND_JEN  ;
+Use/NG:ta  NOUN_COMPOUND_IN  ;

LEXICON NOUN_KUTSUNTA
!!€gt-norm:  Noun 9 t~n
!!€  kutsunta: kutsunta+N+Sg+Nom # drafts
!!€  kutsuntaa: kutsunta+N+Sg+Par
!!€  kutsuntana: kutsunta+N+Sg+Ess
!!€  kutsunnassa: kutsunta+N+Sg+Ine
!!€  kutsuntoina: kutsunta+N+Pl+Ess
!!€  kutsuntojen: kutsunta+N+Pl+Gen
!!€  kutsuntoihin: kutsunta+N+Pl+Ill
0:ta  NOUN_BACK_NOMINATIVE  ;
0:ta  NOUN_BACK_STRONG_SINGULARS  ;
0:na  NOUN_BACK_WEAK_SINGULARS  ;
0:to  NOUN_BACK_STRONG_PLURALS  ;
0:no  NOUN_BACK_WEAK_PLURALS  ;
0:ta  NOUN_BACK_PARTITIVE_A  ;
0:ta  NOUN_BACK_ILLATIVE_AN  ;
0:to  NOUN_BACK_PARTITIVE_JA  ;
0:to  NOUN_BACK_GENITIVE_JEN  ;
+Use/NG:ta  NOUN_BACK_GENITIVE_IN  ;
0:to  NOUN_BACK_ILLATIVE_IHIN  ;
0:ta  NOUN_COMPOUND_0  ;
0:na  NOUN_COMPOUND_N  ;
0:to  NOUN_COMPOUND_JEN  ;
+Use/NG:ta  NOUN_COMPOUND_IN  ;

LEXICON NOUN_KYSYNTÄ
!!€gt-norm:  Noun 9 t~n front
!!€  kysyntä: kysyntä+N+Sg+Nom # demand
!!€  kysyntää: kysyntä+N+Sg+Par
!!€  kysyntänä: kysyntä+N+Sg+Ess
!!€  kysynnässä: kysyntä+N+Sg+Ine
!!€  kysyntöinä: kysyntä+N+Pl+Ess
!!€  kysyntöjen: kysyntä+N+Pl+Gen
!!€  kysyntöihin: kysyntä+N+Pl+Ill
0:tä  NOUN_FRONT_NOMINATIVE  ;
0:tä  NOUN_FRONT_STRONG_SINGULARS  ;
0:nä  NOUN_FRONT_WEAK_SINGULARS  ;
0:tö  NOUN_FRONT_STRONG_PLURALS  ;
0:nö  NOUN_FRONT_WEAK_PLURALS  ;
0:tä  NOUN_FRONT_PARTITIVE_Ä  ;
0:tä  NOUN_FRONT_ILLATIVE_ÄN  ;
0:tö  NOUN_FRONT_PARTITIVE_JÄ  ;
0:tö  NOUN_FRONT_GENITIVE_JEN  ;
+Use/NG:tä  NOUN_FRONT_GENITIVE_IN  ;
0:tö  NOUN_FRONT_ILLATIVE_IHIN  ;
0:tä  NOUN_COMPOUND_0  ;
0:nä  NOUN_COMPOUND_N  ;
0:tö  NOUN_COMPOUND_JEN  ;
+Use/NG:tä  NOUN_COMPOUND_IN  ;

LEXICON NOUN_KERTA
!!€gt-norm:  Noun 9 t~r
!!€  kerta: kerta+N+Sg+Nom # pcs
!!€  kertaa: kerta+N+Sg+Par
!!€  kertana: kerta+N+Sg+Ess
!!€  kerrassa: kerta+N+Sg+Ine
!!€  kertoina: kerta+N+Pl+Ess
!!€  kertojen: kerta+N+Pl+Gen
!!€  kertoihin: kerta+N+Pl+Ill
0:ta  NOUN_BACK_NOMINATIVE  ;
0:ta  NOUN_BACK_STRONG_SINGULARS  ;
0:ra  NOUN_BACK_WEAK_SINGULARS  ;
0:to  NOUN_BACK_STRONG_PLURALS  ;
0:ro  NOUN_BACK_WEAK_PLURALS  ;
0:ta  NOUN_BACK_PARTITIVE_A  ;
0:ta  NOUN_BACK_ILLATIVE_AN  ;
0:to  NOUN_BACK_PARTITIVE_JA  ;
0:to  NOUN_BACK_GENITIVE_JEN  ;
+Use/NG:ta  NOUN_BACK_GENITIVE_IN  ;
0:to  NOUN_BACK_ILLATIVE_IHIN  ;
0:ta  NOUN_COMPOUND_0  ;
0:ra  NOUN_COMPOUND_N  ;
0:to  NOUN_COMPOUND_JEN  ;
+Use/NG:ta  NOUN_COMPOUND_IN  ;

!!  Some -A stems do not have the a:o variation, exhibiting a:0 variation for
!!  plural stems instead. This class notably contains all the -jA suffixed
!!  deverbal nouns.

LEXICON NOUN_SOITTAJA
!!€gt-norm:  Noun 10 back
!!€  soittaja: soittaja+N+Sg+Nom # player
!!€  soittajaa: soittaja+N+Sg+Par
!!€  soittajana: soittaja+N+Sg+Ess
!!€  soittajassa: soittaja+N+Sg+Ine
!!€  soittajina: soittaja+N+Pl+Ess
!!€  soittajien: soittaja+N+Pl+Gen
!!€  soittajiin: soittaja+N+Pl+Ill
0:a  NOUN_BACK_NOMINATIVE  ;
0:a  NOUN_BACK_SINGULARS  ;
0  NOUN_BACK_PLURALS  ;
0:a  NOUN_BACK_PARTITIVE_A  ;
0:a  NOUN_BACK_ILLATIVE_AN  ;
0  NOUN_BACK_PARTITIVE_IA  ;
0  NOUN_BACK_GENITIVE_IEN  ;
+Use/NG:a  NOUN_BACK_GENITIVE_IN  ;
0  NOUN_BACK_ILLATIVE_IIN  ;
0:a  NOUN_COMPOUND_0  ;
0:a  NOUN_COMPOUND_N  ;
0  NOUN_COMPOUND_IEN  ;
+Use/NG:a  NOUN_COMPOUND_IN  ;

LEXICON NOUN_ASEMA

:a  NOUN_BACK_NOMINATIVE  ;
:a  NOUN_BACK_SINGULARS  ;
:a  NOUN_BACK_PARTITIVE_A  ;
+Use/NG:a  NOUN_BACK_PARTITIVE_TA_ARCHAIC  ;
:a  NOUN_BACK_ILLATIVE_AN  ;
:a  NOUN_BACK_GENITIVE_IN  ;
:a  NOUN_COMPOUND_0  ;
:a  NOUN_COMPOUND_N  ;
:a  NOUN_COMPOUND_IN  ;

:  NOUN_BACK_PLURALS  ;
:  NOUN_BACK_PARTITIVE_IA  ;
:  NOUN_BACK_GENITIVE_IEN  ;
:  NOUN_BACK_ILLATIVE_IIN  ;
:  NOUN_COMPOUND_IEN  ;


LEXICON NOUN_ELÄMÄ

:  NOUN_FRONT_PLURALS  ;
:  NOUN_FRONT_PARTITIVE_IÄ  ;
:  NOUN_FRONT_GENITIVE_IEN  ;
:  NOUN_FRONT_ILLATIVE_IIN  ;
:  NOUN_COMPOUND_IEN  ;

:ä  NOUN_FRONT_NOMINATIVE  ;
:ä  NOUN_FRONT_SINGULARS  ;
:ä  NOUN_FRONT_PARTITIVE_Ä  ;
+Use/NG:ä  NOUN_FRONT_PARTITIVE_TÄ_ARCHAIC  ;
:ä  NOUN_FRONT_ILLATIVE_ÄN  ;
:ä  NOUN_FRONT_GENITIVE_IN  ;
:ä  NOUN_COMPOUND_0  ;
:ä  NOUN_COMPOUND_N  ;
:ä  NOUN_COMPOUND_IN  ;

LEXICON NOUN_HÖPÖTTÄJÄ
!!€gt-norm:  Noun 10 front
!!€  hiihtäjä: hiihtäjä+N+Sg+Nom # skier
!!€  hiihtäjää: hiihtäjä+N+Sg+Par
!!€  hiihtäjänä: hiihtäjä+N+Sg+Ess
!!€  hiihtäjässä: hiihtäjä+N+Sg+Ine
!!€  hiihtäjinä: hiihtäjä+N+Pl+Ess
!!€  hiihtäjien: hiihtäjä+N+Pl+Gen
!!€  hiihtäjiin: hiihtäjä+N+Pl+Ill
0:ä  NOUN_FRONT_NOMINATIVE  ;
0:ä  NOUN_FRONT_SINGULARS  ;
0  NOUN_FRONT_PLURALS  ;
0:ä  NOUN_FRONT_PARTITIVE_Ä  ;
0:ä  NOUN_FRONT_ILLATIVE_ÄN  ;
0  NOUN_FRONT_PARTITIVE_IÄ  ;
0  NOUN_FRONT_GENITIVE_IEN  ;
+Use/NG:ä  NOUN_FRONT_GENITIVE_IN  ;
0  NOUN_FRONT_ILLATIVE_IIN  ;
0:ä  NOUN_COMPOUND_0  ;
0:ä  NOUN_COMPOUND_N  ;
0  NOUN_COMPOUND_IEN  ;
+Use/NG:ä  NOUN_COMPOUND_IN  ;

LEXICON NOUN_LUOKKA
!!€gt-norm:  Noun 10 back k̃~0
!!€  luokka: luokka+N+Sg+Nom # class
!!€  luokkaa: luokka+N+Sg+Par
!!€  luokkana: luokka+N+Sg+Ess
!!€  luokassa: luokka+N+Sg+Ine
!!€  luokkina: luokka+N+Pl+Ess
!!€  luokissa: luokka+N+Pl+Ine
!!€  luokkien: luokka+N+Pl+Gen
0:ka  NOUN_BACK_NOMINATIVE  ;
0:ka  NOUN_BACK_STRONG_SINGULARS  ;
0:a  NOUN_BACK_WEAK_SINGULARS  ;
0:k  NOUN_BACK_STRONG_PLURALS  ;
0  NOUN_BACK_WEAK_PLURALS  ;
0:ka  NOUN_BACK_PARTITIVE_A  ;
0:ka  NOUN_BACK_ILLATIVE_AN  ;
0:k  NOUN_BACK_PARTITIVE_IA  ;
0:k  NOUN_BACK_GENITIVE_IEN  ;
+Use/NG:ka  NOUN_BACK_GENITIVE_IN  ;
0:k  NOUN_BACK_ILLATIVE_IIN  ;
0:ka  NOUN_COMPOUND_0  ;
0:a  NOUN_COMPOUND_N  ;
0:k  NOUN_COMPOUND_IEN  ;
+Use/NG:ka  NOUN_COMPOUND_IN  ;

LEXICON NOUN_HÖLKKÄ
!!€gt-norm:  Noun 10 front k̃~0
!!€  hölkkä: hölkkä+N+Sg+Nom # jog
!!€  hölkkää: hölkkä+N+Sg+Par
!!€  hölkkänä: hölkkä+N+Sg+Ess
!!€  hölkässä: hölkkä+N+Sg+Ine
!!€  hölkkinä: hölkkä+N+Pl+Ess
!!€  hölkissä: hölkkä+N+Pl+Ine
!!€  hölkkien: hölkkä+N+Pl+Gen
0:kä  NOUN_FRONT_NOMINATIVE  ;
0:kä  NOUN_FRONT_STRONG_SINGULARS  ;
0:ä  NOUN_FRONT_WEAK_SINGULARS  ;
0:k  NOUN_FRONT_STRONG_PLURALS  ;
0  NOUN_FRONT_WEAK_PLURALS  ;
0:kä  NOUN_FRONT_PARTITIVE_Ä  ;
0:kä  NOUN_FRONT_ILLATIVE_ÄN  ;
0:k  NOUN_FRONT_PARTITIVE_IÄ  ;
0:k  NOUN_FRONT_GENITIVE_IEN  ;
+Use/NG:kä  NOUN_FRONT_GENITIVE_IN  ;
0:k  NOUN_FRONT_ILLATIVE_IIN  ;
0:kä  NOUN_COMPOUND_0  ;
0:ä  NOUN_COMPOUND_N  ;
0:k  NOUN_COMPOUND_IEN  ;
+Use/NG:kä  NOUN_COMPOUND_IN  ;

LEXICON NOUN_KUOPPA
!!€gt-norm:  Noun 10 back p~0
!!€  kuoppa: kuoppa+N+Sg+Nom # pothole
!!€  kuoppaa: kuoppa+N+Sg+Par
!!€  kuoppana: kuoppa+N+Sg+Ess
!!€  kuopassa: kuoppa+N+Sg+Ine
!!€  kuoppina: kuoppa+N+Pl+Ess
!!€  kuopissa: kuoppa+N+Pl+Ine
!!€  kuoppien: kuoppa+N+Pl+Gen
0:pa  NOUN_BACK_NOMINATIVE  ;
0:pa  NOUN_BACK_STRONG_SINGULARS  ;
0:a  NOUN_BACK_WEAK_SINGULARS  ;
0:p  NOUN_BACK_STRONG_PLURALS  ;
0  NOUN_BACK_WEAK_PLURALS  ;
0:pa  NOUN_BACK_PARTITIVE_A  ;
0:pa  NOUN_BACK_ILLATIVE_AN  ;
0:p  NOUN_BACK_PARTITIVE_IA  ;
0:p  NOUN_BACK_GENITIVE_IEN  ;
+Use/NG:pa  NOUN_BACK_GENITIVE_IN  ;
0:p  NOUN_BACK_ILLATIVE_IIN  ;
0:pa  NOUN_COMPOUND_0  ;
0:a  NOUN_COMPOUND_N  ;
0:p  NOUN_COMPOUND_IEN  ;
+Use/NG:pa  NOUN_COMPOUND_IN  ;

LEXICON NOUN_SEPPÄ
!!€gt-norm:  Noun 10 front p~0
!!€  seppä: seppä+N+Sg+Nom # blacksmith
!!€  seppää: seppä+N+Sg+Par
!!€  seppänä: seppä+N+Sg+Ess
!!€  sepässä: seppä+N+Sg+Ine
!!€  seppinä: seppä+N+Pl+Ess
!!€  sepissä: seppä+N+Pl+Ine
!!€  seppien: seppä+N+Pl+Gen
0:pä  NOUN_FRONT_NOMINATIVE  ;
0:pä  NOUN_FRONT_STRONG_SINGULARS  ;
0:ä  NOUN_FRONT_WEAK_SINGULARS  ;
0:p  NOUN_FRONT_STRONG_PLURALS  ;
0  NOUN_FRONT_WEAK_PLURALS  ;
0:pä  NOUN_FRONT_PARTITIVE_Ä  ;
0:pä  NOUN_FRONT_ILLATIVE_ÄN  ;
0:p  NOUN_FRONT_PARTITIVE_IÄ  ;
0:p  NOUN_FRONT_GENITIVE_IEN  ;
+Use/NG:pä  NOUN_FRONT_GENITIVE_IN  ;
0:p  NOUN_FRONT_ILLATIVE_IIN  ;
0:pä  NOUN_COMPOUND_0  ;
0:ä  NOUN_COMPOUND_N  ;
0:p  NOUN_COMPOUND_IEN  ;
+Use/NG:pä  NOUN_COMPOUND_IN  ;

LEXICON NOUN_ROTTA
!!€gt-norm:  Noun 10 back t~0
!!€  rotta: rotta+N+Sg+Nom # rat
!!€  rottaa: rotta+N+Sg+Par
!!€  rottana: rotta+N+Sg+Ess
!!€  rotassa: rotta+N+Sg+Ine
!!€  rottina: rotta+N+Pl+Ess
!!€  rotissa: rotta+N+Pl+Ine
!!€  rottien: rotta+N+Pl+Gen
0:ta  NOUN_BACK_NOMINATIVE  ;
0:ta  NOUN_BACK_STRONG_SINGULARS  ;
0:a  NOUN_BACK_WEAK_SINGULARS  ;
0:t  NOUN_BACK_STRONG_PLURALS  ;
0  NOUN_BACK_WEAK_PLURALS  ;
0:ta  NOUN_BACK_PARTITIVE_A  ;
0:ta  NOUN_BACK_ILLATIVE_AN  ;
0:t  NOUN_BACK_PARTITIVE_IA  ;
0:t  NOUN_BACK_GENITIVE_IEN  ;
+Use/NG:ta  NOUN_BACK_GENITIVE_IN  ;
0:t  NOUN_BACK_ILLATIVE_IIN  ;
0:ta  NOUN_COMPOUND_0  ;
0:a  NOUN_COMPOUND_N  ;
0:t  NOUN_COMPOUND_IEN  ;
+Use/NG:ta  NOUN_COMPOUND_IN  ;

LEXICON NOUN_KENTTÄ
!!€gt-norm:  Noun 10 front t~0
!!€  kenttä: kenttä+N+Sg+Nom # field
!!€  kenttää: kenttä+N+Sg+Par
!!€  kenttänä: kenttä+N+Sg+Ess
!!€  kentässä: kenttä+N+Sg+Ine
!!€  kenttinä: kenttä+N+Pl+Ess
!!€  kentissä: kenttä+N+Pl+Ine
!!€  kenttien: kenttä+N+Pl+Gen
0:tä  NOUN_FRONT_NOMINATIVE  ;
0:tä  NOUN_FRONT_STRONG_SINGULARS  ;
0:ä  NOUN_FRONT_WEAK_SINGULARS  ;
0:t  NOUN_FRONT_STRONG_PLURALS  ;
0  NOUN_FRONT_WEAK_PLURALS  ;
0:tä  NOUN_FRONT_PARTITIVE_Ä  ;
0:tä  NOUN_FRONT_ILLATIVE_ÄN  ;
0:t  NOUN_FRONT_PARTITIVE_IÄ  ;
0:t  NOUN_FRONT_GENITIVE_IEN  ;
+Use/NG:tä  NOUN_FRONT_GENITIVE_IN  ;
0:t  NOUN_FRONT_ILLATIVE_IIN  ;
0:tä  NOUN_COMPOUND_0  ;
0:ä  NOUN_COMPOUND_N  ;
0:t  NOUN_COMPOUND_IEN  ;
+Use/NG:tä  NOUN_COMPOUND_IN  ;

LEXICON NOUN_VUOKA
!!€gt-norm:  Noun 10 back k~’~0
!!€  vuoka: vuoka+N+Sg+Nom baking tray
!!€  vuokaa: vuoka+N+Sg+Par
!!€  vuokana: vuoka+N+Sg+Ess
!!€  vuoassa: vuoka+N+Sg+Ine
!!€  vuo’assa: vuoka+N+Sg+Ine
!!€  vuokina: vuoka+N+Pl+Ess
!!€  vuoissa: vuoka+N+Pl+Ine
!!€  vuo’issa: vuoka+N+Pl+Ine
!!€  vuokien: vuoka+N+Pl+Gen
0:ka  NOUN_BACK_NOMINATIVE  ;
0:ka  NOUN_BACK_STRONG_SINGULARS  ;
0:a  NOUN_BACK_WEAK_SINGULARS  ;
+Use/NG:’a  NOUN_BACK_WEAK_SINGULARS  ;
0:k  NOUN_BACK_STRONG_PLURALS  ;
0  NOUN_BACK_WEAK_PLURALS  ;
+Use/NG:’  NOUN_BACK_WEAK_PLURALS  ;
0:ka  NOUN_BACK_PARTITIVE_A  ;
0:ka  NOUN_BACK_ILLATIVE_AN  ;
0:k  NOUN_BACK_PARTITIVE_IA  ;
0:k  NOUN_BACK_GENITIVE_IEN  ;
+Use/NG:ka  NOUN_BACK_GENITIVE_IN  ;
0:k  NOUN_BACK_ILLATIVE_IIN  ;
0:ka  NOUN_COMPOUND_0  ;
0:a  NOUN_COMPOUND_N  ;
+Use/NG:’a  NOUN_COMPOUND_N  ;
0:k  NOUN_COMPOUND_IEN  ;
+Use/NG:ka  NOUN_COMPOUND_IN  ;

LEXICON NOUN_IKÄ
!!€gt-norm:  Noun 10 front k~’~0
!!€  ikä: ikä+N+Sg+Nom # age
!!€  ikää: ikä+N+Sg+Par
!!€  ikänä: ikä+N+Sg+Ess
!!€  iässä: ikä+N+Sg+Ine
!!€  i’issä: ikä+N+Pl+Ine
!!€  ikiin: ikä+N+Pl+Ill
0:kä  NOUN_FRONT_NOMINATIVE  ;
0:kä  NOUN_FRONT_STRONG_SINGULARS  ;
0:ä  NOUN_FRONT_WEAK_SINGULARS  ;
+Use/NG:’ä  NOUN_FRONT_WEAK_SINGULARS  ;
0:k  NOUN_FRONT_STRONG_PLURALS  ;
0  NOUN_FRONT_WEAK_PLURALS  ;
+Use/NG:’  NOUN_FRONT_WEAK_PLURALS  ;
0:kä  NOUN_FRONT_PARTITIVE_Ä  ;
0:kä  NOUN_FRONT_ILLATIVE_ÄN  ;
0:k  NOUN_FRONT_PARTITIVE_IÄ  ;
0:k  NOUN_FRONT_GENITIVE_IEN  ;
+Use/NG:kä  NOUN_FRONT_GENITIVE_IN  ;
0:k  NOUN_FRONT_ILLATIVE_IIN  ;
0:kä  NOUN_COMPOUND_0  ;
0:ä  NOUN_COMPOUND_N  ;
+Use/NG:’ä  NOUN_COMPOUND_N  ;
0:k  NOUN_COMPOUND_IEN  ;
+Use/NG:kä  NOUN_COMPOUND_IN  ;

LEXICON NOUN_REIKÄ
!!€gt-norm:  Noun 10 back k~’~0
!!€  reikä: reikä+N+Sg+Nom # hole
!!€  reikää: reikä+N+Sg+Par
!!€  reikänä: reikä+N+Sg+Ess
!!€  reiässä: reikä+N+Sg+Ine
!!€  rei’issä: reikä+N+Pl+Ine
!!€  reikiin: reikä+N+Pl+Ill
0:kä  NOUN_FRONT_NOMINATIVE  ;
0:kä  NOUN_FRONT_STRONG_SINGULARS  ;
0:ä  NOUN_FRONT_WEAK_SINGULARS  ;
+Use/NG:’ä  NOUN_FRONT_WEAK_SINGULARS  ;
0:k  NOUN_FRONT_STRONG_PLURALS  ;
+Use/NG:’  NOUN_FRONT_WEAK_PLURALS  ;
0:kä  NOUN_FRONT_PARTITIVE_Ä  ;
0:kä  NOUN_FRONT_ILLATIVE_ÄN  ;
0:k  NOUN_FRONT_PARTITIVE_IÄ  ;
0:k  NOUN_FRONT_GENITIVE_IEN  ;
+Use/NG:kä  NOUN_FRONT_GENITIVE_IN  ;
0:k  NOUN_FRONT_ILLATIVE_IIN  ;
0:kä  NOUN_COMPOUND_0  ;
0:ä  NOUN_COMPOUND_N  ;
+Use/NG:’ä  NOUN_COMPOUND_N  ;
0:k  NOUN_COMPOUND_IEN  ;
+Use/NG:kä  NOUN_COMPOUND_IN  ;

LEXICON NOUN_LUPA
!!€gt-norm:  Noun 10 back p~v
!!€  lupa: lupa+N+Sg+Nom # permit
!!€  lupaa: lupa+N+Sg+Par
!!€  lupana: lupa+N+Sg+Ess
!!€  luvassa: lupa+N+Sg+Ine
!!€  lupina: lupa+N+Pl+Ess
!!€  luvissa: lupa+N+Pl+Ine
!!€  lupien: lupa+N+Pl+Gen
0:pa  NOUN_BACK_NOMINATIVE  ;
0:pa  NOUN_BACK_STRONG_SINGULARS  ;
0:va  NOUN_BACK_WEAK_SINGULARS  ;
0:p  NOUN_BACK_STRONG_PLURALS  ;
0:v  NOUN_BACK_WEAK_PLURALS  ;
0:pa  NOUN_BACK_PARTITIVE_A  ;
0:pa  NOUN_BACK_ILLATIVE_AN  ;
0:p  NOUN_BACK_PARTITIVE_IA  ;
0:p  NOUN_BACK_GENITIVE_IEN  ;
+Use/NG:pa  NOUN_BACK_GENITIVE_IN  ;
0:p  NOUN_BACK_ILLATIVE_IIN  ;
0:pa  NOUN_COMPOUND_0  ;
0:va  NOUN_COMPOUND_N  ;
0:p  NOUN_COMPOUND_IEN  ;
+Use/NG:pa  NOUN_COMPOUND_IN  ;

LEXICON NOUN_LEIPÄ
!!€gt-norm:  Noun 10 front p~v
!!€  leipä: leipä+N+Sg+Nom # bread
!!€  leipää: leipä+N+Sg+Par
!!€  leipänä: leipä+N+Sg+Ess
!!€  leivässä: leipä+N+Sg+Ine
!!€  leipinä: leipä+N+Pl+Ess
!!€  leivissä: leipä+N+Pl+Ine
!!€  leipien: leipä+N+Pl+Gen
0:pä  NOUN_FRONT_NOMINATIVE  ;
0:pä  NOUN_FRONT_STRONG_SINGULARS  ;
0:vä  NOUN_FRONT_WEAK_SINGULARS  ;
0:p  NOUN_FRONT_STRONG_PLURALS  ;
0:v  NOUN_FRONT_WEAK_PLURALS  ;
0:pä  NOUN_FRONT_PARTITIVE_Ä  ;
0:pä  NOUN_FRONT_ILLATIVE_ÄN  ;
0:p  NOUN_FRONT_PARTITIVE_IÄ  ;
0:p  NOUN_FRONT_GENITIVE_IEN  ;
+Use/NG:pä  NOUN_FRONT_GENITIVE_IN  ;
0:p  NOUN_FRONT_ILLATIVE_IIN  ;
0:pä  NOUN_COMPOUND_0  ;
0:vä  NOUN_COMPOUND_N  ;
0:p  NOUN_COMPOUND_IEN  ;
+Use/NG:pä  NOUN_COMPOUND_IN  ;

LEXICON NOUN_SOTA
!!€gt-norm:  Noun 10 back t~d
!!€  sota: sota+N+Sg+Nom # war
!!€  sotaa: sota+N+Sg+Par
!!€  sotana: sota+N+Sg+Ess
!!€  sodassa: sota+N+Sg+Ine
!!€  sotina: sota+N+Pl+Ess
!!€  sodissa: sota+N+Pl+Ine
!!€  sotien: sota+N+Pl+Gen
0:ta  NOUN_BACK_NOMINATIVE  ;
0:ta  NOUN_BACK_STRONG_SINGULARS  ;
0:da  NOUN_BACK_WEAK_SINGULARS  ;
0:t  NOUN_BACK_STRONG_PLURALS  ;
0:d  NOUN_BACK_WEAK_PLURALS  ;
0:ta  NOUN_BACK_PARTITIVE_A  ;
0:ta  NOUN_BACK_ILLATIVE_AN  ;
0:t  NOUN_BACK_PARTITIVE_IA  ;
0:t  NOUN_BACK_GENITIVE_IEN  ;
+Use/NG:ta  NOUN_BACK_GENITIVE_IN  ;
0:t  NOUN_BACK_ILLATIVE_IIN  ;
0:ta  NOUN_COMPOUND_0  ;
0:da  NOUN_COMPOUND_N  ;
0:t  NOUN_COMPOUND_IEN  ;
+Use/NG:ta  NOUN_COMPOUND_IN  ;

LEXICON NOUN_PÖYTÄ
!!€gt-norm:  Noun 10 front t~d
!!€  pöytä: pöytä+N+Sg+Nom # table
!!€  pöytää: pöytä+N+Sg+Par
!!€  pöytänä: pöytä+N+Sg+Ess
!!€  pöydässä: pöytä+N+Sg+Ine
!!€  pöytinä: pöytä+N+Pl+Ess
!!€  pöydissä: pöytä+N+Pl+Ine
!!€  pöytien: pöytä+N+Pl+Gen
0:tä  NOUN_FRONT_NOMINATIVE  ;
0:tä  NOUN_FRONT_STRONG_SINGULARS  ;
0:dä  NOUN_FRONT_WEAK_SINGULARS  ;
0:t  NOUN_FRONT_STRONG_PLURALS  ;
0:d  NOUN_FRONT_WEAK_PLURALS  ;
0:tä  NOUN_FRONT_PARTITIVE_Ä  ;
0:tä  NOUN_FRONT_ILLATIVE_ÄN  ;
0:t  NOUN_FRONT_PARTITIVE_IÄ  ;
0:t  NOUN_FRONT_GENITIVE_IEN  ;
+Use/NG:tä  NOUN_FRONT_GENITIVE_IN  ;
0:t  NOUN_FRONT_ILLATIVE_IIN  ;
0:tä  NOUN_COMPOUND_0  ;
0:dä  NOUN_COMPOUND_N  ;
0:t  NOUN_COMPOUND_IEN  ;
+Use/NG:tä  NOUN_COMPOUND_IN  ;

LEXICON NOUN_HONKA
!!€gt-norm:  Noun 10 back k~g
!!€  honka: honka+N+Sg+Nom kind of a tree
!!€  honkaa: honka+N+Sg+Par
!!€  honkana: honka+N+Sg+Ess
!!€  hongassa: honka+N+Sg+Ine
!!€  honkina: honka+N+Pl+Ess
!!€  hongissa: honka+N+Pl+Ine
!!€  honkien: honka+N+Pl+Gen
0:ka  NOUN_BACK_NOMINATIVE  ;
0:ka  NOUN_BACK_STRONG_SINGULARS  ;
0:ga  NOUN_BACK_WEAK_SINGULARS  ;
0:k  NOUN_BACK_STRONG_PLURALS  ;
0:g  NOUN_BACK_WEAK_PLURALS  ;
0:ka  NOUN_BACK_PARTITIVE_A  ;
0:ka  NOUN_BACK_ILLATIVE_AN  ;
0:k  NOUN_BACK_PARTITIVE_IA  ;
0:k  NOUN_BACK_GENITIVE_IEN  ;
+Use/NG:ka  NOUN_BACK_GENITIVE_IN  ;
0:k  NOUN_BACK_ILLATIVE_IIN  ;
0:ka  NOUN_COMPOUND_0  ;
0:ga  NOUN_COMPOUND_N  ;
0:k  NOUN_COMPOUND_IEN  ;
+Use/NG:ka  NOUN_COMPOUND_IN  ;

LEXICON NOUN_KENKÄ
!!€gt-norm:  Noun 10 frot k~g
!!€  kenkä: kenkä+N+Sg+Nom # shoe
!!€  kenkää: kenkä+N+Sg+Par
!!€  kenkänä: kenkä+N+Sg+Ess
!!€  kengässä: kenkä+N+Sg+Ine
!!€  kengissä: kenkä+N+Pl+Ine
!!€  kenkiin: kenkä+N+Pl+Ill
0:kä  NOUN_FRONT_NOMINATIVE  ;
0:kä  NOUN_FRONT_STRONG_SINGULARS  ;
0:gä  NOUN_FRONT_WEAK_SINGULARS  ;
0:k  NOUN_FRONT_STRONG_PLURALS  ;
0:g  NOUN_FRONT_WEAK_PLURALS  ;
0:kä  NOUN_FRONT_PARTITIVE_Ä  ;
0:kä  NOUN_FRONT_ILLATIVE_ÄN  ;
0:k  NOUN_FRONT_PARTITIVE_IÄ  ;
0:k  NOUN_FRONT_GENITIVE_IEN  ;
+Use/NG:kä  NOUN_FRONT_GENITIVE_IN  ;
0:k  NOUN_FRONT_ILLATIVE_IIN  ;
0:kä  NOUN_COMPOUND_0  ;
0:gä  NOUN_COMPOUND_N  ;
0:k  NOUN_COMPOUND_IEN  ;
+Use/NG:kä  NOUN_COMPOUND_IN  ;


LEXICON NOUN_KOMPA
!!€gt-norm:  Noun 10 back p~m
!!€  kompa: kompa+N+Sg+Nom trick question
!!€  kompaa: kompa+N+Sg+Par
!!€  kompana: kompa+N+Sg+Ess
!!€  kommassa: kompa+N+Sg+Ine
!!€  kompina: kompa+N+Pl+Ess
!!€  kommissa: kompa+N+Pl+Ine
!!€  kompien: kompa+N+Pl+Gen
0:pa  NOUN_BACK_NOMINATIVE  ;
0:pa  NOUN_BACK_STRONG_SINGULARS  ;
0:ma  NOUN_BACK_WEAK_SINGULARS  ;
0:p  NOUN_BACK_STRONG_PLURALS  ;
0:m  NOUN_BACK_WEAK_PLURALS  ;
0:pa  NOUN_BACK_PARTITIVE_A  ;
0:pa  NOUN_BACK_ILLATIVE_AN  ;
0:p  NOUN_BACK_PARTITIVE_IA  ;
0:p  NOUN_BACK_GENITIVE_IEN  ;
+Use/NG:pa  NOUN_BACK_GENITIVE_IN  ;
0:p  NOUN_BACK_ILLATIVE_IIN  ;
0:pa  NOUN_COMPOUND_0  ;
0:ma  NOUN_COMPOUND_N  ;
0:p  NOUN_COMPOUND_IEN  ;
+Use/NG:pa  NOUN_COMPOUND_IN  ;

!!  There is a gap for ä-final word with p:m variation

LEXICON NOUN_MULTA
!!€gt-norm:  Noun 10 back t~l
!!€  multa: multa+N+Sg+Nom # dirt
!!€  multaa: multa+N+Sg+Par
!!€  multana: multa+N+Sg+Ess
!!€  mullassa: multa+N+Sg+Ine
!!€  multina: multa+N+Pl+Ess
!!€  mullissa: multa+N+Pl+Ine
!!€  multien: multa+N+Pl+Gen
0:ta  NOUN_BACK_NOMINATIVE  ;
0:ta  NOUN_BACK_STRONG_SINGULARS  ;
0:la  NOUN_BACK_WEAK_SINGULARS  ;
0:t  NOUN_BACK_STRONG_PLURALS  ;
0:l  NOUN_BACK_WEAK_PLURALS  ;
0:ta  NOUN_BACK_PARTITIVE_A  ;
0:ta  NOUN_BACK_ILLATIVE_AN  ;
0:t  NOUN_BACK_PARTITIVE_IA  ;
0:t  NOUN_BACK_GENITIVE_IEN  ;
+Use/NG:ta  NOUN_BACK_GENITIVE_IN  ;
0:t  NOUN_BACK_ILLATIVE_IIN  ;
0:ta  NOUN_COMPOUND_0  ;
0:la  NOUN_COMPOUND_N  ;
0:t  NOUN_COMPOUND_IEN  ;
+Use/NG:ta  NOUN_COMPOUND_IN  ;

LEXICON NOUN_SYLTÄ
!!€gt-norm:  Noun 10 front t~l
!!€  syltä: syltä+N+Sg+Nom # ???
!!€  syltää: syltä+N+Sg+Par
!!€  syltänä: syltä+N+Sg+Ess
!!€  syllässä: syltä+N+Sg+Ine
!!€  syltinä: syltä+N+Pl+Ess
!!€  syllissä: syltä+N+Pl+Ine
!!€  syltien: syltä+N+Pl+Gen
0:tä  NOUN_FRONT_NOMINATIVE  ;
0:tä  NOUN_FRONT_STRONG_SINGULARS  ;
0:lä  NOUN_FRONT_WEAK_SINGULARS  ;
0:t  NOUN_FRONT_STRONG_PLURALS  ;
0:l  NOUN_FRONT_WEAK_PLURALS  ;
0:tä  NOUN_FRONT_PARTITIVE_Ä  ;
0:tä  NOUN_FRONT_ILLATIVE_ÄN  ;
0:t  NOUN_FRONT_PARTITIVE_IÄ  ;
0:t  NOUN_FRONT_GENITIVE_IEN  ;
+Use/NG:tä  NOUN_FRONT_GENITIVE_IN  ;
0:t  NOUN_FRONT_ILLATIVE_IIN  ;
0:tä  NOUN_COMPOUND_0  ;
0:lä  NOUN_COMPOUND_N  ;
0:t  NOUN_COMPOUND_IEN  ;
+Use/NG:tä  NOUN_COMPOUND_IN  ;

LEXICON NOUN_KUNTA
!!€gt-norm:  Noun 10 back t~n
!!€  kunta: kunta+N+Sg+Nom # municipality
!!€  kuntaa: kunta+N+Sg+Par
!!€  kuntana: kunta+N+Sg+Ess
!!€  kunnassa: kunta+N+Sg+Ine
!!€  kuntina: kunta+N+Pl+Ess
!!€  kunnissa: kunta+N+Pl+Ine
!!€  kuntien: kunta+N+Pl+Gen
0:ta  NOUN_BACK_NOMINATIVE  ;
0:ta  NOUN_BACK_STRONG_SINGULARS  ;
0:na  NOUN_BACK_WEAK_SINGULARS  ;
0:t  NOUN_BACK_STRONG_PLURALS  ;
0:n  NOUN_BACK_WEAK_PLURALS  ;
0:ta  NOUN_BACK_PARTITIVE_A  ;
0:ta  NOUN_BACK_ILLATIVE_AN  ;
0:t  NOUN_BACK_PARTITIVE_IA  ;
0:t  NOUN_BACK_GENITIVE_IEN  ;
+Use/NG:ta  NOUN_BACK_GENITIVE_IN  ;
0:t  NOUN_BACK_ILLATIVE_IIN  ;
0:ta  NOUN_COMPOUND_0  ;
0:na  NOUN_COMPOUND_N  ;
0:t  NOUN_COMPOUND_IEN  ;
+Use/NG:ta  NOUN_COMPOUND_IN  ;

LEXICON NOUN_EMÄNTÄ
!!€gt-norm:  Noun 10 front t~n
!!€  emäntä: emäntä+N+Sg+Nom # hostess
!!€  emäntää: emäntä+N+Sg+Par
!!€  emäntänä: emäntä+N+Sg+Ess
!!€  emännässä: emäntä+N+Sg+Ine
!!€  emäntinä: emäntä+N+Pl+Ess
!!€  emännissä: emäntä+N+Pl+Ine
!!€  emäntien: emäntä+N+Pl+Gen
0:tä  NOUN_FRONT_NOMINATIVE  ;
0:tä  NOUN_FRONT_STRONG_SINGULARS  ;
0:nä  NOUN_FRONT_WEAK_SINGULARS  ;
0:t  NOUN_FRONT_STRONG_PLURALS  ;
0:n  NOUN_FRONT_WEAK_PLURALS  ;
0:tä  NOUN_FRONT_PARTITIVE_Ä  ;
0:tä  NOUN_FRONT_ILLATIVE_ÄN  ;
0:t  NOUN_FRONT_PARTITIVE_IÄ  ;
0:t  NOUN_FRONT_GENITIVE_IEN  ;
+Use/NG:tä  NOUN_FRONT_GENITIVE_IN  ;
0:t  NOUN_FRONT_ILLATIVE_IIN  ;
0:tä  NOUN_COMPOUND_0  ;
0:nä  NOUN_COMPOUND_N  ;
0:t  NOUN_COMPOUND_IEN  ;
+Use/NG:tä  NOUN_COMPOUND_IN  ;

LEXICON NOUN_HÄNTÄ

:n  NOUN_FRONT_WEAK_PLURALS  ;

:nä  NOUN_FRONT_WEAK_SINGULARS  ;
:nä  NOUN_COMPOUND_N  ;

:t  NOUN_FRONT_STRONG_PLURALS  ;
:t  NOUN_FRONT_PARTITIVE_IÄ  ;
:t  NOUN_FRONT_GENITIVE_IEN  ;
:t  NOUN_FRONT_ILLATIVE_IIN  ;
:t  NOUN_COMPOUND_IEN  ;

:tä  NOUN_FRONT_NOMINATIVE  ;
:tä  NOUN_FRONT_STRONG_SINGULARS  ;
:tä  NOUN_FRONT_PARTITIVE_Ä  ;
:tä  NOUN_FRONT_ILLATIVE_ÄN  ;
:tä  NOUN_FRONT_GENITIVE_IN  ;
:tä  NOUN_COMPOUND_0  ;
:tä  NOUN_COMPOUND_IN  ;


!!  There is a gap for k:j gradation in a-final stems.

LEXICON NOUN_SELKÄ
!!€gt-norm:  Noun 10 front k~j
!!€  selkä: selkä+N+Sg+Nom # back
!!€  selkää: selkä+N+Sg+Par
!!€  selkänä: selkä+N+Sg+Ess
!!€  seljässä: selkä+N+Sg+Ine
!!€  seljissä: selkä+N+Pl+Ine
!!€  selkiin: selkä+N+Pl+Ill
0:kä  NOUN_FRONT_NOMINATIVE  ;
0:kä  NOUN_FRONT_STRONG_SINGULARS  ;
0:jä  NOUN_FRONT_WEAK_SINGULARS  ;
0:k  NOUN_FRONT_STRONG_PLURALS  ;
0:j  NOUN_FRONT_WEAK_PLURALS  ;
0:kä  NOUN_FRONT_PARTITIVE_Ä  ;
0:kä  NOUN_FRONT_ILLATIVE_ÄN  ;
0:k  NOUN_FRONT_PARTITIVE_IÄ  ;
0:k  NOUN_FRONT_GENITIVE_IEN  ;
+Use/NG:kä  NOUN_FRONT_GENITIVE_IN  ;
0:k  NOUN_FRONT_ILLATIVE_IIN  ;
0:kä  NOUN_COMPOUND_0  ;
0:jä  NOUN_COMPOUND_N  ;
0:k  NOUN_COMPOUND_IEN  ;
+Use/NG:kä  NOUN_COMPOUND_IN  ;


!!  Certain trisyllabic stems allow both variations of a:o and a:0 for plural
!!  forms.
LEXICON NOUN_PROBLEEMA
!!€gt-norm:  Noun 11 back
!!€  probleema: probleema+N+Sg+Nom # problem
!!€  probleemia: probleema+N+Pl+Par
!!€  probleemoita: probleema+N+Pl+Par
!!€  probleemien: probleema+N+Pl+Gen
!!€  probleemoitten: probleema+N+Pl+Gen
!!€  probleemoiden: probleema+N+Pl+Gen
!!€  probleemiin: probleema+N+Pl+Ill
!!€  probleemoihin: probleema+N+Pl+Ill
!!  Also less commonly:
!!€  probleemain: probleema+N+Pl+Gen+Use/Rare
!!€  probleemojen: probleema+N+Use/Rare+Pl+Gen
!!€  probleemoja: probleema+N+Use/Rare+Pl+Par
0:a  NOUN_BACK_NOMINATIVE  ;
0:a  NOUN_BACK_SINGULARS  ;
0:o  NOUN_BACK_PLURALS  ;
0  NOUN_BACK_PLURALS  ;
0:a  NOUN_BACK_PARTITIVE_A  ;
0:a  NOUN_BACK_ILLATIVE_AN  ;
0  NOUN_BACK_PARTITIVE_IA  ;
0:o  NOUN_BACK_PARTITIVE_ITA  ;
0  NOUN_BACK_GENITIVE_IEN  ;
+Use/NG:o  NOUN_BACK_GENITIVE_IDEN  ;
+Use/NG:o  NOUN_BACK_GENITIVE_ITTEN  ;
+Use/NG:a  NOUN_BACK_GENITIVE_IN  ;
0  NOUN_BACK_ILLATIVE_IIN  ;
0:o  NOUN_BACK_ILLATIVE_IHIN  ;
0:a  NOUN_COMPOUND_0  ;
0:a  NOUN_COMPOUND_N  ;
0  NOUN_COMPOUND_IEN  ;
+Use/NG:o  NOUN_COMPOUND_IDEN  ;
+Use/NG:o  NOUN_COMPOUND_ITTEN  ;
+Use/NG:o  NOUN_COMPOUND_JEN  ;
+Use/NG:a  NOUN_COMPOUND_IN  ;
+Use/Rare:o  NOUN_BACK_PARTITIVE_JA  ;
+Use/Rare:o  NOUN_BACK_GENITIVE_JEN  ;

LEXICON NOUN_KÄPÄLÄ
!!€gt-norm:  Noun 11 front
!!€  käpälä: käpälä+N+Sg+Nom # paw
!!€  käpälää: käpälä+N+Sg+Par
!!€  käpälänä: käpälä+N+Sg+Ess
!!€  käpälässä: käpälä+N+Sg+Ine
!!€  käpälinä: käpälä+N+Pl+Ess
!!€  käpälien: käpälä+N+Pl+Gen
!!€  käpäliin: käpälä+N+Pl+Ill
0:ä  NOUN_FRONT_NOMINATIVE  ;
0:ä  NOUN_FRONT_SINGULARS  ;
0  NOUN_FRONT_PLURALS  ;
0:ö  NOUN_FRONT_PLURALS  ;
0:ä  NOUN_FRONT_PARTITIVE_Ä  ;
0:ä  NOUN_FRONT_ILLATIVE_ÄN  ;
0  NOUN_FRONT_PARTITIVE_IÄ  ;
0:ö  NOUN_FRONT_PARTITIVE_ITÄ  ;
0:ö  NOUN_FRONT_PARTITIVE_JÄ  ;
0  NOUN_FRONT_GENITIVE_IEN  ;
+Use/NG:ö  NOUN_FRONT_GENITIVE_IDEN  ;
+Use/NG:ö  NOUN_FRONT_GENITIVE_ITTEN  ;
+Use/NG:ö  NOUN_FRONT_GENITIVE_JEN  ;
+Use/NG:ä  NOUN_FRONT_GENITIVE_IN  ;
0  NOUN_FRONT_ILLATIVE_IIN  ;
+Use/NG:ö  NOUN_FRONT_ILLATIVE_IHIN  ;
0:ä  NOUN_COMPOUND_0  ;
0:ä  NOUN_COMPOUND_N  ;
0  NOUN_COMPOUND_IEN  ;
+Use/NG:ö  NOUN_COMPOUND_IDEN  ;
+Use/NG:ö  NOUN_COMPOUND_ITTEN  ;
+Use/NG:ä  NOUN_COMPOUND_IN  ;

!!  Some a stems with a:o variation have slightly different set of allomorphs

LEXICON NOUN_MAKKARA
!!€gt-norm:  Nouns 12 back
!!€  makkara: makkara+N+Sg+Nom # sausage
!!€  makkaraa: makkara+N+Sg+Par
!!€  makkarana: makkara+N+Sg+Ess
!!€  makkaroina: makkara+N+Pl+Ess
!!€  makkaroita: makkara+N+Pl+Par
0:a  NOUN_BACK_NOMINATIVE  ;
0:a  NOUN_BACK_SINGULARS  ;
0:o  NOUN_BACK_PLURALS  ;
0:a  NOUN_BACK_PARTITIVE_A  ;
0:a  NOUN_BACK_ILLATIVE_AN  ;
0:o  NOUN_BACK_PARTITIVE_ITA  ;
0:o  NOUN_BACK_GENITIVE_IDEN  ;
+Use/NG:o  NOUN_BACK_GENITIVE_ITTEN  ;
+Use/NG:a  NOUN_BACK_GENITIVE_IN  ;
0:o  NOUN_BACK_ILLATIVE_IHIN  ;
0:a  NOUN_COMPOUND_0  ;
0:a  NOUN_COMPOUND_N  ;
0:o  NOUN_COMPOUND_IDEN  ;
+Use/NG:o  NOUN_COMPOUND_ITTEN  ;
+Use/NG:a  NOUN_COMPOUND_IN  ;

LEXICON NOUN_HÄKKYRÄ
!!€gt-norm:  Nouns 12 front
!!€  häkkyrä: häkkyrä+N+Sg+Nom # thingie
!!€  häkkyrää: häkkyrä+N+Sg+Par
!!€  häkkyränä: häkkyrä+N+Sg+Ess
!!€  häkkyröinä: häkkyrä+N+Pl+Ess
!!€  häkkyröitä: häkkyrä+N+Pl+Par
0:ä  NOUN_FRONT_NOMINATIVE  ;
0:ä  NOUN_FRONT_SINGULARS  ;
0:ö  NOUN_FRONT_PLURALS  ;
0:ä  NOUN_FRONT_PARTITIVE_Ä  ;
0:ä  NOUN_FRONT_ILLATIVE_ÄN  ;
0:ö  NOUN_FRONT_PARTITIVE_ITÄ  ;
0:ö  NOUN_FRONT_GENITIVE_IDEN  ;
+Use/NG:ö  NOUN_FRONT_GENITIVE_ITTEN  ;
+Use/NG:ä  NOUN_FRONT_GENITIVE_IN  ;
0  NOUN_FRONT_ILLATIVE_IIN  ;
0:ö  NOUN_FRONT_ILLATIVE_IHIN  ;
0:ä  NOUN_COMPOUND_0  ;
0:ä  NOUN_COMPOUND_N  ;
0:ö  NOUN_COMPOUND_IDEN  ;
+Use/NG:ö  NOUN_COMPOUND_ITTEN  ;
+Use/NG:ä  NOUN_COMPOUND_IN  ;

!!  There is a possible class for further variation of a:o
!!  in the old dictionary dictionary that is worth re-evaluating.

!!  There’s one more allomorph pattern.

LEXICON NOUN_SIIVILÄ
!!€gt-norm:  Nouns 12++ front
!!€  mörinä: mörinä+N+Sg+Nom # murr
!!€  mörinää: mörinä+N+Sg+Par
!!€  mörinänä: mörinä+N+Sg+Ess
!!€  mörinässä: mörinä+N+Sg+Ine
0:ä  NOUN_FRONT_NOMINATIVE  ;
0:ä  NOUN_FRONT_SINGULARS  ;
0:ö  NOUN_FRONT_PLURALS  ;
0:ä  NOUN_FRONT_PARTITIVE_Ä  ;
0:ä  NOUN_FRONT_ILLATIVE_ÄN  ;
0:ö  NOUN_FRONT_PARTITIVE_ITÄ  ;
+Use/NG:ö  NOUN_FRONT_PARTITIVE_JÄ  ;
+Use/NG:ö  NOUN_FRONT_GENITIVE_IEN  ;
0:ö  NOUN_FRONT_GENITIVE_IEN  ;
+Use/NG:ö  NOUN_FRONT_GENITIVE_JEN  ;
+Use/NG:ä  NOUN_FRONT_GENITIVE_IN  ;
0:ö  NOUN_FRONT_ILLATIVE_IHIN  ;
0:ä  NOUN_COMPOUND_0  ;
0:ä  NOUN_COMPOUND_N  ;
0:ö  NOUN_COMPOUND_IDEN  ;
+Use/NG:ö  NOUN_COMPOUND_ITTEN  ;
+Use/NG:ä  NOUN_COMPOUND_IN  ;

!!  The trisyllabic a-final words with quantitative consonant gradation allow
!!  same illative variation as o, u, y, and ö finals described earlier.

LEXICON NOUN_LUSIKKA
!!€gt-norm:  Nouns 14 back
!!€  lusikka: lusikka+N+Sg+Nom # spoon
!!€  lusikkoina: lusikka+N+Pl+Ess
!!€  lusikoissa: lusikka+N+Pl+Ine
!!€  lusikoihin: lusikka+N+Pl+Ill
!!€  lusikkoihin: lusikka+N+Pl+Ill
0:ka  NOUN_BACK_NOMINATIVE  ;
0:ka  NOUN_BACK_STRONG_SINGULARS  ;
0:a  NOUN_BACK_WEAK_SINGULARS  ;
0:ko  NOUN_BACK_STRONG_PLURALS  ;
0:o  NOUN_BACK_WEAK_PLURALS  ;
0:ka  NOUN_BACK_PARTITIVE_A  ;
0:ka  NOUN_BACK_ILLATIVE_AN  ;
0:o  NOUN_BACK_PARTITIVE_ITA  ;
0:ko  NOUN_BACK_PARTITIVE_JA  ;
0:o  NOUN_BACK_GENITIVE_IDEN  ;
+Use/NG:o  NOUN_BACK_GENITIVE_ITTEN  ;
+Use/NG:ko  NOUN_BACK_GENITIVE_JEN  ;
+Use/NG:ka  NOUN_BACK_GENITIVE_IN  ;
0:ko  NOUN_BACK_ILLATIVE_IHIN  ;
+Use/NG:o  NOUN_BACK_ILLATIVE_IHIN  ;
0:ka  NOUN_COMPOUND_0  ;
0:a  NOUN_COMPOUND_N  ;
0:o  NOUN_COMPOUND_IDEN  ;
+Use/NG:o  NOUN_COMPOUND_ITTEN  ;
+Use/NG:ko  NOUN_COMPOUND_JEN  ;
+Use/NG:ka  NOUN_COMPOUND_IN  ;

LEXICON NOUN_KÄMMEKKÄ
!!€gt-norm:  Nouns 14 front
!!€  kämmekkä: kämmekkä+N+Sg+Nom # handy
!!€  kämmeköihin: kämmekkä+N+Pl+Ill
!!€  kämmekköihin: kämmekkä+N+Pl+Ill
0:kä  NOUN_FRONT_NOMINATIVE  ;
0:kä  NOUN_FRONT_STRONG_SINGULARS  ;
0:ä  NOUN_FRONT_WEAK_SINGULARS  ;
0:kö  NOUN_FRONT_STRONG_PLURALS  ;
0:ö  NOUN_FRONT_WEAK_PLURALS  ;
0:kä  NOUN_FRONT_PARTITIVE_Ä  ;
0:kä  NOUN_FRONT_ILLATIVE_ÄN  ;
0:ö  NOUN_FRONT_PARTITIVE_ITÄ  ;
+Use/NG:kö  NOUN_FRONT_PARTITIVE_JÄ  ;
0:ö  NOUN_FRONT_GENITIVE_IDEN  ;
+Use/NG:ö  NOUN_FRONT_GENITIVE_ITTEN  ;
+Use/NG:kö  NOUN_FRONT_GENITIVE_JEN  ;
+Use/NG:kä  NOUN_FRONT_GENITIVE_IN  ;
0:ö  NOUN_FRONT_ILLATIVE_IHIN  ;
0:kö  NOUN_FRONT_ILLATIVE_IHIN  ;
0:kä  NOUN_COMPOUND_0  ;
0:ä  NOUN_COMPOUND_N  ;
0:ö  NOUN_COMPOUND_IDEN  ;
+Use/NG:ö  NOUN_COMPOUND_ITTEN  ;
+Use/NG:kä  NOUN_COMPOUND_IN  ;

LEXICON NOUN_ULAPPA
!!€gt-norm:  Nouns 14 back p̃0
!!€  ulappa: ulappa+N+Sg+Nom # horizon
!!€  ulappoina: ulappa+N+Pl+Ess
!!€  ulapoissa: ulappa+N+Pl+Ine
!!€  ulapoihin: ulappa+N+Pl+Ill
!!€  ulappoihin: ulappa+N+Pl+Ill
0:pa  NOUN_BACK_NOMINATIVE  ;
0:pa  NOUN_BACK_STRONG_SINGULARS  ;
0:a  NOUN_BACK_WEAK_SINGULARS  ;
0:po  NOUN_BACK_STRONG_PLURALS  ;
0:o  NOUN_BACK_WEAK_PLURALS  ;
0:pa  NOUN_BACK_PARTITIVE_A  ;
0:pa  NOUN_BACK_ILLATIVE_AN  ;
+Use/NG:o  NOUN_BACK_PARTITIVE_ITA  ;
+Use/NG:po  NOUN_BACK_PARTITIVE_JA  ;
0:o  NOUN_BACK_GENITIVE_IDEN  ;
+Use/NG:o  NOUN_BACK_GENITIVE_ITTEN  ;
+Use/NG:po  NOUN_BACK_GENITIVE_JEN  ;
+Use/NG:pa  NOUN_BACK_GENITIVE_IN  ;
0:o  NOUN_BACK_ILLATIVE_IHIN  ;
+Use/NG:po  NOUN_BACK_ILLATIVE_IHIN  ;
0:pa  NOUN_COMPOUND_0  ;
0:a  NOUN_COMPOUND_N  ;
0:o  NOUN_COMPOUND_IDEN  ;
+Use/NG:o  NOUN_COMPOUND_ITTEN  ;
+Use/NG:po  NOUN_COMPOUND_JEN  ;
+Use/NG:pa  NOUN_COMPOUND_IN  ;

LEXICON NOUN_POHATTA
!!€gt-norm:  Nouns 14 back t0
!!€  pohatta: pohatta+N+Sg+Nom # shark
!!€  pohattoina: pohatta+N+Pl+Ess
!!€  pohatoissa: pohatta+N+Pl+Ine
!!€  pohattoihin: pohatta+N+Pl+Ill
!!€  pohatoihin: pohatta+N+Pl+Ill
0:ta  NOUN_BACK_NOMINATIVE  ;
0:ta  NOUN_BACK_STRONG_SINGULARS  ;
0:a  NOUN_BACK_WEAK_SINGULARS  ;
0:to  NOUN_BACK_STRONG_PLURALS  ;
0:o  NOUN_BACK_WEAK_PLURALS  ;
0:ta  NOUN_BACK_PARTITIVE_A  ;
0:ta  NOUN_BACK_ILLATIVE_AN  ;
0:o  NOUN_BACK_PARTITIVE_ITA  ;
+Use/NG:to  NOUN_BACK_PARTITIVE_JA  ;
0:o  NOUN_BACK_GENITIVE_IDEN  ;
+Use/NG:o  NOUN_BACK_GENITIVE_ITTEN  ;
+Use/NG:to  NOUN_BACK_GENITIVE_JEN  ;
+Use/NG:ta  NOUN_BACK_GENITIVE_IN  ;
0:o  NOUN_BACK_ILLATIVE_IHIN  ;
0:to  NOUN_BACK_ILLATIVE_IHIN  ;
0:ta  NOUN_COMPOUND_0  ;
0:a  NOUN_COMPOUND_N  ;
0:o  NOUN_COMPOUND_IDEN  ;
+Use/NG:o  NOUN_COMPOUND_ITTEN  ;
+Use/NG:to  NOUN_COMPOUND_JEN  ;
+Use/NG:ta  NOUN_COMPOUND_IN  ;

!!  The a-final words ending in long vowels with syllable boundary have a:0
!!  variation and more allomorphs for plyral GENITIVE or illative.

LEXICON NOUN_SOKEA
!!€gt-norm:  Nouns 15 ea
!!€  sokea: sokea+N+Sg+Nom # blind
!!€  sokeana: sokea+N+Sg+Ess
!!€  sokeina: sokea+N+Pl+Ess
!!€  sokeissa: sokea+N+Pl+Ine
!!€  sokeihin: sokea+N+Pl+Ill
!!€  sokeisiin: sokea+N+Pl+Ill
0:a  NOUN_BACK_NOMINATIVE  ;
0:a  NOUN_BACK_SINGULARS  ;
0  NOUN_BACK_PLURALS  ;
0:a  NOUN_BACK_PARTITIVE_A  ;
0:a  NOUN_BACK_ILLATIVE_AN  ;
0  NOUN_BACK_PARTITIVE_ITA  ;
0  NOUN_BACK_GENITIVE_IDEN  ;
+Use/NG:0  NOUN_BACK_GENITIVE_ITTEN  ;
0:a  NOUN_BACK_GENITIVE_IN  ;
0  NOUN_BACK_ILLATIVE_ISIIN  ;
+Use/NG:0  NOUN_BACK_ILLATIVE_IHIN  ;
0:a  NOUN_COMPOUND_0  ;
0:a  NOUN_COMPOUND_N  ;
0  NOUN_COMPOUND_IDEN  ;
+Use/NG:0  NOUN_COMPOUND_ITTEN  ;
+Use/NG:a  NOUN_COMPOUND_IN  ;

LEXICON NOUN_LIPEÄ
!!€gt-norm:  Nouns 15 eä
!!€  lipeä: lipeä+N+Sg+Nom sodium hydroxide
!!€  lipeänä: lipeä+N+Sg+Ess
!!€  lipeinä: lipeä+N+Pl+Ess
!!€  lipeissä: lipeä+N+Pl+Ine
!!€  lipeihin: lipeä+N+Pl+Ill
!!€  lipeisiin: lipeä+N+Pl+Ill
0:ä  NOUN_FRONT_NOMINATIVE  ;
0:ä  NOUN_FRONT_SINGULARS  ;
0  NOUN_FRONT_PLURALS  ;
0:ä  NOUN_FRONT_PARTITIVE_Ä  ;
0:ä  NOUN_FRONT_ILLATIVE_ÄN  ;
0  NOUN_FRONT_PARTITIVE_ITÄ  ;
0  NOUN_FRONT_GENITIVE_IDEN  ;
+Use/NG:0  NOUN_FRONT_GENITIVE_ITTEN  ;
+Use/NG:ä  NOUN_FRONT_GENITIVE_IN  ;
0  NOUN_FRONT_ILLATIVE_ISIIN  ;
+Use/NG:0  NOUN_FRONT_ILLATIVE_IHIN  ;
0:ä  NOUN_COMPOUND_0  ;
0:ä  NOUN_COMPOUND_N  ;
0  NOUN_COMPOUND_IDEN  ;
+Use/NG:0  NOUN_COMPOUND_ITTEN  ;
+Use/NG:ä  NOUN_COMPOUND_IN  ;

!! ### Lexicalised comparatives
!!  Lexicalised comparatives have the same special inflection pattern as
!!  comparatives have: stem final i varies with a, and mp gradates into mm.
!!  There are  not many comparatives that lexicalise into nouns.

LEXICON NOUN_VANHEMPI
!!€gt-norm:  Nouns 16
!!€  vanhempi: vanhempi+N+Sg+Nom # parent
!!€  vanhempana: vanhempi+N+Sg+Ess
!!€  vanhemmassa: vanhempi+N+Sg+Ine
!!€  vanhempina: vanhempi+N+Pl+Ess
!!€  vanhemmista: vanhempi+N+Pl+Ela
0:pi  NOUN_BACK_NOMINATIVE  ;
0:pa  NOUN_BACK_STRONG_SINGULARS  ;
0:ma  NOUN_BACK_WEAK_SINGULARS  ;
0:p  NOUN_BACK_STRONG_PLURALS  ;
0:m  NOUN_BACK_WEAK_PLURALS  ;
0:pi  NOUN_BACK_PARTITIVE_A  ;
0:pi  NOUN_BACK_ILLATIVE_IN  ;
0:p  NOUN_BACK_PARTITIVE_IA  ;
0:p  NOUN_BACK_GENITIVE_IEN  ;
+Use/NG:pa  NOUN_BACK_GENITIVE_IN  ;
0:p  NOUN_BACK_ILLATIVE_IIN  ;
0:pi  NOUN_COMPOUND_0  ;
0:ma  NOUN_COMPOUND_N  ;
0:mpa  NOUN_COMPOUND_IN  ; ! type ’vanhempain-’ is commoner than -in usually
0:p  NOUN_COMPOUND_IEN  ;
+Use/NG:pa  NOUN_COMPOUND_IN  ;

!! ### Long vowel stems
!!  The long vowel stems have shortening variation in plural inflection, and
!!  special singular illatives, partitives.

!!  Bisyllabic and longer stems with long vowels have -seen illative suffix.
!!  This class has some of the old -UU derivations.
LEXICON NOUN_VAINAA
!!€gt-norm:  Nouns 17 a
!!€  vapaa: vapaa+N+Sg+Nom # free
!!€  vapaata: vapaa+N+Sg+Par
!!€  vapaaseen: vapaa+N+Sg+Ill
0:a  NOUN_BACK_NOMINATIVE  ;
0:a  NOUN_BACK_SINGULARS  ;
0  NOUN_BACK_PLURALS  ;
0:a  NOUN_BACK_PARTITIVE_TA  ;
0:a  NOUN_BACK_ILLATIVE_SEEN  ;
0  NOUN_BACK_PARTITIVE_ITA  ;
0  NOUN_BACK_GENITIVE_IDEN  ;
+Use/NG:0  NOUN_BACK_GENITIVE_ITTEN  ;
0  NOUN_BACK_ILLATIVE_ISIIN  ;
+Use/NG:0  NOUN_BACK_ILLATIVE_IHIN  ;
0:a  NOUN_COMPOUND_0  ;
0:a  NOUN_COMPOUND_N  ;
0  NOUN_COMPOUND_IDEN  ;
+Use/NG:0  NOUN_COMPOUND_ITTEN  ;

LEXICON NOUN_TIENOO
!!€gt-norm:  Nouns 17 o
!!€  tienoo: tienoo+N+Sg+Nom # neighborhood
!!€  tienoota: tienoo+N+Sg+Par
!!€  tienooseen: tienoo+N+Sg+Ill
0:o  NOUN_BACK_NOMINATIVE  ;
0:o  NOUN_BACK_SINGULARS  ;
0  NOUN_BACK_PLURALS  ;
0:o  NOUN_BACK_PARTITIVE_TA  ;
0:o  NOUN_BACK_ILLATIVE_SEEN  ;
0  NOUN_BACK_PARTITIVE_ITA  ;
0  NOUN_BACK_GENITIVE_IDEN  ;
+Use/NG:0  NOUN_BACK_GENITIVE_ITTEN  ;
0  NOUN_BACK_ILLATIVE_ISIIN  ;
+Use/NG:0  NOUN_BACK_ILLATIVE_IHIN  ;
0:o  NOUN_COMPOUND_0  ;
0:o  NOUN_COMPOUND_N  ;
0  NOUN_COMPOUND_IDEN  ;
+Use/NG:0  NOUN_COMPOUND_ITTEN  ;

LEXICON NOUN_LEIKKUU
!!€gt-norm:  Nouns 17 u
!!€  kerjuu: kerjuu+N+Sg+Nom # begging
!!€  kerjuuta: kerjuu+N+Sg+Par
!!€  kerjuuseen: kerjuu+N+Sg+Ill
0:u  NOUN_BACK_NOMINATIVE  ;
0:u  NOUN_BACK_SINGULARS  ;
0  NOUN_BACK_PLURALS  ;
0:u  NOUN_BACK_PARTITIVE_TA  ;
0:u  NOUN_BACK_ILLATIVE_SEEN  ;
0  NOUN_BACK_PARTITIVE_ITA  ;
0  NOUN_BACK_GENITIVE_IDEN  ;
+Use/NG:0  NOUN_BACK_GENITIVE_ITTEN  ;
0  NOUN_BACK_ILLATIVE_ISIIN  ;
+Use/NG:0  NOUN_BACK_ILLATIVE_IHIN  ;
0:u  NOUN_COMPOUND_0  ;
0:u  NOUN_COMPOUND_N  ;
0  NOUN_COMPOUND_IDEN  ;
+Use/NG:0  NOUN_COMPOUND_ITTEN  ;

!!  Monosyllabic long vowel stems have illative suffixes of form -hVn.

LEXICON NOUN_MAA
!!€gt-norm:  Nouns 18 a
!!€  maa: maa+N+Sg+Nom # earth
!!€  maata: maa+N+Sg+Par
!!€  maahan: maa+N+Sg+Ill
0:a  NOUN_BACK_NOMINATIVE  ;
0:a  NOUN_BACK_SINGULARS  ;
0  NOUN_BACK_PLURALS  ;
0:a  NOUN_BACK_PARTITIVE_TA  ;
0:a  NOUN_BACK_ILLATIVE_HAN  ;
0  NOUN_BACK_PARTITIVE_ITA  ;
0  NOUN_BACK_GENITIVE_IDEN  ;
+Use/NG:0  NOUN_BACK_GENITIVE_ITTEN  ;
0  NOUN_BACK_ILLATIVE_IHIN  ;
0:a  NOUN_COMPOUND_0  ;
0:a  NOUN_COMPOUND_N  ;
0  NOUN_COMPOUND_IDEN  ;
+Use/NG:0  NOUN_COMPOUND_ITTEN  ;

LEXICON NOUN_TEE
!!€gt-norm:  Nouns 18 e
!!€  tee: tee+N+Sg+Nom # tea
!!€  teetä: tee+N+Sg+Par
!!€  teehen: tee+N+Sg+Ill
0:e  NOUN_FRONT_NOMINATIVE  ;
0:e  NOUN_FRONT_SINGULARS  ;
0  NOUN_FRONT_PLURALS  ;
0:e  NOUN_FRONT_PARTITIVE_TÄ  ;
0:e  NOUN_FRONT_ILLATIVE_HEN  ;
0  NOUN_FRONT_PARTITIVE_ITÄ  ;
0  NOUN_FRONT_GENITIVE_IEN  ;
+Use/NG:0  NOUN_FRONT_GENITIVE_IEN  ;
0  NOUN_FRONT_ILLATIVE_IHIN  ;
0:e  NOUN_COMPOUND_0  ;
0:e  NOUN_COMPOUND_N  ;
0  NOUN_COMPOUND_IDEN  ;
+Use/NG:0  NOUN_COMPOUND_ITTEN  ;

LEXICON NOUN_HAI
!!€gt-norm:  Nouns 18 i back
!!€  hai: hai+N+Sg+Nom # shark
!!€  haita: hai+N+Sg+Par
!!€  haihin: hai+N+Sg+Ill
0:i  NOUN_BACK_NOMINATIVE  ;
0:i  NOUN_BACK_SINGULARS  ;
0  NOUN_BACK_PLURALS  ;
0:i  NOUN_BACK_PARTITIVE_TA  ;
0:i  NOUN_BACK_ILLATIVE_HIN  ;
0  NOUN_BACK_PARTITIVE_ITA  ;
0  NOUN_BACK_GENITIVE_IDEN  ;
+Use/NG:0  NOUN_BACK_GENITIVE_ITTEN  ;
0  NOUN_BACK_ILLATIVE_IHIN  ;
0:i  NOUN_COMPOUND_0  ;
0:i  NOUN_COMPOUND_N  ;
0  NOUN_COMPOUND_IDEN  ;
+Use/NG:0  NOUN_COMPOUND_ITTEN  ;

LEXICON NOUN_PII
!!€gt-norm:  Nouns 18 i
!!€  pii: pii+N+Sg+Nom # silica
!!€  piitä: pii+N+Sg+Par
!!€  piihin: pii+N+Sg+Ill
0:i  NOUN_FRONT_NOMINATIVE  ;
0:i  NOUN_FRONT_SINGULARS  ;
0  NOUN_FRONT_PLURALS  ;
0:i  NOUN_FRONT_PARTITIVE_TÄ  ;
0:i  NOUN_FRONT_ILLATIVE_HIN  ;
0  NOUN_FRONT_PARTITIVE_ITÄ  ;
0  NOUN_FRONT_GENITIVE_IDEN  ;
+Use/NG:0  NOUN_FRONT_GENITIVE_ITTEN  ;
0  NOUN_FRONT_ILLATIVE_IHIN  ;
0:i  NOUN_COMPOUND_0  ;
0:i  NOUN_COMPOUND_N  ;
0  NOUN_COMPOUND_IDEN  ;
+Use/NG:0  NOUN_COMPOUND_ITTEN  ;

LEXICON NOUN_OOKOO
!!€gt-norm:  Nouns 18 o
!!€  ookoo: ookoo+N+Sg+Nom # OK
!!€  ookoota: ookoo+N+Sg+Par
!!€  ookoohon: ookoo+N+Sg+Ill
0:o  NOUN_BACK_NOMINATIVE  ;
0:o  NOUN_BACK_SINGULARS  ;
0  NOUN_BACK_PLURALS  ;
0:o  NOUN_BACK_PARTITIVE_TA  ;
0:o  NOUN_BACK_ILLATIVE_HON  ;
0  NOUN_BACK_PARTITIVE_ITA  ;
0  NOUN_BACK_GENITIVE_IDEN  ;
+Use/NG:0  NOUN_BACK_GENITIVE_ITTEN  ;
0  NOUN_BACK_ILLATIVE_IHIN  ;
0:o  NOUN_COMPOUND_0  ;
0:o  NOUN_COMPOUND_N  ;
0  NOUN_COMPOUND_IDEN  ;
+Use/NG:0  NOUN_COMPOUND_ITTEN  ;

LEXICON NOUN_PUU
!!€gt-norm:  Nouns 18 u
!!€  puu: puu+N+Sg+Nom # tree
!!€  puuta: puu+N+Sg+Par
!!€  puuhun: puu+N+Sg+Ill
0:u  NOUN_BACK_NOMINATIVE  ;
0:u  NOUN_BACK_SINGULARS  ;
0  NOUN_BACK_PLURALS  ;
0:u  NOUN_BACK_PARTITIVE_TA  ;
0:u  NOUN_BACK_ILLATIVE_HUN  ;
0  NOUN_BACK_PARTITIVE_ITA  ;
0  NOUN_BACK_GENITIVE_IDEN  ;
+Use/NG:0  NOUN_BACK_GENITIVE_ITTEN  ;
0  NOUN_BACK_ILLATIVE_IHIN  ;
0:u  NOUN_COMPOUND_0  ;
0:u  NOUN_COMPOUND_N  ;
0  NOUN_COMPOUND_IDEN  ;
+Use/NG:0  NOUN_COMPOUND_ITTEN  ;

LEXICON NOUN_PYY
!!€gt-norm:  Nouns 18 y
!!€  pyy: pyy+N+Sg+Nom kind of a bird
!!€  pyytä: pyy+N+Sg+Par
!!€  pyyhyn: pyy+N+Sg+Ill
0:y  NOUN_FRONT_NOMINATIVE  ;
0:y  NOUN_FRONT_SINGULARS  ;
0  NOUN_FRONT_PLURALS  ;
0:y  NOUN_FRONT_PARTITIVE_TÄ  ;
0:y  NOUN_FRONT_ILLATIVE_HYN  ;
0  NOUN_FRONT_PARTITIVE_ITÄ  ;
0  NOUN_FRONT_GENITIVE_IDEN  ;
+Use/NG:0  NOUN_FRONT_GENITIVE_ITTEN  ;
0  NOUN_FRONT_ILLATIVE_IHIN  ;
0:y  NOUN_COMPOUND_0  ;
0:y  NOUN_COMPOUND_N  ;
0  NOUN_COMPOUND_IDEN  ;
+Use/NG:0  NOUN_COMPOUND_ITTEN  ;

LEXICON NOUN_PÄÄ
!!€gt-norm:  Nouns 18 ä
!!€  pää: pää+N+Sg+Nom # head
!!€  päätä: pää+N+Sg+Par
!!€  päähän: pää+N+Sg+Ill
0:ä  NOUN_FRONT_NOMINATIVE  ;
0:ä  NOUN_FRONT_SINGULARS  ;
0  NOUN_FRONT_PLURALS  ;
0:ä  NOUN_FRONT_PARTITIVE_TÄ  ;
0:ä  NOUN_FRONT_ILLATIVE_HÄN  ;
0  NOUN_FRONT_PARTITIVE_ITÄ  ;
0  NOUN_FRONT_GENITIVE_IDEN  ;
+Use/NG:0  NOUN_FRONT_GENITIVE_ITTEN  ;
0  NOUN_FRONT_ILLATIVE_IHIN  ;
0:ä  NOUN_COMPOUND_0  ;
0:ä  NOUN_COMPOUND_N  ;
0  NOUN_COMPOUND_IDEN  ;
+Use/NG:0  NOUN_COMPOUND_ITTEN  ;

LEXICON NOUN_KÖÖ
!!€gt-norm:  Nouns 18 ö
!!€  köö: köö+N+Sg+Nom pool/billiard stick
!!€  köötä: köö+N+Sg+Par
!!€  kööhön: köö+N+Sg+Ill
0:ö  NOUN_FRONT_NOMINATIVE  ;
0:ö  NOUN_FRONT_SINGULARS  ;
0  NOUN_FRONT_PLURALS  ;
0:ö  NOUN_FRONT_PARTITIVE_TÄ  ;
0:ö  NOUN_FRONT_ILLATIVE_HÖN  ;
0  NOUN_FRONT_PARTITIVE_ITÄ  ;
0  NOUN_FRONT_GENITIVE_IDEN  ;
+Use/NG:0  NOUN_FRONT_GENITIVE_ITTEN  ;
0  NOUN_FRONT_ILLATIVE_IHIN  ;
0:ö  NOUN_COMPOUND_0  ;
0:ö  NOUN_COMPOUND_N  ;
0  NOUN_COMPOUND_IDEN  ;
+Use/NG:0  NOUN_COMPOUND_ITTEN  ;

!! ### Opening diphthong stems
!!  In old opening diphthong final words, the dipthong simplifies for plural
!!  forms by dropping the initial vowel. For new words of this class, no
!!  stem mutations happen and they are in above mentioned classes, (e.g.
!!  NOUN_ZOMBIE).

LEXICON NOUN_TIE
!!€gt-norm:  Nouns 19 ie
!!€  tie: tie+N+Sg+Nom # road
!!€  tietä: tie+N+Sg+Par
!!€  teitä: tie+N+Pl+Par
0:ie  NOUN_FRONT_NOMINATIVE  ;
0:ie  NOUN_FRONT_SINGULARS  ;
0:e  NOUN_FRONT_PLURALS  ;
0:ie  NOUN_FRONT_PARTITIVE_TÄ  ;
0:ie  NOUN_FRONT_ILLATIVE_HEN  ;
0:e  NOUN_FRONT_PARTITIVE_ITÄ  ;
0:e  NOUN_FRONT_GENITIVE_IDEN  ;
+Use/NG:e  NOUN_FRONT_GENITIVE_ITTEN  ;
0:e  NOUN_FRONT_ILLATIVE_IHIN  ;
0:ie  NOUN_COMPOUND_0  ;
0:ie  NOUN_COMPOUND_N  ;
0:e  NOUN_COMPOUND_IDEN  ;
0:e  NOUN_COMPOUND_ITTEN  ;

LEXICON NOUN_VUO
!!€gt-norm:  Nouns 19 uo
!!€  suo: suo+N+Sg+Nom # swamp
!!€  suota: suo+N+Sg+Par
!!€  soita: suo+N+Pl+Par
0:uo  NOUN_BACK_NOMINATIVE  ;
0:uo  NOUN_BACK_SINGULARS  ;
0:o  NOUN_BACK_PLURALS  ;
0:uo  NOUN_BACK_PARTITIVE_TA  ;
0:uo  NOUN_BACK_ILLATIVE_HON  ;
0:o  NOUN_BACK_PARTITIVE_ITA  ;
0:o  NOUN_BACK_GENITIVE_IDEN  ;
+Use/NG:o  NOUN_BACK_GENITIVE_ITTEN  ;
0:o  NOUN_BACK_ILLATIVE_IHIN  ;
0:uo  NOUN_COMPOUND_0  ;
0:uo  NOUN_COMPOUND_N  ;
0:o  NOUN_COMPOUND_IDEN  ;
0:o  NOUN_COMPOUND_ITTEN  ;

LEXICON NOUN_TYÖ
!! THIS WAS MISSING 2015-08-23, REDIRECTING Jaska
 NOUN_YÖ ;
LEXICON NOUN_YÖ
!!€gt-norm:  Nouns 19 yö
!!€  työ: työ+N+Sg+Nom # work
!!€  työtä: työ+N+Sg+Par
!!€  töitä: työ+N+Pl+Par
0:yö  NOUN_FRONT_NOMINATIVE  ;
0:yö  NOUN_FRONT_SINGULARS  ;
0:ö  NOUN_FRONT_PLURALS  ;
0:yö  NOUN_FRONT_PARTITIVE_TÄ  ;
0:yö  NOUN_FRONT_ILLATIVE_HÖN  ;
0:ö  NOUN_FRONT_PARTITIVE_ITÄ  ;
0:ö  NOUN_FRONT_GENITIVE_IDEN  ;
+Use/NG:ö  NOUN_FRONT_GENITIVE_ITTEN  ;
0:ö  NOUN_FRONT_ILLATIVE_IHIN  ;
0:yö  NOUN_COMPOUND_0  ;
0:yö  NOUN_COMPOUND_N  ;
0:ö  NOUN_COMPOUND_IDEN  ;
0:ö  NOUN_COMPOUND_ITTEN  ;

!! ### Newer loan words
!!  The loan words that end in long vowel, and have been modified to Finnish
!!  orthography, have combination of long vowel stem’s allomorphs for e.g
!!  illatives. Sometimes rules for these classes of words are vague.

LEXICON NOUN_NUGAA
!!€gt-norm:  Nouns 20 a
!!€  nugaa: nugaa+N+Sg+Nom # nougat
!!€  nugaata: nugaa+N+Sg+Par
!!€  nugaana: nugaa+N+Sg+Ess
!!€  nugaahan: nugaa+N+Sg+Ill
!!€  nugaaseen: nugaa+N+Sg+Ill
!!€  nugaissa: nugaa+N+Pl+Ine
!!€  nugaista: nugaa+N+Pl+Ela
!!€  nugaiden: nugaa+N+Pl+Gen
!!€  nugaitten: nugaa+N+Pl+Gen
!!€  nugaisiin: nugaa+N+Pl+Ill
!!€  nugaihin: nugaa+N+Pl+Ill
0:a  NOUN_BACK_NOMINATIVE  ;
0:a  NOUN_BACK_SINGULARS  ;
0  NOUN_BACK_PLURALS  ;
0:a  NOUN_BACK_PARTITIVE_TA  ;
0:a  NOUN_BACK_ILLATIVE_HAN  ;
0:a  NOUN_BACK_ILLATIVE_SEEN  ;
0  NOUN_BACK_PARTITIVE_ITA  ;
0  NOUN_BACK_GENITIVE_IDEN  ;
+Use/NG:0  NOUN_BACK_GENITIVE_ITTEN  ;
0  NOUN_BACK_ILLATIVE_IHIN  ;
0  NOUN_BACK_ILLATIVE_ISIIN  ;
0:a  NOUN_COMPOUND_0  ;
0:a  NOUN_COMPOUND_N  ;
0  NOUN_COMPOUND_IDEN  ;
+Use/NG:0  NOUN_COMPOUND_ITTEN  ;

LEXICON NOUN_PATEE
!!€gt-norm:  Nouns 20 e
!!€  patee: patee+N+Sg+Nom # paté
!!€  pateeta: patee+N+Sg+Par
!!€  pateena: patee+N+Sg+Ess
!!€  pateehen: patee+N+Sg+Ill
!!€  pateeseen: patee+N+Sg+Ill
!!€  pateissa: patee+N+Pl+Ine
!!€  pateista: patee+N+Pl+Ela
!!€  pateiden: patee+N+Pl+Gen
!!€  pateitten: patee+N+Pl+Gen
!!€  pateisiin: patee+N+Pl+Ill
!!€  pateihin: patee+N+Pl+Ill
0:e  NOUN_BACK_NOMINATIVE  ;
0:e  NOUN_BACK_SINGULARS  ;
0  NOUN_BACK_PLURALS  ;
0:e  NOUN_BACK_PARTITIVE_TA  ;
0:e  NOUN_BACK_ILLATIVE_HEN  ;
0:e  NOUN_BACK_ILLATIVE_SEEN  ;
0  NOUN_BACK_PARTITIVE_ITA  ;
0  NOUN_BACK_GENITIVE_IDEN  ;
+Use/NG:0  NOUN_BACK_GENITIVE_ITTEN  ;
0  NOUN_BACK_ILLATIVE_IHIN  ;
0  NOUN_BACK_ILLATIVE_ISIIN  ;
0:e  NOUN_COMPOUND_0  ;
0:e  NOUN_COMPOUND_N  ;
0  NOUN_COMPOUND_IDEN  ;
+Use/NG:0  NOUN_COMPOUND_ITTEN  ;

LEXICON NOUN_BIDEE
!!€gt-norm:  Nouns 20 e front
!!€  bidee: bidee+N+Sg+Nom # bidet
!!€  bideetä: bidee+N+Sg+Par
!!€  bideenä: bidee+N+Sg+Ess
!!€  bideehen: bidee+N+Sg+Ill
!!€  bideeseen: bidee+N+Sg+Ill
!!€  bideissä: bidee+N+Pl+Ine
!!€  bideistä: bidee+N+Pl+Ela
!!€  bideiden: bidee+N+Pl+Gen
!!€  bideitten: bidee+N+Pl+Gen
!!€  bideisiin: bidee+N+Pl+Ill
!!€  bideihin: bidee+N+Pl+Ill
0:e  NOUN_FRONT_NOMINATIVE  ;
0:e  NOUN_FRONT_SINGULARS  ;
0  NOUN_FRONT_PLURALS  ;
0:e  NOUN_FRONT_PARTITIVE_TÄ  ;
0:e  NOUN_FRONT_ILLATIVE_HEN  ;
0:e  NOUN_FRONT_ILLATIVE_SEEN  ;
0  NOUN_FRONT_PARTITIVE_ITÄ  ;
0  NOUN_FRONT_GENITIVE_IDEN  ;
+Use/NG:0  NOUN_FRONT_GENITIVE_ITTEN  ;
0  NOUN_FRONT_ILLATIVE_IHIN  ;
0  NOUN_FRONT_ILLATIVE_ISIIN  ;
0:e  NOUN_COMPOUND_0  ;
0:e  NOUN_COMPOUND_N  ;
0  NOUN_COMPOUND_IDEN  ;
+Use/NG:0  NOUN_COMPOUND_ITTEN  ;

!!  There’s a gap in -ii final loan stems.

LEXICON NOUN_TRIKOO
!!€gt-norm:  Nouns 20 o
!!€  trikoo: trikoo+N+Sg+Nom # tights
!!€  trikoota: trikoo+N+Sg+Par
!!€  trikoona: trikoo+N+Sg+Ess
!!€  trikoissa: trikoo+N+Pl+Ine
!!€  trikoista: trikoo+N+Pl+Ela
!!€  trikooseen: trikoo+N+Sg+Ill
!!€  trikoiden: trikoo+N+Pl+Gen
!!€  trikoitten: trikoo+N+Pl+Gen
!!€  trikoihin: trikoo+N+Pl+Ill
!!€  trikoisiin: trikoo+N+Pl+Ill
0:o  NOUN_BACK_NOMINATIVE  ;
0:o  NOUN_BACK_SINGULARS  ;
0  NOUN_BACK_PLURALS  ;
0:o  NOUN_BACK_PARTITIVE_TA  ;
0:o  NOUN_BACK_ILLATIVE_HIN  ;
0:o  NOUN_BACK_ILLATIVE_SEEN  ;
0  NOUN_BACK_PARTITIVE_ITA  ;
0  NOUN_BACK_GENITIVE_IDEN  ;
+Use/NG:0  NOUN_BACK_GENITIVE_ITTEN  ;
0  NOUN_BACK_ILLATIVE_IHIN  ;
0  NOUN_BACK_ILLATIVE_ISIIN  ;
0:o  NOUN_COMPOUND_0  ;
0:o  NOUN_COMPOUND_N  ;
0  NOUN_COMPOUND_IDEN  ;
+Use/NG:0  NOUN_COMPOUND_ITTEN  ;

LEXICON NOUN_RAGUU
!!€gt-norm:  Nouns 20 u
!!€  raguu: raguu+N+Sg+Nom # ragout
!!€  raguuta: raguu+N+Sg+Par
!!€  raguuna: raguu+N+Sg+Ess
!!€  raguussa: raguu+N+Sg+Ine
!!€  raguista: raguu+N+Pl+Ela
!!€  raguuseen: raguu+N+Sg+Ill
!!€  raguiden: raguu+N+Pl+Gen
!!€  raguiden: raguu+N+Pl+Gen
!!€  raguisiin: raguu+N+Pl+Ill
!!€  raguihin: raguu+N+Pl+Ill
0:u  NOUN_BACK_NOMINATIVE  ;
0:u  NOUN_BACK_SINGULARS  ;
0  NOUN_BACK_PLURALS  ;
0:u  NOUN_BACK_PARTITIVE_TA  ;
0:u  NOUN_BACK_ILLATIVE_HUN  ;
0:u  NOUN_BACK_ILLATIVE_SEEN  ;
0  NOUN_BACK_PARTITIVE_ITA  ;
0  NOUN_BACK_GENITIVE_IDEN  ;
+Use/NG:0  NOUN_BACK_GENITIVE_ITTEN  ;
0  NOUN_BACK_ILLATIVE_IHIN  ;
0  NOUN_BACK_ILLATIVE_ISIIN  ;
0:u  NOUN_COMPOUND_0  ;
0:u  NOUN_COMPOUND_N  ;
0  NOUN_COMPOUND_IDEN  ;
+Use/NG:0  NOUN_COMPOUND_ITTEN  ;

LEXICON NOUN_FONDYY
!!€gt-norm:  Nouns 20 y
!!€  fondyy: fondyy+N+Sg+Nom # fondue
!!€  fondyytä: fondyy+N+Sg+Par
!!€  fondyynä: fondyy+N+Sg+Ess
!!€  fondyyssä: fondyy+N+Sg+Ine
!!€  fondyistä: fondyy+N+Pl+Ela
!!€  fonduuseen: fondyy+N+Sg+Ill
!!€  fondyyhyn: fondyy+N+Sg+Ill
!!€  fondyiden: fondyy+N+Pl+Gen
!!€  fondyitten: fondyy+N+Pl+Gen
0:y  NOUN_FRONT_NOMINATIVE  ;
0:y  NOUN_FRONT_SINGULARS  ;
0  NOUN_FRONT_PLURALS  ;
0:y  NOUN_FRONT_PARTITIVE_TÄ  ;
0:y  NOUN_FRONT_ILLATIVE_HYN  ;
0:y  NOUN_FRONT_ILLATIVE_SEEN  ;
0  NOUN_FRONT_PARTITIVE_ITÄ  ;
0  NOUN_FRONT_GENITIVE_IDEN  ;
+Use/NG:0  NOUN_FRONT_GENITIVE_ITTEN  ;
0  NOUN_FRONT_ILLATIVE_IHIN  ;
0  NOUN_FRONT_ILLATIVE_ISIIN  ;
0:y  NOUN_COMPOUND_0  ;
0:y  NOUN_COMPOUND_N  ;
0  NOUN_COMPOUND_IDEN  ;
+Use/NG:0  NOUN_COMPOUND_ITTEN  ;


LEXICON NOUN_MILJÖÖ
!!€gt-norm:  Nouns 20 ö
!!€  miljöö: miljöö+N+Sg+Nom # milieu
!!€  miljöötä: miljöö+N+Sg+Par
!!€  miljöönä: miljöö+N+Sg+Ess
!!€  miljöössä: miljöö+N+Sg+Ine
!!€  miljöistä: miljöö+N+Pl+Ela
!!€  miljööseen: miljöö+N+Sg+Ill
!!€  miljöiden: miljöö+N+Pl+Gen
!!€  miljöitten: miljöö+N+Pl+Gen
!!€  miljöihin: miljöö+N+Pl+Ill
!!€  miljöisiin: miljöö+N+Pl+Ill
0:ö  NOUN_FRONT_NOMINATIVE  ;
0:ö  NOUN_FRONT_SINGULARS  ;
0  NOUN_FRONT_PLURALS  ;
0:ö  NOUN_FRONT_PARTITIVE_TÄ  ;
0:ö  NOUN_FRONT_ILLATIVE_SEEN  ;
0  NOUN_FRONT_PARTITIVE_ITÄ  ;
0  NOUN_FRONT_GENITIVE_IDEN  ;
+Use/NG:0  NOUN_FRONT_GENITIVE_ITTEN  ;
0  NOUN_FRONT_ILLATIVE_IHIN  ;
0  NOUN_FRONT_ILLATIVE_ISIIN  ;
0:ö  NOUN_COMPOUND_0  ;
0:ö  NOUN_COMPOUND_N  ;
0  NOUN_COMPOUND_IDEN  ;
+Use/NG:0  NOUN_COMPOUND_ITTEN  ;

!!  Some loan words don’t end in long vowel but work like they would. The
!!  official dictionary says these words should avoid plural GENITIVE itten
!!  but not iden, in reality they may be in absolutely free variation.
!!  In general the rules for loan words are vague and do not always seem to
!!  work.

LEXICON NOUN_ROSÉ
!!€gt-norm:  Nouns 21 e back
!!€  rosé: rosé+N+Sg+Nom # rosé
!!€  roséta: rosé+N+Sg+Par
!!€  roséhen: rosé+N+Sg+Ill
!!€  roséseen: rosé+N+Sg+Ill
0  NOUN_BACK_NOMINATIVE  ;
0  NOUN_BACK_SINGULARS  ;
0  NOUN_BACK_PLURALS  ;
0  NOUN_BACK_PARTITIVE_TA  ;
0  NOUN_BACK_ILLATIVE_HEN  ;
0  NOUN_BACK_ILLATIVE_SEEN  ;
0  NOUN_BACK_PARTITIVE_ITA  ;
0  NOUN_BACK_GENITIVE_IDEN  ;
+Use/NG:0  NOUN_BACK_GENITIVE_ITTEN  ;
0  NOUN_BACK_ILLATIVE_IHIN  ;
0  NOUN_BACK_ILLATIVE_ISIIN  ;
0  NOUN_COMPOUND_0  ;
0  NOUN_COMPOUND_N  ;
0  NOUN_COMPOUND_IDEN  ;
+Use/NG:0  NOUN_COMPOUND_ITTEN  ;

LEXICON NOUN_BÉBÉ
!!€gt-norm:  Nouns 21 e front
!!€  bébé: bébé+N+Sg+Nom # bébé
!!€  bébétä: bébé+N+Sg+Par
!!€  bébéhen: bébé+N+Sg+Ill
!!€  bébéseen: bébé+N+Sg+Ill
0  NOUN_FRONT_NOMINATIVE  ;
0  NOUN_FRONT_SINGULARS  ;
0  NOUN_FRONT_PLURALS  ;
0  NOUN_FRONT_PARTITIVE_TÄ  ;
0  NOUN_FRONT_ILLATIVE_HEN  ;
0  NOUN_FRONT_ILLATIVE_SEEN  ;
0  NOUN_FRONT_PARTITIVE_ITÄ  ;
0  NOUN_FRONT_GENITIVE_IDEN  ;
+Use/NG:0  NOUN_FRONT_GENITIVE_ITTEN  ;
0  NOUN_FRONT_ILLATIVE_IHIN  ;
0  NOUN_FRONT_ILLATIVE_ISIIN  ;
0  NOUN_COMPOUND_0  ;
0  NOUN_COMPOUND_N  ;
0  NOUN_COMPOUND_IDEN  ;
+Use/NG:0  NOUN_COMPOUND_ITTEN  ;

!!  The rules are even more wonky when the vowel harmony does not follow the
!!  orthography, or the orthography leaves things open to interpretation.
!!  Only way to even begin to understand the norm is to look up
!!  [examples on RILF site](http://www.kotus.fi/index.phtml?i=634&s=2612#faq_634)
!!  (to me, some of the forms on that normative guide are just bizarre).

LEXICON NOUN_BRASSERIE
!!€gt-norm:  Nouns 21 i back
!!€  brasserie: brasserie+N+Sg+Nom # brasserie
!!€  brasserieta: brasserie+N+Sg+Par
!!€  brasserietä: brasserie+N+Sg+Par
!!€  brasseriehen: brasserie+N+Sg+Ill
!!€  brasseriehin: brasserie+N+Sg+Ill
0  NOUN_BACK_NOMINATIVE  ;
0  NOUN_FRONT_NOMINATIVE  ;
0  NOUN_BACK_SINGULARS  ;
0  NOUN_FRONT_SINGULARS  ;
0  NOUN_BACK_PLURALS  ;
0  NOUN_FRONT_PLURALS  ;
0  NOUN_BACK_PARTITIVE_TA  ;
0  NOUN_FRONT_PARTITIVE_TÄ  ;
0  NOUN_BACK_ILLATIVE_HEN  ;
0  NOUN_FRONT_ILLATIVE_HIN  ;
0  NOUN_BACK_PARTITIVE_ITA  ;
0  NOUN_FRONT_PARTITIVE_ITÄ  ;
0  NOUN_BACK_GENITIVE_IDEN  ;
+Use/NG:0  NOUN_BACK_GENITIVE_ITTEN  ;
0  NOUN_FRONT_ILLATIVE_IHIN  ;
0  NOUN_COMPOUND_0  ;
0  NOUN_COMPOUND_N  ;
0  NOUN_COMPOUND_IDEN  ;
+Use/NG:0  NOUN_COMPOUND_ITTEN  ;


LEXICON NOUN_BRIE
!!€gt-norm:  Nouns 21 i front
!!€  brie: brie+N+Sg+Nom # brie
!!€  brietä: brie+N+Sg+Par
!!€  briehen: brie+N+Sg+Ill
0  NOUN_FRONT_NOMINATIVE  ;
0  NOUN_FRONT_SINGULARS  ;
0  NOUN_FRONT_PLURALS  ;
0  NOUN_FRONT_PARTITIVE_TÄ  ;
0  NOUN_FRONT_ILLATIVE_HEN  ;
0  NOUN_FRONT_PARTITIVE_ITÄ  ;
0  NOUN_FRONT_ILLATIVE_IHIN  ;
0  NOUN_COMPOUND_0  ;
0  NOUN_COMPOUND_N  ;
0  NOUN_COMPOUND_IDEN  ;
+Use/NG:0  NOUN_COMPOUND_ITTEN  ;

LEXICON NOUN_FONDUE
!!€gt-norm:  Nouns 21 ye
!!€  fondue: fondue+N+Sg+Nom # fondue
!!€  fondueta: fondue+N+Sg+Par
!!€  fonduetä: fondue+N+Sg+Par
!!€  fonduena: fondue+N+Sg+Ess
!!€  fonduenä: fondue+N+Sg+Ess
!!€  fonduessa: fondue+N+Sg+Ine
!!€  fonduessä: fondue+N+Sg+Ine
!!€  fondueina: fondue+N+Pl+Ess
!!€  fondueinä: fondue+N+Pl+Ess
!!€  fondueiden: fondue+N+Pl+Gen
!!€  fondueitten: fondue+N+Pl+Gen
0  NOUN_BACK_NOMINATIVE  ;
0  NOUN_FRONT_NOMINATIVE  ;
0  NOUN_BACK_SINGULARS  ;
0  NOUN_FRONT_SINGULARS  ;
0  NOUN_BACK_PLURALS  ;
0  NOUN_FRONT_PLURALS  ;
0  NOUN_BACK_PARTITIVE_TA  ;
0  NOUN_FRONT_PARTITIVE_TÄ  ;
0  NOUN_BACK_ILLATIVE_HEN  ;
0  NOUN_FRONT_ILLATIVE_HYN  ;
0  NOUN_BACK_PARTITIVE_ITA  ;
0  NOUN_FRONT_PARTITIVE_ITÄ  ;
0  NOUN_BACK_GENITIVE_IDEN  ;
+Use/NG:0  NOUN_BACK_GENITIVE_ITTEN  ;
0  NOUN_FRONT_ILLATIVE_IHIN  ;
0  NOUN_COMPOUND_0  ;
0  NOUN_COMPOUND_N  ;
0  NOUN_COMPOUND_IDEN  ;
+Use/NG:0  NOUN_COMPOUND_ITTEN  ;

LEXICON NOUN_JOCKEY
!!€gt-norm:  Nouns 21 yi
!!€  jockey: jockey+N+Sg+Nom # jockey
!!€  jockeyta: jockey+N+Sg+Par
!!€  jockeytä: jockey+N+Sg+Par
!!€  jockeya: jockey+N+Sg+Par
0  NOUN_BACK_NOMINATIVE  ;
0  NOUN_FRONT_NOMINATIVE  ;
0  NOUN_BACK_SINGULARS  ;
0  NOUN_FRONT_SINGULARS  ;
0  NOUN_BACK_PLURALS  ;
0  NOUN_FRONT_PLURALS  ;
0  NOUN_BACK_PARTITIVE_A_AN  ;
0  NOUN_BACK_PARTITIVE_TA  ;
0  NOUN_FRONT_PARTITIVE_TÄ  ;
0  NOUN_FRONT_ILLATIVE_HYN  ;
0  NOUN_FRONT_ILLATIVE_HIN  ;
0  NOUN_BACK_PARTITIVE_ITA  ;
0  NOUN_FRONT_PARTITIVE_ITÄ  ;
0  NOUN_FRONT_GENITIVE_JEN  ;
+Use/NG:0  NOUN_FRONT_GENITIVE_IDEN  ;
+Use/NG:0  NOUN_FRONT_GENITIVE_ITTEN  ;
0  NOUN_FRONT_ILLATIVE_IHIN  ;
0  NOUN_COMPOUND_0  ;
0  NOUN_COMPOUND_N  ;
0  NOUN_COMPOUND_IDEN  ;
0  NOUN_COMPOUND_JEN  ;
0  NOUN_COMPOUND_ITTEN  ;

LEXICON NOUN_COWBOY
!!€gt-norm:  Nouns 21 iy
!!€  cowboy: cowboy+N+Sg+Nom # cowboy
!!€  cowboytä: cowboy+N+Sg+Par
!!€  cowboyta: cowboy+N+Sg+Par
0  NOUN_BACK_NOMINATIVE  ;
0  NOUN_FRONT_NOMINATIVE  ;
0  NOUN_BACK_SINGULARS  ;
0  NOUN_FRONT_SINGULARS  ;
0  NOUN_BACK_PLURALS  ;
0  NOUN_FRONT_PLURALS  ;
0  NOUN_BACK_PARTITIVE_A_AN  ;
0  NOUN_BACK_PARTITIVE_TA  ;
0  NOUN_FRONT_PARTITIVE_TÄ  ;
0  NOUN_FRONT_ILLATIVE_HYN  ;
0  NOUN_FRONT_ILLATIVE_HIN  ;
0  NOUN_BACK_PARTITIVE_ITA  ;
0  NOUN_FRONT_PARTITIVE_ITÄ  ;
0  NOUN_FRONT_GENITIVE_JEN  ;
+Use/NG:0  NOUN_FRONT_GENITIVE_IDEN  ;
+Use/NG:0  NOUN_FRONT_GENITIVE_ITTEN  ;
0  NOUN_FRONT_ILLATIVE_IHIN  ;
0  NOUN_COMPOUND_0  ;
0  NOUN_COMPOUND_N  ;
0  NOUN_COMPOUND_IDEN  ;
0  NOUN_COMPOUND_JEN  ;
0  NOUN_COMPOUND_ITTEN  ;

LEXICON NOUN_KUNGFU
!!€gt-norm:  Nouns 21 u back
!!€  kungfu: kungfu+N+Sg+Nom # kung-fu
!!€  kungfuta: kungfu+N+Sg+Par
0  NOUN_BACK_NOMINATIVE  ;
0  NOUN_FRONT_NOMINATIVE  ;
0  NOUN_BACK_SINGULARS  ;
0  NOUN_BACK_PLURALS  ;
0  NOUN_BACK_PARTITIVE_TA  ;
0  NOUN_BACK_ILLATIVE_HUN  ;
0  NOUN_BACK_PARTITIVE_ITA  ;
0  NOUN_BACK_GENITIVE_IDEN  ;
+Use/NG:0  NOUN_BACK_GENITIVE_ITTEN  ;
0  NOUN_BACK_ILLATIVE_IHIN  ;
0  NOUN_COMPOUND_0  ;
0  NOUN_COMPOUND_N  ;
0  NOUN_COMPOUND_IDEN  ;
+Use/NG:0  NOUN_COMPOUND_ITTEN  ;

LEXICON NOUN_GAY
!!€gt-norm:  Nouns 21 yi
!!€  gay: gay+N+Sg+Nom # gay
!!€  gayhin: gay+N+Sg+Ill
!!€  gayhyn: gay+N+Sg+Ill
0  NOUN_BACK_NOMINATIVE  ;
0  NOUN_FRONT_NOMINATIVE  ;
0  NOUN_BACK_SINGULARS  ;
0  NOUN_FRONT_SINGULARS  ;
0  NOUN_BACK_PLURALS  ;
0  NOUN_FRONT_PLURALS  ;
0  NOUN_BACK_PARTITIVE_A_AN  ;
0  NOUN_BACK_PARTITIVE_TA  ;
0  NOUN_FRONT_PARTITIVE_TÄ  ;
0  NOUN_FRONT_ILLATIVE_HYN  ;
0  NOUN_FRONT_ILLATIVE_HIN  ;
0  NOUN_BACK_PARTITIVE_ITA  ;
0  NOUN_FRONT_PARTITIVE_ITÄ  ;
+Use/NG:0  NOUN_BACK_GENITIVE_JEN  ;
0  NOUN_BACK_GENITIVE_IDEN  ;
+Use/NG:0  NOUN_BACK_GENITIVE_ITTEN  ;
0  NOUN_BACK_ILLATIVE_IHIN  ;
0  NOUN_COMPOUND_0  ;
0  NOUN_COMPOUND_N  ;
0  NOUN_COMPOUND_IDEN  ;
0  NOUN_COMPOUND_JEN  ;
0  NOUN_COMPOUND_ITTEN  ;



LEXICON NOUN_CHACHACHA
!!€gt-norm:  Nouns 21 a
!!€  chachacha: chachacha+N+Sg+Nom cha cha cha
!!€  chachachata: chachacha+N+Sg+Par
0  NOUN_BACK_NOMINATIVE  ;
0  NOUN_BACK_SINGULARS  ;
0  NOUN_BACK_PLURALS  ;
0  NOUN_BACK_PARTITIVE_TA  ;
0  NOUN_BACK_ILLATIVE_HAN  ;
0  NOUN_BACK_PARTITIVE_ITA  ;
0  NOUN_BACK_GENITIVE_IDEN  ;
+Use/NG:0  NOUN_BACK_GENITIVE_ITTEN  ;
0  NOUN_BACK_ILLATIVE_IHIN  ;
0  NOUN_COMPOUND_0  ;
0  NOUN_COMPOUND_N  ;
0  NOUN_COMPOUND_IDEN  ;
+Use/NG:0  NOUN_COMPOUND_ITTEN  ;

LEXICON NOUN_ESQUIMAU

:  NOUN_BACK_NOMINATIVE  ;
:  NOUN_BACK_SINGULARS  ;
:  NOUN_BACK_PLURALS  ;
:  NOUN_BACK_PARTITIVE_TA  ;
:  NOUN_BACK_ILLATIVE_HON  ;
:  NOUN_BACK_ILLATIVE_HUN  ;
:  NOUN_BACK_PARTITIVE_ITA  ;
:  NOUN_BACK_GENITIVE_IDEN  ;
+Use/NG:  NOUN_BACK_GENITIVE_ITTEN  ;
:  NOUN_BACK_ILLATIVE_IHIN  ;
:  NOUN_COMPOUND_0  ;
:  NOUN_COMPOUND_N  ;
:  NOUN_COMPOUND_IDEN  ;
+Use/NG:  NOUN_COMPOUND_ITTEN  ;


!!  The loan words that end in consonant when written but vowel when
!!  pronounced are inflected with an apostrophe ’. With half-vowels the
!!  rule is a bit shaky, but officially apostrophe is the only way.

LEXICON NOUN_NOUGAT
!!€gt-norm:  Nouns 22 a
!!€  nougat: nougat+N+Sg+Nom # nougat
!!€  nougat’ta: nougat+N+Sg+Par
!!€  nougat’han: nougat+N+Sg+Ill
0  NOUN_BACK_NOMINATIVE  ;
0:’  NOUN_BACK_SINGULARS  ;
0:’  NOUN_BACK_PLURALS  ;
0:’  NOUN_BACK_PARTITIVE_TA  ;
0:’  NOUN_BACK_ILLATIVE_HAN  ;
0:’  NOUN_BACK_PARTITIVE_ITA  ;
0:’  NOUN_BACK_GENITIVE_IDEN  ;
0:’  NOUN_BACK_ILLATIVE_IHIN  ;
0  NOUN_COMPOUND_0  ;
0:’  NOUN_COMPOUND_N  ;
0:’  NOUN_COMPOUND_IDEN  ;

LEXICON NOUN_PARFAIT
!!€gt-norm:  Nouns 22 e
!!€  parfait: parfait+N+Sg+Nom # parfait
!!€  parfait’ta: parfait+N+Sg+Par
!!€  parfait’hen: parfait+N+Sg+Ill
0  NOUN_BACK_NOMINATIVE  ;
0:’  NOUN_BACK_SINGULARS  ;
0:’  NOUN_BACK_PLURALS  ;
0:’  NOUN_BACK_PARTITIVE_TA  ;
0:’  NOUN_BACK_ILLATIVE_HEN  ;
0:’  NOUN_BACK_PARTITIVE_ITA  ;
0:’  NOUN_BACK_GENITIVE_IDEN  ;
0:’  NOUN_BACK_ILLATIVE_IHIN  ;
0  NOUN_COMPOUND_0  ;
0:’  NOUN_COMPOUND_N  ;
0:’  NOUN_COMPOUND_IDEN  ;

LEXICON NOUN_BEIGNET
!!€gt-norm:  Nouns 22 e front
!!€  beignet: beignet+N+Sg+Nom # beignet
!!€  beignet’tä: beignet+N+Sg+Par
!!€  beignet’hen: beignet+N+Sg+Ill
0  NOUN_FRONT_NOMINATIVE  ;
0:’  NOUN_FRONT_SINGULARS  ;
0:’  NOUN_FRONT_PLURALS  ;
0:’  NOUN_FRONT_PARTITIVE_TÄ  ;
0:’  NOUN_FRONT_ILLATIVE_HEN  ;
0:’  NOUN_FRONT_PARTITIVE_ITÄ  ;
0:’  NOUN_FRONT_GENITIVE_IDEN  ;
0:’  NOUN_FRONT_ILLATIVE_IHIN  ;
0  NOUN_COMPOUND_0  ;
0:’  NOUN_COMPOUND_N  ;
0:’  NOUN_COMPOUND_IDEN  ;

LEXICON NOUN_BORDEAUX
!!€gt-norm:  Nouns 22 o
!!€  bordeaux: bordeaux+N+Sg+Nom # bordeaux
!!€  bordeaux’ta: bordeaux+N+Sg+Par
!!€  bordeaux’hon: bordeaux+N+Sg+Ill
0  NOUN_BACK_NOMINATIVE  ;
0:’  NOUN_BACK_SINGULARS  ;
0:’  NOUN_BACK_PLURALS  ;
0:’  NOUN_BACK_PARTITIVE_TA  ;
0:’  NOUN_BACK_ILLATIVE_HON  ;
0:’  NOUN_BACK_PARTITIVE_ITA  ;
0:’  NOUN_BACK_GENITIVE_IDEN  ;
0:’  NOUN_BACK_ILLATIVE_IHIN  ;
0  NOUN_COMPOUND_0  ;
0:’  NOUN_COMPOUND_N  ;
0:’  NOUN_COMPOUND_IDEN  ;

LEXICON NOUN_SHOW
!!€gt-norm:  Nouns 22 u
!!€  show: show+N+Sg+Nom # show
!!€  show’ta: show+N+Sg+Par
!!€  show’hun: show+N+Sg+Ill
0  NOUN_BACK_NOMINATIVE  ;
0:’  NOUN_BACK_SINGULARS  ;
0:’  NOUN_BACK_PLURALS  ;
0:’  NOUN_BACK_PARTITIVE_TA  ;
0:’  NOUN_BACK_ILLATIVE_HUN  ;
0:’  NOUN_BACK_PARTITIVE_ITA  ;
0:’  NOUN_BACK_GENITIVE_IDEN  ;
0:’  NOUN_BACK_ILLATIVE_IHIN  ;
0  NOUN_COMPOUND_0  ;
0:’  NOUN_COMPOUND_N  ;
0:’  NOUN_COMPOUND_IDEN  ;

LEXICON NOUN_MONSIEUR
!!€gt-norm:  Nouns 22 ö
!!€  monsieur: monsieur+N+Sg+Nom # monsieur
!!€  monsieur’tä: monsieur+N+Sg+Par
!!€  monsieur’hön: monsieur+N+Sg+Ill
0  NOUN_FRONT_NOMINATIVE  ;
0:’  NOUN_FRONT_SINGULARS  ;
0:’  NOUN_FRONT_PLURALS  ;
0:’  NOUN_FRONT_PARTITIVE_TÄ  ;
0:’  NOUN_FRONT_ILLATIVE_HÖN  ;
0:’  NOUN_FRONT_PARTITIVE_ITÄ  ;
0:’  NOUN_FRONT_GENITIVE_IDEN  ;
0:’  NOUN_FRONT_ILLATIVE_IHIN  ;
0  NOUN_COMPOUND_0  ;
0:’  NOUN_COMPOUND_N  ;
0:’  NOUN_COMPOUND_IDEN  ;

!! ### I-final stems (old e stems)
!!  Some i-final stems have i:e variation in singular forms, as they are
!!  originated from -e forms, only nominative has -i. They also have
!!  some consonant stem forms that are archaic for other classes of words.
!!  The difference between these classes are in the selection of singular
!!  partitives and plural GENITIVEs (but the boundaries of norm are not
!!  clear-cut, and most variants are found in the wild):

LEXICON NOUN_TULI
!!€gt-norm:  Nouns 23
!!€  tuli: tuli+N+Sg+Nom # fire
!!€  tulessa: tuli+N+Sg+Ine
!!€  tulta: tuli+N+Sg+Par
!!€  tulien: tuli+N+Pl+Gen
!!€  tuliin: tuli+N+Pl+Ill
0:i  NOUN_BACK_NOMINATIVE  ;
0:e  NOUN_BACK_SINGULARS  ;
0  NOUN_BACK_PLURALS  ;
0  NOUN_BACK_PARTITIVE_TA  ;
0:e  NOUN_BACK_ILLATIVE_EN  ;
0  NOUN_BACK_PARTITIVE_IA  ;
0  NOUN_BACK_GENITIVE_IEN  ;
0  NOUN_BACK_ILLATIVE_IIN  ;
0:i  NOUN_COMPOUND_0  ;
0:e  NOUN_COMPOUND_N  ;
0  NOUN_COMPOUND_IEN  ;

LEXICON NOUN_VUOHI
!!€gt-norm:  Nouns 23++
!!€  vuohi: vuohi+N+Sg+Nom # goat
!!€  vuohessa: vuohi+N+Sg+Ine
!!€  vuohea: vuohi+N+Sg+Par
!!€  vuohta: vuohi+N+Sg+Par
!!€  vuohien: vuohi+N+Pl+Gen
0:i  NOUN_BACK_NOMINATIVE  ;
0:e  NOUN_BACK_SINGULARS  ;
0  NOUN_BACK_PLURALS  ;
0  NOUN_BACK_PARTITIVE_TA  ;
0:e  NOUN_BACK_PARTITIVE_A  ;
0:e  NOUN_BACK_ILLATIVE_EN  ;
0  NOUN_BACK_PARTITIVE_IA  ;
0  NOUN_BACK_GENITIVE_IEN  ;
+Use/NG:0  NOUN_BACK_GENITIVE_TEN  ;
0  NOUN_BACK_ILLATIVE_IIN  ;
0:i  NOUN_COMPOUND_0  ;
0:e  NOUN_COMPOUND_N  ;
0  NOUN_COMPOUND_IEN  ;

LEXICON NOUN_RUUHI
!!€gt-norm:  Nouns 24 back
!!€  ruuhi: ruuhi+N+Sg+Nom # boat
!!€  ruuhessa: ruuhi+N+Sg+Ine
!!€  ruuhta: ruuhi+N+Sg+Par
!!€  ruuhien: ruuhi+N+Pl+Gen
!!€  ruuhten: ruuhi+N+Pl+Gen
0:i  NOUN_BACK_NOMINATIVE  ;
0:e  NOUN_BACK_SINGULARS  ;
0  NOUN_BACK_PLURALS  ;
0  NOUN_BACK_PARTITIVE_TA  ;
0:e  NOUN_BACK_ILLATIVE_EN  ;
0  NOUN_BACK_PARTITIVE_IA  ;
0  NOUN_BACK_GENITIVE_IEN  ;
+Use/NG:0  NOUN_BACK_GENITIVE_TEN  ;
0  NOUN_BACK_ILLATIVE_IIN  ;
0:i  NOUN_COMPOUND_0  ;
0:e  NOUN_COMPOUND_N  ;
0  NOUN_COMPOUND_IEN  ;

LEXICON NOUN_HIIRI
!!€gt-norm:  Nouns 24 front
!!€  hiiri: hiiri+N+Sg+Nom # mouse
!!€  hiiressä: hiiri+N+Sg+Ine
!!€  hiirtä: hiiri+N+Sg+Par
!!€  hiirten: hiiri+N+Pl+Gen
!!€  hiirien: hiiri+N+Pl+Gen
0:i  NOUN_FRONT_NOMINATIVE  ;
0:e  NOUN_FRONT_SINGULARS  ;
0  NOUN_FRONT_PLURALS  ;
0  NOUN_FRONT_PARTITIVE_TÄ  ;
0:e  NOUN_FRONT_ILLATIVE_EN  ;
0  NOUN_FRONT_PARTITIVE_IÄ  ;
0  NOUN_FRONT_GENITIVE_IEN  ;
+Use/NG:0  NOUN_FRONT_GENITIVE_TEN  ;
0  NOUN_FRONT_ILLATIVE_IIN  ;
0:i  NOUN_COMPOUND_0  ;
0:e  NOUN_COMPOUND_N  ;
0  NOUN_COMPOUND_IEN  ;

!!  It is noteworthy of the official dictionary classification, that classes
!!  with numbers 24 and 26 are identical. The distinction should probably not
!!  be retained in future versions.

LEXICON NOUN_KAARI
!!€gt-norm:  Nouns 26 back
!!€  kaari: kaari+N+Sg+Nom # arc
0:i  NOUN_BACK_NOMINATIVE  ;
0:e  NOUN_BACK_SINGULARS  ;
0  NOUN_BACK_PLURALS  ;
0  NOUN_BACK_PARTITIVE_TA  ;
0:e  NOUN_BACK_ILLATIVE_EN  ;
0  NOUN_BACK_PARTITIVE_IA  ;
0  NOUN_BACK_GENITIVE_IEN  ;
+Use/NG:0  NOUN_BACK_GENITIVE_TEN  ;
0  NOUN_BACK_ILLATIVE_IIN  ;
0:i  NOUN_COMPOUND_0  ;
0:e  NOUN_COMPOUND_N  ;
0  NOUN_COMPOUND_IEN  ;

LEXICON NOUN_MIELI
!!€gt-norm:  Nouns 24 front
!!€  mieli: mieli+N+Sg+Nom # mind
0:i  NOUN_FRONT_NOMINATIVE  ;
0:e  NOUN_FRONT_SINGULARS  ;
0  NOUN_FRONT_PLURALS  ;
0  NOUN_FRONT_PARTITIVE_TÄ  ;
0:e  NOUN_FRONT_ILLATIVE_EN  ;
0  NOUN_FRONT_PARTITIVE_IÄ  ;
0  NOUN_FRONT_GENITIVE_IEN  ;
+Use/NG:0  NOUN_FRONT_GENITIVE_TEN  ;
0  NOUN_FRONT_ILLATIVE_IIN  ;
0:i  NOUN_COMPOUND_0  ;
0:e  NOUN_COMPOUND_N  ;
0  NOUN_COMPOUND_IEN  ;

!!  The -mi stems will rarely undego m:n variation for consonant stem forms.

LEXICON NOUN_TAIMI
!!€gt-norm:  Nouns 25 back
!!€  luomi: luomi+N+Sg+Nom # mole
!!€  luomea: luomi+N+Sg+Par
!!€  luonta: luomi+N+Sg+Par
!!€  luomien: luomi+N+Pl+Gen
!!€  luonten: luomi+N+Pl+Gen
0:mi  NOUN_BACK_NOMINATIVE  ;
0:me  NOUN_BACK_SINGULARS  ;
0:m  NOUN_BACK_PLURALS  ;
0:n  NOUN_BACK_PARTITIVE_TA  ;
0:me  NOUN_BACK_PARTITIVE_A  ;
0:me  NOUN_BACK_ILLATIVE_EN  ;
0:m  NOUN_BACK_PARTITIVE_IA  ;
0:m  NOUN_BACK_GENITIVE_IEN  ;
+Use/NG:n  NOUN_BACK_GENITIVE_TEN  ;
0:m  NOUN_BACK_ILLATIVE_IIN  ;
0:mi  NOUN_COMPOUND_0  ;
0:me  NOUN_COMPOUND_N  ;
0:m  NOUN_COMPOUND_IEN  ;

LEXICON NOUN_LIEMI
!!€gt-norm:  Nouns 25 front
!!€  liemi: liemi+N+Sg+Nom # sauce
!!€  liemeä: liemi+N+Sg+Par
!!€  lientä: liemi+N+Sg+Par
!!€  liemien: liemi+N+Pl+Gen
!!€  lienten: liemi+N+Pl+Gen
0:mi  NOUN_FRONT_NOMINATIVE  ;
0:me  NOUN_FRONT_SINGULARS  ;
0:m  NOUN_FRONT_PLURALS  ;
0:n  NOUN_FRONT_PARTITIVE_TÄ  ;
0:me  NOUN_FRONT_PARTITIVE_Ä  ;
0:me  NOUN_FRONT_ILLATIVE_EN  ;
0:m  NOUN_FRONT_PARTITIVE_IÄ  ;
0:m  NOUN_FRONT_GENITIVE_IEN  ;
+Use/NG:n  NOUN_FRONT_GENITIVE_TEN  ;
0:m  NOUN_FRONT_ILLATIVE_IIN  ;
0:mi  NOUN_COMPOUND_0  ;
0:me  NOUN_COMPOUND_N  ;
0:m  NOUN_COMPOUND_IEN  ;

!!  The -si words that originate from old -te stems have the consonant
!!  gradation patterns left in their stems. The si is only in nominative stem
!!  and this class mainly concerns stems that are old enough to have undergone
!!  ti>si transformation.

LEXICON NOUN_KAUSI
!!€gt-norm:  Nouns 27 back
!!€  kausi: kausi+N+Sg+Nom # term
!!€  kautena: kausi+N+Sg+Ess
!!€  kaudessa: kausi+N+Sg+Ine
!!€  kautta: kausi+N+Sg+Par
!!€  kausina: kausi+N+Pl+Ess
0:si  NOUN_BACK_NOMINATIVE  ;
0:te  NOUN_BACK_STRONG_SINGULARS  ;
0:de  NOUN_BACK_WEAK_SINGULARS  ;
0:s  NOUN_BACK_PLURALS  ;
0:t  NOUN_BACK_PARTITIVE_TA  ;
0:te  NOUN_BACK_ILLATIVE_EN  ;
0:s  NOUN_BACK_PARTITIVE_IA  ;
0:s  NOUN_BACK_GENITIVE_IEN  ;
+Use/NG:t  NOUN_BACK_GENITIVE_TEN  ;
0:s  NOUN_BACK_ILLATIVE_IIN  ;
0:si  NOUN_COMPOUND_0  ;
0:de  NOUN_COMPOUND_N  ;
0:s  NOUN_COMPOUND_IEN  ;
0:t  NOUN_COMPOUND_TEN  ;

LEXICON NOUN_KÖYSI
!!€gt-norm:  Nouns 27 front
!!€  köysi: köysi+N+Sg+Nom # rope
!!€  köytenä: köysi+N+Sg+Ess
!!€  köydessä: köysi+N+Sg+Ine
!!€  köyttä: köysi+N+Sg+Par
!!€  köysinä: köysi+N+Pl+Ess
0:si  NOUN_FRONT_NOMINATIVE  ;
0:te  NOUN_FRONT_STRONG_SINGULARS  ;
0:de  NOUN_FRONT_WEAK_SINGULARS  ;
0:s  NOUN_FRONT_PLURALS  ;
0:t  NOUN_FRONT_PARTITIVE_TÄ  ;
0:te  NOUN_FRONT_ILLATIVE_EN  ;
0:s  NOUN_FRONT_PARTITIVE_IÄ  ;
0:s  NOUN_FRONT_GENITIVE_IEN  ;
+Use/NG:t  NOUN_FRONT_GENITIVE_TEN  ;
0:s  NOUN_FRONT_ILLATIVE_IIN  ;
0:si  NOUN_COMPOUND_0  ;
0:de  NOUN_COMPOUND_N  ;
0:s  NOUN_COMPOUND_IEN  ;
0:t  NOUN_COMPOUND_TEN  ;

LEXICON NOUN_PONSI
!!€gt-norm:  Nouns 27 back t~n
!!€  ponsi: ponsi+N+Sg+Nom # straw
!!€  pontena: ponsi+N+Sg+Ess
!!€  ponnessa: ponsi+N+Sg+Ine
!!€  pontta: ponsi+N+Sg+Par
!!€  ponsina: ponsi+N+Pl+Ess
0:si  NOUN_BACK_NOMINATIVE  ;
0:te  NOUN_BACK_STRONG_SINGULARS  ;
0:ne  NOUN_BACK_WEAK_SINGULARS  ;
0:s  NOUN_BACK_PLURALS  ;
0:t  NOUN_BACK_PARTITIVE_TA  ;
0:te  NOUN_BACK_ILLATIVE_EN  ;
0:s  NOUN_BACK_PARTITIVE_IA  ;
0:s  NOUN_BACK_GENITIVE_IEN  ;
+Use/NG:t  NOUN_BACK_GENITIVE_TEN  ;
0:s  NOUN_BACK_ILLATIVE_IIN  ;
0:si  NOUN_COMPOUND_0  ;
0:ne  NOUN_COMPOUND_N  ;
0:s  NOUN_COMPOUND_IEN  ;
0:t  NOUN_COMPOUND_TEN  ;

LEXICON NOUN_LÄNSI
!!€gt-norm:  Nouns 27 front t~n
!!€  kynsi: kynsi+N+Sg+Nom # nail
!!€  kyntenä: kynsi+N+Sg+Ess
!!€  kynnessä: kynsi+N+Sg+Ine
!!€  kynttä: kynsi+N+Sg+Par
!!€  kynsiin: kynsi+N+Pl+Ill
0:si  NOUN_FRONT_NOMINATIVE  ;
0:te  NOUN_FRONT_STRONG_SINGULARS  ;
0:ne  NOUN_FRONT_WEAK_SINGULARS  ;
0:s  NOUN_FRONT_PLURALS  ;
0:t  NOUN_FRONT_PARTITIVE_TÄ  ;
0:te  NOUN_FRONT_ILLATIVE_EN  ;
0:s  NOUN_FRONT_PARTITIVE_IÄ  ;
0:s  NOUN_FRONT_GENITIVE_IEN  ;
+Use/NG:t  NOUN_FRONT_GENITIVE_TEN  ;
0:s  NOUN_FRONT_ILLATIVE_IIN  ;
0:si  NOUN_COMPOUND_0  ;
0:ne  NOUN_COMPOUND_N  ;
0:s  NOUN_COMPOUND_IEN  ;
0:t  NOUN_COMPOUND_TEN  ;

LEXICON NOUN_VARSI
!!€gt-norm:  Nouns 27 back t~r
!!€  varsi: varsi+N+Sg+Nom # stem
!!€  vartena: varsi+N+Sg+Ess
!!€  varressa: varsi+N+Sg+Ine
!!€  vartta: varsi+N+Sg+Par
!!€  varsiin: varsi+N+Pl+Ill
0:si  NOUN_BACK_NOMINATIVE  ;
0:te  NOUN_BACK_STRONG_SINGULARS  ;
0:re  NOUN_BACK_WEAK_SINGULARS  ;
0:s  NOUN_BACK_PLURALS  ;
0:t  NOUN_BACK_PARTITIVE_TA  ;
0:te  NOUN_BACK_ILLATIVE_EN  ;
0:s  NOUN_BACK_PARTITIVE_IA  ;
0:s  NOUN_BACK_GENITIVE_IEN  ;
+Use/NG:t  NOUN_BACK_GENITIVE_TEN  ;
0:s  NOUN_BACK_ILLATIVE_IIN  ;
0:si  NOUN_COMPOUND_0  ;
0:re  NOUN_COMPOUND_N  ;
0:s  NOUN_COMPOUND_IEN  ;
0:t  NOUN_COMPOUND_TEN  ;

LEXICON NOUN_VIRSI
!!€gt-norm:  Nouns 27 front t~r
!!€  hirsi: hirsi+N+Sg+Nom # timber
!!€  hirtenä: hirsi+N+Sg+Ess
!!€  hirressä: hirsi+N+Sg+Ine
!!€  hirttä: hirsi+N+Sg+Par
!!€  hirsiin: hirsi+N+Pl+Ill
0:si  NOUN_FRONT_NOMINATIVE  ;
0:te  NOUN_FRONT_STRONG_SINGULARS  ;
0:re  NOUN_FRONT_WEAK_SINGULARS  ;
0:s  NOUN_FRONT_PLURALS  ;
0:t  NOUN_FRONT_PARTITIVE_TÄ  ;
0:te  NOUN_FRONT_ILLATIVE_EN  ;
0:s  NOUN_FRONT_PARTITIVE_IÄ  ;
0:s  NOUN_FRONT_GENITIVE_IEN  ;
+Use/NG:t  NOUN_FRONT_GENITIVE_TEN  ;
0:s  NOUN_FRONT_ILLATIVE_IIN  ;
0:si  NOUN_COMPOUND_0  ;
0:re  NOUN_COMPOUND_N  ;
0:s  NOUN_COMPOUND_IEN  ;
0:t  NOUN_COMPOUND_TEN  ;

LEXICON NOUN_JÄLSI
!!€gt-norm:  Nouns 27 front t~l
!!€  jälsi: jälsi+N+Sg+Nom # bark
!!€  jältenä: jälsi+N+Sg+Ess
!!€  jällessä: jälsi+N+Sg+Ine
!!€  jälttä: jälsi+N+Sg+Par
!!€  jälsiin: jälsi+N+Pl+Ill
0:si  NOUN_FRONT_NOMINATIVE  ;
0:te  NOUN_FRONT_STRONG_SINGULARS  ;
0:le  NOUN_FRONT_WEAK_SINGULARS  ;
0:s  NOUN_FRONT_PLURALS  ;
0:t  NOUN_FRONT_PARTITIVE_TÄ  ;
0:te  NOUN_FRONT_ILLATIVE_EN  ;
0:s  NOUN_FRONT_PARTITIVE_IÄ  ;
0:s  NOUN_FRONT_GENITIVE_IEN  ;
+Use/NG:t  NOUN_FRONT_GENITIVE_TEN  ;
0:s  NOUN_FRONT_ILLATIVE_IIN  ;
0:si  NOUN_COMPOUND_0  ;
0:le  NOUN_COMPOUND_N  ;
0:s  NOUN_COMPOUND_IEN  ;
0:t  NOUN_COMPOUND_TEN  ;

!!  A few -psi, -ksi, -tsi stems have consonant simplification for
!!  consonant stems. Other variation with these stems is the selection of
!!  plural GENITIVE allomorphs.

LEXICON NOUN_LAPSI
!!€gt-norm:  Nouns 27 psi
!!€  lapsi: lapsi+N+Sg+Nom # child
!!€  lapsena: lapsi+N+Sg+Ess
!!€  lasta: lapsi+N+Sg+Par
0:psi  NOUN_BACK_NOMINATIVE  ;
0:pse  NOUN_BACK_SINGULARS  ;
0:ps  NOUN_BACK_PLURALS  ;
0:s  NOUN_BACK_PARTITIVE_TA  ;
0:pse  NOUN_BACK_ILLATIVE_EN  ;
0:ps  NOUN_BACK_PARTITIVE_IA  ;
0:ps  NOUN_BACK_GENITIVE_IEN  ;
+Use/NG:s  NOUN_BACK_GENITIVE_TEN  ;
0:ps  NOUN_BACK_ILLATIVE_IIN  ;
0:psi  NOUN_COMPOUND_0  ;
0:pse  NOUN_COMPOUND_N  ;
0:ps  NOUN_COMPOUND_IEN  ;
0:s  NOUN_COMPOUND_TEN  ;

LEXICON NOUN_UKSI
!!€gt-norm:  Nouns 27 ksi
!!€  uksi: uksi+N+Sg+Nom # door
!!€  uksena: uksi+N+Sg+Ess
!!€  usta: uksi+N+Sg+Par
0:ksi  NOUN_BACK_NOMINATIVE  ;
0:kse  NOUN_BACK_SINGULARS  ;
0:ks  NOUN_BACK_PLURALS  ;
0:s  NOUN_BACK_PARTITIVE_TA  ;
0:kse  NOUN_BACK_ILLATIVE_EN  ;
0:ks  NOUN_BACK_PARTITIVE_IA  ;
0:ks  NOUN_BACK_GENITIVE_IEN  ;
+Use/NG:s  NOUN_BACK_GENITIVE_TEN  ;
0:ks  NOUN_BACK_ILLATIVE_IIN  ;
0:ksi  NOUN_COMPOUND_0  ;
0:kse  NOUN_COMPOUND_N  ;
0:ks  NOUN_COMPOUND_IEN  ;
0:s  NOUN_COMPOUND_TEN  ;

LEXICON NOUN_PEITSI
!!€gt-norm:  Nouns 27 tsi back
!!€  peitsi: peitsi+N+Sg+Nom # lance
!!€  peistä: peitsi+N+Sg+Par
0:tsi  NOUN_FRONT_NOMINATIVE  ;
0:tse  NOUN_FRONT_SINGULARS  ;
0:ts  NOUN_FRONT_PLURALS  ;
0:s  NOUN_FRONT_PARTITIVE_TÄ  ;
0:tse  NOUN_FRONT_ILLATIVE_EN  ;
0:ts  NOUN_FRONT_PARTITIVE_IÄ  ;
0:ts  NOUN_FRONT_GENITIVE_IEN  ;
+Use/NG:s  NOUN_FRONT_GENITIVE_TEN  ;
0:ts  NOUN_FRONT_ILLATIVE_IIN  ;
0:tsi  NOUN_COMPOUND_0  ;
0:tse  NOUN_COMPOUND_N  ;
0:ts  NOUN_COMPOUND_IEN  ;
0:s  NOUN_COMPOUND_TEN  ;

LEXICON NOUN_VEITSI
!!€gt-norm:  Nouns 27 tsi front
!!€  veitsi: veitsi+N+Sg+Nom # knife
0:tsi  NOUN_FRONT_NOMINATIVE  ;
0:tse  NOUN_FRONT_SINGULARS  ;
0:ts  NOUN_FRONT_PLURALS  ;
0:s  NOUN_FRONT_PARTITIVE_TÄ  ;
0:tse  NOUN_FRONT_ILLATIVE_EN  ;
0:ts  NOUN_FRONT_PARTITIVE_IÄ  ;
0:ts  NOUN_FRONT_GENITIVE_IEN  ;
+Use/NG:s  NOUN_FRONT_GENITIVE_TEN  ;
0:ts  NOUN_FRONT_ILLATIVE_IIN  ;
0:tsi  NOUN_COMPOUND_0  ;
0:tse  NOUN_COMPOUND_N  ;
0:ts  NOUN_COMPOUND_IEN  ;
0:s  NOUN_COMPOUND_TEN  ;

!!  The -ksi stem in haaksi includes k:h variation.

LEXICON NOUN_HAAKSI
!!€gt-norm:  Nouns 27 ksi
!!€  haaksi: haaksi+N+Sg+Nom # boat
!!€  haahtena: haaksi+N+Sg+Ess
!!€  haahdessa: haaksi+N+Sg+Ine
0:ksi  NOUN_BACK_NOMINATIVE  ;
0:hte  NOUN_BACK_STRONG_SINGULARS  ;
0:hde  NOUN_BACK_WEAK_SINGULARS  ;
0:ks  NOUN_BACK_PLURALS  ;
0:h  NOUN_BACK_PARTITIVE_TA  ;
0:hte  NOUN_BACK_ILLATIVE_EN  ;
0:ks  NOUN_BACK_PARTITIVE_IA  ;
0:ks  NOUN_BACK_GENITIVE_IEN  ;
0:ks  NOUN_BACK_ILLATIVE_IIN  ;
0:ksi  NOUN_COMPOUND_0  ;
0:hde  NOUN_COMPOUND_N  ;
0:ks  NOUN_COMPOUND_IEN  ;

LEXICON NOUN_HAPSI

:pse  NOUN_BACK_SINGULARS  ;
:pse  NOUN_BACK_PARTITIVE_A_AN  ;
:pse  NOUN_BACK_ILLATIVE_EN  ;
:pse  NOUN_COMPOUND_N  ;

:psi  NOUN_BACK_NOMINATIVE  ;
:psi  NOUN_COMPOUND_0  ;

:ps  NOUN_BACK_PLURALS  ;
:ps  NOUN_BACK_PARTITIVE_IA  ;
:ps  NOUN_BACK_GENITIVE_IEN  ;
:ps  NOUN_BACK_ILLATIVE_IIN  ;
:ps  NOUN_COMPOUND_IEN  ;

+Use/NG:s  NOUN_BACK_PARTITIVE_TA_ARCHAIC  ;
+Use/NG:s  NOUN_BACK_ESSIVE_NA_ARCHAIC  ;
+Use/NG:s  NOUN_BACK_ESSIVE_SA_ARCHAIC  ;
+Use/NG:s  NOUN_BACK_GENITIVE_TEN_ARCHAIC  ;

!! ### Consonant final nouns
!!  The consonant stems use inverted gradation if applicable, that is, the
!!  nominatives have end in consonants and their gradating consonants are in
!!  weak form.
!!  The singular forms of consonant final words have intervening e before
!!  suffixes. The basic consonant final words have no stem modifications.
LEXICON NOUN_AHVEN
!!€gt-norm:  Nouns 32 back
!!€  ahven: ahven+N+Sg+Nom # berch
!!€  ahvenessa: ahven+N+Sg+Ine
!!€  ahvenina: ahven+N+Pl+Ess
0  NOUN_BACK_NOMINATIVE  ;
0:e  NOUN_BACK_SINGULARS  ;
0  NOUN_BACK_PLURALS  ;
0  NOUN_BACK_PARTITIVE_TA  ;
0:e  NOUN_BACK_ILLATIVE_EN  ;
0  NOUN_BACK_PARTITIVE_IA  ;
0  NOUN_BACK_GENITIVE_IEN  ;
+Use/NG:0  NOUN_BACK_GENITIVE_TEN  ;
0  NOUN_BACK_ILLATIVE_IIN  ;
0  NOUN_COMPOUND_0  ;
0:e  NOUN_COMPOUND_N  ;
0  NOUN_COMPOUND_IEN  ;
0  NOUN_COMPOUND_TEN  ;

LEXICON NOUN_JOUTSEN
!!€gt-norm:  Nouns 32 back
!!€  joutsen: joutsen+N+Sg+Nom # swan
0  NOUN_BACK_NOMINATIVE  ;
0:e  NOUN_BACK_SINGULARS  ;
0  NOUN_BACK_PLURALS  ;
0  NOUN_BACK_PARTITIVE_TA  ;
0:e  NOUN_BACK_ILLATIVE_EN  ;
0  NOUN_BACK_PARTITIVE_IA  ;
0  NOUN_BACK_GENITIVE_IEN  ;
+Use/NG:0  NOUN_BACK_GENITIVE_TEN  ;
0  NOUN_BACK_ILLATIVE_IIN  ;
0  NOUN_COMPOUND_0  ;
0:e  NOUN_COMPOUND_N  ;
0  NOUN_COMPOUND_IEN  ;
0  NOUN_COMPOUND_TEN  ;

LEXICON NOUN_SIEMEN
!!€gt-norm:  Nouns 32 front
!!€  siemen: siemen+N+Sg+Nom # seed
!!€  siemenenä: siemen+N+Sg+Ess
0  NOUN_FRONT_NOMINATIVE  ;
0:e  NOUN_FRONT_SINGULARS  ;
0  NOUN_FRONT_PLURALS  ;
0  NOUN_FRONT_PARTITIVE_TÄ  ;
0:e  NOUN_FRONT_ILLATIVE_EN  ;
0  NOUN_FRONT_PARTITIVE_IÄ  ;
0  NOUN_FRONT_GENITIVE_IEN  ;
+Use/NG:0  NOUN_FRONT_GENITIVE_TEN  ;
0  NOUN_FRONT_ILLATIVE_IIN  ;
0  NOUN_COMPOUND_0  ;
0:e  NOUN_COMPOUND_N  ;
0  NOUN_COMPOUND_IEN  ;
0  NOUN_COMPOUND_TEN  ;

LEXICON NOUN_AJATAR
!!€gt-norm:  Nouns 32 tar
!!€  ajatar: ajatar+N+Sg+Nom mythological creature
!!€  ajattarena: ajatar+N+Sg+Ess
0:ar  NOUN_BACK_NOMINATIVE  ;
0:tare  NOUN_BACK_SINGULARS  ;
0:tar  NOUN_BACK_PLURALS  ;
0:ar  NOUN_BACK_PARTITIVE_TA  ;
0:tare  NOUN_BACK_ILLATIVE_EN  ;
0:ar  NOUN_BACK_PARTITIVE_IA  ;
0:ar  NOUN_BACK_GENITIVE_IEN  ;
+Use/NG:ar  NOUN_BACK_GENITIVE_TEN  ;
0:ar  NOUN_BACK_ILLATIVE_IIN  ;
0:ar  NOUN_COMPOUND_0  ;
0:are  NOUN_COMPOUND_N  ;
0:ar  NOUN_COMPOUND_IEN  ;
0:ar  NOUN_COMPOUND_TEN  ;

LEXICON NOUN_TYTÄR
!!€gt-norm:  Nouns 32 tär
!!€  tytär: tytär+N+Sg+Nom # daughter
!!€  tyttärenä: tytär+N+Sg+Ess
0:är  NOUN_FRONT_NOMINATIVE  ;
0:täre  NOUN_FRONT_SINGULARS  ;
0:tär  NOUN_FRONT_PLURALS  ;
0:är  NOUN_FRONT_PARTITIVE_TÄ  ;
0:täre  NOUN_FRONT_ILLATIVE_EN  ;
0:är  NOUN_FRONT_PARTITIVE_IÄ  ;
0:är  NOUN_FRONT_GENITIVE_IEN  ;
+Use/NG:är  NOUN_FRONT_GENITIVE_TEN  ;
0:är  NOUN_FRONT_ILLATIVE_IIN  ;
0:är  NOUN_COMPOUND_0  ;
0:äre  NOUN_COMPOUND_N  ;
0:är  NOUN_COMPOUND_IEN  ;
0:är  NOUN_COMPOUND_TEN  ;

LEXICON NOUN_IEN
!!€gt-norm:  Nouns 32 ien
!!€  ien: ien+N+Sg+Nom # gum
!!€  ikenenä: ien+N+Sg+Ess
0:en  NOUN_FRONT_NOMINATIVE  ;
0:kene  NOUN_FRONT_SINGULARS  ;
0:ken  NOUN_FRONT_PLURALS  ;
0:en  NOUN_FRONT_PARTITIVE_TÄ  ;
0:kene  NOUN_FRONT_ILLATIVE_EN  ;
0:ken  NOUN_FRONT_PARTITIVE_IÄ  ;
0:ken  NOUN_FRONT_GENITIVE_IEN  ;
+Use/NG:en  NOUN_FRONT_GENITIVE_TEN  ;
0:ken  NOUN_FRONT_ILLATIVE_IIN  ;
0:en  NOUN_COMPOUND_0  ;
0:kene  NOUN_COMPOUND_N  ;
0:ken  NOUN_COMPOUND_IEN  ;
0:en  NOUN_COMPOUND_TEN  ;

!!  Some of the n-final stems have n:m variation.

LEXICON NOUN_PUHELIN
!!€gt-norm:  Nouns 33 back
!!€  puhelin: puhelin+N+Sg+Nom
!!€  puhelimena: puhelin+N+Sg+Ess
0:n  NOUN_BACK_NOMINATIVE  ;
0:me  NOUN_BACK_SINGULARS  ;
0:m  NOUN_BACK_PLURALS  ;
0:n  NOUN_BACK_PARTITIVE_TA  ;
0:me  NOUN_BACK_ILLATIVE_EN  ;
0:m  NOUN_BACK_PARTITIVE_IA  ;
0:m  NOUN_BACK_GENITIVE_IEN  ;
+Use/NG:n  NOUN_BACK_GENITIVE_TEN  ;
0:m  NOUN_BACK_ILLATIVE_IIN  ;
0:n  NOUN_COMPOUND_0  ;
0:me  NOUN_COMPOUND_N  ;
0:m  NOUN_COMPOUND_IEN  ;
0:n  NOUN_COMPOUND_TEN  ;

LEXICON NOUN_ELIN
!!€gt-norm:  Nouns 33 front
!!€  elin: elin+N+Sg+Nom
!!€  elimenä: elin+N+Sg+Ess
0:n  NOUN_FRONT_NOMINATIVE  ;
0:me  NOUN_FRONT_SINGULARS  ;
0:m  NOUN_FRONT_PLURALS  ;
0:n  NOUN_FRONT_PARTITIVE_TÄ  ;
0:me  NOUN_FRONT_ILLATIVE_EN  ;
0:m  NOUN_FRONT_PARTITIVE_IÄ  ;
0:m  NOUN_FRONT_GENITIVE_IEN  ;
+Use/NG:n  NOUN_FRONT_GENITIVE_TEN  ;
0:m  NOUN_FRONT_ILLATIVE_IIN  ;
0:n  NOUN_COMPOUND_0  ;
0:me  NOUN_COMPOUND_N  ;
0:m  NOUN_COMPOUND_IEN  ;
0:n  NOUN_COMPOUND_TEN  ;

LEXICON NOUN_SUODATIN
!!€gt-norm:  Nouns 33 back tin
!!€  suodatin: suodatin+N+Sg+Nom # filter
!!€  suodattimena: suodatin+N+Sg+Ess
0:in  NOUN_BACK_NOMINATIVE  ;
0:time  NOUN_BACK_SINGULARS  ;
0:tim  NOUN_BACK_PLURALS  ;
0:in  NOUN_BACK_PARTITIVE_TA  ;
0:time  NOUN_BACK_ILLATIVE_EN  ;
0:tim  NOUN_BACK_PARTITIVE_IA  ;
0:tim  NOUN_BACK_GENITIVE_IEN  ;
+Use/NG:in  NOUN_BACK_GENITIVE_TEN  ;
0:tim  NOUN_BACK_ILLATIVE_IIN  ;
0:in  NOUN_COMPOUND_0  ;
0:time  NOUN_COMPOUND_N  ;
0:tim  NOUN_COMPOUND_IEN  ;
0:in  NOUN_COMPOUND_TEN  ;

LEXICON NOUN_HEITIN
!!€gt-norm:  Nouns 33 front tin
!!€  heitin: heitin+N+Sg+Nom # thrower
!!€  heittimenä: heitin+N+Sg+Ess
0:in  NOUN_FRONT_NOMINATIVE  ;
0:time  NOUN_FRONT_SINGULARS  ;
0:tim  NOUN_FRONT_PLURALS  ;
0:in  NOUN_FRONT_PARTITIVE_TÄ  ;
0:time  NOUN_FRONT_ILLATIVE_EN  ;
0:tim  NOUN_FRONT_PARTITIVE_IÄ  ;
0:tim  NOUN_FRONT_GENITIVE_IEN  ;
+Use/NG:in  NOUN_FRONT_GENITIVE_TEN  ;
0:tim  NOUN_FRONT_ILLATIVE_IIN  ;
0:in  NOUN_COMPOUND_0  ;
0:time  NOUN_COMPOUND_N  ;
0:tim  NOUN_COMPOUND_IEN  ;
0:in  NOUN_COMPOUND_TEN  ;

LEXICON NOUN_PUIN
!!€gt-norm:  Nouns 33 back k~in
!!€  puin: puin+N+Sg+Nom # cloth
!!€  pukimena: puin+N+Sg+Ess
0:in  NOUN_BACK_NOMINATIVE  ;
0:kime  NOUN_BACK_SINGULARS  ;
0:kim  NOUN_BACK_PLURALS  ;
0:in  NOUN_BACK_PARTITIVE_TA  ;
0:kime  NOUN_BACK_ILLATIVE_EN  ;
0:kim  NOUN_BACK_PARTITIVE_IA  ;
0:kim  NOUN_BACK_GENITIVE_IEN  ;
+Use/NG:in  NOUN_BACK_GENITIVE_TEN  ;
0:kim  NOUN_BACK_ILLATIVE_IIN  ;
0:in  NOUN_COMPOUND_0  ;
0:kime  NOUN_COMPOUND_N  ;
0:kim  NOUN_COMPOUND_IEN  ;
0:in  NOUN_COMPOUND_TEN  ;

LEXICON NOUN_PYYHIN
!!€gt-norm:  Nouns 33 front k~in
!!€  pyyhin: pyyhin+N+Sg+Nom # eraser
!!€  pyyhkimenä: pyyhin+N+Sg+Ess
0:in  NOUN_FRONT_NOMINATIVE  ;
0:kime  NOUN_FRONT_SINGULARS  ;
0:kim  NOUN_FRONT_PLURALS  ;
0:in  NOUN_FRONT_PARTITIVE_TÄ  ;
0:kime  NOUN_FRONT_ILLATIVE_EN  ;
0:kim  NOUN_FRONT_PARTITIVE_IÄ  ;
0:kim  NOUN_FRONT_GENITIVE_IEN  ;
+Use/NG:in  NOUN_FRONT_GENITIVE_TEN  ;
0:kim  NOUN_FRONT_ILLATIVE_IIN  ;
0:in  NOUN_COMPOUND_0  ;
0:kime  NOUN_COMPOUND_N  ;
0:kim  NOUN_COMPOUND_IEN  ;
0:in  NOUN_COMPOUND_TEN  ;

LEXICON NOUN_KAAVIN
!!€gt-norm:  Nouns 33 back vin
!!€  raavin: raavin+N+Sg+Nom
!!€  raapimena: raavin+N+Sg+Ess
0:vin  NOUN_BACK_NOMINATIVE  ;
0:pime  NOUN_BACK_SINGULARS  ;
0:pim  NOUN_BACK_PLURALS  ;
0:vin  NOUN_BACK_PARTITIVE_TA  ;
0:pime  NOUN_BACK_ILLATIVE_EN  ;
0:pim  NOUN_BACK_PARTITIVE_IA  ;
0:pim  NOUN_BACK_GENITIVE_IEN  ;
+Use/NG:vin  NOUN_BACK_GENITIVE_TEN  ;
0:pim  NOUN_BACK_ILLATIVE_IIN  ;
0:vin  NOUN_COMPOUND_0  ;
0:pime  NOUN_COMPOUND_N  ;
0:pim  NOUN_COMPOUND_IEN  ;
0:vin  NOUN_COMPOUND_TEN  ;

LEXICON NOUN_SÄRVIN
!!€gt-norm:  Nouns 33 front vin
!!€  särvin: särvin+N+Sg+Nom # foodstuff
!!€  särpimenä: särvin+N+Sg+Ess
0:vin  NOUN_FRONT_NOMINATIVE  ;
0:pime  NOUN_FRONT_SINGULARS  ;
0:pim  NOUN_FRONT_PLURALS  ;
0:vin  NOUN_FRONT_PARTITIVE_TÄ  ;
0:pime  NOUN_FRONT_ILLATIVE_EN  ;
0:pim  NOUN_FRONT_PARTITIVE_IÄ  ;
0:pim  NOUN_FRONT_GENITIVE_IEN  ;
+Use/NG:vin  NOUN_FRONT_GENITIVE_TEN  ;
0:pim  NOUN_FRONT_ILLATIVE_IIN  ;
0:vin  NOUN_COMPOUND_0  ;
0:pime  NOUN_COMPOUND_N  ;
0:pim  NOUN_COMPOUND_IEN  ;
0:vin  NOUN_COMPOUND_TEN  ;

LEXICON NOUN_VAADIN
!!€gt-norm:  Nouns 33 back din
!!€  vaadin: vaadin+N+Sg+Nom female moose
!!€  vaatimena: vaadin+N+Sg+Ess
0:din  NOUN_BACK_NOMINATIVE  ;
0:time  NOUN_BACK_SINGULARS  ;
0:tim  NOUN_BACK_PLURALS  ;
0:din  NOUN_BACK_PARTITIVE_TA  ;
0:time  NOUN_BACK_ILLATIVE_EN  ;
0:tim  NOUN_BACK_PARTITIVE_IA  ;
0:tim  NOUN_BACK_GENITIVE_IEN  ;
+Use/NG:din  NOUN_BACK_GENITIVE_TEN  ;
0:tim  NOUN_BACK_ILLATIVE_IIN  ;
0:din  NOUN_COMPOUND_0  ;
0:time  NOUN_COMPOUND_N  ;
0:tim  NOUN_COMPOUND_IEN  ;
0:din  NOUN_COMPOUND_TEN  ;

LEXICON NOUN_LAIDUN
!!€gt-norm:  Nouns 33 back dun
!!€  laidun: laidun+N+Sg+Nom # meadows
!!€  laitumena: laidun+N+Sg+Ess
0:dun  NOUN_BACK_NOMINATIVE  ;
0:tume  NOUN_BACK_SINGULARS  ;
0:tum  NOUN_BACK_PLURALS  ;
0:dun  NOUN_BACK_PARTITIVE_TA  ;
0:tume  NOUN_BACK_ILLATIVE_EN  ;
0:tum  NOUN_BACK_PARTITIVE_IA  ;
0:tum  NOUN_BACK_GENITIVE_IEN  ;
+Use/NG:dun  NOUN_BACK_GENITIVE_TEN  ;
0:tum  NOUN_BACK_ILLATIVE_IIN  ;
0:dun  NOUN_COMPOUND_0  ;
0:tume  NOUN_COMPOUND_N  ;
0:tum  NOUN_COMPOUND_IEN  ;
0:dun  NOUN_COMPOUND_TEN  ;

LEXICON NOUN_SÄÄDIN
!!€gt-norm:  Nouns 33 fron din
!!€  säädin: säädin+N+Sg+Nom # controller
!!€  säätimenä: säädin+N+Sg+Ess
0:din  NOUN_FRONT_NOMINATIVE  ;
0:time  NOUN_FRONT_SINGULARS  ;
0:tim  NOUN_FRONT_PLURALS  ;
0:din  NOUN_FRONT_PARTITIVE_TÄ  ;
0:time  NOUN_FRONT_ILLATIVE_EN  ;
0:tim  NOUN_FRONT_PARTITIVE_IÄ  ;
0:tim  NOUN_FRONT_GENITIVE_IEN  ;
+Use/NG:din  NOUN_FRONT_GENITIVE_TEN  ;
0:tim  NOUN_FRONT_ILLATIVE_IIN  ;
0:din  NOUN_COMPOUND_0  ;
0:time  NOUN_COMPOUND_N  ;
0:tim  NOUN_COMPOUND_IEN  ;
0:din  NOUN_COMPOUND_TEN  ;


LEXICON NOUN_ASKELLIN
!!€gt-norm:  Nouns 33 back lin
!!€  askellin: askellin+N+Sg+Nom # stepper
!!€  askeltimena: askellin+N+Sg+Ess
0:lin  NOUN_BACK_NOMINATIVE  ;
0:time  NOUN_BACK_SINGULARS  ;
0:tim  NOUN_BACK_PLURALS  ;
0:lin  NOUN_BACK_PARTITIVE_TA  ;
0:time  NOUN_BACK_ILLATIVE_EN  ;
0:tim  NOUN_BACK_PARTITIVE_IA  ;
0:tim  NOUN_BACK_GENITIVE_IEN  ;
+Use/NG:lin  NOUN_BACK_GENITIVE_TEN  ;
0:tim  NOUN_BACK_ILLATIVE_IIN  ;
0:lin  NOUN_COMPOUND_0  ;
0:time  NOUN_COMPOUND_N  ;
0:tim  NOUN_COMPOUND_IEN  ;
0:lin  NOUN_COMPOUND_TEN  ;

LEXICON NOUN_SIVELLIN
!!€gt-norm:  Nouns 33 frontlin
!!€  sivellin: sivellin+N+Sg+Nom # paint-brush
!!€  siveltimenä: sivellin+N+Sg+Ess
0:lin  NOUN_FRONT_NOMINATIVE  ;
0:time  NOUN_FRONT_SINGULARS  ;
0:tim  NOUN_FRONT_PLURALS  ;
0:lin  NOUN_FRONT_PARTITIVE_TÄ  ;
0:time  NOUN_FRONT_ILLATIVE_EN  ;
0:tim  NOUN_FRONT_PARTITIVE_IÄ  ;
0:tim  NOUN_FRONT_GENITIVE_IEN  ;
+Use/NG:lin  NOUN_FRONT_GENITIVE_TEN  ;
0:tim  NOUN_FRONT_ILLATIVE_IIN  ;
0:lin  NOUN_COMPOUND_0  ;
0:time  NOUN_COMPOUND_N  ;
0:tim  NOUN_COMPOUND_IEN  ;
0:lin  NOUN_COMPOUND_TEN  ;

LEXICON NOUN_KÄÄNNIN
!!€gt-norm:  Nouns 33 frpnt nin
!!€  käännin: käännin+N+Sg+Nom # turner
!!€  kääntimenä: käännin+N+Sg+Ess
0:nin  NOUN_FRONT_NOMINATIVE  ;
0:time  NOUN_FRONT_SINGULARS  ;
0:tim  NOUN_FRONT_PLURALS  ;
0:nin  NOUN_FRONT_PARTITIVE_TÄ  ;
0:time  NOUN_FRONT_ILLATIVE_EN  ;
0:tim  NOUN_FRONT_PARTITIVE_IÄ  ;
0:tim  NOUN_FRONT_GENITIVE_IEN  ;
+Use/NG:nin  NOUN_FRONT_GENITIVE_TEN  ;
0:tim  NOUN_FRONT_ILLATIVE_IIN  ;
0:nin  NOUN_COMPOUND_0  ;
0:time  NOUN_COMPOUND_N  ;
0:tim  NOUN_COMPOUND_IEN  ;
0:nin  NOUN_COMPOUND_TEN  ;

LEXICON NOUN_MUUNNIN
!!€gt-norm:  Nouns 33 back nin
!!€  muunnin: muunnin+N+Sg+Nom # adapter
!!€  muuntimena: muunnin+N+Sg+Ess
0:nin  NOUN_BACK_NOMINATIVE  ;
0:time  NOUN_BACK_SINGULARS  ;
0:tim  NOUN_BACK_PLURALS  ;
0:nin  NOUN_BACK_PARTITIVE_TA  ;
0:time  NOUN_BACK_ILLATIVE_EN  ;
0:tim  NOUN_BACK_PARTITIVE_IA  ;
0:tim  NOUN_BACK_GENITIVE_IEN  ;
+Use/NG:nin  NOUN_BACK_GENITIVE_TEN  ;
0:tim  NOUN_BACK_ILLATIVE_IIN  ;
0:nin  NOUN_COMPOUND_0  ;
0:time  NOUN_COMPOUND_N  ;
0:tim  NOUN_COMPOUND_IEN  ;
0:nin  NOUN_COMPOUND_TEN  ;

LEXICON NOUN_KIHARRIN
!!€gt-norm:  Nouns 33 back rin
!!€  kiharrin: kiharrin+N+Sg+Nom # curler
!!€  kihartimena: kiharrin+N+Sg+Ess
0:rin  NOUN_BACK_NOMINATIVE  ;
0:time  NOUN_BACK_SINGULARS  ;
0:tim  NOUN_BACK_PLURALS  ;
0:rin  NOUN_BACK_PARTITIVE_TA  ;
0:time  NOUN_BACK_ILLATIVE_EN  ;
0:tim  NOUN_BACK_PARTITIVE_IA  ;
0:tim  NOUN_BACK_GENITIVE_IEN  ;
+Use/NG:rin  NOUN_BACK_GENITIVE_TEN  ;
0:tim  NOUN_BACK_ILLATIVE_IIN  ;
0:rin  NOUN_COMPOUND_0  ;
0:time  NOUN_COMPOUND_N  ;
0:tim  NOUN_COMPOUND_IEN  ;
0:rin  NOUN_COMPOUND_TEN  ;

LEXICON NOUN_KERROIN
!!€gt-norm:  Nouns 33 back roin
!!€  kerroin: kerroin+N+Sg+Nom # multiplier
!!€  kertoimena: kerroin+N+Sg+Ess
0:roin  NOUN_BACK_NOMINATIVE  ;
0:toime  NOUN_BACK_SINGULARS  ;
0:toim  NOUN_BACK_PLURALS  ;
0:roin  NOUN_BACK_PARTITIVE_TA  ;
0:toime  NOUN_BACK_ILLATIVE_EN  ;
0:toim  NOUN_BACK_PARTITIVE_IA  ;
0:toim  NOUN_BACK_GENITIVE_IEN  ;
+Use/NG:roin  NOUN_BACK_GENITIVE_TEN  ;
0:tim  NOUN_BACK_ILLATIVE_IIN  ;
0:roin  NOUN_COMPOUND_0  ;
0:toime  NOUN_COMPOUND_N  ;
0:toim  NOUN_COMPOUND_IEN  ;
0:roin  NOUN_COMPOUND_TEN  ;

LEXICON NOUN_KIERRIN
!!€gt-norm:  Nouns 33 fron rin
!!€  kierrin: kierrin+N+Sg+Nom # turner
!!€  kiertimenä: kierrin+N+Sg+Ess
0:rin  NOUN_FRONT_NOMINATIVE  ;
0:time  NOUN_FRONT_SINGULARS  ;
0:tim  NOUN_FRONT_PLURALS  ;
0:rin  NOUN_FRONT_PARTITIVE_TÄ  ;
0:time  NOUN_FRONT_ILLATIVE_EN  ;
0:tim  NOUN_FRONT_PARTITIVE_IÄ  ;
0:tim  NOUN_FRONT_GENITIVE_IEN  ;
+Use/NG:rin  NOUN_FRONT_GENITIVE_TEN  ;
0:tim  NOUN_FRONT_ILLATIVE_IIN  ;
0:rin  NOUN_COMPOUND_0  ;
0:time  NOUN_COMPOUND_N  ;
0:tim  NOUN_COMPOUND_IEN  ;
0:rin  NOUN_COMPOUND_TEN  ;

LEXICON NOUN_POLJIN
!!€gt-norm:  Nouns 33 back jin
!!€  poljin: poljin+N+Sg+Nom # pedal
!!€  polkimena: poljin+N+Sg+Ess
0:jin  NOUN_BACK_NOMINATIVE  ;
0:kime  NOUN_BACK_SINGULARS  ;
0:kim  NOUN_BACK_PLURALS  ;
0:jin  NOUN_BACK_PARTITIVE_TA  ;
0:kime  NOUN_BACK_ILLATIVE_EN  ;
0:kim  NOUN_BACK_PARTITIVE_IA  ;
0:kim  NOUN_BACK_GENITIVE_IEN  ;
+Use/NG:jin  NOUN_BACK_GENITIVE_TEN  ;
0:kim  NOUN_BACK_ILLATIVE_IIN  ;
0:jin  NOUN_COMPOUND_0  ;
0:kime  NOUN_COMPOUND_N  ;
0:kim  NOUN_COMPOUND_IEN  ;
0:jin  NOUN_COMPOUND_TEN  ;


LEXICON NOUN_HAPAN

:an  NOUN_BACK_NOMINATIVE  ;
:an  NOUN_BACK_PARTITIVE_TA  ;
:an  NOUN_BACK_GENITIVE_TEN  ;
:an  NOUN_COMPOUND_0  ;

:pama  NOUN_BACK_SINGULARS  ;
:pama  NOUN_BACK_ILLATIVE_AN  ;
:pama  NOUN_BACK_PARTITIVE_A_NONSTD  ;

:pame  NOUN_BACK_SINGULARS  ;
:pame  NOUN_BACK_ILLATIVE_EN  ;

:pam  NOUN_BACK_PLURALS  ;
:pam  NOUN_BACK_PARTITIVE_IA  ;
:pam  NOUN_BACK_GENITIVE_IEN  ;
:pam  NOUN_FRONT_ILLATIVE_IIN  ;
:pam  NOUN_COMPOUND_IEN  ;

!! ### -tOn suffixes
!!  The caritive suffix -ton inflects with A before the singular suffixes.

LEXICON NOUN_OSATON
!!€gt-norm:  Nouns 34 ton
!!€  viaton: viaton+N+Sg+Nom # innocent
!!€  viattomana: viaton+N+Sg+Ess
0:on  NOUN_BACK_NOMINATIVE  ;
0:toma  NOUN_BACK_SINGULARS  ;
0:tom  NOUN_BACK_PLURALS  ;
0:on  NOUN_BACK_PARTITIVE_TA  ;
0:toma  NOUN_BACK_ILLATIVE_AN  ;
0:tom  NOUN_BACK_PARTITIVE_IA  ;
0:tom  NOUN_BACK_GENITIVE_IEN  ;
+Use/NG:on  NOUN_BACK_GENITIVE_TEN  ;
0:tom  NOUN_BACK_ILLATIVE_IIN  ;
0:on  NOUN_COMPOUND_0  ;
0:oma  NOUN_COMPOUND_N  ;
0:tom  NOUN_COMPOUND_IEN  ;
0:on  NOUN_COMPOUND_TEN  ;

LEXICON NOUN_NIMETÖN
!!€gt-norm:  Nouns 34 tän
!!€  nimetön: nimetön+N+Sg+Nom # unnamed
!!€  nimettömänä: nimetön+N+Sg+Ess
0:ön  NOUN_FRONT_NOMINATIVE  ;
0:tömä  NOUN_FRONT_SINGULARS  ;
0:töm  NOUN_FRONT_PLURALS  ;
0:ön  NOUN_FRONT_PARTITIVE_TÄ  ;
0:tömä  NOUN_FRONT_ILLATIVE_ÄN  ;
0:töm  NOUN_FRONT_PARTITIVE_IÄ  ;
0:töm  NOUN_FRONT_GENITIVE_IEN  ;
+Use/NG:ön  NOUN_FRONT_GENITIVE_TEN  ;
0:töm  NOUN_FRONT_ILLATIVE_IIN  ;
0:ön  NOUN_COMPOUND_0  ;
0:öma  NOUN_COMPOUND_N  ;
0:töm  NOUN_COMPOUND_IEN  ;
0:ön  NOUN_COMPOUND_TEN  ;

!! ### Lexicalised superlatives
!!  The lexicalised superlatives have special inflection pattern.

LEXICON NOUN_VANHIN
!!€gt-norm:  Nouns 35 back
!!€  kylänvanhin: kylänvanhin+N+Sg+Nom # elder
!!€  kylänvanhimpana: kylänvanhin+N+Sg+Ess
0:n  NOUN_BACK_NOMINATIVE  ;
0:mpa  NOUN_BACK_STRONG_SINGULARS  ;
0:mma  NOUN_BACK_WEAK_SINGULARS  ;
0:mp  NOUN_BACK_STRONG_PLURALS  ;
0:mm  NOUN_BACK_WEAK_PLURALS  ;
0:n  NOUN_BACK_PARTITIVE_TA  ;
0:mpa  NOUN_BACK_ILLATIVE_AN  ;
0:mp  NOUN_BACK_PARTITIVE_IA  ;
0:mp  NOUN_BACK_GENITIVE_IEN  ;
+Use/NG:n  NOUN_BACK_GENITIVE_TEN  ;
+Use/NG:mpa  NOUN_BACK_GENITIVE_IN  ;
0:mp  NOUN_BACK_ILLATIVE_IIN  ;
0:n  NOUN_COMPOUND_0  ;
0:mma  NOUN_COMPOUND_N  ;
0:mp  NOUN_COMPOUND_IEN  ;
0:n  NOUN_COMPOUND_TEN  ;
0:mpa  NOUN_COMPOUND_IN  ;

LEXICON NOUN_LÄHIN
!!€gt-norm:  Nouns 35 front
!!€  lähin: lähin+N+Sg+Nom # relative
!!€  lähimpänä: lähin+N+Sg+Ess
0:n  NOUN_FRONT_NOMINATIVE  ;
0:mpä  NOUN_FRONT_STRONG_SINGULARS  ;
0:mmä  NOUN_FRONT_WEAK_SINGULARS  ;
0:mp  NOUN_FRONT_STRONG_PLURALS  ;
0:mm  NOUN_FRONT_WEAK_PLURALS  ;
0:n  NOUN_FRONT_PARTITIVE_TÄ  ;
0:mpä  NOUN_FRONT_ILLATIVE_ÄN  ;
0:mp  NOUN_FRONT_PARTITIVE_IÄ  ;
0:mp  NOUN_FRONT_GENITIVE_IEN  ;
+Use/NG:n  NOUN_FRONT_GENITIVE_TEN  ;
+Use/NG:mpä  NOUN_FRONT_GENITIVE_IN  ;
0:mp  NOUN_FRONT_ILLATIVE_IIN  ;
0:n  NOUN_COMPOUND_0  ;
0:mmä  NOUN_COMPOUND_N  ;
0:mp  NOUN_COMPOUND_IEN  ;
0:n  NOUN_COMPOUND_TEN  ;
0:mpä  NOUN_COMPOUND_IN  ;

!!  Vasen inflects almost like superlative:

LEXICON NOUN_VASEN
!!€gt-norm:  Nouns 35
!!€  vasen: vasen+N+Sg+Nom # left
!!€  vasempana: vasen+N+Sg+Ess
0:n  NOUN_BACK_NOMINATIVE  ;
0:mpa  NOUN_BACK_STRONG_SINGULARS  ;
0:mma  NOUN_BACK_WEAK_SINGULARS  ;
0:mp  NOUN_BACK_STRONG_PLURALS  ;
0:mm  NOUN_BACK_WEAK_PLURALS  ;
0:n  NOUN_BACK_PARTITIVE_TA  ;
0:mpa  NOUN_BACK_PARTITIVE_A  ;
0:mpa  NOUN_BACK_ILLATIVE_AN  ;
0:mp  NOUN_BACK_PARTITIVE_IA  ;
0:mp  NOUN_BACK_GENITIVE_IEN  ;
+Use/NG:n  NOUN_BACK_GENITIVE_TEN  ;
+Use/NG:mpa  NOUN_BACK_GENITIVE_IN  ;
0:mp  NOUN_BACK_ILLATIVE_IIN  ;
0:n  NOUN_COMPOUND_0  ;
0:mma  NOUN_COMPOUND_N  ;
0:mp  NOUN_COMPOUND_IEN  ;
0:n  NOUN_COMPOUND_TEN  ;
0:mpa  NOUN_COMPOUND_IN  ;

!! ### -nen suffixed forms
!!  Number of derivations end in -nen, that has special alternation pattern.

LEXICON NOUN_AAKKOSTAMINEN
!!€gt-norm:  Nouns 38 back
!!€  aakkostaminen: aakkostaminen+N+Sg+Nom # alphabetising
!!€  aakkostamisena: aakkostaminen+N+Sg+Ess
0:nen  NOUN_BACK_NOMINATIVE  ;
0:se  NOUN_BACK_SINGULARS  ;
0:s  NOUN_BACK_PLURALS  ;
0:s  NOUN_BACK_PARTITIVE_TA  ;
0:se  NOUN_BACK_ILLATIVE_EN  ;
0:s  NOUN_BACK_PARTITIVE_IA  ;
0:s  NOUN_BACK_GENITIVE_IEN  ;
+Use/NG:s  NOUN_BACK_GENITIVE_TEN  ;
0:s  NOUN_BACK_ILLATIVE_IIN  ;
0  NOUN_COMPOUND_S  ;
0:se  NOUN_COMPOUND_N  ;
0:s  NOUN_COMPOUND_IEN  ;
0:s  NOUN_COMPOUND_TEN  ;

LEXICON NOUN_KYLKIÄINEN
!!€gt-norm:  Nouns 38 front
!!€  kylkiäinen: kylkiäinen+N+Sg+Nom # add-on
!!€  kylkiäisenä: kylkiäinen+N+Sg+Ess
0:nen  NOUN_FRONT_NOMINATIVE  ;
0:se  NOUN_FRONT_SINGULARS  ;
0:s  NOUN_FRONT_PLURALS  ;
0:s  NOUN_FRONT_PARTITIVE_TÄ  ;
0:se  NOUN_FRONT_ILLATIVE_EN  ;
0:s  NOUN_FRONT_PARTITIVE_IÄ  ;
0:s  NOUN_FRONT_GENITIVE_IEN  ;
+Use/NG:s  NOUN_FRONT_GENITIVE_TEN  ;
0:s  NOUN_FRONT_ILLATIVE_IIN  ;
0  NOUN_COMPOUND_S  ;
0:se  NOUN_COMPOUND_N  ;
0:s  NOUN_COMPOUND_IEN  ;
0:s  NOUN_COMPOUND_TEN  ;

!! ### -s final words
!!  The s final words have some variation patterns that are determined
!!  lexically.

!!  The basic variation is s:ks, with e before the singular suffixes.
LEXICON NOUN_VAKUUTUS
!!€gt-norm:  Nouns 39 back
!!€  vakuutus: vakuutus+N+Sg+Nom # insurance
!!€  vakuutuksena: vakuutus+N+Sg+Ess
0:s  NOUN_BACK_NOMINATIVE  ;
0:kse  NOUN_BACK_SINGULARS  ;
0:ks  NOUN_BACK_PLURALS  ;
0:s  NOUN_BACK_PARTITIVE_TA  ;
0:kse  NOUN_BACK_ILLATIVE_EN  ;
0:ks  NOUN_BACK_PARTITIVE_IA  ;
0:ks  NOUN_BACK_GENITIVE_IEN  ;
+Use/NG:s  NOUN_BACK_GENITIVE_TEN  ;
0:ks  NOUN_BACK_ILLATIVE_IIN  ;
0:s  NOUN_COMPOUND_0  ;
0:kse  NOUN_COMPOUND_N  ;
0:ks  NOUN_COMPOUND_IEN  ;
0:s  NOUN_COMPOUND_TEN  ;

LEXICON NOUN_RÄJÄYTYS
!!€gt-norm:  Nouns 39 front
!!€  räjäytys: räjäytys+N+Sg+Nom # explosion
!!€  räjäytyksenä: räjäytys+N+Sg+Ess
0:s  NOUN_FRONT_NOMINATIVE  ;
0:kse  NOUN_FRONT_SINGULARS  ;
0:ks  NOUN_FRONT_PLURALS  ;
0:s  NOUN_FRONT_PARTITIVE_TÄ  ;
0:kse  NOUN_FRONT_ILLATIVE_EN  ;
0:ks  NOUN_FRONT_PARTITIVE_IÄ  ;
0:ks  NOUN_FRONT_GENITIVE_IEN  ;
+Use/NG:s  NOUN_FRONT_GENITIVE_TEN  ;
0:ks  NOUN_FRONT_ILLATIVE_IIN  ;
0:s  NOUN_COMPOUND_0  ;
0:kse  NOUN_COMPOUND_N  ;
0:ks  NOUN_COMPOUND_IEN  ;
0:s  NOUN_COMPOUND_TEN  ;

!!  Some of the s final stems have additional s:t:d variation in singular
!!  stems. Most notably, the UUs derivations are in this class.

LEXICON NOUN_AAKKOSELLISUUS
!!€gt-norm:  Nouns 40 back
!!€  aakkosellisuus: aakkosellisuus+N+Sg+Nom # alphabetificationness
!!€  aakkosellisuutena: aakkosellisuus+N+Sg+Ess
!!€  aakkosellisuudessa: aakkosellisuus+N+Sg+Ine
!!€  aakkosellisuuksina: aakkosellisuus+N+Pl+Ess
0:s  NOUN_BACK_NOMINATIVE  ;
0:te  NOUN_BACK_STRONG_SINGULARS  ;
0:de  NOUN_BACK_WEAK_SINGULARS  ;
0:ks  NOUN_BACK_PLURALS  ;
0:t  NOUN_BACK_PARTITIVE_TA  ;
0:te  NOUN_BACK_ILLATIVE_EN  ;
0:ks  NOUN_BACK_PARTITIVE_IA  ;
0:ks  NOUN_BACK_GENITIVE_IEN  ;
0:ks  NOUN_BACK_ILLATIVE_IIN  ;
0:s  NOUN_COMPOUND_0  ;
0:de  NOUN_COMPOUND_N  ;
0:ks  NOUN_COMPOUND_IEN  ;

LEXICON NOUN_KÖYHYYS
!!€gt-norm:  Nouns 40 front
!!€  köyhyys: köyhyys+N+Sg+Nom # poverty
!!€  köyhyytenä: köyhyys+N+Sg+Ess
!!€  köyhyydessä: köyhyys+N+Sg+Ine
0:s  NOUN_FRONT_NOMINATIVE  ;
0:te  NOUN_FRONT_STRONG_SINGULARS  ;
0:de  NOUN_FRONT_WEAK_SINGULARS  ;
0:ks  NOUN_FRONT_PLURALS  ;
0:t  NOUN_FRONT_PARTITIVE_TÄ  ;
0:te  NOUN_FRONT_ILLATIVE_EN  ;
0:ks  NOUN_FRONT_PARTITIVE_IÄ  ;
0:ks  NOUN_FRONT_GENITIVE_IEN  ;
0:ks  NOUN_FRONT_ILLATIVE_IIN  ;
0:s  NOUN_COMPOUND_0  ;
0:de  NOUN_COMPOUND_N  ;
0:ks  NOUN_COMPOUND_IEN  ;

!!  Some s final words have special lengthening inflection.

LEXICON NOUN_PATSAS
!!€gt-norm:  Nouns 41 as
!!€  patsas: patsas+N+Sg+Nom # statue
!!€  patsaana: patsas+N+Sg+Ess
!!€  patsaissa: patsas+N+Pl+Ine
0:s  NOUN_BACK_NOMINATIVE  ;
0:a  NOUN_BACK_SINGULARS  ;
0  NOUN_BACK_PLURALS  ;
0:s  NOUN_BACK_PARTITIVE_TA  ;
0:a  NOUN_BACK_ILLATIVE_SEEN  ;
0  NOUN_BACK_PARTITIVE_ITA  ;
0  NOUN_BACK_GENITIVE_IDEN  ;
+Use/NG:0  NOUN_BACK_GENITIVE_ITTEN  ;
0  NOUN_BACK_ILLATIVE_ISIIN  ;
0  NOUN_BACK_ILLATIVE_IHIN  ;
0:s  NOUN_COMPOUND_0  ;
0:a  NOUN_COMPOUND_N  ;
0  NOUN_COMPOUND_IDEN  ;
+Use/NG:0  NOUN_COMPOUND_ITTEN  ;

LEXICON NOUN_RUUMIS
!!€gt-norm:  Nouns 41 is
!!€  ruumis: ruumis+N+Sg+Nom # body
!!€  ruumiina: ruumis+N+Sg+Ess
!!€  ruumiissa: ruumis+N+Pl+Ine
0:s  NOUN_BACK_NOMINATIVE  ;
0:i  NOUN_BACK_SINGULARS  ;
0  NOUN_BACK_PLURALS  ;
0:s  NOUN_BACK_PARTITIVE_TA  ;
0:i  NOUN_BACK_ILLATIVE_SEEN  ;
0  NOUN_BACK_PARTITIVE_ITA  ;
0  NOUN_BACK_GENITIVE_IDEN  ;
+Use/NG:0  NOUN_BACK_GENITIVE_ITTEN  ;
0  NOUN_BACK_ILLATIVE_ISIIN  ;
0  NOUN_BACK_ILLATIVE_IHIN  ;
0:s  NOUN_COMPOUND_0  ;
0:i  NOUN_COMPOUND_N  ;
0  NOUN_COMPOUND_IDEN  ;
+Use/NG:0  NOUN_COMPOUND_ITTEN  ;



LEXICON NOUN_ILMATIIVIS
!!€gt-norm:  Nouns 41 is front
!!€  ilmatiivis: ilmatiivis+N+Sg+Nom # airtight
!!€  ilmatiiviinä: ilmatiivis+N+Sg+Ess
0:s  NOUN_FRONT_NOMINATIVE  ;
0:i  NOUN_FRONT_SINGULARS  ;
0  NOUN_FRONT_PLURALS  ;
0:s  NOUN_FRONT_PARTITIVE_TÄ  ;
0:i  NOUN_FRONT_ILLATIVE_SEEN  ;
0  NOUN_FRONT_PARTITIVE_ITÄ  ;
0  NOUN_FRONT_GENITIVE_IDEN  ;
+Use/NG:0  NOUN_FRONT_GENITIVE_ITTEN  ;
0  NOUN_FRONT_ILLATIVE_ISIIN  ;
+Use/NG:0  NOUN_FRONT_ILLATIVE_IHIN  ;
0:s  NOUN_COMPOUND_0  ;
0:i  NOUN_COMPOUND_N  ;
0  NOUN_COMPOUND_IDEN  ;
+Use/NG:0  NOUN_COMPOUND_ITTEN  ;

LEXICON NOUN_ARISTOTELES
!!€gt-norm:  Nouns 41 es back
!!€  Aristoteles: Aristoteles+N+Prop+Sg+Nom # Aristotle
!!€  Aristoteleena: Aristoteles+N+Prop+Sg+Ess
0:s  NOUN_BACK_NOMINATIVE  ;
0:e  NOUN_BACK_SINGULARS  ;
0  NOUN_BACK_PLURALS  ;
0:s  NOUN_BACK_PARTITIVE_TA  ;
0:e  NOUN_BACK_ILLATIVE_SEEN  ;
0  NOUN_BACK_PARTITIVE_ITA  ;
0  NOUN_BACK_GENITIVE_IDEN  ;
+Use/NG:0  NOUN_BACK_GENITIVE_ITTEN  ;
0  NOUN_BACK_ILLATIVE_ISIIN  ;
0  NOUN_BACK_ILLATIVE_IHIN  ;
0:s  NOUN_COMPOUND_0  ;
0:e  NOUN_COMPOUND_N  ;
0  NOUN_COMPOUND_IDEN  ;
+Use/NG:0  NOUN_COMPOUND_ITTEN  ;

LEXICON NOUN_KIRVES
!!€gt-norm:  Nouns 41 es front
!!€  kirves: kirves+N+Sg+Nom # ax
!!€  kirveenä: kirves+N+Sg+Ess
0:s  NOUN_FRONT_NOMINATIVE  ;
0:e  NOUN_FRONT_SINGULARS  ;
0  NOUN_FRONT_PLURALS  ;
0:s  NOUN_FRONT_PARTITIVE_TÄ  ;
0:e  NOUN_FRONT_ILLATIVE_SEEN  ;
0  NOUN_FRONT_PARTITIVE_ITÄ  ;
0  NOUN_FRONT_GENITIVE_IDEN  ;
+Use/NG:0  NOUN_FRONT_GENITIVE_ITTEN  ;
0  NOUN_FRONT_ILLATIVE_ISIIN  ;
+Use/NG:0  NOUN_FRONT_ILLATIVE_IHIN  ;
0:s  NOUN_COMPOUND_0  ;
0:e  NOUN_COMPOUND_N  ;
0  NOUN_COMPOUND_IDEN  ;
+Use/NG:0  NOUN_COMPOUND_ITTEN  ;

LEXICON NOUN_ÄYRÄS
!!€gt-norm:  Nouns 41 äs
!!€  äyräs: äyräs+N+Sg+Nom # wavetop
!!€  äyräänä: äyräs+N+Sg+Ess
0:s  NOUN_FRONT_NOMINATIVE  ;
0:ä  NOUN_FRONT_SINGULARS  ;
0  NOUN_FRONT_PLURALS  ;
0:s  NOUN_FRONT_PARTITIVE_TÄ  ;
0:ä  NOUN_FRONT_ILLATIVE_SEEN  ;
0  NOUN_FRONT_PARTITIVE_ITÄ  ;
0  NOUN_FRONT_GENITIVE_IDEN  ;
+Use/NG:0  NOUN_FRONT_GENITIVE_ITTEN  ;
0  NOUN_FRONT_ILLATIVE_ISIIN  ;
+Use/NG:0  NOUN_FRONT_ILLATIVE_IHIN  ;
0:s  NOUN_COMPOUND_0  ;
0:ä  NOUN_COMPOUND_N  ;
0  NOUN_COMPOUND_IDEN  ;
+Use/NG:0  NOUN_COMPOUND_ITTEN  ;

LEXICON NOUN_ASUKAS
!!€gt-norm:  Nouns 41 kas
!!€  asukas: asukas+N+Sg+Nom # inhabitant
!!€  asukkaana: asukas+N+Sg+Ess
0:as  NOUN_BACK_NOMINATIVE  ;
0:kaa  NOUN_BACK_SINGULARS  ;
0:ka  NOUN_BACK_PLURALS  ;
0:as  NOUN_BACK_PARTITIVE_TA  ;
0:kaa  NOUN_BACK_ILLATIVE_SEEN  ;
0:ka  NOUN_BACK_PARTITIVE_ITA  ;
0:ka  NOUN_BACK_GENITIVE_IDEN  ;
+Use/NG:ka  NOUN_BACK_GENITIVE_ITTEN  ;
0:ka  NOUN_BACK_ILLATIVE_ISIIN  ;
+Use/NG:ka  NOUN_BACK_ILLATIVE_IHIN  ;
0:as  NOUN_COMPOUND_0  ;
0:kaa  NOUN_COMPOUND_N  ;
0:ka  NOUN_COMPOUND_IDEN  ;
+Use/NG:ka  NOUN_COMPOUND_ITTEN  ;

LEXICON NOUN_KÄRSÄKÄS
!!€gt-norm:  Nouns 41 käs
!!€  kärsäkäs: kärsäkäs+N+Sg+Nom # elephant
!!€  kärsäkkäänä: kärsäkäs+N+Sg+Ess
0:äs  NOUN_FRONT_NOMINATIVE  ;
0:kää  NOUN_FRONT_SINGULARS  ;
0:kä  NOUN_FRONT_PLURALS  ;
0:äs  NOUN_FRONT_PARTITIVE_TÄ  ;
0:kää  NOUN_FRONT_ILLATIVE_SEEN  ;
0:kä  NOUN_FRONT_PARTITIVE_ITÄ  ;
0:kä  NOUN_FRONT_GENITIVE_IDEN  ;
+Use/NG:kä  NOUN_FRONT_GENITIVE_ITTEN  ;
0:kä  NOUN_FRONT_ILLATIVE_ISIIN  ;
0:kä  NOUN_FRONT_ILLATIVE_IHIN  ;
0:äs  NOUN_COMPOUND_0  ;
0:kää  NOUN_COMPOUND_N  ;
0:kä  NOUN_COMPOUND_IDEN  ;
+Use/NG:kä  NOUN_COMPOUND_ITTEN  ;

LEXICON NOUN_SAAPAS
!!€gt-norm:  Nouns 41 pas
!!€  saapas: saapas+N+Sg+Nom # boot
!!€  saappaana: saapas+N+Sg+Ess
0:as  NOUN_BACK_NOMINATIVE  ;
0:paa  NOUN_BACK_SINGULARS  ;
0:pa  NOUN_BACK_PLURALS  ;
0:as  NOUN_BACK_PARTITIVE_TA  ;
0:paa  NOUN_BACK_ILLATIVE_SEEN  ;
0:pa  NOUN_BACK_PARTITIVE_ITA  ;
0:pa  NOUN_BACK_GENITIVE_IDEN  ;
+Use/NG:pa  NOUN_BACK_GENITIVE_ITTEN  ;
0:pa  NOUN_BACK_ILLATIVE_ISIIN  ;
0:pa  NOUN_BACK_ILLATIVE_IHIN  ;
0:as  NOUN_COMPOUND_0  ;
0:paa  NOUN_COMPOUND_N  ;
0:pa  NOUN_COMPOUND_IDEN  ;
+Use/NG:pa  NOUN_COMPOUND_ITTEN  ;

LEXICON NOUN_RYPÄS
!!€gt-norm:  Nouns 41 päs
!!€  rypäs: rypäs+N+Sg+Nom # cluster
!!€  ryppäänä: rypäs+N+Sg+Ess
0:äs  NOUN_FRONT_NOMINATIVE  ;
0:pää  NOUN_FRONT_SINGULARS  ;
0:pä  NOUN_FRONT_PLURALS  ;
0:äs  NOUN_FRONT_PARTITIVE_TÄ  ;
0:pää  NOUN_FRONT_ILLATIVE_SEEN  ;
0:pä  NOUN_FRONT_PARTITIVE_ITÄ  ;
0:pä  NOUN_FRONT_GENITIVE_IDEN  ;
+Use/NG:pä  NOUN_FRONT_GENITIVE_ITTEN  ;
0:pä  NOUN_FRONT_ILLATIVE_ISIIN  ;
0:pä  NOUN_FRONT_ILLATIVE_IHIN  ;
0:äs  NOUN_COMPOUND_0  ;
0:pää  NOUN_COMPOUND_N  ;
0:pä  NOUN_COMPOUND_IDEN  ;
+Use/NG:pä  NOUN_COMPOUND_ITTEN  ;

LEXICON NOUN_RATAS
!!€gt-norm:  Nouns 41 tas
!!€  ratas: ratas+N+Sg+Nom # cog
!!€  rattaana: ratas+N+Sg+Ess
0:as  NOUN_BACK_NOMINATIVE  ;
0:taa  NOUN_BACK_SINGULARS  ;
0:ta  NOUN_BACK_PLURALS  ;
0:as  NOUN_BACK_PARTITIVE_TA  ;
0:taa  NOUN_BACK_ILLATIVE_SEEN  ;
0:ta  NOUN_BACK_PARTITIVE_ITA  ;
0:ta  NOUN_BACK_GENITIVE_IDEN  ;
+Use/NG:ta  NOUN_BACK_GENITIVE_ITTEN  ;
0:ta  NOUN_BACK_ILLATIVE_ISIIN  ;
0:ta  NOUN_BACK_ILLATIVE_IHIN  ;
0:as  NOUN_COMPOUND_0  ;
0:taa  NOUN_COMPOUND_N  ;
0:ta  NOUN_COMPOUND_IDEN  ;
+Use/NG:ta  NOUN_COMPOUND_ITTEN  ;

LEXICON NOUN_MÄTÄS
!!€gt-norm:  Nouns 41 täs
!!€  mätäs: mätäs+N+Sg+Nom # mound
!!€  mättäänä: mätäs+N+Sg+Ess
0:äs  NOUN_FRONT_NOMINATIVE  ;
0:tää  NOUN_FRONT_SINGULARS  ;
0:tä  NOUN_FRONT_PLURALS  ;
0:äs  NOUN_FRONT_PARTITIVE_TÄ  ;
0:tää  NOUN_FRONT_ILLATIVE_SEEN  ;
0:tä  NOUN_FRONT_PARTITIVE_ITÄ  ;
0:tä  NOUN_FRONT_GENITIVE_IDEN  ;
+Use/NG:tä  NOUN_FRONT_GENITIVE_ITTEN  ;
0:tä  NOUN_FRONT_ILLATIVE_ISIIN  ;
0:tä  NOUN_FRONT_ILLATIVE_IHIN  ;
0:äs  NOUN_COMPOUND_0  ;
0:tää  NOUN_COMPOUND_N  ;
0:tä  NOUN_COMPOUND_IDEN  ;
+Use/NG:tä  NOUN_COMPOUND_ITTEN  ;

LEXICON NOUN_KELTIS
!!€gt-norm:  Nouns 41 tis
!!€  amerikankeltis: amerikankeltis+N+Sg+Nom kind of a bird
!!€  amerikankelttiinä: amerikankeltis+N+Sg+Ess
0:is  NOUN_FRONT_NOMINATIVE  ;
0:tii  NOUN_FRONT_SINGULARS  ;
0:ti  NOUN_FRONT_PLURALS  ;
0:is  NOUN_FRONT_PARTITIVE_TÄ  ;
0:tii  NOUN_FRONT_ILLATIVE_SEEN  ;
0:ti  NOUN_FRONT_PARTITIVE_ITÄ  ;
0:ti  NOUN_FRONT_GENITIVE_IDEN  ;
+Use/NG:ti  NOUN_FRONT_GENITIVE_ITTEN  ;
0:ti  NOUN_FRONT_ILLATIVE_ISIIN  ;
0:ti  NOUN_FRONT_ILLATIVE_IHIN  ;
0:is  NOUN_COMPOUND_0  ;
0:tii  NOUN_COMPOUND_N  ;
0:ti  NOUN_COMPOUND_IDEN  ;
+Use/NG:ti  NOUN_COMPOUND_ITTEN  ;

LEXICON NOUN_IES
!!€gt-norm:  Nouns 41 ies
!!€  ies: ies+N+Sg+Nom # ???
!!€  ikeenä: ies+N+Sg+Ess
0:es  NOUN_FRONT_NOMINATIVE  ;
0:kee  NOUN_FRONT_SINGULARS  ;
0:ke  NOUN_FRONT_PLURALS  ;
0:es  NOUN_FRONT_PARTITIVE_TÄ  ;
0:kee  NOUN_FRONT_ILLATIVE_SEEN  ;
0:ke  NOUN_FRONT_PARTITIVE_ITÄ  ;
0:ke  NOUN_FRONT_GENITIVE_IDEN  ;
+Use/NG:ke  NOUN_FRONT_GENITIVE_ITTEN  ;
0:ke  NOUN_FRONT_ILLATIVE_ISIIN  ;
0:ke  NOUN_FRONT_ILLATIVE_IHIN  ;
0:es  NOUN_COMPOUND_0  ;
0:kee  NOUN_COMPOUND_N  ;
0:ke  NOUN_COMPOUND_IDEN  ;
+Use/NG:ke  NOUN_COMPOUND_ITTEN  ;

LEXICON NOUN_VARAS
!!€gt-norm:  Nouns 41 as
!!€  varas: varas+N+Sg+Nom # thief
!!€  varkaana: varas+N+Sg+Ess
0:as  NOUN_BACK_NOMINATIVE  ;
0:kaa  NOUN_BACK_SINGULARS  ;
0:ka  NOUN_BACK_PLURALS  ;
0:as  NOUN_BACK_PARTITIVE_TA  ;
0:kaa  NOUN_BACK_ILLATIVE_SEEN  ;
0:ka  NOUN_BACK_PARTITIVE_ITA  ;
0:ka  NOUN_BACK_GENITIVE_IDEN  ;
+Use/NG:ka  NOUN_BACK_GENITIVE_ITTEN  ;
0:ka  NOUN_BACK_ILLATIVE_ISIIN  ;
0:ka  NOUN_BACK_ILLATIVE_IHIN  ;
0:as  NOUN_COMPOUND_0  ;
0:kaa  NOUN_COMPOUND_N  ;
0:ka  NOUN_COMPOUND_IDEN  ;
+Use/NG:ka  NOUN_COMPOUND_ITTEN  ;

LEXICON NOUN_RUIS
!!€gt-norm:  Nouns 41 is
!!€  ruis: ruis+N+Sg+Nom # rye
!!€  rukiina: ruis+N+Sg+Ess
0:is  NOUN_BACK_NOMINATIVE  ;
0:kii  NOUN_BACK_SINGULARS  ;
0:ki  NOUN_BACK_PLURALS  ;
0:is  NOUN_BACK_PARTITIVE_TA  ;
0:kii  NOUN_BACK_ILLATIVE_SEEN  ;
0:ki  NOUN_BACK_PARTITIVE_ITA  ;
0:ki  NOUN_BACK_GENITIVE_IDEN  ;
+Use/NG:ki  NOUN_BACK_GENITIVE_ITTEN  ;
0:ki  NOUN_BACK_ILLATIVE_ISIIN  ;
0:ki  NOUN_BACK_ILLATIVE_IHIN  ;
0:is  NOUN_COMPOUND_0  ;
0:kii  NOUN_COMPOUND_N  ;
0:ki  NOUN_COMPOUND_IDEN  ;
+Use/NG:ki  NOUN_COMPOUND_ITTEN  ;

LEXICON NOUN_VARVAS
!!€gt-norm:  Nouns 41 vas
!!€  varvas: varvas+N+Sg+Nom # toe
!!€  varpaana: varvas+N+Sg+Ess
0:vas  NOUN_BACK_NOMINATIVE  ;
0:paa  NOUN_BACK_SINGULARS  ;
0:pa  NOUN_BACK_PLURALS  ;
0:vas  NOUN_BACK_PARTITIVE_TA  ;
0:paa  NOUN_BACK_ILLATIVE_SEEN  ;
0:pa  NOUN_BACK_PARTITIVE_ITA  ;
0:pa  NOUN_BACK_GENITIVE_IDEN  ;
+Use/NG:pa  NOUN_BACK_GENITIVE_ITTEN  ;
0:pa  NOUN_BACK_ILLATIVE_ISIIN  ;
0:pa  NOUN_BACK_ILLATIVE_IHIN  ;
0:vas  NOUN_COMPOUND_0  ;
0:paa  NOUN_COMPOUND_N  ;
0:pa  NOUN_COMPOUND_IDEN  ;
+Use/NG:pa  NOUN_COMPOUND_ITTEN  ;

LEXICON NOUN_SEIVÄS
!!€gt-norm:  Nouns 41 väs
!!€  seiväs: seiväs+N+Sg+Nom # pole
!!€  seipäänä: seiväs+N+Sg+Ess
0:väs  NOUN_FRONT_NOMINATIVE  ;
0:pää  NOUN_FRONT_SINGULARS  ;
0:pä  NOUN_FRONT_PLURALS  ;
0:väs  NOUN_FRONT_PARTITIVE_TÄ  ;
0:pää  NOUN_FRONT_ILLATIVE_SEEN  ;
0:pä  NOUN_FRONT_PARTITIVE_ITÄ  ;
0:pä  NOUN_FRONT_GENITIVE_IDEN  ;
+Use/NG:pä  NOUN_FRONT_GENITIVE_ITTEN  ;
0:pä  NOUN_FRONT_ILLATIVE_ISIIN  ;
0:pä  NOUN_FRONT_ILLATIVE_IHIN  ;
0:väs  NOUN_COMPOUND_0  ;
0:pää  NOUN_COMPOUND_N  ;
0:pä  NOUN_COMPOUND_IDEN  ;
+Use/NG:pä  NOUN_COMPOUND_ITTEN  ;

LEXICON NOUN_TEHDAS
!!€gt-norm:  Nouns 41 das
!!€  tehdas: tehdas+N+Sg+Nom # factory
!!€  tehtaana: tehdas+N+Sg+Ess
0:das  NOUN_BACK_NOMINATIVE  ;
0:taa  NOUN_BACK_SINGULARS  ;
0:ta  NOUN_BACK_PLURALS  ;
0:das  NOUN_BACK_PARTITIVE_TA  ;
0:taa  NOUN_BACK_ILLATIVE_SEEN  ;
0:ta  NOUN_BACK_PARTITIVE_ITA  ;
0:ta  NOUN_BACK_GENITIVE_IDEN  ;
+Use/NG:ta  NOUN_BACK_GENITIVE_ITTEN  ;
0:ta  NOUN_BACK_ILLATIVE_ISIIN  ;
0:ta  NOUN_BACK_ILLATIVE_IHIN  ;
0:das  NOUN_COMPOUND_0  ;
0:taa  NOUN_COMPOUND_N  ;
0:ta  NOUN_COMPOUND_IDEN  ;
+Use/NG:ta  NOUN_COMPOUND_ITTEN  ;

LEXICON NOUN_KANGAS
!!€gt-norm:  Nouns 41 gas
!!€  kangas: kangas+N+Sg+Nom # fabric
!!€  kankaana: kangas+N+Sg+Ess
0:gas  NOUN_BACK_NOMINATIVE  ;
0:kaa  NOUN_BACK_SINGULARS  ;
0:ka  NOUN_BACK_PLURALS  ;
0:gas  NOUN_BACK_PARTITIVE_TA  ;
0:kaa  NOUN_BACK_ILLATIVE_SEEN  ;
0:ka  NOUN_BACK_PARTITIVE_ITA  ;
0:ka  NOUN_BACK_GENITIVE_IDEN  ;
+Use/NG:ka  NOUN_BACK_GENITIVE_ITTEN  ;
0:ka  NOUN_BACK_ILLATIVE_ISIIN  ;
0:ka  NOUN_BACK_ILLATIVE_IHIN  ;
0:gas  NOUN_COMPOUND_0  ;
0:kaa  NOUN_COMPOUND_N  ;
0:ka  NOUN_COMPOUND_IDEN  ;
+Use/NG:ka  NOUN_COMPOUND_ITTEN  ;

LEXICON NOUN_KÖNGÄS
!!€gt-norm:  Nouns 41 gäs
!!€  köngäs: köngäs+N+Sg+Nom # moor
!!€  könkäänä: köngäs+N+Sg+Ess
0:gäs  NOUN_FRONT_NOMINATIVE  ;
0:kää  NOUN_FRONT_SINGULARS  ;
0:kä  NOUN_FRONT_PLURALS  ;
0:gäs  NOUN_FRONT_PARTITIVE_TÄ  ;
0:kää  NOUN_FRONT_ILLATIVE_SEEN  ;
0:kä  NOUN_FRONT_PARTITIVE_ITÄ  ;
0:kä  NOUN_FRONT_GENITIVE_IDEN  ;
+Use/NG:kä  NOUN_FRONT_GENITIVE_ITTEN  ;
0:kä  NOUN_FRONT_ILLATIVE_ISIIN  ;
0:kä  NOUN_FRONT_ILLATIVE_IHIN  ;
0:gäs  NOUN_COMPOUND_0  ;
0:kää  NOUN_COMPOUND_N  ;
0:kä  NOUN_COMPOUND_IDEN  ;
+Use/NG:kä  NOUN_COMPOUND_ITTEN  ;

LEXICON NOUN_HAMMAS
!!€gt-norm:  Nouns 41 mas
!!€  hammas: hammas+N+Sg+Nom # tooth
!!€  hampaana: hammas+N+Sg+Ess
0:mas  NOUN_BACK_NOMINATIVE  ;
0:paa  NOUN_BACK_SINGULARS  ;
0:pa  NOUN_BACK_PLURALS  ;
0:mas  NOUN_BACK_PARTITIVE_TA  ;
0:paa  NOUN_BACK_ILLATIVE_SEEN  ;
0:pa  NOUN_BACK_PARTITIVE_ITA  ;
0:pa  NOUN_BACK_GENITIVE_IDEN  ;
+Use/NG:pa  NOUN_BACK_GENITIVE_ITTEN  ;
0:pa  NOUN_BACK_ILLATIVE_ISIIN  ;
0:pa  NOUN_BACK_ILLATIVE_IHIN  ;
0:mas  NOUN_COMPOUND_0  ;
0:paa  NOUN_COMPOUND_N  ;
0:pa  NOUN_COMPOUND_IDEN  ;
+Use/NG:pa  NOUN_COMPOUND_ITTEN  ;

LEXICON NOUN_ALLAS
!!€gt-norm:  Nouns 41 las
!!€  allas: allas+N+Sg+Nom # pool
!!€  altaana: allas+N+Sg+Ess
0:las  NOUN_BACK_NOMINATIVE  ;
0:taa  NOUN_BACK_SINGULARS  ;
0:ta  NOUN_BACK_PLURALS  ;
0:las  NOUN_BACK_PARTITIVE_TA  ;
0:taa  NOUN_BACK_ILLATIVE_SEEN  ;
0:ta  NOUN_BACK_PARTITIVE_ITA  ;
0:ta  NOUN_BACK_GENITIVE_IDEN  ;
+Use/NG:ta  NOUN_BACK_GENITIVE_ITTEN  ;
0:ta  NOUN_BACK_ILLATIVE_ISIIN  ;
0:ta  NOUN_BACK_ILLATIVE_IHIN  ;
0:las  NOUN_COMPOUND_0  ;
0:taa  NOUN_COMPOUND_N  ;
0:ta  NOUN_COMPOUND_IDEN  ;
+Use/NG:ta  NOUN_COMPOUND_ITTEN  ;

LEXICON NOUN_KINNAS
!!€gt-norm:  Nouns 41 nas
!!€  kinnas: kinnas+N+Sg+Nom # mitten
!!€  kintaana: kinnas+N+Sg+Ess
0:nas  NOUN_BACK_NOMINATIVE  ;
0:taa  NOUN_BACK_SINGULARS  ;
0:ta  NOUN_BACK_PLURALS  ;
0:nas  NOUN_BACK_PARTITIVE_TA  ;
0:taa  NOUN_BACK_ILLATIVE_SEEN  ;
0:ta  NOUN_BACK_PARTITIVE_ITA  ;
0:ta  NOUN_BACK_GENITIVE_IDEN  ;
+Use/NG:ta  NOUN_BACK_GENITIVE_ITTEN  ;
0:ta  NOUN_BACK_ILLATIVE_ISIIN  ;
0:ta  NOUN_BACK_ILLATIVE_IHIN  ;
0:nas  NOUN_COMPOUND_0  ;
0:taa  NOUN_COMPOUND_N  ;
0:ta  NOUN_COMPOUND_IDEN  ;
+Use/NG:ta  NOUN_COMPOUND_ITTEN  ;

LEXICON NOUN_RYNNÄS
!!€gt-norm:  Nouns 41 näs
!!€  rynnäs: rynnäs+N+Sg+Nom # breast
!!€  ryntäänä: rynnäs+N+Sg+Ess
0:näs  NOUN_FRONT_NOMINATIVE  ;
0:tää  NOUN_FRONT_SINGULARS  ;
0:tä  NOUN_FRONT_PLURALS  ;
0:näs  NOUN_FRONT_PARTITIVE_TÄ  ;
0:tää  NOUN_FRONT_ILLATIVE_SEEN  ;
0:tä  NOUN_FRONT_PARTITIVE_ITÄ  ;
0:tä  NOUN_FRONT_GENITIVE_IDEN  ;
+Use/NG:tä  NOUN_FRONT_GENITIVE_ITTEN  ;
0:tä  NOUN_FRONT_ILLATIVE_ISIIN  ;
0:tä  NOUN_FRONT_ILLATIVE_IHIN  ;
0:näs  NOUN_COMPOUND_0  ;
0:tää  NOUN_COMPOUND_N  ;
0:tä  NOUN_COMPOUND_IDEN  ;
0:tä  NOUN_COMPOUND_ITTEN  ;

LEXICON NOUN_PORRAS
!!€gt-norm:  Nouns 41 ras
!!€  porras: porras+N+Sg+Nom # step
!!€  portaana: porras+N+Sg+Ess
0:ras  NOUN_BACK_NOMINATIVE  ;
0:taa  NOUN_BACK_SINGULARS  ;
0:ta  NOUN_BACK_PLURALS  ;
0:ras  NOUN_BACK_PARTITIVE_TA  ;
0:taa  NOUN_BACK_ILLATIVE_SEEN  ;
0:ta  NOUN_BACK_PARTITIVE_ITA  ;
0:ta  NOUN_BACK_GENITIVE_IDEN  ;
+Use/NG:ta  NOUN_BACK_GENITIVE_ITTEN  ;
0:ta  NOUN_BACK_ILLATIVE_ISIIN  ;
0:ta  NOUN_BACK_ILLATIVE_IHIN  ;
0:ras  NOUN_COMPOUND_0  ;
0:taa  NOUN_COMPOUND_N  ;
0:ta  NOUN_COMPOUND_IDEN  ;
+Use/NG:ta  NOUN_COMPOUND_ITTEN  ;

!!  The word mies has special s:h variation pattern.

LEXICON NOUN_MIES
!!€gt-norm:  Nouns 42
!!€  mies: mies+N+Sg+Nom # man
!!€  miehenä: mies+N+Sg+Ess
0:s  NOUN_FRONT_NOMINATIVE  ;
0:he  NOUN_FRONT_SINGULARS  ;
0:h  NOUN_FRONT_PLURALS  ;
0:s  NOUN_FRONT_PARTITIVE_TÄ  ;
0:he  NOUN_FRONT_ILLATIVE_EN  ;
0:h  NOUN_FRONT_PARTITIVE_IÄ  ;
0:s  NOUN_FRONT_GENITIVE_TEN  ;
+Use/NG:h  NOUN_FRONT_GENITIVE_IEN  ;
0:h  NOUN_FRONT_ILLATIVE_IIN  ;
0:s  NOUN_COMPOUND_0  ;
0:he  NOUN_COMPOUND_N  ;
0:s  NOUN_COMPOUND_TEN  ;
+Use/NG:h  NOUN_COMPOUND_IEN  ;

+Use/NG:s  NOUN_FRONT_ESSIVE_NÄ_ARCHAIC  ;
+Use/NG:s  NOUN_FRONT_ESSIVE_SÄ_ARCHAIC  ;


!! ### t-final words
!!  The t-final words have t:0 variation in the stem, and the singular
!!  suffixes are as usual joined with e. It is common to see non-standard
!!  forms of these words.


LEXICON NOUN_OLUT
!!€gt-norm:  Nouns 43 back
!!€  olut: olut+N+Sg+Nom # beer
!!€  oluena: olut+N+Sg+Ess
!!€  oluen: olut+N+Sg+Gen
!!€  olueen: olut+N+Sg+Ill
0:t  NOUN_BACK_NOMINATIVE  ;
0:e  NOUN_BACK_SINGULARS  ;
0  NOUN_BACK_PLURALS  ;
0:t  NOUN_BACK_PARTITIVE_TA  ;
0:e  NOUN_BACK_ILLATIVE_EN  ;
0  NOUN_BACK_PARTITIVE_ITA  ;
0  NOUN_BACK_GENITIVE_IDEN  ;
+Use/NG:0  NOUN_BACK_GENITIVE_ITTEN  ;
0  NOUN_BACK_ILLATIVE_ISIIN  ;
+Use/NG:0  NOUN_BACK_ILLATIVE_IHIN  ;
0:t  NOUN_COMPOUND_0  ;
0:e  NOUN_COMPOUND_N  ;
0  NOUN_COMPOUND_IDEN  ;
+Use/NG:0  NOUN_COMPOUND_ITTEN  ;

LEXICON NOUN_NEITSYT
!!€gt-norm:  Nouns 43 front
!!€  neitsyt: neitsyt+N+Sg+Nom # virgin
!!€  neitsyeen: neitsyt+N+Sg+Ill
0:t  NOUN_FRONT_NOMINATIVE  ;
0:e  NOUN_FRONT_SINGULARS  ;
0  NOUN_FRONT_PLURALS  ;
0:t  NOUN_FRONT_PARTITIVE_TÄ  ;
0:e  NOUN_FRONT_ILLATIVE_EN  ;
0  NOUN_FRONT_PARTITIVE_ITÄ  ;
0  NOUN_FRONT_GENITIVE_IDEN  ;
+Use/NG:0  NOUN_FRONT_GENITIVE_ITTEN  ;
0  NOUN_FRONT_ILLATIVE_ISIIN  ;
+Use/NG:0  NOUN_FRONT_ILLATIVE_IHIN  ;
0:t  NOUN_COMPOUND_0  ;
0:e  NOUN_COMPOUND_N  ;
0  NOUN_COMPOUND_IDEN  ;
+Use/NG:0  NOUN_COMPOUND_ITTEN  ;

LEXICON NOUN_IMMYT
!!€gt-norm:  Nouns 43 myt
!!€  immyt: immyt+N+Sg+Nom old wife
!!€  impyenä: immyt+N+Sg+Ess
!!€  impyeen: immyt+N+Sg+Ill
0:myt  NOUN_FRONT_NOMINATIVE  ;
0:pye  NOUN_FRONT_SINGULARS  ;
0:py  NOUN_FRONT_PLURALS  ;
0:myt  NOUN_FRONT_PARTITIVE_TÄ  ;
0:pye  NOUN_FRONT_ILLATIVE_EN  ;
0:py  NOUN_FRONT_PARTITIVE_ITÄ  ;
0:py  NOUN_FRONT_GENITIVE_IDEN  ;
+Use/NG:py  NOUN_FRONT_GENITIVE_ITTEN  ;
0:py  NOUN_FRONT_ILLATIVE_ISIIN  ;
+Use/NG:py  NOUN_FRONT_ILLATIVE_IHIN  ;
0:myt  NOUN_COMPOUND_0  ;
0:pye  NOUN_COMPOUND_N  ;
0:py  NOUN_COMPOUND_IDEN  ;
0:py  NOUN_COMPOUND_ITTEN  ;

!!  Few t-final words have lengthening in singular stems

LEXICON NOUN_KEVÄT
!!€gt-norm:  Nouns 44
!!€  kevät: kevät+N+Sg+Nom # spring
!!€  keväänä: kevät+N+Sg+Ess
0:t  NOUN_FRONT_NOMINATIVE  ;
0:ä  NOUN_FRONT_SINGULARS  ;
0  NOUN_FRONT_PLURALS  ;
0:t  NOUN_FRONT_PARTITIVE_TÄ  ;
0:ä  NOUN_FRONT_ILLATIVE_SEEN  ;
0  NOUN_FRONT_PARTITIVE_ITÄ  ;
0  NOUN_FRONT_GENITIVE_IDEN  ;
+Use/NG:0  NOUN_FRONT_GENITIVE_ITTEN  ;
0  NOUN_FRONT_ILLATIVE_ISIIN  ;
+Use/NG:0  NOUN_FRONT_ILLATIVE_IHIN  ;
0:t  NOUN_COMPOUND_0  ;
0:ä  NOUN_COMPOUND_N  ;
0  NOUN_COMPOUND_IDEN  ;
+Use/NG:0  NOUN_COMPOUND_ITTEN  ;

!!  Nominalised nut participles have special inflection just as well.

LEXICON NOUN_AIVOKUOLLUT
!!€gt-norm:  Nouns 47 back
!!€  aivokuollut: aivokuollut+N+Sg+Nom # braindead
!!€  aivokuolleena: aivokuollut+N+Sg+Ess
0:ut  NOUN_BACK_NOMINATIVE  ;
0:ee  NOUN_BACK_SINGULARS  ;
0:e  NOUN_BACK_PLURALS  ;
0:ut  NOUN_BACK_PARTITIVE_TA  ;
0:ee  NOUN_BACK_ILLATIVE_SEEN  ;
0:e  NOUN_BACK_PARTITIVE_ITA  ;
0:e  NOUN_BACK_GENITIVE_IDEN  ;
+Use/NG:e  NOUN_BACK_GENITIVE_ITTEN  ;
0:e  NOUN_BACK_ILLATIVE_ISIIN  ;
0:e  NOUN_BACK_ILLATIVE_IHIN  ;
0:ut  NOUN_COMPOUND_0  ;
0:ee  NOUN_COMPOUND_N  ;
0:e  NOUN_COMPOUND_IDEN  ;
0:e  NOUN_COMPOUND_ITTEN  ;

LEXICON NOUN_SIVISTYNYT
!!€gt-norm:  Nouns 47 front
!!€  sivistynyt: sivistynyt+N+Sg+Nom # civilised
!!€  sivistyneenä: sivistynyt+N+Sg+Ess
0:yt  NOUN_FRONT_NOMINATIVE  ;
0:ee  NOUN_FRONT_SINGULARS  ;
0:e  NOUN_FRONT_PLURALS  ;
0:yt  NOUN_FRONT_PARTITIVE_TÄ  ;
0:ee  NOUN_FRONT_ILLATIVE_SEEN  ;
0:e  NOUN_FRONT_PARTITIVE_ITÄ  ;
0:e  NOUN_FRONT_GENITIVE_IDEN  ;
+Use/NG:e  NOUN_FRONT_GENITIVE_ITTEN  ;
0:e  NOUN_FRONT_ILLATIVE_ISIIN  ;
+Use/NG:e  NOUN_FRONT_ILLATIVE_IHIN  ;
0:yt  NOUN_COMPOUND_0  ;
0:ee  NOUN_COMPOUND_N  ;
0:e  NOUN_COMPOUND_IDEN  ;
+Use/NG:e  NOUN_COMPOUND_ITTEN  ;

!! ### Old e^ stems
!!  The e final words that have lost final consonant inflect like consonant
!!  final words, including the inverse consonant gradation. This class
!!  includes all deverbal -e suffixed nouns.

LEXICON NOUN_ASTE
!!€gt-norm:  Nouns 48 back
!!€  aste: aste+N+Sg+Nom # grade
!!€  asteena: aste+N+Sg+Ess
0  NOUN_BACK_NOMINATIVE  ;
0:e  NOUN_BACK_SINGULARS  ;
0  NOUN_BACK_PLURALS  ;
0:t  NOUN_BACK_PARTITIVE_TA  ;
0:e  NOUN_BACK_ILLATIVE_SEEN  ;
0  NOUN_BACK_PARTITIVE_ITA  ;
0  NOUN_BACK_GENITIVE_IDEN  ;
+Use/NG:0  NOUN_BACK_GENITIVE_ITTEN  ;
0  NOUN_BACK_ILLATIVE_ISIIN  ;
+Use/NG:0  NOUN_BACK_ILLATIVE_IHIN  ;
0  NOUN_COMPOUND_0  ;
0:e  NOUN_COMPOUND_N  ;
0  NOUN_COMPOUND_IDEN  ;
+Use/NG:0  NOUN_COMPOUND_ITTEN  ;

LEXICON NOUN_PISTE
!!€gt-norm:  Nouns 48 Front
!!€  piste: piste+N+Sg+Nom full stop
!!€  pisteenä: piste+N+Sg+Ess
0  NOUN_FRONT_NOMINATIVE  ;
0:e  NOUN_FRONT_SINGULARS  ;
0  NOUN_FRONT_PLURALS  ;
0:t  NOUN_FRONT_PARTITIVE_TÄ  ;
0:e  NOUN_FRONT_ILLATIVE_SEEN  ;
0  NOUN_FRONT_PARTITIVE_ITÄ  ;
0  NOUN_FRONT_GENITIVE_IDEN  ;
+Use/NG:0  NOUN_FRONT_GENITIVE_ITTEN  ;
0  NOUN_FRONT_ILLATIVE_ISIIN  ;
+Use/NG:0  NOUN_FRONT_ILLATIVE_IHIN  ;
0  NOUN_COMPOUND_0  ;
0:e  NOUN_COMPOUND_N  ;
0  NOUN_COMPOUND_IDEN  ;
+Use/NG:0  NOUN_COMPOUND_ITTEN  ;

LEXICON NOUN_KASTIKE
!!€gt-norm:  Nouns 48 back ke
!!€  kastike: kastike+N+Sg+Nom # sauce
!!€  kastikkeena: kastike+N+Sg+Ess
0:e  NOUN_BACK_NOMINATIVE  ;
0:kee  NOUN_BACK_SINGULARS  ;
0:ke  NOUN_BACK_PLURALS  ;
0:et  NOUN_BACK_PARTITIVE_TA  ;
0:kee  NOUN_BACK_ILLATIVE_SEEN  ;
0:ke  NOUN_BACK_PARTITIVE_ITA  ;
0:ke  NOUN_BACK_GENITIVE_IDEN  ;
+Use/NG:ke  NOUN_BACK_GENITIVE_ITTEN  ;
0:ke  NOUN_BACK_ILLATIVE_ISIIN  ;
+Use/NG:ke  NOUN_BACK_ILLATIVE_IHIN  ;
0:e  NOUN_COMPOUND_0  ;
0:kee  NOUN_COMPOUND_N  ;
0:ke  NOUN_COMPOUND_IDEN  ;
0:ke  NOUN_COMPOUND_ITTEN  ;

LEXICON NOUN_LÄÄKE
!!€gt-norm:  Nouns 48 front ke
!!€  lääke: lääke+N+Sg+Nom # medicine
!!€  lääkkeenä: lääke+N+Sg+Ess
0:e  NOUN_FRONT_NOMINATIVE  ;
0:kee  NOUN_FRONT_SINGULARS  ;
0:ke  NOUN_FRONT_PLURALS  ;
0:et  NOUN_FRONT_PARTITIVE_TÄ  ;
0:kee  NOUN_FRONT_ILLATIVE_SEEN  ;
0:ke  NOUN_FRONT_PARTITIVE_ITÄ  ;
0:ke  NOUN_FRONT_GENITIVE_IDEN  ;
+Use/NG:ke  NOUN_FRONT_GENITIVE_ITTEN  ;
0:ke  NOUN_FRONT_ILLATIVE_ISIIN  ;
+Use/NG:ke  NOUN_FRONT_ILLATIVE_IHIN  ;
0:e  NOUN_COMPOUND_0  ;
0:kee  NOUN_COMPOUND_N  ;
0:ke  NOUN_COMPOUND_IDEN  ;
+Use/NG:ke  NOUN_COMPOUND_ITTEN  ;

LEXICON NOUN_APE
!!€gt-norm:  Nouns 48 back pe
!!€  ape: ape+N+Sg+Nom # grub
!!€  appeena: ape+N+Sg+Ess
0:e  NOUN_BACK_NOMINATIVE  ;
0:pee  NOUN_BACK_SINGULARS  ;
0:pe  NOUN_BACK_PLURALS  ;
0:et  NOUN_BACK_PARTITIVE_TA  ;
0:pee  NOUN_BACK_ILLATIVE_SEEN  ;
0:pe  NOUN_BACK_PARTITIVE_ITA  ;
0:pe  NOUN_BACK_GENITIVE_IDEN  ;
+Use/NG:pe  NOUN_BACK_GENITIVE_ITTEN  ;
0:pe  NOUN_BACK_ILLATIVE_ISIIN  ;
+Use/NG:pe  NOUN_BACK_ILLATIVE_IHIN  ;
0:e  NOUN_COMPOUND_0  ;
0:pee  NOUN_COMPOUND_N  ;
0:pe  NOUN_COMPOUND_IDEN  ;
+Use/NG:pe  NOUN_COMPOUND_ITTEN  ;

LEXICON NOUN_RIPE
!!€gt-norm:  Nouns 48 front pe
!!€  ripe: ripe+N+Sg+Nom # leftovers
!!€  rippeenä: ripe+N+Sg+Ess
0:e  NOUN_FRONT_NOMINATIVE  ;
0:pee  NOUN_FRONT_SINGULARS  ;
0:pe  NOUN_FRONT_PLURALS  ;
0:et  NOUN_FRONT_PARTITIVE_TÄ  ;
0:pee  NOUN_FRONT_ILLATIVE_SEEN  ;
0:pe  NOUN_FRONT_PARTITIVE_ITÄ  ;
0:pe  NOUN_FRONT_GENITIVE_IDEN  ;
+Use/NG:pe  NOUN_FRONT_GENITIVE_ITTEN  ;
0:pe  NOUN_FRONT_ILLATIVE_ISIIN  ;
+Use/NG:pe  NOUN_FRONT_ILLATIVE_IHIN  ;
0:e  NOUN_COMPOUND_0  ;
0:pee  NOUN_COMPOUND_N  ;
0:pe  NOUN_COMPOUND_IDEN  ;
+Use/NG:pe  NOUN_COMPOUND_ITTEN  ;

LEXICON NOUN_LAITE
!!€gt-norm:  Nouns 48 back te
!!€  laite: laite+N+Sg+Nom # machine
!!€  laitteena: laite+N+Sg+Ess
0:e  NOUN_BACK_NOMINATIVE  ;
0:tee  NOUN_BACK_SINGULARS  ;
0:te  NOUN_BACK_PLURALS  ;
0:et  NOUN_BACK_PARTITIVE_TA  ;
0:tee  NOUN_BACK_ILLATIVE_SEEN  ;
0:te  NOUN_BACK_PARTITIVE_ITA  ;
0:te  NOUN_BACK_GENITIVE_IDEN  ;
+Use/NG:te  NOUN_BACK_GENITIVE_ITTEN  ;
0:te  NOUN_BACK_ILLATIVE_ISIIN  ;
+Use/NG:te  NOUN_BACK_ILLATIVE_IHIN  ;
0:e  NOUN_COMPOUND_0  ;
0:tee  NOUN_COMPOUND_N  ;
0:te  NOUN_COMPOUND_IDEN  ;
+Use/NG:te  NOUN_COMPOUND_ITTEN  ;

LEXICON NOUN_KÄSITE
!!€gt-norm:  Nouns 48 front te
!!€  käsite: käsite+N+Sg+Nom # concept
!!€  käsitteenä: käsite+N+Sg+Ess
0:e  NOUN_FRONT_NOMINATIVE  ;
0:tee  NOUN_FRONT_SINGULARS  ;
0:te  NOUN_FRONT_PLURALS  ;
0:et  NOUN_FRONT_PARTITIVE_TÄ  ;
0:tee  NOUN_FRONT_ILLATIVE_SEEN  ;
0:te  NOUN_FRONT_PARTITIVE_ITÄ  ;
0:te  NOUN_FRONT_GENITIVE_IDEN  ;
+Use/NG:te  NOUN_FRONT_GENITIVE_ITTEN  ;
0:te  NOUN_FRONT_ILLATIVE_ISIIN  ;
+Use/NG:te  NOUN_FRONT_ILLATIVE_IHIN  ;
0:e  NOUN_COMPOUND_0  ;
0:tee  NOUN_COMPOUND_N  ;
0:te  NOUN_COMPOUND_IDEN  ;
+Use/NG:te  NOUN_COMPOUND_ITTEN  ;

LEXICON NOUN_KOE
!!€gt-norm:  Nouns 48 back 0k
!!€  koe: koe+N+Sg+Nom # test
!!€  kokeena: koe+N+Sg+Ess
0:e  NOUN_BACK_NOMINATIVE  ;
0:kee  NOUN_BACK_SINGULARS  ;
0:ke  NOUN_BACK_PLURALS  ;
0:et  NOUN_BACK_PARTITIVE_TA  ;
0:kee  NOUN_BACK_ILLATIVE_SEEN  ;
0:ke  NOUN_BACK_PARTITIVE_ITA  ;
0:ke  NOUN_BACK_GENITIVE_IDEN  ;
+Use/NG:ke  NOUN_BACK_GENITIVE_ITTEN  ;
0:ke  NOUN_BACK_ILLATIVE_ISIIN  ;
+Use/NG:ke  NOUN_BACK_ILLATIVE_IHIN  ;
0:e  NOUN_COMPOUND_0  ;
0:kee  NOUN_COMPOUND_N  ;
0:ke  NOUN_COMPOUND_IDEN  ;
+Use/NG:ke  NOUN_COMPOUND_ITTEN  ;

LEXICON NOUN_PYYHE
!!€gt-norm:  Nouns 48 front 0k
!!€  pyyhe: pyyhe+N+Sg+Nom # towel
!!€  pyyhkeenä: pyyhe+N+Sg+Ess
0:e  NOUN_FRONT_NOMINATIVE  ;
0:kee  NOUN_FRONT_SINGULARS  ;
0:ke  NOUN_FRONT_PLURALS  ;
0:et  NOUN_FRONT_PARTITIVE_TÄ  ;
0:kee  NOUN_FRONT_ILLATIVE_SEEN  ;
0:ke  NOUN_FRONT_PARTITIVE_ITÄ  ;
0:ke  NOUN_FRONT_GENITIVE_IDEN  ;
+Use/NG:ke  NOUN_FRONT_GENITIVE_ITTEN  ;
0:ke  NOUN_FRONT_ILLATIVE_ISIIN  ;
+Use/NG:ke  NOUN_FRONT_ILLATIVE_IHIN  ;
0:e  NOUN_COMPOUND_0  ;
0:kee  NOUN_COMPOUND_N  ;
0:ke  NOUN_COMPOUND_IDEN  ;
+Use/NG:ke  NOUN_COMPOUND_ITTEN  ;

LEXICON NOUN_TARVE
!!€gt-norm:  Nouns 48 back ve
!!€  tarve: tarve+N+Sg+Nom # need
!!€  tarpeena: tarve+N+Sg+Ess
0:ve  NOUN_BACK_NOMINATIVE  ;
0:pee  NOUN_BACK_SINGULARS  ;
0:pe  NOUN_BACK_PLURALS  ;
0:vet  NOUN_BACK_PARTITIVE_TA  ;
0:pee  NOUN_BACK_ILLATIVE_SEEN  ;
0:pe  NOUN_BACK_PARTITIVE_ITA  ;
0:pe  NOUN_BACK_GENITIVE_IDEN  ;
+Use/NG:pe  NOUN_BACK_GENITIVE_ITTEN  ;
0:pe  NOUN_BACK_ILLATIVE_ISIIN  ;
+Use/NG:pe  NOUN_BACK_ILLATIVE_IHIN  ;
0:ve  NOUN_COMPOUND_0  ;
0:pee  NOUN_COMPOUND_N  ;
0:pe  NOUN_COMPOUND_IDEN  ;
+Use/NG:pe  NOUN_COMPOUND_ITTEN  ;

LEXICON NOUN_VIIVE
!!€gt-norm:  Nouns 48 front ve
!!€  lieve: lieve+N+Sg+Nom tux tail
!!€  liepeenä: lieve+N+Sg+Ess
0:ve  NOUN_FRONT_NOMINATIVE  ;
0:pee  NOUN_FRONT_SINGULARS  ;
0:pe  NOUN_FRONT_PLURALS  ;
0:vet  NOUN_FRONT_PARTITIVE_TÄ  ;
0:pee  NOUN_FRONT_ILLATIVE_SEEN  ;
0:pe  NOUN_FRONT_PARTITIVE_ITÄ  ;
0:pe  NOUN_FRONT_GENITIVE_IDEN  ;
+Use/NG:pe  NOUN_FRONT_GENITIVE_ITTEN  ;
0:pe  NOUN_FRONT_ILLATIVE_ISIIN  ;
+Use/NG:pe  NOUN_FRONT_ILLATIVE_IHIN  ;
0:ve  NOUN_COMPOUND_0  ;
0:pee  NOUN_COMPOUND_N  ;
0:pe  NOUN_COMPOUND_IDEN  ;
+Use/NG:pe  NOUN_COMPOUND_ITTEN  ;

LEXICON NOUN_KIDE
!!€gt-norm:  Nouns 48 front de
!!€  kide: kide+N+Sg+Nom # crystal
!!€  kiteenä: kide+N+Sg+Ess
0:de  NOUN_FRONT_NOMINATIVE  ;
0:tee  NOUN_FRONT_SINGULARS  ;
0:te  NOUN_FRONT_PLURALS  ;
0:det  NOUN_FRONT_PARTITIVE_TÄ  ;
0:tee  NOUN_FRONT_ILLATIVE_SEEN  ;
0:te  NOUN_FRONT_PARTITIVE_ITÄ  ;
0:te  NOUN_FRONT_GENITIVE_IDEN  ;
+Use/NG:te  NOUN_FRONT_GENITIVE_ITTEN  ;
0:te  NOUN_FRONT_ILLATIVE_ISIIN  ;
+Use/NG:te  NOUN_FRONT_ILLATIVE_IHIN  ;
0:de  NOUN_COMPOUND_0  ;
0:tee  NOUN_COMPOUND_N  ;
0:te  NOUN_COMPOUND_IDEN  ;
+Use/NG:te  NOUN_COMPOUND_ITTEN  ;

LEXICON NOUN_LUODE
!!€gt-norm:  Nouns 48 back de
!!€  johde: johde+N+Sg+Nom # electrode
!!€  johteena: johde+N+Sg+Ess
0:de  NOUN_BACK_NOMINATIVE  ;
0:tee  NOUN_BACK_SINGULARS  ;
0:te  NOUN_BACK_PLURALS  ;
0:det  NOUN_BACK_PARTITIVE_TA  ;
0:tee  NOUN_BACK_ILLATIVE_SEEN  ;
0:te  NOUN_BACK_PARTITIVE_ITA  ;
0:te  NOUN_BACK_GENITIVE_IDEN  ;
+Use/NG:te  NOUN_BACK_GENITIVE_ITTEN  ;
0:te  NOUN_BACK_ILLATIVE_ISIIN  ;
+Use/NG:te  NOUN_BACK_ILLATIVE_IHIN  ;
0:de  NOUN_COMPOUND_0  ;
0:tee  NOUN_COMPOUND_N  ;
0:te  NOUN_COMPOUND_IDEN  ;
+Use/NG:te  NOUN_COMPOUND_ITTEN  ;

LEXICON NOUN_LUMME
!!€gt-norm:  Nouns 48 back me
!!€  lumme: lumme+N+Sg+Nom pond leaf
!!€  lumpeena: lumme+N+Sg+Ess
0:me  NOUN_BACK_NOMINATIVE  ;
0:pee  NOUN_BACK_SINGULARS  ;
0:pe  NOUN_BACK_PLURALS  ;
0:met  NOUN_BACK_PARTITIVE_TA  ;
0:pee  NOUN_BACK_ILLATIVE_SEEN  ;
0:pe  NOUN_BACK_PARTITIVE_ITA  ;
0:pe  NOUN_BACK_GENITIVE_IDEN  ;
+Use/NG:pe  NOUN_BACK_GENITIVE_ITTEN  ;
0:pe  NOUN_BACK_ILLATIVE_ISIIN  ;
+Use/NG:pe  NOUN_BACK_ILLATIVE_IHIN  ;
0:me  NOUN_COMPOUND_0  ;
0:pee  NOUN_COMPOUND_N  ;
0:pe  NOUN_COMPOUND_IDEN  ;
+Use/NG:pe  NOUN_COMPOUND_ITTEN  ;

LEXICON NOUN_MIELLE
!!€gt-norm:  Nouns 48 front le
!!€  mielle: mielle+N+Sg+Nom # thought
!!€  mielteenä: mielle+N+Sg+Ess
0:le  NOUN_FRONT_NOMINATIVE  ;
0:tee  NOUN_FRONT_SINGULARS  ;
0:te  NOUN_FRONT_PLURALS  ;
0:let  NOUN_FRONT_PARTITIVE_TÄ  ;
0:tee  NOUN_FRONT_ILLATIVE_SEEN  ;
0:te  NOUN_FRONT_PARTITIVE_ITÄ  ;
0:te  NOUN_FRONT_GENITIVE_IDEN  ;
+Use/NG:te  NOUN_FRONT_GENITIVE_ITTEN  ;
0:te  NOUN_FRONT_ILLATIVE_ISIIN  ;
+Use/NG:te  NOUN_FRONT_ILLATIVE_IHIN  ;
0:le  NOUN_COMPOUND_0  ;
0:tee  NOUN_COMPOUND_N  ;
0:te  NOUN_COMPOUND_IDEN  ;
+Use/NG:te  NOUN_COMPOUND_ITTEN  ;

LEXICON NOUN_VUOLLE
!!€gt-norm:  Nouns 48 back le
!!€  vuolle: vuolle+N+Sg+Nom # woodcut
!!€  vuolteena: vuolle+N+Sg+Ess
0:le  NOUN_BACK_NOMINATIVE  ;
0:tee  NOUN_BACK_SINGULARS  ;
0:te  NOUN_BACK_PLURALS  ;
0:let  NOUN_BACK_PARTITIVE_TA  ;
0:tee  NOUN_BACK_ILLATIVE_SEEN  ;
0:te  NOUN_BACK_PARTITIVE_ITA  ;
0:te  NOUN_BACK_GENITIVE_IDEN  ;
+Use/NG:te  NOUN_BACK_GENITIVE_ITTEN  ;
0:te  NOUN_BACK_ILLATIVE_ISIIN  ;
+Use/NG:te  NOUN_BACK_ILLATIVE_IHIN  ;
0:le  NOUN_COMPOUND_0  ;
0:tee  NOUN_COMPOUND_N  ;
0:te  NOUN_COMPOUND_IDEN  ;
+Use/NG:te  NOUN_COMPOUND_ITTEN  ;

LEXICON NOUN_RAKENNE
!!€gt-norm:  Nouns 48 back ne
!!€  rakenne: rakenne+N+Sg+Nom # construct
!!€  rakenteena: rakenne+N+Sg+Ess
0:ne  NOUN_BACK_NOMINATIVE  ;
0:tee  NOUN_BACK_SINGULARS  ;
0:te  NOUN_BACK_PLURALS  ;
0:net  NOUN_BACK_PARTITIVE_TA  ;
0:tee  NOUN_BACK_ILLATIVE_SEEN  ;
0:te  NOUN_BACK_PARTITIVE_ITA  ;
0:te  NOUN_BACK_GENITIVE_IDEN  ;
+Use/NG:te  NOUN_BACK_GENITIVE_ITTEN  ;
0:te  NOUN_BACK_ILLATIVE_ISIIN  ;
+Use/NG:te  NOUN_BACK_ILLATIVE_IHIN  ;
0:ne  NOUN_COMPOUND_0  ;
0:tee  NOUN_COMPOUND_N  ;
0:te  NOUN_COMPOUND_IDEN  ;
+Use/NG:te  NOUN_COMPOUND_ITTEN  ;

LEXICON NOUN_KIINNE
!!€gt-norm:  Nouns 48 front ne
!!€  kiinne: kiinne+N+Sg+Nom # hairspray
!!€  kiinteenä: kiinne+N+Sg+Ess
0:ne  NOUN_FRONT_NOMINATIVE  ;
0:tee  NOUN_FRONT_SINGULARS  ;
0:te  NOUN_FRONT_PLURALS  ;
0:net  NOUN_FRONT_PARTITIVE_TÄ  ;
0:tee  NOUN_FRONT_ILLATIVE_SEEN  ;
0:te  NOUN_FRONT_PARTITIVE_ITÄ  ;
0:te  NOUN_FRONT_GENITIVE_IDEN  ;
+Use/NG:te  NOUN_FRONT_GENITIVE_ITTEN  ;
0:te  NOUN_FRONT_ILLATIVE_ISIIN  ;
+Use/NG:te  NOUN_FRONT_ILLATIVE_IHIN  ;
0:ne  NOUN_COMPOUND_0  ;
0:tee  NOUN_COMPOUND_N  ;
0:te  NOUN_COMPOUND_IDEN  ;
+Use/NG:te  NOUN_COMPOUND_ITTEN  ;

LEXICON NOUN_AARRE
!!€gt-norm:  Nouns 48 back re
!!€  aarre: aarre+N+Sg+Nom # treasure
!!€  aarteena: aarre+N+Sg+Ess
0:re  NOUN_BACK_NOMINATIVE  ;
0:tee  NOUN_BACK_SINGULARS  ;
0:te  NOUN_BACK_PLURALS  ;
0:ret  NOUN_BACK_PARTITIVE_TA  ;
0:tee  NOUN_BACK_ILLATIVE_SEEN  ;
0:te  NOUN_BACK_PARTITIVE_ITA  ;
0:te  NOUN_BACK_GENITIVE_IDEN  ;
+Use/NG:te  NOUN_BACK_GENITIVE_ITTEN  ;
0:te  NOUN_BACK_ILLATIVE_ISIIN  ;
+Use/NG:te  NOUN_BACK_ILLATIVE_IHIN  ;
0:re  NOUN_COMPOUND_0  ;
0:tee  NOUN_COMPOUND_N  ;
0:te  NOUN_COMPOUND_IDEN  ;
+Use/NG:te  NOUN_COMPOUND_ITTEN  ;

LEXICON NOUN_KIERRE
!!€gt-norm:  Nouns 48 fron re
!!€  kierre: kierre+N+Sg+Nom # spin
!!€  kierteenä: kierre+N+Sg+Ess
0:re  NOUN_FRONT_NOMINATIVE  ;
0:tee  NOUN_FRONT_SINGULARS  ;
0:te  NOUN_FRONT_PLURALS  ;
0:ret  NOUN_FRONT_PARTITIVE_TÄ  ;
0:tee  NOUN_FRONT_ILLATIVE_SEEN  ;
0:te  NOUN_FRONT_PARTITIVE_ITÄ  ;
0:te  NOUN_FRONT_GENITIVE_IDEN  ;
+Use/NG:te  NOUN_FRONT_GENITIVE_ITTEN  ;
0:te  NOUN_FRONT_ILLATIVE_ISIIN  ;
+Use/NG:te  NOUN_FRONT_ILLATIVE_IHIN  ;
0:re  NOUN_COMPOUND_0  ;
0:tee  NOUN_COMPOUND_N  ;
0:te  NOUN_COMPOUND_IDEN  ;
+Use/NG:te  NOUN_COMPOUND_ITTEN  ;

LEXICON NOUN_HYLJE
!!€gt-norm:  Nouns 48 front je
!!€  hylje: hylje+N+Sg+Nom
!!€  hylkeenä: hylje+N+Sg+Ess
0:je  NOUN_FRONT_NOMINATIVE  ;
0:kee  NOUN_FRONT_SINGULARS  ;
0:ke  NOUN_FRONT_PLURALS  ;
0:jet  NOUN_FRONT_PARTITIVE_TÄ  ;
0:kee  NOUN_FRONT_ILLATIVE_SEEN  ;
0:ke  NOUN_FRONT_PARTITIVE_ITÄ  ;
0:ke  NOUN_FRONT_GENITIVE_IDEN  ;
+Use/NG:ke  NOUN_FRONT_GENITIVE_ITTEN  ;
0:ke  NOUN_FRONT_ILLATIVE_ISIIN  ;
+Use/NG:ke  NOUN_FRONT_ILLATIVE_IHIN  ;
0:je  NOUN_COMPOUND_0  ;
0:kee  NOUN_COMPOUND_N  ;
0:ke  NOUN_COMPOUND_IDEN  ;
+Use/NG:ke  NOUN_COMPOUND_ITTEN  ;

LEXICON NOUN_POHJE
!!€gt-norm:  Nouns 48 back je
!!€  pohje: pohje+N+Sg+Nom # thigh
!!€  pohkeena: pohje+N+Sg+Ess
0:je  NOUN_BACK_NOMINATIVE  ;
0:kee  NOUN_BACK_SINGULARS  ;
0:ke  NOUN_BACK_PLURALS  ;
0:jet  NOUN_BACK_PARTITIVE_TA  ;
0:kee  NOUN_BACK_ILLATIVE_SEEN  ;
0:ke  NOUN_BACK_PARTITIVE_ITA  ;
0:ke  NOUN_BACK_GENITIVE_IDEN  ;
+Use/NG:ke  NOUN_BACK_GENITIVE_ITTEN  ;
0:ke  NOUN_BACK_ILLATIVE_ISIIN  ;
+Use/NG:ke  NOUN_BACK_ILLATIVE_IHIN  ;
0:je  NOUN_COMPOUND_0  ;
0:kee  NOUN_COMPOUND_N  ;
0:ke  NOUN_COMPOUND_IDEN  ;
+Use/NG:ke  NOUN_COMPOUND_ITTEN  ;

!! ### Dual nominative paradigms
!!  A handful of words can use two completely distinct inflection patterns
!!  where a bit of overlapping inflection has been cut out. These words have
!!  two nominatives, and thus often two dictionary entries: one which is
!!  regular entry from the e^ class of words (like NOUN_ASTE), and one which
!!  is consonant final, and may have inverse gradation.

LEXICON NOUN_ASKAR
!!€gt-norm:  Nouns 49 ar
!!€  askar: askar+N+Sg+Nom # chore
!!€  askare: askar+N+Sg+Nom
!!€  askarena: askar+N+Sg+Ess
!!€  askareena: askar+N+Sg+Ess
0  NOUN_BACK_NOMINATIVE  ;
0:e  NOUN_BACK_NOMINATIVE  ;
0:e  NOUN_BACK_SINGULARS  ;
0:ee  NOUN_BACK_SINGULARS  ;
0  NOUN_BACK_PLURALS  ;
0:e  NOUN_BACK_PLURALS  ;
0  NOUN_BACK_PARTITIVE_TA  ;
0:e  NOUN_BACK_ILLATIVE_EN  ;
0:ee  NOUN_BACK_ILLATIVE_SEEN  ;
0  NOUN_BACK_PARTITIVE_IA  ;
0:e  NOUN_BACK_PARTITIVE_ITA  ;
+Use/NG:0  NOUN_BACK_GENITIVE_TEN  ;
+Use/NG:0  NOUN_BACK_GENITIVE_IEN  ;
:e  NOUN_BACK_GENITIVE_IDEN  ;
+Use/NG:e  NOUN_BACK_GENITIVE_ITTEN  ;
+Use/NG:0  NOUN_BACK_ILLATIVE_IIN  ;
+Use/NG:e  NOUN_BACK_ILLATIVE_ISIIN  ;
:e  NOUN_BACK_ILLATIVE_IHIN  ;
0  NOUN_COMPOUND_0  ;
0:e  NOUN_COMPOUND_0  ;
0:e  NOUN_COMPOUND_N  ;
0:ee  NOUN_COMPOUND_N  ;
0  NOUN_COMPOUND_TEN  ;
+Use/NG:0  NOUN_COMPOUND_IEN  ;
+Use/NG:e  NOUN_COMPOUND_IDEN  ;
+Use/NG:e  NOUN_COMPOUND_ITTEN  ;

LEXICON NOUN_KYYNEL
!!€gt-norm:  Nouns 49 el
!!€  kyynel: kyynel+N+Sg+Nom # tear
!!€  kyynele: kyynel+N+Sg+Nom
!!€  kyynelenä: kyynel+N+Sg+Ess
!!€  kyyneleenä: kyynel+N+Sg+Ess
0  NOUN_FRONT_NOMINATIVE  ;
0:e  NOUN_FRONT_NOMINATIVE  ;
0:e  NOUN_FRONT_SINGULARS  ;
0:ee  NOUN_FRONT_SINGULARS  ;
0  NOUN_FRONT_PLURALS  ;
0:e  NOUN_FRONT_PLURALS  ;
0  NOUN_FRONT_PARTITIVE_TÄ  ;
0:e  NOUN_FRONT_ILLATIVE_EN  ;
0:ee  NOUN_FRONT_ILLATIVE_SEEN  ;
0  NOUN_FRONT_PARTITIVE_IÄ  ;
0:e  NOUN_FRONT_PARTITIVE_ITÄ  ;
+Use/NG:0  NOUN_FRONT_GENITIVE_TEN  ;
+Use/NG:0  NOUN_FRONT_GENITIVE_IEN  ;
0:e  NOUN_FRONT_GENITIVE_IDEN  ;
+Use/NG:e  NOUN_FRONT_GENITIVE_ITTEN  ;
+Use/NG:0  NOUN_FRONT_ILLATIVE_IIN  ;
+Use/NG:e  NOUN_FRONT_ILLATIVE_ISIIN  ;
0:e  NOUN_FRONT_ILLATIVE_IHIN  ;
0  NOUN_COMPOUND_0  ;
0:e  NOUN_COMPOUND_0  ;
0:e  NOUN_COMPOUND_N  ;
0:ee  NOUN_COMPOUND_N  ;
0  NOUN_COMPOUND_TEN  ;
+Use/NG:0  NOUN_COMPOUND_IEN  ;
+Use/NG:e  NOUN_COMPOUND_IDEN  ;
+Use/NG:e  NOUN_COMPOUND_ITTEN  ;

LEXICON NOUN_SÄEN
!!€gt-norm:  Nouns 49 en
!!€  säen: säen+N+Sg+Nom # spark
!!€  säkene: säen+N+Sg+Nom
!!€  säkenenä: säen+N+Sg+Ess
!!€  säkeneenä: säen+N+Sg+Ess
0:en  NOUN_FRONT_NOMINATIVE  ;
0:kene  NOUN_FRONT_NOMINATIVE  ;
0:kene  NOUN_FRONT_SINGULARS  ;
0:kenee  NOUN_FRONT_SINGULARS  ;
0:ken  NOUN_FRONT_PLURALS  ;
0:kene  NOUN_FRONT_PLURALS  ;
0:en  NOUN_FRONT_PARTITIVE_TÄ  ;
0:kene  NOUN_FRONT_ILLATIVE_EN  ;
0:kenee  NOUN_FRONT_ILLATIVE_SEEN  ;
0:ken  NOUN_FRONT_PARTITIVE_IÄ  ;
0:kene  NOUN_FRONT_PARTITIVE_ITÄ  ;
0:en  NOUN_FRONT_GENITIVE_TEN  ;
+Use/NG:ken  NOUN_FRONT_GENITIVE_IEN  ;
+Use/NG:nene  NOUN_FRONT_GENITIVE_IDEN  ;
+Use/NG:kene  NOUN_FRONT_GENITIVE_ITTEN  ;
0:ken  NOUN_FRONT_ILLATIVE_IIN  ;
+Use/NG:kene  NOUN_FRONT_ILLATIVE_ISIIN  ;
+Use/NG:kene  NOUN_FRONT_ILLATIVE_IHIN  ;
0:en  NOUN_COMPOUND_0  ;
0:kene  NOUN_COMPOUND_0  ;
0:kene  NOUN_COMPOUND_N  ;
+Use/NG:kenee  NOUN_COMPOUND_N  ;
0:en  NOUN_COMPOUND_TEN  ;
+Use/NG:ken  NOUN_COMPOUND_IEN  ;
+Use/NG:kene  NOUN_COMPOUND_IDEN  ;
+Use/NG:kene  NOUN_COMPOUND_ITTEN  ;

LEXICON NOUN_TAIVAL
!!€gt-norm:  Nouns 49 val
!!€  taival: taival+N+Sg+Nom # hike
!!€  taipale: taival+N+Sg+Nom
!!€  taipalena: taival+N+Sg+Ess
!!€  taipaleena: taival+N+Sg+Ess
0:val  NOUN_BACK_NOMINATIVE  ;
+Use/NG:pale  NOUN_BACK_NOMINATIVE  ;
0:pale  NOUN_BACK_SINGULARS  ;
+Use/NG:palee  NOUN_BACK_SINGULARS  ;
0:pal  NOUN_BACK_PLURALS  ;
+Use/NG:pale  NOUN_BACK_PLURALS  ;
0:val  NOUN_BACK_PARTITIVE_TA  ;
+Use/NG:pale  NOUN_BACK_ILLATIVE_EN  ;
0:palee  NOUN_BACK_ILLATIVE_SEEN  ;
+Use/NG:pal  NOUN_BACK_PARTITIVE_IA  ;
+Use/NG:pale  NOUN_BACK_PARTITIVE_ITA  ;
+Use/NG:val  NOUN_BACK_GENITIVE_TEN  ;
0:pal  NOUN_BACK_GENITIVE_IEN  ;
+Use/NG:pale  NOUN_BACK_GENITIVE_IDEN  ;
+Use/NG:pale  NOUN_BACK_GENITIVE_ITTEN  ;
0:pel  NOUN_BACK_ILLATIVE_IIN  ;
+Use/NG:pale  NOUN_BACK_ILLATIVE_ISIIN  ;
+Use/NG:pale  NOUN_BACK_ILLATIVE_IHIN  ;
0:val  NOUN_COMPOUND_0  ;
0:pale  NOUN_COMPOUND_0  ;
0:pale  NOUN_COMPOUND_N  ;
+Use/NG:palee  NOUN_COMPOUND_N  ;
0:val  NOUN_COMPOUND_TEN  ;
+Use/NG:pal  NOUN_COMPOUND_IEN  ;
+Use/NG:pale  NOUN_COMPOUND_IDEN  ;
+Use/NG:pale  NOUN_COMPOUND_ITTEN  ;


LEXICON NOUN_UDAR
!!€gt-norm:  Nouns 49 dar
!!€  udar: udar+N+Sg+Nom # teat
!!€  utare: udar+N+Sg+Nom
!!€  utarena: udar+N+Sg+Ess
!!€  utareena: udar+N+Sg+Ess
0:dar  NOUN_BACK_NOMINATIVE  ;
0:tare  NOUN_BACK_NOMINATIVE  ;
0:tare  NOUN_BACK_SINGULARS  ;
0:taree  NOUN_BACK_SINGULARS  ;
0:tar  NOUN_BACK_PLURALS  ;
0:tare  NOUN_BACK_PLURALS  ;
0:dar  NOUN_BACK_PARTITIVE_TA  ;
0:tare  NOUN_BACK_ILLATIVE_EN  ;
+Use/NG:taree  NOUN_BACK_ILLATIVE_SEEN  ;
0:tar  NOUN_BACK_PARTITIVE_IA  ;
+Use/NG:tare  NOUN_BACK_PARTITIVE_ITA  ;
0:dar  NOUN_BACK_GENITIVE_TEN  ;
+Use/NG:tar  NOUN_BACK_GENITIVE_IEN  ;
+Use/NG:tare  NOUN_BACK_GENITIVE_IDEN  ;
+Use/NG:tare  NOUN_BACK_GENITIVE_ITTEN  ;
0:tar  NOUN_BACK_ILLATIVE_IIN  ;
+Use/NG:tare  NOUN_BACK_ILLATIVE_ISIIN  ;
+Use/NG:tare  NOUN_BACK_ILLATIVE_IHIN  ;
0:dar  NOUN_COMPOUND_0  ;
+Use/NG:tare  NOUN_COMPOUND_0  ;
0:tare  NOUN_COMPOUND_N  ;
+Use/NG:taree  NOUN_COMPOUND_N  ;
0:dar  NOUN_COMPOUND_TEN  ;
+Use/NG:tar  NOUN_COMPOUND_IEN  ;
+Use/NG:tare  NOUN_COMPOUND_IDEN  ;
+Use/NG:tare  NOUN_COMPOUND_ITTEN  ;

LEXICON NOUN_PENGER
!!€gt-norm:  Nouns 49 ger
!!€  penger: penger+N+Sg+Nom # bank
!!€  penkere: penger+N+Sg+Nom
!!€  penkerenä: penger+N+Sg+Ess
!!€  penkereenä: penger+N+Sg+Ess
0:ger  NOUN_FRONT_NOMINATIVE  ;
+Use/NG:kere  NOUN_FRONT_NOMINATIVE  ;
0:kere  NOUN_FRONT_SINGULARS  ;
+Use/NG:keree  NOUN_FRONT_SINGULARS  ;
0:ker  NOUN_FRONT_PLURALS  ;
+Use/NG:kere  NOUN_FRONT_PLURALS  ;
0:ger  NOUN_FRONT_PARTITIVE_TÄ  ;
0:kere  NOUN_FRONT_ILLATIVE_EN  ;
+Use/NG:keree  NOUN_FRONT_ILLATIVE_SEEN  ;
0:ker  NOUN_FRONT_PARTITIVE_IÄ  ;
+Use/NG:kere  NOUN_FRONT_PARTITIVE_ITÄ  ;
0:ger  NOUN_FRONT_GENITIVE_TEN  ;
+Use/NG:ker  NOUN_FRONT_GENITIVE_IEN  ;
+Use/NG:kere  NOUN_FRONT_GENITIVE_IDEN  ;
+Use/NG:kere  NOUN_FRONT_GENITIVE_ITTEN  ;
0:ker  NOUN_FRONT_ILLATIVE_IIN  ;
+Use/NG:kere  NOUN_FRONT_ILLATIVE_ISIIN  ;
+Use/NG:kere  NOUN_FRONT_ILLATIVE_IHIN  ;
0:ger  NOUN_COMPOUND_0  ;
+Use/NG:kere  NOUN_COMPOUND_0  ;
0:kere  NOUN_COMPOUND_N  ;
+Use/NG:keree  NOUN_COMPOUND_N  ;
0:ger  NOUN_COMPOUND_TEN  ;
+Use/NG:ker  NOUN_COMPOUND_IEN  ;
+Use/NG:kere  NOUN_COMPOUND_IDEN  ;
+Use/NG:kere  NOUN_COMPOUND_ITTEN  ;

LEXICON NOUN_OMMEL
!!€gt-norm:  Nouns 49 mel
!!€  ommel: ommel+N+Sg+Nom # stitch
!!€  ompele: ommel+N+Sg+Nom
!!€  ompelena: ommel+N+Sg+Ess
!!€  ompeleena: ommel+N+Sg+Ess
0:mel  NOUN_BACK_NOMINATIVE  ;
+Use/NG:pele  NOUN_BACK_NOMINATIVE  ;
0:pele  NOUN_BACK_SINGULARS  ;
+Use/NG:pelee  NOUN_BACK_SINGULARS  ;
0:pel  NOUN_BACK_PLURALS  ;
+Use/NG:pele  NOUN_BACK_PLURALS  ;
0:mel  NOUN_BACK_PARTITIVE_TA  ;
0:pele  NOUN_BACK_ILLATIVE_EN  ;
+Use/NG:pelee  NOUN_BACK_ILLATIVE_SEEN  ;
0:pel  NOUN_BACK_PARTITIVE_IA  ;
+Use/NG:pele  NOUN_BACK_PARTITIVE_ITA  ;
0:mel  NOUN_BACK_GENITIVE_TEN  ;
+Use/NG:pel  NOUN_BACK_GENITIVE_IEN  ;
+Use/NG:pele  NOUN_BACK_GENITIVE_IDEN  ;
+Use/NG:pele  NOUN_BACK_GENITIVE_ITTEN  ;
0:pel  NOUN_BACK_ILLATIVE_IIN  ;
+Use/NG:pele  NOUN_BACK_ILLATIVE_ISIIN  ;
+Use/NG:pele  NOUN_BACK_ILLATIVE_IHIN  ;
0:mel  NOUN_COMPOUND_0  ;
+Use/NG:pele  NOUN_COMPOUND_0  ;
0:pele  NOUN_COMPOUND_N  ;
+Use/NG:pelee  NOUN_COMPOUND_N  ;
0:mel  NOUN_COMPOUND_TEN  ;
+Use/NG:pel  NOUN_COMPOUND_IEN  ;
+Use/NG:pele  NOUN_COMPOUND_IDEN  ;
+Use/NG:pele  NOUN_COMPOUND_ITTEN  ;

LEXICON NOUN_VEMMEL
!!€gt-norm:  Nouns 49 mel
!!€  vemmel: vemmel+N+Sg+Nom
!!€  vempele: vemmel+N+Sg+Nom
!!€  vempelenä: vemmel+N+Sg+Ess
!!€  vempeleenä: vemmel+N+Sg+Ess
0:mel  NOUN_FRONT_NOMINATIVE  ;
+Use/NG:pele  NOUN_FRONT_NOMINATIVE  ;
0:pele  NOUN_FRONT_SINGULARS  ;
+Use/NG:pelee  NOUN_FRONT_SINGULARS  ;
0:pel  NOUN_FRONT_PLURALS  ;
+Use/NG:pele  NOUN_FRONT_PLURALS  ;
0:mel  NOUN_FRONT_PARTITIVE_TÄ  ;
0:pele  NOUN_FRONT_ILLATIVE_EN  ;
+Use/NG:pelee  NOUN_FRONT_ILLATIVE_SEEN  ;
0:pel  NOUN_FRONT_PARTITIVE_IÄ  ;
+Use/NG:pele  NOUN_FRONT_PARTITIVE_ITÄ  ;
0:mel  NOUN_FRONT_GENITIVE_TEN  ;
+Use/NG:pel  NOUN_FRONT_GENITIVE_IEN  ;
+Use/NG:pele  NOUN_FRONT_GENITIVE_IDEN  ;
+Use/NG:pele  NOUN_FRONT_GENITIVE_ITTEN  ;
0:pel  NOUN_FRONT_ILLATIVE_IIN  ;
+Use/NG:pele  NOUN_FRONT_ILLATIVE_ISIIN  ;
+Use/NG:pele  NOUN_FRONT_ILLATIVE_IHIN  ;
0:mel  NOUN_COMPOUND_0  ;
+Use/NG:pele  NOUN_COMPOUND_0  ;
0:pele  NOUN_COMPOUND_N  ;
+Use/NG:pelee  NOUN_COMPOUND_N  ;
0:mel  NOUN_COMPOUND_TEN  ;
+Use/NG:pel  NOUN_COMPOUND_IEN  ;
+Use/NG:pele  NOUN_COMPOUND_IDEN  ;
+Use/NG:pele  NOUN_COMPOUND_ITTEN  ;

LEXICON NOUN_KINNER
!!€gt-norm:  Nouns 49 ner
!!€  kinner: kinner+N+Sg+Nom # heel
!!€  kintere: kinner+N+Sg+Nom
!!€  kinterenä: kinner+N+Sg+Ess
!!€  kintereenä: kinner+N+Sg+Ess
0:ner  NOUN_FRONT_NOMINATIVE  ;
+Use/NG:tere  NOUN_FRONT_NOMINATIVE  ;
0:tere  NOUN_FRONT_SINGULARS  ;
+Use/NG:teree  NOUN_FRONT_SINGULARS  ;
0:ter  NOUN_FRONT_PLURALS  ;
+Use/NG:tere  NOUN_FRONT_PLURALS  ;
0:ner  NOUN_FRONT_PARTITIVE_TÄ  ;
+Use/NG:tere  NOUN_FRONT_ILLATIVE_EN  ;
0:teree  NOUN_FRONT_ILLATIVE_SEEN  ;
0:ter  NOUN_FRONT_PARTITIVE_IÄ  ;
+Use/NG:tere  NOUN_FRONT_PARTITIVE_ITÄ  ;
0:ner  NOUN_FRONT_GENITIVE_TEN  ;
+Use/NG:ter  NOUN_FRONT_GENITIVE_IEN  ;
+Use/NG:tere  NOUN_FRONT_GENITIVE_IDEN  ;
+Use/NG:tere  NOUN_FRONT_GENITIVE_ITTEN  ;
0:ter  NOUN_FRONT_ILLATIVE_IIN  ;
+Use/NG:tere  NOUN_FRONT_ILLATIVE_ISIIN  ;
+Use/NG:tere  NOUN_FRONT_ILLATIVE_IHIN  ;
0:ner  NOUN_COMPOUND_0  ;
+Use/NG:tere  NOUN_COMPOUND_0  ;
0:tere  NOUN_COMPOUND_N  ;
+Use/NG:teree  NOUN_COMPOUND_N  ;
0:ner  NOUN_COMPOUND_TEN  ;
+Use/NG:ter  NOUN_COMPOUND_IEN  ;
+Use/NG:tere  NOUN_COMPOUND_IDEN  ;
+Use/NG:tere  NOUN_COMPOUND_ITTEN  ;

LEXICON NOUN_KANNEL
!!€gt-norm:  Nouns 49 nel
!!€  kannel: kannel+N+Sg+Nom # kantele
!!€  kantele: kannel+N+Sg+Nom
!!€  kantelena: kannel+N+Sg+Ess
!!€  kanteleena: kannel+N+Sg+Ess
0:nel  NOUN_BACK_NOMINATIVE  ;
+Use/NG:tele  NOUN_BACK_NOMINATIVE  ;
0:tele  NOUN_BACK_SINGULARS  ;
+Use/NG:telee  NOUN_BACK_SINGULARS  ;
0:tel  NOUN_BACK_PLURALS  ;
+Use/NG:tele  NOUN_BACK_PLURALS  ;
0:nel  NOUN_BACK_PARTITIVE_TA  ;
0:tele  NOUN_BACK_ILLATIVE_EN  ;
+Use/NG:telee  NOUN_BACK_ILLATIVE_SEEN  ;
0:tel  NOUN_BACK_PARTITIVE_IA  ;
+Use/NG:tele  NOUN_BACK_PARTITIVE_ITA  ;
0:nel  NOUN_BACK_GENITIVE_TEN  ;
+Use/NG:tel  NOUN_BACK_GENITIVE_IEN  ;
+Use/NG:tele  NOUN_BACK_GENITIVE_IDEN  ;
+Use/NG:tele  NOUN_BACK_GENITIVE_ITTEN  ;
0:tel  NOUN_BACK_ILLATIVE_IIN  ;
+Use/NG:tele  NOUN_BACK_ILLATIVE_ISIIN  ;
+Use/NG:tele  NOUN_BACK_ILLATIVE_IHIN  ;
0:nel  NOUN_COMPOUND_0  ;
+Use/NG:tele  NOUN_COMPOUND_0  ;
0:tele  NOUN_COMPOUND_N  ;
+Use/NG:telee  NOUN_COMPOUND_N  ;
0:nel  NOUN_COMPOUND_TEN  ;
+Use/NG:tel  NOUN_COMPOUND_IEN  ;
+Use/NG:tele  NOUN_COMPOUND_IDEN  ;
+Use/NG:tele  NOUN_COMPOUND_ITTEN  ;

LEXICON NOUN_MANNER
!!€gt-norm:  Nouns 49 ner
!!€  manner: manner+N+Sg+Nom # continent
!!€  mantere: manner+N+Sg+Nom
!!€  manterena: manner+N+Sg+Ess
!!€  mantereena: manner+N+Sg+Ess
0:ner  NOUN_BACK_NOMINATIVE  ;
+Use/NG:tere  NOUN_BACK_NOMINATIVE  ;
0:tere  NOUN_BACK_SINGULARS  ;
+Use/NG:teree  NOUN_BACK_SINGULARS  ;
0:ter  NOUN_BACK_PLURALS  ;
+Use/NG:tere  NOUN_BACK_PLURALS  ;
0:ner  NOUN_BACK_PARTITIVE_TA  ;
0:tere  NOUN_BACK_ILLATIVE_EN  ;
+Use/NG:teree  NOUN_BACK_ILLATIVE_SEEN  ;
0:ter  NOUN_BACK_PARTITIVE_IA  ;
+Use/NG:tere  NOUN_BACK_PARTITIVE_ITA  ;
0:ner  NOUN_BACK_GENITIVE_TEN  ;
+Use/NG:ter  NOUN_BACK_GENITIVE_IEN  ;
+Use/NG:tere  NOUN_BACK_GENITIVE_IDEN  ;
+Use/NG:tere  NOUN_BACK_GENITIVE_ITTEN  ;
0:ter  NOUN_BACK_ILLATIVE_IIN  ;
+Use/NG:tere  NOUN_BACK_ILLATIVE_ISIIN  ;
+Use/NG:tere  NOUN_BACK_ILLATIVE_IHIN  ;
0:ner  NOUN_COMPOUND_0  ;
+Use/NG:tere  NOUN_COMPOUND_0  ;
0:tere  NOUN_COMPOUND_N  ;
+Use/NG:teree  NOUN_COMPOUND_N  ;
0:ner  NOUN_COMPOUND_TEN  ;
+Use/NG:ter  NOUN_COMPOUND_IEN  ;
+Use/NG:tere  NOUN_COMPOUND_IDEN  ;
+Use/NG:tere  NOUN_COMPOUND_ITTEN  ;

LEXICON NOUN_AUDER
!!€gt-norm:  Nouns 49 der
!!€  auder: auder+N+Sg+Nom # haze
!!€  autere: auder+N+Sg+Nom
!!€  auterena: auder+N+Sg+Ess
!!€  autereena: auder+N+Sg+Ess
0:der  NOUN_BACK_NOMINATIVE  ;
+Use/NG:tere  NOUN_BACK_NOMINATIVE  ;
0:tere  NOUN_BACK_SINGULARS  ;
+Use/NG:teree  NOUN_BACK_SINGULARS  ;
0:ter  NOUN_BACK_PLURALS  ;
+Use/NG:tere  NOUN_BACK_PLURALS  ;
0:der  NOUN_BACK_PARTITIVE_TA  ;
0:tere  NOUN_BACK_ILLATIVE_EN  ;
+Use/NG:teree  NOUN_BACK_ILLATIVE_SEEN  ;
0:ter  NOUN_BACK_PARTITIVE_IA  ;
+Use/NG:tere  NOUN_BACK_PARTITIVE_ITA  ;
0:der  NOUN_BACK_GENITIVE_TEN  ;
+Use/NG:ter  NOUN_BACK_GENITIVE_IEN  ;
+Use/NG:tere  NOUN_BACK_GENITIVE_IDEN  ;
+Use/NG:tere  NOUN_BACK_GENITIVE_ITTEN  ;
0:ter  NOUN_BACK_ILLATIVE_IIN  ;
+Use/NG:tere  NOUN_BACK_ILLATIVE_ISIIN  ;
+Use/NG:tere  NOUN_BACK_ILLATIVE_IHIN  ;
0:der  NOUN_COMPOUND_0  ;
+Use/NG:tere  NOUN_COMPOUND_0  ;
0:tere  NOUN_COMPOUND_N  ;
+Use/NG:teree  NOUN_COMPOUND_N  ;
0:der  NOUN_COMPOUND_TEN  ;
+Use/NG:ter  NOUN_COMPOUND_IEN  ;
+Use/NG:tere  NOUN_COMPOUND_IDEN  ;
+Use/NG:tere  NOUN_COMPOUND_ITTEN  ;


LEXICON NOUN_PIENNAR
!!€gt-norm:  Nouns 49 nar
!!€  piennar: piennar+N+Sg+Nom # curb
!!€  pientare: piennar+N+Sg+Nom
!!€  pientarena: piennar+N+Sg+Ess
!!€  pientareena: piennar+N+Sg+Ess
0:nar  NOUN_BACK_NOMINATIVE  ;
+Use/NG:tare  NOUN_BACK_NOMINATIVE  ;
0:tare  NOUN_BACK_SINGULARS  ;
+Use/NG:taree  NOUN_BACK_SINGULARS  ;
0:tar  NOUN_BACK_PLURALS  ;
+Use/NG:tare  NOUN_BACK_PLURALS  ;
0:nar  NOUN_BACK_PARTITIVE_TA  ;
0:tare  NOUN_BACK_ILLATIVE_EN  ;
+Use/NG:taree  NOUN_BACK_ILLATIVE_SEEN  ;
0:tar  NOUN_BACK_PARTITIVE_IA  ;
+Use/NG:tare  NOUN_BACK_PARTITIVE_ITA  ;
0:nar  NOUN_BACK_GENITIVE_TEN  ;
+Use/NG:tar  NOUN_BACK_GENITIVE_IEN  ;
+Use/NG:tare  NOUN_BACK_GENITIVE_IDEN  ;
+Use/NG:tare  NOUN_BACK_GENITIVE_ITTEN  ;
0:tar  NOUN_BACK_ILLATIVE_IIN  ;
+Use/NG:tare  NOUN_BACK_ILLATIVE_ISIIN  ;
+Use/NG:tare  NOUN_BACK_ILLATIVE_IHIN  ;
0:nar  NOUN_COMPOUND_0  ;
+Use/NG:tere  NOUN_COMPOUND_0  ;
0:tere  NOUN_COMPOUND_N  ;
+Use/NG:teree  NOUN_COMPOUND_N  ;
0:ner  NOUN_COMPOUND_TEN  ;
+Use/NG:ter  NOUN_COMPOUND_IEN  ;
0:tere  NOUN_COMPOUND_IDEN  ;
0:tere  NOUN_COMPOUND_ITTEN  ;

LEXICON NOUN_AUER
!!€gt-norm:  Nouns 49 auer
!!€  auer: auer+N+Sg+Nom # morning mist
!!€  autere: auer+N+Sg+Nom
!!€  auterena: auer+N+Sg+Ess
!!€  autereena: auer+N+Sg+Ess
0:er  NOUN_BACK_NOMINATIVE  ;
+Use/NG:tere  NOUN_BACK_NOMINATIVE  ;
0:tere  NOUN_BACK_SINGULARS  ;
+Use/NG:teree  NOUN_BACK_SINGULARS  ;
0:ter  NOUN_BACK_PLURALS  ;
+Use/NG:tere  NOUN_BACK_PLURALS  ;
0:er  NOUN_BACK_PARTITIVE_TA  ;
0:tere  NOUN_BACK_ILLATIVE_EN  ;
+Use/NG:teree  NOUN_BACK_ILLATIVE_SEEN  ;
0:ter  NOUN_BACK_PARTITIVE_IA  ;
+Use/NG:tere  NOUN_BACK_PARTITIVE_ITA  ;
0:er  NOUN_BACK_GENITIVE_TEN  ;
+Use/NG:ter  NOUN_BACK_GENITIVE_IEN  ;
+Use/NG:tere  NOUN_BACK_GENITIVE_IDEN  ;
+Use/NG:tere  NOUN_BACK_GENITIVE_ITTEN  ;
0:ter  NOUN_BACK_ILLATIVE_IIN  ;
+Use/NG:tere  NOUN_BACK_ILLATIVE_ISIIN  ;
+Use/NG:tere  NOUN_BACK_ILLATIVE_IHIN  ;
0:er  NOUN_COMPOUND_0  ;
+Use/NG:tere  NOUN_COMPOUND_0  ;
0:tere  NOUN_COMPOUND_N  ;
+Use/NG:teree  NOUN_COMPOUND_N  ;
0:er  NOUN_COMPOUND_TEN  ;
+Use/NG:ter  NOUN_COMPOUND_IEN  ;
+Use/NG:tere  NOUN_COMPOUND_IDEN  ;
+Use/NG:tere  NOUN_COMPOUND_ITTEN  ;

!! ### Exceptions to dictionary inflection
!!  There are few cases where dictionaries traditionally have never indicated
!!  correct inflection by classification. In computational implementation we
!!  need to assign some classes or exceptional paths to them, and they are
!!  described here.

!!  Two words have exceptions in their vowel harmony patterns:
LEXICON NOUN_VERI
!!€gt-norm:  Nouns veri
!!€  veri: veri+N+Sg+Nom # blood
!!€  verta: veri+N+Sg+Par
!!$  vertä: veri+N+Sg+Par
0:i  NOUN_FRONT_NOMINATIVE  ;
0:e  NOUN_FRONT_SINGULARS  ;
0:e  NOUN_FRONT_PLURALS  ;
0  NOUN_BACK_PARTITIVE_TA  ;
0:e  NOUN_FRONT_ILLATIVE_EN  ;
0  NOUN_FRONT_PARTITIVE_IÄ  ;
0  NOUN_FRONT_GENITIVE_IEN  ;
0  NOUN_FRONT_ILLATIVE_IIN  ;
0:i  NOUN_COMPOUND_0  ;
0:e  NOUN_COMPOUND_N  ;
0  NOUN_COMPOUND_IEN  ;

LEXICON NOUN_MERI
!!€gt-norm:  Nouns meri
!!€  meri: meri+N+Sg+Nom # sea
!!€  merta: meri+N+Sg+Par
!!$  mertä: meri+N+Sg+Par
0:i  NOUN_FRONT_NOMINATIVE  ;
0:e  NOUN_FRONT_SINGULARS  ;
0  NOUN_FRONT_PLURALS  ;
0  NOUN_BACK_PARTITIVE_TA  ;
0:e  NOUN_FRONT_ILLATIVE_EN  ;
0  NOUN_FRONT_PARTITIVE_IÄ  ;
0  NOUN_FRONT_GENITIVE_IEN  ;
+Use/NG:0  NOUN_FRONT_GENITIVE_TEN  ;
0  NOUN_FRONT_ILLATIVE_IIN  ;
0:i  NOUN_COMPOUND_0  ;
0:e  NOUN_COMPOUND_N  ;
0  NOUN_COMPOUND_IEN  ;

!  Some word forms in old s final vowel lengthening class are on their way to
!  s:ks class, even according to norm, both forms are acceptable.

LEXICON NOUN_UROS
!!€gt-norm:  Noun uros
!!€  uros: uros+N+Sg+Nom # male
!!€  uroksen: uros+N+Sg+Gen
!!€  uroon: uros+N+Sg+Gen
0:s  NOUN_BACK_NOMINATIVE  ;
0:kse  NOUN_BACK_SINGULARS  ;
+Use/NG:o  NOUN_BACK_SINGULARS  ;
0:ks  NOUN_BACK_PLURALS  ;
+Use/NG:0  NOUN_BACK_PLURALS  ;
0:s  NOUN_BACK_PARTITIVE_TA  ;
0:kse  NOUN_BACK_ILLATIVE_EN  ;
+Use/NG:o  NOUN_BACK_ILLATIVE_SEEN  ;
0:ks  NOUN_BACK_PARTITIVE_IA  ;
+Use/NG:0  NOUN_BACK_PARTITIVE_ITA  ;
0:ks  NOUN_BACK_GENITIVE_IEN  ;
+Use/NG:s  NOUN_BACK_GENITIVE_TEN  ;
+Use/NG:0  NOUN_BACK_GENITIVE_IDEN  ;
+Use/NG:0  NOUN_BACK_GENITIVE_ITTEN  ;
0:ks  NOUN_BACK_ILLATIVE_IIN  ;
+Use/NG:0  NOUN_BACK_ILLATIVE_ISIIN  ;
0:s  NOUN_COMPOUND_0  ;
0:kse  NOUN_COMPOUND_N  ;
+Use/NG:o  NOUN_COMPOUND_N  ;
0:ks  NOUN_COMPOUND_IEN  ;
+Use/NG:0  NOUN_COMPOUND_IDEN  ;
+Use/NG:0  NOUN_COMPOUND_ITTEN  ;
+Use/NG:s  NOUN_COMPOUND_TEN  ;

!!  It is not noted anywhere that the common inflection pattern for veli is
!!  exceptional:

LEXICON NOUN_VELI
!!€gt-norm:  Noun veli
!!€  veli: veli+N+Sg+Nom # brother
!!€  veljeä: veli+N+Sg+Par
!!€  veljen: veli+N+Sg+Gen
0:i  NOUN_FRONT_NOMINATIVE  ;
0:je  NOUN_FRONT_SINGULARS  ;
0  NOUN_FRONT_PLURALS  ;
0:je  NOUN_FRONT_PARTITIVE_Ä_ÄN  ;
0:je  NOUN_FRONT_ILLATIVE_EN  ;
0  NOUN_FRONT_PARTITIVE_IÄ  ;
0  NOUN_FRONT_GENITIVE_IEN  ;
0  NOUN_FRONT_ILLATIVE_IIN  ;
0:i  NOUN_COMPOUND_0  ;
0:i  NOUN_COMPOUND_N  ;
0  NOUN_COMPOUND_IEN  ;

!!  A few of ika-final nouns, but not all, have the shifting half vowel
!!  written as j in normative orthography.

LEXICON NOUN_AIKA
!!€gt-norm:  Nouns aika
!!€  aika: aika+N+Sg+Nom # time
!!€  ajassa: aika+N+Sg+Ine
0:ika  NOUN_BACK_NOMINATIVE  ;
0:ika  NOUN_BACK_STRONG_SINGULARS  ;
0:ja  NOUN_BACK_WEAK_SINGULARS  ;
0:iko  NOUN_BACK_STRONG_PLURALS  ;
0:jo  NOUN_BACK_WEAK_PLURALS  ;
0:ika  NOUN_BACK_PARTITIVE_A  ;
0:ika  NOUN_BACK_ILLATIVE_AN  ;
0:iko  NOUN_BACK_PARTITIVE_JA  ;
0:iko  NOUN_BACK_GENITIVE_JEN  ;
+Use/NG:ika  NOUN_BACK_GENITIVE_IN  ;
0:iko  NOUN_BACK_ILLATIVE_IHIN  ;
0:ika  NOUN_COMPOUND_0  ;
0:ja  NOUN_COMPOUND_N  ;
0:iko  NOUN_COMPOUND_JEN  ;
+Use/NG:ika  NOUN_COMPOUND_IN  ;

LEXICON NOUN_POIKA
!!€gt-norm:  Nouns poika
!!€  poika: poika+N+Sg+Nom # boy
!!€  pojassa: poika+N+Sg+Ine
0:ika  NOUN_BACK_NOMINATIVE  ;
0:ika  NOUN_BACK_STRONG_SINGULARS  ;
0:ja  NOUN_BACK_WEAK_SINGULARS  ;
0:ik  NOUN_BACK_STRONG_PLURALS  ;
0:j  NOUN_BACK_WEAK_PLURALS  ;
0:ika  NOUN_BACK_PARTITIVE_A  ;
0:ika  NOUN_BACK_ILLATIVE_AN  ;
0:ik  NOUN_BACK_PARTITIVE_IA  ;
0:ik  NOUN_BACK_GENITIVE_IEN  ;
+Use/NG:ika  NOUN_BACK_GENITIVE_IN  ;
0:ik  NOUN_BACK_ILLATIVE_IIN  ;
0:ika  NOUN_COMPOUND_0  ;
0:ja  NOUN_COMPOUND_N  ;
0:ik  NOUN_COMPOUND_IEN  ;
+Use/NG:ika  NOUN_COMPOUND_IN  ;

!! ### Noun forms of numerals with special inflection
!!  The numerals are not really nouns in this morphology, for details see
!!  [numeral-stems], but some of their compounds are nouns, and the following
!!  classes are for those that have special stem or suffix patterns not
!!  available with other nouns.
!!
!!  The numerals 1 and 2 are in paradigm that is currently left with one other
!!  noun, _haaksi_, so nominals with 2 go to that class but 1 gets a new class
!!  for being front vowelled. 3 Has its own paradigm, 4 is like koira, 5
!!  like hiisi and 6 like kausi.
!!  The numerals 7, 8, 9 have their own paradigm, which, other than the
!!  nominative having extra n at the end, is same as the tri-syllabic
!!  a, ä stems, similarly 10 is quite like sisar with the extra en in nominative.

LEXICON NOUN_AAMUYKSI
!!€gt-norm:  Nouns from numerals yksi
!!€  aamuyksi: aamuyksi+N+Sg+Nom 1 a.m.
!!€  aamuyhtä: aamuyksi+N+Sg+Par
!!€  aamuyhtenä: aamuyksi+N+Sg+Ess
0:ksi  NOUN_FRONT_NOMINATIVE  ;
0:hte  NOUN_FRONT_STRONG_SINGULARS  ;
0:hde  NOUN_FRONT_WEAK_SINGULARS  ;
0:ks  NOUN_FRONT_PLURALS  ;
0:h  NOUN_FRONT_PARTITIVE_TÄ  ;
0:hte  NOUN_FRONT_ILLATIVE_EN  ;
0:ks  NOUN_FRONT_PARTITIVE_IÄ  ;
0:ks  NOUN_FRONT_GENITIVE_IEN  ;
0:ks  NOUN_FRONT_ILLATIVE_IIN  ;
0:ksi  NOUN_COMPOUND_0  ;
0:hde  NOUN_COMPOUND_N  ;
0:ks  NOUN_COMPOUND_IEN  ;

LEXICON NOUN_AAMUKOLME
!!€gt-norm:  Nouns from numerals kolme
!!€  aamukolme: aamukolme+N+Sg+Nom 3 a.m.
!!€  aamukolmea: aamukolme+N+Sg+Par
!!€  aamukolmeen: aamukolme+N+Sg+Ill
!!€  aamukolmia: aamukolme+N+Pl+Par
!!€  aamukolmien: aamukolme+N+Pl+Gen
!!€  aamukolmiin: aamukolme+N+Pl+Ill
0:e  NOUN_BACK_NOMINATIVE  ;
0:e  NOUN_BACK_SINGULARS  ;
0  NOUN_BACK_PLURALS  ;
0:e  NOUN_BACK_PARTITIVE_A_AN  ;
0:e  NOUN_BACK_ILLATIVE_EN  ;
0  NOUN_BACK_PARTITIVE_IA  ;
0  NOUN_BACK_GENITIVE_IEN  ;
+Use/NG:e  NOUN_BACK_GENITIVE_IN  ;
0  NOUN_BACK_ILLATIVE_IIN  ;
0  NOUN_COMPOUND_0  ;
0  NOUN_COMPOUND_N  ;
0  NOUN_COMPOUND_JEN  ;
0  NOUN_COMPOUND_IN  ;


LEXICON NOUN_AAMUKAHDEKSAN
!!€gt-norm:  Nouns from numerals 8
!!€  aamukahdeksan: aamukahdeksan+N+Sg+Nom 8 a.m.
!!€  aamukahdeksaa: aamukahdeksan+N+Sg+Par
!!€  aamukahdeksana: aamukahdeksan+N+Sg+Ess
!!€  aamukahdeksassa: aamukahdeksan+N+Sg+Ine
!!€  aamukahdeksina: aamukahdeksan+N+Pl+Ess
!!€  aamukahdeksien: aamukahdeksan+N+Pl+Gen
!!€  aamukahdeksiin: aamukahdeksan+N+Pl+Ill
0:an  NOUN_BACK_NOMINATIVE  ;
0:a  NOUN_BACK_SINGULARS  ;
0  NOUN_BACK_PLURALS  ;
0:a  NOUN_BACK_PARTITIVE_A  ;
0:a  NOUN_BACK_ILLATIVE_AN  ;
0  NOUN_BACK_PARTITIVE_IA  ;
0  NOUN_BACK_GENITIVE_IEN  ;
+Use/NG:a  NOUN_BACK_GENITIVE_IN  ;
0  NOUN_BACK_ILLATIVE_IIN  ;
0:a  NOUN_COMPOUND_0  ;
0:a  NOUN_COMPOUND_N  ;
+Use/NG:0  NOUN_COMPOUND_IEN  ;
+Use/NG:a  NOUN_COMPOUND_IN  ;

LEXICON NOUN_AAMUYHDEKSÄN
!!€gt-norm:  Nouns from numerals 9
!!€  aamuyhdeksän: aamuyhdeksän+N+Sg+Nom 9 a.m.
!!€  aamuyhdeksää: aamuyhdeksän+N+Sg+Par
!!€  aamuyhdeksänä: aamuyhdeksän+N+Sg+Ess
!!€  aamuyhdeksässä: aamuyhdeksän+N+Sg+Ine
!!€  aamuyhdeksinä: aamuyhdeksän+N+Pl+Ess
!!€  aamuyhdeksien: aamuyhdeksän+N+Pl+Gen
!!€  aamuyhdeksiin: aamuyhdeksän+N+Pl+Ill
0:än  NOUN_FRONT_NOMINATIVE  ;
0:ä  NOUN_FRONT_SINGULARS  ;
0  NOUN_FRONT_PLURALS  ;
0:ä  NOUN_FRONT_PARTITIVE_Ä  ;
0:ä  NOUN_FRONT_ILLATIVE_ÄN  ;
0  NOUN_FRONT_PARTITIVE_IÄ  ;
0  NOUN_FRONT_GENITIVE_IEN  ;
+Use/NG:ä  NOUN_FRONT_GENITIVE_IN  ;
0  NOUN_FRONT_ILLATIVE_IIN  ;
0:ä  NOUN_COMPOUND_0  ;
0:ä  NOUN_COMPOUND_N  ;
0  NOUN_COMPOUND_IEN  ;
0:ä  NOUN_COMPOUND_IN  ;


LEXICON NOUN_AAMUKYMMENEN
!!€gt-norm:  Nouns from numerals 10
!!€  aamukymmenen: aamukymmenen+N+Sg+Nom 10 a.m.
0:en  NOUN_FRONT_NOMINATIVE  ;
0:e  NOUN_FRONT_SINGULARS  ;
0  NOUN_FRONT_PLURALS  ;
0  NOUN_FRONT_PARTITIVE_TÄ  ;
0:e  NOUN_FRONT_ILLATIVE_EN  ;
0  NOUN_FRONT_PARTITIVE_IÄ  ;
0  NOUN_FRONT_GENITIVE_IEN  ;
+Use/NG:0  NOUN_FRONT_GENITIVE_TEN  ;
0  NOUN_FRONT_ILLATIVE_IIN  ;
0:en  NOUN_COMPOUND_0  ;
0:e  NOUN_COMPOUND_N  ;
0  NOUN_COMPOUND_IEN  ;
+Use/NG:0  NOUN_COMPOUND_TEN  ;

LEXICON NOUN_VUOSITUHAT
!!€gt-norm:  Nouns from numerals 1000
!!€  vuosituhat: vuosituhat+N+Sg+Nom # millennium
!!€  vuosituhantena: vuosituhat+N+Sg+Ess
0:t  NOUN_BACK_NOMINATIVE  ;
0:nte  NOUN_BACK_STRONG_SINGULARS  ;
0:nne  NOUN_BACK_WEAK_SINGULARS  ;
0:ns  NOUN_BACK_PLURALS  ;
0:t  NOUN_BACK_PARTITIVE_TA  ;
0:nte  NOUN_BACK_ILLATIVE_EN  ;
0:ns  NOUN_BACK_PARTITIVE_IA  ;
0:ns  NOUN_BACK_GENITIVE_IEN  ;
0:ns  NOUN_BACK_ILLATIVE_IIN  ;
0:t  NOUN_COMPOUND_0  ;
0:nne  NOUN_COMPOUND_N  ;
0:ns  NOUN_COMPOUND_IEN  ;

LEXICON NOUN_JUMALA

:a  NOUN_BACK_NOMINATIVE  ;
:a  NOUN_BACK_SINGULARS  ;
:a  NOUN_BACK_PARTITIVE_A  ;
+Use/NG:a  NOUN_BACK_PARTITIVE_TA_ARCHAIC  ;
:a  NOUN_BACK_ILLATIVE_AN  ;
:a  NOUN_BACK_GENITIVE_IN  ;
:a  NOUN_COMPOUND_0  ;
:a  NOUN_COMPOUND_N  ;
:a  NOUN_COMPOUND_IN  ;

:  NOUN_BACK_PLURALS  ;
:  NOUN_BACK_PARTITIVE_IA  ;
:  NOUN_BACK_GENITIVE_IEN  ;
+Use/NG:  NOUN_BACK_GENITIVE_TEN_ARCHAIC  ;
:  NOUN_BACK_ILLATIVE_IIN  ;
:  NOUN_COMPOUND_IEN  ;
+Use/NG:  NOUN_BACK_NOMINATIVE_ARCHAIC  ;

LEXICON NOUN_KIIRU

:  NOUN_BACK_NOMINATIVE  ;
:  NOUN_BACK_PLURALS  ;
:  NOUN_BACK_PARTITIVE_ITA  ;
:  NOUN_BACK_GENITIVE_IDEN  ;
+Use/NG:  NOUN_BACK_GENITIVE_ITTEN  ;
:  NOUN_BACK_ILLATIVE_ISIIN  ;
:  NOUN_BACK_ILLATIVE_IHIN  ;
:  NOUN_COMPOUND_0  ;
:  NOUN_COMPOUND_IDEN  ;
+Use/NG:  NOUN_COMPOUND_ITTEN  ;

:t  NOUN_BACK_PARTITIVE_TA  ;

:u  NOUN_BACK_SINGULARS  ;
:u  NOUN_BACK_ILLATIVE_SEEN  ;
:u  NOUN_COMPOUND_N  ;

LEXICON NOUN_KOKO

:ko  NOUN_BACK_NOMINATIVE  ;
:ko  NOUN_BACK_STRONG_SINGULARS  ;
:ko  NOUN_BACK_STRONG_PLURALS  ;
:ko  NOUN_BACK_PARTITIVE_A_AN  ;
:ko  NOUN_BACK_ILLATIVE_ON  ;
:ko  NOUN_BACK_PARTITIVE_JA  ;
:ko  NOUN_BACK_GENITIVE_JEN  ;
:ko  NOUN_BACK_ILLATIVE_IHIN  ;
:ko  NOUN_COMPOUND_0  ;
:ko  NOUN_COMPOUND_JEN  ;

+Use/NG:’o  NOUN_BACK_WEAK_SINGULARS  ;
+Use/NG:’o  NOUN_BACK_WEAK_PLURALS  ;
+Use/NG:’o  NOUN_COMPOUND_N  ;

:o  NOUN_BACK_WEAK_SINGULARS  ;
:o  NOUN_COMPOUND_N  ;

+Err/Orth:  NOUN_BACK_WEAK_PLURALS  ;

LEXICON NOUN_LOKA

+Use/NG:’a  NOUN_BACK_WEAK_SINGULARS  ;
+Use/NG:’a  NOUN_COMPOUND_N  ;

:a  NOUN_BACK_WEAK_SINGULARS  ;
:a  NOUN_COMPOUND_N  ;

:ka  NOUN_BACK_NOMINATIVE  ;
:ka  NOUN_BACK_STRONG_SINGULARS  ;
:ka  NOUN_BACK_PARTITIVE_A  ;
:ka  NOUN_BACK_ILLATIVE_AN  ;
:ka  NOUN_BACK_GENITIVE_IN  ;
:ka  NOUN_COMPOUND_0  ;
:ka  NOUN_COMPOUND_IN  ;

:k  NOUN_BACK_STRONG_PLURALS  ;
:k  NOUN_BACK_PARTITIVE_IA  ;
:k  NOUN_BACK_GENITIVE_IEN  ;
:k  NOUN_BACK_ILLATIVE_IIN  ;
:k  NOUN_COMPOUND_IEN  ;

+Use/NG:’  NOUN_BACK_WEAK_PLURALS  ;

:  NOUN_BACK_WEAK_PLURALS  ;

LEXICON NOUN_LÄMMIN

:min  NOUN_FRONT_NOMINATIVE  ;
:min  NOUN_FRONT_PARTITIVE_TÄ  ;
+Use/NG:min  NOUN_FRONT_ESSIVE_NÄ_ARCHAIC  ;
:min  NOUN_FRONT_GENITIVE_TEN  ;
:min  NOUN_COMPOUND_0  ;
:min  NOUN_COMPOUND_TEN  ;

:pim  NOUN_FRONT_PLURALS  ;
:pim  NOUN_FRONT_PARTITIVE_IÄ  ;
:pim  NOUN_FRONT_GENITIVE_IEN  ;
:pim  NOUN_FRONT_ILLATIVE_IIN  ;

:pimä  NOUN_FRONT_SINGULARS  ;
:pimä  NOUN_FRONT_ILLATIVE_ÄN  ;
:pimä  NOUN_FRONT_GENITIVE_IN  ;
:pimä  NOUN_COMPOUND_IN  ;
:pimä  NOUN_FRONT_PARTITIVE_Ä_NONSTD  ;

LEXICON NOUN_MÖRKÖ

:kö  NOUN_FRONT_NOMINATIVE  ;
:kö  NOUN_FRONT_STRONG_SINGULARS  ;
:kö  NOUN_FRONT_STRONG_PLURALS  ;
:kö  NOUN_FRONT_PARTITIVE_Ä_ÄN  ;
:kö  NOUN_FRONT_ILLATIVE_ÖN  ;
:kö  NOUN_FRONT_PARTITIVE_JÄ  ;
:kö  NOUN_FRONT_GENITIVE_JEN  ;
:kö  NOUN_FRONT_ILLATIVE_IHIN  ;
:kö  NOUN_COMPOUND_0  ;
:kö  NOUN_COMPOUND_JEN  ;

:ö  NOUN_FRONT_WEAK_SINGULARS  ;
:ö  NOUN_FRONT_WEAK_PLURALS  ;
:ö  NOUN_COMPOUND_N  ;

LEXICON NOUN_NYLJIN

:jin  NOUN_FRONT_NOMINATIVE  ;
:jin  NOUN_FRONT_PARTITIVE_TÄ  ;
:jin  NOUN_FRONT_GENITIVE_TEN  ;
:jin  NOUN_COMPOUND_0  ;
:jin  NOUN_COMPOUND_TEN  ;

:kime  NOUN_FRONT_SINGULARS  ;
:kime  NOUN_FRONT_ILLATIVE_EN  ;
:kime  NOUN_COMPOUND_N  ;

:kim  NOUN_FRONT_PLURALS  ;
:kim  NOUN_FRONT_PARTITIVE_IÄ  ;
:kim  NOUN_FRONT_GENITIVE_IEN  ;
:kim  NOUN_FRONT_ILLATIVE_IIN  ;
:kim  NOUN_COMPOUND_IEN  ;

LEXICON NOUN_NÄLKÄ

:k  NOUN_FRONT_STRONG_PLURALS  ;
:k  NOUN_FRONT_PARTITIVE_IÄ  ;
:k  NOUN_FRONT_GENITIVE_IEN  ;
:k  NOUN_FRONT_ILLATIVE_IIN  ;
:k  NOUN_COMPOUND_IEN  ;

:kä  NOUN_FRONT_NOMINATIVE  ;
:kä  NOUN_FRONT_STRONG_SINGULARS  ;
:kä  NOUN_FRONT_PARTITIVE_Ä  ;
:kä  NOUN_FRONT_ILLATIVE_ÄN  ;
:kä  NOUN_FRONT_GENITIVE_IN  ;
:kä  NOUN_COMPOUND_0  ;
:kä  NOUN_COMPOUND_IN  ;

:  NOUN_FRONT_WEAK_PLURALS  ;

+Dial:j  NOUN_FRONT_WEAK_PLURALS  ;

+Dial:jä  NOUN_FRONT_WEAK_SINGULARS  ;
+Dial:jä  NOUN_COMPOUND_N  ;

:ä  NOUN_FRONT_WEAK_SINGULARS  ;
:ä  NOUN_COMPOUND_N  ;

LEXICON NOUN_OLKA

:ja  NOUN_BACK_WEAK_SINGULARS  ;
:ja  NOUN_COMPOUND_N  ;

:j  NOUN_BACK_WEAK_PLURALS  ;

:ka  NOUN_BACK_NOMINATIVE  ;
:ka  NOUN_BACK_STRONG_SINGULARS  ;
:ka  NOUN_BACK_PARTITIVE_A  ;
:ka  NOUN_BACK_ILLATIVE_AN  ;
:ka  NOUN_BACK_GENITIVE_IN  ;
:ka  NOUN_COMPOUND_0  ;
:ka  NOUN_COMPOUND_IN  ;

:k  NOUN_BACK_STRONG_PLURALS  ;
:k  NOUN_BACK_PARTITIVE_IA  ;
:k  NOUN_BACK_GENITIVE_IEN  ;
:k  NOUN_BACK_ILLATIVE_IIN  ;
:k  NOUN_COMPOUND_IEN  ;

LEXICON NOUN_ORI

:i  NOUN_BACK_SINGULARS  ;
:i  NOUN_BACK_ILLATIVE_SEEN  ;
:i  NOUN_COMPOUND_N  ;

:  NOUN_BACK_NOMINATIVE  ;
:  NOUN_BACK_PLURALS  ;
:  NOUN_BACK_PARTITIVE_ITA  ;
:  NOUN_BACK_GENITIVE_IDEN  ;
+Use/NG:  NOUN_BACK_GENITIVE_ITTEN  ;
:  NOUN_BACK_ILLATIVE_ISIIN  ;
:  NOUN_BACK_ILLATIVE_IHIN  ;
:  NOUN_COMPOUND_0  ;
:  NOUN_COMPOUND_IDEN  ;
+Use/NG:  NOUN_COMPOUND_ITTEN  ;

:t  NOUN_BACK_PARTITIVE_TA  ;

LEXICON NOUN_PELKO

:ko  NOUN_BACK_NOMINATIVE  ;
:ko  NOUN_BACK_STRONG_SINGULARS  ;
:ko  NOUN_BACK_STRONG_PLURALS  ;
:ko  NOUN_BACK_PARTITIVE_A_AN  ;
:ko  NOUN_BACK_ILLATIVE_ON  ;
:ko  NOUN_BACK_PARTITIVE_JA  ;
:ko  NOUN_BACK_GENITIVE_JEN  ;
:ko  NOUN_BACK_ILLATIVE_IHIN  ;
:ko  NOUN_COMPOUND_0  ;
:ko  NOUN_COMPOUND_JEN  ;

:o  NOUN_BACK_WEAK_SINGULARS  ;
:o  NOUN_BACK_WEAK_PLURALS  ;
:o  NOUN_COMPOUND_N  ;


LEXICON NOUN_PIIROA

:a  NOUN_BACK_NOMINATIVE  ;
:a  NOUN_BACK_SINGULARS  ;
:a  NOUN_BACK_PARTITIVE_A  ;
+Use/NG:a  NOUN_BACK_PARTITIVE_TA_ARCHAIC  ;
:a  NOUN_BACK_ILLATIVE_AN  ;
:a  NOUN_BACK_GENITIVE_IN  ;
:a  NOUN_COMPOUND_0  ;
:a  NOUN_COMPOUND_N  ;
:a  NOUN_COMPOUND_IN  ;

:  NOUN_BACK_PLURALS  ;
:  NOUN_BACK_PARTITIVE_ITA  ;
:  NOUN_BACK_GENITIVE_IDEN  ;
+Use/NG:  NOUN_BACK_GENITIVE_ITTEN  ;
:  NOUN_BACK_ILLATIVE_ISIIN  ;
+Use/NG:  NOUN_BACK_ILLATIVE_IHIN  ;
:  NOUN_COMPOUND_IDEN  ;
+Use/NG:  NOUN_COMPOUND_ITTEN  ;

LEXICON NOUN_POIUT

:kue  NOUN_BACK_SINGULARS  ;
:kue  NOUN_BACK_ILLATIVE_EN  ;
:kue  NOUN_COMPOUND_N  ;

:ku  NOUN_BACK_PLURALS  ;
:ku  NOUN_BACK_PARTITIVE_ITA  ;
:ku  NOUN_BACK_GENITIVE_IDEN  ;
+Use/NG:ku  NOUN_BACK_GENITIVE_ITTEN  ;
:ku  NOUN_BACK_ILLATIVE_ISIIN  ;
+Use/NG:ku  NOUN_BACK_ILLATIVE_IHIN  ;
:ku  NOUN_COMPOUND_IDEN  ;
+Use/NG:ku  NOUN_COMPOUND_ITTEN  ;

:ut  NOUN_BACK_NOMINATIVE  ;
:ut  NOUN_BACK_PARTITIVE_TA  ;
:ut  NOUN_COMPOUND_0  ;

LEXICON NOUN_PYYT

:  NOUN_FRONT_PLURALS  ;
:  NOUN_FRONT_PARTITIVE_ITÄ  ;
:  NOUN_FRONT_GENITIVE_IDEN  ;
+Use/NG:  NOUN_FRONT_GENITIVE_ITTEN  ;
:  NOUN_FRONT_ILLATIVE_IHIN  ;
:  NOUN_COMPOUND_IDEN  ;
:  NOUN_COMPOUND_ITTEN  ;

:y  NOUN_FRONT_PLNOM_CLIT  ;
:y  NOUN_FRONT_PLNOM_POSS  ;
:y  NOUN_COMPOUND_0  ;
:y  NOUN_COMPOUND_N  ;

LEXICON NOUN_RAAVIN

:pime  NOUN_BACK_SINGULARS  ;
:pime  NOUN_BACK_ILLATIVE_EN  ;
:pime  NOUN_COMPOUND_N  ;

:pim  NOUN_BACK_PLURALS  ;
:pim  NOUN_BACK_PARTITIVE_IA  ;
:pim  NOUN_BACK_GENITIVE_IEN  ;
:pim  NOUN_BACK_ILLATIVE_IIN  ;
:pim  NOUN_COMPOUND_IEN  ;

:vin  NOUN_BACK_NOMINATIVE  ;
:vin  NOUN_BACK_PARTITIVE_TA  ;
:vin  NOUN_BACK_GENITIVE_TEN  ;
:vin  NOUN_COMPOUND_0  ;
:vin  NOUN_COMPOUND_TEN  ;

LEXICON NOUN_REGGAE

:  NOUN_BACK_NOMINATIVE  ;
:  NOUN_FRONT_NOMINATIVE  ;
:  NOUN_BACK_SINGULARS  ;
:  NOUN_FRONT_SINGULARS  ;
:  NOUN_BACK_PLURALS  ;
:  NOUN_FRONT_PLURALS  ;
:  NOUN_BACK_PARTITIVE_TA  ;
:  NOUN_FRONT_PARTITIVE_TÄ  ;
:  NOUN_FRONT_ILLATIVE_EN  ;
:  NOUN_FRONT_ILLATIVE_HEN  ;
:  NOUN_FRONT_ILLATIVE_HIN  ;
:  NOUN_BACK_PARTITIVE_ITA  ;
:  NOUN_FRONT_PARTITIVE_ITÄ  ;
:  NOUN_FRONT_GENITIVE_IDEN  ;
+Use/NG:  NOUN_FRONT_GENITIVE_ITTEN  ;
:  NOUN_FRONT_ILLATIVE_IHIN  ;
:  NOUN_COMPOUND_0  ;
:  NOUN_COMPOUND_N  ;
:  NOUN_COMPOUND_IDEN  ;
+Use/NG:  NOUN_COMPOUND_JEN  ;
+Use/NG:  NOUN_COMPOUND_ITTEN  ;

LEXICON NOUN_RUOKA

+Use/NG:o’a  NOUN_BACK_WEAK_SINGULARS  ;
+Use/NG:o’a  NOUN_COMPOUND_N  ;

:oa  NOUN_BACK_WEAK_SINGULARS  ;
:oa  NOUN_COMPOUND_N  ;

:oka  NOUN_BACK_NOMINATIVE  ;
:oka  NOUN_BACK_STRONG_SINGULARS  ;
:oka  NOUN_BACK_PARTITIVE_A  ;
:oka  NOUN_BACK_ILLATIVE_AN  ;
:oka  NOUN_BACK_GENITIVE_IN  ;
:oka  NOUN_COMPOUND_0  ;
:oka  NOUN_COMPOUND_IN  ;

:ok  NOUN_BACK_STRONG_PLURALS  ;
:ok  NOUN_BACK_PARTITIVE_IA  ;
:ok  NOUN_BACK_GENITIVE_IEN  ;
:ok  NOUN_BACK_ILLATIVE_IIN  ;
:ok  NOUN_COMPOUND_IEN  ;

+Use/NG:o’  NOUN_BACK_WEAK_PLURALS  ;

:o  NOUN_BACK_WEAK_PLURALS  ;

:ua  NOUN_BACK_WEAK_SINGULARS  ;
:ua  NOUN_COMPOUND_N  ;

:u  NOUN_BACK_WEAK_PLURALS  ;

LEXICON NOUN_SANKARI

:e  NOUN_BACK_PLURALS  ;
:e  NOUN_BACK_PARTITIVE_JA  ;
:e  NOUN_BACK_PARTITIVE_ITA  ;
:e  NOUN_BACK_GENITIVE_IDEN  ;
+Use/NG:e  NOUN_BACK_GENITIVE_ITTEN  ;
+Use/NG:e  NOUN_BACK_GENITIVE_IN  ;
:e  NOUN_BACK_ILLATIVE_IHIN  ;
:e  NOUN_COMPOUND_IDEN  ;
+Use/NG:e  NOUN_COMPOUND_ITTEN  ;

:i  NOUN_BACK_NOMINATIVE  ;
:i  NOUN_BACK_SINGULARS  ;
:i  NOUN_BACK_PARTITIVE_A_AN  ;
:i  NOUN_BACK_ILLATIVE_IN  ;
:i  NOUN_COMPOUND_0  ;
:i  NOUN_COMPOUND_N  ;

:  NOUN_BACK_GENITIVE_IEN  ;
:  NOUN_COMPOUND_IEN  ;
+Use/NG:  NOUN_BACK_GENITIVE_TEN_ARCHAIC  ;
+Use/NG:  NOUN_BACK_NOMINATIVE_ARCHAIC  ;

LEXICON NOUN_SULKA

:a  NOUN_BACK_WEAK_SINGULARS  ;
:a  NOUN_COMPOUND_N  ;

:ka  NOUN_BACK_NOMINATIVE  ;
:ka  NOUN_BACK_STRONG_SINGULARS  ;
:ka  NOUN_BACK_PARTITIVE_A  ;
:ka  NOUN_BACK_ILLATIVE_AN  ;
:ka  NOUN_BACK_GENITIVE_IN  ;
:ka  NOUN_COMPOUND_0  ;
:ka  NOUN_COMPOUND_IN  ;

:k  NOUN_BACK_STRONG_PLURALS  ;
:k  NOUN_BACK_PARTITIVE_IA  ;
:k  NOUN_BACK_GENITIVE_IEN  ;
:k  NOUN_BACK_ILLATIVE_IIN  ;
:k  NOUN_COMPOUND_IEN  ;

:  NOUN_BACK_WEAK_PLURALS  ;

LEXICON NOUN_SYDÄN

:me  NOUN_FRONT_SINGULARS  ;
:me  NOUN_FRONT_ILLATIVE_EN  ;
:me  NOUN_COMPOUND_N  ;

:m  NOUN_FRONT_PLURALS  ;
:m  NOUN_FRONT_PARTITIVE_IÄ  ;
:m  NOUN_FRONT_GENITIVE_IEN  ;
:m  NOUN_FRONT_ILLATIVE_IIN  ;
:m  NOUN_COMPOUND_IEN  ;

:n  NOUN_FRONT_NOMINATIVE  ;
:n  NOUN_FRONT_PARTITIVE_TÄ  ;
+Use/NG:n  NOUN_FRONT_ESSIVE_NÄ_ARCHAIC  ;
:n  NOUN_FRONT_GENITIVE_TEN  ;
:n  NOUN_COMPOUND_0  ;
:n  NOUN_COMPOUND_TEN  ;

+Err/Orth:mme  NOUN_FRONT_SINGULARS  ;
+Err/Orth:mme  NOUN_FRONT_ILLATIVE_EN  ;
+Err/Orth:mme  NOUN_COMPOUND_N  ;

+Err/Orth:mm  NOUN_FRONT_PLURALS  ;
+Err/Orth:mm  NOUN_FRONT_PARTITIVE_IÄ  ;
+Err/Orth:mm  NOUN_FRONT_GENITIVE_IEN  ;
+Err/Orth:mm  NOUN_FRONT_ILLATIVE_IIN  ;
+Err/Orth:mm  NOUN_COMPOUND_IEN  ;


LEXICON NOUN_TANHUA

:a  NOUN_BACK_NOMINATIVE  ;
:a  NOUN_BACK_SINGULARS  ;
:a  NOUN_BACK_PARTITIVE_A  ;
+Use/NG:a  NOUN_BACK_PARTITIVE_TA_ARCHAIC  ;
:a  NOUN_BACK_ILLATIVE_AN  ;
:a  NOUN_BACK_GENITIVE_IN  ;
:a  NOUN_COMPOUND_0  ;
:a  NOUN_COMPOUND_N  ;
:a  NOUN_COMPOUND_IN  ;

:  NOUN_BACK_PLURALS  ;
:  NOUN_BACK_PARTITIVE_ITA  ;
:  NOUN_BACK_GENITIVE_IDEN  ;
+Use/NG:  NOUN_BACK_GENITIVE_ITTEN  ;
:  NOUN_BACK_ILLATIVE_ISIIN  ;
+Use/NG:  NOUN_BACK_ILLATIVE_IHIN  ;
:  NOUN_COMPOUND_IDEN  ;
+Use/NG:  NOUN_COMPOUND_ITTEN  ;


LEXICON NOUN_VANTUS

+Use/NG:tuhu  NOUN_BACK_SINGULARS_ARCHAIC  ;

:tu  NOUN_BACK_PLURALS  ;
:tu  NOUN_BACK_PARTITIVE_ITA  ;
:tu  NOUN_BACK_GENITIVE_IDEN  ;
+Use/NG:tu  NOUN_BACK_GENITIVE_ITTEN  ;
:tu  NOUN_BACK_ILLATIVE_ISIIN  ;
:tu  NOUN_BACK_ILLATIVE_IHIN  ;
:tu  NOUN_COMPOUND_IDEN  ;
:tu  NOUN_COMPOUND_ITTEN  ;

:tuu  NOUN_BACK_SINGULARS  ;
:tuu  NOUN_BACK_ILLATIVE_SEEN  ;
:tuu  NOUN_COMPOUND_N  ;

:us  NOUN_BACK_NOMINATIVE  ;
:us  NOUN_BACK_PARTITIVE_TA  ;
+Use/NG:us  NOUN_BACK_ESSIVE_NA_ARCHAIC  ;
+Use/NG:us  NOUN_BACK_GENITIVE_TEN_ARCHAIC  ;
:us  NOUN_COMPOUND_0  ;



LEXICON NOUN_VOIMA

:a  NOUN_BACK_NOMINATIVE  ;
:a  NOUN_BACK_SINGULARS  ;
:a  NOUN_BACK_PARTITIVE_A  ;
:a  NOUN_BACK_ILLATIVE_AN  ;
:a  NOUN_BACK_GENITIVE_IN  ;
:a  NOUN_COMPOUND_0  ;
:a  NOUN_COMPOUND_N  ;
:a  NOUN_COMPOUND_IN  ;

:  NOUN_BACK_PLURALS  ;
:  NOUN_BACK_PARTITIVE_IA  ;
:  NOUN_BACK_GENITIVE_IEN  ;
:  NOUN_BACK_ILLATIVE_IIN  ;
:  NOUN_COMPOUND_IEN  ;

LEXICON NOUN_YLKÄ

:j  NOUN_FRONT_WEAK_PLURALS  ;

:jä  NOUN_FRONT_WEAK_SINGULARS  ;
:jä  NOUN_COMPOUND_N  ;

:k  NOUN_FRONT_STRONG_PLURALS  ;
:k  NOUN_FRONT_PARTITIVE_IÄ  ;
:k  NOUN_FRONT_GENITIVE_IEN  ;
:k  NOUN_FRONT_ILLATIVE_IIN  ;
:k  NOUN_COMPOUND_IEN  ;

:kä  NOUN_FRONT_NOMINATIVE  ;
:kä  NOUN_FRONT_STRONG_SINGULARS  ;
:kä  NOUN_FRONT_PARTITIVE_Ä  ;
:kä  NOUN_FRONT_ILLATIVE_ÄN  ;
:kä  NOUN_FRONT_GENITIVE_IN  ;
:kä  NOUN_COMPOUND_0  ;
:kä  NOUN_COMPOUND_IN  ;






!! ### Plurales tantum
!!  For some words, the singular forms are rare, odd, or even deemed
!!  ungrammatical, these words have separate classes for them. In Finnish
!!  words to commonly be in this class are events like häät (wedding),
!!  juhlat (party), etc. then all things that are semantically coupled,
!!  like clothes with two somethings (as with English): farkut (jeans),
!!  housut (pants). It is noteworthy, that sometimes dictionaries classify
!!  common words as plurale tantum for semantic reasons: joukot (troops)
!!  versus joukko (group). We don’t need that at this point.
!!  The compounds of plurale tantum words are made from singular forms:
!!  farkkukangas (jean fabric), hääjuhla (wedding party).

LEXICON NOUN_AIVOT
!!€gt-norm:  Noun 1o plurt
!!€  aivot: aivot+N+Pl+Nom # brains
!!$  aivo: aivot+N+Sg+Nom
0  NOUN_BACK_PLNOM_CLIT  ;
0  NOUN_BACK_PLURALS  ;
0  NOUN_BACK_PARTITIVE_JA  ;
0  NOUN_BACK_GENITIVE_JEN  ;
0  NOUN_BACK_ILLATIVE_IHIN  ;
0  NOUN_COMPOUND_0  ;
0  NOUN_COMPOUND_N  ;
0  NOUN_COMPOUND_JEN  ;

LEXICON NOUN_PÖKSYT
!!€gt-norm:  Noun 1y plurt
!!€  pöksyt: pöksyt+N+Pl+Nom # pants
!!$  pöksy: pöksyt+N+Sg+Nom
0  NOUN_FRONT_PLNOM_CLIT  ;
0  NOUN_FRONT_PLURALS  ;
0  NOUN_FRONT_PARTITIVE_JÄ  ;
0  NOUN_FRONT_GENITIVE_JEN  ;
0  NOUN_FRONT_ILLATIVE_IHIN  ;
0  NOUN_COMPOUND_0  ;
0  NOUN_COMPOUND_N  ;
0  NOUN_COMPOUND_JEN  ;

LEXICON NOUN_HOUSUT
!!€gt-norm:  Noun 1u plurt
!!€  housut: housut+N+Pl+Nom # pants
!!$  housu: housut+N+Sg+Nom
0  NOUN_BACK_PLNOM_CLIT  ;
0  NOUN_BACK_PLURALS  ;
0  NOUN_BACK_PARTITIVE_JA  ;
0  NOUN_BACK_GENITIVE_JEN  ;
0  NOUN_BACK_ILLATIVE_IHIN  ;
0  NOUN_COMPOUND_0  ;
0  NOUN_COMPOUND_N  ;
0  NOUN_COMPOUND_JEN  ;

LEXICON NOUN_JOUKOT
!!€gt-norm:  Noun 1ko plurt
!!€  huoltojoukot: huolto#joukot+N+Pl+Nom # troops
!!$  huoltojoukko: huolto#joukot+N+Sg+Nom
0:o  NOUN_BACK_PLNOM_CLIT  ;
0:ko  NOUN_BACK_STRONG_PLURALS  ;
0:o  NOUN_BACK_WEAK_PLURALS  ;
0:ko  NOUN_BACK_PARTITIVE_JA  ;
0:ko  NOUN_BACK_GENITIVE_JEN  ;
0:ko  NOUN_BACK_ILLATIVE_IHIN  ;
0:ko  NOUN_COMPOUND_0  ;
0:o  NOUN_COMPOUND_N  ;
0:ko  NOUN_COMPOUND_JEN  ;

LEXICON NOUN_FARKUT
!!€gt-norm:  Noun 1ku plurt
!!€  farkut: farkut+N+Pl+Nom # jeans
!!$  farkku: farkut+N+Sg+Nom
0:u  NOUN_BACK_PLNOM_CLIT  ;
0:ku  NOUN_BACK_STRONG_PLURALS  ;
0:u  NOUN_BACK_WEAK_PLURALS  ;
0:ku  NOUN_BACK_PARTITIVE_JA  ;
0:ku  NOUN_BACK_GENITIVE_JEN  ;
0:ku  NOUN_BACK_ILLATIVE_IHIN  ;
0:ku  NOUN_COMPOUND_0  ;
0:u  NOUN_COMPOUND_N  ;
0:ku  NOUN_COMPOUND_JEN  ;

LEXICON NOUN_LINNUT
!!€gt-norm:  Nouns 1ntu plurt
!!€  linnut: linnut+N+Pl+Nom # birds
!!$  lintu:  linnut+N+Sg+Nom
0:tu  NOUN_BACK_STRONG_PLURALS  ;
0:nu  NOUN_BACK_WEAK_PLURALS  ;
0:tu  NOUN_BACK_PARTITIVE_JA  ;
0:tu  NOUN_BACK_GENITIVE_JEN  ;
0:tu  NOUN_BACK_ILLATIVE_IHIN  ;
0:tu  NOUN_COMPOUND_0  ;
0:nu  NOUN_COMPOUND_N  ;
0:tu  NOUN_COMPOUND_JEN  ;
!!€gt-desc:  Nouns 1ntu non-standard
!!€  lintuin: lintu+N+Use/Rare+Pl+Gen
+Use/Rare:tu  NOUN_BACK_GENITIVE_IN  ; ! in NS parenthesised

LEXICON NOUN_TIEDOT
!!€gt-norm:  Noun 1dot plurt
!!€  perustiedot: perus#tiedot+N+Pl+Nom knowledge (in school grades)
!!$  perustieto: perus#tiedot+N+Sg+Nom
0:do  NOUN_BACK_PLNOM_CLIT  ;
0:to  NOUN_BACK_STRONG_PLURALS  ;
0:do  NOUN_BACK_WEAK_PLURALS  ;
0:to  NOUN_BACK_PARTITIVE_JA  ;
0:to  NOUN_BACK_GENITIVE_JEN  ;
0:to  NOUN_BACK_ILLATIVE_IHIN  ;
0:to  NOUN_COMPOUND_0  ;
0:do  NOUN_COMPOUND_N  ;
0:to  NOUN_COMPOUND_JEN  ;

LEXICON NOUN_TYTÖT
!!€gt-norm:  Noun 1töt plurt
!!€  kaksostytöt: kaksos#tytöt+N+Pl+Nom girls ?
!!$  kaksostyttö: kaksos#tytöt+N+Sg+Nom
0:ö  NOUN_FRONT_PLNOM_CLIT  ;
0:tö  NOUN_FRONT_STRONG_PLURALS  ;
0:ö  NOUN_FRONT_WEAK_PLURALS  ;
0:tö  NOUN_FRONT_PARTITIVE_JÄ  ;
0:tö  NOUN_FRONT_GENITIVE_JEN  ;
0:tö  NOUN_FRONT_ILLATIVE_IHIN  ;
0:tö  NOUN_COMPOUND_0  ;
0:ö  NOUN_COMPOUND_N  ;
0:tö  NOUN_COMPOUND_JEN  ;

LEXICON NOUN_PIDOT
!!€gt-norm:  Noun 1ot plurt
!!€  pidot: pidot+N+Pl+Nom # bacchanalia
!!$  pito: pidot+N+Sg+Nom
0:do  NOUN_BACK_PLNOM_CLIT  ;
0:to  NOUN_BACK_STRONG_PLURALS  ;
0:do  NOUN_BACK_WEAK_PLURALS  ;
0:to  NOUN_BACK_PARTITIVE_JA  ;
0:to  NOUN_BACK_GENITIVE_JEN  ;
0:to  NOUN_BACK_ILLATIVE_IHIN  ;
0:to  NOUN_COMPOUND_0  ;
0:do  NOUN_COMPOUND_N  ;
0:to  NOUN_COMPOUND_JEN  ;

LEXICON NOUN_RAVUT
!!€gt-norm:  Noun 1vut plurt
!!€  ravut: ravut+N+Pl+Nom crabs ??
!!$  rapu: ravut+N+Sg+Nom
0:vu  NOUN_BACK_PLNOM_CLIT  ;
0:pu  NOUN_BACK_STRONG_PLURALS  ;
0:vu  NOUN_BACK_WEAK_PLURALS  ;
0:pu  NOUN_BACK_PARTITIVE_JA  ;
0:pu  NOUN_BACK_GENITIVE_JEN  ;
0:pu  NOUN_BACK_ILLATIVE_IHIN  ;
0:pu  NOUN_COMPOUND_0  ;
0:vu  NOUN_COMPOUND_N  ;
0:pu  NOUN_COMPOUND_JEN  ;

LEXICON NOUN_URUT
!!€gt-norm:  Noun 1ut plurt
!!€  urut: urut+N+Pl+Nom # organs
!!$  urku: urut+N+Sg+Nom
0:u  NOUN_BACK_PLNOM_CLIT  ;
0:ku  NOUN_BACK_STRONG_PLURALS  ;
0:u  NOUN_BACK_WEAK_PLURALS  ;
0:ku  NOUN_BACK_PARTITIVE_JA  ;
0:ku  NOUN_BACK_GENITIVE_JEN  ;
0:ku  NOUN_BACK_ILLATIVE_IHIN  ;
0:ku  NOUN_COMPOUND_0  ;
0:u  NOUN_COMPOUND_N  ;
0:ku  NOUN_COMPOUND_JEN  ;

LEXICON NOUN_RAPUT
!!€gt-norm:  Noun 1put plurt
!!€  raput: raput+N+Pl+Nom # stairs
!!$  rappu: raput+N+Sg+Nom
0:u  NOUN_BACK_PLNOM_CLIT  ;
0:pu  NOUN_BACK_NOMINATIVE  ;
0:pu  NOUN_BACK_STRONG_SINGULARS  ;
0:u  NOUN_BACK_WEAK_SINGULARS  ;
0:pu  NOUN_BACK_STRONG_PLURALS  ;
0:u  NOUN_BACK_WEAK_PLURALS  ;
0:pu  NOUN_BACK_PARTITIVE_A_AN  ;
0:pu  NOUN_BACK_ILLATIVE_UN  ;
0:pu  NOUN_BACK_PARTITIVE_JA  ;
0:pu  NOUN_BACK_GENITIVE_JEN  ;
0:pu  NOUN_BACK_ILLATIVE_IHIN  ;
0:pu  NOUN_COMPOUND_0  ;
0:u  NOUN_COMPOUND_N  ;
0:pu  NOUN_COMPOUND_JEN  ;

LEXICON NOUN_KÄÄDYT
!!€gt-norm:  Noun 1dyt plurt
!!€  käädyt: käädyt+N+Pl+Nom # necklace
!!$  kääty: käädyt+N+Sg+Nom
0:dy  NOUN_FRONT_PLNOM_CLIT  ;
0:ty  NOUN_FRONT_STRONG_PLURALS  ;
0:dy  NOUN_FRONT_WEAK_PLURALS  ;
0:ty  NOUN_FRONT_PARTITIVE_JÄ  ;
0:ty  NOUN_FRONT_GENITIVE_JEN  ;
0:ty  NOUN_FRONT_ILLATIVE_IHIN  ;
0:ty  NOUN_COMPOUND_0  ;
0:dy  NOUN_COMPOUND_N  ;
0:ty  NOUN_COMPOUND_JEN  ;

LEXICON NOUN_AALLOT
!!€gt-norm:  Noun 1lot plurt
!!€  aallot: aallot+N+Pl+Nom # waves
!!$  aalto: aallot+N+Sg+Nom
0:lo  NOUN_BACK_PLNOM_CLIT  ;
0:to  NOUN_BACK_STRONG_PLURALS  ;
0:lo  NOUN_BACK_WEAK_PLURALS  ;
0:to  NOUN_BACK_PARTITIVE_JA  ;
0:to  NOUN_BACK_GENITIVE_JEN  ;
0:to  NOUN_BACK_ILLATIVE_IHIN  ;
0:to  NOUN_COMPOUND_0  ;
0:lo  NOUN_COMPOUND_N  ;
0:to  NOUN_COMPOUND_JEN  ;

LEXICON NOUN_OPINNOT
!!€gt-norm:  Noun 1not plurt
!!€  opinnot: opinnot+N+Pl+Nom # studies
!!$  opinto: opinnot+N+Sg+Nom
0:no  NOUN_BACK_PLNOM_CLIT  ;
0:to  NOUN_BACK_STRONG_PLURALS  ;
0:no  NOUN_BACK_WEAK_PLURALS  ;
0:to  NOUN_BACK_PARTITIVE_JA  ;
0:to  NOUN_BACK_GENITIVE_JEN  ;
0:to  NOUN_BACK_ILLATIVE_IHIN  ;
0:to  NOUN_COMPOUND_0  ;
0:no  NOUN_COMPOUND_N  ;
0:to  NOUN_COMPOUND_JEN  ;

LEXICON NOUN_RAUNIOT
!!€gt-norm:  Noun 2iot plurt
!!€  rauniot: rauniot+N+Pl+Nom # ruins
!!$  raunio: rauniot+N+Sg+Nom
0  NOUN_BACK_PLNOM_CLIT  ;
0  NOUN_BACK_PLURALS  ;
0  NOUN_BACK_PARTITIVE_ITA  ;
0  NOUN_BACK_GENITIVE_IDEN  ;
+Use/NG:0  NOUN_BACK_GENITIVE_ITTEN  ;
0  NOUN_BACK_ILLATIVE_IHIN  ;
0  NOUN_COMPOUND_0  ;
0  NOUN_COMPOUND_N  ;
0  NOUN_COMPOUND_IDEN  ;
+Use/NG:0  NOUN_COMPOUND_ITTEN  ;


LEXICON NOUN_PIPPALOT
!!€gt-norm:  Noun 3iot plurt
!!€  pippalot: pippalot+N+Pl+Nom # party
!!$  pippalo: pippalot+N+Sg+Nom
0  NOUN_BACK_PLNOM_CLIT  ;
0  NOUN_BACK_STRONG_PLURALS  ;
0  NOUN_BACK_WEAK_PLURALS  ;
0  NOUN_BACK_PARTITIVE_JA  ;
0  NOUN_BACK_GENITIVE_JEN  ;
0  NOUN_BACK_ILLATIVE_IHIN  ;
0  NOUN_COMPOUND_0  ;
0  NOUN_COMPOUND_N  ;
0  NOUN_COMPOUND_JEN  ;

LEXICON NOUN_NEUVOTTELUT
!!€gt-norm:  Noun 3lut plurt
!!€  neuvottelut: neuvottelut+N+Pl+Nom # negotiation
!!$  neuvottelu: neuvottelut+N+Sg+Nom
0  NOUN_BACK_PLNOM_CLIT  ;
0  NOUN_BACK_PLURALS  ;
+Use/NG:0  NOUN_BACK_PARTITIVE_JA  ;
0  NOUN_BACK_PARTITIVE_ITA  ;
+Use/NG:0  NOUN_BACK_GENITIVE_JEN  ;
0  NOUN_BACK_GENITIVE_IDEN  ;
+Use/NG:0  NOUN_BACK_GENITIVE_ITTEN  ;
0  NOUN_BACK_ILLATIVE_IHIN  ;
0  NOUN_COMPOUND_0  ;
0  NOUN_COMPOUND_N  ;
0  NOUN_COMPOUND_JEN  ;
0  NOUN_COMPOUND_IDEN  ;
+Use/NG:0  NOUN_COMPOUND_ITTEN  ;

LEXICON NOUN_SÄÄNNÖT
!!€gt-norm:  Noun 1nöt plurt
!!€  säännöt: säännöt+N+Pl+Nom # rules
!!$  sääntö: säännöt+N+Sg+Nom
0:nö  NOUN_FRONT_PLNOM_CLIT  ;
0:tö  NOUN_FRONT_STRONG_PLURALS  ;
0:nö  NOUN_FRONT_WEAK_PLURALS  ;
0:tö  NOUN_FRONT_PARTITIVE_JÄ  ;
0:tö  NOUN_FRONT_GENITIVE_JEN  ;
0:tö  NOUN_FRONT_ILLATIVE_IHIN  ;
0:tö  NOUN_COMPOUND_0  ;
0:nö  NOUN_COMPOUND_N  ;
0:tö  NOUN_COMPOUND_JEN  ;

LEXICON NOUN_TUNNIT
!!€gt-norm:  Noun 7 back t~n plurt
!!€  tunnit: tunnit+N+Pl+Nom # classes
!!$  tunti: tunnit+N+Sg+Nom
0:ni  NOUN_BACK_PLNOM_CLIT  ;
0:te  NOUN_BACK_STRONG_PLURALS  ;
0:ne  NOUN_BACK_WEAK_PLURALS  ;
0:te  NOUN_BACK_PARTITIVE_JA  ;
0:t  NOUN_BACK_GENITIVE_IEN  ;
0:te  NOUN_BACK_ILLATIVE_IHIN  ;
0:ti  NOUN_COMPOUND_0  ;
0:ni  NOUN_COMPOUND_N  ;
0:t  NOUN_COMPOUND_IEN  ;

LEXICON NOUN_SUKAT
!!€gt-norm:  Noun 10 a front k0 plurt
!!€  sukat: sukat+N+Pl+Nom # socks
!!$  sukka: sukat+N+Sg+Nom
0:a  NOUN_BACK_PLNOM_CLIT ;
0:k  NOUN_BACK_STRONG_PLURALS  ;
0  NOUN_BACK_WEAK_PLURALS  ;
0:k  NOUN_BACK_PARTITIVE_IA  ;
0:k  NOUN_BACK_GENITIVE_IEN  ;
+Use/NG:ka  NOUN_BACK_GENITIVE_IN  ;
0:k  NOUN_BACK_ILLATIVE_IIN  ;
0:ka  NOUN_COMPOUND_0  ;
0:a  NOUN_COMPOUND_N  ;
0:k  NOUN_COMPOUND_IEN  ;
0:ka  NOUN_COMPOUND_IN  ;

LEXICON NOUN_KIRJAT
!!€gt-norm:  Noun 9 plurt
!!€  kirjat: kirjat+N+Pl+Nom # books
!!€  kirja:  kirjat+N+Sg+Nom
0:a  NOUN_BACK_PLNOM_CLIT  ;
0:o  NOUN_BACK_PLURALS  ;
0:o  NOUN_BACK_PARTITIVE_JA  ;
0:o  NOUN_BACK_GENITIVE_JEN  ;
+Use/NG:a  NOUN_BACK_GENITIVE_IN  ;
0:o  NOUN_BACK_ILLATIVE_IHIN  ;
0:a  NOUN_COMPOUND_0  ;
0:a  NOUN_COMPOUND_N  ;
0:o  NOUN_COMPOUND_JEN  ;
+Use/NG:a  NOUN_COMPOUND_IN  ;

LEXICON NOUN_JALAT
!!€gt-norm:  Noun 9 k~’~0 plurt
!!€  jalat: jalat+N+Pl+Nom # feet
!!€  jalka: jalat+N+Sg+Nom
0:a  NOUN_BACK_PLNOM_CLIT  ;
0:ko  NOUN_BACK_STRONG_PLURALS  ;
0:o  NOUN_BACK_WEAK_PLURALS  ;
+Use/NG:’o  NOUN_BACK_WEAK_PLURALS  ;
0:ko  NOUN_BACK_PARTITIVE_JA  ;
0:ko  NOUN_BACK_GENITIVE_JEN  ;
+Use/NG:ka  NOUN_BACK_GENITIVE_IN  ;
0:ko  NOUN_BACK_ILLATIVE_IHIN  ;
0:ka  NOUN_COMPOUND_0  ;
+Use/NG:’a  NOUN_COMPOUND_N  ;
0:ko  NOUN_COMPOUND_JEN  ;
+Use/NG:ka  NOUN_COMPOUND_IN  ;

LEXICON NOUN_KENGÄT
!!€gt-norm:  Noun xxx a front kg plurt
!!€  kengät: kengät+N+Pl+Nom # shoes
!!$  kenkä: kengät+N+Sg+Nom
0:gä  NOUN_FRONT_PLNOM_CLIT  ;
0:k  NOUN_FRONT_STRONG_PLURALS  ;
0:g  NOUN_FRONT_WEAK_PLURALS  ;
0:k  NOUN_FRONT_PARTITIVE_IÄ  ;
0:k  NOUN_FRONT_GENITIVE_IEN  ;
+Use/NG:kä  NOUN_FRONT_GENITIVE_IN  ;
0:k  NOUN_FRONT_ILLATIVE_IIN  ;
0:kä  NOUN_COMPOUND_0  ;
0:gä  NOUN_COMPOUND_N  ;
0:k  NOUN_COMPOUND_IEN  ;
0:kä  NOUN_COMPOUND_IN  ;

LEXICON NOUN_PYHÄT
!!€gt-norm:  Noun 10 front plurt
!!€  pyhät: pyhät+N+Pl+Nom # celebration
!!€  pyhä: pyhät+N+Sg+Nom
0:ä  NOUN_FRONT_PLNOM_CLIT  ;
0  NOUN_FRONT_PLURALS  ;
0  NOUN_FRONT_PARTITIVE_IÄ  ;
0  NOUN_FRONT_GENITIVE_IEN  ;
+Use/NG:ä  NOUN_FRONT_GENITIVE_IN  ;
0  NOUN_FRONT_ILLATIVE_IIN  ;
0:ä  NOUN_COMPOUND_0  ;
0:ä  NOUN_COMPOUND_N  ;
0  NOUN_COMPOUND_IEN  ;
+Use/NG:ä  NOUN_COMPOUND_IN  ;

LEXICON NOUN_SOITTAJAT
!!€gt-norm:  Noun 10 back plurt
!!€  soittajat: soittajat+N+Pl+Nom
!!€  soittaja:  soittajat+N+Sg+Nom
0:a  NOUN_BACK_PLNOM_CLIT  ;
0  NOUN_BACK_PLURALS  ;
0  NOUN_BACK_PARTITIVE_IA  ;
0  NOUN_BACK_GENITIVE_IEN  ;
+Use/NG:a  NOUN_BACK_GENITIVE_IN  ;
0  NOUN_BACK_ILLATIVE_IIN  ;
0:a  NOUN_COMPOUND_0  ;
0:a  NOUN_COMPOUND_N  ;
0  NOUN_COMPOUND_IEN  ;
+Use/NG:a  NOUN_COMPOUND_IN  ;

LEXICON NOUN_RAVET
!!€gt-norm:  Noun 8 plurt
!!€  ravet: ravet+N+Pl+Nom # rave
!!$  rave: ravet+N+Sg+Nom
0  NOUN_BACK_PLNOM_CLIT  ;
0  NOUN_BACK_PLURALS  ;
0  NOUN_BACK_PARTITIVE_JA  ;
0  NOUN_BACK_GENITIVE_JEN  ;
0  NOUN_BACK_GENITIVE_IN  ;
0  NOUN_BACK_ILLATIVE_IHIN  ;
0  NOUN_COMPOUND_0  ;
0  NOUN_COMPOUND_N  ;
0  NOUN_COMPOUND_JEN  ;
0  NOUN_COMPOUND_IN  ;

LEXICON NOUN_BÄNET
!!€gt-norm:  Noun 8  front  plurt
!!€  bänet: bänet+N+Pl+Nom # breakup
!!$  bäne: bänet+N+Sg+Nom
0  NOUN_FRONT_PLNOM_CLIT  ;
0  NOUN_FRONT_PLURALS  ;
0  NOUN_FRONT_PARTITIVE_JÄ  ;
0  NOUN_FRONT_GENITIVE_JEN  ;
+Use/NG:0  NOUN_FRONT_GENITIVE_IN  ;
0  NOUN_FRONT_ILLATIVE_IHIN  ;
0  NOUN_COMPOUND_0  ;
  NOUN_COMPOUND_N  ;
+Use/NG:0  NOUN_COMPOUND_JEN  ;

LEXICON NOUN_KITARAT
!!€gt-norm:  Noun 13 a back plurt
!!€  kitarat: kitarat+N+Pl+Nom # guitars
!!$  kitara:  kitarat+N+Sg+Nom
0:a  NOUN_BACK_PLNOM_CLIT  ;
0:o  NOUN_BACK_PLURALS  ;
0:o  NOUN_BACK_PARTITIVE_ITA  ;
0:o  NOUN_BACK_PARTITIVE_JA ;
0:o  NOUN_BACK_GENITIVE_IDEN  ;
+Use/NG:o  NOUN_BACK_GENITIVE_ITTEN  ;
+Use/NG:o  NOUN_BACK_GENITIVE_JEN ;
0:o  NOUN_BACK_ILLATIVE_IHIN  ;
0:a  NOUN_COMPOUND_0  ;
0:a  NOUN_COMPOUND_N  ;
0:o  NOUN_COMPOUND_IDEN  ;
+Use/NG:o  NOUN_COMPOUND_ITTEN  ;

LEXICON NOUN_MARKKINAT
!!€gt-norm:  Noun 12 a front plurt
!!€  markkinat: markkinat+N+Pl+Nom # market
!!$  markkina: markkinat+N+Sg+Nom
0:a  NOUN_BACK_PLNOM_CLIT  ;
0:o  NOUN_BACK_PLURALS  ;
0:o  NOUN_BACK_PARTITIVE_ITA  ;
0:o  NOUN_BACK_GENITIVE_IDEN  ;
+Use/NG:o  NOUN_BACK_GENITIVE_ITTEN  ;
+Use/NG:a  NOUN_BACK_GENITIVE_IN  ;
0:o  NOUN_BACK_ILLATIVE_IHIN  ;
0:a  NOUN_COMPOUND_0  ;
0:a  NOUN_COMPOUND_N  ;
0:o  NOUN_COMPOUND_IDEN  ;
+Use/NG:o  NOUN_COMPOUND_ITTEN  ;
+Use/NG:a  NOUN_COMPOUND_IN  ;

LEXICON NOUN_HIPAT
!!€gt-norm:  Noun 9 a front pp plurt
!!€  hipat: hipat+N+Pl+Nom # party
!!$  hippa: hipat+N+Sg+Nom
0:po  NOUN_BACK_STRONG_PLURALS  ;
0:o  NOUN_BACK_WEAK_PLURALS  ;
0:po  NOUN_BACK_PARTITIVE_JA  ;
0:po  NOUN_BACK_GENITIVE_JEN  ;
+Use/NG:pa  NOUN_BACK_GENITIVE_IN  ;
0:po  NOUN_BACK_ILLATIVE_IHIN  ;
0:pa  NOUN_COMPOUND_0  ;
0:a  NOUN_COMPOUND_N  ;
0:po  NOUN_COMPOUND_JEN  ;
+Use/NG:pa  NOUN_COMPOUND_IN  ;

LEXICON NOUN_KUOPAT
!!€gt-norm:  Noun 10 a back p plurt
!!€  kuopat: kuopat+N+Pl+Nom holes ?
!!$  kuoppa: kuopat+N+Sg+Nom
0:pa  NOUN_BACK_PLNOM_CLIT  ;
0:p  NOUN_BACK_STRONG_PLURALS  ;
0  NOUN_BACK_WEAK_PLURALS  ;
0:p  NOUN_BACK_PARTITIVE_IA  ;
0:p  NOUN_BACK_GENITIVE_IEN  ;
+Use/NG:pa  NOUN_BACK_GENITIVE_IN  ;
0:p  NOUN_BACK_ILLATIVE_IIN  ;
0:pa  NOUN_COMPOUND_0  ;
0:a  NOUN_COMPOUND_N  ;
0:p  NOUN_COMPOUND_IEN  ;
0:pa  NOUN_COMPOUND_IN  ;

LEXICON NOUN_RAUDAT
!!€gt-norm:  Noun 9 dat plurt
!!€  raudat: raudat+N+Pl+Nom # irons
!!$  rauta: raudat+Sg+Nom
0:da  NOUN_BACK_PLNOM_CLIT  ;
0:to  NOUN_BACK_STRONG_PLURALS  ;
0:do  NOUN_BACK_WEAK_PLURALS  ;
0:to  NOUN_BACK_PARTITIVE_JA  ;
0:to  NOUN_BACK_GENITIVE_JEN  ;
+Use/NG:ta  NOUN_BACK_GENITIVE_IN  ;
0:to  NOUN_BACK_ILLATIVE_IHIN  ;
0:ta  NOUN_COMPOUND_0  ;
0:da  NOUN_COMPOUND_N  ;
0:to  NOUN_COMPOUND_JEN  ;
+Use/NG:ta  NOUN_COMPOUND_IN  ;

LEXICON NOUN_TAVAT
!!€gt-norm:  Noun 9 vat plurt
!!€  tavat: tavat+N+Pl+Nom # manners
!!$  tapa: tavat+N+Sg+Nom
0:va  NOUN_BACK_PLNOM_CLIT  ;
0:po  NOUN_BACK_STRONG_PLURALS  ;
0:vo  NOUN_BACK_WEAK_PLURALS  ;
0:po  NOUN_BACK_PARTITIVE_JA  ;
0:po  NOUN_BACK_GENITIVE_JEN  ;
+Use/NG:pa  NOUN_BACK_GENITIVE_IN  ;
0:po  NOUN_BACK_ILLATIVE_IHIN  ;
0:pa  NOUN_COMPOUND_0  ;
0:va  NOUN_COMPOUND_N  ;
0:po  NOUN_COMPOUND_JEN  ;
+Use/NG:pa  NOUN_COMPOUND_IN  ;

LEXICON NOUN_VALLAT
!!€gt-norm:  Noun 9 lat plurt
!!$  vallat: vallat+N+Pl+Nom # states
!!€  valta: vallat+N+Sg+Nom
0:la  NOUN_BACK_PLNOM_CLIT  ;
0:to  NOUN_BACK_STRONG_PLURALS  ;
0:lo  NOUN_BACK_WEAK_PLURALS  ;
0:to  NOUN_BACK_PARTITIVE_JA  ;
0:to  NOUN_BACK_GENITIVE_JEN  ;
+Use/NG:ta  NOUN_BACK_GENITIVE_IN  ;
0:to  NOUN_BACK_ILLATIVE_IHIN  ;
0:ta  NOUN_COMPOUND_0  ;
0:la  NOUN_COMPOUND_N  ;
0:to  NOUN_COMPOUND_JEN  ;
+Use/NG:ta  NOUN_COMPOUND_IN  ;

LEXICON NOUN_VARAT
!!€gt-norm:  Noun 9 rrt plurt
!!€  varat: varat+N+Pl+Nom # budget
!!$  vara: varat+N+Sg+Nom
0:a  NOUN_BACK_PLNOM_CLIT  ;
0:o  NOUN_BACK_PLURALS  ;
0:o  NOUN_BACK_PARTITIVE_JA  ;
0:o  NOUN_BACK_GENITIVE_JEN  ;
+Use/NG:a  NOUN_BACK_GENITIVE_IN  ;
0:o  NOUN_BACK_ILLATIVE_IHIN  ;
0:a  NOUN_COMPOUND_0  ;
0:a  NOUN_COMPOUND_N  ;
0:o  NOUN_COMPOUND_JEN  ;
+Use/NG:a  NOUN_COMPOUND_IN  ;

LEXICON NOUN_JUHLAT
!!€gt-norm:  Noun 10 t plurt
!!€  juhlat: juhlat+N+Pl+Nom # party
!!$  juhla: juhlat+N+Sg+Nom
0:a  NOUN_BACK_PLNOM_CLIT  ;
0  NOUN_BACK_PLURALS  ;
0  NOUN_BACK_PARTITIVE_IA  ;
0  NOUN_BACK_GENITIVE_IEN  ;
+Use/NG:a  NOUN_BACK_GENITIVE_IN  ;
0  NOUN_BACK_ILLATIVE_IIN  ;
0:a  NOUN_COMPOUND_0  ;
0:a  NOUN_COMPOUND_N  ;
0  NOUN_COMPOUND_IEN  ;
+Use/NG:a  NOUN_COMPOUND_IN  ;

LEXICON NOUN_KIHARAT
!!€gt-norm:  Noun 11 ihi t plurt
!!€  kiharat: kiharat+N+Pl+Nom # curls
!!$  kihara: kiharat+N+Sg+Nom
0:a  NOUN_BACK_PLNOM_CLIT  ;
0:o  NOUN_BACK_PLURALS  ;
0  NOUN_BACK_PLURALS  ;
0  NOUN_BACK_PARTITIVE_IA  ;
0:o  NOUN_BACK_PARTITIVE_ITA  ;
+Use/NG:o  NOUN_BACK_PARTITIVE_JA  ;
0  NOUN_BACK_GENITIVE_IEN  ;
+Use/NG:o  NOUN_BACK_GENITIVE_IDEN  ;
+Use/NG:o  NOUN_BACK_GENITIVE_ITTEN  ;
+Use/NG:o  NOUN_BACK_GENITIVE_JEN  ;
+Use/NG:a  NOUN_BACK_GENITIVE_IN  ;
0  NOUN_BACK_ILLATIVE_IIN  ;
0:o  NOUN_BACK_ILLATIVE_IHIN  ;
0:a  NOUN_COMPOUND_0  ;
0:a  NOUN_COMPOUND_N  ;
0  NOUN_COMPOUND_IEN  ;
+Use/NG:o  NOUN_COMPOUND_IDEN  ;
+Use/NG:o  NOUN_COMPOUND_ITTEN  ;
+Use/NG:o  NOUN_COMPOUND_JEN  ;
+Use/NG:a  NOUN_COMPOUND_IN  ;

LEXICON NOUN_KÄRÄJÄT
!!€  käräjät: käräjät+N+Pl+Nom # court
0  NOUN_FRONT_PLNOM_CLIT ;
+Use/NG:  NOUN_KÄRÄJÄT_FORMS ; ! according to corpus mostly short forms are used

LEXICON NOUN_KÄRÄJÄT_ALL
!!€  käräjät: käräjät+N+Pl+Nom # court
0  NOUN_FRONT_PLNOM_CLIT ;
0  NOUN_KÄRÄJÄT_FORMS ; ! for whose that don't have parallel forms listed in the lexicon

LEXICON NOUN_KÄRÄJÄT_FORMS
!!€gt-norm:  Nounäjäm xxx t plurt
!!$  käräjä: käräjät+N+Sg+Nom
0  NOUN_FRONT_PLURALS  ;
0  NOUN_FRONT_PARTITIVE_IÄ  ;
0  NOUN_FRONT_GENITIVE_IEN  ;
+Use/NG:ä  NOUN_FRONT_GENITIVE_IN  ;
0  NOUN_FRONT_ILLATIVE_IIN  ;
0:ä  NOUN_COMPOUND_0  ;
0:ä  NOUN_COMPOUND_N  ;
0  NOUN_COMPOUND_IEN  ;
+Use/NG:ä  NOUN_COMPOUND_IN  ;

LEXICON NOUN_PAIKAT
!!€gt-norm:  Noun 9 kAt plurt
!!€  paikat: paikat+N+Pl+Nom body parts
!!$  paikka: paikat+N+Sg+Nom
0:ka  NOUN_BACK_PLNOM_CLIT  ;
0:ko  NOUN_BACK_STRONG_PLURALS  ;
0:o  NOUN_BACK_WEAK_PLURALS  ;
0:ko  NOUN_BACK_PARTITIVE_ITA  ;
0:ko  NOUN_BACK_PARTITIVE_JA  ;
0:ko  NOUN_BACK_GENITIVE_IDEN  ;
+Use/NG:ko  NOUN_BACK_GENITIVE_ITTEN  ;
+Use/NG:ko  NOUN_BACK_GENITIVE_JEN  ;
+Use/NG:ka  NOUN_BACK_GENITIVE_IN  ;
0:o  NOUN_BACK_ILLATIVE_IHIN  ;
+Use/NG:o  NOUN_BACK_ILLATIVE_IHIN  ;
0:ka  NOUN_COMPOUND_0  ;
0:a  NOUN_COMPOUND_N  ;
0:o  NOUN_COMPOUND_IDEN  ;
+Use/NG:o  NOUN_COMPOUND_ITTEN  ;
+Use/NG:ko  NOUN_COMPOUND_JEN  ;
+Use/NG:ka  NOUN_COMPOUND_IN  ;

LEXICON NOUN_SILAKAT
!!€gt-norm:  Noun 14 kat plurt
!!€  silakat: silakat+N+Pl+Nom kinds of a fish
!!$  silakka: silakat+N+Sg+Nom
0:ka  NOUN_BACK_PLNOM_CLIT  ;
0:ko  NOUN_BACK_STRONG_PLURALS  ;
0:o  NOUN_BACK_WEAK_PLURALS  ;
0:ko  NOUN_BACK_PARTITIVE_ITA  ;
0:ko  NOUN_BACK_PARTITIVE_JA  ;
0:ko  NOUN_BACK_GENITIVE_IDEN  ;
0:ko  NOUN_BACK_GENITIVE_ITTEN  ;
0:ko  NOUN_BACK_GENITIVE_JEN  ;
0:ka  NOUN_BACK_GENITIVE_IN  ;
0:o  NOUN_BACK_ILLATIVE_IHIN  ;
0:ko  NOUN_BACK_ILLATIVE_IHIN  ;
0:ka  NOUN_COMPOUND_0  ;
0:a  NOUN_COMPOUND_N  ;
0:o  NOUN_COMPOUND_IDEN  ;
0:o  NOUN_COMPOUND_ITTEN  ;
0:ko  NOUN_COMPOUND_JEN  ;
0:ka  NOUN_COMPOUND_IN  ;

LEXICON NOUN_RINTSIKAT
!!€gt-norm:  Noun 14 kat2 plurt
!!€  rintsikat: rintsikat+N+Pl+Nom # bra
!!$  rintsikka: rintsikat+N+Sg+Nom
0:ka  NOUN_BACK_PLNOM_CLIT  ;
0:ko  NOUN_BACK_STRONG_PLURALS  ;
0:o  NOUN_BACK_WEAK_PLURALS  ;
0:ko  NOUN_BACK_PARTITIVE_ITA  ;
+Use/NG:ko  NOUN_BACK_PARTITIVE_JA  ;
0:ko  NOUN_BACK_GENITIVE_IDEN  ;
+Use/NG:ko  NOUN_BACK_GENITIVE_ITTEN  ;
+Use/NG:ko  NOUN_BACK_GENITIVE_JEN  ;
+Use/NG:ka  NOUN_BACK_GENITIVE_IN  ;
0:o  NOUN_BACK_ILLATIVE_IHIN  ;
0:ko  NOUN_BACK_ILLATIVE_IHIN  ;
0:ka  NOUN_COMPOUND_0  ;
0:a  NOUN_COMPOUND_N  ;
0:o  NOUN_COMPOUND_IDEN  ;
+Use/NG:o  NOUN_COMPOUND_ITTEN  ;
+Use/NG:ko  NOUN_COMPOUND_JEN  ;
+Use/NG:ka  NOUN_COMPOUND_IN  ;

LEXICON NOUN_TIETEET
!!€gt-norm:  Noun xxx teet plurt
!!€  tieteet: tieteet+N+Pl+Nom # sciences
!!$  tiede: tieteet+N+Sg+Nom
!!€gt-norm:  Noun xxx t plurt
0:tee  NOUN_FRONT_PLNOM_CLIT  ;
0:te  NOUN_FRONT_PLURALS  ;
0:te  NOUN_FRONT_PARTITIVE_ITÄ  ;
0:te  NOUN_FRONT_GENITIVE_IDEN  ;
+Use/NG:te  NOUN_FRONT_GENITIVE_ITTEN  ;
0:te  NOUN_FRONT_ILLATIVE_ISIIN  ;
+Use/NG:te  NOUN_FRONT_ILLATIVE_IHIN  ;
0:de  NOUN_COMPOUND_0  ;
0:tee  NOUN_COMPOUND_N  ;
0:te  NOUN_COMPOUND_IDEN  ;
+Use/NG:te  NOUN_COMPOUND_ITTEN  ;

LEXICON NOUN_FARMARIT
!!€gt-norm:  Noun xxx it plurt
!!€  farmarit: farmarit+N+Pl+Nom # jeans
!!$  farmari: farmarit+N+Sg+Nom
0:i  NOUN_BACK_PLNOM_CLIT  ;
0:e  NOUN_BACK_PLURALS  ;
0:e  NOUN_BACK_PARTITIVE_JA  ;
0:e  NOUN_BACK_PARTITIVE_ITA  ;
0:e  NOUN_BACK_GENITIVE_IDEN  ;
+Use/NG:e  NOUN_BACK_GENITIVE_ITTEN  ;
+Use/NG:0  NOUN_BACK_GENITIVE_IEN  ;
0:e  NOUN_BACK_ILLATIVE_IHIN  ;
0:i  NOUN_COMPOUND_0  ;
0:i  NOUN_COMPOUND_N  ;
0  NOUN_COMPOUND_IEN  ;
0:e  NOUN_COMPOUND_IDEN  ;
+Use/NG:e  NOUN_COMPOUND_ITTEN  ;

LEXICON NOUN_KASTANJETIT
!!€gt-norm:  Noun xxx tit plurt
!!€  kastanjetit: kastanjetit+N+Pl+Nom kind of an instrumemt
!!$  kastanjetti: kastanjetit+N+Sg+Nom
0:i  NOUN_BACK_PLNOM_CLIT  ;
0:te  NOUN_BACK_STRONG_PLURALS  ;
0:e  NOUN_BACK_WEAK_PLURALS  ;
0:ti  NOUN_BACK_PARTITIVE_A_AN  ;
0:ti  NOUN_BACK_ILLATIVE_IN  ;
0:te  NOUN_BACK_PARTITIVE_JA  ;
0:t  NOUN_BACK_GENITIVE_IEN  ;
0:te  NOUN_BACK_ILLATIVE_IHIN  ;
0:ti  NOUN_COMPOUND_0  ;
0:i  NOUN_COMPOUND_N  ;
0:t  NOUN_COMPOUND_IEN  ;

LEXICON NOUN_TAUDIT
!!€gt-norm:  Noun xxx dit plurt
!!€  taudit: taudit+N+Pl+Nom  diseases
!!$  tauti: taudit+N+Sg+Nom
0:di  NOUN_BACK_PLNOM_CLIT  ;
0:te  NOUN_BACK_STRONG_PLURALS  ;
0:de  NOUN_BACK_WEAK_PLURALS  ;
0:te  NOUN_BACK_PARTITIVE_JA  ;
0:t  NOUN_BACK_GENITIVE_IEN  ;
0:te  NOUN_BACK_ILLATIVE_IHIN  ;
0:ti  NOUN_COMPOUND_0  ;
0:di  NOUN_COMPOUND_N  ;
0:t  NOUN_COMPOUND_IEN  ;

LEXICON NOUN_PIHDIT
!!€gt-norm:  Noun xxx dit front plurt
!!€  pihdit: pihdit+N+Pl+Nom # jaws
!!$  pihti: pihdit+N+Sg+Nom
0:di  NOUN_FRONT_PLNOM_CLIT  ;
0:te  NOUN_FRONT_STRONG_PLURALS  ;
0:de  NOUN_FRONT_WEAK_PLURALS  ;
0:te  NOUN_FRONT_PARTITIVE_JÄ  ;
0:t  NOUN_FRONT_GENITIVE_IEN  ;
0:te  NOUN_FRONT_ILLATIVE_IHIN  ;
0:ti  NOUN_COMPOUND_0  ;
0:di  NOUN_COMPOUND_N  ;
0:t  NOUN_COMPOUND_IEN  ;

LEXICON NOUN_TONGIT
!!€gt-norm:  Noun xxx git plurt
!!€  tongit: tongit+N+Pl+Nom # pliers
!!$  tonki: tongit+N+Sg+Nom
0:gi  NOUN_BACK_PLNOM_CLIT  ;
0:ke  NOUN_BACK_STRONG_PLURALS  ;
0:ge  NOUN_BACK_WEAK_PLURALS  ;
0:ke  NOUN_BACK_PARTITIVE_JA  ;
0:k  NOUN_BACK_GENITIVE_IEN  ;
0:ke  NOUN_BACK_ILLATIVE_IHIN  ;
0:ki  NOUN_COMPOUND_0  ;
0:gi  NOUN_COMPOUND_N  ;
0:k  NOUN_COMPOUND_IEN  ;

LEXICON NOUN_SYÖMINGIT
!!€gt-norm:  Noun xxx git fornt plurt
!!€  syömingit: syömingit+N+Pl+Nom eating party
!!$  syöminki: syöminki+N+Sg+Nom
0:gi  NOUN_FRONT_PLNOM_CLIT  ;
0:ke  NOUN_FRONT_STRONG_PLURALS  ;
0:ge  NOUN_FRONT_WEAK_PLURALS  ;
0:ke  NOUN_FRONT_PARTITIVE_JÄ  ;
0:k  NOUN_FRONT_GENITIVE_IEN  ;
0:ke  NOUN_FRONT_ILLATIVE_IHIN  ;
0:ki  NOUN_COMPOUND_0  ;
0:gi  NOUN_COMPOUND_N  ;
0:k  NOUN_COMPOUND_IEN  ;

LEXICON NOUN_LÄNGET
!!€gt-norm:  Noun xxx get plurt
!!€  länget: länget+N+Pl+Nom some cowboy accessory thing
!!$  länki: länget+N+Sg+Nom
0:ge  NOUN_FRONT_PLNOM_CLIT  ;
0:k  NOUN_FRONT_STRONG_PLURALS  ;
0:g  NOUN_FRONT_WEAK_PLURALS  ;
0:ke  NOUN_FRONT_PARTITIVE_Ä_ÄN  ;
0:ke  NOUN_FRONT_ILLATIVE_EN  ;
0:k  NOUN_FRONT_PARTITIVE_IÄ  ;
0:k  NOUN_FRONT_GENITIVE_IEN  ;
0:k  NOUN_FRONT_ILLATIVE_IIN  ;
0:ki  NOUN_COMPOUND_0  ;
0:ge  NOUN_COMPOUND_N  ;
0:k  NOUN_COMPOUND_IEN  ;

LEXICON NOUN_LASIT
!!€gt-norm:  Noun xxx sit plurt
!!€  lasit: lasit+N+Pl+Nom # glasses
!!$  lasi: lasit+N+Sg+Nom
0:i  NOUN_BACK_PLNOM_CLIT  ;
0:e  NOUN_BACK_PLURALS  ;
0:e  NOUN_BACK_PARTITIVE_JA  ;
0  NOUN_BACK_GENITIVE_IEN  ;
0:e  NOUN_BACK_ILLATIVE_IHIN  ;
0:i  NOUN_COMPOUND_0  ;
0:i  NOUN_COMPOUND_N  ;
0  NOUN_COMPOUND_IEN  ;


LEXICON NOUN_BIKINIT
!!€gt-norm:  Noun xxx nit plurt
!!€  bikinit: bikinit+N+Pl+Nom # bikini
!!$  bikini: bikinit+N+Sg+Nom
0:i  NOUN_FRONT_PLNOM_CLIT  ;
0:e  NOUN_FRONT_PLURALS  ;
0:e  NOUN_FRONT_PARTITIVE_JÄ  ;
0  NOUN_FRONT_GENITIVE_IEN  ;
0:e  NOUN_FRONT_ILLATIVE_IHIN  ;
0:i  NOUN_COMPOUND_0  ;
0:i  NOUN_COMPOUND_N  ;
0  NOUN_COMPOUND_IEN  ;

LEXICON NOUN_LIIVIT
!!€gt-norm:  Noun xxx iiiit plurt
!!€  liivit: liivit+N+Pl+Nom # vest
!!$  liivi: liivit+N+Sg+Nom
0:i  NOUN_FRONT_PLNOM_CLIT  ;
0:e  NOUN_FRONT_PLURALS  ;
0:e  NOUN_FRONT_PARTITIVE_JÄ  ;
0  NOUN_FRONT_GENITIVE_IEN  ;
0:e  NOUN_FRONT_ILLATIVE_IHIN  ;
0:i  NOUN_COMPOUND_0  ;
0:i  NOUN_COMPOUND_N  ;
0  NOUN_COMPOUND_IEN  ;

LEXICON NOUN_HOPEAT
!!€gt-norm:  Noun 15 eat plurt
!!€  hopeat: hopeat+N+Pl+Nom cutlery (silvers)
!!$  hopea: hopeat+N+Sg+Nom
0  NOUN_BACK_PLNOM_CLIT  ;
0  NOUN_BACK_PLURALS  ;
0  NOUN_BACK_PARTITIVE_ITA  ;
0  NOUN_BACK_GENITIVE_IDEN  ;
+Use/NG:0  NOUN_BACK_GENITIVE_ITTEN  ;
0:a  NOUN_BACK_GENITIVE_IN  ;
0  NOUN_BACK_ILLATIVE_ISIIN  ;
0  NOUN_BACK_ILLATIVE_IHIN  ;
0:a  NOUN_COMPOUND_0  ;
0:a  NOUN_COMPOUND_N  ;
0  NOUN_COMPOUND_IDEN  ;
+Use/NG:0  NOUN_COMPOUND_ITTEN  ;
0:a  NOUN_COMPOUND_IN  ;

LEXICON NOUN_TIET
!!€gt-norm:  Noun 15 tiet plurt
!!€  tiet: tiet+N+Pl+Nom # roads
!!$  tie: tiet+N+Sg+Nom
0:ie  NOUN_FRONT_PLNOM_CLIT  ;
0:e  NOUN_FRONT_PLURALS  ;
0:e  NOUN_FRONT_PARTITIVE_ITÄ  ;
0:e  NOUN_FRONT_GENITIVE_IDEN  ;
+Use/NG:e  NOUN_FRONT_GENITIVE_ITTEN  ;
0:e  NOUN_FRONT_ILLATIVE_IHIN  ;
0:ie  NOUN_COMPOUND_0  ;
0:ie  NOUN_COMPOUND_N  ;
0:e  NOUN_COMPOUND_IDEN  ;
+Use/NG:e  NOUN_COMPOUND_ITTEN  ;

LEXICON NOUN_TYÖT
!!€gt-norm:  Noun xxx työt plurt
!!€  työt: työt+N+Pl+Nom # employment
!!$  työ: työt+N+Sg+Nom
0:yö  NOUN_FRONT_PLNOM_CLIT  ;
0:ö  NOUN_FRONT_PLURALS  ;
0:o  NOUN_FRONT_PARTITIVE_ITÄ  ;
0:o  NOUN_FRONT_GENITIVE_IDEN  ;
+Use/NG:o  NOUN_FRONT_GENITIVE_ITTEN  ;
0:o  NOUN_FRONT_ILLATIVE_IHIN  ;
0:yö  NOUN_COMPOUND_0  ;
0:yö  NOUN_COMPOUND_N  ;
0:ö  NOUN_COMPOUND_IDEN  ;
+Use/NG:ö  NOUN_COMPOUND_ITTEN  ;

LEXICON NOUN_VANHEMMAT
!!€gt-norm:  Noun 16 matt plurt
!!€  vanhemmat: vanhemmat+N+Pl+Nom # parents
!!$  vanhempi: vanhemmat+N+Sg+Nom
0:ma  NOUN_BACK_PLNOM_CLIT  ;
0:p  NOUN_BACK_STRONG_PLURALS  ;
0:m  NOUN_BACK_WEAK_PLURALS  ;
0:p  NOUN_BACK_PARTITIVE_IA  ;
0:p  NOUN_BACK_GENITIVE_IEN  ;
+Use/NG:pa  NOUN_BACK_GENITIVE_IN  ;
0:p  NOUN_BACK_ILLATIVE_IIN  ;
0:pi  NOUN_COMPOUND_0  ;
0:ma  NOUN_COMPOUND_N  ;
0:mpa  NOUN_COMPOUND_IN  ; ! type ’vanhempain-’ is commoner than -in usually
0:p  NOUN_COMPOUND_IEN  ;
+Use/NG:pa  NOUN_COMPOUND_IN  ;

LEXICON NOUN_ITÄMAAT
!!€gt-norm:  Noun 18 maat plurt
!!€  itämaat: itämaat+N+Pl+Nom near east
!!$  itämaa: itämaat+N+Sg+Nom
0:a  NOUN_BACK_PLNOM_CLIT  ;
0  NOUN_BACK_PLURALS  ;
0  NOUN_BACK_PARTITIVE_ITA  ;
0  NOUN_BACK_GENITIVE_IDEN  ;
+Use/NG:0  NOUN_BACK_GENITIVE_ITTEN  ;
0  NOUN_BACK_ILLATIVE_IHIN  ;
0:a  NOUN_COMPOUND_0  ;
0:a  NOUN_COMPOUND_N  ;
0  NOUN_COMPOUND_IDEN  ;
+Use/NG:0  NOUN_COMPOUND_ITTEN  ;

LEXICON NOUN_HARMAAT
!!€gt-norm:  Noun 17 aat plurt
:a  NOUN_BACK_PLNOM_CLIT  ;
:a  NOUN_BACK_PLNOM_POSS  ;
:a  NOUN_COMPOUND_0  ;
:a  NOUN_COMPOUND_N  ;

:  NOUN_BACK_PLURALS  ;
:  NOUN_BACK_PARTITIVE_ITA  ;
:  NOUN_BACK_GENITIVE_IDEN  ;
:  NOUN_BACK_GENITIVE_ITTEN  ;
:  NOUN_BACK_ILLATIVE_ISIIN  ;
:  NOUN_BACK_ILLATIVE_IHIN  ;
:  NOUN_COMPOUND_IDEN  ;
:  NOUN_COMPOUND_ITTEN  ;


LEXICON NOUN_PUUT
!!€gt-norm:  Noun xx puu t plurt
!!€  puut: puut+N+Pl+Nom # trees
!!$  puu: puut+N+Sg+Nom
0:u  NOUN_BACK_PLNOM_CLIT  ;
0  NOUN_BACK_PLURALS  ;
0  NOUN_BACK_PARTITIVE_ITA  ;
0  NOUN_BACK_GENITIVE_IDEN  ;
+Use/NG:0  NOUN_BACK_GENITIVE_ITTEN  ;
0  NOUN_BACK_ILLATIVE_IHIN  ;
0:u  NOUN_COMPOUND_0  ;
0:u  NOUN_COMPOUND_N  ;
0  NOUN_COMPOUND_IDEN  ;
+Use/NG:0  NOUN_COMPOUND_ITTEN  ;

LEXICON NOUN_HÄÄT
!!€gt-norm:  Noun xxx äät plurt
!!€  häät: häät+N+Pl+Nom # wedding
!!$  hää: häät+N+Sg+Nom
0:ä  NOUN_FRONT_PLNOM_CLIT  ;
0  NOUN_FRONT_PLURALS  ;
0  NOUN_FRONT_PARTITIVE_ITÄ  ;
0  NOUN_FRONT_GENITIVE_IDEN  ;
+Use/NG:0  NOUN_FRONT_GENITIVE_ITTEN  ;
0  NOUN_FRONT_ILLATIVE_IHIN  ;
0:ä  NOUN_COMPOUND_0  ;
0:ä  NOUN_COMPOUND_N  ;
0  NOUN_COMPOUND_IDEN  ;
+Use/NG:0  NOUN_COMPOUND_ITTEN  ;

LEXICON NOUN_TALKOOT
!!€gt-norm:  Noun xxx kooot plurt
!!€  talkoot: talkoot+N+Pl+Nom house party
!!$  talkoo: talkoot+N+Sg+Nom
0:o  NOUN_BACK_PLNOM_CLIT  ;
0  NOUN_BACK_PLURALS  ;
0  NOUN_BACK_PARTITIVE_ITA  ;
0  NOUN_BACK_GENITIVE_IDEN  ;
+Use/NG:0  NOUN_BACK_GENITIVE_ITTEN  ;
0  NOUN_BACK_ILLATIVE_ISIIN  ;
0  NOUN_BACK_ILLATIVE_IHIN  ;
0:o  NOUN_COMPOUND_0  ;
0:o  NOUN_COMPOUND_N  ;
0  NOUN_COMPOUND_IDEN  ;
+Use/NG:0  NOUN_COMPOUND_ITTEN  ;

LEXICON NOUN_SAKSET
!!€gt-norm:  Noun xxx sakset plurt
!!€  sakset: sakset+N+Pl+Nom # scissors
!!$  saksi: sakset+N+Sg+Nom
0:e  NOUN_BACK_PLNOM_CLIT  ;
0  NOUN_BACK_PLURALS  ;
0  NOUN_BACK_PARTITIVE_IA  ;
0  NOUN_BACK_GENITIVE_IEN  ;
0  NOUN_BACK_ILLATIVE_IIN  ;
0:i  NOUN_COMPOUND_0  ;
0:e  NOUN_COMPOUND_N  ;
0  NOUN_COMPOUND_IEN  ;

LEXICON NOUN_RIPSET
!!€gt-norm:  Noun xxx ripset plurt
!!€  ripset: ripset+N+Pl+Nom # eyebrows
!!$  ripsi: ripset+N+Sg+Nom
0:e  NOUN_FRONT_PLNOM_CLIT  ;
0  NOUN_FRONT_PLURALS  ;
0  NOUN_FRONT_PARTITIVE_IÄ  ;
0  NOUN_BACK_GENITIVE_IEN  ;
0  NOUN_BACK_ILLATIVE_IIN  ;
0:i  NOUN_COMPOUND_0  ;
0:e  NOUN_COMPOUND_N  ;
0  NOUN_COMPOUND_IEN  ;

LEXICON NOUN_UNET
!!€gt-norm:  Noun 24 unet plurt
!!€  unet: unet+N+Pl+Nom # dreams, sleep
!!$  uni:  unet+N+Sg+Nom
0:e  NOUN_BACK_PLNOM_CLIT  ;
0  NOUN_BACK_PLURALS  ;
0  NOUN_BACK_PARTITIVE_IA  ;
0  NOUN_BACK_GENITIVE_IEN  ;
+Use/NG:0  NOUN_BACK_GENITIVE_TEN  ;
0  NOUN_BACK_ILLATIVE_IIN  ;
0:i  NOUN_COMPOUND_0  ;
0:e  NOUN_COMPOUND_N  ;
0  NOUN_COMPOUND_IEN  ;

LEXICON NOUN_SIENET
!!€gt-norm:  Noun 26 sienet plurt
!!€  sienet: sienet+N+Pl+Nom # mushrooms
!!$  sieni:  sienet+N+Sg+Nom
0:e  NOUN_FRONT_PLNOM_CLIT  ;
0  NOUN_FRONT_PLURALS  ;
0  NOUN_FRONT_PARTITIVE_IA  ;
0  NOUN_FRONT_GENITIVE_IEN  ;
+Use/NG:0  NOUN_FRONT_GENITIVE_TEN  ;
0  NOUN_FRONT_ILLATIVE_IIN  ;
0:i  NOUN_COMPOUND_0  ;
0:e  NOUN_COMPOUND_N  ;
0  NOUN_COMPOUND_IEN  ;


LEXICON NOUN_KANNET
!!€gt-norm:  Noun xxx nnet plurt
!!€  kannet: kannet+N+Pl+Nom # covers
!!$  kansi: kannet+N+Sg+Nom
0:ne  NOUN_BACK_PLNOM_CLIT  ;
0:s  NOUN_BACK_PLURALS  ;
0:s  NOUN_BACK_PARTITIVE_IA  ;
0:s  NOUN_BACK_GENITIVE_IEN  ;
+Use/NG:t  NOUN_BACK_GENITIVE_TEN  ;
0:s  NOUN_BACK_ILLATIVE_IIN  ;
0:si  NOUN_COMPOUND_0  ;
0:ne  NOUN_COMPOUND_N  ;
0:s  NOUN_COMPOUND_IEN  ;
+Use/NG:t  NOUN_COMPOUND_TEN  ;

LEXICON NOUN_VUODET
!!€gt-norm:  Noun 27 det plurt
!!€  vuodet: vuodet+N+Pl+Nom # years
!!$  vuosi: vuodet+N+Sg+Nom
0:de  NOUN_BACK_PLNOM_CLIT  ;
0:s  NOUN_BACK_PLURALS  ;
0:s  NOUN_BACK_PARTITIVE_IA  ;
0:s  NOUN_BACK_GENITIVE_IEN  ;
+Use/NG:t  NOUN_BACK_GENITIVE_TEN  ;
0:s  NOUN_BACK_ILLATIVE_IIN  ;
0:si  NOUN_COMPOUND_0  ;
+Use/NG:de  NOUN_COMPOUND_N  ;
0:s  NOUN_COMPOUND_IEN  ;
+Use/NG:t  NOUN_COMPOUND_TEN  ;

LEXICON NOUN_LEHDET
!!€gt-norm:  Noun 7 det plurt
!!€  lehdet: lehdet+N+Pl+Nom # leaves
!!$  lehti:  lehdet+N+Sg+Nom
0:de  NOUN_FRONT_PLNOM_CLIT  ;
0:t  NOUN_FRONT_PLURALS  ;
0:t  NOUN_FRONT_PARTITIVE_IÄ  ;
0:t  NOUN_FRONT_GENITIVE_IEN  ;
+Use/NG:t  NOUN_FRONT_GENITIVE_TEN  ;
0:t  NOUN_FRONT_ILLATIVE_IIN  ;
0:ti  NOUN_COMPOUND_0  ;
+Use/NG:de  NOUN_COMPOUND_N  ;
0:t  NOUN_COMPOUND_IEN  ;

LEXICON NOUN_TOIMET
!!€gt-norm:  Noun 25 t plurt
!!€  toimet: toimet+N+Pl+Nom # actions
!!$  toimi: toimet+N+Sg+Nom
0:me  NOUN_BACK_PLNOM_CLIT  ;
0:m  NOUN_BACK_PLURALS  ;
0:m  NOUN_BACK_PARTITIVE_IA  ;
0:m  NOUN_BACK_GENITIVE_IEN  ;
+Use/NG:n  NOUN_BACK_GENITIVE_TEN  ;
0:m  NOUN_BACK_ILLATIVE_IIN  ;
0:mi  NOUN_COMPOUND_0  ;
0:me  NOUN_COMPOUND_N  ;
0:m  NOUN_COMPOUND_IEN  ;

LEXICON NOUN_HÖYHENET
!!€gt-norm:  Noun 32 t plurt
!!€  höyhenet: höyhen+N+Pl+Nom # feathers
!!$  höyhen: höyhenet+N+Sg+Nom
0:e  NOUN_FRONT_PLNOM_CLIT  ;
0  NOUN_FRONT_PLURALS  ;
0  NOUN_FRONT_PARTITIVE_IÄ  ;
0  NOUN_FRONT_GENITIVE_IEN  ;
+Use/NG:0  NOUN_FRONT_GENITIVE_TEN  ;
0  NOUN_FRONT_ILLATIVE_IIN  ;
0  NOUN_COMPOUND_0  ;
0:e  NOUN_COMPOUND_N  ;
0  NOUN_COMPOUND_IEN  ;
+Use/NG:0  NOUN_COMPOUND_TEN  ;

LEXICON NOUN_ATERIMET
!!€gt-norm:  Noun 31 t plurt
!!€  aterimet: aterimet+N+Pl+Nom # cutlery
!!$  aterin: aterimet+N+Sg+Nom
0:me  NOUN_BACK_PLNOM_CLIT  ;
0:m  NOUN_BACK_PLURALS  ;
0:m  NOUN_BACK_PARTITIVE_IA  ;
0:m  NOUN_BACK_GENITIVE_IEN  ;
+Use/NG:n  NOUN_BACK_GENITIVE_TEN  ;
0:m  NOUN_BACK_ILLATIVE_IIN  ;
0:n  NOUN_COMPOUND_0  ;
0:me  NOUN_COMPOUND_N  ;
0:m  NOUN_COMPOUND_IEN  ;
+Use/NG:n  NOUN_COMPOUND_TEN  ;

LEXICON NOUN_KERITSIMET
!!€gt-norm:  Noun 31 t fr plurt
!!€  keritsimet: keritsimet+N+Pl+Nom sheep razor thing
!!$  keritsin: keritsimet+N+Sg+Nom
0:me  NOUN_FRONT_PLNOM_CLIT  ;
0:m  NOUN_FRONT_PLURALS  ;
0:m  NOUN_FRONT_PARTITIVE_IÄ  ;
0:m  NOUN_FRONT_GENITIVE_IEN  ;
+Use/NG:n  NOUN_FRONT_GENITIVE_TEN  ;
0:m  NOUN_FRONT_ILLATIVE_IIN  ;
0:n  NOUN_COMPOUND_0  ;
0:me  NOUN_COMPOUND_N  ;
0:m  NOUN_COMPOUND_IEN  ;
+Use/NG:n  NOUN_COMPOUND_TEN  ;


LEXICON NOUN_ANTIMET
!!€gt-norm:  Noun 31 nnin plurt
!!€  antimet: antimet+N+Pl+Nom # offerings
!!$  annin: antimet+N+Sg+Nom
0:time  NOUN_BACK_PLNOM_CLIT  ;
0:tim  NOUN_BACK_PLURALS  ;
0:tim  NOUN_BACK_PARTITIVE_IA  ;
0:tim  NOUN_BACK_GENITIVE_IEN  ;
+Use/NG:nin  NOUN_BACK_GENITIVE_TEN  ;
0:tim  NOUN_BACK_ILLATIVE_IIN  ;
0:nin  NOUN_COMPOUND_0  ;
0:time  NOUN_COMPOUND_N  ;
0:tim  NOUN_COMPOUND_IEN  ;
+Use/NG:nin  NOUN_COMPOUND_TEN  ;

LEXICON NOUN_HOKSOTTIMET
!!€gt-norm:  Noun 31 tin plurt
!!€  hoksottimet: hoksottimet+N+Pl+Nom # smarts
!!$  hoksotin: hoksottimet+N+Sg+Nom
0:time  NOUN_BACK_PLNOM_CLIT  ;
0:tim  NOUN_BACK_PLURALS  ;
0:tim  NOUN_BACK_PARTITIVE_IA  ;
0:tim  NOUN_BACK_GENITIVE_IEN  ;
+Use/NG:in  NOUN_BACK_GENITIVE_TEN  ;
0:tim  NOUN_BACK_ILLATIVE_IIN  ;
0:in  NOUN_COMPOUND_0  ;
0:time  NOUN_COMPOUND_N  ;
0:tim  NOUN_COMPOUND_IEN  ;
+Use/NG:in  NOUN_COMPOUND_TEN  ;

LEXICON NOUN_SYNNYTTIMET
!!€gt-norm:  Noun 31 tin front plurt
!!€  synnyttimet: synnyttimet+N+Pl+Nom # ovaries
!!$  synnytin: synnyttimet+N+Sg+Nom
0:time  NOUN_FRONT_PLNOM_CLIT  ;
0:tim  NOUN_FRONT_PLURALS  ;
0:tim  NOUN_FRONT_PARTITIVE_IÄ  ;
0:tim  NOUN_FRONT_GENITIVE_IEN  ;
+Use/NG:in  NOUN_FRONT_GENITIVE_TEN  ;
0:tim  NOUN_FRONT_ILLATIVE_IIN  ;
0:in  NOUN_COMPOUND_0  ;
0:time  NOUN_COMPOUND_N  ;
0:tim  NOUN_COMPOUND_IEN  ;
+Use/NG:in  NOUN_COMPOUND_TEN  ;

LEXICON NOUN_PUKIMET
!!€gt-norm:  Noun 31 puin plurt
!!€  pukimet: pukimet+N+Pl+Nom # clothes
!!$  puin: pukimet+N+Sg+Nom
0:kime  NOUN_BACK_PLNOM_CLIT  ;
0:kim  NOUN_BACK_PLURALS  ;
0:kim  NOUN_BACK_PARTITIVE_IA  ;
0:kim  NOUN_BACK_GENITIVE_IEN  ;
+Use/NG:in  NOUN_BACK_GENITIVE_TEN  ;
0:kim  NOUN_BACK_ILLATIVE_IIN  ;
0:in  NOUN_COMPOUND_0  ;
0:kime  NOUN_COMPOUND_N  ;
0:kim  NOUN_COMPOUND_IEN  ;
+Use/NG:in  NOUN_COMPOUND_TEN  ;

LEXICON NOUN_IKENET
!!€gt-norm:  Noun 31 ien plurt
!!€  ikenet: ikenet+N+Pl+Nom # gums
!!$  ien: ikenet+N+Sg+Nom
0:kene  NOUN_FRONT_PLNOM_CLIT  ;
0:ken  NOUN_FRONT_PLURALS  ;
0:kene  NOUN_FRONT_ILLATIVE_EN  ;
0:ken  NOUN_FRONT_PARTITIVE_IÄ  ;
0:ken  NOUN_FRONT_GENITIVE_IEN  ;
+Use/NG:en  NOUN_FRONT_GENITIVE_TEN  ;
0:ken  NOUN_FRONT_ILLATIVE_IIN  ;
0:en  NOUN_COMPOUND_0  ;
0:kene  NOUN_COMPOUND_N  ;
0:ken  NOUN_COMPOUND_IEN  ;
+Use/NG:en  NOUN_COMPOUND_TEN  ;

LEXICON NOUN_LIITTOUTUNEET
!!€gt-norm:  Noun  nut plurt
!!€  liittoutuneet: liittoutuneet+N+Pl+Nom # allied
!!$  liittoutunut: liittoutunut+N+Sg+Nom
0:ee  NOUN_BACK_PLNOM_CLIT  ;
0:e  NOUN_BACK_PLURALS  ;
0:e  NOUN_BACK_PARTITIVE_ITA  ;
0:e  NOUN_BACK_GENITIVE_IDEN  ;
+Use/NG:e  NOUN_BACK_GENITIVE_ITTEN  ;
0:e  NOUN_BACK_ILLATIVE_ISIIN  ;
+Use/NG:e  NOUN_BACK_ILLATIVE_IHIN  ;
0:ut  NOUN_COMPOUND_0  ;
0:ee  NOUN_COMPOUND_N  ;
0:e  NOUN_COMPOUND_IDEN  ;
+Use/N+Use/NG:e  NOUN_COMPOUND_ITTEN  ;

LEXICON NOUN_RAPPUSET
!!€gt-norm:  Noun 38 nen plurt
!!€  rappuset: rappuset+N+Pl+Nom # stairs
!!$  rappunen: rappuset+N+Sg+Nom
0:se  NOUN_BACK_PLNOM_CLIT  ;
0:s  NOUN_BACK_PLURALS  ;
0:s  NOUN_BACK_PARTITIVE_IA  ;
0:s  NOUN_BACK_GENITIVE_IEN  ;
+Use/NG:s  NOUN_BACK_GENITIVE_TEN  ;
0:s  NOUN_BACK_ILLATIVE_IIN  ;
0:s  NOUN_COMPOUND_0  ;
0:se  NOUN_COMPOUND_N  ;
0:s  NOUN_COMPOUND_IEN  ;
+Use/NG:s  NOUN_COMPOUND_TEN  ;

LEXICON NOUN_VIHKIÄISET
!!€gt-norm:  Noun 38 nen fornt plurt
!!€  vihkiäiset: vihkiäiset+N+Pl+Nom # engagement
!!$  vihkiäinen: vihkiäiset+N+Sg+Nom
0:se  NOUN_FRONT_PLNOM_CLIT  ;
0:s  NOUN_FRONT_PLURALS  ;
0:s  NOUN_FRONT_PARTITIVE_IÄ  ;
0:s  NOUN_FRONT_GENITIVE_IEN  ;
+Use/NG:s  NOUN_FRONT_GENITIVE_TEN  ;
0:s  NOUN_FRONT_ILLATIVE_IIN  ;
0:s  NOUN_COMPOUND_0  ;
0:se  NOUN_COMPOUND_N  ;
0:s  NOUN_COMPOUND_IEN  ;
+Use/NG:s  NOUN_COMPOUND_TEN  ;

LEXICON NOUN_VALJAAT
!!€gt-norm:  Noun 41 jaat plurt
!!€  valjaat: valjaat+N+Pl+Nom # strap
!!$  valjas: valjaat+N+Sg+Nom
0  NOUN_BACK_PLURALS  ;
0  NOUN_BACK_PARTITIVE_ITA  ;
0  NOUN_BACK_GENITIVE_IDEN  ;
+Use/NG:0  NOUN_BACK_GENITIVE_ITTEN  ;
0  NOUN_BACK_ILLATIVE_ISIIN  ;
+Use/NG:  NOUN_BACK_ILLATIVE_IHIN  ;
0:s  NOUN_COMPOUND_0  ;
0:a  NOUN_COMPOUND_N  ;
0  NOUN_COMPOUND_IDEN  ;
+Use/NG:0  NOUN_COMPOUND_ITTEN  ;

LEXICON NOUN_TIKKAAT
!!€gt-norm:  Noun 41 kaat plurt
!!€  tikkaat: tikkaat+N+Pl+Nom # ladders
!!$  tikas: tikkaat+N+Sg+Nom
0:kaa  NOUN_BACK_PLNOM_CLIT  ;
0:ka  NOUN_BACK_PLURALS  ;
0:ka  NOUN_BACK_PARTITIVE_ITA  ;
0:ka  NOUN_BACK_GENITIVE_IDEN  ;
+Use/NG:ka  NOUN_BACK_GENITIVE_ITTEN  ;
0:ka  NOUN_BACK_ILLATIVE_ISIIN  ;
+Use/NG:ka  NOUN_BACK_ILLATIVE_IHIN  ;
0:as  NOUN_COMPOUND_0  ;
0:kaa  NOUN_COMPOUND_N  ;
0:ka  NOUN_COMPOUND_IDEN  ;
+Use/NG:ka  NOUN_COMPOUND_ITTEN  ;

LEXICON NOUN_RATTAAT
!!€gt-norm:  Noun  taat plurt
!!€  rattaat: rattaat+N+Pl+Nom # stroller
!!$  ratas: rattaat+N+Sg+Nom
0:taa  NOUN_BACK_PLNOM_CLIT  ;
0:ta  NOUN_BACK_PLURALS  ;
0:ta  NOUN_BACK_PARTITIVE_ITA  ;
0:ta  NOUN_BACK_GENITIVE_IDEN  ;
+Use/NG:ta  NOUN_BACK_GENITIVE_ITTEN  ;
0:ta  NOUN_BACK_ILLATIVE_ISIIN  ;
+Use/NG:ta  NOUN_BACK_ILLATIVE_IHIN  ;
0:as  NOUN_COMPOUND_0  ;
0:taa  NOUN_COMPOUND_N  ;
0:ta  NOUN_COMPOUND_IDEN  ;
+Use/NG:ta  NOUN_COMPOUND_ITTEN  ;

LEXICON NOUN_SAAPPAAT
!!€gt-norm:  Noun 41 paat plurt
!!€  saappaat: saappaat+N+Pl+Nom
!!$  saapas: saappaat+N+Sg+Nom
0:paa  NOUN_BACK_PLNOM_CLIT  ;
0:pa  NOUN_BACK_PLURALS  ;
0:pa  NOUN_BACK_PARTITIVE_ITA  ;
0:pa  NOUN_BACK_GENITIVE_IDEN  ;
+Use/NG:pa  NOUN_BACK_GENITIVE_ITTEN  ;
0:pa  NOUN_BACK_ILLATIVE_ISIIN  ;
+Use/NG:pa  NOUN_BACK_ILLATIVE_IHIN  ;
0:as  NOUN_COMPOUND_0  ;
0:paa  NOUN_COMPOUND_N  ;
0:pa  NOUN_COMPOUND_IDEN  ;
+Use/NG:pa  NOUN_COMPOUND_ITTEN  ;

LEXICON NOUN_HAMPAAT
!!€gt-norm:  Noun 41 mpaat plurt
!!€  hampaat: hampaat+N+Pl+Nom
!!$  hammas: hampaat+N+Sg+Nom
0:paa  NOUN_BACK_PLNOM_CLIT  ;
0:pa  NOUN_BACK_PLURALS  ;
0:pa  NOUN_BACK_PARTITIVE_ITA  ;
0:pa  NOUN_BACK_GENITIVE_IDEN  ;
+Use/NG:pa  NOUN_BACK_GENITIVE_ITTEN  ;
0:pa  NOUN_BACK_ILLATIVE_ISIIN  ;
+Use/NG:pa  NOUN_BACK_ILLATIVE_IHIN  ;
0:mas  NOUN_COMPOUND_0  ;
0:paa  NOUN_COMPOUND_N  ;
0:pa  NOUN_COMPOUND_IDEN  ;
+Use/NG:pa  NOUN_COMPOUND_ITTEN  ;

LEXICON NOUN_RENKAAT
!!€gt-norm:  Noun 41 kaat plurt
!!€  renkaat: renkaat+N+Pl+Nom # tires
!!$  rengas: renkaat+N+Sg+Nom
0:kaa  NOUN_BACK_PLNOM_CLIT  ;
0:ka  NOUN_BACK_PLURALS  ;
0:ka  NOUN_BACK_PARTITIVE_ITA  ;
0:ka  NOUN_BACK_GENITIVE_IDEN  ;
+Use/NG:ka  NOUN_BACK_GENITIVE_ITTEN  ;
0:ka  NOUN_BACK_ILLATIVE_ISIIN  ;
+Use/NG:ka  NOUN_BACK_ILLATIVE_IHIN  ;
0:gas  NOUN_COMPOUND_0  ;
0:kaa  NOUN_COMPOUND_N  ;
0:ka  NOUN_COMPOUND_IDEN  ;
+Use/NG:ka  NOUN_COMPOUND_ITTEN  ;

LEXICON NOUN_RYNTÄÄT
!!€gt-norm:  Noun 41 ntääaat plurt
!!€  ryntäät: ryntäät+N+Pl+Nom # breasts
!!$  rynnäs: ryntäät+N+Sg+Nom
0:tää  NOUN_FRONT_PLNOM_CLIT  ;
0:tä  NOUN_FRONT_PLURALS  ;
0:tä  NOUN_FRONT_PARTITIVE_ITÄ  ;
0:tä  NOUN_FRONT_GENITIVE_IDEN  ;
+Use/NG:tä  NOUN_FRONT_GENITIVE_ITTEN  ;
0:tä  NOUN_FRONT_ILLATIVE_ISIIN  ;
+Use/NG:tä  NOUN_FRONT_ILLATIVE_IHIN  ;
0:näs  NOUN_COMPOUND_0  ;
0:tää  NOUN_COMPOUND_N  ;
0:tä  NOUN_COMPOUND_IDEN  ;
+Use/NG:tä  NOUN_COMPOUND_ITTEN  ;

LEXICON NOUN_HÄVINNEET

:ee  NOUN_FRONT_PLNOM_CLIT  ;
:ee  NOUN_FRONT_PLNOM_POSS  ;
:ee  NOUN_COMPOUND_N  ;

+Use/NG:ehe  NOUN_FRONT_PLNOM_ARCHAIC_CLIT  ;
+Use/NG:ehe  NOUN_FRONT_PLNOM_ARCHAIC_POSS  ;

:e  NOUN_FRONT_PLURALS  ;
:e  NOUN_FRONT_PARTITIVE_ITÄ  ;
:e  NOUN_FRONT_GENITIVE_IDEN  ;
+Use/NG:e  NOUN_FRONT_GENITIVE_ITTEN  ;
:e  NOUN_FRONT_ILLATIVE_ISIIN  ;
+Use/NG:e  NOUN_FRONT_ILLATIVE_IHIN  ;
:e  NOUN_COMPOUND_IDEN  ;
+Use/NG:e  NOUN_COMPOUND_ITTEN  ;

:yt  NOUN_COMPOUND_0  ;



LEXICON NOUN_HYNTTYYT
!!€gt-norm:  Noun  ntyyaat plurt
!!€  hynttyyt: hynttyyt+N+Pl+Nom # clothes
!!$  hyntys: hynttyyt+N+Sg+Nom
0:tyy  NOUN_FRONT_PLNOM_CLIT  ;
0:ty  NOUN_FRONT_PLURALS  ;
0:ty  NOUN_FRONT_PARTITIVE_ITÄ  ;
0:ty  NOUN_FRONT_GENITIVE_IDEN  ;
+Use/NG:ty  NOUN_FRONT_GENITIVE_ITTEN  ;
0:ty  NOUN_FRONT_ILLATIVE_ISIIN  ;
+Use/NG:ty  NOUN_FRONT_ILLATIVE_IHIN  ;
0:ys  NOUN_COMPOUND_0  ;
0:tyy  NOUN_COMPOUND_N  ;
0:ty  NOUN_COMPOUND_IDEN  ;
+Use/NG:ty  NOUN_COMPOUND_ITTEN  ;


LEXICON NOUN_RYNTTYYT
!!€gt-norm:  Noun  ntyyt plurt
!!€  rynttyyt: rynttyyt+N+Pl+Nom # rags
!!$  ryntys: rynttyyt+N+Sg+Nom
0:tyy  NOUN_FRONT_PLNOM_CLIT  ;
0:ty  NOUN_FRONT_PLURALS  ;
0:ty  NOUN_FRONT_PARTITIVE_ITÄ  ;
0:ty  NOUN_FRONT_GENITIVE_IDEN  ;
+Use/NG:ty  NOUN_FRONT_GENITIVE_ITTEN  ;
0:ty  NOUN_FRONT_ILLATIVE_ISIIN  ;
+Use/NG:ty  NOUN_FRONT_ILLATIVE_IHIN  ;
0:ys  NOUN_COMPOUND_0  ;
0:tyy  NOUN_COMPOUND_N  ;
0:ty  NOUN_COMPOUND_IDEN  ;
+Use/NG:ty  NOUN_COMPOUND_ITTEN  ;

LEXICON NOUN_MALTAAT
!!€gt-norm:  Noun 41 ltaat plurt
!!€  maltaat: maltaat+N+Pl+Nom # hops
!!$  mallas: maltaat+N+Sg+Nom
0:taa  NOUN_BACK_PLNOM_CLIT  ;
0:ta  NOUN_BACK_PLURALS  ;
0:ta  NOUN_BACK_PARTITIVE_ITA  ;
0:ta  NOUN_BACK_GENITIVE_IDEN  ;
+Use/NG:ta  NOUN_BACK_GENITIVE_ITTEN  ;
0:ta  NOUN_BACK_ILLATIVE_ISIIN  ;
+Use/NG:ta  NOUN_BACK_ILLATIVE_IHIN  ;
0:las  NOUN_COMPOUND_0  ;
0:taa  NOUN_COMPOUND_N  ;
0:ta  NOUN_COMPOUND_IDEN  ;
+Use/NG:ta  NOUN_COMPOUND_ITTEN  ;

LEXICON NOUN_PORTAAT
!!€gt-norm:  Noun 41 rtaat plurt
!!€  portaat: portaat+N+Pl+Nom # stairs
!!$  porras: portaat+N+Sg+Nom
0:taa  NOUN_BACK_PLNOM_CLIT  ;
0:ta  NOUN_BACK_PLURALS  ;
0:ta  NOUN_BACK_PARTITIVE_ITA  ;
0:ta  NOUN_BACK_GENITIVE_IDEN  ;
+Use/NG:ta  NOUN_BACK_GENITIVE_ITTEN  ;
0:ta  NOUN_BACK_ILLATIVE_ISIIN  ;
+Use/NG:ta  NOUN_BACK_ILLATIVE_IHIN  ;
0:ras  NOUN_COMPOUND_0  ;
0:taa  NOUN_COMPOUND_N  ;
0:ta  NOUN_COMPOUND_IDEN  ;
+Use/NG:ta  NOUN_COMPOUND_ITTEN  ;

LEXICON NOUN_SERKUKSET
!!€gt-norm:  Noun  kset plurt
!!€  serkukset: serkukset+N+Pl+Nom # cousins
!!$  serkus: serkukset+N+Sg+Nom
0:kse  NOUN_BACK_PLNOM_CLIT  ;
0:ks  NOUN_BACK_PLURALS  ;
0:ks  NOUN_BACK_PARTITIVE_IA  ;
0:ks  NOUN_BACK_GENITIVE_IEN  ;
+Use/NG:s  NOUN_BACK_GENITIVE_TEN  ;
0:ks  NOUN_BACK_ILLATIVE_IIN  ;
0:s  NOUN_COMPOUND_0  ;
0:kse  NOUN_COMPOUND_N  ;
0:ks  NOUN_COMPOUND_IEN  ;
+Use/NG:s  NOUN_COMPOUND_TEN  ;

LEXICON NOUN_YSTÄVYKSET
!!€gt-norm:  Noun  kset fr plurt
!!€  ystävykset: ystävykset+N+Pl+Nom # friends
!!$  ystävys: ystävykset+N+Sg+Nom
0:kse  NOUN_FRONT_PLNOM_CLIT  ;
0:ks  NOUN_FRONT_PLURALS  ;
0:ks  NOUN_FRONT_PARTITIVE_IÄ  ;
0:ks  NOUN_FRONT_GENITIVE_IEN  ;
+Use/NG:s  NOUN_FRONT_GENITIVE_TEN  ;
0:ks  NOUN_FRONT_ILLATIVE_IIN  ;
0:s  NOUN_COMPOUND_0  ;
0:kse  NOUN_COMPOUND_N  ;
0:ks  NOUN_COMPOUND_IEN  ;
+Use/NG:s  NOUN_COMPOUND_TEN  ;

LEXICON NOUN_OIKEUDET
!!€gt-norm:  Noun  sdet plurt
!!€  oikeudet: oikeudet+N+Pl+Nom # rights
!!$  oikeus: oikeudet+N+Sg+Nom
0:de  NOUN_BACK_PLNOM_CLIT  ;
0:ks  NOUN_BACK_PLURALS  ;
0:ks  NOUN_BACK_PARTITIVE_IA  ;
0:ks  NOUN_BACK_GENITIVE_IEN  ;
0:ks  NOUN_BACK_ILLATIVE_IIN  ;
0:s  NOUN_COMPOUND_0  ;
0:de  NOUN_COMPOUND_N  ;
0:ks  NOUN_COMPOUND_IEN  ;

LEXICON NOUN_KAMPPEET
!!€gt-norm:  Noun  mppt plurt
!!€  kamppeet: kamppeet+N+Pl+Nom # equipment
!!$  kampe: kamppeet+N+Sg+Nom
0:pee  NOUN_BACK_PLNOM_CLIT  ;
0:pe  NOUN_BACK_PLURALS  ;
0:pe  NOUN_BACK_PARTITIVE_ITA  ;
0:pe  NOUN_BACK_GENITIVE_IDEN  ;
+Use/NG:pe  NOUN_BACK_GENITIVE_ITTEN  ;
0:pe  NOUN_BACK_ILLATIVE_ISIIN  ;
+Use/NG:pe  NOUN_BACK_ILLATIVE_IHIN  ;
0:e  NOUN_COMPOUND_0  ;
0:pee  NOUN_COMPOUND_N  ;
0:pe  NOUN_COMPOUND_IDEN  ;
+Use/NG:pe  NOUN_COMPOUND_ITTEN  ;

LEXICON NOUN_HYNTTEET
!!€gt-norm:  Noun  ntteet plurt
!!€  hyntteet: hyntteet+N+Pl+Nom # clothes
!!$  hynte: hyntteet+N+Sg+Nom
0:tee  NOUN_FRONT_PLNOM_CLIT  ;
0:te  NOUN_FRONT_PLURALS  ;
0:te  NOUN_FRONT_PARTITIVE_ITÄ  ;
0:te  NOUN_FRONT_GENITIVE_IDEN  ;
+Use/NG:te  NOUN_FRONT_GENITIVE_ITTEN  ;
0:te  NOUN_FRONT_ILLATIVE_ISIIN  ;
+Use/NG:te  NOUN_FRONT_ILLATIVE_IHIN  ;
0:e  NOUN_COMPOUND_0  ;
0:tee  NOUN_COMPOUND_N  ;
0:te  NOUN_COMPOUND_IDEN  ;
+Use/NG:te  NOUN_COMPOUND_ITTEN  ;

LEXICON NOUN_PUKEET
!!€gt-norm:  Noun  ukeet plurt
!!€  pukeet: pukeet+N+Pl+Nom # clothes
!!$  pue: pukeet+N+Sg+Nom
0:kee  NOUN_BACK_PLNOM_CLIT  ;
0:ke  NOUN_BACK_PLURALS  ;
0:ke  NOUN_BACK_PARTITIVE_ITA  ;
0:ke  NOUN_BACK_GENITIVE_IDEN  ;
+Use/NG:ke  NOUN_BACK_GENITIVE_ITTEN  ;
0:ke  NOUN_BACK_ILLATIVE_ISIIN  ;
+Use/NG:ke  NOUN_BACK_ILLATIVE_IHIN  ;
0:e  NOUN_COMPOUND_0  ;
0:kee  NOUN_COMPOUND_N  ;
0:ke  NOUN_COMPOUND_IDEN  ;
+Use/NG:ke  NOUN_COMPOUND_ITTEN  ;

LEXICON NOUN_KUULOKKEET
!!€gt-norm:  Noun  kkkeeet plurt
!!€  kuulokkeet: kuulokkeet+N+Pl+Nom # earphones
!!$  kuuloke: kuulokkeet+N+Sg+Nom
0:kee  NOUN_BACK_PLNOM_CLIT  ;
0:ke  NOUN_BACK_PLURALS  ;
0:ke  NOUN_BACK_PARTITIVE_ITA  ;
0:ke  NOUN_BACK_GENITIVE_IDEN  ;
+Use/NG:ke  NOUN_BACK_GENITIVE_ITTEN  ;
0:ke  NOUN_BACK_ILLATIVE_ISIIN  ;
+Use/NG:ke  NOUN_BACK_ILLATIVE_IHIN  ;
0:e  NOUN_COMPOUND_0  ;
0:kee  NOUN_COMPOUND_N  ;
0:ke  NOUN_COMPOUND_IDEN  ;
+Use/NG:ke  NOUN_COMPOUND_ITTEN  ;

LEXICON NOUN_VAATTEET
!!€gt-norm:  Noun  teeeeet plurt
!!€  vaatteet: vaatteet+N+Pl+Nom # clothes
!!$  vaate: vaatteet+N+Sg+Nom
0:tee  NOUN_BACK_PLNOM_CLIT  ;
0:te  NOUN_BACK_PLURALS  ;
0:te  NOUN_BACK_PARTITIVE_ITA  ;
0:te  NOUN_BACK_GENITIVE_IDEN  ;
+Use/NG:te  NOUN_BACK_GENITIVE_ITTEN  ;
0:te  NOUN_BACK_ILLATIVE_ISIIN  ;
+Use/NG:te  NOUN_BACK_ILLATIVE_IHIN  ;
0:e  NOUN_COMPOUND_0  ;
0:tee  NOUN_COMPOUND_N  ;
0:te  NOUN_COMPOUND_IDEN  ;
+Use/NG:te  NOUN_COMPOUND_ITTEN  ;

LEXICON NOUN_PEITTEET
!!€gt-norm:  Noun  taateee plurt
!!€  peitteet: peitteet+N+Pl+Nom # covers
!!$  peite: peitteet+N+Sg+Nom
0:tee  NOUN_FRONT_PLNOM_CLIT  ;
0:te  NOUN_FRONT_PLURALS  ;
0:te  NOUN_FRONT_PARTITIVE_ITÄ  ;
0:te  NOUN_FRONT_GENITIVE_IDEN  ;
+Use/NG:te  NOUN_FRONT_GENITIVE_ITTEN  ;
0:te  NOUN_FRONT_ILLATIVE_ISIIN  ;
+Use/NG:te  NOUN_FRONT_ILLATIVE_IHIN  ;
0:e  NOUN_COMPOUND_0  ;
0:tee  NOUN_COMPOUND_N  ;
0:te  NOUN_COMPOUND_IDEN  ;
+Use/NG:te  NOUN_COMPOUND_ITTEN  ;

LEXICON NOUN_SUHTEET
!!€gt-norm:  Noun  taad plurt
!!€  suhteet: suhteet+N+Pl+Nom # relations
!!$  suhde: suhteet+N+Sg+Nom
0:tee  NOUN_BACK_PLNOM_CLIT  ;
0:te  NOUN_BACK_PLURALS  ;
0:te  NOUN_BACK_PARTITIVE_ITA  ;
0:te  NOUN_BACK_GENITIVE_IDEN  ;
+Use/NG:te  NOUN_BACK_GENITIVE_ITTEN  ;
0:de  NOUN_BACK_ILLATIVE_ISIIN  ;
:te  NOUN_BACK_ILLATIVE_IHIN  ;
0:de  NOUN_COMPOUND_0  ;
0:tee  NOUN_COMPOUND_N  ;
0:te  NOUN_COMPOUND_IDEN  ;
+Use/NG:te  NOUN_COMPOUND_ITTEN  ;

LEXICON NOUN_LAUTEET
!!€gt-norm:  Noun  daat plurt
!!€  lauteet: lauteet+N+Pl+Nom sitting bench in sauna
!!$  laude: lauteet+N+Sg+Nom
0:tee  NOUN_BACK_PLNOM_CLIT  ;
0:te  NOUN_BACK_PLURALS  ;
0:te  NOUN_BACK_PARTITIVE_ITA  ;
0:te  NOUN_BACK_GENITIVE_IDEN  ;
+Use/NG:te  NOUN_BACK_GENITIVE_ITTEN  ;
0:de  NOUN_BACK_ILLATIVE_ISIIN  ;
+Use/NG:te  NOUN_BACK_ILLATIVE_IHIN  ;
0:de  NOUN_COMPOUND_0  ;
0:tee  NOUN_COMPOUND_N  ;
0:te  NOUN_COMPOUND_IDEN  ;
+Use/NG:te  NOUN_COMPOUND_ITTEN  ;

LEXICON NOUN_SÄTEET
!!€gt-norm:  Noun  daat plurt
!!€  säteet: säteet+N+Pl+Nom # rays
!!$  säde: säteet+N+Sg+Nom
0:tee  NOUN_FRONT_PLNOM_CLIT  ;
0:te  NOUN_FRONT_PLURALS  ;
0:te  NOUN_FRONT_PARTITIVE_ITÄ  ;
0:te  NOUN_FRONT_GENITIVE_IDEN  ;
+Use/NG:te  NOUN_FRONT_GENITIVE_ITTEN  ;
0:te  NOUN_FRONT_ILLATIVE_ISIIN  ;
+Use/NG:te  NOUN_FRONT_ILLATIVE_IHIN  ;
0:de  NOUN_COMPOUND_0  ;
0:tee  NOUN_COMPOUND_N  ;
0:te  NOUN_COMPOUND_IDEN  ;
+Use/NG:te  NOUN_COMPOUND_ITTEN  ;

LEXICON NOUN_SITEET
!!€gt-norm:  Noun  trate plurt
!!€  siteet: siteet+N+Pl+Nom # restraints
!!$  side: siteet+N+Sg+Nom
0:tee  NOUN_FRONT_PLNOM_CLIT  ;
0:te  NOUN_FRONT_PLURALS  ;
0:te  NOUN_FRONT_PARTITIVE_ITÄ  ;
0:te  NOUN_FRONT_GENITIVE_IDEN  ;
+Use/NG:te  NOUN_FRONT_GENITIVE_ITTEN  ;
0:te  NOUN_FRONT_ILLATIVE_ISIIN  ;
+Use/NG:te  NOUN_FRONT_ILLATIVE_IHIN  ;
0:de  NOUN_COMPOUND_0  ;
0:tee  NOUN_COMPOUND_N  ;
0:te  NOUN_COMPOUND_IDEN  ;
+Use/NG:te  NOUN_COMPOUND_ITTEN  ;

LEXICON NOUN_TARPEET
!!€gt-norm:  Noun  veat plurt
!!€  tarpeet: tarpeet+N+Pl+Nom # necessities
!!$  tarve: tarpeet+N+Sg+Nom
0:pee  NOUN_BACK_PLNOM_CLIT  ;
0:pe  NOUN_BACK_PLURALS  ;
0:pe  NOUN_BACK_PARTITIVE_ITA  ;
0:pe  NOUN_BACK_GENITIVE_IDEN  ;
+Use/NG:pe  NOUN_BACK_GENITIVE_ITTEN  ;
0:pe  NOUN_BACK_ILLATIVE_ISIIN  ;
+Use/NG:pe  NOUN_BACK_ILLATIVE_IHIN  ;
0:ve  NOUN_COMPOUND_0  ;
0:pee  NOUN_COMPOUND_N  ;
0:pe  NOUN_COMPOUND_IDEN  ;
+Use/NG:pe  NOUN_COMPOUND_ITTEN  ;

LEXICON NOUN_HIUTALEET
!!€gt-norm:  Noun  leat plurt
!!€  hiutaleet: hiutaleet+N+Pl+Nom # flakes
!!$  hiutale: hiutaleet+N+Sg+Nom
0:e  NOUN_BACK_PLNOM_CLIT  ;
0  NOUN_BACK_PLURALS  ;
0:e  NOUN_BACK_PLURALS  ;
0  NOUN_BACK_PARTITIVE_IA  ;
0:e  NOUN_BACK_PARTITIVE_ITA  ;
+Use/NG:0  NOUN_BACK_GENITIVE_TEN  ;
+Use/NG:0  NOUN_BACK_GENITIVE_IEN  ;
0:e  NOUN_BACK_GENITIVE_IDEN  ;
+Use/NG:e  NOUN_BACK_GENITIVE_ITTEN  ;
0  NOUN_BACK_ILLATIVE_IIN  ;
0:e  NOUN_BACK_ILLATIVE_ISIIN  ;
0:e  NOUN_BACK_ILLATIVE_IHIN  ;
0  NOUN_COMPOUND_0  ;
0:e  NOUN_COMPOUND_N  ;
0  NOUN_COMPOUND_TEN  ;
0  NOUN_COMPOUND_IEN  ;
0:e  NOUN_COMPOUND_IDEN  ;
0:e  NOUN_COMPOUND_ITTEN  ;

LEXICON NOUN_VÄLINEET
!!€gt-norm:  Noun  eet plurt
!!€  välineet: välineet+N+Pl+Nom # tools
!!$  väline:   välineet+N+Sg+Nom
0:e  NOUN_FRONT_PLNOM_CLIT  ;
0  NOUN_FRONT_PLURALS  ;
0:e  NOUN_FRONT_PLURALS  ;
0  NOUN_FRONT_PARTITIVE_IA  ;
0:e  NOUN_FRONT_PARTITIVE_ITA  ;
+Use/NG:0  NOUN_FRONT_GENITIVE_TEN  ;
+Use/NG:0  NOUN_FRONT_GENITIVE_IEN  ;
0:e  NOUN_FRONT_GENITIVE_IDEN  ;
+Use/NG:e  NOUN_FRONT_GENITIVE_ITTEN  ;
0  NOUN_FRONT_ILLATIVE_IIN  ;
0:e  NOUN_FRONT_ILLATIVE_ISIIN  ;
0:e  NOUN_FRONT_ILLATIVE_IHIN  ;
0  NOUN_COMPOUND_0  ;
0:e  NOUN_COMPOUND_N  ;
0  NOUN_COMPOUND_TEN  ;
0  NOUN_COMPOUND_IEN  ;
0:e  NOUN_COMPOUND_IDEN  ;
0:e  NOUN_COMPOUND_ITTEN  ;

LEXICON NOUN_ALKEET
!!€gt-norm:  Noun  jeet plurt
!!€  alkeet: alkeet+N+Pl+Nom # basics
!!$  alje: alkeet+N+Sg+Nom
0:kee  NOUN_BACK_PLNOM_CLIT  ;
0:ke  NOUN_BACK_PLURALS  ;
0:ke  NOUN_BACK_PARTITIVE_ITA  ;
0:ke  NOUN_BACK_GENITIVE_IDEN  ;
+Use/NG:ke  NOUN_BACK_GENITIVE_ITTEN  ;
0:ke  NOUN_BACK_ILLATIVE_ISIIN  ;
0:ke  NOUN_BACK_ILLATIVE_IHIN  ;
0:je  NOUN_COMPOUND_0  ;
0:kee  NOUN_COMPOUND_N  ;
0:ke  NOUN_COMPOUND_IDEN  ;
0:ke  NOUN_COMPOUND_ITTEN  ;

LEXICON NOUN_PERKEET
!!€gt-norm:  Noun  jeat plurt
!!€  perkeet: perkeet+N+Pl+Nom fish scales and guts
!!$  perje: perkeet+N+Sg+Nom
0:kee  NOUN_FRONT_PLNOM_CLIT  ;
0:ke  NOUN_FRONT_PLURALS  ;
0:ke  NOUN_FRONT_PARTITIVE_ITÄ  ;
0:ke  NOUN_FRONT_GENITIVE_IDEN  ;
+Use/NG:ke  NOUN_FRONT_GENITIVE_ITTEN  ;
0:ke  NOUN_FRONT_ILLATIVE_ISIIN  ;
0:ke  NOUN_FRONT_ILLATIVE_IHIN  ;
0:je  NOUN_COMPOUND_0  ;
0:kee  NOUN_COMPOUND_N  ;
0:ke  NOUN_COMPOUND_IDEN  ;
0:ke  NOUN_COMPOUND_ITTEN  ;

LEXICON NOUN_POJAT
!!€gt-norm:  Noun 10 pojat plurt
!!€  pojat: pojat+N+Pl+Nom # boys
!!$  poika: pojat+N+Sg+Nom
0:ja  NOUN_BACK_PLNOM_CLIT  ;
0:ik  NOUN_BACK_STRONG_PLURALS  ;
0:j  NOUN_BACK_WEAK_PLURALS  ;
0:ik  NOUN_BACK_PARTITIVE_IA  ;
0:ik  NOUN_BACK_GENITIVE_IEN  ;
+Use/NG:ika  NOUN_BACK_GENITIVE_IN  ;
0:ik  NOUN_BACK_ILLATIVE_IIN  ;
0:ika  NOUN_COMPOUND_0  ;
0:ja  NOUN_COMPOUND_N  ;
0:ik  NOUN_COMPOUND_IEN  ;
0:ika  NOUN_COMPOUND_IN  ;


!  Note: The lexica from here and down were found
!  missing on 31.12.13. First I assumed there were
!  some occational holes, and I made the first two
!  based upon the corresponding singular ones.
!  Then I saw there were over 100 lexica missing, and
!  I just added them as empty lexica.

!  I suspect there is a file or a major update missing
!  here, so look into this. Trond.













LEXICON NOUN_KILPIKKÄÄT

+Use/NG:kähä  NOUN_FRONT_PLNOM_ARCHAIC_CLIT  ;
+Use/NG:kähä  NOUN_FRONT_PLNOM_ARCHAIC_POSS  ;

:kä  NOUN_FRONT_PLURALS  ;
:kä  NOUN_FRONT_PARTITIVE_ITÄ  ;
:kä  NOUN_FRONT_GENITIVE_IDEN  ;
+Use/NG:kä  NOUN_FRONT_GENITIVE_ITTEN  ;
:kä  NOUN_FRONT_ILLATIVE_ISIIN  ;
:kä  NOUN_FRONT_ILLATIVE_IHIN  ;
:kä  NOUN_COMPOUND_IDEN  ;
:kä  NOUN_COMPOUND_ITTEN  ;

:kää  NOUN_FRONT_PLNOM_CLIT  ;
:kää  NOUN_FRONT_PLNOM_POSS  ;
:kää  NOUN_COMPOUND_N  ;

+Use/NG:äs  NOUN_FRONT_GENITIVE_TEN_ARCHAIC  ;
:äs  NOUN_COMPOUND_0  ;

LEXICON NOUN_MILJÖÖT

:  NOUN_FRONT_PLURALS  ;
:  NOUN_FRONT_PARTITIVE_ITÄ  ;
:  NOUN_FRONT_GENITIVE_IDEN  ;
+Use/NG:  NOUN_FRONT_GENITIVE_ITTEN  ;
:  NOUN_FRONT_ILLATIVE_IHIN  ;
:  NOUN_FRONT_ILLATIVE_ISIIN  ;
:  NOUN_COMPOUND_IDEN  ;
:  NOUN_COMPOUND_ITTEN  ;

:ö  NOUN_COMPOUND_0  ;
:ö  NOUN_COMPOUND_N  ;


LEXICON NOUN_PINSETIT

:e  NOUN_BACK_WEAK_PLURALS  ;

:i  NOUN_BACK_PLNOM_CLIT  ;
:i  NOUN_COMPOUND_N  ;

:te  NOUN_BACK_STRONG_PLURALS  ;
:te  NOUN_BACK_PARTITIVE_JA  ;
:te  NOUN_BACK_ILLATIVE_IHIN  ;

:ti  NOUN_BACK_PLNOM_POSS  ;
:ti  NOUN_COMPOUND_0  ;

:t  NOUN_BACK_GENITIVE_IEN  ;
:t  NOUN_COMPOUND_IEN  ;

LEXICON NOUN_ROHTIMET

:din  NOUN_BACK_GENITIVE_TEN  ;
:din  NOUN_COMPOUND_0  ;
:din  NOUN_COMPOUND_TEN  ;

:time  NOUN_BACK_PLNOM_CLIT  ;
:time  NOUN_BACK_PLNOM_POSS  ;
:time  NOUN_COMPOUND_N  ;

:tim  NOUN_BACK_PLURALS  ;
:tim  NOUN_BACK_PARTITIVE_IA  ;
:tim  NOUN_BACK_GENITIVE_IEN  ;
:tim  NOUN_BACK_ILLATIVE_IIN  ;
:tim  NOUN_COMPOUND_IEN  ;

LEXICON NOUN_ROTAT
!!€gt-norm:  Noun 9 t~0 plurt
:a  NOUN_BACK_PLNOM_CLIT  ;
:a  NOUN_COMPOUND_N  ;

:o  NOUN_BACK_WEAK_PLURALS  ;

:ta  NOUN_BACK_PLNOM_POSS  ;
:ta  NOUN_BACK_GENITIVE_IN  ;
:ta  NOUN_COMPOUND_0  ;
:ta  NOUN_COMPOUND_IN  ;

:to  NOUN_BACK_STRONG_PLURALS  ;
:to  NOUN_BACK_PARTITIVE_JA  ;
:to  NOUN_BACK_GENITIVE_JEN  ;
:to  NOUN_BACK_ILLATIVE_IHIN  ;
:to  NOUN_COMPOUND_JEN  ;

LEXICON NOUN_VETIMET

:din  NOUN_FRONT_GENITIVE_TEN  ;
:din  NOUN_COMPOUND_0  ;
:din  NOUN_COMPOUND_TEN  ;

:time  NOUN_FRONT_PLNOM_CLIT  ;
:time  NOUN_FRONT_PLNOM_POSS  ;
:time  NOUN_COMPOUND_N  ;

:tim  NOUN_FRONT_PLURALS  ;
:tim  NOUN_FRONT_PARTITIVE_IÄ  ;
:tim  NOUN_FRONT_GENITIVE_IEN  ;
:tim  NOUN_FRONT_ILLATIVE_IIN  ;
:tim  NOUN_COMPOUND_IEN  ;

LEXICON NOUN_VIRRET

:re  NOUN_FRONT_PLNOM_CLIT  ;
:re  NOUN_COMPOUND_N  ;

:si  NOUN_COMPOUND_0  ;

:s  NOUN_FRONT_PLURALS  ;
:s  NOUN_FRONT_PARTITIVE_IÄ  ;
:s  NOUN_FRONT_GENITIVE_IEN  ;
:s  NOUN_FRONT_ILLATIVE_IIN  ;
:s  NOUN_COMPOUND_IEN  ;

:te  NOUN_FRONT_PLNOM_POSS  ;

:t  NOUN_FRONT_GENITIVE_TEN  ;
:t  NOUN_COMPOUND_TEN  ;





! This is autogenerated from omorfi new pluratives and propN's, subject
! to change very soon

LEXICON NOUN_FÄNRIKIT

:e  NOUN_FRONT_WEAK_PLURALS ;

:i  NOUN_FRONT_PLNOM_CLIT ;
i:i  NOUN_COMPOUND_N ;

:ke  NOUN_FRONT_STRONG_PLURALS ;
:ke  NOUN_FRONT_PARTITIVE_JÄ ;
:ke  NOUN_FRONT_ILLATIVE_IHIN ;

:ki  NOUN_FRONT_PLNOM_POSS ;
ki:ki  NOUN_COMPOUND_0 ;

:k  NOUN_FRONT_GENITIVE_IEN ;
k:k  NOUN_COMPOUND_IEN ;


LEXICON NOUN_HAIT

:i  NOUN_BACK_PLNOM_CLIT ;
:i  NOUN_BACK_PLNOM_POSS ;
i:i  NOUN_COMPOUND_0 ;
i:i  NOUN_COMPOUND_N ;

:  NOUN_BACK_PLURALS ;
:  NOUN_BACK_PARTITIVE_ITA ;
:  NOUN_BACK_GENITIVE_IDEN ;
+Use/NG:  NOUN_BACK_GENITIVE_ITTEN ;
:  NOUN_BACK_ILLATIVE_IHIN ;
:  NOUN_COMPOUND_IDEN ;
:  NOUN_COMPOUND_ITTEN ;





LEXICON NOUN_HÄRKIN

:in  NOUN_FRONT_NOMINATIVE ;
:in  NOUN_FRONT_PARTITIVE_TÄ ;
:in  NOUN_FRONT_GENITIVE_TEN ;
in:in  NOUN_COMPOUND_0 ;
in:in  NOUN_COMPOUND_TEN ;

:kime  NOUN_FRONT_SINGULARS ;
:kime  NOUN_FRONT_ILLATIVE_EN ;
kime:kime  NOUN_COMPOUND_N ;

:kim  NOUN_FRONT_PLURALS ;
:kim  NOUN_FRONT_PARTITIVE_IÄ ;
:kim  NOUN_FRONT_GENITIVE_IEN ;
:kim  NOUN_FRONT_ILLATIVE_IIN ;
kim:kim  NOUN_COMPOUND_IEN ;


LEXICON NOUN_KANAALI

:e  NOUN_BACK_PLURALS ;
:e  NOUN_BACK_PARTITIVE_JA ;
:e  NOUN_BACK_PARTITIVE_ITA ;
:e  NOUN_BACK_GENITIVE_IDEN ;
+Use/NG:e  NOUN_BACK_GENITIVE_ITTEN ;
:e  NOUN_BACK_ILLATIVE_IHIN ;
e:e  NOUN_COMPOUND_IDEN ;
e:e  NOUN_COMPOUND_ITTEN ;

:i  NOUN_BACK_NOMINATIVE ;
:i  NOUN_BACK_SINGULARS ;
:i  NOUN_BACK_PARTITIVE_A_AN ;
:i  NOUN_BACK_ILLATIVE_IN ;
i:i  NOUN_COMPOUND_0 ;
i:i  NOUN_COMPOUND_N ;

:  NOUN_BACK_GENITIVE_IEN ;
:  NOUN_COMPOUND_IEN ;


LEXICON NOUN_KASTILJAT

:a  NOUN_BACK_PLNOM_CLIT ;
:a  NOUN_BACK_PLNOM_POSS ;
:a  NOUN_BACK_GENITIVE_IN ;
a:a  NOUN_COMPOUND_0 ;
a:a  NOUN_COMPOUND_N ;
a:a  NOUN_COMPOUND_IN ;

:  NOUN_BACK_PLURALS ;
:  NOUN_BACK_PARTITIVE_IA ;
:  NOUN_BACK_GENITIVE_IEN ;
:  NOUN_BACK_ILLATIVE_IIN ;
:  NOUN_COMPOUND_IEN ;


LEXICON NOUN_KITARA

:a  NOUN_BACK_NOMINATIVE ;
:a  NOUN_BACK_SINGULARS ;
:a  NOUN_BACK_PARTITIVE_A ;
+Use/NG:a  NOUN_BACK_PARTITIVE_TA_ARCHAIC ;
:a  NOUN_BACK_ILLATIVE_AN ;
:a  NOUN_BACK_GENITIVE_IN ;
a:a  NOUN_COMPOUND_0 ;
a:a  NOUN_COMPOUND_N ;
a:a  NOUN_COMPOUND_IN ;

:o  NOUN_BACK_PLURALS ;
:o  NOUN_BACK_PARTITIVE_ITA ;
:o  NOUN_BACK_PARTITIVE_JA ;
:o  NOUN_BACK_GENITIVE_IDEN ;
+Use/NG:o  NOUN_BACK_GENITIVE_ITTEN ;
+Use/NG:o  NOUN_BACK_GENITIVE_JEN ;
:o  NOUN_BACK_ILLATIVE_IHIN ;
o:o  NOUN_COMPOUND_IDEN ;
o:o  NOUN_COMPOUND_ITTEN ;


LEXICON NOUN_KORTTI

:e  NOUN_BACK_WEAK_PLURALS ;

:i  NOUN_BACK_WEAK_SINGULARS ;
i:i  NOUN_COMPOUND_N ;

:te  NOUN_BACK_STRONG_PLURALS ;
:te  NOUN_BACK_PARTITIVE_JA ;
:te  NOUN_BACK_ILLATIVE_IHIN ;

:ti  NOUN_BACK_NOMINATIVE ;
:ti  NOUN_BACK_STRONG_SINGULARS ;
:ti  NOUN_BACK_PARTITIVE_A_AN ;
:ti  NOUN_BACK_ILLATIVE_IN ;
ti:ti  NOUN_COMPOUND_0 ;

:t  NOUN_BACK_GENITIVE_IEN ;
t:t  NOUN_COMPOUND_IEN ;


LEXICON NOUN_KYDÖT

:dö  NOUN_FRONT_PLNOM_CLIT ;
:dö  NOUN_FRONT_WEAK_PLURALS ;
dö:dö  NOUN_COMPOUND_N ;

:tö  NOUN_FRONT_PLNOM_POSS ;
:tö  NOUN_FRONT_STRONG_PLURALS ;
:tö  NOUN_FRONT_PARTITIVE_JÄ ;
:tö  NOUN_FRONT_GENITIVE_JEN ;
:tö  NOUN_FRONT_ILLATIVE_IHIN ;
tö:tö  NOUN_COMPOUND_0 ;
tö:tö  NOUN_COMPOUND_JEN ;


LEXICON NOUN_KYLÄNVANHIN

:mma  NOUN_BACK_WEAK_SINGULARS ;
mma:mma  NOUN_COMPOUND_N ;

:mm  NOUN_BACK_WEAK_PLURALS ;

:mpa  NOUN_BACK_STRONG_SINGULARS ;
:mpa  NOUN_BACK_ILLATIVE_AN ;
:mpa  NOUN_BACK_GENITIVE_IN ;
mpa:mpa  NOUN_COMPOUND_IN ;
:mpa  NOUN_BACK_PARTITIVE_A_NONSTD ;

:mp  NOUN_BACK_STRONG_PLURALS ;
:mp  NOUN_BACK_PARTITIVE_IA ;
:mp  NOUN_BACK_GENITIVE_IEN ;
:mp  NOUN_BACK_ILLATIVE_IIN ;
mp:mp  NOUN_COMPOUND_IEN ;

:n  NOUN_BACK_NOMINATIVE ;
:n  NOUN_BACK_PARTITIVE_TA ;

LEXICON NOUN_LUHDAT
!!€gt-norm:  Noun 10 t~d plurt
:da  NOUN_BACK_PLNOM_CLIT ;
da:da  NOUN_COMPOUND_N ;

:do  NOUN_BACK_WEAK_PLURALS ;

:ta  NOUN_BACK_PLNOM_POSS ;
:ta  NOUN_BACK_GENITIVE_IN ;
ta:ta  NOUN_COMPOUND_0 ;
ta:ta  NOUN_COMPOUND_IN ;

:to  NOUN_BACK_STRONG_PLURALS ;
:to  NOUN_BACK_PARTITIVE_JA ;
:to  NOUN_BACK_GENITIVE_JEN ;
:to  NOUN_BACK_ILLATIVE_IHIN ;
to:to  NOUN_COMPOUND_JEN ;



LEXICON NOUN_LUOLIKOT

:ko  NOUN_BACK_PLNOM_POSS ;
:ko  NOUN_BACK_STRONG_PLURALS ;
:ko  NOUN_BACK_PARTITIVE_JA ;
:ko  NOUN_BACK_GENITIVE_JEN ;
:ko  NOUN_BACK_ILLATIVE_IHIN ;
ko:ko  NOUN_COMPOUND_0 ;
ko:ko  NOUN_COMPOUND_JEN ;

:o  NOUN_BACK_PLNOM_CLIT ;
:o  NOUN_BACK_WEAK_PLURALS ;
:o  NOUN_BACK_PARTITIVE_ITA ;
:o  NOUN_BACK_GENITIVE_IDEN ;
+Use/NG:o  NOUN_BACK_GENITIVE_ITTEN ;
:o  NOUN_BACK_ILLATIVE_IHIN ;
o:o  NOUN_COMPOUND_N ;
o:o  NOUN_COMPOUND_IDEN ;
o:o  NOUN_COMPOUND_ITTEN ;



LEXICON NOUN_MATEE

:e  NOUN_BACK_NOMINATIVE ;
:e  NOUN_BACK_SINGULARS ;
:e  NOUN_BACK_PARTITIVE_TA ;
:e  NOUN_BACK_ILLATIVE_HEN ;
e:e  NOUN_COMPOUND_0 ;
e:e  NOUN_COMPOUND_N ;

:  NOUN_BACK_PLURALS ;
:  NOUN_BACK_PARTITIVE_ITA ;
:  NOUN_BACK_GENITIVE_IEN ;
+Use/NG:  NOUN_BACK_GENITIVE_IEN ;
:  NOUN_BACK_ILLATIVE_IHIN ;
:  NOUN_COMPOUND_IDEN ;
+Use/NG:  NOUN_COMPOUND_ITTEN ;



LEXICON NOUN_NIITUT

:tu  NOUN_BACK_PLNOM_POSS ;
:tu  NOUN_BACK_STRONG_PLURALS ;
:tu  NOUN_BACK_PARTITIVE_JA ;
:tu  NOUN_BACK_GENITIVE_JEN ;
:tu  NOUN_BACK_ILLATIVE_IHIN ;
tu:tu  NOUN_COMPOUND_0 ;
tu:tu  NOUN_COMPOUND_JEN ;

:u  NOUN_BACK_PLNOM_CLIT ;
:u  NOUN_BACK_WEAK_PLURALS ;
u:u  NOUN_COMPOUND_N ;



LEXICON NOUN_ONNET

:e  NOUN_BACK_PLNOM_CLIT ;
:e  NOUN_BACK_PLNOM_POSS ;
:e  NOUN_BACK_PLURALS ;
:e  NOUN_BACK_PARTITIVE_JA ;
:e  NOUN_BACK_PARTITIVE_ITA ;
:e  NOUN_BACK_GENITIVE_IDEN ;
+Use/NG:e  NOUN_BACK_GENITIVE_ITTEN ;
:e  NOUN_BACK_ILLATIVE_IHIN ;
e:e  NOUN_COMPOUND_IDEN ;
e:e  NOUN_COMPOUND_ITTEN ;

i:i  NOUN_COMPOUND_0 ;
i:i  NOUN_COMPOUND_N ;

:  NOUN_BACK_GENITIVE_IEN ;
:  NOUN_COMPOUND_IEN ;


LEXICON NOUN_OSOITE

:e  NOUN_BACK_NOMINATIVE ;
e:e  NOUN_COMPOUND_0 ;

:et  NOUN_BACK_PARTITIVE_TA ;

:tee  NOUN_BACK_SINGULARS ;
:tee  NOUN_BACK_ILLATIVE_SEEN ;
tee:tee  NOUN_COMPOUND_N ;

+Use/NG:tehe  NOUN_BACK_SINGULARS_ARCHAIC ;

:te  NOUN_BACK_PLURALS ;
:te  NOUN_BACK_PARTITIVE_ITA ;
:te  NOUN_BACK_GENITIVE_IDEN ;
+Use/NG:te  NOUN_BACK_GENITIVE_ITTEN ;
:te  NOUN_BACK_ILLATIVE_ISIIN ;
+Use/NG:te  NOUN_BACK_ILLATIVE_IHIN ;
te:te  NOUN_COMPOUND_IDEN ;
te+Use/NG:te  NOUN_COMPOUND_ITTEN ;

LEXICON NOUN_PANKIT

:e  NOUN_BACK_WEAK_PLURALS ;

:i  NOUN_BACK_PLNOM_CLIT ;
i:i  NOUN_COMPOUND_N ;

:ke  NOUN_BACK_STRONG_PLURALS ;
:ke  NOUN_BACK_PARTITIVE_JA ;
:ke  NOUN_BACK_ILLATIVE_IHIN ;

:ki  NOUN_BACK_PLNOM_POSS ;
ki:ki  NOUN_COMPOUND_0 ;

:k  NOUN_BACK_GENITIVE_IEN ;
k:k  NOUN_COMPOUND_IEN ;


LEXICON NOUN_PEIPOT

:o  NOUN_BACK_PLNOM_CLIT ;
:o  NOUN_BACK_WEAK_PLURALS ;
o:o  NOUN_COMPOUND_N ;

:po  NOUN_BACK_PLNOM_POSS ;
:po  NOUN_BACK_STRONG_PLURALS ;
:po  NOUN_BACK_PARTITIVE_JA ;
:po  NOUN_BACK_GENITIVE_JEN ;
:po  NOUN_BACK_ILLATIVE_IHIN ;
po:po  NOUN_COMPOUND_0 ;
po:po  NOUN_COMPOUND_JEN ;


LEXICON NOUN_PÖLLÖT

:  NOUN_FRONT_NOMINATIVE ;
:  NOUN_FRONT_SINGULARS ;
:  NOUN_FRONT_PLURALS ;
:  NOUN_FRONT_PARTITIVE_Ä_ÄN ;
:  NOUN_FRONT_ILLATIVE_ÖN ;
:  NOUN_FRONT_PARTITIVE_JÄ ;
:  NOUN_FRONT_GENITIVE_JEN ;
:  NOUN_FRONT_ILLATIVE_IHIN ;
:  NOUN_COMPOUND_0 ;
:  NOUN_COMPOUND_N ;
:  NOUN_COMPOUND_JEN ;


LEXICON NOUN_RANGAT
!!€gt-norm:  Noun 9 k~g plurt
:ga  NOUN_BACK_PLNOM_CLIT ;
ga:ga  NOUN_COMPOUND_N ;

:go  NOUN_BACK_WEAK_PLURALS ;

:ka  NOUN_BACK_PLNOM_POSS ;
:ka  NOUN_BACK_GENITIVE_IN ;
ka:ka  NOUN_COMPOUND_0 ;
ka:ka  NOUN_COMPOUND_IN ;

:ko  NOUN_BACK_STRONG_PLURALS ;
:ko  NOUN_BACK_PARTITIVE_JA ;
:ko  NOUN_BACK_GENITIVE_JEN ;
:ko  NOUN_BACK_ILLATIVE_IHIN ;
ko:ko  NOUN_COMPOUND_JEN ;



LEXICON NOUN_RIUTAT
!!€gt-norm:  Noun 9 t~0 plurt
:a  NOUN_BACK_PLNOM_CLIT ;
a:a  NOUN_COMPOUND_N ;

:o  NOUN_BACK_WEAK_PLURALS ;

:ta  NOUN_BACK_PLNOM_POSS ;
:ta  NOUN_BACK_GENITIVE_IN ;
ta:ta  NOUN_COMPOUND_0 ;
ta:ta  NOUN_COMPOUND_IN ;

:to  NOUN_BACK_STRONG_PLURALS ;
:to  NOUN_BACK_PARTITIVE_JA ;
:to  NOUN_BACK_GENITIVE_JEN ;
:to  NOUN_BACK_ILLATIVE_IHIN ;
to:to  NOUN_COMPOUND_JEN ;



LEXICON NOUN_RÄMEET

:e  NOUN_FRONT_PLNOM_CLIT ;
:e  NOUN_FRONT_PLNOM_POSS ;
e:e  NOUN_COMPOUND_N ;

:  NOUN_FRONT_PLURALS ;
:  NOUN_FRONT_PARTITIVE_ITÄ ;
:  NOUN_FRONT_GENITIVE_IDEN ;
+Use/NG:  NOUN_FRONT_GENITIVE_ITTEN ;
:  NOUN_FRONT_ILLATIVE_ISIIN ;
:  NOUN_FRONT_ILLATIVE_IHIN ;
:  NOUN_COMPOUND_0 ;
:  NOUN_COMPOUND_IDEN ;
+Use/NG:  NOUN_COMPOUND_ITTEN ;


LEXICON NOUN_RÄMIÄT

:ä  NOUN_FRONT_PLNOM_CLIT ;
:ä  NOUN_FRONT_PLNOM_POSS ;
:ä  NOUN_FRONT_GENITIVE_IN ;
ä:ä  NOUN_COMPOUND_0 ;
ä:ä  NOUN_COMPOUND_N ;
ä:ä  NOUN_COMPOUND_IN ;

:ö  NOUN_FRONT_PLURALS ;
:ö  NOUN_FRONT_PARTITIVE_ITÄ ;
:ö  NOUN_FRONT_GENITIVE_IDEN ;
+Use/NG:ö  NOUN_FRONT_GENITIVE_ITTEN ;
:ö  NOUN_FRONT_ILLATIVE_IHIN ;
ö:ö  NOUN_COMPOUND_IDEN ;
ö+Use/NG:ö  NOUN_COMPOUND_ITTEN ;

LEXICON NOUN_HÄKKYRÄT
!!€gt-norm:  Nouns 12 front plurt
0:ö  NOUN_FRONT_PLURALS  ;
0:ö  NOUN_FRONT_PARTITIVE_ITÄ  ;
0:ö  NOUN_FRONT_GENITIVE_IDEN  ;
+Use/NG:ö  NOUN_FRONT_GENITIVE_ITTEN  ;
+Use/NG:ä  NOUN_FRONT_GENITIVE_IN  ;
0  NOUN_FRONT_ILLATIVE_IIN  ;
0:ö  NOUN_FRONT_ILLATIVE_IHIN  ;
0:ä  NOUN_COMPOUND_0  ;
0:ä  NOUN_COMPOUND_N  ;
0:ö  NOUN_COMPOUND_IDEN  ;
+Use/NG:ö  NOUN_COMPOUND_ITTEN  ;
+Use/NG:ä  NOUN_COMPOUND_IN  ;



LEXICON NOUN_SYLI

:e  NOUN_FRONT_SINGULARS ;
:e  NOUN_FRONT_ILLATIVE_EN ;
e:e  NOUN_COMPOUND_N ;

:i  NOUN_FRONT_NOMINATIVE ;
i:i  NOUN_COMPOUND_0 ;

:  NOUN_FRONT_PLURALS ;
:  NOUN_FRONT_PARTITIVE_TÄ ;
:  NOUN_FRONT_PARTITIVE_IÄ ;
:  NOUN_FRONT_GENITIVE_IEN ;
:  NOUN_FRONT_ILLATIVE_IIN ;
:  NOUN_COMPOUND_IEN ;


LEXICON NOUN_SÄRKÄT

:k  NOUN_FRONT_STRONG_PLURALS ;
:k  NOUN_FRONT_PARTITIVE_IÄ ;
:k  NOUN_FRONT_GENITIVE_IEN ;
:k  NOUN_FRONT_ILLATIVE_IIN ;
k:k  NOUN_COMPOUND_IEN ;

:kä  NOUN_FRONT_PLNOM_POSS ;
:kä  NOUN_FRONT_GENITIVE_IN ;
kä:kä  NOUN_COMPOUND_0 ;
kä:kä  NOUN_COMPOUND_IN ;

:  NOUN_FRONT_WEAK_PLURALS ;

:ä  NOUN_FRONT_PLNOM_CLIT ;
ä:ä  NOUN_COMPOUND_N ;


LEXICON NOUN_SÄÄRET

:e  NOUN_FRONT_PLNOM_CLIT ;
:e  NOUN_FRONT_PLNOM_POSS ;
e:e  NOUN_COMPOUND_N ;

i:i  NOUN_COMPOUND_0 ;

:  NOUN_FRONT_PLURALS ;
:  NOUN_FRONT_PARTITIVE_IÄ ;
:  NOUN_FRONT_GENITIVE_IEN ;
+Use/NG:  NOUN_FRONT_GENITIVE_TEN ;
:  NOUN_FRONT_ILLATIVE_IIN ;
:  NOUN_COMPOUND_IEN ;


LEXICON NOUN_TOKEE

:e  NOUN_BACK_NOMINATIVE ;
:e  NOUN_BACK_SINGULARS ;
:e  NOUN_BACK_PARTITIVE_TA ;
:e  NOUN_BACK_ILLATIVE_SEEN ;
e:e  NOUN_COMPOUND_0 ;
e:e  NOUN_COMPOUND_N ;

:  NOUN_BACK_PLURALS ;
:  NOUN_BACK_PARTITIVE_ITA ;
:  NOUN_BACK_GENITIVE_IDEN ;
+Use/NG:  NOUN_BACK_GENITIVE_ITTEN ;
:  NOUN_BACK_ILLATIVE_ISIIN ;
+Use/NG:  NOUN_BACK_ILLATIVE_IHIN ;
:  NOUN_COMPOUND_IDEN ;
+Use/NG:  NOUN_COMPOUND_ITTEN ;




LEXICON NOUN_YHTIÖT

:  NOUN_FRONT_PLNOM_CLIT ;
:  NOUN_FRONT_PLNOM_POSS ;
:  NOUN_FRONT_PLURALS ;
:  NOUN_FRONT_PARTITIVE_ITÄ ;
:  NOUN_FRONT_GENITIVE_IDEN ;
+Use/NG:  NOUN_FRONT_GENITIVE_ITTEN ;
:  NOUN_FRONT_ILLATIVE_IHIN ;
:  NOUN_COMPOUND_0 ;
:  NOUN_COMPOUND_N ;
:  NOUN_COMPOUND_IDEN ;
+Use/NG:  NOUN_COMPOUND_ITTEN ;


LEXICON NOUN_YMPÄRYSTÄ

:ä  NOUN_FRONT_NOMINATIVE ;
:ä  NOUN_FRONT_SINGULARS ;
:ä  NOUN_FRONT_PARTITIVE_Ä_ÄN ;
:ä  NOUN_FRONT_ILLATIVE_ÄN ;
:ä  NOUN_FRONT_GENITIVE_IN ;
ä:ä  NOUN_COMPOUND_0 ;
ä:ä  NOUN_COMPOUND_N ;
ä:ä  NOUN_COMPOUND_IN ;

:ö  NOUN_FRONT_PLURALS ;
:ö  NOUN_FRONT_PARTITIVE_JÄ ;
:ö  NOUN_FRONT_GENITIVE_JEN ;
:ö  NOUN_FRONT_ILLATIVE_IHIN ;
ö:ö  NOUN_COMPOUND_JEN ;

!! ## Adjective-initial Compounds with Agreeing Inflection
!!  The words in dictionary paradigm class ⁵¹ refer to old closed class of
!!  adjective initial compounds, which follow agreeing compound pattern same
!!  as numbers. The amount of these words is relatively small, so they have
!!  been spelled out here in full form rather than using more complex methods
!!  of agreeing compounding,
!!
!!  Further reading: [VISK § 420](http://scripta.kotus.fi/visk/sisalto.php?p=420)
!!
!!  FIXME: some are still missing

!!€gt-norm:  Old A+N compounds 51
!!€  aavameri: aavameri+N+Sg+Nom # wide open ocean
!!€  aavanmeren: aavameri+N+Sg+Gen
!!€  aavoissamerissä: aavameri+N+Pl+Ine
!!€  Iso-Britannia: Iso-Britannia+N+Prop+Sg+Nom # Great Britain
!!€  Ison-Britannian: Iso-Britannia+N+Prop+Sg+Gen
!!€  Isoissa-Britannioissa: Iso-Britannia+N+Prop+Pl+Ine

LEXICON NOUN_51aavameri

+Pl+Abe:oitta{hyph?}merittä  NOUN_FRONT_POSS_ÄN_OPT  ;

+Pl+Abl:oilta{hyph?}meriltä  NOUN_FRONT_POSS_ÄN_OPT  ;

+Pl+Ade:oilla{hyph?}merillä  NOUN_FRONT_POSS_ÄN_OPT  ;

+Pl+All:oille{hyph?}merille  NOUN_BACK_POSS_EN_OPT  ;

+Pl+Ela:oissa{hyph?}merissä  NOUN_FRONT_POSS_ÄN_OPT  ;

+Pl+Ess:oina{hyph?}merinä  NOUN_FRONT_POSS_ÄN_OPT  ;

+Pl+Gen:ojen{hyph?}merien  NOUN_BACK_POSS_OPT  ;

+Pl+Gen:ojen{hyph?}merten  NOUN_BACK_POSS_OPT  ;

+Pl+Ine:oissa{hyph?}merissä  NOUN_FRONT_POSS_ÄN_OPT  ;

+Pl+Nom:at{hyph?}meret  NOUN_BACK_CLIT_OPT  ;

+Pl+Par:oja{hyph?}meriä  NOUN_FRONT_POSS_ÄN_OPT  ;

+Pl+Tra:oiksi{hyph?}merikse  NOUN_BACK_POSS_EN_OBL  ;

+Pl+Tra:oiksi{hyph?}meriksi  NOUN_BACK_CLIT_OPT  ;

+Sg+Abe:atta{hyph?}merettä  NOUN_FRONT_POSS_ÄN_OPT  ;

+Sg+Abl:alta{hyph?}mereltä  NOUN_FRONT_POSS_ÄN_OPT  ;

+Sg+Ade:alla{hyph?}merellä  NOUN_FRONT_POSS_ÄN_OPT  ;

+Sg+All:alle{hyph?}merelle  NOUN_BACK_POSS_EN_OPT  ;

+Sg+Ela:asta{hyph?}merestä  NOUN_FRONT_POSS_ÄN_OPT  ;

+Sg+Ess:ana{hyph?}merenä  NOUN_FRONT_POSS_ÄN_OPT  ;

+Sg+Gen:an{hyph?}meren  NOUN_BACK_POSS_OPT  ;

+Sg+Ine:assa{hyph?}meressä  NOUN_FRONT_POSS_ÄN_OPT  ;

+Sg+Nom:a{hyph?}meri  NOUN_BACK_CLIT_OPT  ;

+Sg+Par:aa{hyph?}merta  NOUN_BACK_POSS_AN_OPT  ;

+Sg+Tra:aksi{hyph?}merekse  NOUN_BACK_POSS_EN_OBL  ;

+Sg+Tra:aksi{hyph?}mereksi  NOUN_BACK_CLIT_OPT  ;

+Com:oine{hyph?}merine  NOUN_BACK_POSS_EN_OPT  ;


LEXICON NOUN_51hienosokeri

+Pl+Abe:itta{hyph?}sokereitta  NOUN_BACK_POSS_AN_OPT  ;

+Pl+Abl:ilta{hyph?}sokereilta  NOUN_BACK_POSS_AN_OPT  ;

+Pl+Ade:illa{hyph?}sokereilla  NOUN_BACK_POSS_AN_OPT  ;

+Pl+All:ille{hyph?}sokereille  NOUN_BACK_POSS_EN_OPT  ;

+Pl+Ela:ista{hyph?}sokereista  NOUN_BACK_POSS_AN_OPT  ;

+Pl+Ess:ina{hyph?}sokereina  NOUN_BACK_POSS_AN_OPT  ;

+Pl+Gen:jen{hyph?}sokereiden  NOUN_BACK_POSS_OPT  ;

+Pl+Gen:jen{hyph?}sokereitten  NOUN_BACK_POSS_OPT  ;

+Pl+Gen:jen{hyph?}sokerien  NOUN_BACK_POSS_OPT  ;

+Pl+Ine:issa{hyph?}sokereissa  NOUN_BACK_POSS_AN_OPT  ;

+Pl+Nom:t{hyph?}sokerit  NOUN_BACK_CLIT_OPT  ;

+Pl+Par:ja{hyph?}sokereja  NOUN_BACK_POSS_AN_OPT  ;

+Pl+Tra:iksi{hyph?}sokereikse  NOUN_BACK_POSS  ;

+Pl+Tra:iksi{hyph?}sokereiksi  NOUN_BACK_CLIT_OPT  ;

+Sg+Abe:tta{hyph?}sokeritta  NOUN_BACK_POSS_AN_OPT  ;

+Sg+Abl:lta{hyph?}sokerilta  NOUN_BACK_POSS_AN_OPT  ;

+Sg+Ade:lla{hyph?}sokerilla  NOUN_BACK_POSS_AN_OPT  ;

+Sg+All:lle{hyph?}sokerille  NOUN_BACK_POSS_EN_OPT  ;

+Sg+Ela:sta{hyph?}sokerissa  NOUN_BACK_POSS_AN_OPT  ;

+Sg+Ess:na{hyph?}sokerina  NOUN_BACK_POSS_AN_OPT  ;

+Sg+Gen:n{hyph?}sokerin  NOUN_BACK_POSS_OPT  ;

+Sg+Ine:ssa{hyph?}sokerissa  NOUN_BACK_POSS_AN_OPT  ;

+Sg+Nom:{hyph?}sokeri  NOUN_BACK_CLIT_OPT  ;

+Sg+Par:a{hyph?}sokeria  NOUN_BACK_POSS_AN_OPT  ;

+Sg+Tra:ksi{hyph?}sokerikse  NOUN_BACK_POSS  ;

+Sg+Tra:ksi{hyph?}sokeriksi  NOUN_BACK_CLIT_OPT  ;


LEXICON NOUN_51Iso-Britannia

+Pl+Abe:itta-Britannioitta  NOUN_BACK_POSS_AN_OPT  ;

+Pl+Abl:ilta-Britannioilta  NOUN_BACK_POSS_AN_OPT  ;

+Pl+Ade:illa-Britannioilla  NOUN_BACK_POSS_AN_OPT  ;

+Pl+All:ille-Britannioille  NOUN_BACK_POSS_EN_OPT  ;

+Pl+Ela:ista-Britannioista  NOUN_BACK_POSS_AN_OPT  ;

+Pl+Ess:ina-Britannioina  NOUN_BACK_POSS_AN_OPT  ;

+Pl+Gen:jen-Britannioiden  NOUN_BACK_POSS_OPT  ;

+Pl+Gen:jen-Britannioitten  NOUN_BACK_POSS_OPT  ;

+Pl+Gen:jen-Britanniojen  NOUN_BACK_POSS_OPT  ;

+Pl+Ill:ihin-Britannioihin  NOUN_BACK_POSS_OPT  ;

+Pl+Ine:issa-Britannioissa  NOUN_BACK_POSS_AN_OPT  ;

+Pl+Nom:t-Britanniat  NOUN_BACK_POSS  ;

+Pl+Par:ja-Britannioita  NOUN_BACK_POSS_OPT  ;

+Pl+Tra:iksi-Britannioikse  NOUN_BACK_POSS_EN_OBL  ;

+Pl+Tra:iksi-Britannioiksi  NOUN_BACK_CLIT_OPT  ;

+Sg+Abe:tta-Britanniatta  NOUN_BACK_POSS_AN_OPT  ;

+Sg+Abl:lta-Britannialta  NOUN_BACK_POSS_AN_OPT  ;

+Sg+Ade:lla-Britannialla  NOUN_BACK_POSS_AN_OPT  ;

+Sg+All:lle-Britannialle  NOUN_BACK_POSS_EN_OPT  ;

+Sg+Ela:sta-Britanniasta  NOUN_BACK_POSS_AN_OPT  ;

+Sg+Ess:na-Britanniana  NOUN_BACK_POSS_AN_OPT  ;

+Sg+Gen:n-Britannian  NOUN_BACK_POSS_OPT  ;

+Sg+Ill:on-Britanniaan  NOUN_BACK_POSS_OPT  ;

+Sg+Ine:ssa-Britanniassa  NOUN_BACK_POSS_AN_OPT  ;

+Sg+Nom:-Britannia  NOUN_BACK_POSS_OPT  ;

+Sg+Par:a-Britanniaa  NOUN_BACK_POSS_OPT  ;

+Sg+Tra:ksi-Britanniakse  NOUN_BACK_POSS_EN_OBL  ;

+Sg+Tra:ksi-Britanniaksi  NOUN_BACK_CLIT_OPT  ;

+Com:ine-Britannioine  NOUN_BACK_POSS_EN_OPT  ;


LEXICON NOUN_51isojako

+Pl+Abe:itta{hyph?}jaoitta  NOUN_BACK_POSS_AN_OPT  ;

+Pl+Abl:ilta{hyph?}jaoilta  NOUN_BACK_POSS_AN_OPT  ;

+Pl+Ade:illa{hyph?}jaoilla  NOUN_BACK_POSS_AN_OPT  ;

+Pl+All:ille{hyph?}jaoille  NOUN_BACK_POSS_EN_OPT  ;

+Pl+Ela:ista{hyph?}jaoista  NOUN_BACK_POSS_AN_OPT  ;

+Pl+Ess:ina{hyph?}jakoina  NOUN_BACK_POSS_AN_OPT  ;

+Pl+Gen:jen{hyph?}jakojen  NOUN_BACK_CLIT_OPT  ;

+Pl+Ill:ihin{hyph?}jakoihin  NOUN_BACK_CLIT_OPT  ;

+Pl+Ine:issa{hyph?}jaoissa  NOUN_BACK_POSS_AN_OPT  ;

+Pl+Nom:t{hyph?}jaot  NOUN_BACK_CLIT_OPT  ;

+Pl+Par:ja{hyph?}jakoja  NOUN_BACK_POSS_OPT  ;

+Pl+Tra:iksi{hyph?}jaoikse  NOUN_BACK_POSS  ;

+Pl+Tra:iksi{hyph?}jaoiksi  NOUN_BACK_CLIT_OPT  ;

+Sg+Abe:tta{hyph?}jaotta  NOUN_BACK_POSS_AN_OPT  ;

+Sg+Abl:lta{hyph?}jaolta  NOUN_BACK_POSS_AN_OPT  ;

+Sg+Ade:lla{hyph?}jaolla  NOUN_BACK_POSS_AN_OPT  ;

+Sg+All:lle{hyph?}jaolle  NOUN_BACK_POSS_EN_OPT  ;

+Sg+Ela:sta{hyph?}jaosta  NOUN_BACK_POSS_AN_OPT  ;

+Sg+Ess:na{hyph?}jakona  NOUN_BACK_POSS_AN_OPT  ;

+Sg+Gen:n{hyph?}jaon  NOUN_BACK_CLIT_OPT  ;

+Sg+Ill:on{hyph?}jakoon  NOUN_BACK_CLIT_OPT  ;

+Sg+Ine:ssa{hyph?}jaossa  NOUN_BACK_POSS_AN_OPT  ;

+Sg+Nom:{hyph?}jako  NOUN_BACK_CLIT_OPT  ;

+Sg+Par:a{hyph?}jakoa  NOUN_BACK_POSS_OPT  ;

+Sg+Tra:ksi{hyph?}jaokse  NOUN_BACK_POSS  ;

+Sg+Tra:ksi{hyph?}jaoksi  NOUN_BACK_CLIT_OPT  ;


LEXICON NOUN_51isokoskelo

+Pl+Abe:itta{hyph?}koskeloitta  NOUN_BACK_POSS_AN_OPT  ;

+Pl+Abl:ilta{hyph?}koskeloilta  NOUN_BACK_POSS_AN_OPT  ;

+Pl+Ade:illa{hyph?}koskeloilla  NOUN_BACK_POSS_AN_OPT  ;

+Pl+All:ille{hyph?}koskeloille  NOUN_BACK_POSS_EN_OPT  ;

+Pl+Ela:ista{hyph?}koskeloista  NOUN_BACK_POSS_AN_OPT  ;

+Pl+Ess:ina{hyph?}koskeloina  NOUN_BACK_POSS_AN_OPT  ;

+Pl+Gen:jen{hyph?}koskelojen  NOUN_BACK_CLIT_OPT  ;

+Pl+Ine:issa{hyph?}koskeloissa  NOUN_BACK_POSS_AN_OPT  ;

+Pl+Nom:t{hyph?}koskelot  NOUN_BACK_CLIT_OPT  ;

+Pl+Par:ja{hyph?}koskeloja  NOUN_BACK_POSS_OPT  ;

+Pl+Tra:iksi{hyph?}koskeloikse  NOUN_BACK_POSS  ;

+Pl+Tra:iksi{hyph?}koskeloiksi  NOUN_BACK_CLIT_OPT  ;

+Sg+Abe:tta{hyph?}koskelotta  NOUN_BACK_POSS_AN_OPT  ;

+Sg+Abl:lta{hyph?}koskelolta  NOUN_BACK_POSS_AN_OPT  ;

+Sg+Ade:lla{hyph?}koskelolla  NOUN_BACK_POSS_AN_OPT  ;

+Sg+All:lle{hyph?}koskelolle  NOUN_BACK_POSS_EN_OPT  ;

+Sg+Ela:sta{hyph?}koskelosta  NOUN_BACK_POSS_AN_OPT  ;

+Sg+Ess:na{hyph?}koskelona  NOUN_BACK_POSS_AN_OPT  ;

+Sg+Gen:n{hyph?}koskelon  NOUN_BACK_CLIT_OPT  ;

+Sg+Ine:ssa{hyph?}koskelossa  NOUN_BACK_POSS_AN_OPT  ;

+Sg+Nom:{hyph?}koskelo  NOUN_BACK_CLIT_OPT  ;

+Sg+Par:a{hyph?}koskeloa  NOUN_BACK_POSS_OPT  ;

+Sg+Tra:ksi{hyph?}koskelokse  NOUN_BACK_POSS  ;

+Sg+Tra:ksi{hyph?}koskeloksi  NOUN_BACK_CLIT_OPT  ;


LEXICON NOUN_51isokuovi

+Pl+Abe:itta{hyph?}kuoveitta  NOUN_BACK_POSS_AN_OPT  ;

+Pl+Abl:ilta{hyph?}kuoveilta  NOUN_BACK_POSS_AN_OPT  ;

+Pl+Ade:illa{hyph?}kuoveilla  NOUN_BACK_POSS_AN_OPT  ;

+Pl+All:ille{hyph?}kuoveille  NOUN_BACK_POSS_EN_OPT  ;

+Pl+Ela:ista{hyph?}kuoveista  NOUN_BACK_POSS_AN_OPT  ;

+Pl+Ess:ina{hyph?}kuoveina  NOUN_BACK_POSS_AN_OPT  ;

+Pl+Gen:jen{hyph?}kuovien  NOUN_BACK_CLIT_OPT  ;

+Pl+Ine:issa{hyph?}kuoveissa  NOUN_BACK_POSS_AN_OPT  ;

+Pl+Nom:t{hyph?}kuovit  NOUN_BACK_CLIT_OPT  ;

+Pl+Par:ja{hyph?}kuoveja  NOUN_BACK_POSS_OPT  ;

+Pl+Tra:iksi{hyph?}kuoveikse  NOUN_BACK_POSS  ;

+Pl+Tra:iksi{hyph?}kuoveiksi  NOUN_BACK_CLIT_OPT  ;

+Sg+Abe:tta{hyph?}kuovitta  NOUN_BACK_POSS_AN_OPT  ;

+Sg+Abl:lta{hyph?}kuovilta  NOUN_BACK_POSS_AN_OPT  ;

+Sg+Ade:lla{hyph?}kuovilla  NOUN_BACK_POSS_AN_OPT  ;

+Sg+All:lle{hyph?}kuoville  NOUN_BACK_POSS_EN_OPT  ;

+Sg+Ela:sta{hyph?}kuovista  NOUN_BACK_POSS_AN_OPT  ;

+Sg+Ess:na{hyph?}kuovina  NOUN_BACK_POSS_AN_OPT  ;

+Sg+Gen:n{hyph?}kuovin  NOUN_BACK_CLIT_OPT  ;

+Sg+Ine:ssa{hyph?}kuovissa  NOUN_BACK_POSS_AN_OPT  ;

+Sg+Nom:{hyph?}kuovi  NOUN_BACK_CLIT_OPT  ;

+Sg+Par:a{hyph?}kuovia  NOUN_BACK_POSS_OPT  ;

+Sg+Tra:ksi{hyph?}kuovikse  NOUN_BACK_POSS  ;

+Sg+Tra:ksi{hyph?}kuoviksi  NOUN_BACK_CLIT_OPT  ;


LEXICON NOUN_51isokäpylintu

+Pl+Abe:itta{hyph?}käpy{hyph?}linnuitta  NOUN_BACK_POSS_AN_OPT  ;

+Pl+Abl:ilta{hyph?}käpy{hyph?}linnuilta  NOUN_BACK_POSS_AN_OPT  ;

+Pl+Ade:illa{hyph?}käpy{hyph?}linnuilla  NOUN_BACK_POSS_AN_OPT  ;

+Pl+All:ille{hyph?}käpy{hyph?}linnuille  NOUN_BACK_POSS_EN_OPT  ;

+Pl+Ela:ista{hyph?}käpy{hyph?}linnuista  NOUN_BACK_POSS_AN_OPT  ;

+Pl+Ess:ina{hyph?}käpy{hyph?}lintuina  NOUN_BACK_POSS_AN_OPT  ;

+Pl+Gen:jen{hyph?}käpy{hyph?}lintujen  NOUN_BACK_CLIT_OPT  ;

+Pl+Ine:issa{hyph?}käpy{hyph?}linnuissa  NOUN_BACK_POSS_AN_OPT  ;

+Pl+Nom:t{hyph?}käpy{hyph?}linnut  NOUN_BACK_CLIT_OPT  ;

+Pl+Par:ja{hyph?}käpy{hyph?}lintuja  NOUN_BACK_POSS_OPT  ;

+Pl+Tra:iksi{hyph?}käpy{hyph?}linnuikse  NOUN_BACK_POSS  ;

+Pl+Tra:iksi{hyph?}käpy{hyph?}linnuiksi  NOUN_BACK_CLIT_OPT  ;

+Sg+Abe:tta{hyph?}käpy{hyph?}linnutta  NOUN_BACK_POSS_AN_OPT  ;

+Sg+Abl:lta{hyph?}käpy{hyph?}linnulta  NOUN_BACK_POSS_AN_OPT  ;

+Sg+Ade:lla{hyph?}käpy{hyph?}linnulla  NOUN_BACK_POSS_AN_OPT  ;

+Sg+All:lle{hyph?}käpy{hyph?}linnulle  NOUN_BACK_POSS_EN_OPT  ;

+Sg+Ela:sta{hyph?}käpy{hyph?}linnusta  NOUN_BACK_POSS_AN_OPT  ;

+Sg+Ess:na{hyph?}käpy{hyph?}lintuna  NOUN_BACK_POSS_AN_OPT  ;

+Sg+Gen:n{hyph?}käpy{hyph?}linnun  NOUN_BACK_CLIT_OPT  ;

+Sg+Ine:ssa{hyph?}käpy{hyph?}linnussa  NOUN_BACK_POSS_AN_OPT  ;

+Sg+Nom:{hyph?}käpy{hyph?}lintu  NOUN_BACK_CLIT_OPT  ;

+Sg+Par:a{hyph?}käpy{hyph?}lintua  NOUN_BACK_POSS_OPT  ;

+Sg+Tra:ksi{hyph?}käpy{hyph?}linnukse  NOUN_BACK_POSS  ;

+Sg+Tra:ksi{hyph?}käpy{hyph?}linnuksi  NOUN_BACK_CLIT_OPT  ;


LEXICON NOUN_51isolepinkäinen

+Sg+Nom:{hyph?}lepinkäinen  NOUN_BACK_POSS_OPT  ;


LEXICON NOUN_51isolokki

+Pl+Abe:itta{hyph?}lokeitta  NOUN_BACK_POSS_AN_OPT  ;

+Pl+Abl:ilta{hyph?}lokeilta  NOUN_BACK_POSS_AN_OPT  ;

+Pl+Ade:illa{hyph?}lokeilla  NOUN_BACK_POSS_AN_OPT  ;

+Pl+All:ille{hyph?}lokeille  NOUN_BACK_POSS_EN_OPT  ;

+Pl+Ela:ista{hyph?}lokeista  NOUN_BACK_POSS_AN_OPT  ;

+Pl+Ess:ina{hyph?}lokkeina  NOUN_BACK_POSS_AN_OPT  ;

+Pl+Gen:jen{hyph?}lokkien  NOUN_BACK_CLIT_OPT  ;

+Pl+Ine:issa{hyph?}lokeissa  NOUN_BACK_POSS_AN_OPT  ;

+Pl+Nom:t{hyph?}lokit  NOUN_BACK_CLIT_OPT  ;

+Pl+Par:ja{hyph?}lokkeja  NOUN_BACK_POSS_OPT  ;

+Pl+Tra:iksi{hyph?}lokeikse  NOUN_BACK_POSS  ;

+Pl+Tra:iksi{hyph?}lokeiksi  NOUN_BACK_CLIT_OPT  ;

+Sg+Abe:tta{hyph?}lokitta  NOUN_BACK_POSS_AN_OPT  ;

+Sg+Abl:lta{hyph?}lokilta  NOUN_BACK_POSS_AN_OPT  ;

+Sg+Ade:lla{hyph?}lokilla  NOUN_BACK_POSS_AN_OPT  ;

+Sg+All:lle{hyph?}lokille  NOUN_BACK_POSS_EN_OPT  ;

+Sg+Ela:sta{hyph?}lokista  NOUN_BACK_POSS_AN_OPT  ;

+Sg+Ess:na{hyph?}lokkina  NOUN_BACK_POSS_AN_OPT  ;

+Sg+Gen:n{hyph?}lokin  NOUN_BACK_CLIT_OPT  ;

+Sg+Ine:ssa{hyph?}lokissa  NOUN_BACK_POSS_AN_OPT  ;

+Sg+Nom:{hyph?}lokki  NOUN_BACK_CLIT_OPT  ;

+Sg+Par:a{hyph?}lokkia  NOUN_BACK_POSS_OPT  ;

+Sg+Tra:ksi{hyph?}lokikse  NOUN_BACK_POSS  ;

+Sg+Tra:ksi{hyph?}lokiksi  NOUN_BACK_CLIT_OPT  ;


LEXICON NOUN_51isomaksaruoho

+Pl+Abe:itta{hyph?}maksa{hyph?}ruohoitta  NOUN_BACK_POSS_AN_OPT  ;

+Pl+Abl:ilta{hyph?}maksa{hyph?}ruohoilta  NOUN_BACK_POSS_AN_OPT  ;

+Pl+Ade:illa{hyph?}maksa{hyph?}ruohoilla  NOUN_BACK_POSS_AN_OPT  ;

+Pl+All:ille{hyph?}maksa{hyph?}ruohoille  NOUN_BACK_POSS_EN_OPT  ;

+Pl+Ela:ista{hyph?}maksa{hyph?}ruohoista  NOUN_BACK_POSS_AN_OPT  ;

+Pl+Ess:ina{hyph?}maksa{hyph?}ruohoina  NOUN_BACK_POSS_AN_OPT  ;

+Pl+Gen:jen{hyph?}maksa{hyph?}ruohojen  NOUN_BACK_CLIT_OPT  ;

+Pl+Ine:issa{hyph?}maksa{hyph?}ruohoissa  NOUN_BACK_POSS_AN_OPT  ;

+Pl+Nom:t{hyph?}maksa{hyph?}ruohot  NOUN_BACK_CLIT_OPT  ;

+Pl+Par:ja{hyph?}maksa{hyph?}ruohoja  NOUN_BACK_POSS_OPT  ;

+Pl+Tra:iksi{hyph?}maksa{hyph?}ruohoikse  NOUN_BACK_POSS  ;

+Pl+Tra:iksi{hyph?}maksa{hyph?}ruohoiksi  NOUN_BACK_CLIT_OPT  ;

+Sg+Abe:tta{hyph?}maksa{hyph?}ruohotta  NOUN_BACK_POSS_AN_OPT  ;

+Sg+Abl:lta{hyph?}maksa{hyph?}ruoholta  NOUN_BACK_POSS_AN_OPT  ;

+Sg+Ade:lla{hyph?}maksa{hyph?}ruoholla  NOUN_BACK_POSS_AN_OPT  ;

+Sg+All:lle{hyph?}maksa{hyph?}ruoholle  NOUN_BACK_POSS_EN_OPT  ;

+Sg+Ela:sta{hyph?}maksa{hyph?}ruohosta  NOUN_BACK_POSS_AN_OPT  ;

+Sg+Ess:na{hyph?}maksa{hyph?}ruohona  NOUN_BACK_POSS_AN_OPT  ;

+Sg+Gen:n{hyph?}maksa{hyph?}ruohon  NOUN_BACK_CLIT_OPT  ;

+Sg+Ine:ssa{hyph?}maksa{hyph?}ruohossa  NOUN_BACK_POSS_AN_OPT  ;

+Sg+Nom:{hyph?}maksa{hyph?}ruoho  NOUN_BACK_CLIT_OPT  ;

+Sg+Par:a{hyph?}maksa{hyph?}ruohoa  NOUN_BACK_POSS_OPT  ;

+Sg+Tra:ksi{hyph?}maksa{hyph?}ruohokse  NOUN_BACK_POSS  ;

+Sg+Tra:ksi{hyph?}maksa{hyph?}ruohoksi  NOUN_BACK_CLIT_OPT  ;


LEXICON NOUN_51isomasto

+Pl+Abe:itta{hyph?}mastoitta  NOUN_BACK_POSS_AN_OPT  ;

+Pl+Abl:ilta{hyph?}mastoilta  NOUN_BACK_POSS_AN_OPT  ;

+Pl+Ade:illa{hyph?}mastoilla  NOUN_BACK_POSS_AN_OPT  ;

+Pl+All:ille{hyph?}mastoille  NOUN_BACK_POSS_EN_OPT  ;

+Pl+Ela:ista{hyph?}mastoista  NOUN_BACK_POSS_AN_OPT  ;

+Pl+Ess:ina{hyph?}mastoina  NOUN_BACK_POSS_AN_OPT  ;

+Pl+Gen:jen{hyph?}mastojen  NOUN_BACK_CLIT_OPT  ;

+Pl+Ine:issa{hyph?}mastoissa  NOUN_BACK_POSS_AN_OPT  ;

+Pl+Nom:t{hyph?}mastot  NOUN_BACK_CLIT_OPT  ;

+Pl+Par:ja{hyph?}mastoja  NOUN_BACK_POSS_OPT  ;

+Pl+Tra:iksi{hyph?}mastoikse  NOUN_BACK_POSS  ;

+Pl+Tra:iksi{hyph?}mastoiksi  NOUN_BACK_CLIT_OPT  ;

+Sg+Abe:tta{hyph?}mastotta  NOUN_BACK_POSS_AN_OPT  ;

+Sg+Abl:lta{hyph?}mastolta  NOUN_BACK_POSS_AN_OPT  ;

+Sg+Ade:lla{hyph?}mastolla  NOUN_BACK_POSS_AN_OPT  ;

+Sg+All:lle{hyph?}mastolle  NOUN_BACK_POSS_EN_OPT  ;

+Sg+Ela:sta{hyph?}mastosta  NOUN_BACK_POSS_AN_OPT  ;

+Sg+Ess:na{hyph?}mastona  NOUN_BACK_POSS_AN_OPT  ;

+Sg+Gen:n{hyph?}maston  NOUN_BACK_CLIT_OPT  ;

+Sg+Ine:ssa{hyph?}mastossa  NOUN_BACK_POSS_AN_OPT  ;

+Sg+Nom:{hyph?}masto  NOUN_BACK_CLIT_OPT  ;

+Sg+Par:a{hyph?}mastoa  NOUN_BACK_POSS_OPT  ;

+Sg+Tra:ksi{hyph?}mastokse  NOUN_BACK_POSS  ;

+Sg+Tra:ksi{hyph?}mastoksi  NOUN_BACK_CLIT_OPT  ;


LEXICON NOUN_51isopanda

+Pl+Abe:itta{hyph?}pandoitta  NOUN_BACK_POSS_AN_OPT  ;

+Pl+Abl:ilta{hyph?}pandoilta  NOUN_BACK_POSS_AN_OPT  ;

+Pl+Ade:illa{hyph?}pandoilla  NOUN_BACK_POSS_AN_OPT  ;

+Pl+All:ille{hyph?}pandoille  NOUN_BACK_POSS_EN_OPT  ;

+Pl+Ela:ista{hyph?}pandoista  NOUN_BACK_POSS_AN_OPT  ;

+Pl+Ess:ina{hyph?}pandoina  NOUN_BACK_POSS_AN_OPT  ;

+Pl+Gen:jen{hyph?}pandojen  NOUN_BACK_CLIT_OPT  ;

+Pl+Ine:issa{hyph?}pandoissa  NOUN_BACK_POSS_AN_OPT  ;

+Pl+Nom:t{hyph?}pandat  NOUN_BACK_CLIT_OPT  ;

+Pl+Par:ja{hyph?}pandoja  NOUN_BACK_POSS_OPT  ;

+Pl+Tra:iksi{hyph?}pandoikse  NOUN_BACK_POSS  ;

+Pl+Tra:iksi{hyph?}pandoiksi  NOUN_BACK_CLIT_OPT  ;

+Sg+Abe:tta{hyph?}pandatta  NOUN_BACK_POSS_AN_OPT  ;

+Sg+Abl:lta{hyph?}pandalta  NOUN_BACK_POSS_AN_OPT  ;

+Sg+Ade:lla{hyph?}pandalla  NOUN_BACK_POSS_AN_OPT  ;

+Sg+All:lle{hyph?}pandalle  NOUN_BACK_POSS_EN_OPT  ;

+Sg+Ela:sta{hyph?}pandasta  NOUN_BACK_POSS_AN_OPT  ;

+Sg+Ess:na{hyph?}pandana  NOUN_BACK_POSS_AN_OPT  ;

+Sg+Gen:n{hyph?}pandan  NOUN_BACK_CLIT_OPT  ;

+Sg+Ine:ssa{hyph?}pandassa  NOUN_BACK_POSS_AN_OPT  ;

+Sg+Nom:{hyph?}panda  NOUN_BACK_CLIT_OPT  ;

+Sg+Par:a{hyph?}pandaa  NOUN_BACK_POSS_OPT  ;

+Sg+Tra:ksi{hyph?}pandakse  NOUN_BACK_POSS  ;

+Sg+Tra:ksi{hyph?}pandaksi  NOUN_BACK_CLIT_OPT  ;


LEXICON NOUN_51isopistooli

+Pl+Abe:itta{hyph?}pistooleitta  NOUN_BACK_POSS_AN_OPT  ;

+Pl+Abl:ilta{hyph?}pistooleilta  NOUN_BACK_POSS_AN_OPT  ;

+Pl+Ade:illa{hyph?}pistooleilla  NOUN_BACK_POSS_AN_OPT  ;

+Pl+All:ille{hyph?}pistooleille  NOUN_BACK_POSS_EN_OPT  ;

+Pl+Ela:ista{hyph?}pistooleista  NOUN_BACK_POSS_AN_OPT  ;

+Pl+Ess:ina{hyph?}pistooleina  NOUN_BACK_POSS_AN_OPT  ;

+Pl+Gen:jen{hyph?}pistoolien  NOUN_BACK_CLIT_OPT  ;

+Pl+Ine:issa{hyph?}pistooleissa  NOUN_BACK_POSS_AN_OPT  ;

+Pl+Nom:t{hyph?}pistoolit  NOUN_BACK_CLIT_OPT  ;

+Pl+Par:ja{hyph?}pistooleja  NOUN_BACK_POSS_OPT  ;

+Pl+Tra:iksi{hyph?}pistooleikse  NOUN_BACK_POSS  ;

+Pl+Tra:iksi{hyph?}pistooleiksi  NOUN_BACK_CLIT_OPT  ;

+Sg+Abe:tta{hyph?}pistoolitta  NOUN_BACK_POSS_AN_OPT  ;

+Sg+Abl:lta{hyph?}pistoolilta  NOUN_BACK_POSS_AN_OPT  ;

+Sg+Ade:lla{hyph?}pistoolilla  NOUN_BACK_POSS_AN_OPT  ;

+Sg+All:lle{hyph?}pistoolille  NOUN_BACK_POSS_EN_OPT  ;

+Sg+Ela:sta{hyph?}pistoolista  NOUN_BACK_POSS_AN_OPT  ;

+Sg+Ess:na{hyph?}pistoolina  NOUN_BACK_POSS_AN_OPT  ;

+Sg+Gen:n{hyph?}pistoolin  NOUN_BACK_CLIT_OPT  ;

+Sg+Ine:ssa{hyph?}pistoolissa  NOUN_BACK_POSS_AN_OPT  ;

+Sg+Nom:{hyph?}pistooli  NOUN_BACK_CLIT_OPT  ;

+Sg+Par:a{hyph?}pistoolia  NOUN_BACK_POSS_OPT  ;

+Sg+Tra:ksi{hyph?}pistoolikse  NOUN_BACK_POSS  ;

+Sg+Tra:ksi{hyph?}pistooliksi  NOUN_BACK_CLIT_OPT  ;


LEXICON NOUN_51isopurje

+Pl+Abe:itta{hyph?}purjeitta  NOUN_BACK_POSS_AN_OPT  ;

+Pl+Abl:ilta{hyph?}purjeilta  NOUN_BACK_POSS_AN_OPT  ;

+Pl+Ade:illa{hyph?}purjeilla  NOUN_BACK_POSS_AN_OPT  ;

+Pl+All:ille{hyph?}purjeille  NOUN_BACK_POSS_EN_OPT  ;

+Pl+Ela:ista{hyph?}purjeista  NOUN_BACK_POSS_AN_OPT  ;

+Pl+Ess:ina{hyph?}purjeina  NOUN_BACK_POSS_AN_OPT  ;

+Pl+Gen:jen{hyph?}purjeiden  NOUN_BACK_CLIT_OPT  ;

+Pl+Gen:jen{hyph?}purjeitten  NOUN_BACK_CLIT_OPT  ;

+Pl+Ine:issa{hyph?}purjeissa  NOUN_BACK_POSS_AN_OPT  ;

+Pl+Nom:t{hyph?}purjeet  NOUN_BACK_CLIT_OPT  ;

+Pl+Par:ja{hyph?}purjeita  NOUN_BACK_POSS_OPT  ;

+Pl+Tra:iksi{hyph?}purjeikse  NOUN_BACK_POSS  ;

+Pl+Tra:iksi{hyph?}purjeiksi  NOUN_BACK_CLIT_OPT  ;

+Sg+Abe:tta{hyph?}purjeetta  NOUN_BACK_POSS_AN_OPT  ;

+Sg+Abl:lta{hyph?}purjeelta  NOUN_BACK_POSS_AN_OPT  ;

+Sg+Ade:lla{hyph?}purjeella  NOUN_BACK_POSS_AN_OPT  ;

+Sg+All:lle{hyph?}purjeelle  NOUN_BACK_POSS_EN_OPT  ;

+Sg+Ela:sta{hyph?}purjeesta  NOUN_BACK_POSS_AN_OPT  ;

+Sg+Ess:na{hyph?}purjeena  NOUN_BACK_POSS_AN_OPT  ;

+Sg+Gen:n{hyph?}purjeen  NOUN_BACK_CLIT_OPT  ;

+Sg+Ine:ssa{hyph?}purjeessa  NOUN_BACK_POSS_AN_OPT  ;

+Sg+Nom:{hyph?}purje  NOUN_BACK_CLIT_OPT  ;

+Sg+Par:a{hyph?}purjetta  NOUN_BACK_POSS_OPT  ;

+Sg+Tra:ksi{hyph?}purjeekse  NOUN_BACK_POSS  ;

+Sg+Tra:ksi{hyph?}purjeeksi  NOUN_BACK_CLIT_OPT  ;


LEXICON NOUN_51isorokko

+Pl+Abe:itta{hyph?}rokoitta  NOUN_BACK_POSS_AN_OPT  ;

+Pl+Abl:ilta{hyph?}rokoilta  NOUN_BACK_POSS_AN_OPT  ;

+Pl+Ade:illa{hyph?}rokoilla  NOUN_BACK_POSS_AN_OPT  ;

+Pl+All:ille{hyph?}rokoille  NOUN_BACK_POSS_EN_OPT  ;

+Pl+Ela:ista{hyph?}rokoista  NOUN_BACK_POSS_AN_OPT  ;

+Pl+Ess:ina{hyph?}rokkoina  NOUN_BACK_POSS_AN_OPT  ;

+Pl+Gen:jen{hyph?}rokkojen  NOUN_BACK_CLIT_OPT  ;

+Pl+Ine:issa{hyph?}rokoissa  NOUN_BACK_POSS_AN_OPT  ;

+Pl+Nom:t{hyph?}rokot  NOUN_BACK_CLIT_OPT  ;

+Pl+Par:ja{hyph?}rokkoja  NOUN_BACK_POSS_OPT  ;

+Pl+Tra:iksi{hyph?}rokoikse  NOUN_BACK_POSS  ;

+Pl+Tra:iksi{hyph?}rokoiksi  NOUN_BACK_CLIT_OPT  ;

+Sg+Abe:tta{hyph?}rokotta  NOUN_BACK_POSS_AN_OPT  ;

+Sg+Abl:lta{hyph?}rokolta  NOUN_BACK_POSS_AN_OPT  ;

+Sg+Ade:lla{hyph?}rokolla  NOUN_BACK_POSS_AN_OPT  ;

+Sg+All:lle{hyph?}rokolle  NOUN_BACK_POSS_EN_OPT  ;

+Sg+Ela:sta{hyph?}rokosta  NOUN_BACK_POSS_AN_OPT  ;

+Sg+Ess:na{hyph?}rokkona  NOUN_BACK_POSS_AN_OPT  ;

+Sg+Gen:n{hyph?}rokon  NOUN_BACK_CLIT_OPT  ;

+Sg+Ine:ssa{hyph?}rokossa  NOUN_BACK_POSS_AN_OPT  ;

+Sg+Nom:{hyph?}rokko  NOUN_BACK_CLIT_OPT  ;

+Sg+Nom:{hyph?}rokko  NOUN_BACK_POSS_OPT  ;

+Sg+Par:a{hyph?}rokkoa  NOUN_BACK_POSS_OPT  ;

+Sg+Tra:ksi{hyph?}rokokse  NOUN_BACK_POSS  ;

+Sg+Tra:ksi{hyph?}rokoksi  NOUN_BACK_CLIT_OPT  ;


LEXICON NOUN_51isorumpu

+Pl+Abe:itta{hyph?}rummuitta  NOUN_BACK_POSS_AN_OPT  ;

+Pl+Abl:ilta{hyph?}rummuilta  NOUN_BACK_POSS_AN_OPT  ;

+Pl+Ade:illa{hyph?}rummuilla  NOUN_BACK_POSS_AN_OPT  ;

+Pl+All:ille{hyph?}rummuille  NOUN_BACK_POSS_EN_OPT  ;

+Pl+Ela:ista{hyph?}rummuista  NOUN_BACK_POSS_AN_OPT  ;

+Pl+Ess:ina{hyph?}rumpuina  NOUN_BACK_POSS_AN_OPT  ;

+Pl+Gen:jen{hyph?}rumpujen  NOUN_BACK_CLIT_OPT  ;

+Pl+Ine:issa{hyph?}rummuissa  NOUN_BACK_POSS_AN_OPT  ;

+Pl+Nom:t{hyph?}rummut  NOUN_BACK_CLIT_OPT  ;

+Pl+Par:ja{hyph?}rumpuja  NOUN_BACK_POSS_OPT  ;

+Pl+Tra:iksi{hyph?}rummuikse  NOUN_BACK_POSS  ;

+Pl+Tra:iksi{hyph?}rummuiksi  NOUN_BACK_CLIT_OPT  ;

+Sg+Abe:tta{hyph?}rummutta  NOUN_BACK_POSS_AN_OPT  ;

+Sg+Abl:lta{hyph?}rummulta  NOUN_BACK_POSS_AN_OPT  ;

+Sg+Ade:lla{hyph?}rummulla  NOUN_BACK_POSS_AN_OPT  ;

+Sg+All:lle{hyph?}rummulle  NOUN_BACK_POSS_EN_OPT  ;

+Sg+Ela:sta{hyph?}rummusta  NOUN_BACK_POSS_AN_OPT  ;

+Sg+Ess:na{hyph?}rumpuna  NOUN_BACK_POSS_AN_OPT  ;

+Sg+Gen:n{hyph?}rummun  NOUN_BACK_CLIT_OPT  ;

+Sg+Ine:ssa{hyph?}rummussa  NOUN_BACK_POSS_AN_OPT  ;

+Sg+Nom:{hyph?}rumpu  NOUN_BACK_CLIT_OPT  ;

+Sg+Nom:{hyph?}rumpu  NOUN_BACK_POSS_OPT  ;

+Sg+Par:a{hyph?}rumpua  NOUN_BACK_POSS_OPT  ;

+Sg+Tra:ksi{hyph?}rummukse  NOUN_BACK_POSS  ;

+Sg+Tra:ksi{hyph?}rummuksi  NOUN_BACK_CLIT_OPT  ;


LEXICON NOUN_51isosisar

+Pl+Abe:itta{hyph?}sisaritta  NOUN_BACK_POSS_AN_OPT  ;

+Pl+Abl:ilta{hyph?}sisarilta  NOUN_BACK_POSS_AN_OPT  ;

+Pl+Ade:illa{hyph?}sisarilla  NOUN_BACK_POSS_AN_OPT  ;

+Pl+All:ille{hyph?}sisarille  NOUN_BACK_POSS_EN_OPT  ;

+Pl+Ela:ista{hyph?}sisarista  NOUN_BACK_POSS_AN_OPT  ;

+Pl+Ess:ina{hyph?}sisarina  NOUN_BACK_POSS_AN_OPT  ;

+Pl+Gen:jen{hyph?}sisarten  NOUN_BACK_CLIT_OPT  ;

+Pl+Ine:issa{hyph?}sisarissa  NOUN_BACK_POSS_AN_OPT  ;

+Pl+Nom:t{hyph?}sisaret  NOUN_BACK_CLIT_OPT  ;

+Pl+Par:ja{hyph?}sisaria  NOUN_BACK_POSS_OPT  ;

+Pl+Tra:iksi{hyph?}sisarikse  NOUN_BACK_POSS  ;

+Pl+Tra:iksi{hyph?}sisariksi  NOUN_BACK_CLIT_OPT  ;

+Sg+Abe:tta{hyph?}sisaretta  NOUN_BACK_POSS_AN_OPT  ;

+Sg+Abl:lta{hyph?}sisarelta  NOUN_BACK_POSS_AN_OPT  ;

+Sg+Ade:lla{hyph?}sisarella  NOUN_BACK_POSS_AN_OPT  ;

+Sg+All:lle{hyph?}sisarelle  NOUN_BACK_POSS_EN_OPT  ;

+Sg+Ela:sta{hyph?}sisaresta  NOUN_BACK_POSS_AN_OPT  ;

+Sg+Ess:na{hyph?}sisarena  NOUN_BACK_POSS_AN_OPT  ;

+Sg+Gen:n{hyph?}sisaren  NOUN_BACK_CLIT_OPT  ;

+Sg+Ine:ssa{hyph?}sisaressa  NOUN_BACK_POSS_AN_OPT  ;

+Sg+Nom:{hyph?}sisar  NOUN_BACK_CLIT_OPT  ;

+Sg+Par:a{hyph?}sisarta  NOUN_BACK_POSS_OPT  ;

+Sg+Tra:ksi{hyph?}sisarekse  NOUN_BACK_POSS  ;

+Sg+Tra:ksi{hyph?}sisareksi  NOUN_BACK_CLIT_OPT  ;


LEXICON NOUN_51isosisko

+Pl+Abe:itta{hyph?}siskoitta  NOUN_BACK_POSS_AN_OPT  ;

+Pl+Abl:ilta{hyph?}siskoilta  NOUN_BACK_POSS_AN_OPT  ;

+Pl+Ade:illa{hyph?}siskoilla  NOUN_BACK_POSS_AN_OPT  ;

+Pl+All:ille{hyph?}siskoille  NOUN_BACK_POSS_EN_OPT  ;

+Pl+Ela:ista{hyph?}siskoista  NOUN_BACK_POSS_AN_OPT  ;

+Pl+Ess:ina{hyph?}siskoina  NOUN_BACK_POSS_AN_OPT  ;

+Pl+Gen:jen{hyph?}siskojen  NOUN_BACK_CLIT_OPT  ;

+Pl+Ill:ihin{hyph?}siskoihin  NOUN_BACK_CLIT_OPT  ;

+Pl+Ine:issa{hyph?}siskoissa  NOUN_BACK_POSS_AN_OPT  ;

+Pl+Nom:t{hyph?}siskot  NOUN_BACK_CLIT_OPT  ;

+Pl+Par:ja{hyph?}siskoja  NOUN_BACK_POSS_OPT  ;

+Pl+Tra:iksi{hyph?}siskoikse  NOUN_BACK_POSS  ;

+Pl+Tra:iksi{hyph?}siskoiksi  NOUN_BACK_CLIT_OPT  ;

+Sg+Abe:tta{hyph?}siskotta  NOUN_BACK_POSS_AN_OPT  ;

+Sg+Abl:lta{hyph?}siskolta  NOUN_BACK_POSS_AN_OPT  ;

+Sg+Ade:lla{hyph?}siskolla  NOUN_BACK_POSS_AN_OPT  ;

+Sg+All:lle{hyph?}siskolle  NOUN_BACK_POSS_EN_OPT  ;

+Sg+Ela:sta{hyph?}siskosta  NOUN_BACK_POSS_AN_OPT  ;

+Sg+Ess:na{hyph?}siskona  NOUN_BACK_POSS_AN_OPT  ;

+Sg+Gen:n{hyph?}siskon  NOUN_BACK_CLIT_OPT  ;

+Sg+Ill:on{hyph?}siskoon  NOUN_BACK_CLIT_OPT  ;

+Sg+Ine:ssa{hyph?}siskossa  NOUN_BACK_POSS_AN_OPT  ;

+Sg+Nom:{hyph?}sisko  NOUN_BACK_CLIT_OPT  ;

+Sg+Par:a{hyph?}siskoa  NOUN_BACK_POSS_OPT  ;

+Sg+Tra:ksi{hyph?}siskokse  NOUN_BACK_POSS  ;

+Sg+Tra:ksi{hyph?}siskoksi  NOUN_BACK_CLIT_OPT  ;


LEXICON NOUN_51isotaivot

+Sg+Nom:t{hyph?}aivot  NOUN_BACK_POSS_OPT  ;


LEXICON NOUN_51isovarvas

+Pl+Abe:itta{hyph?}varpaitta  NOUN_BACK_POSS_AN_OPT  ;

+Pl+Abl:ilta{hyph?}varpailta  NOUN_BACK_POSS_AN_OPT  ;

+Pl+Ade:illa{hyph?}varpailla  NOUN_BACK_POSS_AN_OPT  ;

+Pl+All:ille{hyph?}varpaille  NOUN_BACK_POSS_EN_OPT  ;

+Pl+Ela:ista{hyph?}varpaista  NOUN_BACK_POSS_AN_OPT  ;

+Pl+Ess:ina{hyph?}varpaina  NOUN_BACK_POSS_AN_OPT  ;

+Pl+Gen:jen{hyph?}varvasten  NOUN_BACK_CLIT_OPT  ;

+Pl+Ill:hin{hyph?}varpaisiin  NOUN_BACK_CLIT_OPT  ;

+Pl+Ine:issa{hyph?}varpaissa  NOUN_BACK_POSS_AN_OPT  ;

+Pl+Nom:t{hyph?}varpaat  NOUN_BACK_CLIT_OPT  ;

+Pl+Par:ja{hyph?}varpaita  NOUN_BACK_POSS_OPT  ;

+Pl+Tra:iksi{hyph?}varpaikse  NOUN_BACK_POSS  ;

+Pl+Tra:iksi{hyph?}varpaiksi  NOUN_BACK_CLIT_OPT  ;

+Sg+Abe:tta{hyph?}varpaatta  NOUN_BACK_POSS_AN_OPT  ;

+Sg+Abl:lta{hyph?}varpaalta  NOUN_BACK_POSS_AN_OPT  ;

+Sg+Ade:lla{hyph?}varpaalla  NOUN_BACK_POSS_AN_OPT  ;

+Sg+All:lle{hyph?}varpaalle  NOUN_BACK_POSS_EN_OPT  ;

+Sg+Ela:sta{hyph?}varpaasta  NOUN_BACK_POSS_AN_OPT  ;

+Sg+Ess:na{hyph?}varpaana  NOUN_BACK_POSS_AN_OPT  ;

+Sg+Gen:n{hyph?}varpaan  NOUN_BACK_CLIT_OPT  ;

+Sg+Ill:on{hyph?}varpaaseen  NOUN_BACK_CLIT_OPT  ;

+Sg+Ine:ssa{hyph?}varpaassa  NOUN_BACK_POSS_AN_OPT  ;

+Sg+Nom:{hyph?}varvas  NOUN_BACK_CLIT_OPT  ;

+Sg+Par:a{hyph?}varvasta  NOUN_BACK_POSS_OPT  ;

+Sg+Tra:ksi{hyph?}varpaakse  NOUN_BACK_POSS  ;

+Sg+Tra:ksi{hyph?}varpaaksi  NOUN_BACK_CLIT_OPT  ;


LEXICON NOUN_51isoveli

+Pl+Abe:itta{hyph?}veljittä  NOUN_FRONT_POSS_ÄN_OPT  ;

+Pl+Abl:ilta{hyph?}veljiltä  NOUN_FRONT_POSS_ÄN_OPT  ;

+Pl+Ade:illa{hyph?}veljillä  NOUN_FRONT_POSS_ÄN_OPT  ;

+Pl+All:ille{hyph?}veljille  NOUN_BACK_POSS_EN_OPT  ;

+Pl+Ela:ista{hyph?}veljistä  NOUN_FRONT_POSS_ÄN_OPT  ;

+Pl+Ess:ina{hyph?}veljinä  NOUN_FRONT_POSS_ÄN_OPT  ;

+Pl+Gen:jen{hyph?}veljien  NOUN_BACK_CLIT_OPT  ;

+Pl+Ill:ihin{hyph?}veljiin  NOUN_BACK_CLIT_OPT  ;

+Pl+Ine:issa{hyph?}veljissä  NOUN_FRONT_POSS_ÄN_OPT  ;

+Pl+Nom:t{hyph?}veljet  NOUN_BACK_CLIT_OPT  ;

+Pl+Par:ja{hyph?}veljiä  NOUN_BACK_POSS_OPT  ;

+Pl+Tra:iksi{hyph?}veljikse  NOUN_BACK_POSS  ;

+Pl+Tra:iksi{hyph?}veljiksi  NOUN_BACK_CLIT_OPT  ;

+Sg+Abe:tta{hyph?}veljettä  NOUN_FRONT_POSS_ÄN_OPT  ;

+Sg+Abl:lta{hyph?}veljeltä  NOUN_FRONT_POSS_ÄN_OPT  ;

+Sg+Ade:lla{hyph?}veljellä  NOUN_FRONT_POSS_ÄN_OPT  ;

+Sg+All:lle{hyph?}veljelle  NOUN_BACK_POSS_EN_OPT  ;

+Sg+Ela:sta{hyph?}veljestä  NOUN_FRONT_POSS_ÄN_OPT  ;

+Sg+Ess:na{hyph?}veljenä  NOUN_FRONT_POSS_ÄN_OPT  ;

+Sg+Gen:n{hyph?}veljen  NOUN_BACK_CLIT_OPT  ;

+Sg+Ill:on{hyph?}veljeen  NOUN_BACK_CLIT_OPT  ;

+Sg+Ine:ssa{hyph?}veljessä  NOUN_FRONT_POSS_ÄN_OPT  ;

+Sg+Nom:{hyph?}veli  NOUN_BACK_CLIT_OPT  ;

+Sg+Par:a{hyph?}veljeä  NOUN_BACK_POSS_OPT  ;

+Sg+Tra:ksi{hyph?}veljekse  NOUN_BACK_POSS  ;

+Sg+Tra:ksi{hyph?}veljeksi  NOUN_BACK_CLIT_OPT  ;


LEXICON NOUN_51isoviha

+Pl+Abe:itta{hyph?}vihoitta  NOUN_BACK_POSS_AN_OPT  ;

+Pl+Abl:ilta{hyph?}vihoilta  NOUN_BACK_POSS_AN_OPT  ;

+Pl+Ade:illa{hyph?}vihoilla  NOUN_BACK_POSS_AN_OPT  ;

+Pl+All:ille{hyph?}vihoille  NOUN_BACK_POSS_EN_OPT  ;

+Pl+Ela:ista{hyph?}vihoista  NOUN_BACK_POSS_AN_OPT  ;

+Pl+Ess:ina{hyph?}vihoina  NOUN_BACK_POSS_AN_OPT  ;

+Pl+Gen:jen{hyph?}vihojen  NOUN_BACK_CLIT_OPT  ;

+Pl+Ill:ihin{hyph?}vihoihin  NOUN_BACK_CLIT_OPT  ;

+Pl+Ine:issa{hyph?}vihoissa  NOUN_BACK_POSS_AN_OPT  ;

+Pl+Nom:t{hyph?}vihot  NOUN_BACK_CLIT_OPT  ;

+Pl+Par:ja{hyph?}vihoja  NOUN_BACK_POSS_OPT  ;

+Pl+Tra:iksi{hyph?}vihoikse  NOUN_BACK_POSS  ;

+Pl+Tra:iksi{hyph?}vihoiksi  NOUN_BACK_CLIT_OPT  ;

+Sg+Abe:tta{hyph?}vihatta  NOUN_BACK_POSS_AN_OPT  ;

+Sg+Abl:lta{hyph?}vihalta  NOUN_BACK_POSS_AN_OPT  ;

+Sg+Ade:lla{hyph?}vihalla  NOUN_BACK_POSS_AN_OPT  ;

+Sg+All:lle{hyph?}vihalle  NOUN_BACK_POSS_EN_OPT  ;

+Sg+Ela:sta{hyph?}vihasta  NOUN_BACK_POSS_AN_OPT  ;

+Sg+Ess:na{hyph?}vihana  NOUN_BACK_POSS_AN_OPT  ;

+Sg+Gen:n{hyph?}vihan  NOUN_BACK_CLIT_OPT  ;

+Sg+Ill:on{hyph?}vihaan  NOUN_BACK_CLIT_OPT  ;

+Sg+Ine:ssa{hyph?}vihassa  NOUN_BACK_POSS_AN_OPT  ;

+Sg+Nom:{hyph?}viha  NOUN_BACK_CLIT_OPT  ;

+Sg+Par:a{hyph?}vihaa  NOUN_BACK_POSS_OPT  ;

+Sg+Tra:ksi{hyph?}vihakse  NOUN_BACK_POSS  ;

+Sg+Tra:ksi{hyph?}vihaksi  NOUN_BACK_CLIT_OPT  ;


LEXICON NOUN_51karkearehu

+Pl+Abe:itta{hyph?}rehuitta  NOUN_BACK_POSS_AN_OPT  ;

+Pl+Abl:ilta{hyph?}rehuilta  NOUN_BACK_POSS_AN_OPT  ;

+Pl+Ade:illa{hyph?}rehuilla  NOUN_BACK_POSS_AN_OPT  ;

+Pl+All:ille{hyph?}rehuille  NOUN_BACK_POSS_EN_OPT  ;

+Pl+Ela:ista{hyph?}rehuista  NOUN_BACK_POSS_AN_OPT  ;

+Pl+Ess:ina{hyph?}rehuina  NOUN_BACK_POSS_AN_OPT  ;

+Pl+Gen:iden{hyph?}rehujen  NOUN_BACK_CLIT_OPT  ;

+Pl+Ine:issa{hyph?}rehuissa  NOUN_BACK_POSS_AN_OPT  ;

+Pl+Nom:at{hyph?}rehut  NOUN_BACK_CLIT_OPT  ;

+Pl+Par:ita{hyph?}rehuja  NOUN_BACK_POSS_AN_OPT  ;

+Pl+Tra:iksi{hyph?}rehuikse  NOUN_BACK_POSS_EN_OBL  ;

+Pl+Tra:iksi{hyph?}rehuiksi  NOUN_BACK_CLIT_OPT  ;

+Sg+Abe:atta{hyph?}rehutta  NOUN_BACK_POSS_AN_OPT  ;

+Sg+Abl:alta{hyph?}rehulta  NOUN_BACK_POSS_AN_OPT  ;

+Sg+Ade:alla{hyph?}rehulla  NOUN_BACK_POSS_AN_OPT  ;

+Sg+All:alle{hyph?}rehulle  NOUN_BACK_POSS_EN_OPT  ;

+Sg+Ela:asta{hyph?}rehusta  NOUN_BACK_POSS_AN_OPT  ;

+Sg+Ess:ana{hyph?}rehuna  NOUN_BACK_POSS_AN_OPT  ;

+Sg+Gen:an{hyph?}rehun  NOUN_BACK_CLIT_OPT  ;

+Sg+Ine:assa{hyph?}rehussa  NOUN_BACK_POSS_AN_OPT  ;

+Sg+Nom:a{hyph?}rehu  NOUN_BACK_CLIT_OPT  ;

+Sg+Par:aa{hyph?}rehua  NOUN_BACK_POSS_AN_OPT  ;

+Sg+Tra:aksi{hyph?}rehukse  NOUN_BACK_POSS_EN_OBL  ;

+Sg+Tra:aksi{hyph?}rehuksi  NOUN_BACK_CLIT_OPT  ;


LEXICON NOUN_51kevytsarja

+Pl+Abe:ittä{hyph?}sarjoitta  NOUN_BACK_POSS_AN_OPT  ;

+Pl+Abl:iltä{hyph?}sarjoilta  NOUN_BACK_POSS_AN_OPT  ;

+Pl+Ade:illä{hyph?}sarjoilla  NOUN_BACK_POSS_AN_OPT  ;

+Pl+All:ille{hyph?}sarjoille  NOUN_BACK_POSS_EN_OPT  ;

+Pl+Ela:istä{hyph?}sarjoista  NOUN_BACK_POSS_AN_OPT  ;

+Pl+Ess:inä{hyph?}sarjoina  NOUN_BACK_POSS_AN_OPT  ;

+Pl+Gen:iden{hyph?}sarjojen  NOUN_BACK_CLIT_OPT  ;

+Pl+Ine:issä{hyph?}sarjoissa  NOUN_BACK_POSS_AN_OPT  ;

+Pl+Nom:et{hyph?}sarjat  NOUN_BACK_CLIT_OPT  ;

+Pl+Par:itä{hyph?}sarjoja  NOUN_BACK_POSS_AN_OPT  ;

+Pl+Tra:iksi{hyph?}sarjoikse  NOUN_BACK_POSS_EN_OBL  ;

+Pl+Tra:iksi{hyph?}sarjoiksi  NOUN_BACK_CLIT_OPT  ;

+Sg+Abe:että{hyph?}sarjatta  NOUN_BACK_POSS_AN_OPT  ;

+Sg+Abl:eltä{hyph?}sarjalta  NOUN_BACK_POSS_AN_OPT  ;

+Sg+Ade:ellä{hyph?}sarjalla  NOUN_BACK_POSS_AN_OPT  ;

+Sg+All:elle{hyph?}sarjalle  NOUN_BACK_POSS_EN_OPT  ;

+Sg+Ela:estä{hyph?}sarjasta  NOUN_BACK_POSS_AN_OPT  ;

+Sg+Ess:enä{hyph?}sarjana  NOUN_BACK_POSS_AN_OPT  ;

+Sg+Gen:en{hyph?}sarjan  NOUN_BACK_CLIT_OPT  ;

+Sg+Ine:essä{hyph?}sarjassa  NOUN_BACK_POSS_AN_OPT  ;

+Sg+Nom:t{hyph?}sarja  NOUN_BACK_CLIT_OPT  ;

+Sg+Par:ttä{hyph?}sarjaa  NOUN_BACK_POSS_AN_OPT  ;

+Sg+Tra:eksi{hyph?}sarjakse  NOUN_BACK_POSS_EN_OBL  ;

+Sg+Tra:eksi{hyph?}sarjaksi  NOUN_BACK_CLIT_OPT  ;


LEXICON NOUN_51kirjavapillike

+Pl+Abe:itta{hyph?}pillikkeittä  NOUN_FRONT_POSS_ÄN_OPT  ;

+Pl+Abl:ilta{hyph?}pillikkeiltä  NOUN_FRONT_POSS_ÄN_OPT  ;

+Pl+Ade:illa{hyph?}pillikkeillä  NOUN_FRONT_POSS_ÄN_OPT  ;

+Pl+All:ille{hyph?}pillikkeille  NOUN_BACK_POSS_EN_OPT  ;

+Pl+Ela:ista{hyph?}pillikkeistä  NOUN_FRONT_POSS_ÄN_OPT  ;

+Pl+Ess:ina{hyph?}pillikkeinä  NOUN_FRONT_POSS_ÄN_OPT  ;

+Pl+Gen:ien{hyph?}pillikkeiden  NOUN_BACK_CLIT_OPT  ;

+Pl+Ine:issa{hyph?}pillikkeissä  NOUN_FRONT_POSS_ÄN_OPT  ;

+Pl+Nom:at{hyph?}pillikkeet  NOUN_BACK_CLIT_OPT  ;

+Pl+Par:ia{hyph?}pillikkeitä  NOUN_FRONT_POSS_ÄN_OPT  ;

+Pl+Tra:iksi{hyph?}pillikkeikse  NOUN_BACK_POSS_EN_OBL  ;

+Pl+Tra:iksi{hyph?}pillikkeiksi  NOUN_BACK_CLIT_OPT  ;

+Sg+Abe:atta{hyph?}pillikkeettä  NOUN_FRONT_POSS_ÄN_OPT  ;

+Sg+Abl:alta{hyph?}pillikkeeltä  NOUN_FRONT_POSS_ÄN_OPT  ;

+Sg+Ade:alla{hyph?}pillikkeellä  NOUN_FRONT_POSS_ÄN_OPT  ;

+Sg+All:alle{hyph?}pillikkeelle  NOUN_BACK_POSS_EN_OPT  ;

+Sg+Ela:asta{hyph?}pillikkeestä  NOUN_FRONT_POSS_ÄN_OPT  ;

+Sg+Ess:ana{hyph?}pillikkeena  NOUN_BACK_POSS_AN_OPT  ;

+Sg+Gen:an{hyph?}pillikkeen  NOUN_BACK_CLIT_OPT  ;

+Sg+Ine:assa{hyph?}pillikkeessä  NOUN_FRONT_POSS_ÄN_OPT  ;

+Sg+Nom:a{hyph?}pillike  NOUN_BACK_CLIT_OPT  ;

+Sg+Nom:a{hyph?}pillike  NOUN_BACK_POSS_OPT  ;

+Sg+Par:aa{hyph?}pillikettä  NOUN_FRONT_POSS_ÄN_OPT  ;

+Sg+Tra:aksi{hyph?}pillikkeekse  NOUN_BACK_POSS_EN_OBL  ;

+Sg+Tra:aksi{hyph?}pillikkeeksi  NOUN_BACK_CLIT_OPT  ;


LEXICON NOUN_51kuivakakku

+Pl+Abe:itta{hyph?}kakuitta  NOUN_BACK_POSS_AN_OPT  ;

+Pl+Abl:ilta{hyph?}kakuilta  NOUN_BACK_POSS_AN_OPT  ;

+Pl+Ade:illa{hyph?}kakuilla  NOUN_BACK_POSS_AN_OPT  ;

+Pl+All:ille{hyph?}kakuille  NOUN_BACK_POSS_EN_OPT  ;

+Pl+Ela:ista{hyph?}kakuista  NOUN_BACK_POSS_AN_OPT  ;

+Pl+Ess:ina{hyph?}kakkuina  NOUN_BACK_POSS_AN_OPT  ;

+Pl+Gen:ien{hyph?}kakkujen  NOUN_BACK_CLIT_OPT  ;

+Pl+Ine:issa{hyph?}kakuissa  NOUN_BACK_POSS_AN_OPT  ;

+Pl+Nom:at{hyph?}kakut  NOUN_BACK_CLIT_OPT  ;

+Pl+Par:ia{hyph?}kakkuja  NOUN_BACK_POSS_AN_OPT  ;

+Pl+Tra:iksi{hyph?}kakuikse  NOUN_BACK_POSS_EN_OBL  ;

+Pl+Tra:iksi{hyph?}kakuiksi  NOUN_BACK_CLIT_OPT  ;

+Sg+Abe:atta{hyph?}kakutta  NOUN_BACK_POSS_AN_OPT  ;

+Sg+Abl:alta{hyph?}kakulta  NOUN_BACK_POSS_AN_OPT  ;

+Sg+Ade:alla{hyph?}kakulla  NOUN_BACK_POSS_AN_OPT  ;

+Sg+All:alle{hyph?}kakulle  NOUN_BACK_POSS_EN_OPT  ;

+Sg+Ela:asta{hyph?}kakusta  NOUN_BACK_POSS_AN_OPT  ;

+Sg+Ess:ana{hyph?}kakuna  NOUN_BACK_POSS_AN_OPT  ;

+Sg+Gen:an{hyph?}kakun  NOUN_BACK_CLIT_OPT  ;

+Sg+Ine:assa{hyph?}kakussa  NOUN_BACK_POSS_AN_OPT  ;

+Sg+Nom:a{hyph?}kakku  NOUN_BACK_CLIT_OPT  ;

+Sg+Par:aa{hyph?}kakkua  NOUN_BACK_POSS_AN_OPT  ;

+Sg+Tra:aksi{hyph?}kakukse  NOUN_BACK_POSS_EN_OBL  ;

+Sg+Tra:aksi{hyph?}kakuksi  NOUN_BACK_CLIT_OPT  ;


LEXICON NOUN_51kuivakukka

+Pl+Abe:itta{hyph?}kukitta  NOUN_BACK_POSS_AN_OPT  ;

+Pl+Abl:ilta{hyph?}kukilta  NOUN_BACK_POSS_AN_OPT  ;

+Pl+Ade:illa{hyph?}kukilla  NOUN_BACK_POSS_AN_OPT  ;

+Pl+All:ille{hyph?}kukille  NOUN_BACK_POSS_EN_OPT  ;

+Pl+Ela:ista{hyph?}kukista  NOUN_BACK_POSS_AN_OPT  ;

+Pl+Ess:ina{hyph?}kukkina  NOUN_BACK_POSS_AN_OPT  ;

+Pl+Gen:ien{hyph?}kukkien  NOUN_BACK_CLIT_OPT  ;

+Pl+Ine:issa{hyph?}kukissa  NOUN_BACK_POSS_AN_OPT  ;

+Pl+Nom:at{hyph?}kukat  NOUN_BACK_CLIT_OPT  ;

+Pl+Par:ia{hyph?}kukkia  NOUN_BACK_POSS_AN_OPT  ;

+Pl+Tra:iksi{hyph?}kukikse  NOUN_BACK_POSS_EN_OBL  ;

+Pl+Tra:iksi{hyph?}kukiksi  NOUN_BACK_CLIT_OPT  ;

+Sg+Abe:atta{hyph?}kukatta  NOUN_BACK_POSS_AN_OPT  ;

+Sg+Abl:alta{hyph?}kukalta  NOUN_BACK_POSS_AN_OPT  ;

+Sg+Ade:alla{hyph?}kukalla  NOUN_BACK_POSS_AN_OPT  ;

+Sg+All:alle{hyph?}kukalle  NOUN_BACK_POSS_EN_OPT  ;

+Sg+Ela:asta{hyph?}kukasta  NOUN_BACK_POSS_AN_OPT  ;

+Sg+Ess:ana{hyph?}kukkana  NOUN_BACK_POSS_AN_OPT  ;

+Sg+Gen:an{hyph?}kukan  NOUN_BACK_CLIT_OPT  ;

+Sg+Ine:assa{hyph?}kukassa  NOUN_BACK_POSS_AN_OPT  ;

+Sg+Nom:a{hyph?}kukka  NOUN_BACK_CLIT_OPT  ;

+Sg+Par:aa{hyph?}kukkaa  NOUN_BACK_POSS_AN_OPT  ;

+Sg+Tra:aksi{hyph?}kukakse  NOUN_BACK_POSS_EN_OBL  ;

+Sg+Tra:aksi{hyph?}kukaksi  NOUN_BACK_CLIT_OPT  ;


LEXICON NOUN_51kuivamuona

+Pl+Abe:itta{hyph?}muonitta  NOUN_BACK_POSS_AN_OPT  ;

+Pl+Abl:ilta{hyph?}muonilta  NOUN_BACK_POSS_AN_OPT  ;

+Pl+Ade:illa{hyph?}muonilla  NOUN_BACK_POSS_AN_OPT  ;

+Pl+All:ille{hyph?}muonille  NOUN_BACK_POSS_EN_OPT  ;

+Pl+Ela:ista{hyph?}muonista  NOUN_BACK_POSS_AN_OPT  ;

+Pl+Ess:ina{hyph?}muonina  NOUN_BACK_POSS_AN_OPT  ;

+Pl+Gen:ien{hyph?}muonien  NOUN_BACK_CLIT_OPT  ;

+Pl+Ine:issa{hyph?}muonissa  NOUN_BACK_POSS_AN_OPT  ;

+Pl+Nom:at{hyph?}muonat  NOUN_BACK_CLIT_OPT  ;

+Pl+Par:ia{hyph?}muonia  NOUN_BACK_POSS_AN_OPT  ;

+Pl+Tra:iksi{hyph?}muonikse  NOUN_BACK_POSS_EN_OBL  ;

+Pl+Tra:iksi{hyph?}muoniksi  NOUN_BACK_CLIT_OPT  ;

+Sg+Abe:atta{hyph?}muonatta  NOUN_BACK_POSS_AN_OPT  ;

+Sg+Abl:alta{hyph?}muonalta  NOUN_BACK_POSS_AN_OPT  ;

+Sg+Ade:alla{hyph?}muonalla  NOUN_BACK_POSS_AN_OPT  ;

+Sg+All:alle{hyph?}muonalle  NOUN_BACK_POSS_EN_OPT  ;

+Sg+Ela:asta{hyph?}muonasta  NOUN_BACK_POSS_AN_OPT  ;

+Sg+Ess:ana{hyph?}muonana  NOUN_BACK_POSS_AN_OPT  ;

+Sg+Gen:an{hyph?}muonan  NOUN_BACK_CLIT_OPT  ;

+Sg+Ine:assa{hyph?}muonassa  NOUN_BACK_POSS_AN_OPT  ;

+Sg+Nom:a{hyph?}muona  NOUN_BACK_CLIT_OPT  ;

+Sg+Par:aa{hyph?}muonaa  NOUN_BACK_POSS_AN_OPT  ;

+Sg+Tra:aksi{hyph?}muonakse  NOUN_BACK_POSS_EN_OBL  ;

+Sg+Tra:aksi{hyph?}muonaksi  NOUN_BACK_CLIT_OPT  ;


LEXICON NOUN_51kuivapaino

+Pl+Abe:itta{hyph?}painoitta  NOUN_BACK_POSS_AN_OPT  ;

+Pl+Abl:ilta{hyph?}painoilta  NOUN_BACK_POSS_AN_OPT  ;

+Pl+Ade:illa{hyph?}painoilla  NOUN_BACK_POSS_AN_OPT  ;

+Pl+All:ille{hyph?}painoille  NOUN_BACK_POSS_EN_OPT  ;

+Pl+Ela:ista{hyph?}painoista  NOUN_BACK_POSS_AN_OPT  ;

+Pl+Ess:ina{hyph?}painoina  NOUN_BACK_POSS_AN_OPT  ;

+Pl+Gen:ien{hyph?}painoien  NOUN_BACK_CLIT_OPT  ;

+Pl+Ine:issa{hyph?}painoissa  NOUN_BACK_POSS_AN_OPT  ;

+Pl+Nom:at{hyph?}painot  NOUN_BACK_CLIT_OPT  ;

+Pl+Par:ia{hyph?}painoja  NOUN_BACK_POSS_AN_OPT  ;

+Pl+Tra:iksi{hyph?}painoikse  NOUN_BACK_POSS_EN_OBL  ;

+Pl+Tra:iksi{hyph?}painoiksi  NOUN_BACK_CLIT_OPT  ;

+Sg+Abe:atta{hyph?}painotta  NOUN_BACK_POSS_AN_OPT  ;

+Sg+Abl:alta{hyph?}painolta  NOUN_BACK_POSS_AN_OPT  ;

+Sg+Ade:alla{hyph?}painolla  NOUN_BACK_POSS_AN_OPT  ;

+Sg+All:alle{hyph?}painolle  NOUN_BACK_POSS_EN_OPT  ;

+Sg+Ela:asta{hyph?}painosta  NOUN_BACK_POSS_AN_OPT  ;

+Sg+Ess:ana{hyph?}painona  NOUN_BACK_POSS_AN_OPT  ;

+Sg+Gen:an{hyph?}painon  NOUN_BACK_CLIT_OPT  ;

+Sg+Ine:assa{hyph?}painossa  NOUN_BACK_POSS_AN_OPT  ;

+Sg+Nom:a{hyph?}paino  NOUN_BACK_CLIT_OPT  ;

+Sg+Nom:a{hyph?}paino  NOUN_BACK_POSS_OPT  ;

+Sg+Par:aa{hyph?}painoa  NOUN_BACK_POSS_AN_OPT  ;

+Sg+Tra:aksi{hyph?}painokse  NOUN_BACK_POSS_EN_OBL  ;

+Sg+Tra:aksi{hyph?}painoksi  NOUN_BACK_CLIT_OPT  ;


LEXICON NOUN_51kuivapari

+Pl+Abe:itta{hyph?}pareitta  NOUN_BACK_POSS_AN_OPT  ;

+Pl+Abl:ilta{hyph?}pareilta  NOUN_BACK_POSS_AN_OPT  ;

+Pl+Ade:illa{hyph?}pareilla  NOUN_BACK_POSS_AN_OPT  ;

+Pl+All:ille{hyph?}pareille  NOUN_BACK_POSS_EN_OPT  ;

+Pl+Ela:ista{hyph?}pareista  NOUN_BACK_POSS_AN_OPT  ;

+Pl+Ess:ina{hyph?}pareina  NOUN_BACK_POSS_AN_OPT  ;

+Pl+Gen:ien{hyph?}pareien  NOUN_BACK_CLIT_OPT  ;

+Pl+Ine:issa{hyph?}pareissa  NOUN_BACK_POSS_AN_OPT  ;

+Pl+Nom:at{hyph?}parit  NOUN_BACK_CLIT_OPT  ;

+Pl+Par:ia{hyph?}pareia  NOUN_BACK_POSS_AN_OPT  ;

+Pl+Tra:iksi{hyph?}pareikse  NOUN_BACK_POSS_EN_OBL  ;

+Pl+Tra:iksi{hyph?}pareiksi  NOUN_BACK_CLIT_OPT  ;

+Sg+Abe:atta{hyph?}paritta  NOUN_BACK_POSS_AN_OPT  ;

+Sg+Abl:alta{hyph?}parilta  NOUN_BACK_POSS_AN_OPT  ;

+Sg+Ade:alla{hyph?}parilla  NOUN_BACK_POSS_AN_OPT  ;

+Sg+All:alle{hyph?}parille  NOUN_BACK_POSS_EN_OPT  ;

+Sg+Ela:asta{hyph?}parista  NOUN_BACK_POSS_AN_OPT  ;

+Sg+Ess:ana{hyph?}parina  NOUN_BACK_POSS_AN_OPT  ;

+Sg+Gen:an{hyph?}parin  NOUN_BACK_CLIT_OPT  ;

+Sg+Ine:assa{hyph?}parissa  NOUN_BACK_POSS_AN_OPT  ;

+Sg+Nom:a{hyph?}pari  NOUN_BACK_CLIT_OPT  ;

+Sg+Nom:a{hyph?}pari  NOUN_BACK_POSS_OPT  ;

+Sg+Par:aa{hyph?}paria  NOUN_BACK_POSS_AN_OPT  ;

+Sg+Tra:aksi{hyph?}parikse  NOUN_BACK_POSS_EN_OBL  ;

+Sg+Tra:aksi{hyph?}pariksi  NOUN_BACK_CLIT_OPT  ;


LEXICON NOUN_51kuivarehu

+Pl+Abe:itta{hyph?}rehuitta  NOUN_BACK_POSS_AN_OPT  ;

+Pl+Abl:ilta{hyph?}rehuilta  NOUN_BACK_POSS_AN_OPT  ;

+Pl+Ade:illa{hyph?}rehuilla  NOUN_BACK_POSS_AN_OPT  ;

+Pl+All:ille{hyph?}rehuille  NOUN_BACK_POSS_EN_OPT  ;

+Pl+Ela:ista{hyph?}rehuista  NOUN_BACK_POSS_AN_OPT  ;

+Pl+Ess:ina{hyph?}rehuina  NOUN_BACK_POSS_AN_OPT  ;

+Pl+Gen:iden{hyph?}rehujen  NOUN_BACK_CLIT_OPT  ;

+Pl+Ine:issa{hyph?}rehuissa  NOUN_BACK_POSS_AN_OPT  ;

+Pl+Nom:at{hyph?}rehut  NOUN_BACK_CLIT_OPT  ;

+Pl+Par:ita{hyph?}rehuja  NOUN_BACK_POSS_AN_OPT  ;

+Pl+Tra:iksi{hyph?}rehuikse  NOUN_BACK_POSS_EN_OBL  ;

+Pl+Tra:iksi{hyph?}rehuiksi  NOUN_BACK_CLIT_OPT  ;

+Sg+Abe:atta{hyph?}rehutta  NOUN_BACK_POSS_AN_OPT  ;

+Sg+Abl:alta{hyph?}rehulta  NOUN_BACK_POSS_AN_OPT  ;

+Sg+Ade:alla{hyph?}rehulla  NOUN_BACK_POSS_AN_OPT  ;

+Sg+All:alle{hyph?}rehulle  NOUN_BACK_POSS_EN_OPT  ;

+Sg+Ela:asta{hyph?}rehusta  NOUN_BACK_POSS_AN_OPT  ;

+Sg+Ess:ana{hyph?}rehuna  NOUN_BACK_POSS_AN_OPT  ;

+Sg+Gen:an{hyph?}rehun  NOUN_BACK_CLIT_OPT  ;

+Sg+Ine:assa{hyph?}rehussa  NOUN_BACK_POSS_AN_OPT  ;

+Sg+Nom:a{hyph?}rehu  NOUN_BACK_CLIT_OPT  ;

+Sg+Par:aa{hyph?}rehua  NOUN_BACK_POSS_AN_OPT  ;

+Sg+Tra:aksi{hyph?}rehukse  NOUN_BACK_POSS_EN_OBL  ;

+Sg+Tra:aksi{hyph?}rehuksi  NOUN_BACK_CLIT_OPT  ;


LEXICON NOUN_51kultainennoutaja

+Pl+Abe:sitta{hyph?}noutajitta  NOUN_BACK_POSS_AN_OPT  ;

+Pl+Abl:silta{hyph?}noutajilta  NOUN_BACK_POSS_AN_OPT  ;

+Pl+Ade:silla{hyph?}noutajilla  NOUN_BACK_POSS_AN_OPT  ;

+Pl+All:sille{hyph?}noutajille  NOUN_BACK_POSS_EN_OPT  ;

+Pl+Ela:sista{hyph?}noutajista  NOUN_BACK_POSS_AN_OPT  ;

+Pl+Ess:sina{hyph?}noutajina  NOUN_BACK_POSS_AN_OPT  ;

+Pl+Gen:sten{hyph?}noutajien  NOUN_BACK_CLIT_OPT  ;

+Pl+Ill:siin{hyph?}noutajiin  NOUN_BACK_CLIT_OPT  ;

+Pl+Ine:sissa{hyph?}noutajissa  NOUN_BACK_POSS_AN_OPT  ;

+Pl+Nom:set{hyph?}noutajat  NOUN_BACK_CLIT_OPT  ;

+Pl+Par:sia{hyph?}noutajia  NOUN_BACK_POSS_OPT  ;

+Pl+Tra:siksi{hyph?}noutajikse  NOUN_BACK_POSS  ;

+Pl+Tra:siksi{hyph?}noutajiksi  NOUN_BACK_CLIT_OPT  ;

+Sg+Abe:setta{hyph?}noutajatta  NOUN_BACK_POSS_AN_OPT  ;

+Sg+Abl:selta{hyph?}noutajalta  NOUN_BACK_POSS_AN_OPT  ;

+Sg+Ade:sella{hyph?}noutajalla  NOUN_BACK_POSS_AN_OPT  ;

+Sg+All:selle{hyph?}noutajalle  NOUN_BACK_POSS_EN_OPT  ;

+Sg+Ela:sesta{hyph?}noutajasta  NOUN_BACK_POSS_AN_OPT  ;

+Sg+Ess:sena{hyph?}noutajana  NOUN_BACK_POSS_AN_OPT  ;

+Sg+Gen:sen{hyph?}noutajan  NOUN_BACK_CLIT_OPT  ;

+Sg+Ill:seen{hyph?}noutajaan  NOUN_BACK_CLIT_OPT  ;

+Sg+Ine:sessa{hyph?}noutajassa  NOUN_BACK_POSS_AN_OPT  ;

+Sg+Nom:nen{hyph?}noutaja  NOUN_BACK_CLIT_OPT  ;

+Sg+Par:sta{hyph?}noutajaa  NOUN_BACK_POSS_OPT  ;

+Sg+Tra:seksi{hyph?}noutajakse  NOUN_BACK_POSS  ;

+Sg+Tra:seksi{hyph?}noutajaksi  NOUN_BACK_CLIT_OPT  ;


LEXICON NOUN_51laiskakoira

+Pl+Abe:oitta{hyph?}koiritta  NOUN_BACK_POSS_AN_OPT  ;

+Pl+Abl:oilta{hyph?}koirilta  NOUN_BACK_POSS_AN_OPT  ;

+Pl+Ade:oilla{hyph?}koirilla  NOUN_BACK_POSS_AN_OPT  ;

+Pl+All:oille{hyph?}koirille  NOUN_BACK_POSS_EN_OPT  ;

+Pl+Ela:oista{hyph?}koirista  NOUN_BACK_POSS_AN_OPT  ;

+Pl+Ess:oina{hyph?}koirina  NOUN_BACK_POSS_AN_OPT  ;

+Pl+Gen:ojen{hyph?}koirien  NOUN_BACK_CLIT_OPT  ;

+Pl+Ill:oihin{hyph?}koiriin  NOUN_BACK_CLIT_OPT  ;

+Pl+Ine:oissa{hyph?}koirissa  NOUN_BACK_POSS_AN_OPT  ;

+Pl+Nom:at{hyph?}koirat  NOUN_BACK_CLIT_OPT  ;

+Pl+Par:oja{hyph?}koiria  NOUN_BACK_POSS_OPT  ;

+Pl+Tra:oiksi{hyph?}koirikse  NOUN_BACK_POSS  ;

+Pl+Tra:oiksi{hyph?}koiriksi  NOUN_BACK_CLIT_OPT  ;

+Sg+Abe:atta{hyph?}koiratta  NOUN_BACK_POSS_AN_OPT  ;

+Sg+Abl:alta{hyph?}koiralta  NOUN_BACK_POSS_AN_OPT  ;

+Sg+Ade:alla{hyph?}koiralla  NOUN_BACK_POSS_AN_OPT  ;

+Sg+All:alle{hyph?}koiralle  NOUN_BACK_POSS_EN_OPT  ;

+Sg+Ela:asta{hyph?}koirasta  NOUN_BACK_POSS_AN_OPT  ;

+Sg+Ess:ana{hyph?}koirana  NOUN_BACK_POSS_AN_OPT  ;

+Sg+Gen:an{hyph?}koiran  NOUN_BACK_CLIT_OPT  ;

+Sg+Ill:aan{hyph?}koiraan  NOUN_BACK_CLIT_OPT  ;

+Sg+Ine:assa{hyph?}koirassa  NOUN_BACK_POSS_AN_OPT  ;

+Sg+Nom:a{hyph?}koira  NOUN_BACK_CLIT_OPT  ;

+Sg+Nom:a{hyph?}koira  NOUN_BACK_POSS_OPT  ;

+Sg+Par:aa{hyph?}koiraa  NOUN_BACK_POSS_OPT  ;

+Sg+Tra:aksi{hyph?}koirakse  NOUN_BACK_POSS  ;

+Sg+Tra:aksi{hyph?}koiraksi  NOUN_BACK_CLIT_OPT  ;


LEXICON NOUN_51lämminruoka

+Pl+Abe:pimittä{hyph?}ruuitta  NOUN_BACK_POSS_AN_OPT  ;

+Pl+Abl:pimiltä{hyph?}ruuilta  NOUN_BACK_POSS_AN_OPT  ;

+Pl+Ade:pimillä{hyph?}ruuilla  NOUN_BACK_POSS_AN_OPT  ;

+Pl+All:pimille{hyph?}ruuille  NOUN_BACK_POSS_EN_OPT  ;

+Pl+Ela:pimistä{hyph?}ruuista  NOUN_BACK_POSS_AN_OPT  ;

+Pl+Ess:piminä{hyph?}ruokina  NOUN_BACK_POSS_AN_OPT  ;

+Pl+Gen:pimien{hyph?}ruokien  NOUN_BACK_CLIT_OPT  ;

+Pl+Ine:pimissä{hyph?}ruuissa  NOUN_BACK_POSS_AN_OPT  ;

+Pl+Nom:pimät{hyph?}ruoat  NOUN_BACK_CLIT_OPT  ;

+Pl+Par:pimiä{hyph?}ruokia  NOUN_BACK_POSS_OPT  ;

+Pl+Tra:pimiksi{hyph?}ruuikse  NOUN_BACK_POSS  ;

+Pl+Tra:pimiksi{hyph?}ruuiksi  NOUN_BACK_CLIT_OPT  ;

+Sg+Abe:pimättä{hyph?}ruoatta  NOUN_BACK_POSS_AN_OPT  ;

+Sg+Abl:pimältä{hyph?}ruoalta  NOUN_BACK_POSS_AN_OPT  ;

+Sg+Ade:pimällä{hyph?}ruoalla  NOUN_BACK_POSS_AN_OPT  ;

+Sg+All:pimälle{hyph?}ruoalle  NOUN_BACK_POSS_EN_OPT  ;

+Sg+Ela:pimästä{hyph?}ruoasta  NOUN_BACK_POSS_AN_OPT  ;

+Sg+Ess:pimänä{hyph?}ruokana  NOUN_BACK_POSS_AN_OPT  ;

+Sg+Gen:pimän{hyph?}ruoan  NOUN_BACK_CLIT_OPT  ;

+Sg+Ine:pimässä{hyph?}ruoassa  NOUN_BACK_POSS_AN_OPT  ;

+Sg+Nom:min{hyph?}ruoka  NOUN_BACK_CLIT_OPT  ;

+Sg+Nom:min{hyph?}ruoka  NOUN_BACK_POSS_OPT  ;

+Sg+Nom:min{hyph?}ruoka  NOUN_BACK_POSS_OPT  ;

+Sg+Par:mintä{hyph?}ruokaa  NOUN_BACK_POSS_OPT  ;

+Sg+Tra:pimksi{hyph?}ruoakse  NOUN_BACK_POSS  ;

+Sg+Tra:pimksi{hyph?}ruoaksi  NOUN_BACK_CLIT_OPT  ;


LEXICON NOUN_51lämminvarasto

+Pl+Abe:pimittä{hyph?}varastoitta  NOUN_BACK_POSS_AN_OPT  ;

+Pl+Abl:pimiltä{hyph?}varastoilta  NOUN_BACK_POSS_AN_OPT  ;

+Pl+Ade:pimillä{hyph?}varastoilla  NOUN_BACK_POSS_AN_OPT  ;

+Pl+All:pimille{hyph?}varastoille  NOUN_BACK_POSS_EN_OPT  ;

+Pl+Ela:pimistä{hyph?}varastoista  NOUN_BACK_POSS_AN_OPT  ;

+Pl+Ess:piminä{hyph?}varastoina  NOUN_BACK_POSS_AN_OPT  ;

+Pl+Gen:pimien{hyph?}varastojen  NOUN_BACK_CLIT_OPT  ;

+Pl+Ine:pimissä{hyph?}varastoissa  NOUN_BACK_POSS_AN_OPT  ;

+Pl+Nom:pimät{hyph?}varastot  NOUN_BACK_CLIT_OPT  ;

+Pl+Par:pimiä{hyph?}varastoja  NOUN_BACK_POSS_OPT  ;

+Pl+Tra:pimiksi{hyph?}varastoikse  NOUN_BACK_POSS  ;

+Pl+Tra:pimiksi{hyph?}varastoiksi  NOUN_BACK_CLIT_OPT  ;

+Sg+Abe:pimättä{hyph?}varastotta  NOUN_BACK_POSS_AN_OPT  ;

+Sg+Abl:pimältä{hyph?}varastolta  NOUN_BACK_POSS_AN_OPT  ;

+Sg+Ade:pimällä{hyph?}varastolla  NOUN_BACK_POSS_AN_OPT  ;

+Sg+All:pimälle{hyph?}varastolle  NOUN_BACK_POSS_EN_OPT  ;

+Sg+Ela:pimästä{hyph?}varastosta  NOUN_BACK_POSS_AN_OPT  ;

+Sg+Ess:pimänä{hyph?}varastona  NOUN_BACK_POSS_AN_OPT  ;

+Sg+Gen:pimän{hyph?}varaston  NOUN_BACK_CLIT_OPT  ;

+Sg+Ine:pimässä{hyph?}varastossa  NOUN_BACK_POSS_AN_OPT  ;

+Sg+Nom:min{hyph?}varasto  NOUN_BACK_CLIT_OPT  ;

+Sg+Nom:min{hyph?}varasto  NOUN_BACK_POSS_OPT  ;

+Sg+Nom:min{hyph?}varasto  NOUN_BACK_POSS_OPT  ;

+Sg+Nom:min{hyph?}varasto  NOUN_BACK_POSS_OPT  ;

+Sg+Par:mintä{hyph?}varastoa  NOUN_BACK_POSS_OPT  ;

+Sg+Tra:pimäksi{hyph?}varastokse  NOUN_BACK_POSS  ;

+Sg+Tra:pimäksi{hyph?}varastoksi  NOUN_BACK_CLIT_OPT  ;


LEXICON NOUN_51lämminvaunu

+Pl+Abe:pimittä{hyph?}vaunuitta  NOUN_BACK_POSS_AN_OPT  ;

+Pl+Abl:pimiltä{hyph?}vaunuilta  NOUN_BACK_POSS_AN_OPT  ;

+Pl+Ade:pimillä{hyph?}vaunuilla  NOUN_BACK_POSS_AN_OPT  ;

+Pl+All:pimille{hyph?}vaunuille  NOUN_BACK_POSS_EN_OPT  ;

+Pl+Ela:pimistä{hyph?}vaunuista  NOUN_BACK_POSS_AN_OPT  ;

+Pl+Ess:piminä{hyph?}vaunuina  NOUN_BACK_POSS_AN_OPT  ;

+Pl+Gen:pimien{hyph?}vaunujen  NOUN_BACK_CLIT_OPT  ;

+Pl+Ine:pimissä{hyph?}vaunuissa  NOUN_BACK_POSS_AN_OPT  ;

+Pl+Nom:pimät{hyph?}vaunut  NOUN_BACK_CLIT_OPT  ;

+Pl+Par:pimiä{hyph?}vaunuja  NOUN_BACK_POSS_OPT  ;

+Pl+Tra:pimiksi{hyph?}vaunuikse  NOUN_BACK_POSS  ;

+Pl+Tra:pimiksi{hyph?}vaunuiksi  NOUN_BACK_CLIT_OPT  ;

+Sg+Abe:pimättä{hyph?}vaunutta  NOUN_BACK_POSS_AN_OPT  ;

+Sg+Abl:pimältä{hyph?}vaunulta  NOUN_BACK_POSS_AN_OPT  ;

+Sg+Ade:pimällä{hyph?}vaunulla  NOUN_BACK_POSS_AN_OPT  ;

+Sg+All:pimälle{hyph?}vaunulle  NOUN_BACK_POSS_EN_OPT  ;

+Sg+Ela:pimästä{hyph?}vaunusta  NOUN_BACK_POSS_AN_OPT  ;

+Sg+Ess:pimänä{hyph?}vaununa  NOUN_BACK_POSS_AN_OPT  ;

+Sg+Gen:pimän{hyph?}vaunun  NOUN_BACK_CLIT_OPT  ;

+Sg+Ine:pimässä{hyph?}vaunussa  NOUN_BACK_POSS_AN_OPT  ;

+Sg+Nom:min{hyph?}vaunu  NOUN_BACK_CLIT_OPT  ;

+Sg+Nom:min{hyph?}vaunu  NOUN_BACK_POSS_OPT  ;

+Sg+Nom:min{hyph?}vaunu  NOUN_BACK_POSS_OPT  ;

+Sg+Nom:min{hyph?}vaunu  NOUN_BACK_POSS_OPT  ;

+Sg+Nom:min{hyph?}vaunu  NOUN_BACK_POSS_OPT  ;

+Sg+Par:mintä{hyph?}vaunua  NOUN_BACK_POSS_OPT  ;

+Sg+Tra:pimäksi{hyph?}vaunukse  NOUN_BACK_POSS  ;

+Sg+Tra:pimäksi{hyph?}vaunuksi  NOUN_BACK_CLIT_OPT  ;


LEXICON NOUN_51matalameri

+Pl+Abe:itta{hyph?}merittä  NOUN_FRONT_POSS_ÄN_OPT  ;

+Pl+Abl:ilta{hyph?}meriltä  NOUN_FRONT_POSS_ÄN_OPT  ;

+Pl+Ade:illa{hyph?}merillä  NOUN_FRONT_POSS_ÄN_OPT  ;

+Pl+All:ille{hyph?}merille  NOUN_BACK_POSS_EN_OPT  ;

+Pl+Ela:ista{hyph?}meristä  NOUN_FRONT_POSS_ÄN_OPT  ;

+Pl+Ess:ina{hyph?}merinä  NOUN_FRONT_POSS_ÄN_OPT  ;

+Pl+Gen:ien{hyph?}merien  NOUN_BACK_CLIT_OPT  ;

+Pl+Gen:ien{hyph?}merten  NOUN_BACK_CLIT_OPT  ;

+Pl+Ill:iin{hyph?}meriin  NOUN_BACK_POSS_OPT  ;

+Pl+Ine:issa{hyph?}merissä  NOUN_FRONT_POSS_ÄN_OPT  ;

+Pl+Nom:at{hyph?}meret  NOUN_BACK_CLIT_OPT  ;

+Pl+Par:ia{hyph?}meriä  NOUN_BACK_POSS_OPT  ;

+Pl+Tra:iksi{hyph?}merikse  NOUN_BACK_POSS  ;

+Pl+Tra:iksi{hyph?}meriksi  NOUN_BACK_CLIT_OPT  ;

+Sg+Abe:atta{hyph?}merettä  NOUN_FRONT_POSS_ÄN_OPT  ;

+Sg+Abl:alta{hyph?}mereltä  NOUN_FRONT_POSS_ÄN_OPT  ;

+Sg+Ade:alla{hyph?}merellä  NOUN_FRONT_POSS_ÄN_OPT  ;

+Sg+All:alle{hyph?}merelle  NOUN_BACK_POSS_EN_OPT  ;

+Sg+Ela:asta{hyph?}merestä  NOUN_FRONT_POSS_ÄN_OPT  ;

+Sg+Ess:ana{hyph?}merenä  NOUN_FRONT_POSS_ÄN_OPT  ;

+Sg+Gen:an{hyph?}meren  NOUN_BACK_CLIT_OPT  ;

+Sg+Ill:aan{hyph?}mereen  NOUN_BACK_POSS_OPT  ;

+Sg+Ine:assa{hyph?}meressä  NOUN_FRONT_POSS_ÄN_OPT  ;

+Sg+Nom:a{hyph?}meri  NOUN_BACK_POSS_OPT  ;

+Sg+Par:aa{hyph?}merta  NOUN_BACK_POSS_OPT  ;

+Sg+Tra:aksi{hyph?}merekse  NOUN_BACK_POSS  ;

+Sg+Tra:aksi{hyph?}mereksi  NOUN_BACK_CLIT_OPT  ;


LEXICON NOUN_51mustaherukka

+Pl+Abe:itta{hyph?}herukoitta  NOUN_BACK_POSS_AN_OPT  ;

+Pl+Abl:ilta{hyph?}herukoilta  NOUN_BACK_POSS_AN_OPT  ;

+Pl+Ade:illa{hyph?}herukoilla  NOUN_BACK_POSS_AN_OPT  ;

+Pl+All:ille{hyph?}herukoille  NOUN_BACK_POSS_EN_OPT  ;

+Pl+Ela:ista{hyph?}herukoista  NOUN_BACK_POSS_AN_OPT  ;

+Pl+Ess:ina{hyph?}herukoina  NOUN_BACK_POSS_AN_OPT  ;

+Pl+Gen:ien{hyph?}herukkojen  NOUN_BACK_CLIT_OPT  ;

+Pl+Ine:issa{hyph?}herukoissa  NOUN_BACK_POSS_AN_OPT  ;

+Pl+Nom:at{hyph?}herukat  NOUN_BACK_CLIT_OPT  ;

+Pl+Par:ia{hyph?}herukoita  NOUN_BACK_POSS_OPT  ;

+Pl+Tra:iksi{hyph?}herukoikse  NOUN_BACK_POSS  ;

+Pl+Tra:iksi{hyph?}herukoiksi  NOUN_BACK_CLIT_OPT  ;

+Sg+Abe:atta{hyph?}herukatta  NOUN_BACK_POSS_AN_OPT  ;

+Sg+Abl:alta{hyph?}herukalta  NOUN_BACK_POSS_AN_OPT  ;

+Sg+Ade:alla{hyph?}herukalla  NOUN_BACK_POSS_AN_OPT  ;

+Sg+All:alle{hyph?}herukalle  NOUN_BACK_POSS_EN_OPT  ;

+Sg+Ela:asta{hyph?}herukasta  NOUN_BACK_POSS_AN_OPT  ;

+Sg+Ess:ana{hyph?}herukkana  NOUN_BACK_POSS_AN_OPT  ;

+Sg+Gen:an{hyph?}herukan  NOUN_BACK_CLIT_OPT  ;

+Sg+Ine:assa{hyph?}herukassa  NOUN_BACK_POSS_AN_OPT  ;

+Sg+Nom:a{hyph?}herukka  NOUN_BACK_CLIT_OPT  ;

+Sg+Nom:a{hyph?}herukka  NOUN_BACK_POSS_OPT  ;

+Sg+Nom:a{hyph?}herukka  NOUN_BACK_POSS_OPT  ;

+Sg+Nom:a{hyph?}herukka  NOUN_BACK_POSS_OPT  ;

+Sg+Nom:a{hyph?}herukka  NOUN_BACK_POSS_OPT  ;

+Sg+Par:aa{hyph?}herukkaa  NOUN_BACK_POSS_OPT  ;

+Sg+Tra:aksi{hyph?}herukakse  NOUN_BACK_POSS  ;

+Sg+Tra:aksi{hyph?}herukaksi  NOUN_BACK_CLIT_OPT  ;


LEXICON NOUN_51mustaleipä

+Pl+Abe:itta{hyph?}leivittä  NOUN_FRONT_POSS_ÄN_OPT  ;

+Pl+Abl:ilta{hyph?}leiviltä  NOUN_FRONT_POSS_ÄN_OPT  ;

+Pl+Ade:illa{hyph?}leivillä  NOUN_FRONT_POSS_ÄN_OPT  ;

+Pl+All:ille{hyph?}leiville  NOUN_BACK_POSS_EN_OPT  ;

+Pl+Ela:ista{hyph?}leivistä  NOUN_FRONT_POSS_ÄN_OPT  ;

+Pl+Ess:ina{hyph?}leipinä  NOUN_FRONT_POSS_ÄN_OPT  ;

+Pl+Gen:ien{hyph?}leipien  NOUN_BACK_CLIT_OPT  ;

+Pl+Ine:issa{hyph?}leivissä  NOUN_FRONT_POSS_ÄN_OPT  ;

+Pl+Nom:at{hyph?}leivät  NOUN_BACK_CLIT_OPT  ;

+Pl+Par:ia{hyph?}leipiä  NOUN_BACK_POSS_OPT  ;

+Pl+Tra:iksi{hyph?}leivikse  NOUN_BACK_POSS  ;

+Pl+Tra:iksi{hyph?}leiviksi  NOUN_BACK_CLIT_OPT  ;

+Sg+Abe:atta{hyph?}leivättä  NOUN_FRONT_POSS_ÄN_OPT  ;

+Sg+Abl:alta{hyph?}leivältä  NOUN_FRONT_POSS_ÄN_OPT  ;

+Sg+Ade:alla{hyph?}leivällä  NOUN_FRONT_POSS_ÄN_OPT  ;

+Sg+All:alle{hyph?}leivälle  NOUN_BACK_POSS_EN_OPT  ;

+Sg+Ela:asta{hyph?}leivästä  NOUN_FRONT_POSS_ÄN_OPT  ;

+Sg+Ess:ana{hyph?}leipänä  NOUN_FRONT_POSS_ÄN_OPT  ;

+Sg+Gen:an{hyph?}leivän  NOUN_BACK_CLIT_OPT  ;

+Sg+Ine:assa{hyph?}leivässä  NOUN_FRONT_POSS_ÄN_OPT  ;

+Sg+Nom:a{hyph?}leipä  NOUN_BACK_CLIT_OPT  ;

+Sg+Nom:a{hyph?}leipä  NOUN_BACK_POSS_OPT  ;

+Sg+Nom:a{hyph?}leipä  NOUN_BACK_POSS_OPT  ;

+Sg+Nom:a{hyph?}leipä  NOUN_BACK_POSS_OPT  ;

+Sg+Nom:a{hyph?}leipä  NOUN_BACK_POSS_OPT  ;

+Sg+Nom:a{hyph?}leipä  NOUN_BACK_POSS_OPT  ;

+Sg+Par:aa{hyph?}leipää  NOUN_BACK_POSS_OPT  ;

+Sg+Tra:aksi{hyph?}leiväkse  NOUN_BACK_POSS  ;

+Sg+Tra:aksi{hyph?}leiväksi  NOUN_BACK_CLIT_OPT  ;


LEXICON NOUN_51mustaleski

+Pl+Abe:itta{hyph?}leskittä  NOUN_FRONT_POSS_ÄN_OPT  ;

+Pl+Abl:ilta{hyph?}leskiltä  NOUN_FRONT_POSS_ÄN_OPT  ;

+Pl+Ade:illa{hyph?}leskillä  NOUN_FRONT_POSS_ÄN_OPT  ;

+Pl+All:ille{hyph?}leskille  NOUN_BACK_POSS_EN_OPT  ;

+Pl+Ela:ista{hyph?}leskistä  NOUN_FRONT_POSS_ÄN_OPT  ;

+Pl+Ess:ina{hyph?}leskinä  NOUN_FRONT_POSS_ÄN_OPT  ;

+Pl+Gen:ien{hyph?}leskien  NOUN_BACK_CLIT_OPT  ;

+Pl+Ine:issa{hyph?}leskissä  NOUN_FRONT_POSS_ÄN_OPT  ;

+Pl+Nom:at{hyph?}lesket  NOUN_BACK_CLIT_OPT  ;

+Pl+Par:ia{hyph?}leskiä  NOUN_BACK_POSS_OPT  ;

+Pl+Tra:iksi{hyph?}leskikse  NOUN_BACK_POSS  ;

+Pl+Tra:iksi{hyph?}leskiksi  NOUN_BACK_CLIT_OPT  ;

+Sg+Abe:atta{hyph?}leskettä  NOUN_FRONT_POSS_ÄN_OPT  ;

+Sg+Abl:alta{hyph?}leskeltä  NOUN_FRONT_POSS_ÄN_OPT  ;

+Sg+Ade:alla{hyph?}leskellä  NOUN_FRONT_POSS_ÄN_OPT  ;

+Sg+All:alle{hyph?}leskelle  NOUN_BACK_POSS_EN_OPT  ;

+Sg+Ela:asta{hyph?}leskestä  NOUN_FRONT_POSS_ÄN_OPT  ;

+Sg+Ess:ana{hyph?}leskenä  NOUN_FRONT_POSS_ÄN_OPT  ;

+Sg+Gen:an{hyph?}lesken  NOUN_BACK_CLIT_OPT  ;

+Sg+Ine:assa{hyph?}leskessä  NOUN_FRONT_POSS_ÄN_OPT  ;

+Sg+Nom:a{hyph?}leski  NOUN_BACK_CLIT_OPT  ;

+Sg+Par:aa{hyph?}leskeä  NOUN_BACK_POSS_OPT  ;

+Sg+Tra:aksi{hyph?}leskekse  NOUN_BACK_POSS  ;

+Sg+Tra:aksi{hyph?}leskeksi  NOUN_BACK_CLIT_OPT  ;


LEXICON NOUN_51mustalintu

+Pl+Abe:itta{hyph?}linnuitta  NOUN_BACK_POSS_AN_OPT  ;

+Pl+Abl:ilta{hyph?}linnuilta  NOUN_BACK_POSS_AN_OPT  ;

+Pl+Ade:illa{hyph?}linnuilla  NOUN_BACK_POSS_AN_OPT  ;

+Pl+All:ille{hyph?}linnuille  NOUN_BACK_POSS_EN_OPT  ;

+Pl+Ela:ista{hyph?}linnuista  NOUN_BACK_POSS_AN_OPT  ;

+Pl+Ess:ina{hyph?}lintuina  NOUN_BACK_POSS_AN_OPT  ;

+Pl+Gen:ien{hyph?}lintujen  NOUN_BACK_CLIT_OPT  ;

+Pl+Ine:issa{hyph?}linnuissa  NOUN_BACK_POSS_AN_OPT  ;

+Pl+Nom:at{hyph?}linnut  NOUN_BACK_CLIT_OPT  ;

+Pl+Par:ia{hyph?}lintuja  NOUN_BACK_POSS_OPT  ;

+Pl+Tra:iksi{hyph?}linnuikse  NOUN_BACK_POSS  ;

+Pl+Tra:iksi{hyph?}linnuiksi  NOUN_BACK_CLIT_OPT  ;

+Sg+Abe:atta{hyph?}linnutta  NOUN_BACK_POSS_AN_OPT  ;

+Sg+Abl:alta{hyph?}linnulta  NOUN_BACK_POSS_AN_OPT  ;

+Sg+Ade:alla{hyph?}linnulla  NOUN_BACK_POSS_AN_OPT  ;

+Sg+All:alle{hyph?}linnulle  NOUN_BACK_POSS_EN_OPT  ;

+Sg+Ela:asta{hyph?}linnusta  NOUN_BACK_POSS_AN_OPT  ;

+Sg+Ess:ana{hyph?}lintuna  NOUN_BACK_POSS_AN_OPT  ;

+Sg+Gen:an{hyph?}linnun  NOUN_BACK_CLIT_OPT  ;

+Sg+Ine:assa{hyph?}linnussa  NOUN_BACK_POSS_AN_OPT  ;

+Sg+Nom:a{hyph?}lintu  NOUN_BACK_CLIT_OPT  ;

+Sg+Nom:a{hyph?}lintu  NOUN_BACK_POSS_OPT  ;

+Sg+Par:aa{hyph?}lintua  NOUN_BACK_POSS_OPT  ;

+Sg+Tra:aksi{hyph?}linnukse  NOUN_BACK_POSS  ;

+Sg+Tra:aksi{hyph?}linnuksi  NOUN_BACK_CLIT_OPT  ;


LEXICON NOUN_51mustamaija

+Pl+Abe:itta{hyph?}maijoitta  NOUN_BACK_POSS_AN_OPT  ;

+Pl+Abl:ilta{hyph?}maijoilta  NOUN_BACK_POSS_AN_OPT  ;

+Pl+Ade:illa{hyph?}maijoilla  NOUN_BACK_POSS_AN_OPT  ;

+Pl+All:ille{hyph?}maijoille  NOUN_BACK_POSS_EN_OPT  ;

+Pl+Ela:ista{hyph?}maijoista  NOUN_BACK_POSS_AN_OPT  ;

+Pl+Ess:ina{hyph?}maijoina  NOUN_BACK_POSS_AN_OPT  ;

+Pl+Gen:ien{hyph?}maijojen  NOUN_BACK_CLIT_OPT  ;

+Pl+Ill:iin{hyph?}maijoihin  NOUN_BACK_CLIT_OPT  ;

+Pl+Ine:issa{hyph?}maijoissa  NOUN_BACK_POSS_AN_OPT  ;

+Pl+Nom:at{hyph?}maijat  NOUN_BACK_CLIT_OPT  ;

+Pl+Par:ia{hyph?}maijoja  NOUN_BACK_POSS_OPT  ;

+Pl+Tra:iksi{hyph?}maijoikse  NOUN_BACK_POSS  ;

+Pl+Tra:iksi{hyph?}maijoiksi  NOUN_BACK_CLIT_OPT  ;

+Sg+Abe:atta{hyph?}maijatta  NOUN_BACK_POSS_AN_OPT  ;

+Sg+Abl:alta{hyph?}maijalta  NOUN_BACK_POSS_AN_OPT  ;

+Sg+Ade:alla{hyph?}maijalla  NOUN_BACK_POSS_AN_OPT  ;

+Sg+All:alle{hyph?}maijalle  NOUN_BACK_POSS_EN_OPT  ;

+Sg+Ela:asta{hyph?}maijasta  NOUN_BACK_POSS_AN_OPT  ;

+Sg+Ess:ana{hyph?}maijana  NOUN_BACK_POSS_AN_OPT  ;

+Sg+Gen:an{hyph?}maijan  NOUN_BACK_CLIT_OPT  ;

+Sg+Ill:aan{hyph?}maijaan  NOUN_BACK_CLIT_OPT  ;

+Sg+Ine:assa{hyph?}maijassa  NOUN_BACK_POSS_AN_OPT  ;

+Sg+Nom:a{hyph?}maija  NOUN_BACK_CLIT_OPT  ;

+Sg+Nom:a{hyph?}maija  NOUN_BACK_POSS_OPT  ;

+Sg+Par:aa{hyph?}maijaa  NOUN_BACK_POSS_OPT  ;

+Sg+Tra:aksi{hyph?}maijakse  NOUN_BACK_POSS  ;

+Sg+Tra:aksi{hyph?}maijaksi  NOUN_BACK_CLIT_OPT  ;


LEXICON NOUN_51mustamakkara

+Pl+Abe:itta{hyph?}makkaroitta  NOUN_BACK_POSS_AN_OPT  ;

+Pl+Abl:ilta{hyph?}makkaroilta  NOUN_BACK_POSS_AN_OPT  ;

+Pl+Ade:illa{hyph?}makkaroilla  NOUN_BACK_POSS_AN_OPT  ;

+Pl+All:ille{hyph?}makkaroille  NOUN_BACK_POSS_EN_OPT  ;

+Pl+Ela:ista{hyph?}makkaroista  NOUN_BACK_POSS_AN_OPT  ;

+Pl+Ess:ina{hyph?}makkaroina  NOUN_BACK_POSS_AN_OPT  ;

+Pl+Gen:ien{hyph?}makkarojen  NOUN_BACK_CLIT_OPT  ;

+Pl+Ill:iin{hyph?}makkaroihin  NOUN_BACK_CLIT_OPT  ;

+Pl+Ine:issa{hyph?}makkaroissa  NOUN_BACK_POSS_AN_OPT  ;

+Pl+Nom:at{hyph?}makkarat  NOUN_BACK_CLIT_OPT  ;

+Pl+Par:ia{hyph?}makkaroita  NOUN_BACK_POSS_OPT  ;

+Pl+Tra:iksi{hyph?}makkaroikse  NOUN_BACK_POSS  ;

+Pl+Tra:iksi{hyph?}makkaroiksi  NOUN_BACK_CLIT_OPT  ;

+Sg+Abe:atta{hyph?}makkaratta  NOUN_BACK_POSS_AN_OPT  ;

+Sg+Abl:alta{hyph?}makkaralta  NOUN_BACK_POSS_AN_OPT  ;

+Sg+Ade:alla{hyph?}makkaralla  NOUN_BACK_POSS_AN_OPT  ;

+Sg+All:alle{hyph?}makkaralle  NOUN_BACK_POSS_EN_OPT  ;

+Sg+Ela:asta{hyph?}makkarasta  NOUN_BACK_POSS_AN_OPT  ;

+Sg+Ess:ana{hyph?}makkarana  NOUN_BACK_POSS_AN_OPT  ;

+Sg+Gen:an{hyph?}makkaran  NOUN_BACK_CLIT_OPT  ;

+Sg+Ill:aan{hyph?}makkaraan  NOUN_BACK_CLIT_OPT  ;

+Sg+Ine:assa{hyph?}makkarassa  NOUN_BACK_POSS_AN_OPT  ;

+Sg+Nom:a{hyph?}makkara  NOUN_BACK_CLIT_OPT  ;

+Sg+Nom:a{hyph?}makkara  NOUN_BACK_POSS_OPT  ;

+Sg+Par:aa{hyph?}makkaraa  NOUN_BACK_POSS_OPT  ;

+Sg+Tra:aksi{hyph?}makkarakse  NOUN_BACK_POSS  ;

+Sg+Tra:aksi{hyph?}makkaraksi  NOUN_BACK_CLIT_OPT  ;


LEXICON NOUN_51Mustameri

+Pl+Abe:ittamerittä  NOUN_FRONT_POSS_ÄN_OPT  ;

+Pl+Abl:iltameriltä  NOUN_FRONT_POSS_ÄN_OPT  ;

+Pl+Ade:illamerillä  NOUN_FRONT_POSS_ÄN_OPT  ;

+Pl+All:illemerille  NOUN_BACK_POSS_EN_OPT  ;

+Pl+Ela:issamerissä  NOUN_FRONT_POSS_ÄN_OPT  ;

+Pl+Ess:inamerinä  NOUN_FRONT_POSS_ÄN_OPT  ;

+Pl+Gen:ienmerien  NOUN_BACK_POSS_OPT  ;

+Pl+Gen:ienmerten  NOUN_BACK_POSS_OPT  ;

+Pl+Ine:issamerissä  NOUN_FRONT_POSS_ÄN_OPT  ;

+Pl+Nom:atmeret  NOUN_BACK_CLIT_OPT  ;

+Pl+Par:iameriä  NOUN_FRONT_POSS_ÄN_OPT  ;

+Pl+Tra:iksimerikse  NOUN_BACK_POSS_EN_OBL  ;

+Pl+Tra:iksimeriksi  NOUN_BACK_CLIT_OPT  ;

+Sg+Abe:attamerettä  NOUN_FRONT_POSS_ÄN_OPT  ;

+Sg+Abl:altamereltä  NOUN_FRONT_POSS_ÄN_OPT  ;

+Sg+Ade:allamerellä  NOUN_FRONT_POSS_ÄN_OPT  ;

+Sg+All:allemerelle  NOUN_BACK_POSS_EN_OPT  ;

+Sg+Ela:astamerestä  NOUN_FRONT_POSS_ÄN_OPT  ;

+Sg+Ess:anamerenä  NOUN_FRONT_POSS_ÄN_OPT  ;

+Sg+Gen:anmeren  NOUN_BACK_POSS_OPT  ;

+Sg+Ine:assameressä  NOUN_FRONT_POSS_ÄN_OPT  ;

+Sg+Nom:ameri  NOUN_BACK_CLIT_OPT  ;

+Sg+Par:aamerta  NOUN_BACK_POSS_AN_OPT  ;

+Sg+Tra:aksimerekse  NOUN_BACK_POSS_EN_OBL  ;

+Sg+Tra:aksimereksi  NOUN_BACK_CLIT_OPT  ;

+Com:inemerine  NOUN_BACK_POSS_EN_OPT  ;


LEXICON NOUN_51mustamies

+Pl+Abe:itta{hyph?}miehittä  NOUN_FRONT_POSS_ÄN_OPT  ;

+Pl+Abl:ilta{hyph?}miehiltä  NOUN_FRONT_POSS_ÄN_OPT  ;

+Pl+Ade:illa{hyph?}miehillä  NOUN_FRONT_POSS_ÄN_OPT  ;

+Pl+All:ille{hyph?}miehille  NOUN_BACK_POSS_EN_OPT  ;

+Pl+Ela:ista{hyph?}miehistä  NOUN_FRONT_POSS_ÄN_OPT  ;

+Pl+Ess:ina{hyph?}miehinä  NOUN_FRONT_POSS_ÄN_OPT  ;

+Pl+Gen:ien{hyph?}miesten  NOUN_BACK_CLIT_OPT  ;

+Pl+Ine:issa{hyph?}miehissä  NOUN_FRONT_POSS_ÄN_OPT  ;

+Pl+Nom:at{hyph?}miehet  NOUN_BACK_CLIT_OPT  ;

+Pl+Par:ia{hyph?}miehiä  NOUN_BACK_POSS_OPT  ;

+Pl+Tra:iksi{hyph?}miehikse  NOUN_BACK_POSS  ;

+Pl+Tra:iksi{hyph?}miehiksi  NOUN_BACK_CLIT_OPT  ;

+Sg+Abe:atta{hyph?}miehettä  NOUN_FRONT_POSS_ÄN_OPT  ;

+Sg+Abl:alta{hyph?}mieheltä  NOUN_FRONT_POSS_ÄN_OPT  ;

+Sg+Ade:alla{hyph?}miehellä  NOUN_FRONT_POSS_ÄN_OPT  ;

+Sg+All:alle{hyph?}miehelle  NOUN_BACK_POSS_EN_OPT  ;

+Sg+Ela:asta{hyph?}miehestä  NOUN_FRONT_POSS_ÄN_OPT  ;

+Sg+Ess:ana{hyph?}miehenä  NOUN_FRONT_POSS_ÄN_OPT  ;

+Sg+Gen:an{hyph?}miehen  NOUN_BACK_CLIT_OPT  ;

+Sg+Ine:assa{hyph?}miehessä  NOUN_FRONT_POSS_ÄN_OPT  ;

+Sg+Nom:a{hyph?}mies  NOUN_BACK_CLIT_OPT  ;

+Sg+Nom:a{hyph?}mies  NOUN_BACK_POSS_OPT  ;

+Sg+Par:aa{hyph?}miestä  NOUN_BACK_POSS_OPT  ;

+Sg+Tra:aksi{hyph?}miehekse  NOUN_BACK_POSS  ;

+Sg+Tra:aksi{hyph?}mieheksi  NOUN_BACK_CLIT_OPT  ;


LEXICON NOUN_51mustamulta

+Pl+Abe:itta{hyph?}mullitta  NOUN_BACK_POSS_AN_OPT  ;

+Pl+Abl:ilta{hyph?}mullilta  NOUN_BACK_POSS_AN_OPT  ;

+Pl+Ade:illa{hyph?}mullilla  NOUN_BACK_POSS_AN_OPT  ;

+Pl+All:ille{hyph?}mullille  NOUN_BACK_POSS_EN_OPT  ;

+Pl+Ela:ista{hyph?}mullista  NOUN_BACK_POSS_AN_OPT  ;

+Pl+Ess:ina{hyph?}multina  NOUN_BACK_POSS_AN_OPT  ;

+Pl+Gen:ien{hyph?}multien  NOUN_BACK_CLIT_OPT  ;

+Pl+Ine:issa{hyph?}mullissa  NOUN_BACK_POSS_AN_OPT  ;

+Pl+Nom:at{hyph?}mullat  NOUN_BACK_CLIT_OPT  ;

+Pl+Par:ia{hyph?}multia  NOUN_BACK_POSS_OPT  ;

+Pl+Tra:iksi{hyph?}mullikse  NOUN_BACK_POSS  ;

+Pl+Tra:iksi{hyph?}mulliksi  NOUN_BACK_CLIT_OPT  ;

+Sg+Abe:atta{hyph?}mullatta  NOUN_BACK_POSS_AN_OPT  ;

+Sg+Abl:alta{hyph?}mullalta  NOUN_BACK_POSS_AN_OPT  ;

+Sg+Ade:alla{hyph?}mullalla  NOUN_BACK_POSS_AN_OPT  ;

+Sg+All:alle{hyph?}mullalle  NOUN_BACK_POSS_EN_OPT  ;

+Sg+Ela:asta{hyph?}mullasta  NOUN_BACK_POSS_AN_OPT  ;

+Sg+Ess:ana{hyph?}multana  NOUN_BACK_POSS_AN_OPT  ;

+Sg+Gen:an{hyph?}mullan  NOUN_BACK_CLIT_OPT  ;

+Sg+Ine:assa{hyph?}mullassa  NOUN_BACK_POSS_AN_OPT  ;

+Sg+Nom:a{hyph?}multa  NOUN_BACK_CLIT_OPT  ;

+Sg+Nom:a{hyph?}multa  NOUN_BACK_POSS_OPT  ;

+Sg+Par:aa{hyph?}multaa  NOUN_BACK_POSS_OPT  ;

+Sg+Tra:aksi{hyph?}mullakse  NOUN_BACK_POSS  ;

+Sg+Tra:aksi{hyph?}mullaksi  NOUN_BACK_CLIT_OPT  ;


LEXICON NOUN_51mustapekka

+Pl+Abe:itta{hyph?}pekoitta  NOUN_BACK_POSS_AN_OPT  ;

+Pl+Abl:ilta{hyph?}pekoilta  NOUN_BACK_POSS_AN_OPT  ;

+Pl+Ade:illa{hyph?}pekoilla  NOUN_BACK_POSS_AN_OPT  ;

+Pl+All:ille{hyph?}pekoille  NOUN_BACK_POSS_EN_OPT  ;

+Pl+Ela:ista{hyph?}pekoista  NOUN_BACK_POSS_AN_OPT  ;

+Pl+Ess:ina{hyph?}pekkoina  NOUN_BACK_POSS_AN_OPT  ;

+Pl+Gen:ien{hyph?}pekkojen  NOUN_BACK_CLIT_OPT  ;

+Pl+Ine:issa{hyph?}pekoissa  NOUN_BACK_POSS_AN_OPT  ;

+Pl+Nom:at{hyph?}pekat  NOUN_BACK_CLIT_OPT  ;

+Pl+Par:ia{hyph?}pekkoja  NOUN_BACK_POSS_OPT  ;

+Pl+Tra:iksi{hyph?}pekoikse  NOUN_BACK_POSS  ;

+Pl+Tra:iksi{hyph?}pekoiksi  NOUN_BACK_CLIT_OPT  ;

+Sg+Abe:atta{hyph?}pekatta  NOUN_BACK_POSS_AN_OPT  ;

+Sg+Abl:alta{hyph?}pekalta  NOUN_BACK_POSS_AN_OPT  ;

+Sg+Ade:alla{hyph?}pekalla  NOUN_BACK_POSS_AN_OPT  ;

+Sg+All:alle{hyph?}pekalle  NOUN_BACK_POSS_EN_OPT  ;

+Sg+Ela:asta{hyph?}pekasta  NOUN_BACK_POSS_AN_OPT  ;

+Sg+Ess:ana{hyph?}pekkana  NOUN_BACK_POSS_AN_OPT  ;

+Sg+Gen:an{hyph?}pekan  NOUN_BACK_CLIT_OPT  ;

+Sg+Ine:assa{hyph?}pekassa  NOUN_BACK_POSS_AN_OPT  ;

+Sg+Nom:a{hyph?}pekka  NOUN_BACK_CLIT_OPT  ;

+Sg+Nom:a{hyph?}pekka  NOUN_BACK_POSS_OPT  ;

+Sg+Par:aa{hyph?}pekkaa  NOUN_BACK_POSS_OPT  ;

+Sg+Tra:aksi{hyph?}pekakse  NOUN_BACK_POSS  ;

+Sg+Tra:aksi{hyph?}pekaksi  NOUN_BACK_CLIT_OPT  ;


LEXICON NOUN_51mustapippuri

+Pl+Abe:itta{hyph?}pippureitta  NOUN_BACK_POSS_AN_OPT  ;

+Pl+Abl:ilta{hyph?}pippureilta  NOUN_BACK_POSS_AN_OPT  ;

+Pl+Ade:illa{hyph?}pippureilla  NOUN_BACK_POSS_AN_OPT  ;

+Pl+All:ille{hyph?}pippureille  NOUN_BACK_POSS_EN_OPT  ;

+Pl+Ela:ista{hyph?}pippureista  NOUN_BACK_POSS_AN_OPT  ;

+Pl+Ess:ina{hyph?}pippureina  NOUN_BACK_POSS_AN_OPT  ;

+Pl+Gen:ien{hyph?}pippurien  NOUN_BACK_CLIT_OPT  ;

+Pl+Ine:issa{hyph?}pippureissa  NOUN_BACK_POSS_AN_OPT  ;

+Pl+Nom:at{hyph?}pippurit  NOUN_BACK_CLIT_OPT  ;

+Pl+Par:ia{hyph?}pippureita  NOUN_BACK_POSS_OPT  ;

+Pl+Tra:iksi{hyph?}pippureikse  NOUN_BACK_POSS  ;

+Pl+Tra:iksi{hyph?}pippureiksi  NOUN_BACK_CLIT_OPT  ;

+Sg+Abe:atta{hyph?}pippuritta  NOUN_BACK_POSS_AN_OPT  ;

+Sg+Abl:alta{hyph?}pippurilta  NOUN_BACK_POSS_AN_OPT  ;

+Sg+Ade:alla{hyph?}pippurilla  NOUN_BACK_POSS_AN_OPT  ;

+Sg+All:alle{hyph?}pippurilla  NOUN_BACK_POSS_AN_OPT  ;

+Sg+Ela:asta{hyph?}pippurista  NOUN_BACK_POSS_AN_OPT  ;

+Sg+Ess:ana{hyph?}pippurina  NOUN_BACK_POSS_AN_OPT  ;

+Sg+Gen:an{hyph?}pippurin  NOUN_BACK_CLIT_OPT  ;

+Sg+Ine:assa{hyph?}pippurissa  NOUN_BACK_POSS_AN_OPT  ;

+Sg+Nom:a{hyph?}pippuri  NOUN_BACK_CLIT_OPT  ;

+Sg+Nom:a{hyph?}pippuri  NOUN_BACK_POSS_OPT  ;

+Sg+Par:aa{hyph?}pippuria  NOUN_BACK_POSS_OPT  ;

+Sg+Tra:aksi{hyph?}pippurikse  NOUN_BACK_POSS  ;

+Sg+Tra:aksi{hyph?}pippuriksi  NOUN_BACK_CLIT_OPT  ;


LEXICON NOUN_51mustaraamattu

+Pl+Abe:itta{hyph?}raamatuitta  NOUN_BACK_POSS_AN_OPT  ;

+Pl+Abl:ilta{hyph?}raamatuilta  NOUN_BACK_POSS_AN_OPT  ;

+Pl+Ade:illa{hyph?}raamatuilla  NOUN_BACK_POSS_AN_OPT  ;

+Pl+All:ille{hyph?}raamatuille  NOUN_BACK_POSS_EN_OPT  ;

+Pl+Ela:ista{hyph?}raamatuista  NOUN_BACK_POSS_AN_OPT  ;

+Pl+Ess:ina{hyph?}raamatuina  NOUN_BACK_POSS_AN_OPT  ;

+Pl+Gen:ien{hyph?}raamatujen  NOUN_BACK_CLIT_OPT  ;

+Pl+Ine:issa{hyph?}raamatuissa  NOUN_BACK_POSS_AN_OPT  ;

+Pl+Nom:at{hyph?}raamatut  NOUN_BACK_CLIT_OPT  ;

+Pl+Par:ia{hyph?}raamatuja  NOUN_BACK_POSS_OPT  ;

+Pl+Tra:iksi{hyph?}raamatuikse  NOUN_BACK_POSS  ;

+Pl+Tra:iksi{hyph?}raamatuiksi  NOUN_BACK_CLIT_OPT  ;

+Sg+Abe:atta{hyph?}raamatutta  NOUN_BACK_POSS_AN_OPT  ;

+Sg+Abl:alta{hyph?}raamatulta  NOUN_BACK_POSS_AN_OPT  ;

+Sg+Ade:alla{hyph?}raamatulla  NOUN_BACK_POSS_AN_OPT  ;

+Sg+All:alle{hyph?}raamatulle  NOUN_BACK_POSS_EN_OPT  ;

+Sg+Ela:asta{hyph?}raamatusta  NOUN_BACK_POSS_AN_OPT  ;

+Sg+Ess:ana{hyph?}raamatuna  NOUN_BACK_POSS_AN_OPT  ;

+Sg+Gen:an{hyph?}raamatun  NOUN_BACK_CLIT_OPT  ;

+Sg+Ine:assa{hyph?}raamatussa  NOUN_BACK_POSS_AN_OPT  ;

+Sg+Nom:a{hyph?}raamattu  NOUN_BACK_CLIT_OPT  ;

+Sg+Nom:a{hyph?}raamattu  NOUN_BACK_POSS_OPT  ;

+Sg+Par:aa{hyph?}raamatua  NOUN_BACK_POSS_OPT  ;

+Sg+Tra:aksi{hyph?}raamatukse  NOUN_BACK_POSS  ;

+Sg+Tra:aksi{hyph?}raamatuksi  NOUN_BACK_CLIT_OPT  ;


LEXICON NOUN_51mustatorvisieni

+Pl+Abe:itta{hyph?}torvi{hyph?}sienittä  NOUN_FRONT_POSS_ÄN_OPT  ;

+Pl+Abl:ilta{hyph?}torvi{hyph?}sieniltä  NOUN_FRONT_POSS_ÄN_OPT  ;

+Pl+Ade:illa{hyph?}torvi{hyph?}sienillä  NOUN_FRONT_POSS_ÄN_OPT  ;

+Pl+All:ille{hyph?}torvi{hyph?}sienille  NOUN_BACK_POSS_EN_OPT  ;

+Pl+Ela:ista{hyph?}torvi{hyph?}sienistä  NOUN_FRONT_POSS_ÄN_OPT  ;

+Pl+Ess:ina{hyph?}torvi{hyph?}sieninä  NOUN_FRONT_POSS_ÄN_OPT  ;

+Pl+Gen:ien{hyph?}torvi{hyph?}sienien  NOUN_BACK_CLIT_OPT  ;

+Pl+Ine:issa{hyph?}torvi{hyph?}sienissä  NOUN_FRONT_POSS_ÄN_OPT  ;

+Pl+Nom:at{hyph?}torvi{hyph?}sienet  NOUN_BACK_CLIT_OPT  ;

+Pl+Par:ia{hyph?}torvi{hyph?}sieniä  NOUN_BACK_POSS_OPT  ;

+Pl+Tra:iksi{hyph?}torvi{hyph?}sienikse  NOUN_BACK_POSS  ;

+Pl+Tra:iksi{hyph?}torvi{hyph?}sieniksi  NOUN_BACK_CLIT_OPT  ;

+Sg+Abe:atta{hyph?}torvi{hyph?}sienettä  NOUN_FRONT_POSS_ÄN_OPT  ;

+Sg+Abl:alta{hyph?}torvi{hyph?}sieneltä  NOUN_FRONT_POSS_ÄN_OPT  ;

+Sg+Ade:alla{hyph?}torvi{hyph?}sienellä  NOUN_FRONT_POSS_ÄN_OPT  ;

+Sg+All:alle{hyph?}torvi{hyph?}sienelle  NOUN_BACK_POSS_EN_OPT  ;

+Sg+Ela:asta{hyph?}torvi{hyph?}sienestä  NOUN_FRONT_POSS_ÄN_OPT  ;

+Sg+Ess:ana{hyph?}torvi{hyph?}sienenä  NOUN_FRONT_POSS_ÄN_OPT  ;

+Sg+Gen:an{hyph?}torvi{hyph?}sienen  NOUN_BACK_CLIT_OPT  ;

+Sg+Ine:assa{hyph?}torvi{hyph?}sienessä  NOUN_FRONT_POSS_ÄN_OPT  ;

+Sg+Nom:a{hyph?}torvi{hyph?}sieni  NOUN_BACK_CLIT_OPT  ;

+Sg+Nom:a{hyph?}torvi{hyph?}sieni  NOUN_BACK_POSS_OPT  ;

+Sg+Par:aa{hyph?}torvi{hyph?}sientä  NOUN_BACK_POSS_OPT  ;

+Sg+Tra:aksi{hyph?}torvi{hyph?}sienekse  NOUN_BACK_POSS  ;

+Sg+Tra:aksi{hyph?}torvi{hyph?}sieneksi  NOUN_BACK_CLIT_OPT  ;


LEXICON NOUN_51mustaviinimarja

+Pl+Abe:itta{hyph?}viini{hyph?}marjoitta  NOUN_BACK_POSS_AN_OPT  ;

+Pl+Abl:ilta{hyph?}viini{hyph?}marjoilta  NOUN_BACK_POSS_AN_OPT  ;

+Pl+Ade:illa{hyph?}viini{hyph?}marjoilla  NOUN_BACK_POSS_AN_OPT  ;

+Pl+All:ille{hyph?}viini{hyph?}marjoille  NOUN_BACK_POSS_EN_OPT  ;

+Pl+Ela:ista{hyph?}viini{hyph?}marjoista  NOUN_BACK_POSS_AN_OPT  ;

+Pl+Ess:ina{hyph?}viini{hyph?}marjoina  NOUN_BACK_POSS_AN_OPT  ;

+Pl+Gen:ien{hyph?}viini{hyph?}marjojen  NOUN_BACK_CLIT_OPT  ;

+Pl+Ine:issa{hyph?}viini{hyph?}marjoissa  NOUN_BACK_POSS_AN_OPT  ;

+Pl+Nom:at{hyph?}viini{hyph?}marjat  NOUN_BACK_CLIT_OPT  ;

+Pl+Par:ia{hyph?}viini{hyph?}marjoja  NOUN_BACK_POSS_OPT  ;

+Pl+Tra:iksi{hyph?}viini{hyph?}marjoikse  NOUN_BACK_POSS  ;

+Pl+Tra:iksi{hyph?}viini{hyph?}marjoiksi  NOUN_BACK_CLIT_OPT  ;

+Sg+Abe:atta{hyph?}viini{hyph?}marjatta  NOUN_BACK_POSS_AN_OPT  ;

+Sg+Abl:alta{hyph?}viini{hyph?}marjalta  NOUN_BACK_POSS_AN_OPT  ;

+Sg+Ade:alla{hyph?}viini{hyph?}marjalla  NOUN_BACK_POSS_AN_OPT  ;

+Sg+All:alle{hyph?}viini{hyph?}marjalle  NOUN_BACK_POSS_EN_OPT  ;

+Sg+Ela:asta{hyph?}viini{hyph?}marjasta  NOUN_BACK_POSS_AN_OPT  ;

+Sg+Ess:ana{hyph?}viini{hyph?}marjana  NOUN_BACK_POSS_AN_OPT  ;

+Sg+Gen:an{hyph?}viini{hyph?}marjan  NOUN_BACK_CLIT_OPT  ;

+Sg+Ine:assa{hyph?}viini{hyph?}marjassa  NOUN_BACK_POSS_AN_OPT  ;

+Sg+Nom:a{hyph?}viini{hyph?}marja  NOUN_BACK_CLIT_OPT  ;

+Sg+Nom:a{hyph?}viini{hyph?}marja  NOUN_BACK_POSS_OPT  ;

+Sg+Nom:a{hyph?}viini{hyph?}marja  NOUN_BACK_POSS_OPT  ;

+Sg+Par:aa{hyph?}viini{hyph?}marjaa  NOUN_BACK_POSS_OPT  ;

+Sg+Tra:aksi{hyph?}viini{hyph?}marjakse  NOUN_BACK_POSS  ;

+Sg+Tra:aksi{hyph?}viini{hyph?}marjaksi  NOUN_BACK_CLIT_OPT  ;


LEXICON NOUN_51nuoriemäntä

+Pl+Abe:itta{hyph?}emännittä  NOUN_FRONT_POSS_ÄN_OPT  ;

+Pl+Abl:ilta{hyph?}emänniltä  NOUN_FRONT_POSS_ÄN_OPT  ;

+Pl+Ade:illa{hyph?}emännillä  NOUN_FRONT_POSS_ÄN_OPT  ;

+Pl+All:ille{hyph?}emännille  NOUN_BACK_POSS_EN_OPT  ;

+Pl+Ela:ista{hyph?}emännistä  NOUN_FRONT_POSS_ÄN_OPT  ;

+Pl+Ess:ina{hyph?}emäntinä  NOUN_FRONT_POSS_ÄN_OPT  ;

+Pl+Gen:ien{hyph?}emäntien  NOUN_BACK_CLIT_OPT  ;

+Pl+Gen:ten{hyph?}emäntien  NOUN_BACK_CLIT_OPT  ;

+Pl+Ill:iin{hyph?}emäntiin  NOUN_BACK_CLIT_OPT  ;

+Pl+Ine:issa{hyph?}emännissä  NOUN_FRONT_POSS_ÄN_OPT  ;

+Pl+Nom:et{hyph?}emännät  NOUN_BACK_CLIT_OPT  ;

+Pl+Par:ia{hyph?}emäntiä  NOUN_BACK_POSS_OPT  ;

+Pl+Tra:iksi{hyph?}emännikse  NOUN_BACK_POSS  ;

+Pl+Tra:iksi{hyph?}emänniksi  NOUN_BACK_CLIT_OPT  ;

+Sg+Abe:etta{hyph?}emännättä  NOUN_FRONT_POSS_ÄN_OPT  ;

+Sg+Abl:elta{hyph?}emännältä  NOUN_FRONT_POSS_ÄN_OPT  ;

+Sg+Ade:ella{hyph?}emännällä  NOUN_FRONT_POSS_ÄN_OPT  ;

+Sg+All:elle{hyph?}emännälle  NOUN_BACK_POSS_EN_OPT  ;

+Sg+Ela:esta{hyph?}emännästä  NOUN_FRONT_POSS_ÄN_OPT  ;

+Sg+Ess:ena{hyph?}emäntänä  NOUN_FRONT_POSS_ÄN_OPT  ;

+Sg+Gen:en{hyph?}emännän  NOUN_BACK_CLIT_OPT  ;

+Sg+Ill:een{hyph?}emäntään  NOUN_BACK_CLIT_OPT  ;

+Sg+Ine:essa{hyph?}emännässä  NOUN_FRONT_POSS_ÄN_OPT  ;

+Sg+Nom:i{hyph?}emäntä  NOUN_BACK_CLIT_OPT  ;

+Sg+Par:ta{hyph?}emäntää  NOUN_BACK_POSS_OPT  ;

+Sg+Tra:eksi{hyph?}emännäkse  NOUN_BACK_POSS  ;

+Sg+Tra:eksi{hyph?}emännäksi  NOUN_BACK_CLIT_OPT  ;


LEXICON NOUN_51nuoriherra

+Pl+Abe:itta{hyph?}herroitta  NOUN_BACK_POSS_AN_OPT  ;

+Pl+Abl:ilta{hyph?}herroilta  NOUN_BACK_POSS_AN_OPT  ;

+Pl+Ade:illa{hyph?}herroilla  NOUN_BACK_POSS_AN_OPT  ;

+Pl+All:ille{hyph?}herroille  NOUN_BACK_POSS_EN_OPT  ;

+Pl+Ela:ista{hyph?}herroista  NOUN_BACK_POSS_AN_OPT  ;

+Pl+Ess:ina{hyph?}herroina  NOUN_BACK_POSS_AN_OPT  ;

+Pl+Gen:ien{hyph?}herrojen  NOUN_BACK_CLIT_OPT  ;

+Pl+Gen:ten{hyph?}herrojen  NOUN_BACK_CLIT_OPT  ;

+Pl+Ill:iin{hyph?}herroihin  NOUN_BACK_CLIT_OPT  ;

+Pl+Ine:issa{hyph?}herroissa  NOUN_BACK_POSS_AN_OPT  ;

+Pl+Nom:et{hyph?}herrat  NOUN_BACK_CLIT_OPT  ;

+Pl+Par:ia{hyph?}herroja  NOUN_BACK_POSS_OPT  ;

+Pl+Tra:iksi{hyph?}herroikse  NOUN_BACK_POSS  ;

+Pl+Tra:iksi{hyph?}herroiksi  NOUN_BACK_CLIT_OPT  ;

+Sg+Abe:etta{hyph?}herratta  NOUN_BACK_POSS_AN_OPT  ;

+Sg+Abl:elta{hyph?}herralta  NOUN_BACK_POSS_AN_OPT  ;

+Sg+Ade:ella{hyph?}herralla  NOUN_BACK_POSS_AN_OPT  ;

+Sg+All:elle{hyph?}herralle  NOUN_BACK_POSS_EN_OPT  ;

+Sg+Ela:esta{hyph?}herrasta  NOUN_BACK_POSS_AN_OPT  ;

+Sg+Ess:ena{hyph?}herrana  NOUN_BACK_POSS_AN_OPT  ;

+Sg+Gen:en{hyph?}herran  NOUN_BACK_CLIT_OPT  ;

+Sg+Ill:een{hyph?}herraan  NOUN_BACK_CLIT_OPT  ;

+Sg+Ine:essa{hyph?}herrassa  NOUN_BACK_POSS_AN_OPT  ;

+Sg+Nom:i{hyph?}herra  NOUN_BACK_POSS_OPT  ;

+Sg+Par:ta{hyph?}herraa  NOUN_BACK_POSS_OPT  ;

+Sg+Tra:eksi{hyph?}herrakse  NOUN_BACK_POSS  ;

+Sg+Tra:eksi{hyph?}herraksi  NOUN_BACK_CLIT_OPT  ;


LEXICON NOUN_51nuori-isäntä

+Pl+Abe:itta{hyph?}isännittä  NOUN_FRONT_POSS_ÄN_OPT  ;

+Pl+Abl:ilta{hyph?}isänniltä  NOUN_FRONT_POSS_ÄN_OPT  ;

+Pl+Ade:illa{hyph?}isännillä  NOUN_FRONT_POSS_ÄN_OPT  ;

+Pl+All:ille{hyph?}isännille  NOUN_BACK_POSS_EN_OPT  ;

+Pl+Ela:ista{hyph?}isännistä  NOUN_FRONT_POSS_ÄN_OPT  ;

+Pl+Ess:ina{hyph?}isäntinä  NOUN_FRONT_POSS_ÄN_OPT  ;

+Pl+Gen:ien{hyph?}isäntien  NOUN_BACK_CLIT_OPT  ;

+Pl+Gen:ten{hyph?}isäntien  NOUN_BACK_CLIT_OPT  ;

+Pl+Ill:iin{hyph?}isäntiin  NOUN_BACK_CLIT_OPT  ;

+Pl+Ine:issa{hyph?}isännissä  NOUN_FRONT_POSS_ÄN_OPT  ;

+Pl+Nom:et{hyph?}isännät  NOUN_BACK_CLIT_OPT  ;

+Pl+Par:ia{hyph?}isäntiä  NOUN_BACK_POSS_OPT  ;

+Pl+Tra:iksi-isännikse  NOUN_BACK_POSS  ;

+Pl+Tra:iksi-isänniksi  NOUN_BACK_CLIT_OPT  ;

+Sg+Abe:etta{hyph?}isännättä  NOUN_FRONT_POSS_ÄN_OPT  ;

+Sg+Abl:elta{hyph?}isännältä  NOUN_FRONT_POSS_ÄN_OPT  ;

+Sg+Ade:ella{hyph?}isännällä  NOUN_FRONT_POSS_ÄN_OPT  ;

+Sg+All:elle{hyph?}isännälle  NOUN_BACK_POSS_EN_OPT  ;

+Sg+Ela:esta{hyph?}isännästä  NOUN_FRONT_POSS_ÄN_OPT  ;

+Sg+Ess:ena{hyph?}isäntänä  NOUN_FRONT_POSS_ÄN_OPT  ;

+Sg+Gen:en{hyph?}isännän  NOUN_BACK_CLIT_OPT  ;

+Sg+Ill:een{hyph?}isäntään  NOUN_BACK_CLIT_OPT  ;

+Sg+Ine:essa{hyph?}isännässä  NOUN_FRONT_POSS_ÄN_OPT  ;

+Sg+Nom:i-isäntä  NOUN_BACK_POSS_OPT  ;

+Sg+Par:ta{hyph?}isäntää  NOUN_BACK_POSS_OPT  ;

+Sg+Tra:eksi-isännäkse  NOUN_BACK_POSS  ;

+Sg+Tra:eksi-isännäksi  NOUN_BACK_CLIT_OPT  ;


LEXICON NOUN_51nuorikarja

+Pl+Abe:itta{hyph?}karjoitta  NOUN_BACK_POSS_AN_OPT  ;

+Pl+Abl:ilta{hyph?}karjoilta  NOUN_BACK_POSS_AN_OPT  ;

+Pl+Ade:illa{hyph?}karjoilla  NOUN_BACK_POSS_AN_OPT  ;

+Pl+All:ille{hyph?}karjoille  NOUN_BACK_POSS_EN_OPT  ;

+Pl+Ela:ista{hyph?}karjoista  NOUN_BACK_POSS_AN_OPT  ;

+Pl+Ess:ina{hyph?}karjoina  NOUN_BACK_POSS_AN_OPT  ;

+Pl+Gen:ien{hyph?}karjojen  NOUN_BACK_CLIT_OPT  ;

+Pl+Gen:ten{hyph?}karjojen  NOUN_BACK_CLIT_OPT  ;

+Pl+Ill:iin{hyph?}karjoihin  NOUN_BACK_CLIT_OPT  ;

+Pl+Ine:issa{hyph?}karjoissa  NOUN_BACK_POSS_AN_OPT  ;

+Pl+Nom:et{hyph?}karjat  NOUN_BACK_CLIT_OPT  ;

+Pl+Par:ia{hyph?}karjoja  NOUN_BACK_POSS_OPT  ;

+Pl+Tra:iksi{hyph?}karjoikse  NOUN_BACK_POSS  ;

+Pl+Tra:iksi{hyph?}karjoiksi  NOUN_BACK_CLIT_OPT  ;

+Sg+Abe:etta{hyph?}karjatta  NOUN_BACK_POSS_AN_OPT  ;

+Sg+Abl:elta{hyph?}karjalta  NOUN_BACK_POSS_AN_OPT  ;

+Sg+Ade:ella{hyph?}karjalla  NOUN_BACK_POSS_AN_OPT  ;

+Sg+All:elle{hyph?}karjalle  NOUN_BACK_POSS_EN_OPT  ;

+Sg+Ela:esta{hyph?}karjasta  NOUN_BACK_POSS_AN_OPT  ;

+Sg+Ess:ena{hyph?}karjana  NOUN_BACK_POSS_AN_OPT  ;

+Sg+Gen:en{hyph?}karjan  NOUN_BACK_CLIT_OPT  ;

+Sg+Ill:een{hyph?}karjaan  NOUN_BACK_CLIT_OPT  ;

+Sg+Ine:essa{hyph?}karjassa  NOUN_BACK_POSS_AN_OPT  ;

+Sg+Nom:i{hyph?}karja  NOUN_BACK_CLIT_OPT  ;

+Sg+Nom:i{hyph?}karja  NOUN_BACK_POSS_OPT  ;

+Sg+Par:ta{hyph?}karjaa  NOUN_BACK_POSS_OPT  ;

+Sg+Tra:eksi{hyph?}karjakse  NOUN_BACK_POSS  ;

+Sg+Tra:eksi{hyph?}karjaksi  NOUN_BACK_CLIT_OPT  ;


LEXICON NOUN_51nuorimies

+Pl+Abe:itta{hyph?}miehittä  NOUN_FRONT_POSS_ÄN_OPT  ;

+Pl+Abl:ilta{hyph?}miehiltä  NOUN_FRONT_POSS_ÄN_OPT  ;

+Pl+Ade:illa{hyph?}miehillä  NOUN_FRONT_POSS_ÄN_OPT  ;

+Pl+All:ille{hyph?}miehille  NOUN_BACK_POSS_EN_OPT  ;

+Pl+Ela:ista{hyph?}miehistä  NOUN_FRONT_POSS_ÄN_OPT  ;

+Pl+Ess:ina{hyph?}miehinä  NOUN_FRONT_POSS_ÄN_OPT  ;

+Pl+Gen:ien{hyph?}miehien  NOUN_BACK_CLIT_OPT  ;

+Pl+Gen:ten{hyph?}miehien  NOUN_BACK_CLIT_OPT  ;

+Pl+Ill:iin{hyph?}miehiin  NOUN_BACK_CLIT_OPT  ;

+Pl+Ine:issa{hyph?}miehissä  NOUN_FRONT_POSS_ÄN_OPT  ;

+Pl+Nom:et{hyph?}miehet  NOUN_BACK_CLIT_OPT  ;

+Pl+Par:ia{hyph?}miehiä  NOUN_BACK_POSS_OPT  ;

+Pl+Tra:iksi{hyph?}miehikse  NOUN_BACK_POSS  ;

+Pl+Tra:iksi{hyph?}miehiksi  NOUN_BACK_CLIT_OPT  ;

+Sg+Abe:etta{hyph?}miehettä  NOUN_FRONT_POSS_ÄN_OPT  ;

+Sg+Abl:elta{hyph?}mieheltä  NOUN_FRONT_POSS_ÄN_OPT  ;

+Sg+Ade:ella{hyph?}miehellä  NOUN_FRONT_POSS_ÄN_OPT  ;

+Sg+All:elle{hyph?}miehelle  NOUN_BACK_POSS_EN_OPT  ;

+Sg+Ela:esta{hyph?}miehestä  NOUN_FRONT_POSS_ÄN_OPT  ;

+Sg+Ess:ena{hyph?}miehenä  NOUN_FRONT_POSS_ÄN_OPT  ;

+Sg+Gen:en{hyph?}miehen  NOUN_BACK_CLIT_OPT  ;

+Sg+Ill:een{hyph?}mieheen  NOUN_BACK_CLIT_OPT  ;

+Sg+Ine:essa{hyph?}miehessä  NOUN_FRONT_POSS_ÄN_OPT  ;

+Sg+Nom:i{hyph?}mies  NOUN_BACK_CLIT_OPT  ;

+Sg+Nom:i{hyph?}mies  NOUN_BACK_POSS_OPT  ;

+Sg+Par:ta{hyph?}miesä  NOUN_BACK_POSS_OPT  ;

+Sg+Tra:eksi{hyph?}miehekse  NOUN_BACK_POSS  ;

+Sg+Tra:eksi{hyph?}mieheksi  NOUN_BACK_CLIT_OPT  ;


LEXICON NOUN_51nuoripari

+Pl+Abe:itta{hyph?}pareitta  NOUN_BACK_POSS_AN_OPT  ;

+Pl+Abl:ilta{hyph?}pareilta  NOUN_BACK_POSS_AN_OPT  ;

+Pl+Ade:illa{hyph?}pareilla  NOUN_BACK_POSS_AN_OPT  ;

+Pl+All:ille{hyph?}pareille  NOUN_BACK_POSS_EN_OPT  ;

+Pl+Ela:ista{hyph?}pareista  NOUN_BACK_POSS_AN_OPT  ;

+Pl+Ess:ina{hyph?}pareina  NOUN_BACK_POSS_AN_OPT  ;

+Pl+Gen:ien{hyph?}parien  NOUN_BACK_CLIT_OPT  ;

+Pl+Gen:ten{hyph?}parien  NOUN_BACK_CLIT_OPT  ;

+Pl+Ill:iin{hyph?}pareihin  NOUN_BACK_CLIT_OPT  ;

+Pl+Ine:issa{hyph?}pareissa  NOUN_BACK_POSS_AN_OPT  ;

+Pl+Nom:et{hyph?}parit  NOUN_BACK_CLIT_OPT  ;

+Pl+Par:ia{hyph?}pareja  NOUN_BACK_POSS_OPT  ;

+Pl+Tra:iksi{hyph?}pareikse  NOUN_BACK_POSS  ;

+Pl+Tra:iksi{hyph?}pareiksi  NOUN_BACK_CLIT_OPT  ;

+Sg+Abe:etta{hyph?}paritta  NOUN_BACK_POSS_AN_OPT  ;

+Sg+Abl:elta{hyph?}parilta  NOUN_BACK_POSS_AN_OPT  ;

+Sg+Ade:ella{hyph?}parilla  NOUN_BACK_POSS_AN_OPT  ;

+Sg+All:elle{hyph?}parille  NOUN_BACK_POSS_EN_OPT  ;

+Sg+Ela:esta{hyph?}parista  NOUN_BACK_POSS_AN_OPT  ;

+Sg+Ess:ena{hyph?}parina  NOUN_BACK_POSS_AN_OPT  ;

+Sg+Gen:en{hyph?}parin  NOUN_BACK_CLIT_OPT  ;

+Sg+Ill:een{hyph?}pariin  NOUN_BACK_CLIT_OPT  ;

+Sg+Ine:essa{hyph?}parissa  NOUN_BACK_POSS_AN_OPT  ;

+Sg+Nom:i{hyph?}pari  NOUN_BACK_CLIT_OPT  ;

+Sg+Nom:i{hyph?}pari  NOUN_BACK_POSS_OPT  ;

+Sg+Par:ta{hyph?}paria  NOUN_BACK_POSS_OPT  ;

+Sg+Tra:eksi{hyph?}parikse  NOUN_BACK_POSS  ;

+Sg+Tra:eksi{hyph?}pariksi  NOUN_BACK_CLIT_OPT  ;


LEXICON NOUN_51omakuva

+Pl+Abe:itta{hyph?}kuvitta  NOUN_BACK_POSS_AN_OPT  ;

+Pl+Abl:ilta{hyph?}kuvilta  NOUN_BACK_POSS_AN_OPT  ;

+Pl+Ade:illa{hyph?}kuvilla  NOUN_BACK_POSS_AN_OPT  ;

+Pl+All:ille{hyph?}kuville  NOUN_BACK_POSS_EN_OPT  ;

+Pl+Ela:ista{hyph?}kuvista  NOUN_BACK_POSS_AN_OPT  ;

+Pl+Ess:ina{hyph?}kuvina  NOUN_BACK_POSS_AN_OPT  ;

+Pl+Gen:ien{hyph?}kuvien  NOUN_BACK_CLIT_OPT  ;

+Pl+Ill:iin{hyph?}kuviin  NOUN_BACK_CLIT_OPT  ;

+Pl+Ine:issa{hyph?}kuvissa  NOUN_BACK_POSS_AN_OPT  ;

+Pl+Nom:at{hyph?}kuvat  NOUN_BACK_CLIT_OPT  ;

+Pl+Par:ia{hyph?}kuvia  NOUN_BACK_POSS_OPT  ;

+Pl+Tra:iksi{hyph?}kuvikse  NOUN_BACK_POSS  ;

+Pl+Tra:iksi{hyph?}kuviksi  NOUN_BACK_CLIT_OPT  ;

+Sg+Abe:atta{hyph?}kuvatta  NOUN_BACK_POSS_AN_OPT  ;

+Sg+Abl:alta{hyph?}kuvalta  NOUN_BACK_POSS_AN_OPT  ;

+Sg+Ade:alla{hyph?}kuvalla  NOUN_BACK_POSS_AN_OPT  ;

+Sg+All:alle{hyph?}kuvalle  NOUN_BACK_POSS_EN_OPT  ;

+Sg+Ela:asta{hyph?}kuvasta  NOUN_BACK_POSS_AN_OPT  ;

+Sg+Ess:ana{hyph?}kuvana  NOUN_BACK_POSS_AN_OPT  ;

+Sg+Gen:an{hyph?}kuvan  NOUN_BACK_CLIT_OPT  ;

+Sg+Ill:aan{hyph?}kuvaan  NOUN_BACK_CLIT_OPT  ;

+Sg+Ine:assa{hyph?}kuvassa  NOUN_BACK_POSS_AN_OPT  ;

+Sg+Nom:a{hyph?}kuva  NOUN_BACK_CLIT_OPT  ;

+Sg+Nom:a{hyph?}kuva  NOUN_BACK_POSS_OPT  ;

+Sg+Par:aa{hyph?}kuvaa  NOUN_BACK_POSS_OPT  ;

+Sg+Tra:aksi{hyph?}kuvakse  NOUN_BACK_POSS  ;

+Sg+Tra:aksi{hyph?}kuvaksi  NOUN_BACK_CLIT_OPT  ;


LEXICON NOUN_51omatunto

+Pl+Abe:itta{hyph?}tunnoitta  NOUN_BACK_POSS_AN_OPT  ;

+Pl+Abl:ilta{hyph?}tunnoilta  NOUN_BACK_POSS_AN_OPT  ;

+Pl+Ade:illa{hyph?}tunnoilla  NOUN_BACK_POSS_AN_OPT  ;

+Pl+All:ille{hyph?}tunnoille  NOUN_BACK_POSS_EN_OPT  ;

+Pl+Ela:ista{hyph?}tunnoista  NOUN_BACK_POSS_AN_OPT  ;

+Pl+Ess:ina{hyph?}tuntoina  NOUN_BACK_POSS_AN_OPT  ;

+Pl+Gen:ien{hyph?}tuntojen  NOUN_BACK_CLIT_OPT  ;

+Pl+Ill:iin{hyph?}tuntoihin  NOUN_BACK_CLIT_OPT  ;

+Pl+Ine:issa{hyph?}tunnoissa  NOUN_BACK_POSS_AN_OPT  ;

+Pl+Nom:at{hyph?}tunnot  NOUN_BACK_CLIT_OPT  ;

+Pl+Par:ia{hyph?}tuntoja  NOUN_BACK_POSS_OPT  ;

+Pl+Tra:iksi{hyph?}tunnoikse  NOUN_BACK_POSS  ;

+Pl+Tra:iksi{hyph?}tunnoiksi  NOUN_BACK_CLIT_OPT  ;

+Sg+Abe:atta{hyph?}tunnotta  NOUN_BACK_POSS_AN_OPT  ;

+Sg+Abl:alta{hyph?}tunnolta  NOUN_BACK_POSS_AN_OPT  ;

+Sg+Ade:alla{hyph?}tunnolla  NOUN_BACK_POSS_AN_OPT  ;

+Sg+All:alle{hyph?}tunnolle  NOUN_BACK_POSS_EN_OPT  ;

+Sg+Ela:asta{hyph?}tunnosta  NOUN_BACK_POSS_AN_OPT  ;

+Sg+Ess:ana{hyph?}tuntona  NOUN_BACK_POSS_AN_OPT  ;

+Sg+Gen:an{hyph?}tunnon  NOUN_BACK_CLIT_OPT  ;

+Sg+Ill:aan{hyph?}tuntoon  NOUN_BACK_CLIT_OPT  ;

+Sg+Ine:assa{hyph?}tunnossa  NOUN_BACK_POSS_AN_OPT  ;

+Sg+Nom:a{hyph?}tunto  NOUN_BACK_CLIT_OPT  ;

+Sg+Par:aa{hyph?}tuntoa  NOUN_BACK_POSS_OPT  ;

+Sg+Tra:aksi{hyph?}tunnokse  NOUN_BACK_POSS  ;

+Sg+Tra:aksi{hyph?}tunnoksi  NOUN_BACK_CLIT_OPT  ;


LEXICON NOUN_51pahahenki

+Pl+Abe:oitta{hyph?}hengittä  NOUN_FRONT_POSS_ÄN_OPT  ;

+Pl+Abl:oilta{hyph?}hengiltä  NOUN_FRONT_POSS_ÄN_OPT  ;

+Pl+Ade:oilla{hyph?}hengillä  NOUN_FRONT_POSS_ÄN_OPT  ;

+Pl+All:oille{hyph?}hengille  NOUN_BACK_POSS_EN_OPT  ;

+Pl+Ela:oista{hyph?}hengistä  NOUN_FRONT_POSS_ÄN_OPT  ;

+Pl+Ess:oina{hyph?}henkinä  NOUN_FRONT_POSS_ÄN_OPT  ;

+Pl+Gen:ojen{hyph?}henkien  NOUN_BACK_CLIT_OPT  ;

+Pl+Ill:oihin{hyph?}henkiin  NOUN_BACK_CLIT_OPT  ;

+Pl+Ine:oissa{hyph?}hengissä  NOUN_FRONT_POSS_ÄN_OPT  ;

+Pl+Nom:at{hyph?}henget  NOUN_BACK_CLIT_OPT  ;

+Pl+Par:oja{hyph?}henkiä  NOUN_BACK_POSS_OPT  ;

+Pl+Tra:oiksi{hyph?}hengikse  NOUN_BACK_POSS  ;

+Pl+Tra:oiksi{hyph?}hengiksi  NOUN_BACK_CLIT_OPT  ;

+Sg+Abe:atta{hyph?}hengettä  NOUN_FRONT_POSS_ÄN_OPT  ;

+Sg+Abl:alta{hyph?}hengeltä  NOUN_FRONT_POSS_ÄN_OPT  ;

+Sg+Ade:alla{hyph?}hengellä  NOUN_FRONT_POSS_ÄN_OPT  ;

+Sg+All:alle{hyph?}hengelle  NOUN_BACK_POSS_EN_OPT  ;

+Sg+Ela:asta{hyph?}hengestä  NOUN_FRONT_POSS_ÄN_OPT  ;

+Sg+Ess:ana{hyph?}henkenä  NOUN_FRONT_POSS_ÄN_OPT  ;

+Sg+Gen:an{hyph?}hengen  NOUN_BACK_CLIT_OPT  ;

+Sg+Ill:aan{hyph?}henkeen  NOUN_BACK_CLIT_OPT  ;

+Sg+Ine:assa{hyph?}hengessä  NOUN_FRONT_POSS_ÄN_OPT  ;

+Sg+Nom:a{hyph?}henki  NOUN_BACK_CLIT_OPT  ;

+Sg+Nom:a{hyph?}henki  NOUN_BACK_POSS_OPT  ;

+Sg+Par:aa{hyph?}henkeä  NOUN_BACK_POSS_OPT  ;

+Sg+Tra:aksi{hyph?}hengekse  NOUN_BACK_POSS  ;

+Sg+Tra:aksi{hyph?}hengeksi  NOUN_BACK_CLIT_OPT  ;


LEXICON NOUN_51pahaputki

+Sg+Nom:a{hyph?}putki  NOUN_BACK_POSS_OPT  ;


LEXICON NOUN_51palavakivi

+Pl+Abe:itta{hyph?}kivittä  NOUN_FRONT_POSS_ÄN_OPT  ;

+Pl+Abl:ilta{hyph?}kiviltä  NOUN_FRONT_POSS_ÄN_OPT  ;

+Pl+Ade:illa{hyph?}kivillä  NOUN_FRONT_POSS_ÄN_OPT  ;

+Pl+All:ille{hyph?}kiville  NOUN_BACK_POSS_EN_OPT  ;

+Pl+Ela:ista{hyph?}kivistä  NOUN_FRONT_POSS_ÄN_OPT  ;

+Pl+Ess:ina{hyph?}kivinä  NOUN_FRONT_POSS_ÄN_OPT  ;

+Pl+Gen:ien{hyph?}kivien  NOUN_BACK_CLIT_OPT  ;

+Pl+Ill:iin{hyph?}kiviin  NOUN_BACK_CLIT_OPT  ;

+Pl+Ine:issa{hyph?}kivissä  NOUN_FRONT_POSS_ÄN_OPT  ;

+Pl+Nom:at{hyph?}kivet  NOUN_BACK_CLIT_OPT  ;

+Pl+Par:ia{hyph?}kiviä  NOUN_BACK_POSS_OPT  ;

+Pl+Tra:iksi{hyph?}kivikse  NOUN_BACK_POSS  ;

+Pl+Tra:iksi{hyph?}kiviksi  NOUN_BACK_CLIT_OPT  ;

+Sg+Abe:atta{hyph?}kivettä  NOUN_FRONT_POSS_ÄN_OPT  ;

+Sg+Abl:alta{hyph?}kiveltä  NOUN_FRONT_POSS_ÄN_OPT  ;

+Sg+Ade:alla{hyph?}kivellä  NOUN_FRONT_POSS_ÄN_OPT  ;

+Sg+All:alle{hyph?}kivelle  NOUN_BACK_POSS_EN_OPT  ;

+Sg+Ela:asta{hyph?}kivestä  NOUN_FRONT_POSS_ÄN_OPT  ;

+Sg+Ess:ana{hyph?}kivenä  NOUN_FRONT_POSS_ÄN_OPT  ;

+Sg+Gen:an{hyph?}kiven  NOUN_BACK_CLIT_OPT  ;

+Sg+Ill:aan{hyph?}kiveen  NOUN_BACK_CLIT_OPT  ;

+Sg+Ine:assa{hyph?}kivessä  NOUN_FRONT_POSS_ÄN_OPT  ;

+Sg+Nom:a{hyph?}kivi  NOUN_BACK_CLIT_OPT  ;

+Sg+Nom:a{hyph?}kivi  NOUN_BACK_POSS_OPT  ;

+Sg+Par:aa{hyph?}kiveä  NOUN_BACK_POSS_OPT  ;

+Sg+Tra:aksi{hyph?}kivekse  NOUN_BACK_POSS  ;

+Sg+Tra:aksi{hyph?}kiveksi  NOUN_BACK_CLIT_OPT  ;


LEXICON NOUN_51palavapensas

+Pl+Abe:itta{hyph?}pensaitta  NOUN_BACK_POSS_AN_OPT  ;

+Pl+Abl:ilta{hyph?}pensailta  NOUN_BACK_POSS_AN_OPT  ;

+Pl+Ade:illa{hyph?}pensailla  NOUN_BACK_POSS_AN_OPT  ;

+Pl+All:ille{hyph?}pensaille  NOUN_BACK_POSS_EN_OPT  ;

+Pl+Ela:ista{hyph?}pensaista  NOUN_BACK_POSS_AN_OPT  ;

+Pl+Ess:ina{hyph?}pensasina  NOUN_BACK_POSS_AN_OPT  ;

+Pl+Gen:ien{hyph?}pensaiden  NOUN_BACK_CLIT_OPT  ;

+Pl+Gen:ien{hyph?}pensaitten  NOUN_BACK_CLIT_OPT  ;

+Pl+Ine:issa{hyph?}pensaissa  NOUN_BACK_POSS_AN_OPT  ;

+Pl+Nom:at{hyph?}pensaat  NOUN_BACK_CLIT_OPT  ;

+Pl+Par:ia{hyph?}pensaita  NOUN_BACK_POSS_OPT  ;

+Pl+Tra:iksi{hyph?}pensaikse  NOUN_BACK_POSS  ;

+Pl+Tra:iksi{hyph?}pensaiksi  NOUN_BACK_CLIT_OPT  ;

+Sg+Abe:atta{hyph?}pensaatta  NOUN_BACK_POSS_AN_OPT  ;

+Sg+Abl:alta{hyph?}pensaalta  NOUN_BACK_POSS_AN_OPT  ;

+Sg+Ade:alla{hyph?}pensaalla  NOUN_BACK_POSS_AN_OPT  ;

+Sg+All:alle{hyph?}pensaalle  NOUN_BACK_POSS_EN_OPT  ;

+Sg+Ela:asta{hyph?}pensaasta  NOUN_BACK_POSS_AN_OPT  ;

+Sg+Ess:ana{hyph?}pensaana  NOUN_BACK_POSS_AN_OPT  ;

+Sg+Gen:an{hyph?}pensaan  NOUN_BACK_CLIT_OPT  ;

+Sg+Ine:assa{hyph?}pensaassa  NOUN_BACK_POSS_AN_OPT  ;

+Sg+Nom:a{hyph?}pensas  NOUN_BACK_CLIT_OPT  ;

+Sg+Par:aa{hyph?}pensasta  NOUN_BACK_POSS_OPT  ;

+Sg+Tra:aksi{hyph?}pensaakse  NOUN_BACK_POSS  ;

+Sg+Tra:aksi{hyph?}pensaaksi  NOUN_BACK_CLIT_OPT  ;


LEXICON NOUN_51palavarakkaus

+Pl+Abe:itta{hyph?}rakkauksitta  NOUN_BACK_POSS_AN_OPT  ;

+Pl+Abl:ilta{hyph?}rakkauksilta  NOUN_BACK_POSS_AN_OPT  ;

+Pl+Ade:illa{hyph?}rakkauksilla  NOUN_BACK_POSS_AN_OPT  ;

+Pl+All:ille{hyph?}rakkauksille  NOUN_BACK_POSS_EN_OPT  ;

+Pl+Ela:ista{hyph?}rakkauksista  NOUN_BACK_POSS_AN_OPT  ;

+Pl+Ess:ina{hyph?}rakkauksina  NOUN_BACK_POSS_AN_OPT  ;

+Pl+Gen:ien{hyph?}rakkauksien  NOUN_BACK_CLIT_OPT  ;

+Pl+Ine:issa{hyph?}rakkauksissa  NOUN_BACK_POSS_AN_OPT  ;

+Pl+Nom:at{hyph?}rakkaudet  NOUN_BACK_CLIT_OPT  ;

+Pl+Par:ia{hyph?}rakkauksia  NOUN_BACK_POSS_OPT  ;

+Pl+Tra:iksi{hyph?}rakkauksikse  NOUN_BACK_POSS  ;

+Pl+Tra:iksi{hyph?}rakkauksiksi  NOUN_BACK_CLIT_OPT  ;

+Sg+Abe:atta{hyph?}rakkaudetta  NOUN_BACK_POSS_AN_OPT  ;

+Sg+Abl:alta{hyph?}rakkaudelta  NOUN_BACK_POSS_AN_OPT  ;

+Sg+Ade:alla{hyph?}rakkaudella  NOUN_BACK_POSS_AN_OPT  ;

+Sg+All:alle{hyph?}rakkaudelle  NOUN_BACK_POSS_EN_OPT  ;

+Sg+Ela:asta{hyph?}rakkaudesta  NOUN_BACK_POSS_AN_OPT  ;

+Sg+Ess:ana{hyph?}rakkautena  NOUN_BACK_POSS_AN_OPT  ;

+Sg+Gen:an{hyph?}rakkauden  NOUN_BACK_CLIT_OPT  ;

+Sg+Ine:assa{hyph?}rakkaudessa  NOUN_BACK_POSS_AN_OPT  ;

+Sg+Nom:a{hyph?}rakkaus  NOUN_BACK_CLIT_OPT  ;

+Sg+Nom:a{hyph?}rakkaus  NOUN_BACK_POSS_OPT  ;

+Sg+Par:aa{hyph?}rakkautta  NOUN_BACK_POSS_OPT  ;

+Sg+Tra:aksi{hyph?}rakkaudekse  NOUN_BACK_POSS  ;

+Sg+Tra:aksi{hyph?}rakkaudeksi  NOUN_BACK_CLIT_OPT  ;


LEXICON NOUN_51pitkähousu

+Pl+Abe:ittä{hyph?}housuitta  NOUN_BACK_POSS_AN_OPT  ;

+Pl+Abl:iltä{hyph?}housuilta  NOUN_BACK_POSS_AN_OPT  ;

+Pl+Ade:illä{hyph?}housuilla  NOUN_BACK_POSS_AN_OPT  ;

+Pl+All:ille{hyph?}housuille  NOUN_BACK_POSS_EN_OPT  ;

+Pl+Ela:istä{hyph?}housuista  NOUN_BACK_POSS_AN_OPT  ;

+Pl+Ess:inä{hyph?}housuina  NOUN_BACK_POSS_AN_OPT  ;

+Pl+Gen:ien{hyph?}housujen  NOUN_BACK_CLIT_OPT  ;

+Pl+Ill:iin{hyph?}housuihin  NOUN_BACK_CLIT_OPT  ;

+Pl+Ine:issä{hyph?}housuissa  NOUN_BACK_POSS_AN_OPT  ;

+Pl+Nom:ät{hyph?}housut  NOUN_BACK_CLIT_OPT  ;

+Pl+Par:iä{hyph?}housuja  NOUN_BACK_POSS_OPT  ;

+Pl+Tra:iksi{hyph?}housuikse  NOUN_BACK_POSS  ;

+Pl+Tra:iksi{hyph?}housuiksi  NOUN_BACK_CLIT_OPT  ;

+Sg+Abe:ättä{hyph?}housutta  NOUN_BACK_POSS_AN_OPT  ;

+Sg+Abl:ältä{hyph?}housulta  NOUN_BACK_POSS_AN_OPT  ;

+Sg+Ade:ällä{hyph?}housulla  NOUN_BACK_POSS_AN_OPT  ;

+Sg+All:älle{hyph?}housulle  NOUN_BACK_POSS_EN_OPT  ;

+Sg+Ela:ästä{hyph?}housusta  NOUN_BACK_POSS_AN_OPT  ;

+Sg+Ess:änä{hyph?}housuna  NOUN_BACK_POSS_AN_OPT  ;

+Sg+Gen:än{hyph?}housun  NOUN_BACK_CLIT_OPT  ;

+Sg+Ill:ään{hyph?}housuun  NOUN_BACK_CLIT_OPT  ;

+Sg+Ine:ässä{hyph?}housussa  NOUN_BACK_POSS_AN_OPT  ;

+Sg+Nom:ä{hyph?}housu  NOUN_BACK_CLIT_OPT  ;

+Sg+Nom:ä{hyph?}housu  NOUN_BACK_POSS_OPT  ;

+Sg+Par:ää{hyph?}housua  NOUN_BACK_POSS_OPT  ;

+Sg+Tra:äksi{hyph?}housukse  NOUN_BACK_POSS  ;

+Sg+Tra:äksi{hyph?}housuksi  NOUN_BACK_CLIT_OPT  ;


LEXICON NOUN_51pitkäkirkko

+Pl+Abe:ittä{hyph?}kirkoitta  NOUN_BACK_POSS_AN_OPT  ;

+Pl+Abl:iltä{hyph?}kirkoilta  NOUN_BACK_POSS_AN_OPT  ;

+Pl+Ade:illä{hyph?}kirkoilla  NOUN_BACK_POSS_AN_OPT  ;

+Pl+All:ille{hyph?}kirkoille  NOUN_BACK_POSS_EN_OPT  ;

+Pl+Ela:istä{hyph?}kirkoista  NOUN_BACK_POSS_AN_OPT  ;

+Pl+Ess:inä{hyph?}kirkkoina  NOUN_BACK_POSS_AN_OPT  ;

+Pl+Gen:ien{hyph?}kirkkojen  NOUN_BACK_CLIT_OPT  ;

+Pl+Ine:issä{hyph?}kirkoissa  NOUN_BACK_POSS_AN_OPT  ;

+Pl+Nom:ät{hyph?}kirkot  NOUN_BACK_CLIT_OPT  ;

+Pl+Par:iä{hyph?}kirkkoja  NOUN_BACK_POSS_OPT  ;

+Pl+Tra:iksi{hyph?}kirkoikse  NOUN_BACK_POSS  ;

+Pl+Tra:iksi{hyph?}kirkoiksi  NOUN_BACK_CLIT_OPT  ;

+Sg+Abe:ättä{hyph?}kirkotta  NOUN_BACK_POSS_AN_OPT  ;

+Sg+Abl:ältä{hyph?}kirkolta  NOUN_BACK_POSS_AN_OPT  ;

+Sg+Ade:ällä{hyph?}kirkolla  NOUN_BACK_POSS_AN_OPT  ;

+Sg+All:älle{hyph?}kirkolle  NOUN_BACK_POSS_EN_OPT  ;

+Sg+Ela:ästä{hyph?}kirkosta  NOUN_BACK_POSS_AN_OPT  ;

+Sg+Ess:änä{hyph?}kirkkona  NOUN_BACK_POSS_AN_OPT  ;

+Sg+Gen:än{hyph?}kirkon  NOUN_BACK_CLIT_OPT  ;

+Sg+Ine:ässä{hyph?}kirkossa  NOUN_BACK_POSS_AN_OPT  ;

+Sg+Nom:ä{hyph?}kirkko  NOUN_BACK_CLIT_OPT  ;

+Sg+Nom:ä{hyph?}kirkko  NOUN_BACK_POSS_OPT  ;

+Sg+Par:ää{hyph?}kirkkoa  NOUN_BACK_POSS_OPT  ;

+Sg+Tra:äksi{hyph?}kirkokse  NOUN_BACK_POSS  ;

+Sg+Tra:äksi{hyph?}kirkoksi  NOUN_BACK_CLIT_OPT  ;


LEXICON NOUN_51pitkäperjantai

+Pl+Abe:ittä{hyph?}perjantaitta  NOUN_BACK_POSS_AN_OPT  ;

+Pl+Abl:iltä{hyph?}perjantailta  NOUN_BACK_POSS_AN_OPT  ;

+Pl+Ade:illä{hyph?}perjantailla  NOUN_BACK_POSS_AN_OPT  ;

+Pl+All:ille{hyph?}perjantaille  NOUN_BACK_POSS_EN_OPT  ;

+Pl+Ela:istä{hyph?}perjantaista  NOUN_BACK_POSS_AN_OPT  ;

+Pl+Ess:inä{hyph?}perjantaina  NOUN_BACK_POSS_AN_OPT  ;

+Pl+Gen:ien{hyph?}perjantaiden  NOUN_BACK_CLIT_OPT  ;

+Pl+Ill:iin{hyph?}perjantaihin  NOUN_BACK_CLIT_OPT  ;

+Pl+Ine:issä{hyph?}perjantaissa  NOUN_BACK_POSS_AN_OPT  ;

+Pl+Nom:ät{hyph?}perjantait  NOUN_BACK_CLIT_OPT  ;

+Pl+Par:iä{hyph?}perjantaita  NOUN_BACK_POSS_OPT  ;

+Pl+Tra:iksi{hyph?}perjantaikse  NOUN_BACK_POSS  ;

+Pl+Tra:iksi{hyph?}perjantaiksi  NOUN_BACK_CLIT_OPT  ;

+Sg+Abe:ättä{hyph?}perjantaitta  NOUN_BACK_POSS_AN_OPT  ;

+Sg+Abl:ältä{hyph?}perjantailta  NOUN_BACK_POSS_AN_OPT  ;

+Sg+Ade:ällä{hyph?}perjantailla  NOUN_BACK_POSS_AN_OPT  ;

+Sg+All:älle{hyph?}perjantaille  NOUN_BACK_POSS_EN_OPT  ;

+Sg+Ela:ästä{hyph?}perjantaista  NOUN_BACK_POSS_AN_OPT  ;

+Sg+Ess:änä{hyph?}perjantaina  NOUN_BACK_POSS_AN_OPT  ;

+Sg+Gen:än{hyph?}perjantain  NOUN_BACK_CLIT_OPT  ;

+Sg+Ill:ään{hyph?}perjantaihin  NOUN_BACK_CLIT_OPT  ;

+Sg+Ine:ässä{hyph?}perjantaissa  NOUN_BACK_POSS_AN_OPT  ;

+Sg+Nom:ä{hyph?}perjantai  NOUN_BACK_CLIT_OPT  ;

+Sg+Nom:ä{hyph?}perjantai  NOUN_BACK_POSS_OPT  ;

+Sg+Par:ää{hyph?}perjantaia  NOUN_BACK_POSS_OPT  ;

+Sg+Tra:äksi{hyph?}perjantaikse  NOUN_BACK_POSS  ;

+Sg+Tra:äksi{hyph?}perjantaiksi  NOUN_BACK_CLIT_OPT  ;


LEXICON NOUN_51pitkäpiimä

+Pl+Abe:ittä{hyph?}piimittä  NOUN_BACK_POSS_AN_OPT  ;

+Pl+Abl:iltä{hyph?}piimiltä  NOUN_BACK_POSS_AN_OPT  ;

+Pl+Ade:illä{hyph?}piimillä  NOUN_BACK_POSS_AN_OPT  ;

+Pl+All:ille{hyph?}piimille  NOUN_BACK_POSS_EN_OPT  ;

+Pl+Ela:istä{hyph?}piimistä  NOUN_BACK_POSS_AN_OPT  ;

+Pl+Ess:inä{hyph?}piiminä  NOUN_BACK_POSS_AN_OPT  ;

+Pl+Gen:ien{hyph?}piimien  NOUN_BACK_CLIT_OPT  ;

+Pl+Ill:iin{hyph?}piimiin  NOUN_BACK_CLIT_OPT  ;

+Pl+Ine:issä{hyph?}piimissä  NOUN_BACK_POSS_AN_OPT  ;

+Pl+Nom:ät{hyph?}piimät  NOUN_BACK_CLIT_OPT  ;

+Pl+Par:iä{hyph?}piimiä  NOUN_BACK_POSS_OPT  ;

+Pl+Tra:iksi{hyph?}piimäkse  NOUN_BACK_POSS  ;

+Pl+Tra:iksi{hyph?}piimäksi  NOUN_BACK_CLIT_OPT  ;

+Sg+Abe:ättä{hyph?}piimättä  NOUN_FRONT_POSS_ÄN_OPT  ;

+Sg+Abl:ältä{hyph?}piimältä  NOUN_FRONT_POSS_ÄN_OPT  ;

+Sg+Ade:ällä{hyph?}piimällä  NOUN_FRONT_POSS_ÄN_OPT  ;

+Sg+All:älle{hyph?}piimälle  NOUN_BACK_POSS_EN_OPT  ;

+Sg+Ela:ästä{hyph?}piimästä  NOUN_FRONT_POSS_ÄN_OPT  ;

+Sg+Ess:änä{hyph?}piimänä  NOUN_FRONT_POSS_ÄN_OPT  ;

+Sg+Gen:än{hyph?}piimän  NOUN_BACK_CLIT_OPT  ;

+Sg+Ill:ään{hyph?}piimään  NOUN_BACK_CLIT_OPT  ;

+Sg+Ine:ässä{hyph?}piimässä  NOUN_FRONT_POSS_ÄN_OPT  ;

+Sg+Nom:ä{hyph?}piimä  NOUN_BACK_POSS_OPT  ;

+Sg+Par:ää{hyph?}piimää  NOUN_BACK_POSS_OPT  ;

+Sg+Tra:äksi{hyph?}piimäkse  NOUN_BACK_POSS  ;

+Sg+Tra:äksi{hyph?}piimäksi  NOUN_BACK_CLIT_OPT  ;


LEXICON NOUN_51pitkäsiima

+Pl+Abe:ittä{hyph?}siimoitta  NOUN_BACK_POSS_AN_OPT  ;

+Pl+Abl:iltä{hyph?}siimoilta  NOUN_BACK_POSS_AN_OPT  ;

+Pl+Ade:illä{hyph?}siimoilla  NOUN_BACK_POSS_AN_OPT  ;

+Pl+All:ille{hyph?}siimoille  NOUN_BACK_POSS_EN_OPT  ;

+Pl+Ela:istä{hyph?}siimoista  NOUN_BACK_POSS_AN_OPT  ;

+Pl+Ess:inä{hyph?}siimoina  NOUN_BACK_POSS_AN_OPT  ;

+Pl+Gen:ien{hyph?}siimojen  NOUN_BACK_CLIT_OPT  ;

+Pl+Ill:iin{hyph?}siimoihin  NOUN_BACK_CLIT_OPT  ;

+Pl+Ine:issä{hyph?}siimoissa  NOUN_BACK_POSS_AN_OPT  ;

+Pl+Nom:ät{hyph?}siimat  NOUN_BACK_CLIT_OPT  ;

+Pl+Par:iä{hyph?}siimoja  NOUN_BACK_POSS_OPT  ;

+Pl+Tra:iksi{hyph?}siimoikse  NOUN_BACK_POSS  ;

+Pl+Tra:iksi{hyph?}siimoiksi  NOUN_BACK_CLIT_OPT  ;

+Sg+Abe:ättä{hyph?}siimatta  NOUN_BACK_POSS_AN_OPT  ;

+Sg+Abl:ältä{hyph?}siimalta  NOUN_BACK_POSS_AN_OPT  ;

+Sg+Ade:ällä{hyph?}siimalla  NOUN_BACK_POSS_AN_OPT  ;

+Sg+All:älle{hyph?}siimalle  NOUN_BACK_POSS_EN_OPT  ;

+Sg+Ela:ästä{hyph?}siimasta  NOUN_BACK_POSS_AN_OPT  ;

+Sg+Ess:änä{hyph?}siimana  NOUN_BACK_POSS_AN_OPT  ;

+Sg+Gen:än{hyph?}siiman  NOUN_BACK_CLIT_OPT  ;

+Sg+Ill:ään{hyph?}siimaan  NOUN_BACK_CLIT_OPT  ;

+Sg+Ine:ässä{hyph?}siimassa  NOUN_BACK_POSS_AN_OPT  ;

+Sg+Nom:ä{hyph?}siima  NOUN_BACK_POSS_OPT  ;

+Sg+Par:ää{hyph?}siimaa  NOUN_BACK_POSS_OPT  ;

+Sg+Tra:äksi{hyph?}siimakse  NOUN_BACK_POSS  ;

+Sg+Tra:äksi{hyph?}siimaksi  NOUN_BACK_CLIT_OPT  ;


LEXICON NOUN_51pitkätakki

+Pl+Abe:ittä{hyph?}takeitta  NOUN_BACK_POSS_AN_OPT  ;

+Pl+Abl:iltä{hyph?}takeilta  NOUN_BACK_POSS_AN_OPT  ;

+Pl+Ade:illä{hyph?}takeilla  NOUN_BACK_POSS_AN_OPT  ;

+Pl+All:ille{hyph?}takeille  NOUN_BACK_POSS_EN_OPT  ;

+Pl+Ela:istä{hyph?}takeista  NOUN_BACK_POSS_AN_OPT  ;

+Pl+Ess:inä{hyph?}takkeina  NOUN_BACK_POSS_AN_OPT  ;

+Pl+Gen:ien{hyph?}takkien  NOUN_BACK_CLIT_OPT  ;

+Pl+Ill:iin{hyph?}takkeihin  NOUN_BACK_CLIT_OPT  ;

+Pl+Ine:issä{hyph?}takeissa  NOUN_BACK_POSS_AN_OPT  ;

+Pl+Nom:ät{hyph?}takit  NOUN_BACK_CLIT_OPT  ;

+Pl+Par:iä{hyph?}takkeja  NOUN_BACK_POSS_OPT  ;

+Pl+Tra:iksi{hyph?}takeikse  NOUN_BACK_POSS  ;

+Pl+Tra:iksi{hyph?}takeiksi  NOUN_BACK_CLIT_OPT  ;

+Sg+Abe:ättä{hyph?}takitta  NOUN_BACK_POSS_AN_OPT  ;

+Sg+Abl:ältä{hyph?}takilta  NOUN_BACK_POSS_AN_OPT  ;

+Sg+Ade:ällä{hyph?}takilla  NOUN_BACK_POSS_AN_OPT  ;

+Sg+All:älle{hyph?}takille  NOUN_BACK_POSS_EN_OPT  ;

+Sg+Ela:ästä{hyph?}takista  NOUN_BACK_POSS_AN_OPT  ;

+Sg+Ess:änä{hyph?}takkina  NOUN_BACK_POSS_AN_OPT  ;

+Sg+Gen:än{hyph?}takin  NOUN_BACK_CLIT_OPT  ;

+Sg+Ill:ään{hyph?}takkiin  NOUN_BACK_CLIT_OPT  ;

+Sg+Ine:ässä{hyph?}takissa  NOUN_BACK_POSS_AN_OPT  ;

+Sg+Nom:ä{hyph?}takki  NOUN_BACK_CLIT_OPT  ;

+Sg+Nom:ä{hyph?}takki  NOUN_BACK_POSS_OPT  ;

+Sg+Nom:ä{hyph?}takki  NOUN_BACK_POSS_OPT  ;

+Sg+Par:ää{hyph?}takkia  NOUN_BACK_POSS_OPT  ;

+Sg+Tra:äksi{hyph?}takikse  NOUN_BACK_POSS  ;

+Sg+Tra:äksi{hyph?}takiksi  NOUN_BACK_CLIT_OPT  ;


LEXICON NOUN_51pitkäthousut

+Pl+Abe:ittä{hyph?}housuitta  NOUN_BACK_POSS_AN_OPT  ;

+Pl+Abl:iltä{hyph?}housuilta  NOUN_BACK_POSS_AN_OPT  ;

+Pl+Ade:illä{hyph?}housuilla  NOUN_BACK_POSS_AN_OPT  ;

+Pl+All:ille{hyph?}housuille  NOUN_BACK_POSS_EN_OPT  ;

+Pl+Ela:istä{hyph?}housuista  NOUN_BACK_POSS_AN_OPT  ;

+Pl+Ess:inä{hyph?}housuina  NOUN_BACK_POSS_AN_OPT  ;

+Pl+Gen:ien{hyph?}housujen  NOUN_BACK_CLIT_OPT  ;

+Pl+Ill:iin{hyph?}housuihin  NOUN_BACK_CLIT_OPT  ;

+Pl+Ine:issä{hyph?}housuissa  NOUN_BACK_POSS_AN_OPT  ;

+Pl+Nom:ät{hyph?}housut  NOUN_BACK_CLIT_OPT  ;

+Pl+Par:iä{hyph?}housuja  NOUN_BACK_POSS_OPT  ;

+Pl+Tra:iksi{hyph?}housuikse  NOUN_BACK_POSS  ;

+Pl+Tra:iksi{hyph?}housuiksi  NOUN_BACK_CLIT_OPT  ;


LEXICON NOUN_51Punainenmeri

+Pl+Abe:sittamerittä  NOUN_FRONT_POSS_ÄN_OPT  ;

+Pl+Abl:siltameriltä  NOUN_FRONT_POSS_ÄN_OPT  ;

+Pl+Ade:sillamerillä  NOUN_FRONT_POSS_ÄN_OPT  ;

+Pl+All:sillemerille  NOUN_BACK_POSS_EN_OPT  ;

+Pl+Ela:sissamerissä  NOUN_FRONT_POSS_ÄN_OPT  ;

+Pl+Ess:sinamerinä  NOUN_FRONT_POSS_ÄN_OPT  ;

+Pl+Gen:sienmerien  NOUN_BACK_POSS_OPT  ;

+Pl+Gen:stenmerten  NOUN_BACK_POSS_OPT  ;

+Pl+Ine:sissamerissä  NOUN_FRONT_POSS_ÄN_OPT  ;

+Pl+Nom:setmeret  NOUN_BACK_CLIT_OPT  ;

+Pl+Par:siameriä  NOUN_FRONT_POSS_ÄN_OPT  ;

+Pl+Tra:siksimerikse  NOUN_BACK_POSS_EN_OBL  ;

+Pl+Tra:siksimeriksi  NOUN_BACK_CLIT_OPT  ;

+Sg+Abe:settamerettä  NOUN_FRONT_POSS_ÄN_OPT  ;

+Sg+Abl:seltamereltä  NOUN_FRONT_POSS_ÄN_OPT  ;

+Sg+Ade:sellamerellä  NOUN_FRONT_POSS_ÄN_OPT  ;

+Sg+All:sellemerelle  NOUN_BACK_POSS_EN_OPT  ;

+Sg+Ela:sestamerestä  NOUN_FRONT_POSS_ÄN_OPT  ;

+Sg+Ess:senamerenä  NOUN_FRONT_POSS_ÄN_OPT  ;

+Sg+Gen:senmeren  NOUN_BACK_POSS_OPT  ;

+Sg+Ine:sessameressä  NOUN_FRONT_POSS_ÄN_OPT  ;

+Sg+Nom:nenmeri  NOUN_BACK_CLIT_OPT  ;

+Sg+Par:stamerta  NOUN_BACK_POSS_AN_OPT  ;

+Sg+Tra:seksimerekse  NOUN_BACK_POSS_EN_OBL  ;

+Sg+Tra:seksimereksi  NOUN_BACK_CLIT_OPT  ;

+Com:sinemerine  NOUN_BACK_POSS_EN_OPT  ;


LEXICON NOUN_51puolikuu

+Pl+Abe:itta{hyph?}kuitta  NOUN_BACK_POSS_AN_OPT  ;

+Pl+Abl:ilta{hyph?}kuilta  NOUN_BACK_POSS_AN_OPT  ;

+Pl+Ade:illa{hyph?}kuilla  NOUN_BACK_POSS_AN_OPT  ;

+Pl+All:ille{hyph?}kuille  NOUN_BACK_POSS_EN_OPT  ;

+Pl+Ela:ista{hyph?}kuista  NOUN_BACK_POSS_AN_OPT  ;

+Pl+Ess:ina{hyph?}kuina  NOUN_BACK_POSS_AN_OPT  ;

+Pl+Gen:ien{hyph?}kuiden  NOUN_BACK_CLIT_OPT  ;

+Pl+Gen:ten{hyph?}kuiden  NOUN_BACK_CLIT_OPT  ;

+Pl+Ill:iin{hyph?}kuihin  NOUN_BACK_CLIT_OPT  ;

+Pl+Ine:issa{hyph?}kuissa  NOUN_BACK_POSS_AN_OPT  ;

+Pl+Nom:it{hyph?}kuut  NOUN_BACK_CLIT_OPT  ;

+Pl+Par:ia{hyph?}kuita  NOUN_BACK_POSS_OPT  ;

+Pl+Tra:iksi{hyph?}kuikse  NOUN_BACK_POSS  ;

+Pl+Tra:iksi{hyph?}kuiksi  NOUN_BACK_CLIT_OPT  ;

+Sg+Abe:etta{hyph?}kuutta  NOUN_BACK_POSS_AN_OPT  ;

+Sg+Abl:elta{hyph?}kuulta  NOUN_BACK_POSS_AN_OPT  ;

+Sg+Ade:ella{hyph?}kuulla  NOUN_BACK_POSS_AN_OPT  ;

+Sg+All:elle{hyph?}kuulle  NOUN_BACK_POSS_EN_OPT  ;

+Sg+Ela:esta{hyph?}kuusta  NOUN_BACK_POSS_AN_OPT  ;

+Sg+Ess:ena{hyph?}kuuna  NOUN_BACK_POSS_AN_OPT  ;

+Sg+Gen:en{hyph?}kuun  NOUN_BACK_CLIT_OPT  ;

+Sg+Ill:een{hyph?}kuuhun  NOUN_BACK_CLIT_OPT  ;

+Sg+Ine:essa{hyph?}kuussa  NOUN_BACK_POSS_AN_OPT  ;

+Sg+Nom:i{hyph?}kuu  NOUN_BACK_CLIT_OPT  ;

+Sg+Par:ta{hyph?}kuuta  NOUN_BACK_POSS_OPT  ;

+Sg+Tra:iksi{hyph?}kuukse  NOUN_BACK_POSS  ;

+Sg+Tra:iksi{hyph?}kuuksi  NOUN_BACK_CLIT_OPT  ;


LEXICON NOUN_51puolimatka

+Pl+Abe:itta{hyph?}matkoitta  NOUN_BACK_POSS_AN_OPT  ;

+Pl+Abl:ilta{hyph?}matkoilta  NOUN_BACK_POSS_AN_OPT  ;

+Pl+Ade:illa{hyph?}matkoilla  NOUN_BACK_POSS_AN_OPT  ;

+Pl+All:ille{hyph?}matkoille  NOUN_BACK_POSS_EN_OPT  ;

+Pl+Ela:ista{hyph?}matkoista  NOUN_BACK_POSS_AN_OPT  ;

+Pl+Ess:ina{hyph?}matkoina  NOUN_BACK_POSS_AN_OPT  ;

+Pl+Gen:ien{hyph?}matkojen  NOUN_BACK_CLIT_OPT  ;

+Pl+Gen:ten{hyph?}matkojen  NOUN_BACK_CLIT_OPT  ;

+Pl+Ill:iin{hyph?}matkoihin  NOUN_BACK_CLIT_OPT  ;

+Pl+Ine:issa{hyph?}matkoissa  NOUN_BACK_POSS_AN_OPT  ;

+Pl+Nom:et{hyph?}matkat  NOUN_BACK_CLIT_OPT  ;

+Pl+Par:ia{hyph?}matkoja  NOUN_BACK_POSS_OPT  ;

+Pl+Tra:iksi{hyph?}matkoikse  NOUN_BACK_POSS  ;

+Pl+Tra:iksi{hyph?}matkoiksi  NOUN_BACK_CLIT_OPT  ;

+Sg+Abe:etta{hyph?}matkatta  NOUN_BACK_POSS_AN_OPT  ;

+Sg+Abl:elta{hyph?}matkalta  NOUN_BACK_POSS_AN_OPT  ;

+Sg+Ade:ella{hyph?}matkalla  NOUN_BACK_POSS_AN_OPT  ;

+Sg+All:elle{hyph?}matkalle  NOUN_BACK_POSS_EN_OPT  ;

+Sg+Ela:esta{hyph?}matkasta  NOUN_BACK_POSS_AN_OPT  ;

+Sg+Ess:ena{hyph?}matkana  NOUN_BACK_POSS_AN_OPT  ;

+Sg+Gen:en{hyph?}matkan  NOUN_BACK_CLIT_OPT  ;

+Sg+Ill:een{hyph?}matkaan  NOUN_BACK_CLIT_OPT  ;

+Sg+Ine:essa{hyph?}matkassa  NOUN_BACK_POSS_AN_OPT  ;

+Sg+Nom:i{hyph?}matka  NOUN_BACK_CLIT_OPT  ;

+Sg+Nom:i{hyph?}matka  NOUN_BACK_POSS_OPT  ;

+Sg+Par:ta{hyph?}matkata  NOUN_BACK_POSS_OPT  ;

+Sg+Tra:eksi{hyph?}matkakse  NOUN_BACK_POSS  ;

+Sg+Tra:eksi{hyph?}matkaksi  NOUN_BACK_CLIT_OPT  ;


LEXICON NOUN_51puolipäivä

+Pl+Abe:itta{hyph?}päivittä  NOUN_FRONT_POSS_ÄN_OPT  ;

+Pl+Abl:ilta{hyph?}päiviltä  NOUN_FRONT_POSS_ÄN_OPT  ;

+Pl+Ade:illa{hyph?}päivillä  NOUN_FRONT_POSS_ÄN_OPT  ;

+Pl+All:ille{hyph?}päiville  NOUN_BACK_POSS_EN_OPT  ;

+Pl+Ela:ista{hyph?}päivistä  NOUN_FRONT_POSS_ÄN_OPT  ;

+Pl+Ess:ina{hyph?}päivinä  NOUN_FRONT_POSS_ÄN_OPT  ;

+Pl+Gen:ien{hyph?}päivien  NOUN_BACK_CLIT_OPT  ;

+Pl+Gen:ten{hyph?}päivien  NOUN_BACK_CLIT_OPT  ;

+Pl+Ill:iin{hyph?}päiviin  NOUN_BACK_CLIT_OPT  ;

+Pl+Ine:issa{hyph?}päivissä  NOUN_FRONT_POSS_ÄN_OPT  ;

+Pl+Nom:et{hyph?}päivät  NOUN_BACK_CLIT_OPT  ;

+Pl+Par:ia{hyph?}päiviä  NOUN_BACK_POSS_OPT  ;

+Pl+Tra:iksi{hyph?}päivikse  NOUN_BACK_POSS  ;

+Pl+Tra:iksi{hyph?}päiviksi  NOUN_BACK_CLIT_OPT  ;

+Sg+Abe:etta{hyph?}päivättä  NOUN_FRONT_POSS_ÄN_OPT  ;

+Sg+Abl:elta{hyph?}päivältä  NOUN_FRONT_POSS_ÄN_OPT  ;

+Sg+Ade:ella{hyph?}päivällä  NOUN_FRONT_POSS_ÄN_OPT  ;

+Sg+All:elle{hyph?}päivälle  NOUN_BACK_POSS_EN_OPT  ;

+Sg+Ela:esta{hyph?}päivästä  NOUN_FRONT_POSS_ÄN_OPT  ;

+Sg+Ess:ena{hyph?}päivänä  NOUN_FRONT_POSS_ÄN_OPT  ;

+Sg+Gen:en{hyph?}päivän  NOUN_BACK_CLIT_OPT  ;

+Sg+Ill:een{hyph?}päivään  NOUN_BACK_CLIT_OPT  ;

+Sg+Ine:essa{hyph?}päivässä  NOUN_FRONT_POSS_ÄN_OPT  ;

+Sg+Nom:i{hyph?}päivä  NOUN_BACK_CLIT_OPT  ;

+Sg+Nom:i{hyph?}päivä  NOUN_BACK_POSS_OPT  ;

+Sg+Par:ta{hyph?}päivää  NOUN_BACK_POSS_OPT  ;

+Sg+Tra:iksi{hyph?}päiväkse  NOUN_BACK_POSS  ;

+Sg+Tra:iksi{hyph?}päiväksi  NOUN_BACK_CLIT_OPT  ;


LEXICON NOUN_51puoliväli

+Pl+Abe:itta{hyph?}väleittä  NOUN_FRONT_POSS_ÄN_OPT  ;

+Pl+Abl:ilta{hyph?}väleiltä  NOUN_FRONT_POSS_ÄN_OPT  ;

+Pl+Ade:illa{hyph?}väleillä  NOUN_FRONT_POSS_ÄN_OPT  ;

+Pl+All:ille{hyph?}väleille  NOUN_BACK_POSS_EN_OPT  ;

+Pl+Ela:ista{hyph?}väleistä  NOUN_FRONT_POSS_ÄN_OPT  ;

+Pl+Ess:ina{hyph?}väleinä  NOUN_FRONT_POSS_ÄN_OPT  ;

+Pl+Gen:ien{hyph?}välien  NOUN_BACK_CLIT_OPT  ;

+Pl+Gen:ten{hyph?}välien  NOUN_BACK_CLIT_OPT  ;

+Pl+Ill:iin{hyph?}väleihin  NOUN_BACK_CLIT_OPT  ;

+Pl+Ine:issa{hyph?}väleissä  NOUN_FRONT_POSS_ÄN_OPT  ;

+Pl+Nom:et{hyph?}välit  NOUN_BACK_CLIT_OPT  ;

+Pl+Par:ia{hyph?}välejä  NOUN_BACK_POSS_OPT  ;

+Pl+Tra:iksi{hyph?}väleikse  NOUN_BACK_POSS  ;

+Pl+Tra:iksi{hyph?}väleiksi  NOUN_BACK_CLIT_OPT  ;

+Sg+Abe:etta{hyph?}välittä  NOUN_FRONT_POSS_ÄN_OPT  ;

+Sg+Abl:elta{hyph?}väliltä  NOUN_FRONT_POSS_ÄN_OPT  ;

+Sg+Ade:ella{hyph?}välillä  NOUN_FRONT_POSS_ÄN_OPT  ;

+Sg+All:elle{hyph?}välille  NOUN_BACK_POSS_EN_OPT  ;

+Sg+Ela:esta{hyph?}välistä  NOUN_FRONT_POSS_ÄN_OPT  ;

+Sg+Ess:ena{hyph?}välinä  NOUN_FRONT_POSS_ÄN_OPT  ;

+Sg+Gen:en{hyph?}välin  NOUN_BACK_CLIT_OPT  ;

+Sg+Ill:een{hyph?}väliin  NOUN_BACK_CLIT_OPT  ;

+Sg+Ine:essa{hyph?}välissä  NOUN_FRONT_POSS_ÄN_OPT  ;

+Sg+Nom:i{hyph?}väli  NOUN_BACK_CLIT_OPT  ;

+Sg+Nom:i{hyph?}väli  NOUN_BACK_POSS_OPT  ;

+Sg+Par:ta{hyph?}väliä  NOUN_BACK_POSS_OPT  ;

+Sg+Tra:iksi{hyph?}välikse  NOUN_BACK_POSS  ;

+Sg+Tra:iksi{hyph?}väliksi  NOUN_BACK_CLIT_OPT  ;


LEXICON NOUN_51puoliyö

+Pl+Abe:itta{hyph?}öittä  NOUN_FRONT_POSS_ÄN_OPT  ;

+Pl+Abl:ilta{hyph?}öiltä  NOUN_FRONT_POSS_ÄN_OPT  ;

+Pl+Ade:illa{hyph?}öillä  NOUN_FRONT_POSS_ÄN_OPT  ;

+Pl+All:ille{hyph?}öille  NOUN_BACK_POSS_EN_OPT  ;

+Pl+Ela:ista{hyph?}öistä  NOUN_FRONT_POSS_ÄN_OPT  ;

+Pl+Ess:ina{hyph?}öinä  NOUN_FRONT_POSS_ÄN_OPT  ;

+Pl+Gen:ien{hyph?}öiden  NOUN_BACK_CLIT_OPT  ;

+Pl+Gen:ten{hyph?}öiden  NOUN_BACK_CLIT_OPT  ;

+Pl+Ill:iin{hyph?}öihin  NOUN_BACK_CLIT_OPT  ;

+Pl+Ine:issa{hyph?}öissä  NOUN_FRONT_POSS_ÄN_OPT  ;

+Pl+Nom:et{hyph?}yöt  NOUN_BACK_CLIT_OPT  ;

+Pl+Par:ia{hyph?}öitä  NOUN_BACK_POSS_OPT  ;

+Pl+Tra:iksi{hyph?}öikse  NOUN_BACK_POSS  ;

+Pl+Tra:iksi{hyph?}öiksi  NOUN_BACK_CLIT_OPT  ;

+Sg+Abe:etta{hyph?}yöttä  NOUN_FRONT_POSS_ÄN_OPT  ;

+Sg+Abl:elta{hyph?}yöltä  NOUN_FRONT_POSS_ÄN_OPT  ;

+Sg+Ade:ella{hyph?}yöllä  NOUN_FRONT_POSS_ÄN_OPT  ;

+Sg+All:elle{hyph?}yölle  NOUN_BACK_POSS_EN_OPT  ;

+Sg+Ela:esta{hyph?}yöstä  NOUN_FRONT_POSS_ÄN_OPT  ;

+Sg+Ess:ena{hyph?}yönä  NOUN_FRONT_POSS_ÄN_OPT  ;

+Sg+Gen:en{hyph?}yön  NOUN_BACK_CLIT_OPT  ;

+Sg+Ill:een{hyph?}yöhön  NOUN_BACK_CLIT_OPT  ;

+Sg+Ine:essa{hyph?}yössä  NOUN_FRONT_POSS_ÄN_OPT  ;

+Sg+Nom:i{hyph?}yö  NOUN_BACK_CLIT_OPT  ;

+Sg+Nom:i{hyph?}yö  NOUN_BACK_POSS_OPT  ;

+Sg+Par:ta{hyph?}yötä  NOUN_BACK_POSS_OPT  ;

+Sg+Tra:iksi{hyph?}yökse  NOUN_BACK_POSS  ;

+Sg+Tra:iksi{hyph?}yöksi  NOUN_BACK_CLIT_OPT  ;


LEXICON NOUN_51raitisilma

+Pl+Abe:tiitta{hyph?}ilmoitta  NOUN_BACK_POSS_AN_OPT  ;

+Pl+Abl:tiilta{hyph?}ilmoilta  NOUN_BACK_POSS_AN_OPT  ;

+Pl+Ade:tiilla{hyph?}ilmoilla  NOUN_BACK_POSS_AN_OPT  ;

+Pl+All:tiille{hyph?}ilmoille  NOUN_BACK_POSS_EN_OPT  ;

+Pl+Ela:tiista{hyph?}ilmoista  NOUN_BACK_POSS_AN_OPT  ;

+Pl+Ess:tiina{hyph?}ilmoina  NOUN_BACK_POSS_AN_OPT  ;

+Pl+Gen:tiiden{hyph?}ilmoiden  NOUN_BACK_CLIT_OPT  ;

+Pl+Ine:tiissa{hyph?}ilmoissa  NOUN_BACK_POSS_AN_OPT  ;

+Pl+Nom:tiit{hyph?}ilmat  NOUN_BACK_CLIT_OPT  ;

+Pl+Par:tiita{hyph?}ilmoita  NOUN_BACK_POSS_OPT  ;

+Pl+Tra:tiiksi{hyph?}ilmoikse  NOUN_BACK_POSS  ;

+Pl+Tra:tiiksi{hyph?}ilmoiksi  NOUN_BACK_CLIT_OPT  ;

+Sg+Abe:tiitta{hyph?}ilmatta  NOUN_BACK_POSS_AN_OPT  ;

+Sg+Abl:tiilta{hyph?}ilmalta  NOUN_BACK_POSS_AN_OPT  ;

+Sg+Ade:tiilla{hyph?}ilmalla  NOUN_BACK_POSS_AN_OPT  ;

+Sg+All:tiille{hyph?}ilmalle  NOUN_BACK_POSS_EN_OPT  ;

+Sg+Ela:tiista{hyph?}ilmasta  NOUN_BACK_POSS_AN_OPT  ;

+Sg+Ess:tiina{hyph?}ilmana  NOUN_BACK_POSS_AN_OPT  ;

+Sg+Gen:tiin{hyph?}ilman  NOUN_BACK_CLIT_OPT  ;

+Sg+Ine:tiissa{hyph?}ilmassa  NOUN_BACK_POSS_AN_OPT  ;

+Sg+Nom:is{hyph?}ilma  NOUN_BACK_CLIT_OPT  ;

+Sg+Nom:is{hyph?}ilma  NOUN_BACK_POSS_OPT  ;

+Sg+Par:ista{hyph?}ilmaa  NOUN_BACK_POSS_OPT  ;

+Sg+Tra:tiiksi{hyph?}ilmakse  NOUN_BACK_POSS  ;

+Sg+Tra:tiiksi{hyph?}ilmaksi  NOUN_BACK_CLIT_OPT  ;


LEXICON NOUN_51raskassarja

+Pl+Abe:itta{hyph?}sarjoitta  NOUN_BACK_POSS_AN_OPT  ;

+Pl+Abe:itta{hyph?}sarjoitta  NOUN_BACK_POSS_AN_OPT  ;

+Pl+Abl:ilta{hyph?}sarjoilta  NOUN_BACK_POSS_AN_OPT  ;

+Pl+Abl:ilta{hyph?}sarjoilta  NOUN_BACK_POSS_AN_OPT  ;

+Pl+Ade:illa{hyph?}sarjoilla  NOUN_BACK_POSS_AN_OPT  ;

+Pl+Ade:illa{hyph?}sarjoilla  NOUN_BACK_POSS_AN_OPT  ;

+Pl+All:ille{hyph?}sarjoille  NOUN_BACK_POSS_EN_OPT  ;

+Pl+All:ille{hyph?}sarjoille  NOUN_BACK_POSS_EN_OPT  ;

+Pl+Ela:ista{hyph?}sarjoista  NOUN_BACK_POSS_AN_OPT  ;

+Pl+Ela:ista{hyph?}sarjoista  NOUN_BACK_POSS_AN_OPT  ;

+Pl+Ess:ina{hyph?}sarjoina  NOUN_BACK_POSS_AN_OPT  ;

+Pl+Ess:ina{hyph?}sarjoina  NOUN_BACK_POSS_AN_OPT  ;

+Pl+Gen:iden{hyph?}sarjojen  NOUN_BACK_CLIT_OPT  ;

+Pl+Gen:iden{hyph?}sarjojen  NOUN_BACK_CLIT_OPT  ;

+Pl+Ine:issa{hyph?}sarjoissa  NOUN_BACK_POSS_AN_OPT  ;

+Pl+Ine:issa{hyph?}sarjoissa  NOUN_BACK_POSS_AN_OPT  ;

+Pl+Nom:at{hyph?}sarjat  NOUN_BACK_CLIT_OPT  ;

+Pl+Nom:at{hyph?}sarjat  NOUN_BACK_CLIT_OPT  ;

+Pl+Par:ita{hyph?}sarjoja  NOUN_BACK_POSS_OPT  ;

+Pl+Par:ita{hyph?}sarjoja  NOUN_BACK_POSS_OPT  ;

+Pl+Tra:iksi{hyph?}sarjoikse  NOUN_BACK_POSS  ;

+Pl+Tra:iksi{hyph?}sarjoikse  NOUN_BACK_POSS  ;

+Pl+Tra:iksi{hyph?}sarjoiksi  NOUN_BACK_CLIT_OPT  ;

+Pl+Tra:iksi{hyph?}sarjoiksi  NOUN_BACK_CLIT_OPT  ;

+Sg+Abe:atta{hyph?}sarjatta  NOUN_BACK_POSS_AN_OPT  ;

+Sg+Abe:atta{hyph?}sarjatta  NOUN_BACK_POSS_AN_OPT  ;

+Sg+Abl:alta{hyph?}sarjalta  NOUN_BACK_POSS_AN_OPT  ;

+Sg+Abl:alta{hyph?}sarjalta  NOUN_BACK_POSS_AN_OPT  ;

+Sg+Ade:alla{hyph?}sarjalla  NOUN_BACK_POSS_AN_OPT  ;

+Sg+Ade:alla{hyph?}sarjalla  NOUN_BACK_POSS_AN_OPT  ;

+Sg+All:alle{hyph?}sarjalle  NOUN_BACK_POSS_EN_OPT  ;

+Sg+All:alle{hyph?}sarjalle  NOUN_BACK_POSS_EN_OPT  ;

+Sg+Ela:asta{hyph?}sarjasta  NOUN_BACK_POSS_AN_OPT  ;

+Sg+Ela:asta{hyph?}sarjasta  NOUN_BACK_POSS_AN_OPT  ;

+Sg+Ess:ana{hyph?}sarjana  NOUN_BACK_POSS_AN_OPT  ;

+Sg+Ess:ana{hyph?}sarjana  NOUN_BACK_POSS_AN_OPT  ;

+Sg+Gen:an{hyph?}sarjan  NOUN_BACK_CLIT_OPT  ;

+Sg+Gen:an{hyph?}sarjan  NOUN_BACK_CLIT_OPT  ;

+Sg+Ine:assa{hyph?}sarjassa  NOUN_BACK_POSS_AN_OPT  ;

+Sg+Ine:assa{hyph?}sarjassa  NOUN_BACK_POSS_AN_OPT  ;

+Sg+Nom:s{hyph?}sarja  NOUN_BACK_CLIT_OPT  ;

+Sg+Nom:s{hyph?}sarja  NOUN_BACK_CLIT_OPT  ;

+Sg+Par:sta{hyph?}sarjaa  NOUN_BACK_POSS_OPT  ;

+Sg+Par:sta{hyph?}sarjaa  NOUN_BACK_POSS_OPT  ;

+Sg+Tra:aksi{hyph?}sarjakse  NOUN_BACK_POSS  ;

+Sg+Tra:aksi{hyph?}sarjakse  NOUN_BACK_POSS  ;

+Sg+Tra:aksi{hyph?}sarjaksi  NOUN_BACK_CLIT_OPT  ;

+Sg+Tra:aksi{hyph?}sarjaksi  NOUN_BACK_CLIT_OPT  ;


LEXICON NOUN_51raskasvesi

+Sg+Nom:s{hyph?}vesi  NOUN_BACK_POSS_OPT  ;


LEXICON NOUN_51raskasvety

+Pl+Abe:itta{hyph?}vedyittä  NOUN_FRONT_POSS_ÄN_OPT  ;

+Pl+Abl:ilta{hyph?}vedyiltä  NOUN_FRONT_POSS_ÄN_OPT  ;

+Pl+Ade:illa{hyph?}vedyillä  NOUN_FRONT_POSS_ÄN_OPT  ;

+Pl+All:ille{hyph?}vedyille  NOUN_BACK_POSS_EN_OPT  ;

+Pl+Ela:ista{hyph?}vedyistä  NOUN_FRONT_POSS_ÄN_OPT  ;

+Pl+Ess:ina{hyph?}vetyinä  NOUN_FRONT_POSS_ÄN_OPT  ;

+Pl+Gen:iden{hyph?}vetyjen  NOUN_BACK_CLIT_OPT  ;

+Pl+Ine:issa{hyph?}vedyissä  NOUN_FRONT_POSS_ÄN_OPT  ;

+Pl+Nom:at{hyph?}vedyt  NOUN_BACK_CLIT_OPT  ;

+Pl+Par:ita{hyph?}vetyjä  NOUN_BACK_POSS_OPT  ;

+Pl+Tra:iksi{hyph?}vedyikse  NOUN_BACK_POSS  ;

+Pl+Tra:iksi{hyph?}vedyiksi  NOUN_BACK_CLIT_OPT  ;

+Sg+Abe:atta{hyph?}vedyttä  NOUN_FRONT_POSS_ÄN_OPT  ;

+Sg+Abl:alta{hyph?}vedyltä  NOUN_FRONT_POSS_ÄN_OPT  ;

+Sg+Ade:alla{hyph?}vedyllä  NOUN_FRONT_POSS_ÄN_OPT  ;

+Sg+All:alle{hyph?}vedylle  NOUN_BACK_POSS_EN_OPT  ;

+Sg+Ela:asta{hyph?}vedystä  NOUN_FRONT_POSS_ÄN_OPT  ;

+Sg+Ess:ana{hyph?}vetynä  NOUN_FRONT_POSS_ÄN_OPT  ;

+Sg+Gen:an{hyph?}vedyn  NOUN_BACK_CLIT_OPT  ;

+Sg+Ine:assa{hyph?}vedyssä  NOUN_FRONT_POSS_ÄN_OPT  ;

+Sg+Nom:s{hyph?}vety  NOUN_BACK_CLIT_OPT  ;

+Sg+Par:sta{hyph?}vetyä  NOUN_BACK_POSS_OPT  ;

+Sg+Tra:aksi{hyph?}vedykse  NOUN_BACK_POSS  ;

+Sg+Tra:aksi{hyph?}vedyksi  NOUN_BACK_CLIT_OPT  ;


LEXICON NOUN_51sepiväpeippi

+Pl+Abe:ittä{hyph?}peipeittä  NOUN_FRONT_POSS_ÄN_OPT  ;

+Pl+Abl:iltä{hyph?}peipeiltä  NOUN_FRONT_POSS_ÄN_OPT  ;

+Pl+Ade:illä{hyph?}peipeillä  NOUN_FRONT_POSS_ÄN_OPT  ;

+Pl+All:ille{hyph?}peipeille  NOUN_BACK_POSS_EN_OPT  ;

+Pl+Ela:istä{hyph?}peipeistä  NOUN_FRONT_POSS_ÄN_OPT  ;

+Pl+Ess:inä{hyph?}peippeinä  NOUN_FRONT_POSS_ÄN_OPT  ;

+Pl+Gen:ien{hyph?}peippien  NOUN_BACK_CLIT_OPT  ;

+Pl+Ine:issä{hyph?}peipeissä  NOUN_FRONT_POSS_ÄN_OPT  ;

+Pl+Nom:ät{hyph?}peipit  NOUN_BACK_CLIT_OPT  ;

+Pl+Par:iä{hyph?}peippejä  NOUN_BACK_POSS_OPT  ;

+Pl+Tra:iksi{hyph?}peipeikse  NOUN_BACK_POSS  ;

+Pl+Tra:iksi{hyph?}peipeiksi  NOUN_BACK_CLIT_OPT  ;

+Sg+Abe:ättä{hyph?}peipittä  NOUN_FRONT_POSS_ÄN_OPT  ;

+Sg+Abl:ältä{hyph?}peipiltä  NOUN_FRONT_POSS_ÄN_OPT  ;

+Sg+Ade:ällä{hyph?}peipillä  NOUN_FRONT_POSS_ÄN_OPT  ;

+Sg+All:älle{hyph?}peipille  NOUN_BACK_POSS_EN_OPT  ;

+Sg+Ela:ästä{hyph?}peipistä  NOUN_FRONT_POSS_ÄN_OPT  ;

+Sg+Ess:änä{hyph?}peippinä  NOUN_FRONT_POSS_ÄN_OPT  ;

+Sg+Gen:än{hyph?}peipin  NOUN_BACK_CLIT_OPT  ;

+Sg+Ine:ässä{hyph?}peipissä  NOUN_FRONT_POSS_ÄN_OPT  ;

+Sg+Nom:ä{hyph?}peippi  NOUN_BACK_CLIT_OPT  ;

+Sg+Nom:ä{hyph?}peippi  NOUN_BACK_POSS_OPT  ;

+Sg+Par:ää{hyph?}peippiä  NOUN_BACK_POSS_OPT  ;

+Sg+Tra:äksi{hyph?}peipikse  NOUN_BACK_POSS  ;

+Sg+Tra:äksi{hyph?}peipiksi  NOUN_BACK_CLIT_OPT  ;


LEXICON NOUN_51suorakulma

+Pl+Abe:itta{hyph?}kulmitta  NOUN_BACK_POSS_AN_OPT  ;

+Pl+Abl:ilta{hyph?}kulmilta  NOUN_BACK_POSS_AN_OPT  ;

+Pl+Ade:illa{hyph?}kulmilla  NOUN_BACK_POSS_AN_OPT  ;

+Pl+All:ille{hyph?}kulmille  NOUN_BACK_POSS_EN_OPT  ;

+Pl+Ela:ista{hyph?}kulmista  NOUN_BACK_POSS_AN_OPT  ;

+Pl+Ess:ina{hyph?}kulmina  NOUN_BACK_POSS_AN_OPT  ;

+Pl+Gen:ien{hyph?}kulmien  NOUN_BACK_CLIT_OPT  ;

+Pl+Ill:iin{hyph?}kulmiin  NOUN_BACK_CLIT_OPT  ;

+Pl+Ine:issa{hyph?}kulmissa  NOUN_BACK_POSS_AN_OPT  ;

+Pl+Nom:at{hyph?}kulmat  NOUN_BACK_CLIT_OPT  ;

+Pl+Par:ia{hyph?}kulmia  NOUN_BACK_POSS_OPT  ;

+Pl+Tra:iksi{hyph?}kulmikse  NOUN_BACK_POSS  ;

+Pl+Tra:iksi{hyph?}kulmiksi  NOUN_BACK_CLIT_OPT  ;

+Sg+Abe:atta{hyph?}kulmatta  NOUN_BACK_POSS_AN_OPT  ;

+Sg+Abl:alta{hyph?}kulmalta  NOUN_BACK_POSS_AN_OPT  ;

+Sg+Ade:alla{hyph?}kulmalla  NOUN_BACK_POSS_AN_OPT  ;

+Sg+All:alle{hyph?}kulmalle  NOUN_BACK_POSS_EN_OPT  ;

+Sg+Ela:asta{hyph?}kulmasta  NOUN_BACK_POSS_AN_OPT  ;

+Sg+Ess:ana{hyph?}kulmana  NOUN_BACK_POSS_AN_OPT  ;

+Sg+Gen:an{hyph?}kulman  NOUN_BACK_CLIT_OPT  ;

+Sg+Ill:aan{hyph?}kulmaan  NOUN_BACK_CLIT_OPT  ;

+Sg+Ine:assa{hyph?}kulmassa  NOUN_BACK_POSS_AN_OPT  ;

+Sg+Nom:a{hyph?}kulma  NOUN_BACK_CLIT_OPT  ;

+Sg+Nom:a{hyph?}kulma  NOUN_BACK_POSS_OPT  ;

+Sg+Par:aa{hyph?}kulmaa  NOUN_BACK_POSS_OPT  ;

+Sg+Tra:aksi{hyph?}kulmakse  NOUN_BACK_POSS  ;

+Sg+Tra:aksi{hyph?}kulmaksi  NOUN_BACK_CLIT_OPT  ;


LEXICON NOUN_51suoraommel

+Pl+Abe:itta{hyph?}ompelitta  NOUN_BACK_POSS_AN_OPT  ;

+Pl+Abl:ilta{hyph?}ompelilta  NOUN_BACK_POSS_AN_OPT  ;

+Pl+Ade:illa{hyph?}ompelilla  NOUN_BACK_POSS_AN_OPT  ;

+Pl+All:ille{hyph?}ompelille  NOUN_BACK_POSS_EN_OPT  ;

+Pl+Ela:ista{hyph?}ompelista  NOUN_BACK_POSS_AN_OPT  ;

+Pl+Ess:ina{hyph?}ompelina  NOUN_BACK_POSS_AN_OPT  ;

+Pl+Gen:ien{hyph?}ommelten  NOUN_BACK_CLIT_OPT  ;

+Pl+Ine:issa{hyph?}ompelissa  NOUN_BACK_POSS_AN_OPT  ;

+Pl+Nom:at{hyph?}ompelet  NOUN_BACK_CLIT_OPT  ;

+Pl+Par:ia{hyph?}ompelia  NOUN_BACK_POSS_OPT  ;

+Pl+Tra:iksi{hyph?}ompelikse  NOUN_BACK_POSS  ;

+Pl+Tra:iksi{hyph?}ompeliksi  NOUN_BACK_CLIT_OPT  ;

+Sg+Abe:atta{hyph?}ompeletta  NOUN_BACK_POSS_AN_OPT  ;

+Sg+Abl:alta{hyph?}ompelelta  NOUN_BACK_POSS_AN_OPT  ;

+Sg+Ade:alla{hyph?}ompelella  NOUN_BACK_POSS_AN_OPT  ;

+Sg+All:alle{hyph?}ompelelle  NOUN_BACK_POSS_EN_OPT  ;

+Sg+Ela:asta{hyph?}ompelesta  NOUN_BACK_POSS_AN_OPT  ;

+Sg+Ess:ana{hyph?}ompelena  NOUN_BACK_POSS_AN_OPT  ;

+Sg+Gen:an{hyph?}ompelen  NOUN_BACK_CLIT_OPT  ;

+Sg+Ine:assa{hyph?}ompelessa  NOUN_BACK_POSS_AN_OPT  ;

+Sg+Nom:a{hyph?}ommel  NOUN_BACK_CLIT_OPT  ;

+Sg+Nom:a{hyph?}ommel  NOUN_BACK_POSS_OPT  ;

+Sg+Nom:a{hyph?}ommel  NOUN_BACK_POSS_OPT  ;

+Sg+Par:aa{hyph?}ommelta  NOUN_BACK_POSS_OPT  ;

+Sg+Tra:aksi{hyph?}ompelekse  NOUN_BACK_POSS  ;

+Sg+Tra:aksi{hyph?}ompeleksi  NOUN_BACK_CLIT_OPT  ;


LEXICON NOUN_51syvämeri

+Pl+Abe:ittä{hyph?}merittä  NOUN_FRONT_POSS_ÄN_OPT  ;

+Pl+Abl:iltä{hyph?}meriltä  NOUN_FRONT_POSS_ÄN_OPT  ;

+Pl+Ade:illä{hyph?}merillä  NOUN_FRONT_POSS_ÄN_OPT  ;

+Pl+All:ille{hyph?}merille  NOUN_BACK_POSS_EN_OPT  ;

+Pl+Ela:istä{hyph?}meristä  NOUN_FRONT_POSS_ÄN_OPT  ;

+Pl+Ess:inä{hyph?}merinä  NOUN_FRONT_POSS_ÄN_OPT  ;

+Pl+Gen:ien{hyph?}merien  NOUN_BACK_CLIT_OPT  ;

+Pl+Gen:ien{hyph?}merten  NOUN_BACK_CLIT_OPT  ;

+Pl+Ill:iin{hyph?}meriin  NOUN_BACK_CLIT_OPT  ;

+Pl+Ine:issä{hyph?}merissä  NOUN_FRONT_POSS_ÄN_OPT  ;

+Pl+Nom:ät{hyph?}meret  NOUN_BACK_CLIT_OPT  ;

+Pl+Par:iä{hyph?}meriä  NOUN_BACK_POSS_OPT  ;

+Pl+Tra:iksi{hyph?}merikse  NOUN_BACK_POSS  ;

+Pl+Tra:iksi{hyph?}meriksi  NOUN_BACK_CLIT_OPT  ;

+Sg+Abe:ättä{hyph?}merettä  NOUN_FRONT_POSS_ÄN_OPT  ;

+Sg+Abl:ältä{hyph?}mereltä  NOUN_FRONT_POSS_ÄN_OPT  ;

+Sg+Ade:ällä{hyph?}merellä  NOUN_FRONT_POSS_ÄN_OPT  ;

+Sg+All:älle{hyph?}merelle  NOUN_BACK_POSS_EN_OPT  ;

+Sg+Ela:ästä{hyph?}merestä  NOUN_FRONT_POSS_ÄN_OPT  ;

+Sg+Ess:änä{hyph?}merenä  NOUN_BACK_POSS_AN_OPT  ;

+Sg+Gen:än{hyph?}meren  NOUN_BACK_CLIT_OPT  ;

+Sg+Ill:ään{hyph?}mereen  NOUN_BACK_CLIT_OPT  ;

+Sg+Ine:ässä{hyph?}meressä  NOUN_FRONT_POSS_ÄN_OPT  ;

+Sg+Nom:ä{hyph?}meri  NOUN_BACK_POSS_OPT  ;

+Sg+Par:ää{hyph?}merta  NOUN_BACK_POSS_OPT  ;

+Sg+Tra:äksi{hyph?}merekse  NOUN_BACK_POSS  ;

+Sg+Tra:äksi{hyph?}mereksi  NOUN_BACK_CLIT_OPT  ;


LEXICON NOUN_51särkynytsydän

+Pl+Abe:eittä{hyph?}sydämittä  NOUN_FRONT_POSS_ÄN_OPT  ;

+Pl+Abl:eiltä{hyph?}sydämiltä  NOUN_FRONT_POSS_ÄN_OPT  ;

+Pl+Ade:eillä{hyph?}sydämille  NOUN_BACK_POSS_EN_OPT  ;

+Pl+All:eille{hyph?}sydämillä  NOUN_FRONT_POSS_ÄN_OPT  ;

+Pl+Ela:eistä{hyph?}sydämistä  NOUN_FRONT_POSS_ÄN_OPT  ;

+Pl+Ess:einä{hyph?}sydäminä  NOUN_FRONT_POSS_ÄN_OPT  ;

+Pl+Gen:eiden{hyph?}sydämien  NOUN_BACK_CLIT_OPT  ;

+Pl+Gen:eiden{hyph?}sydänten  NOUN_BACK_CLIT_OPT  ;

+Pl+Ine:eissä{hyph?}sydämissä  NOUN_FRONT_POSS_ÄN_OPT  ;

+Pl+Nom:eet{hyph?}sydämet  NOUN_BACK_CLIT_OPT  ;

+Pl+Par:eitä{hyph?}sydämiä  NOUN_BACK_POSS_OPT  ;

+Pl+Tra:eiksi{hyph?}sydämikse  NOUN_BACK_POSS  ;

+Pl+Tra:eiksi{hyph?}sydämiksi  NOUN_BACK_CLIT_OPT  ;

+Sg+Abe:eettä{hyph?}sydämettä  NOUN_FRONT_POSS_ÄN_OPT  ;

+Sg+Abl:eeltä{hyph?}sydämeltä  NOUN_FRONT_POSS_ÄN_OPT  ;

+Sg+Ade:eellä{hyph?}sydämellä  NOUN_FRONT_POSS_ÄN_OPT  ;

+Sg+All:eelle{hyph?}sydämelle  NOUN_BACK_POSS_EN_OPT  ;

+Sg+Ela:eestä{hyph?}sydämestä  NOUN_FRONT_POSS_ÄN_OPT  ;

+Sg+Ess:eenä{hyph?}sydämenä  NOUN_FRONT_POSS_ÄN_OPT  ;

+Sg+Gen:een{hyph?}sydämen  NOUN_BACK_CLIT_OPT  ;

+Sg+Ine:eessä{hyph?}sydämessä  NOUN_FRONT_POSS_ÄN_OPT  ;

+Sg+Nom:yt{hyph?}sydän  NOUN_BACK_CLIT_OPT  ;

+Sg+Nom:yt{hyph?}sydän  NOUN_BACK_POSS_OPT  ;

+Sg+Nom:yt{hyph?}sydän  NOUN_BACK_POSS_OPT  ;

+Sg+Par:yttä{hyph?}sydäntä  NOUN_BACK_POSS_OPT  ;

+Sg+Tra:eeksi{hyph?}sydämekse  NOUN_BACK_POSS  ;

+Sg+Tra:eeksi{hyph?}sydämeksi  NOUN_BACK_CLIT_OPT  ;


LEXICON NOUN_51tyhjäpaino

+Pl+Abe:ittä{hyph?}painoitta  NOUN_BACK_POSS_AN_OPT  ;

+Pl+Abl:iltä{hyph?}painoilta  NOUN_BACK_POSS_AN_OPT  ;

+Pl+Ade:illä{hyph?}painoilla  NOUN_BACK_POSS_AN_OPT  ;

+Pl+All:ille{hyph?}painoille  NOUN_BACK_POSS_EN_OPT  ;

+Pl+Ela:istä{hyph?}painoista  NOUN_BACK_POSS_AN_OPT  ;

+Pl+Ess:inä{hyph?}painoina  NOUN_BACK_POSS_AN_OPT  ;

+Pl+Gen:ien{hyph?}painojen  NOUN_BACK_CLIT_OPT  ;

+Pl+Ine:issä{hyph?}painoissa  NOUN_BACK_POSS_AN_OPT  ;

+Pl+Nom:ät{hyph?}painot  NOUN_BACK_CLIT_OPT  ;

+Pl+Par:iä{hyph?}painoja  NOUN_BACK_POSS_OPT  ;

+Pl+Tra:iksi{hyph?}painoikse  NOUN_BACK_POSS  ;

+Pl+Tra:iksi{hyph?}painoiksi  NOUN_BACK_CLIT_OPT  ;

+Sg+Abe:ättä{hyph?}painotta  NOUN_BACK_POSS_AN_OPT  ;

+Sg+Abl:ältä{hyph?}painolta  NOUN_BACK_POSS_AN_OPT  ;

+Sg+Ade:ällä{hyph?}painolla  NOUN_BACK_POSS_AN_OPT  ;

+Sg+All:älle{hyph?}painolle  NOUN_BACK_POSS_EN_OPT  ;

+Sg+Ela:ästä{hyph?}painosta  NOUN_BACK_POSS_AN_OPT  ;

+Sg+Ess:änä{hyph?}painona  NOUN_BACK_POSS_AN_OPT  ;

+Sg+Gen:än{hyph?}painon  NOUN_BACK_CLIT_OPT  ;

+Sg+Ine:ässä{hyph?}painossa  NOUN_BACK_POSS_AN_OPT  ;

+Sg+Nom:ä{hyph?}paino  NOUN_BACK_CLIT_OPT  ;

+Sg+Nom:ä{hyph?}paino  NOUN_BACK_POSS_OPT  ;

+Sg+Nom:ä{hyph?}paino  NOUN_BACK_POSS_OPT  ;

+Sg+Nom:ä{hyph?}paino  NOUN_BACK_POSS_OPT  ;

+Sg+Par:ää{hyph?}merta  NOUN_BACK_POSS_OPT  ;

+Sg+Tra:äksi{hyph?}painokse  NOUN_BACK_POSS  ;

+Sg+Tra:äksi{hyph?}painoksi  NOUN_BACK_CLIT_OPT  ;


LEXICON NOUN_51täysikuu

+Pl+Abe:sittä{hyph?}kuitta  NOUN_BACK_POSS_AN_OPT  ;

+Pl+Abl:siltä{hyph?}kuilta  NOUN_BACK_POSS_AN_OPT  ;

+Pl+Ade:sillä{hyph?}kuilla  NOUN_BACK_POSS_AN_OPT  ;

+Pl+All:sille{hyph?}kuille  NOUN_BACK_POSS_EN_OPT  ;

+Pl+Ela:sistä{hyph?}kuista  NOUN_BACK_POSS_AN_OPT  ;

+Pl+Ess:sinä{hyph?}kuina  NOUN_BACK_POSS_AN_OPT  ;

+Pl+Gen:sien{hyph?}kuiden  NOUN_BACK_CLIT_OPT  ;

+Pl+Ill:siin{hyph?}kuihin  NOUN_BACK_CLIT_OPT  ;

+Pl+Ine:sissä{hyph?}kuissa  NOUN_BACK_POSS_AN_OPT  ;

+Pl+Nom:det{hyph?}kuut  NOUN_BACK_CLIT_OPT  ;

+Pl+Par:siä{hyph?}kuita  NOUN_BACK_POSS_OPT  ;

+Pl+Tra:siksi{hyph?}kuikse  NOUN_BACK_POSS  ;

+Pl+Tra:siksi{hyph?}kuiksi  NOUN_BACK_CLIT_OPT  ;

+Sg+Abe:dettä{hyph?}kuutta  NOUN_BACK_POSS_AN_OPT  ;

+Sg+Abl:deltä{hyph?}kuulta  NOUN_BACK_POSS_AN_OPT  ;

+Sg+Ade:dellä{hyph?}kuulla  NOUN_BACK_POSS_AN_OPT  ;

+Sg+All:delle{hyph?}kuulle  NOUN_BACK_POSS_EN_OPT  ;

+Sg+Ela:destä{hyph?}kuusta  NOUN_BACK_POSS_AN_OPT  ;

+Sg+Ess:tenä{hyph?}kuuna  NOUN_BACK_POSS_AN_OPT  ;

+Sg+Gen:den{hyph?}kuun  NOUN_BACK_CLIT_OPT  ;

+Sg+Ill:teen{hyph?}kuuhun  NOUN_BACK_CLIT_OPT  ;

+Sg+Ine:dessä{hyph?}kuussa  NOUN_BACK_POSS_AN_OPT  ;

+Sg+Nom:si{hyph?}kuu  NOUN_BACK_CLIT_OPT  ;

+Sg+Nom:si{hyph?}kuu  NOUN_BACK_POSS_OPT  ;

+Sg+Nom:si{hyph?}kuu  NOUN_BACK_POSS_OPT  ;

+Sg+Nom:si{hyph?}kuu  NOUN_BACK_POSS_OPT  ;

+Sg+Par:ttä{hyph?}kuuta  NOUN_BACK_POSS_OPT  ;

+Sg+Tra:deksi{hyph?}kuukse  NOUN_BACK_POSS  ;

+Sg+Tra:deksi{hyph?}kuuksi  NOUN_BACK_CLIT_OPT  ;


LEXICON NOUN_51Uusikaupunki

+Pl+Abe:sittakaupungeitta  NOUN_BACK_POSS_AN_OPT  ;

+Pl+Abl:siltakaupungeilta  NOUN_BACK_POSS_AN_OPT  ;

+Pl+Ade:sillakaupungeilla  NOUN_BACK_POSS_AN_OPT  ;

+Pl+All:sillekaupungeille  NOUN_BACK_POSS_EN_OPT  ;

+Pl+Ela:sistakaupungeista  NOUN_BACK_POSS_AN_OPT  ;

+Pl+Ess:sinakaupunkeina  NOUN_BACK_POSS_AN_OPT  ;

+Pl+Gen:sienkaupunkien  NOUN_BACK_POSS_OPT  ;

+Pl+Ill:siinkaupunkeihin  NOUN_BACK_POSS_OPT  ;

+Pl+Ine:sissakaupungeissa  NOUN_BACK_POSS_AN_OPT  ;

+Pl+Nom:detkaupungit  NOUN_BACK_POSS  ;

+Pl+Par:siakaupunkeja  NOUN_BACK_POSS_OPT  ;

+Pl+Tra:siksikaupungeikse  NOUN_BACK_POSS_EN_OBL  ;

+Pl+Tra:siksikaupungeiksi  NOUN_BACK_CLIT_OPT  ;

+Sg+Abe:dettakaupungitta  NOUN_BACK_POSS_AN_OPT  ;

+Sg+Abl:deltakaupungilta  NOUN_BACK_POSS_AN_OPT  ;

+Sg+Ade:dellakaupungilla  NOUN_BACK_POSS_AN_OPT  ;

+Sg+All:dellekaupungille  NOUN_BACK_POSS_EN_OPT  ;

+Sg+Ela:destakaupungista  NOUN_BACK_POSS_AN_OPT  ;

+Sg+Ess:tenakaupunkina  NOUN_BACK_POSS_AN_OPT  ;

+Sg+Gen:denkaupungin  NOUN_BACK_POSS_OPT  ;

+Sg+Ill:teenkaupunkiin  NOUN_BACK_POSS_OPT  ;

+Sg+Ine:dessakaupungissa  NOUN_BACK_POSS_AN_OPT  ;

+Sg+Nom:sikaupunki  NOUN_BACK_POSS_OPT  ;

+Sg+Par:ttakaupunkia  NOUN_BACK_POSS_OPT  ;

+Sg+Tra:deksikaupungikse  NOUN_BACK_POSS_EN_OBL  ;

+Sg+Tra:deksikaupungiksi  NOUN_BACK_CLIT_OPT  ;

+Com:sinekaupunkeine  NOUN_BACK_POSS_EN_OPT  ;


LEXICON NOUN_51uusikuu

+Pl+Abe:sitta{hyph?}kuitta  NOUN_BACK_POSS_AN_OPT  ;

+Pl+Abl:silta{hyph?}kuilta  NOUN_BACK_POSS_AN_OPT  ;

+Pl+Ade:silla{hyph?}kuilla  NOUN_BACK_POSS_AN_OPT  ;

+Pl+All:sille{hyph?}kuille  NOUN_BACK_POSS_EN_OPT  ;

+Pl+Ela:sista{hyph?}kuista  NOUN_BACK_POSS_AN_OPT  ;

+Pl+Ess:sina{hyph?}kuina  NOUN_BACK_POSS_AN_OPT  ;

+Pl+Gen:sien{hyph?}kuiden  NOUN_BACK_CLIT_OPT  ;

+Pl+Ill:siin{hyph?}kuihin  NOUN_BACK_CLIT_OPT  ;

+Pl+Ine:sissa{hyph?}kuissa  NOUN_BACK_POSS_AN_OPT  ;

+Pl+Nom:det{hyph?}kuut  NOUN_BACK_CLIT_OPT  ;

+Pl+Par:sia{hyph?}kuita  NOUN_BACK_POSS_OPT  ;

+Pl+Tra:siksi{hyph?}kuikse  NOUN_BACK_POSS  ;

+Pl+Tra:siksi{hyph?}kuiksi  NOUN_BACK_CLIT_OPT  ;

+Sg+Abe:detta{hyph?}kuutta  NOUN_BACK_POSS_AN_OPT  ;

+Sg+Abl:delta{hyph?}kuulta  NOUN_BACK_POSS_AN_OPT  ;

+Sg+Ade:della{hyph?}kuulla  NOUN_BACK_POSS_AN_OPT  ;

+Sg+All:delle{hyph?}kuulle  NOUN_BACK_POSS_EN_OPT  ;

+Sg+Ela:destä{hyph?}kuusta  NOUN_BACK_POSS_AN_OPT  ;

+Sg+Ess:tena{hyph?}kuuna  NOUN_BACK_POSS_AN_OPT  ;

+Sg+Gen:den{hyph?}kuun  NOUN_BACK_CLIT_OPT  ;

+Sg+Ill:teen{hyph?}kuuhun  NOUN_BACK_CLIT_OPT  ;

+Sg+Ine:dessa{hyph?}kuussa  NOUN_BACK_POSS_AN_OPT  ;

+Sg+Nom:si{hyph?}kuu  NOUN_BACK_CLIT_OPT  ;

+Sg+Par:tta{hyph?}kuuta  NOUN_BACK_POSS_OPT  ;

+Sg+Tra:deksi{hyph?}kuukse  NOUN_BACK_POSS  ;

+Sg+Tra:deksi{hyph?}kuuksi  NOUN_BACK_CLIT_OPT  ;



LEXICON NOUN_51Uusi-Seelanti

+Pl+Abe:sitta-Seelanneitta  NOUN_BACK_POSS_AN_OPT  ;

+Pl+Abl:silta-Seelanneilta  NOUN_BACK_POSS_AN_OPT  ;

+Pl+Ade:silla-Seelanneilla  NOUN_BACK_POSS_AN_OPT  ;

+Pl+All:sille-Seelanneille  NOUN_BACK_POSS_EN_OPT  ;

+Pl+Ela:sista-Seelanneista  NOUN_BACK_POSS_AN_OPT  ;

+Pl+Ess:sina-Seelanteina  NOUN_BACK_POSS_AN_OPT  ;

+Pl+Gen:sien-Seelantien  NOUN_BACK_POSS_OPT  ;

+Pl+Ill:siin-Seelanteihin  NOUN_BACK_POSS_OPT  ;

+Pl+Ine:sissa-Seelanneissa  NOUN_BACK_POSS_AN_OPT  ;

+Pl+Nom:det-Seelannit  NOUN_BACK_POSS  ;

+Pl+Par:sia-Seelanteja  NOUN_BACK_POSS_OPT  ;

+Pl+Tra:siksi-Seelanneikse  NOUN_BACK_POSS_EN_OBL  ;

+Pl+Tra:siksi-Seelanneiksi  NOUN_BACK_CLIT_OPT  ;

+Sg+Abe:detta-Seelannitta  NOUN_BACK_POSS_AN_OPT  ;

+Sg+Abl:delta-Seelannilta  NOUN_BACK_POSS_AN_OPT  ;

+Sg+Ade:della-Seelannilla  NOUN_BACK_POSS_AN_OPT  ;

+Sg+All:delle-Seelannille  NOUN_BACK_POSS_EN_OPT  ;

+Sg+Ela:desta-Seelannista  NOUN_BACK_POSS_AN_OPT  ;

+Sg+Ess:tena-Seelantina  NOUN_BACK_POSS_AN_OPT  ;

+Sg+Gen:den-Seelannin  NOUN_BACK_POSS_OPT  ;

+Sg+Ill:teen-Seelantiin  NOUN_BACK_POSS_OPT  ;

+Sg+Ine:dessa-Seelannissa  NOUN_BACK_POSS_AN_OPT  ;

+Sg+Nom:si-Seelanti  NOUN_BACK_POSS_OPT  ;

+Sg+Par:tta-Seelantia  NOUN_BACK_POSS_OPT  ;

+Sg+Tra:deksi-Seelannikse  NOUN_BACK_POSS_EN_OBL  ;

+Sg+Tra:deksi-Seelanniksi  NOUN_BACK_CLIT_OPT  ;

+Com:sine-Seelanteine  NOUN_BACK_POSS_EN_OPT  ;


LEXICON NOUN_51uusivuosi

+Pl+Abe:sitta{hyph?}vuositta  NOUN_BACK_POSS_AN_OPT  ;

+Pl+Abl:silta{hyph?}vuosilta  NOUN_BACK_POSS_AN_OPT  ;

+Pl+Ade:silla{hyph?}vuosilla  NOUN_BACK_POSS_AN_OPT  ;

+Pl+All:sille{hyph?}vuosille  NOUN_BACK_POSS_EN_OPT  ;

+Pl+Ela:sista{hyph?}vuosista  NOUN_BACK_POSS_AN_OPT  ;

+Pl+Ess:sina{hyph?}vuosina  NOUN_BACK_POSS_AN_OPT  ;

+Pl+Gen:sien{hyph?}vuosien  NOUN_BACK_CLIT_OPT  ;

+Pl+Ill:siin{hyph?}vuosiin  NOUN_BACK_CLIT_OPT  ;

+Pl+Ine:sissa{hyph?}vuosissa  NOUN_BACK_POSS_AN_OPT  ;

+Pl+Nom:det{hyph?}vuodet  NOUN_BACK_CLIT_OPT  ;

+Pl+Par:sia{hyph?}vuosia  NOUN_BACK_POSS_OPT  ;

+Pl+Tra:siksi{hyph?}vuosikse  NOUN_BACK_POSS  ;

+Pl+Tra:siksi{hyph?}vuosiksi  NOUN_BACK_CLIT_OPT  ;

+Sg+Abe:detta{hyph?}vuodetta  NOUN_BACK_POSS_AN_OPT  ;

+Sg+Abl:delta{hyph?}vuodelta  NOUN_BACK_POSS_AN_OPT  ;

+Sg+Ade:della{hyph?}vuodella  NOUN_BACK_POSS_AN_OPT  ;

+Sg+All:delle{hyph?}vuodelle  NOUN_BACK_POSS_EN_OPT  ;

+Sg+Ela:destä{hyph?}vuodesta  NOUN_BACK_POSS_AN_OPT  ;

+Sg+Ess:tena{hyph?}vuotena  NOUN_BACK_POSS_AN_OPT  ;

+Sg+Gen:den{hyph?}vuoden  NOUN_BACK_CLIT_OPT  ;

+Sg+Ill:teen{hyph?}vuoteen  NOUN_BACK_CLIT_OPT  ;

+Sg+Ine:dessa{hyph?}vuodessa  NOUN_BACK_POSS_AN_OPT  ;

+Sg+Nom:si{hyph?}vuosi  NOUN_BACK_CLIT_OPT  ;

+Sg+Par:tta{hyph?}vuotta  NOUN_BACK_POSS_OPT  ;

+Sg+Tra:deksi{hyph?}vuodekse  NOUN_BACK_POSS  ;

+Sg+Tra:deksi{hyph?}vuodeksi  NOUN_BACK_CLIT_OPT  ;


LEXICON NOUN_51vanhaemäntä

+Pl+Abe:oitta{hyph?}emännittä  NOUN_FRONT_POSS_ÄN_OPT  ;

+Pl+Abl:oilta{hyph?}emänniltä  NOUN_FRONT_POSS_ÄN_OPT  ;

+Pl+Ade:oilla{hyph?}emännillä  NOUN_FRONT_POSS_ÄN_OPT  ;

+Pl+All:oille{hyph?}emännille  NOUN_BACK_POSS_EN_OPT  ;

+Pl+Ela:oista{hyph?}emännistä  NOUN_FRONT_POSS_ÄN_OPT  ;

+Pl+Ess:oina{hyph?}emäntinä  NOUN_FRONT_POSS_ÄN_OPT  ;

+Pl+Gen:ojen{hyph?}emäntien  NOUN_BACK_CLIT_OPT  ;

+Pl+Ill:oihin{hyph?}emäntiin  NOUN_BACK_CLIT_OPT  ;

+Pl+Ine:oissa{hyph?}emännissä  NOUN_FRONT_POSS_ÄN_OPT  ;

+Pl+Nom:at{hyph?}emännät  NOUN_BACK_CLIT_OPT  ;

+Pl+Par:oja{hyph?}emäntiä  NOUN_FRONT_POSS_ÄN_OPT  ;

+Pl+Tra:oiksi{hyph?}emännikse  NOUN_BACK_POSS_EN_OBL  ;

+Pl+Tra:oiksi{hyph?}emänniksi  NOUN_BACK_CLIT_OPT  ;

+Sg+Abe:atta{hyph?}emännättä  NOUN_FRONT_POSS_ÄN_OPT  ;

+Sg+Abl:alta{hyph?}emännältä  NOUN_FRONT_POSS_ÄN_OPT  ;

+Sg+Ade:alla{hyph?}emännällä  NOUN_FRONT_POSS_ÄN_OPT  ;

+Sg+All:alle{hyph?}emännälle  NOUN_BACK_POSS_EN_OPT  ;

+Sg+Ela:asta{hyph?}emännästä  NOUN_FRONT_POSS_ÄN_OPT  ;

+Sg+Ess:ana{hyph?}emäntänä  NOUN_FRONT_POSS_ÄN_OPT  ;

+Sg+Gen:an{hyph?}emännän  NOUN_BACK_CLIT_OPT  ;

+Sg+Ill:aan{hyph?}emäntään  NOUN_BACK_CLIT_OPT  ;

+Sg+Ine:assa{hyph?}emännässä  NOUN_FRONT_POSS_ÄN_OPT  ;

+Sg+Nom:a{hyph?}emäntä  NOUN_BACK_CLIT_OPT  ;

+Sg+Nom:a{hyph?}emäntä  NOUN_BACK_POSS_OPT  ;

+Sg+Par:aa{hyph?}emäntää  NOUN_FRONT_POSS_ÄN_OPT  ;

+Sg+Tra:aksi{hyph?}emännäkse  NOUN_BACK_POSS_EN_OBL  ;

+Sg+Tra:aksi{hyph?}emännäksi  NOUN_BACK_CLIT_OPT  ;

+Com:oine{hyph?}emäntine  NOUN_BACK_POSS_EN_OPT  ;


LEXICON NOUN_51vanhaisäntä

+Pl+Abe:oitta{hyph?}isännittä  NOUN_FRONT_POSS_ÄN_OPT  ;

+Pl+Abl:oilta{hyph?}isänniltä  NOUN_FRONT_POSS_ÄN_OPT  ;

+Pl+Ade:oilla{hyph?}isännillä  NOUN_FRONT_POSS_ÄN_OPT  ;

+Pl+All:oille{hyph?}isännille  NOUN_BACK_POSS_EN_OPT  ;

+Pl+Ela:oista{hyph?}isännistä  NOUN_FRONT_POSS_ÄN_OPT  ;

+Pl+Ess:oina{hyph?}isäntinä  NOUN_FRONT_POSS_ÄN_OPT  ;

+Pl+Gen:ojen{hyph?}isäntien  NOUN_BACK_CLIT_OPT  ;

+Pl+Ill:oihin{hyph?}isäntiin  NOUN_BACK_CLIT_OPT  ;

+Pl+Ine:oissa{hyph?}isännissä  NOUN_FRONT_POSS_ÄN_OPT  ;

+Pl+Nom:at{hyph?}isännät  NOUN_BACK_CLIT_OPT  ;

+Pl+Par:oja{hyph?}isäntiä  NOUN_FRONT_POSS_ÄN_OPT  ;

+Pl+Tra:oiksi{hyph?}isännikse  NOUN_BACK_POSS_EN_OBL  ;

+Pl+Tra:oiksi{hyph?}isänniksi  NOUN_BACK_CLIT_OPT  ;

+Sg+Abe:atta{hyph?}isännättä  NOUN_FRONT_POSS_ÄN_OPT  ;

+Sg+Abl:alta{hyph?}isännältä  NOUN_FRONT_POSS_ÄN_OPT  ;

+Sg+Ade:alla{hyph?}isännällä  NOUN_FRONT_POSS_ÄN_OPT  ;

+Sg+All:alle{hyph?}isännälle  NOUN_BACK_POSS_EN_OPT  ;

+Sg+Ela:asta{hyph?}isännästä  NOUN_FRONT_POSS_ÄN_OPT  ;

+Sg+Ess:ana{hyph?}isäntänä  NOUN_FRONT_POSS_ÄN_OPT  ;

+Sg+Gen:an{hyph?}isännän  NOUN_BACK_CLIT_OPT  ;

+Sg+Ill:aan{hyph?}isäntään  NOUN_BACK_CLIT_OPT  ;

+Sg+Ine:assa{hyph?}isännässä  NOUN_FRONT_POSS_ÄN_OPT  ;

+Sg+Nom:a{hyph?}isäntä  NOUN_BACK_CLIT_OPT  ;

+Sg+Nom:a{hyph?}isäntä  NOUN_BACK_POSS_OPT  ;

+Sg+Nom:a{hyph?}isäntä  NOUN_BACK_POSS_OPT  ;

+Sg+Par:aa{hyph?}isäntää  NOUN_FRONT_POSS_ÄN_OPT  ;

+Sg+Tra:aksi{hyph?}isännäkse  NOUN_BACK_POSS_EN_OBL  ;

+Sg+Tra:aksi{hyph?}isännäksi  NOUN_BACK_CLIT_OPT  ;

+Com:oine{hyph?}isäntine  NOUN_BACK_POSS_EN_OPT  ;


LEXICON NOUN_51vanhakaupunki

+Pl+Abe:oitta{hyph?}kaupungitta  NOUN_BACK_POSS_AN_OPT  ;

+Pl+Abl:oilta{hyph?}kaupungilta  NOUN_BACK_POSS_AN_OPT  ;

+Pl+Ade:oilla{hyph?}kaupungilla  NOUN_BACK_POSS_AN_OPT  ;

+Pl+All:oille{hyph?}kaupungille  NOUN_BACK_POSS_EN_OPT  ;

+Pl+Ela:oista{hyph?}kaupungista  NOUN_BACK_POSS_AN_OPT  ;

+Pl+Ess:oina{hyph?}kaupunkina  NOUN_BACK_POSS_AN_OPT  ;

+Pl+Gen:ojen{hyph?}kaupunkien  NOUN_BACK_CLIT_OPT  ;

+Pl+Ill:oihin{hyph?}kaupunkeihin  NOUN_BACK_CLIT_OPT  ;

+Pl+Ine:oissa{hyph?}kaupungissa  NOUN_BACK_POSS_AN_OPT  ;

+Pl+Nom:at{hyph?}kaupungit  NOUN_BACK_CLIT_OPT  ;

+Pl+Par:oja{hyph?}kaupunkia  NOUN_BACK_POSS_AN_OPT  ;

+Pl+Tra:oiksi{hyph?}kaupungikse  NOUN_BACK_POSS_EN_OBL  ;

+Pl+Tra:oiksi{hyph?}kaupungiksi  NOUN_BACK_CLIT_OPT  ;

+Sg+Abe:atta{hyph?}kaupungitta  NOUN_BACK_POSS_AN_OPT  ;

+Sg+Abl:alta{hyph?}kaupungilta  NOUN_BACK_POSS_AN_OPT  ;

+Sg+Ade:alla{hyph?}kaupungilla  NOUN_BACK_POSS_AN_OPT  ;

+Sg+All:alle{hyph?}kaupungille  NOUN_BACK_POSS_EN_OPT  ;

+Sg+Ela:asta{hyph?}kaupungista  NOUN_BACK_POSS_AN_OPT  ;

+Sg+Ess:ana{hyph?}kaupunkina  NOUN_BACK_POSS_AN_OPT  ;

+Sg+Gen:an{hyph?}kaupungin  NOUN_BACK_CLIT_OPT  ;

+Sg+Ill:aan{hyph?}kaupunkiin  NOUN_BACK_CLIT_OPT  ;

+Sg+Ine:assa{hyph?}kaupungissa  NOUN_BACK_POSS_AN_OPT  ;

+Sg+Nom:a{hyph?}kaupunki  NOUN_BACK_CLIT_OPT  ;

+Sg+Nom:a{hyph?}kaupunki  NOUN_BACK_POSS_OPT  ;

+Sg+Par:aa{hyph?}kaupunkia  NOUN_BACK_POSS_AN_OPT  ;

+Sg+Tra:aksi{hyph?}kaupungikse  NOUN_BACK_POSS_EN_OBL  ;

+Sg+Tra:aksi{hyph?}kaupungiksi  NOUN_BACK_CLIT_OPT  ;

+Com:oine{hyph?}kaunpunkine  NOUN_BACK_POSS_EN_OPT  ;


LEXICON NOUN_51vanhapiika

+Pl+Abe:oitta{hyph?}piioitta  NOUN_BACK_POSS_AN_OPT  ;

+Pl+Abl:oilta{hyph?}piioilta  NOUN_BACK_POSS_AN_OPT  ;

+Pl+Ade:oilla{hyph?}piioilla  NOUN_BACK_POSS_AN_OPT  ;

+Pl+All:oille{hyph?}piioille  NOUN_BACK_POSS_EN_OPT  ;

+Pl+Ela:oista{hyph?}piioista  NOUN_BACK_POSS_AN_OPT  ;

+Pl+Ess:oina{hyph?}piikoina  NOUN_BACK_POSS_AN_OPT  ;

+Pl+Gen:ojen{hyph?}piikojen  NOUN_BACK_CLIT_OPT  ;

+Pl+Ill:oihin{hyph?}piikoihin  NOUN_BACK_POSS_OPT  ;

+Pl+Ine:oissa{hyph?}piioissa  NOUN_BACK_POSS_AN_OPT  ;

+Pl+Ins:oin{hyph?}piioin  NOUN_BACK_POSS_OPT  ;

+Pl+Nom:at{hyph?}piiat  NOUN_BACK_CLIT_OPT  ;

+Pl+Par:oja{hyph?}piikoja  NOUN_BACK_POSS_AN_OPT  ;

+Pl+Tra:oiksi{hyph?}piioikse  NOUN_BACK_POSS_EN_OBL  ;

+Pl+Tra:oiksi{hyph?}piioiksi  NOUN_BACK_CLIT_OPT  ;

+Sg+Abe:atta{hyph?}piiatta  NOUN_BACK_POSS_AN_OPT  ;

+Sg+Abl:alta{hyph?}piialta  NOUN_BACK_POSS_AN_OPT  ;

+Sg+Ade:alla{hyph?}piialla  NOUN_BACK_POSS_AN_OPT  ;

+Sg+All:alle{hyph?}piialle  NOUN_BACK_POSS_EN_OPT  ;

+Sg+Ela:asta{hyph?}piiasta  NOUN_BACK_POSS_AN_OPT  ;

+Sg+Ess:ana{hyph?}piikana  NOUN_BACK_POSS_AN_OPT  ;

+Sg+Gen:an{hyph?}piian  NOUN_BACK_CLIT_OPT  ;

+Sg+Ill:aan{hyph?}piikaan  NOUN_BACK_POSS_OPT  ;

+Sg+Ine:assa{hyph?}piiassa  NOUN_BACK_POSS_AN_OPT  ;

+Sg+Nom:a{hyph?}piika  NOUN_BACK_CLIT_OPT  ;

+Sg+Par:aa{hyph?}piikaa  NOUN_BACK_POSS_AN_OPT  ;

+Sg+Tra:aksi{hyph?}piiakse  NOUN_BACK_POSS_EN_OBL  ;

+Sg+Tra:aksi{hyph?}piiaksi  NOUN_BACK_CLIT_OPT  ;

+Com:oine{hyph?}piikoine  NOUN_BACK_POSS_EN_OPT  ;


LEXICON NOUN_51vanhapoika

+Pl+Abe:oitta{hyph?}pojitta  NOUN_BACK_POSS_AN_OPT  ;

+Pl+Abl:oilta{hyph?}pojilta  NOUN_BACK_POSS_AN_OPT  ;

+Pl+Ade:oilla{hyph?}pojilla  NOUN_BACK_POSS_AN_OPT  ;

+Pl+All:oille{hyph?}pojille  NOUN_BACK_POSS_EN_OPT  ;

+Pl+Ela:oista{hyph?}pojista  NOUN_BACK_POSS_AN_OPT  ;

+Pl+Ess:oina{hyph?}poikina  NOUN_BACK_POSS_AN_OPT  ;

+Pl+Gen:ojen{hyph?}poikien  NOUN_BACK_CLIT_OPT  ;

+Pl+Ill:oihin{hyph?}poikiin  NOUN_BACK_CLIT_OPT  ;

+Pl+Ine:oissa{hyph?}pojissa  NOUN_BACK_POSS_AN_OPT  ;

+Pl+Nom:at{hyph?}pojat  NOUN_BACK_CLIT_OPT  ;

+Pl+Par:oja{hyph?}poikia  NOUN_BACK_POSS_AN_OPT  ;

+Pl+Tra:oiksi{hyph?}pojikse  NOUN_BACK_POSS_EN_OBL  ;

+Pl+Tra:oiksi{hyph?}pojiksi  NOUN_BACK_CLIT_OPT  ;

+Sg+Abe:atta{hyph?}pojatta  NOUN_BACK_POSS_AN_OPT  ;

+Sg+Abl:alta{hyph?}pojalta  NOUN_BACK_POSS_AN_OPT  ;

+Sg+Ade:alla{hyph?}pojalla  NOUN_BACK_POSS_AN_OPT  ;

+Sg+All:alle{hyph?}pojalle  NOUN_BACK_POSS_EN_OPT  ;

+Sg+Ela:asta{hyph?}pojasta  NOUN_BACK_POSS_AN_OPT  ;

+Sg+Ess:ana{hyph?}poikana  NOUN_BACK_POSS_AN_OPT  ;

+Sg+Gen:an{hyph?}pojan  NOUN_BACK_CLIT_OPT  ;

+Sg+Ill:aan{hyph?}poikaan  NOUN_BACK_CLIT_OPT  ;

+Sg+Ine:assa{hyph?}pojassa  NOUN_BACK_POSS_AN_OPT  ;

+Sg+Nom:a{hyph?}poika  NOUN_BACK_CLIT_OPT  ;

+Sg+Par:aa{hyph?}poikaa  NOUN_BACK_POSS_AN_OPT  ;

+Sg+Tra:aksi{hyph?}pojakse  NOUN_BACK_POSS_EN_OBL  ;

+Sg+Tra:aksi{hyph?}pojaksi  NOUN_BACK_CLIT_OPT  ;

+Com:oine{hyph?}poikine  NOUN_BACK_POSS_EN_OPT  ;


LEXICON NOUN_51vierasmies

+Pl+Abe:itta{hyph?}miehittä  NOUN_FRONT_POSS_ÄN_OPT  ;

+Pl+Abl:ilta{hyph?}miehiltä  NOUN_FRONT_POSS_ÄN_OPT  ;

+Pl+Ade:illa{hyph?}miehillä  NOUN_FRONT_POSS_ÄN_OPT  ;

+Pl+All:ille{hyph?}miehille  NOUN_BACK_POSS_EN_OPT  ;

+Pl+Ela:ista{hyph?}miehistä  NOUN_FRONT_POSS_ÄN_OPT  ;

+Pl+Ess:ina{hyph?}miehinä  NOUN_FRONT_POSS_ÄN_OPT  ;

+Pl+Gen:iden{hyph?}miesten  NOUN_BACK_CLIT_OPT  ;

+Pl+Ill:isiin{hyph?}miehiin  NOUN_BACK_CLIT_OPT  ;

+Pl+Ine:issa{hyph?}miehissä  NOUN_FRONT_POSS_ÄN_OPT  ;

+Pl+Nom:at{hyph?}miehet  NOUN_BACK_CLIT_OPT  ;

+Pl+Par:ita{hyph?}miehiä  NOUN_FRONT_POSS_ÄN_OPT  ;

+Pl+Tra:iksi{hyph?}miehikse  NOUN_BACK_POSS_EN_OBL  ;

+Pl+Tra:iksi{hyph?}miehiksi  NOUN_BACK_CLIT_OPT  ;

+Sg+Abe:atta{hyph?}miehettä  NOUN_FRONT_POSS_ÄN_OPT  ;

+Sg+Abl:alta{hyph?}mieheltä  NOUN_FRONT_POSS_ÄN_OPT  ;

+Sg+Ade:alla{hyph?}miehellä  NOUN_FRONT_POSS_ÄN_OPT  ;

+Sg+All:alle{hyph?}miehelle  NOUN_BACK_POSS_EN_OPT  ;

+Sg+Ela:asta{hyph?}miehestä  NOUN_FRONT_POSS_ÄN_OPT  ;

+Sg+Ess:ana{hyph?}miehenä  NOUN_FRONT_POSS_ÄN_OPT  ;

+Sg+Gen:an{hyph?}miehen  NOUN_BACK_CLIT_OPT  ;

+Sg+Ill:aseen{hyph?}mieheen  NOUN_BACK_CLIT_OPT  ;

+Sg+Ine:assa{hyph?}miehessä  NOUN_FRONT_POSS_ÄN_OPT  ;

+Sg+Nom:s{hyph?}mies  NOUN_BACK_CLIT_OPT  ;

+Sg+Nom:s{hyph?}mies  NOUN_BACK_POSS_OPT  ;

+Sg+Par:sta{hyph?}miestä  NOUN_FRONT_POSS_ÄN_OPT  ;

+Sg+Tra:aksi{hyph?}miehekse  NOUN_BACK_POSS_EN_OBL  ;

+Sg+Tra:aksi{hyph?}mieheksi  NOUN_BACK_CLIT_OPT  ;

+Com:ine{hyph?}miehine  NOUN_BACK_POSS_EN_OPT  ;

LEXICON NOUN_TUHKA

:a	NOUN_BACK_WEAK_SINGULARS ;

:a	NOUN_COMPOUND_N ;

:ka	NOUN_BACK_NOMINATIVE ;

:ka	NOUN_BACK_STRONG_SINGULARS ;

:ka	NOUN_BACK_PARTITIVE_A ;

:ka	NOUN_BACK_ILLATIVE_AN ;

:ka	NOUN_BACK_GENITIVE_IN ;

:ka	NOUN_COMPOUND_0 ;

:ka	NOUN_COMPOUND_IN ;

:ka	NOUN_BACK_WEAK_SINGULARS ;

:ka	NOUN_COMPOUND_N ;

:k	NOUN_BACK_STRONG_PLURALS ;

:k	NOUN_BACK_PARTITIVE_IA ;

:k	NOUN_BACK_GENITIVE_IEN ;

:k	NOUN_BACK_ILLATIVE_IIN ;

:k	NOUN_COMPOUND_IEN ;

:k	NOUN_BACK_WEAK_PLURALS ;

:	NOUN_BACK_WEAK_PLURALS ;

LEXICON NOUN_VIHKO

:ko	NOUN_BACK_NOMINATIVE ;

:ko	NOUN_BACK_STRONG_SINGULARS ;

:ko	NOUN_BACK_STRONG_PLURALS ;

:ko	NOUN_BACK_PARTITIVE_A_AN ;

:ko	NOUN_BACK_ILLATIVE_ON ;

:ko	NOUN_BACK_PARTITIVE_JA ;

:ko	NOUN_BACK_GENITIVE_JEN ;

:ko	NOUN_BACK_ILLATIVE_IHIN ;

:ko	NOUN_COMPOUND_0 ;

:ko	NOUN_COMPOUND_JEN ;

:ko	NOUN_BACK_WEAK_SINGULARS ;

:ko	NOUN_BACK_WEAK_PLURALS ;

:ko	NOUN_COMPOUND_N ;

:o	NOUN_BACK_WEAK_SINGULARS ;

:o	NOUN_BACK_WEAK_PLURALS ;

:o	NOUN_COMPOUND_N ;

LEXICON NOUN_ACRO_AA

:%:	NOUN_ACRO_BACK_CASES ;

:%:	NOUN_ACRO_BACK_ILLATIVE_HAN ;

:%:	NOUN_ACRO_BACK_PARTITIVE_ITA ;

:%:	NOUN_ACRO_BACK_GENITIVE_IDEN ;

:%:	NOUN_ACRO_BACK_GENITIVE_ITTEN ;

:%:	NOUN_ACRO_BACK_POSS ;

:	NOUN_ACRO_COMPOUND ;

:	NOUN_ACRO_BACK_SG_NOM ;


LEXICON NOUN_ACRO_CELSIUS

:	NOUN_ACRO_KUUSI ;


LEXICON NOUN_ACRO_DOLLARI

:%:	NOUN_ACRO_BACK_CASES ;

:%:	NOUN_ACRO_BACK_ILLATIVE_IN ;

:%:	NOUN_ACRO_BACK_PARTITIVE_ITA ;

:%:	NOUN_ACRO_BACK_PARTITIVE_JA ;

:%:	NOUN_ACRO_BACK_GENITIVE_JEN ;

:%:	NOUN_ACRO_BACK_GENITIVE_IEN ;

:%:	NOUN_ACRO_BACK_GENITIVE_IDEN ;

:%:	NOUN_ACRO_BACK_GENITIVE_ITTEN ;

:%:	NOUN_ACRO_BACK_POSS ;

:	NOUN_ACRO_COMPOUND ;

:	NOUN_ACRO_BACK_SG_NOM ;


LEXICON NOUN_ACRO_EE

:	NOUN_ACRO_COMPOUND ;

:	NOUN_ACRO_BACK_SG_NOM ;

:%:	NOUN_ACRO_FRONT_CASES ;

:%:	NOUN_ACRO_FRONT_ILLATIVE_HEN ;

:%:	NOUN_ACRO_FRONT_PARTITIVE_ITÄ ;

:%:	NOUN_ACRO_FRONT_GENITIVE_IDEN ;

:%:	NOUN_ACRO_FRONT_GENITIVE_ITTEN ;

:%:	NOUN_ACRO_FRONT_POSS ;

:%:	NOUN_ACRO_FRONT_PARTITIVE_TÄ ;


LEXICON NOUN_ACRO_GRAMMA

:%:	NOUN_ACRO_BACK_CASES ;

:%:	NOUN_ACRO_BACK_ILLATIVE_AN ;

:%:	NOUN_ACRO_BACK_PARTITIVE_JA ;

:%:	NOUN_ACRO_BACK_GENITIVE_JEN ;

:%:	NOUN_ACRO_BACK_POSS ;

:	NOUN_ACRO_COMPOUND ;

:	NOUN_ACRO_BACK_SG_NOM ;


LEXICON NOUN_ACRO_GRAY

:	NOUN_ACRO_COMPOUND ;

:	NOUN_ACRO_FRONT_SG_NOM ;

:%:	NOUN_ACRO_FRONT_CASES ;

:%:	NOUN_ACRO_FRONT_ILLATIVE_HYN ;

:%:	NOUN_ACRO_FRONT_ILLATIVE_HIN ;

:%:	NOUN_ACRO_FRONT_PARTITIVE_ITÄ ;

:%:	NOUN_ACRO_FRONT_GENITIVE_IDEN ;

:%:	NOUN_ACRO_FRONT_GENITIVE_ITTEN ;

:%:	NOUN_ACRO_FRONT_POSS ;

:%:	NOUN_ACRO_BACK_CASES ;

:%:	NOUN_ACRO_BACK_PARTITIVE_ITA ;

:%:	NOUN_ACRO_BACK_GENITIVE_IDEN ;

:%:	NOUN_ACRO_BACK_GENITIVE_ITTEN ;

:%:	NOUN_ACRO_BACK_POSS ;


LEXICON NOUN_ACRO_II

:	NOUN_ACRO_COMPOUND ;

:	NOUN_ACRO_FRONT_SG_NOM ;

:%:	NOUN_ACRO_FRONT_CASES ;

:%:	NOUN_ACRO_FRONT_ILLATIVE_HIN ;

:%:	NOUN_ACRO_FRONT_GENITIVE_IDEN ;

:%:	NOUN_ACRO_FRONT_GENITIVE_ITTEN ;

:%:	NOUN_ACRO_FRONT_PARTITIVE_ITÄ ;

:%:	NOUN_ACRO_FRONT_PARTITIVE_TÄ ;

:%:	NOUN_ACRO_FRONT_POSS ;


LEXICON NOUN_ACRO_JOULE

:%:	NOUN_ACRO_BACK_CASES ;

:%:	NOUN_ACRO_BACK_ILLATIVE_EN ;

:%:	NOUN_ACRO_BACK_PARTITIVE_A ;

:%:	NOUN_ACRO_BACK_GENITIVE_JEN ;

:%:	NOUN_ACRO_BACK_PARTITIVE_JA ;

:%:	NOUN_ACRO_BACK_POSS ;

:%:	NOUN_ACRO_BACK_CLIT ;

:	NOUN_ACRO_COMPOUND ;

:	NOUN_ACRO_BACK_SG_NOM ;


LEXICON NOUN_ACRO_JÄRJESTÖ

:	NOUN_ACRO_COMPOUND ;

:	NOUN_ACRO_FRONT_SG_NOM ;

:%:	NOUN_ACRO_FRONT_CASES ;

:%:	NOUN_ACRO_FRONT_ILLATIVE_ÖN ;

:%:	NOUN_ACRO_FRONT_PARTITIVE_Ä ;

:%:	NOUN_ACRO_FRONT_GENITIVE_JEN ;

:%:	NOUN_ACRO_FRONT_GENITIVE_IDEN ;

:%:	NOUN_ACRO_FRONT_GENITIVE_ITTEN ;

:%:	NOUN_ACRO_FRONT_PARTITIVE_JÄ ;

:%:	NOUN_ACRO_FRONT_PARTITIVE_ITÄ ;

:%:	NOUN_ACRO_FRONT_POSS ;

:%:	NOUN_ACRO_FRONT_CLIT ;


LEXICON NOUN_ACRO_KAHDEKSAN

:%:	NOUN_ACRO_BACK_CASES ;

:%:	NOUN_ACRO_BACK_ILLATIVE_AN ;

:%:	NOUN_ACRO_BACK_PARTITIVE_A ;

:%:	NOUN_ACRO_BACK_GENITIVE_IEN ;

:%:	NOUN_ACRO_BACK_PARTITIVE_IA ;

:%:	NOUN_ACRO_BACK_ILLATIVE_IIN ;

:%:	NOUN_ACRO_BACK_POSS ;

:%:	NOUN_ACRO_BACK_CLIT ;

:	NOUN_ACRO_COMPOUND ;

:	NOUN_ACRO_BACK_SG_NOM ;


LEXICON NOUN_ACRO_KAKSI

:%:	NOUN_ACRO_BACK_CASES ;

:%:	NOUN_ACRO_BACK_ILLATIVE_EN ;

:%:	NOUN_ACRO_BACK_PARTITIVE_TA ;

:%:	NOUN_ACRO_BACK_GENITIVE_IEN ;

:%:	NOUN_ACRO_BACK_PARTITIVE_IA ;

:%:	NOUN_ACRO_BACK_ILLATIVE_IIN ;

:%:	NOUN_ACRO_BACK_POSS ;

:%:	NOUN_ACRO_BACK_CLIT ;

:	NOUN_ACRO_COMPOUND ;

:	NOUN_ACRO_BACK_SG_NOM ;


LEXICON NOUN_ACRO_KANDELA

:%:	NOUN_ACRO_BACK_CASES ;

:%:	NOUN_ACRO_BACK_ILLATIVE_AN ;

:%:	NOUN_ACRO_BACK_PARTITIVE_A ;

:%:	NOUN_ACRO_BACK_GENITIVE_IDEN ;

:%:	NOUN_ACRO_BACK_GENITIVE_ITTEN ;

:%:	NOUN_ACRO_BACK_PARTITIVE_ITA ;

:%:	NOUN_ACRO_BACK_POSS ;

:%:	NOUN_ACRO_BACK_CLIT ;

:	NOUN_ACRO_COMPOUND ;

:	NOUN_ACRO_BACK_SG_NOM ;


LEXICON NOUN_ACRO_KOLMAS

:	NOUN_ACRO_KUUSI ;


LEXICON NOUN_ACRO_KOLME

:%:	NOUN_ACRO_BACK_POSS_AN_OPT ;

:%:	NOUN_ACRO_BACK_ILLATIVE_EN ;

:%:	NOUN_ACRO_BACK_PARTITIVE_A ;

:%:	NOUN_ACRO_BACK_GENITIVE_IEN ;

:%:	NOUN_ACRO_BACK_PARTITIVE_IA ;

:%:	NOUN_ACRO_BACK_ILLATIVE_IIN ;

:%:	NOUN_ACRO_BACK_POSS ;

:%:	NOUN_ACRO_BACK_CLIT ;

:	NOUN_ACRO_COMPOUND ;

:	NOUN_ACRO_BACK_SG_NOM ;


LEXICON NOUN_ACRO_KUUSI

:%:	NOUN_ACRO_BACK_CASES ;

:%:	NOUN_ACRO_BACK_ILLATIVE_EN ;

:%:	NOUN_ACRO_BACK_PARTITIVE_TA ;

:%:	NOUN_ACRO_BACK_GENITIVE_IEN ;

:%:	NOUN_ACRO_BACK_PARTITIVE_IA ;

:%:	NOUN_ACRO_BACK_ILLATIVE_IIN ;

:%:	NOUN_ACRO_BACK_POSS ;

:%:	NOUN_ACRO_BACK_CLIT ;

:	NOUN_ACRO_COMPOUND ;

:	NOUN_ACRO_BACK_SG_NOM ;


LEXICON NOUN_ACRO_LEHTI

:	NOUN_ACRO_COMPOUND ;

:%:	NOUN_ACRO_FRONT_CASES ;

:%:	NOUN_ACRO_FRONT_ILLATIVE_EN ;

:%:	NOUN_ACRO_FRONT_PARTITIVE_Ä ;

:%:	NOUN_ACRO_FRONT_GENITIVE_IEN ;

:%:	NOUN_ACRO_FRONT_PARTITIVE_IÄ ;

:%:	NOUN_ACRO_FRONT_ILLATIVE_IIN ;

:%:	NOUN_ACRO_FRONT_POSS ;

:%:	NOUN_ACRO_FRONT_CLIT ;


LEXICON NOUN_ACRO_LUSIKKA

:	NOUN_ACRO_SAIRAALA ;


LEXICON NOUN_ACRO_METRI

:	NOUN_ACRO_SENTTI ;


LEXICON NOUN_ACRO_NELJÄ

:	NOUN_ACRO_COMPOUND ;

:	NOUN_ACRO_FRONT_SG_NOM ;

:%:	NOUN_ACRO_FRONT_CASES ;

:%:	NOUN_ACRO_FRONT_ILLATIVE_ÄN ;

:%:	NOUN_ACRO_FRONT_PARTITIVE_Ä ;

:%:	NOUN_ACRO_FRONT_GENITIVE_IEN ;

:%:	NOUN_ACRO_FRONT_PARTITIVE_IÄ ;

:%:	NOUN_ACRO_FRONT_ILLATIVE_IIN ;

:%:	NOUN_ACRO_FRONT_POSS ;

:%:	NOUN_ACRO_FRONT_CLIT ;


LEXICON NOUN_ACRO_NOLLA

:	NOUN_ACRO_KAHDEKSAN ;


LEXICON NOUN_ACRO_OIKEUS

:	NOUN_ACRO_KUUSI ;


LEXICON NOUN_ACRO_OK

:%:	NOUN_ACRO_BACK_CASES ;

:%:	NOUN_ACRO_BACK_ILLATIVE_HON ;

:%:	NOUN_ACRO_BACK_PARTITIVE_TA ;

:%:	NOUN_ACRO_BACK_GENITIVE_IDEN ;

:%:	NOUN_ACRO_BACK_GENITIVE_ITTEN ;

:%:	NOUN_ACRO_BACK_PARTITIVE_ITA ;

:%:	NOUN_ACRO_BACK_POSS ;

:%:	NOUN_ACRO_BACK_CLIT ;

:	NOUN_ACRO_COMPOUND ;

:	NOUN_ACRO_BACK_SG_NOM ;


LEXICON NOUN_ACRO_OO

:%:	NOUN_ACRO_BACK_CASES ;

:%:	NOUN_ACRO_BACK_ILLATIVE_HON ;

:%:	NOUN_ACRO_BACK_PARTITIVE_TA ;

:%:	NOUN_ACRO_BACK_GENITIVE_IDEN ;

:%:	NOUN_ACRO_BACK_GENITIVE_ITTEN ;

:%:	NOUN_ACRO_BACK_PARTITIVE_ITA ;

:%:	NOUN_ACRO_BACK_POSS ;

:%:	NOUN_ACRO_BACK_CLIT ;

:	NOUN_ACRO_COMPOUND ;

:	NOUN_ACRO_BACK_SG_NOM ;


LEXICON NOUN_ACRO_OPISTO

:%:	NOUN_ACRO_BACK_CASES ;

:%:	NOUN_ACRO_BACK_ILLATIVE_ON ;

:%:	NOUN_ACRO_BACK_PARTITIVE_A ;

:%:	NOUN_ACRO_BACK_PARTITIVE_JA ;

:%:	NOUN_ACRO_BACK_GENITIVE_JEN ;

:%:	NOUN_ACRO_BACK_GENITIVE_IDEN ;

:%:	NOUN_ACRO_BACK_GENITIVE_ITTEN ;

:%:	NOUN_ACRO_BACK_POSS ;

:	NOUN_ACRO_COMPOUND ;

:	NOUN_ACRO_BACK_SG_NOM ;


LEXICON NOUN_ACRO_OPPILAS

:	NOUN_ACRO_TUOTE ;


LEXICON NOUN_ACRO_PUNTA

:%:	NOUN_ACRO_BACK_CASES ;

:%:	NOUN_ACRO_BACK_ILLATIVE_AN ;

:%:	NOUN_ACRO_BACK_PARTITIVE_A ;

:%:	NOUN_ACRO_BACK_GENITIVE_IEN ;

:%:	NOUN_ACRO_BACK_PARTITIVE_IA ;

:%:	NOUN_ACRO_BACK_ILLATIVE_IIN ;

:%:	NOUN_ACRO_BACK_POSS ;

:%:	NOUN_ACRO_BACK_CLIT ;

:	NOUN_ACRO_COMPOUND ;

:	NOUN_ACRO_BACK_SG_NOM ;


LEXICON NOUN_ACRO_SAIRAALA

:%:	NOUN_ACRO_BACK_CASES ;

:%:	NOUN_ACRO_BACK_ILLATIVE_AN ;

:%:	NOUN_ACRO_BACK_PARTITIVE_A ;

:%:	NOUN_ACRO_BACK_GENITIVE_JEN ;

:%:	NOUN_ACRO_BACK_GENITIVE_IDEN ;

:%:	NOUN_ACRO_BACK_GENITIVE_ITTEN ;

:%:	NOUN_ACRO_BACK_PARTITIVE_JA ;

:%:	NOUN_ACRO_BACK_PARTITIVE_ITA ;

:%:	NOUN_ACRO_BACK_POSS ;

:%:	NOUN_ACRO_BACK_CLIT ;

:	NOUN_ACRO_COMPOUND ;

:	NOUN_ACRO_BACK_SG_NOM ;


LEXICON NOUN_ACRO_SEITSEMÄN

:	NOUN_ACRO_COMPOUND ;

:	NOUN_ACRO_FRONT_SG_NOM ;

:%:	NOUN_ACRO_FRONT_CASES ;

:%:	NOUN_ACRO_FRONT_ILLATIVE_ÄN ;

:%:	NOUN_ACRO_FRONT_PARTITIVE_Ä ;

:%:	NOUN_ACRO_FRONT_GENITIVE_IEN ;

:%:	NOUN_ACRO_FRONT_PARTITIVE_IÄ ;

:%:	NOUN_ACRO_FRONT_ILLATIVE_IIN ;

:%:	NOUN_ACRO_FRONT_POSS ;

:%:	NOUN_ACRO_FRONT_CLIT ;


LEXICON NOUN_ACRO_SENTTI

:%:e	NOUN_ACRO_FRONT_PLURALS ;

:	NOUN_ACRO_COMPOUND ;

:	NOUN_ACRO_FRONT_SG_NOM ;

:%:	NOUN_ACRO_FRONT_CASES ;

:%:	NOUN_ACRO_FRONT_ILLATIVE_IN ;

:%:	NOUN_ACRO_FRONT_PARTITIVE_Ä ;

:%:	NOUN_ACRO_FRONT_GENITIVE_IEN ;

:%:	NOUN_ACRO_FRONT_PARTITIVE_IÄ ;

:%:	NOUN_ACRO_FRONT_POSS ;

:%:	NOUN_ACRO_FRONT_CLIT ;


LEXICON NOUN_ACRO_TUOTE

:%:	NOUN_ACRO_BACK_CASES ;

:%:	NOUN_ACRO_BACK_ILLATIVE_SEEN ;

:%:	NOUN_ACRO_BACK_PARTITIVE_TA ;

:%:	NOUN_ACRO_BACK_GENITIVE_IDEN ;

:%:	NOUN_ACRO_BACK_GENITIVE_ITTEN ;

:%:	NOUN_ACRO_BACK_PARTITIVE_ITA ;

:%:	NOUN_ACRO_BACK_ILLATIVE_IIN ;

:%:	NOUN_ACRO_BACK_POSS ;

:%:	NOUN_ACRO_BACK_CLIT ;

:	NOUN_ACRO_COMPOUND ;

:	NOUN_ACRO_BACK_SG_NOM ;


LEXICON NOUN_ACRO_UU

:%:	NOUN_ACRO_BACK_CASES ;

:%:	NOUN_ACRO_BACK_ILLATIVE_HUN ;

:%:	NOUN_ACRO_BACK_PARTITIVE_TA ;

:%:	NOUN_ACRO_BACK_GENITIVE_IDEN ;

:%:	NOUN_ACRO_BACK_GENITIVE_ITTEN ;

:%:	NOUN_ACRO_BACK_PARTITIVE_ITA ;

:%:	NOUN_ACRO_BACK_POSS ;

:%:	NOUN_ACRO_BACK_CLIT ;

:	NOUN_ACRO_COMPOUND ;

:	NOUN_ACRO_BACK_SG_NOM ;


LEXICON NOUN_ACRO_VIISI

:	NOUN_ACRO_COMPOUND ;

:	NOUN_ACRO_FRONT_SG_NOM ;

:%:	NOUN_ACRO_FRONT_CASES ;

:%:	NOUN_ACRO_FRONT_ILLATIVE_EN ;

:%:	NOUN_ACRO_FRONT_PARTITIVE_TÄ ;

:%:	NOUN_ACRO_FRONT_GENITIVE_IEN ;

:%:	NOUN_ACRO_FRONT_PARTITIVE_IÄ ;

:%:	NOUN_ACRO_FRONT_ILLATIVE_IIN ;

:%:	NOUN_ACRO_FRONT_POSS ;

:%:	NOUN_ACRO_FRONT_CLIT ;


LEXICON NOUN_ACRO_VUOSI

:	NOUN_ACRO_KUUSI ;


LEXICON NOUN_ACRO_WEBER

:	NOUN_ACRO_COMPOUND ;

:	NOUN_ACRO_FRONT_SG_NOM ;

:%:	NOUN_ACRO_FRONT_CASES ;

:%:	NOUN_ACRO_FRONT_ILLATIVE_IN ;

:%:	NOUN_ACRO_FRONT_PARTITIVE_Ä ;

:%:	NOUN_ACRO_FRONT_GENITIVE_IEN ;

:%:	NOUN_ACRO_FRONT_GENITIVE_IDEN ;

:%:	NOUN_ACRO_FRONT_GENITIVE_ITTEN ;

:%:	NOUN_ACRO_FRONT_POSS ;

:%:	NOUN_ACRO_FRONT_CLIT ;


LEXICON NOUN_ACRO_YHDISTYS

:	NOUN_ACRO_VIISI ;


LEXICON NOUN_ACRO_YKSI

:	NOUN_ACRO_COMPOUND ;

:	NOUN_ACRO_FRONT_SG_NOM ;

:%:	NOUN_ACRO_FRONT_CASES ;

:%:	NOUN_ACRO_FRONT_ILLATIVE_EN ;

:%:	NOUN_ACRO_FRONT_PARTITIVE_TÄ ;

:%:	NOUN_ACRO_FRONT_GENITIVE_IEN ;

:%:	NOUN_ACRO_FRONT_ILLATIVE_IIN ;

:%:	NOUN_ACRO_FRONT_POSS ;

:%:	NOUN_ACRO_FRONT_CLIT ;


LEXICON NOUN_ACRO_YY

:	NOUN_ACRO_COMPOUND ;

:	NOUN_ACRO_FRONT_SG_NOM ;

:%:	NOUN_ACRO_FRONT_CASES ;

:%:	NOUN_ACRO_FRONT_ILLATIVE_HYN ;

:%:	NOUN_ACRO_FRONT_PARTITIVE_TÄ ;

:%:	NOUN_ACRO_FRONT_GENITIVE_IDEN ;

:%:	NOUN_ACRO_FRONT_GENITIVE_ITTEN ;

:%:	NOUN_ACRO_FRONT_PARTITIVE_ITÄ ;

:%:	NOUN_ACRO_FRONT_POSS ;

:%:	NOUN_ACRO_FRONT_CLIT ;


LEXICON NOUN_ACRO_ZET

:%:	NOUN_ACRO_BACK_CASES ;

:%:	NOUN_ACRO_BACK_ILLATIVE_AN ;

:%:	NOUN_ACRO_BACK_PARTITIVE_A ;

:%:	NOUN_ACRO_BACK_GENITIVE_JEN ;

:%:	NOUN_ACRO_BACK_PARTITIVE_JA ;

:%:	NOUN_ACRO_BACK_POSS ;

:%:	NOUN_ACRO_BACK_CLIT ;

:	NOUN_ACRO_COMPOUND ;

:	NOUN_ACRO_BACK_SG_NOM ;


LEXICON NOUN_ACRO_ÄKS

:	NOUN_ACRO_COMPOUND ;

:	NOUN_ACRO_FRONT_SG_NOM ;

:%:	NOUN_ACRO_FRONT_CASES ;

:%:	NOUN_ACRO_FRONT_ILLATIVE_ÄN ;

:%:	NOUN_ACRO_FRONT_PARTITIVE_Ä ;

:%:	NOUN_ACRO_FRONT_GENITIVE_IEN ;

:%:	NOUN_ACRO_FRONT_PARTITIVE_IÄ ;

:%:	NOUN_ACRO_FRONT_ILLATIVE_IIN ;

:%:	NOUN_ACRO_FRONT_POSS ;

:%:	NOUN_ACRO_FRONT_CLIT ;


LEXICON NOUN_ACRO_ÄÄ

:	NOUN_ACRO_COMPOUND ;

:	NOUN_ACRO_FRONT_SG_NOM ;

:%:	NOUN_ACRO_FRONT_CASES ;

:%:	NOUN_ACRO_FRONT_ILLATIVE_HÄN ;

:%:	NOUN_ACRO_FRONT_PARTITIVE_TÄ ;

:%:	NOUN_ACRO_FRONT_GENITIVE_IDEN ;

:%:	NOUN_ACRO_FRONT_GENITIVE_ITTEN ;

:%:	NOUN_ACRO_FRONT_PARTITIVE_ITÄ ;

:%:	NOUN_ACRO_FRONT_POSS ;

:%:	NOUN_ACRO_FRONT_CLIT ;


LEXICON NOUN_ACRO_ÖÖ

:	NOUN_ACRO_COMPOUND ;

:	NOUN_ACRO_FRONT_SG_NOM ;

:%:	NOUN_ACRO_FRONT_CASES ;

:%:	NOUN_ACRO_FRONT_ILLATIVE_HÖN ;

:%:	NOUN_ACRO_FRONT_PARTITIVE_TÄ ;

:%:	NOUN_ACRO_FRONT_GENITIVE_IDEN ;

:%:	NOUN_ACRO_FRONT_GENITIVE_ITTEN ;

:%:	NOUN_ACRO_FRONT_PARTITIVE_ITÄ ;

:%:	NOUN_ACRO_FRONT_POSS ;

:%:	NOUN_ACRO_FRONT_CLIT ;


LEXICON NOUN_ACRO_Ω

:%:e	NOUN_ACRO_BACK_PLURALS ;

:%:	NOUN_ACRO_BACK_CASES ;

:%:	NOUN_ACRO_BACK_ILLATIVE_IN ;

:%:	NOUN_ACRO_BACK_PARTITIVE_A ;

:%:	NOUN_ACRO_BACK_GENITIVE_IEN ;

:%:	NOUN_ACRO_BACK_PARTITIVE_JA ;

:%:	NOUN_ACRO_BACK_POSS ;

:%:	NOUN_ACRO_BACK_CLIT ;

:	NOUN_ACRO_COMPOUND ;

:	NOUN_ACRO_BACK_SG_NOM ;










!! Nouns and other nominals inflect in number, cases, possessives and with
!! clitics, in that order. Combinations that this regular inflection can form
!! is approximately 2×15×5×26=4900, so we do not show all variants in test cases
!! and examples, but just central ones that are interesting and potential to
!! break.





!! ## Nominatives
!! Singular nominative is the dictionary reference form for most of the words.

LEXICON NOUN_BACK_NOMINATIVE
!!€gt-norm: Noun nominative back
!!€ talo: talo+N+Sg+Nom # a house
!!€ taloko: talo+N+Sg+Nom+Qst
!!€ talohan: talo+N+Sg+Nom+Foc/han
!!$ talohän: talo+N+Sg+Nom+Foc/han
 +Sg+Nom:0 NOUN_BACK_CLIT_OPT ;

LEXICON NOUN_FRONT_NOMINATIVE
!!€gt-norm: Noun nominative front
!!€ pöly: pöly+N+Sg+Nom # dust
 +Sg+Nom:0 NOUN_FRONT_CLIT_OPT ;

!! The plural nominative attaches to singular stem. For plural words it is also
!! the form that is used for dictionary lookups:

LEXICON NOUN_BACK_PLNOM_CLIT
!!€gt-norm: Noun nominative plural back
!!€ talot: talo+N+Pl+Nom
!!€ sakset: sakset+N+Pl+Nom # scissors
!!€ saksetpa: sakset+N+Pl+Nom+Foc/pa
!!$ saksetpä: sakset+N+Pl+Nom+Foc/pa
 +Pl+Nom:%>t NOUN_BACK_CLIT_OPT ;

LEXICON NOUN_FRONT_PLNOM_CLIT
!!€gt-norm: Noun nominative plural front
!!€ pölyt: pöly+N+Pl+Nom
!!€ häät: häät+N+Pl+Nom # wedding
 +Pl+Nom:%>t NOUN_FRONT_CLIT_OPT ;

!! ## Singular case inflection
!! The nouns can inflect in 15 regular cases. Most of the cases have one or two
!! case endings, with only varying part being the harmony vowel. For nouns with
!! direct consonant gradation, the most of the singular case suffixes attach
!! to the weak singular stem:

LEXICON NOUN_BACK_WEAK_SINGULARS
!!€gt-norm: Noun basic singular back
!!€ pata: pata+N+Sg+Nom # pot
!!€ padan: pata+N+Sg+Gen
!!€ padassa: pata+N+Sg+Ine
!!€ padasta: pata+N+Sg+Ela
!!€ padalla: pata+N+Sg+Ade
!!€ padalta: pata+N+Sg+Abl
!!€ padalle: pata+N+Sg+All
!!€ padaksi: pata+N+Sg+Tra
!!€ padatta: pata+N+Sg+Abe
       0       NOUN_BACK_PLNOM_CLIT  ;
 +Sg+Gen:%>n   NOUN_BACK_CLIT_OPT    ;
 +Sg+Abe:%>tta NOUN_BACK_POSS_AN_OPT ;
 +Sg+Abl:%>lta NOUN_BACK_POSS_AN_OPT ;
 +Sg+Ade:%>lla NOUN_BACK_POSS_AN_OPT ;
 +Sg+All:%>lle NOUN_BACK_POSS_EN_OPT ;
 +Sg+Ela:%>sta NOUN_BACK_POSS_AN_OPT ;
 +Sg+Ine:%>ssa NOUN_BACK_POSS_AN_OPT ;
 +Sg+Tra:%>kse NOUN_BACK_POSS_EN_OBL ;
 +Sg+Tra:%>ksi NOUN_BACK_CLIT_OPT    ;
 +Sg+Tra:%>ksi NOUN_BACK_CLIT_OPT    ;

LEXICON NOUN_FRONT_WEAK_SINGULARS
!!€gt-norm: Noun basic singular front
!!€ näky: näky+N+Sg+Nom # vision
!!€ näyn: näky+N+Sg+Gen
!!€ näyssä: näky+N+Sg+Ine
!!€ näystä: näky+N+Sg+Ela
!!€ näyllä: näky+N+Sg+Ade
!!€ näyltä: näky+N+Sg+Abl
!!€ näylle: näky+N+Sg+All
!!€ näyksi: näky+N+Sg+Tra
!!€ näyttä: näky+N+Sg+Abe
       0       NOUN_FRONT_PLNOM_CLIT  ;
 +Sg+Gen:%>n   NOUN_FRONT_CLIT_OPT    ;
 +Sg+Abe:%>ttä NOUN_FRONT_POSS_ÄN_OPT ;
 +Sg+Abl:%>ltä NOUN_FRONT_POSS_ÄN_OPT ;
 +Sg+Ade:%>llä NOUN_FRONT_POSS_ÄN_OPT ;
 +Sg+All:%>lle NOUN_FRONT_POSS_EN_OPT ;
 +Sg+Ela:%>stä NOUN_FRONT_POSS_ÄN_OPT ;
 +Sg+Ine:%>ssä NOUN_FRONT_POSS_ÄN_OPT ;
 +Sg+Tra:%>kse NOUN_FRONT_POSS_EN_OBL ;
 +Sg+Tra:%>ksi NOUN_FRONT_CLIT_OPT    ;
 +Sg+Tra:%>ksi NOUN_FRONT_CLIT_OPT    ;

!! For words with direct gradation the only forms that attach to strong singular
!! stem may be essive and possessive's of nominative or genitive:

LEXICON NOUN_BACK_STRONG_SINGULARS
!!€gt-norm: Noun basic singular strong back
!!€ patana: pata+N+Sg+Ess
!!€ patani: pata+N+Sg+Nom+PxSg1
!!€ patasi: pata+N+Sg+Gen+PxSg2
 +Sg+Ess:%>na NOUN_BACK_POSS_AN_OPT ;
 +Sg+Nom:0    NOUN_BACK_POSS        ;
 +Sg+Gen:0    NOUN_BACK_POSS        ;
 +Pl+Nom:0    NOUN_BACK_POSS        ;

LEXICON NOUN_FRONT_STRONG_SINGULARS
!!€gt-norm: Noun basic singular strong front
!!€ näkynä: näky+N+Sg+Ess
!!€ näkyni: näky+N+Sg+Nom+PxSg1
!!€ näkysi: näky+N+Sg+Gen+PxSg2
 +Sg+Ess:%>nä NOUN_FRONT_POSS_ÄN_OPT ;
 +Sg+Nom:0    NOUN_FRONT_POSS        ;
 +Sg+Gen:0    NOUN_FRONT_POSS        ;
 +Pl+Nom:0    NOUN_FRONT_POSS        ;

!! ## Plural inflection

LEXICON NOUN_BACK_WEAK_PLURALS
!!€gt-norm: Noun basic plural back
!!€ padoilta: pata+N+Pl+Abl
!!€ padoilla: pata+N+Pl+Ade
!!€ padoille: pata+N+Pl+All
!!€ padoista: pata+N+Pl+Ela
!!€ padoissa: pata+N+Pl+Ine
!!€ padoiksi: pata+N+Pl+Tra
!!€ padoitta: pata+N+Pl+Abe
!!€ padoin: pata+N+Pl+Ins
 +Pl+Abe:%>i%>tta NOUN_BACK_POSS_AN_OPT ;
 +Pl+Abl:%>i%>lta NOUN_BACK_POSS_AN_OPT ;
 +Pl+Ade:%>i%>lla NOUN_BACK_POSS_AN_OPT ;
 +Pl+All:%>i%>lle NOUN_BACK_POSS_AN_OPT ;
 +Pl+Ela:%>i%>sta NOUN_BACK_POSS_AN_OPT ;
 +Pl+Ine:%>i%>ssa NOUN_BACK_POSS_AN_OPT ;
 +Pl+Ins:%>i%>n   NOUN_BACK_CLIT_OPT    ;
 +Pl+Tra:%>i%>kse NOUN_BACK_POSS_EN_OBL ;
 +Pl+Tra:%>i%>ksi NOUN_BACK_CLIT_OPT    ;

LEXICON NOUN_FRONT_WEAK_PLURALS
!!€gt-norm: Noun basic plural front
!!€ näyillä: näky+N+Pl+Ade
!!€ näyiltä: näky+N+Pl+Abl
!!€ näyille: näky+N+Pl+All
!!€ näyissä: näky+N+Pl+Ine
!!€ näyistä: näky+N+Pl+Ela
!!€ näyiksi: näky+N+Pl+Tra
!!€ näyittä: näky+N+Pl+Abe
!!€ näyin: näky+N+Pl+Ins
 +Pl+Abe:%>i%>ttä NOUN_FRONT_POSS_ÄN_OPT ;
 +Pl+Abl:%>i%>ltä NOUN_FRONT_POSS_ÄN_OPT ;
 +Pl+Ade:%>i%>llä NOUN_FRONT_POSS_ÄN_OPT ;
 +Pl+All:%>i%>lle NOUN_FRONT_POSS_ÄN_OPT ;
 +Pl+Ela:%>i%>stä NOUN_FRONT_POSS_ÄN_OPT ;
 +Pl+Ine:%>i%>ssä NOUN_FRONT_POSS_ÄN_OPT ;
 +Pl+Ins:%>i%>n   NOUN_FRONT_CLIT_OPT    ;
 +Pl+Tra:%>i%>kse NOUN_FRONT_POSS_EN_OBL ;
 +Pl+Tra:%>i%>ksi NOUN_FRONT_CLIT_OPT    ;

!! The strong plural stem of words with direct gradation contains only essive
!! and comitative:

LEXICON NOUN_BACK_STRONG_PLURALS
!!€gt-norm: Noun basic plural back strong
!!€ patoina: pata+N+Pl+Ess
!!€ patoine: pata+N+Com
 +Pl+Ess:%>i%>na NOUN_BACK_POSS_AN_OPT ;
    +Com:%>i%>ne NOUN_BACK_POSS_EN_OPT ;

LEXICON NOUN_FRONT_STRONG_PLURALS
!!€gt-norm: Noun basic plural front strong
!!€ näkyinä: näky+N+Pl+Ess
!!€ näkyine: näky+N+Com
 +Pl+Ess:%>i%>nä NOUN_FRONT_POSS_ÄN_OPT ;
    +Com:%>i%>ne NOUN_FRONT_POSS_EN_OPT ;

!! ## Cases with allomorphic variation
!! The nominal cases which can take several different suffixes are singular
!! and plural partitives, singular and plural illatives and plural genitives.
!! After stem variation the selection of these allomorphs is the main factor
!! of morphological classification of nouns.

!! The reconstructed historical suffix for partitives of Finnish is ða, ðä, the
!! current variants according to that theory would be the different
!! realisations of extinct ð.

!! For basic vowel stems the partitive suffix is a, ä.
LEXICON NOUN_BACK_PARTITIVE_A
!!€gt-norm: Noun singular partitive a
!!€ politiikka: politiikka+N+Sg+Nom # politics
!!€ politiikkaa: politiikka+N+Sg+Par
 +Sg+Par:%>a NOUN_BACK_POSS_OPT ;

LEXICON NOUN_FRONT_PARTITIVE_Ä
!!€gt-norm: Noun singular partitive ä
!!€ kysyntä: kysyntä+N+Sg+Nom # demand
!!€ kysyntää: kysyntä+N+Sg+Par
 +Sg+Par:%>ä NOUN_FRONT_POSS_OPT ;

!! In stems other than -a, -ä stems, the 3rd possessive suffix may appear in
!! -an, -än form after the partitive suffix.
LEXICON NOUN_BACK_PARTITIVE_A_AN
!!€gt-norm: Noun singular partitive a poss aan
!!€ pato: pato+N+Sg+Nom # dam
!!€ patoa: pato+N+Sg+Par
!!€ patoaan: pato+N+Sg+Par+PxSg3
 +Sg+Par:%>a NOUN_BACK_POSS_AN_OPT ;

LEXICON NOUN_FRONT_PARTITIVE_Ä_ÄN
!!€gt-norm: Noun singular partitive ä poss ään
!!€ näkyä: näky+N+Sg+Par
!!€ näkyään: näky+N+Sg+Par+PxSg3
 0+Sg+Par:%>ä NOUN_FRONT_POSS_ÄN_OPT ;

!! The consonant stems and long vowel stems regularly take -ta, -tä suffix
!! for singular partitives. It is up to interpretation whether the partitive
!! suffix of the -e^ stem is considered to be -tta, -ttä, or just -ta, -tä.
!! In principle the consonant that disappeared from -e^ stems could be from
!! that.

LEXICON NOUN_BACK_PARTITIVE_TA
!!€gt-norm: Noun singular partitive ta
!!€ taimen: taimen+N+Sg+Nom # trout
!!€ taimenta: taimen+N+Sg+Par
 +Sg+Par:%>ta NOUN_BACK_POSS_AN_OPT ;

LEXICON NOUN_FRONT_PARTITIVE_TÄ
!!€gt-norm: Noun singular partitive tä
!!€ tie: tie+N+Sg+Nom # road
!!€ tietä: tie+N+Sg+Par
!!€ vene: vene+N+Sg+Nom # boat
!!€ venettä: vene+N+Sg+Par
 +Sg+Par:%>tä NOUN_FRONT_POSS_ÄN_OPT ;

!! The singular illatives have more variants.

!! The variant with intervening h attaches to long vowel stems:
LEXICON NOUN_BACK_ILLATIVE_HAN
!!€gt-norm: Noun singular illative han
!!€ maa: maa+N+Sg+Nom # earth
!!€ maahan: maa+N+Sg+Ill
!!€ maahansa: maa+N+Sg+Ill+PxSg3
 +Sg+Ill:%>han NOUN_BACK_CLIT_OPT ;
 +Sg+Ill:%>ha  NOUN_BACK_POSS     ;

LEXICON NOUN_BACK_ILLATIVE_HEN
!!€gt-norm: Noun singular illative hen back
!!€ toffee: toffee+N+Sg+Nom # taffy
!!€ toffeehen: toffee+N+Sg+Ill
 +Sg+Ill:%>hen NOUN_BACK_CLIT_OPT ;
 +Sg+Ill:%>he  NOUN_BACK_POSS     ;

LEXICON NOUN_FRONT_ILLATIVE_HEN
!!€gt-norm: Noun singular illative hen front
!!€ tiehen: tie+N+Sg+Ill
 +Sg+Ill:%>hen NOUN_FRONT_CLIT_OPT ;
 +Sg+Ill:%>he  NOUN_FRONT_POSS     ;

LEXICON NOUN_BACK_ILLATIVE_HIN
!!€gt-norm: Noun singular illative hin back
!!€ hai: hai+N+Sg+Nom # shark
!!€ haihin: hai+N+Sg+Ill
 +Sg+Ill:%>hin NOUN_BACK_CLIT_OPT ;
 +Sg+Ill:%>hi  NOUN_BACK_POSS     ;

LEXICON NOUN_FRONT_ILLATIVE_HIN
!!€gt-norm: Noun singular illative hin front
!!€ pii: pii+N+Sg+Nom # silica
!!€ piihin: pii+N+Sg+Ill
 +Sg+Ill:%>hin NOUN_FRONT_CLIT_OPT ;
 +Sg+Ill:%>hi  NOUN_FRONT_POSS     ;

LEXICON NOUN_BACK_ILLATIVE_HON
!!€gt-norm: Noun singular illative hon
!!€ suo: suo+N+Sg+Nom # swamp
!!€ suohon: suo+N+Sg+Ill
 +Sg+Ill:%>hon NOUN_BACK_CLIT_OPT ;
 +Sg+Ill:%>ho  NOUN_BACK_POSS     ;

LEXICON NOUN_BACK_ILLATIVE_HUN
!!€gt-norm: Noun singular illative hun
!!€ puu: puu+N+Sg+Nom # tree
!!€ puuhun: puu+N+Sg+Ill
 +Sg+Ill:%>hun NOUN_BACK_CLIT_OPT ;
 +Sg+Ill:%>hu  NOUN_BACK_POSS     ;

LEXICON NOUN_FRONT_ILLATIVE_HYN
!!€gt-norm: Noun singular illative hyn
!!€ pyy: pyy+N+Sg+Nom # kind of a bird
!!€ pyyhyn: pyy+N+Sg+Ill
 +Sg+Ill:%>hyn NOUN_FRONT_CLIT_OPT ;
 +Sg+Ill:%>hy  NOUN_FRONT_POSS     ;

LEXICON NOUN_FRONT_ILLATIVE_HÄN
!!€gt-norm: Noun singular illative hän
!!€ pää: pää+N+Sg+Nom # head
!!€ päähän: pää+N+Sg+Ill
 +Sg+Ill:%>hän NOUN_FRONT_CLIT_OPT ;
 +Sg+Ill:%>hä  NOUN_FRONT_POSS     ;

LEXICON NOUN_FRONT_ILLATIVE_HÖN
!!€gt-norm: Noun singular illative hän
!!€ työ: työ+N+Sg+Nom # job
!!€ työhön: työ+N+Sg+Ill
 +Sg+Ill:%>hön NOUN_FRONT_CLIT_OPT ;
 +Sg+Ill:%>hö  NOUN_FRONT_POSS     ;

!! The stems with short vowel do not have the intervening h.

LEXICON NOUN_BACK_ILLATIVE_AN
!!€gt-norm: Noun singular illative an
!!€ kirja: kirja+N+Sg+Nom # book
!!€ kirjaan: kirja+N+Sg+Ill
 +Sg+Ill:%>an NOUN_BACK_CLIT_OPT ;
 +Sg+Ill:%>a  NOUN_BACK_POSS     ;

LEXICON NOUN_BACK_ILLATIVE_EN
!!€gt-norm: Noun singular illative en ba<ck
!!€ tuli: tuli+N+Sg+Nom # fire
!!€ tuleen: tuli+N+Sg+Ill
 +Sg+Ill:%>en NOUN_BACK_CLIT_OPT ;
 +Sg+Ill:%>e  NOUN_BACK_POSS     ;

LEXICON NOUN_FRONT_ILLATIVE_EN
!!€gt-norm: Noun singular illative en front
!!€ hiiri: hiiri+N+Sg+Nom # mouse
!!€ hiireen: hiiri+N+Sg+Ill
 +Sg+Ill:%>en NOUN_FRONT_CLIT_OPT ;
 +Sg+Ill:%>e  NOUN_FRONT_POSS     ;

LEXICON NOUN_BACK_ILLATIVE_IN
!!€gt-norm: Noun singular illative in back
!!€ ruuvi: ruuvi+N+Sg+Nom # screw
!!€ ruuviin: ruuvi+N+Sg+Ill
 +Sg+Ill:%>in NOUN_BACK_CLIT_OPT ;
 +Sg+Ill:%>i  NOUN_BACK_POSS     ;

LEXICON NOUN_FRONT_ILLATIVE_IN
!!€gt-norm: Noun singular illative in front
!!€ tyyli: tyyli+N+Sg+Nom # style
!!€ tyyliin: tyyli+N+Sg+Ill
 +Sg+Ill:%>in NOUN_FRONT_CLIT_OPT ;
 +Sg+Ill:%>i  NOUN_FRONT_POSS     ;

LEXICON NOUN_BACK_ILLATIVE_ON
!!€gt-norm: Noun singular illative on
!!€ taloon: talo+N+Sg+Ill
 +Sg+Ill:%>on NOUN_BACK_CLIT_OPT ;
 +Sg+Ill:%>o  NOUN_BACK_POSS     ;

LEXICON NOUN_BACK_ILLATIVE_UN
!!€gt-norm: Noun singular illative un
!!€ nielu: nielu+N+Sg+Nom # throat
!!€ nieluun: nielu+N+Sg+Ill
 +Sg+Ill:%>un NOUN_BACK_CLIT_OPT ;
 +Sg+Ill:%>u  NOUN_BACK_POSS     ;

LEXICON NOUN_FRONT_ILLATIVE_YN
!!€gt-norm: Noun singular illative yn
!!€ näkyyn: näky+N+Sg+Ill
 +Sg+Ill:%>yn NOUN_FRONT_CLIT_OPT ;
 +Sg+Ill:%>y  NOUN_FRONT_POSS     ;

LEXICON NOUN_FRONT_ILLATIVE_ÄN
!!€gt-norm: Noun singular illative än
!!€ räkä: räkä+N+Sg+Nom # booger
!!€ räkään: räkä+N+Sg+Ill
 +Sg+Ill:%>än NOUN_FRONT_CLIT_OPT ;
 +Sg+Ill:%>ä  NOUN_FRONT_POSS     ;

LEXICON NOUN_FRONT_ILLATIVE_ÖN
!!€gt-norm: Noun singular illative ön
!!€ tönö: tönö+N+Sg+Nom # shack
!!€ tönöön: tönö+N+Sg+Ill
 +Sg+Ill:%>ön NOUN_FRONT_CLIT_OPT ;
 +Sg+Ill:%>ö  NOUN_FRONT_POSS     ;

!! Bisyllabic long vowel stems have illative suffix of -seen.
LEXICON NOUN_BACK_ILLATIVE_SEEN
!!€gt-norm: Noun singular illative seen back
!!€ tienoo: tienoo+N+Sg+Nom # neighbourhood
!!€ tienooseen: tienoo+N+Sg+Ill
 +Sg+Ill:%>seen NOUN_BACK_CLIT_OPT ;
 +Sg+Ill:%>see  NOUN_BACK_POSS     ;

LEXICON NOUN_FRONT_ILLATIVE_SEEN
!!€gt-norm: Noun singular illative seen front
!!€ miljöö: miljöö+N+Sg+Nom # millieu
!!€ miljööseen: miljöö+N+Sg+Ill
 +Sg+Ill:%>seen NOUN_FRONT_CLIT_OPT ;
 +Sg+Ill:%>see  NOUN_FRONT_POSS     ;

!! Plural genitives have the most variants. Especially, many words have more or
!! less free variation between handful of choices.
LEXICON NOUN_BACK_GENITIVE_IDEN
!!€gt-norm:     Noun plural genitive iden back
!!€ aavikko:     aavikko+N+Sg+Nom
!!€ aavikoiden:  aavikko+N+Pl+Gen
 +Pl+Gen:%>i%>den NOUN_BACK_CLIT_OPT ;
 +Pl+Gen:%>i%>de  NOUN_BACK_POSS     ;

LEXICON NOUN_FRONT_GENITIVE_IDEN
!!€gt-norm: Noun plural genitive iden front
!!€ kännykkä: kännykkä+N+Sg+Nom # mobile phone
!!€ kännyköiden: kännykkä+N+Pl+Gen
 +Pl+Gen:%>i%>den NOUN_FRONT_CLIT_OPT ;
 +Pl+Gen:%>i%>de  NOUN_FRONT_POSS     ;

LEXICON NOUN_BACK_GENITIVE_ITTEN
!!€gt-norm: Noun plural genitive itten back
!!€ tienoitten: tienoo+N+Pl+Gen
 +Pl+Gen:%>i%>tten NOUN_BACK_CLIT_OPT ;
 +Pl+Gen:%>i%>tte  NOUN_BACK_POSS     ;

LEXICON NOUN_FRONT_GENITIVE_ITTEN
!!€gt-norm: Noun plural genitive itten front
!!€ teitten: tie+N+Pl+Gen
 +Pl+Gen:%>i%>tten NOUN_FRONT_CLIT_OPT ;
 +Pl+Gen:%>i%>tte  NOUN_FRONT_POSS     ;

LEXICON NOUN_BACK_GENITIVE_IEN
!!€gt-norm: Noun plural genitive ien back
!!€ nainen: nainen+N+Sg+Nom # woman
!!€ naisien: nainen+N+Pl+Gen
 +Pl+Gen:%>i%>en NOUN_BACK_CLIT_OPT ;
 +Pl+Gen:%>i%>e  NOUN_BACK_POSS     ;

LEXICON NOUN_FRONT_GENITIVE_IEN
!!€gt-norm: Noun plural genitive ien back
!!€ murha: murha+N+Sg+Nom # murder
!!€ murhien: murha+N+Pl+Gen
 +Pl+Gen:%>i%>en NOUN_FRONT_CLIT_OPT ;
 +Pl+Gen:%>i%>e  NOUN_FRONT_POSS     ;

LEXICON NOUN_BACK_GENITIVE_JEN
!!€gt-norm: Noun plural genitive jen back
!!€ alivalikkojen: alivalikko+N+Pl+Gen
 +Pl+Gen:%>j%>en NOUN_BACK_CLIT_OPT ;
 +Pl+Gen:%>j%>e  NOUN_BACK_POSS     ;

LEXICON NOUN_FRONT_GENITIVE_JEN
!!€gt-norm: Noun plural genitive jen front
!!€ pyhäkkö: pyhäkkö+N+Sg+Nom # sanctum
!!€ pyhäkköjen: pyhäkkö+N+Pl+Gen
 +Pl+Gen:%>j%>en NOUN_FRONT_CLIT_OPT ;
 +Pl+Gen:%>j%>e  NOUN_FRONT_POSS     ;

LEXICON NOUN_BACK_GENITIVE_TEN
!!€gt-norm: Noun plural genitive ten back
!!€ sisar: sisar+N+Sg+Nom # sister
!!€ sisarten: sisar+N+Pl+Gen
 +Pl+Gen:%>ten NOUN_BACK_CLIT_OPT ;
 +Pl+Gen:%>te  NOUN_BACK_POSS     ;

LEXICON NOUN_FRONT_GENITIVE_TEN
!!€gt-norm: Noun plural genitive ten front
!!€ väännin: väännin+N+Sg+Nom # turner
!!€ väänninten: väännin+N+Pl+Gen
 +Pl+Gen:%>ten NOUN_FRONT_CLIT_OPT ;
 +Pl+Gen:%>te  NOUN_FRONT_POSS     ;

!! The -in suffix for plural genitive that goes with singular stem is always
!! markedly archaic. Most commonly it appears in compound words.

LEXICON NOUN_BACK_GENITIVE_IN
!!€gt-desc: Noun plural genitive rare in back
!!€ patain: pata+N+Pl+Gen+Use/Rare
 +Pl+Gen+Use/Rare:%>i%>n NOUN_BACK_CLIT_OPT ;
 +Pl+Gen+Use/Rare:%>i    NOUN_BACK_POSS     ;

LEXICON NOUN_FRONT_GENITIVE_IN
!!€gt-desc: Noun plural genitive rare in front
!!€ tyrmä: tyrmä+N+Sg+Nom # prison
!!€ tyrmäin: tyrmä+N+Pl+Gen+Use/Rare
 +Pl+Gen+Use/Rare:%>i%>n NOUN_FRONT_CLIT_OPT ;
 +Pl+Gen+Use/Rare:%>i    NOUN_FRONT_POSS     ;

!! Plural partitive has a few variants:

LEXICON NOUN_BACK_PARTITIVE_IA
!!€gt-norm: Noun plural partitive ia
!!€ koiria: koira+N+Pl+Par
 +Pl+Par:%>i%>a NOUN_BACK_POSS_AN_OPT ;

LEXICON NOUN_FRONT_PARTITIVE_IÄ
!!€gt-norm: Noun plural partitive iä
!!€ kärsä: kärsä+N+Sg+Nom # trunk
!!€ kärsiä: kärsä+N+Pl+Par
 +Pl+Par:%>i%>ä NOUN_FRONT_POSS_ÄN_OPT ;

LEXICON NOUN_BACK_PARTITIVE_ITA
!!€gt-norm: Noun plural partitive ita
!!€ tienoita: tienoo+N+Pl+Par
 +Pl+Par:%>i%>ta NOUN_BACK_POSS_AN_OPT ;

LEXICON NOUN_FRONT_PARTITIVE_ITÄ
!!€gt-norm: Noun plural partitive itä
!!€ teitä: tie+N+Pl+Par
 +Pl+Par:%>i%>tä NOUN_FRONT_POSS_ÄN_OPT ;

LEXICON NOUN_BACK_PARTITIVE_JA
!!€gt-norm: Noun plural partitive ja
!!€ lepakkoja: lepakko+N+Pl+Par
 +Pl+Par:%>j%>a NOUN_BACK_POSS_AN_OPT ;

LEXICON NOUN_FRONT_PARTITIVE_JÄ
!!€gt-norm: Noun plural partitive jä
!!€ pyhäkköjä: pyhäkkö+N+Pl+Par
 +Pl+Par:%>j%>ä NOUN_FRONT_POSS_ÄN_OPT ;

!! And plural illative has few variants:

LEXICON NOUN_BACK_ILLATIVE_IHIN
!!€gt-norm: Noun plural illative ihin back
!!€ taloihin: talo+N+Pl+Ill
 +Pl+Ill:%>i%>hin NOUN_BACK_CLIT_OPT ;
 +Pl+Ill:%>i%>hi  NOUN_BACK_POSS     ;

LEXICON NOUN_FRONT_ILLATIVE_IHIN
!!€gt-norm: Noun plural illative ihin front
!!€ näkyihin: näky+N+Pl+Ill
 +Pl+Ill:%>i%>hin NOUN_BACK_CLIT_OPT ;
 +Pl+Ill:%>i%>hi  NOUN_FRONT_POSS    ;

LEXICON NOUN_BACK_ILLATIVE_IIN
!!€gt-norm: Noun plural illative iin back
!!€ koiriin: koira+N+Pl+Ill
 +Pl+Ill:%>i%>in NOUN_BACK_CLIT_OPT ;
 +Pl+Ill:%>i%>i  NOUN_BACK_POSS     ;

LEXICON NOUN_FRONT_ILLATIVE_IIN
!!€gt-norm: Noun plural illative iin front
!!€ sieni: sieni+N+Sg+Nom # mushroom
!!€ sieniin: sieni+N+Pl+Ill
 +Pl+Ill:%>i%>in NOUN_BACK_CLIT_OPT ;
 +Pl+Ill:%>i%>i  NOUN_FRONT_POSS    ;

LEXICON NOUN_BACK_ILLATIVE_ISIIN
!!€gt-norm: Noun plural illative isiin back
!!€ sokea: sokea+N+Sg+Nom
!!€ sokeisiin: sokea+N+Pl+Ill
 +Pl+Ill:%>i%>siin NOUN_BACK_CLIT_OPT          ;
 +Pl+Ill:%>i%>sii  NOUN_BACK_POSS              ;

 +Use/NG:          NOUN_BACK_H_PLURALS_ARCHAIC ;


LEXICON NOUN_FRONT_ILLATIVE_ISIIN
!!€gt-norm: Noun plural illative isiin front
!!€ kevät: kevät+N+Sg+Nom # spring
!!€ keväisiin: kevät+N+Pl+Ill
 +Pl+Ill:%>i%>siin NOUN_BACK_CLIT_OPT           ;
 +Pl+Ill:%>i%>sii  NOUN_FRONT_POSS              ;

 +Use/NG:0         NOUN_FRONT_H_PLURALS_ARCHAIC ;


!! ## Possessive suffixes
!! Possessives come optionally after the case suffixes. For consonant final
!! cases the possessives assimilate or eat the final part of the case ending
!! or stem.
LEXICON NOUN_BACK_POSS
!!€gt-norm: Noun possessive back
!!€ taloni: talo+N+Sg+Nom+PxSg1
!!€ talosi: talo+N+Sg+Nom+PxSg2
!!€ talonsa: talo+N+Sg+Nom+PxSg3
!!€ talomme: talo+N+Sg+Nom+PxPl1
!!€ talonne: talo+N+Sg+Nom+PxPl2
 +PxSg1:%>ni  NOUN_BACK_CLIT_OPT ;
 +PxSg2:%>si  NOUN_BACK_CLIT_OPT ;
 +PxSg3:%>nsa NOUN_BACK_CLIT_OPT ;
 +PxPl1:%>mme NOUN_BACK_CLIT_OPT ;
 +PxPl2:%>nne NOUN_BACK_CLIT_OPT ;
 +PxPl3:%>nsa NOUN_BACK_CLIT_OPT ;

LEXICON NOUN_FRONT_POSS
!!€gt-norm: Noun possessive front
!!€ tönöni: tönö+N+Sg+Nom+PxSg1
!!€ tönösi: tönö+N+Sg+Nom+PxSg2
!!€ tönönsä: tönö+N+Sg+Nom+PxSg3
!!€ tönömme: tönö+N+Sg+Nom+PxPl1
!!€ tönönne: tönö+N+Sg+Nom+PxPl2
 +PxSg1:%>ni  NOUN_FRONT_CLIT_OPT ;
 +PxSg2:%>si  NOUN_FRONT_CLIT_OPT ;
 +PxSg3:%>nsä NOUN_FRONT_CLIT_OPT ;
 +PxPl1:%>mme NOUN_FRONT_CLIT_OPT ;
 +PxPl2:%>nne NOUN_FRONT_CLIT_OPT ;
 +PxPl3:%>nsä NOUN_FRONT_CLIT_OPT ;

!! The possessive suffix of form -an, -än, attaches to some long vowel
!! stems:

LEXICON NOUN_BACK_POSS_AN
!!€gt-norm: Noun possessive an
!!€ taloaan: talo+N+Sg+Par+PxPl3
 +PxSg3:%>an NOUN_BACK_CLIT_OPT ;
 +PxPl3:%>an NOUN_BACK_CLIT_OPT ;

LEXICON NOUN_BACK_POSS_EN
!!€gt-norm: Noun possessive back en
!!€ tienookseen: tienoo+N+Sg+Tra+PxSg3
 +PxSg3:%>en NOUN_BACK_CLIT_OPT ;
 +PxPl3:%>en NOUN_BACK_CLIT_OPT ;

LEXICON NOUN_FRONT_POSS_EN
!!€gt-norm: Noun possessive front en
!!€ tiekseen: tie+N+Sg+Tra+PxSg3
 +PxSg3:%>en NOUN_FRONT_CLIT_OPT ;
 +PxPl3:%>en NOUN_FRONT_CLIT_OPT ;

LEXICON NOUN_FRONT_POSS_ÄN
!!€gt-norm: Noun possessive än
!!€ tönöään: tönö+N+Sg+Par+PxPl3
 +PxSg3:%>än NOUN_FRONT_CLIT_OPT ;
 +PxPl3:%>än NOUN_FRONT_CLIT_OPT ;

!! ## Noun clitics
!! Clitics can attach to any word-form, including one that already has a clitic.
!! Clitics do not modify the form they attach to and are simply concatenated to
!! the end.

LEXICON NOUN_BACK_CLIT
!!€gt-norm: Noun clitic back
!!€ talokaan: talo+N+Sg+Nom+Foc/kaan
          +Foc/han:%>han       # ;
 +Foc/han+Foc/kaan:%>han%>kaan # ;
      +Foc/han+Qst:%>han%>ko   # ;
   +Foc/han+Foc/pa:%>han%>pa   # ;
              +Qst:%>ko        # ;
      +Qst+Foc/han:%>ko%>han   # ;
     +Qst+Foc/kaan:%>ko%>kaan  # ;
      +Qst+Foc/kin:%>ko%>kin   # ;
       +Qst+Foc/pa:%>ko%>pa    # ;
        +Qst+Foc/s:%>ko%>s     # ;
           +Foc/pa:%>pa        # ;
   +Foc/pa+Foc/han:%>pa%>han   # ;
  +Foc/pa+Foc/kaan:%>pa%>kaan  # ;
   +Foc/pa+Foc/kin:%>pa%>kin   # ;
       +Foc/pa+Qst:%>pa%>ko    # ;
     +Foc/pa+Foc/s:%>pa%>s     # ;
          +Foc/kin:%>kin       # ;
  +Foc/kin+Foc/han:%>kin%>han  # ;
 +Foc/kin+Foc/kaan:%>kin%>kaan # ;
      +Foc/kin+Qst:%>kin%>ko   # ;
   +Foc/kin+Foc/pa:%>kin%>pa   # ;
         +Foc/kaan:%>kaan      # ;
 +Foc/kaan+Foc/han:%>kaan%>han # ;
 +Foc/kaan+Foc/kin:%>kaan%>kin # ;
     +Foc/kaan+Qst:%>kaan%>ko  # ;
  +Foc/kaan+Foc/pa:%>kaan%>pa  # ;

LEXICON NOUN_FRONT_CLIT
!!€gt-norm: Noun clitic front
!!€ tönökään: tönö+N+Sg+Nom+Foc/kaan
          +Foc/han:%>hän       # ;
 +Foc/han+Foc/kaan:%>hän%>kään # ;
      +Foc/han+Qst:%>hän%>kö   # ;
   +Foc/han+Foc/pa:%>hän%>pä   # ;
              +Qst:%>kö        # ;
      +Qst+Foc/han:%>kö%>hän   # ;
     +Qst+Foc/kaan:%>kö%>kään  # ;
      +Qst+Foc/kin:%>kö%>kin   # ;
       +Qst+Foc/pa:%>kö%>pä    # ;
        +Qst+Foc/s:%>kö%>s     # ;
           +Foc/pa:%>pä        # ;
   +Foc/pa+Foc/han:%>pä%>hän   # ;
  +Foc/pa+Foc/kaan:%>pä%>kään  # ;
   +Foc/pa+Foc/kin:%>pä%>kin   # ;
       +Foc/pa+Qst:%>pä%>kö    # ;
     +Foc/pa+Foc/s:%>pä%>s     # ;
          +Foc/kin:%>kin       # ;
  +Foc/kin+Foc/han:%>kin%>hän  # ;
 +Foc/kin+Foc/kaan:%>kin%>kään # ;
      +Foc/kin+Qst:%>kin%>kö   # ;
   +Foc/kin+Foc/pa:%>kin%>pä   # ;
         +Foc/kaan:%>kään      # ;
 +Foc/kaan+Foc/han:%>kään%>hän # ;
 +Foc/kaan+Foc/kin:%>kään%>kin # ;
     +Foc/kaan+Qst:%>kään%>kö  # ;
  +Foc/kaan+Foc/pa:%>kään%>pä  # ;


! shorthands (could have tests as well...)

LEXICON NOUN_BACK_CLIT_OPT
 +Pref-:- #              ;
      0   #              ;
      0   NOUN_BACK_CLIT ;

LEXICON NOUN_FRONT_CLIT_OPT
 +Pref-:- #               ;
      0   #               ;
      0   NOUN_FRONT_CLIT ;

LEXICON NOUN_BACK_SINGULARS
 0 NOUN_BACK_STRONG_SINGULARS ;
 0 NOUN_BACK_WEAK_SINGULARS   ;

LEXICON NOUN_FRONT_SINGULARS
 0 NOUN_FRONT_STRONG_SINGULARS ;
 0 NOUN_FRONT_WEAK_SINGULARS   ;

LEXICON NOUN_FRONT_PLURALS
 0 NOUN_FRONT_STRONG_PLURALS ;
 0 NOUN_FRONT_WEAK_PLURALS   ;

LEXICON NOUN_BACK_PLURALS
 0 NOUN_BACK_STRONG_PLURALS ;
 0 NOUN_BACK_WEAK_PLURALS   ;

LEXICON NOUN_BACK_POSS_AN_OPT
 0 NOUN_BACK_POSS    ;
 0 NOUN_BACK_POSS_AN ;
 0 NOUN_BACK_CLIT    ;
 0 #                 ;

LEXICON NOUN_FRONT_POSS_ÄN_OPT
 0 NOUN_FRONT_POSS    ;
 0 NOUN_FRONT_POSS_ÄN ;
 0 NOUN_FRONT_CLIT    ;
 0 #                  ;

LEXICON NOUN_BACK_POSS_EN_OPT
 0 NOUN_BACK_POSS    ;
 0 NOUN_BACK_POSS_EN ;
 0 NOUN_BACK_CLIT    ;
 0 #                 ;

LEXICON NOUN_FRONT_POSS_EN_OPT
 0 NOUN_FRONT_POSS    ;
 0 NOUN_FRONT_POSS_EN ;
 0 NOUN_FRONT_CLIT    ;
 0 #                  ;

LEXICON NOUN_BACK_POSS_OPT
 0 NOUN_BACK_POSS ;
 0 NOUN_BACK_CLIT ;
 0 #              ;

LEXICON NOUN_FRONT_POSS_OPT
 0 NOUN_FRONT_POSS ;
 0 NOUN_FRONT_CLIT ;
 0 #               ;

LEXICON NOUN_BACK_POSS_EN_OBL
 0 NOUN_BACK_POSS    ;
 0 NOUN_BACK_POSS_EN ;

LEXICON NOUN_FRONT_POSS_EN_OBL
       0 NOUN_FRONT_POSS                       ;
       0 NOUN_FRONT_POSS_EN                    ;

! derivs
!LEXICON NOUN_BACK_DERIV_INEN
!      i NOUN_AAKKOSELLINEN                    ;
!    lai NOUN_AAKKOSELLINEN                    ;
!
!LEXICON NOUN_FRONT_DERIV_INEN
!      i NOUN_KYLKIÄINEN                       ;
!    läi NOUN_KYLKIÄINEN                       ;
!
!LEXICON NOUN_BACK_DERIV_TONTSE
!    tse ko-kaan+Adverb                        ;
!    lli nen-se-soun+ta-en-ia-ien-ten-iin      ;
! llisuu s-te-de-ks-toun+ta-en-ia-ien-iin      ;
!    sti ko-kaan+Adverb                        ;
!      t ar-tare-taroun+ta-en-ia-ien-ten-iin   ;
!      t on-toma-tomoun+ta-an-ia-ien-(ten)-iin ;
! ttomuu s-te-de-ks-toun+ta-en-ia-ien-iin      ;
!
!LEXICON NOUN_FRONT_DERIV_TÖNTSE
!    tse ko-kaan+Adverb                        ;
!    lli nen-se-soun+ta-en-ia-ien-ten-iin      ;
! llisuu s-te-de-ks-toun+ta-en-ia-ien-iin      ;
!    sti ko-kaan+Adverb                        ;
!      t ar-tare-taroun+ta-en-ia-ien-ten-iin   ;
!      t on-toma-tomoun+ta-an-ia-ien-(ten)-iin ;
! ttomuu s-te-de-ks-toun+ta-en-ia-ien-iin      ;
!
!LEXICON NOUN_BACK_DERIV_ITTAIN
!   itse ko-kaan+Adverb                        ;
! ittain ko-kaan+Adverb                        ;
!!
!LEXICON NOUN_FRONT_DERIV_ITTÄIN
!   itse kö-kään+Adverb                        ;
! ittäin kö-kään+Adverb                        ;
!
!! ## Noun compounding
!! Nouns form compounds productively. The non-final parts of regular compounds
!! are singular nominatives, or singular or plural genitives of nouns. The final
!! parts are nominals and inflect regularly.

LEXICON NOUN_COMPOUND_0
!!€gt-norm:
!!€ talojuttu: talo+N+Sg+Nom#juttu+N+Sg+Nom
 +Cmp/SgNom:0 NOUN_COMPOUND ;

LEXICON NOUN_COMPOUND_N
!!€gt-norm:
!!€ talonjuttu: talo+N+Sg+Gen#juttu+N+Sg+Nom
 +Cmp/SgGen:%>n NOUN_COMPOUND ;

LEXICON NOUN_COMPOUND_IEN
!!€gt-norm:
!!€ naisienjuttu: nainen+N+Pl+Gen#juttu+N+Sg+Nom
 +Cmp/PlGen:%>i%>en NOUN_COMPOUND ;

LEXICON NOUN_COMPOUND_IDEN
!!€gt-norm:
!!€ lepakoidenjuttu: lepakko+N+Pl+Gen#juttu+N+Sg+Nom
 +Cmp/PlGen:%>i%>den NOUN_COMPOUND ;

LEXICON NOUN_COMPOUND_IN
!!€gt-norm:
!!€ vanhempainjuttu: vanhempi+N+Pl+Gen#juttu+N+Sg+Nom
 +Cmp/PlGen:%>i%>n NOUN_COMPOUND ;

LEXICON NOUN_COMPOUND_ITTEN
!!€gt-norm:
!!€ lepakoittenjuttu: lepakko+N+Pl+Gen#juttu+N+Sg+Nom
 +Cmp/PlGen:%>i%>tten NOUN_COMPOUND ;

LEXICON NOUN_COMPOUND_JEN
!!€gt-norm:
!!€ talojenjuttu: talo+N+Pl+Gen#juttu+N+Sg+Nom
 +Cmp/PlGen:%>j%>en NOUN_COMPOUND ;

LEXICON NOUN_COMPOUND_TEN
!!€gt-norm:
!!€ miestenjuttu: mies+N+Pl+Gen#juttu+N+Sg+Nom
 +Cmp/PlGen:%>ten NOUN_COMPOUND ;


LEXICON NOUN_COMPOUND_S
!!€gt-norm:
!!€ aakkostamisjuttu: aakkostaminen+N+Der/s#juttu+N+Sg+Nom
! +Der/s:»s NOUN_COMPOUND ;
 +Cmp/Sh:»s NOUN_COMPOUND ;!This is not SgNom hevospaimen 2024-05-14 jaska ;)
! +Cmp/SgNom:»s NOUN_COMPOUND ;


LEXICON NOUN_BACK_GENITIVE_TEN_ARCHAIC

 +Pl+Gen:%>te  NOUN_BACK_POSS     ;

 +Pl+Gen:%>ten NOUN_BACK_CLIT_OPT ;
 +Pl+Gen:%>ten NOUN_COMPOUND      ;


LEXICON NOUN_BACK_H_PLURALS_ARCHAIC

 +Pl+Gen:h%>i%>e    NOUN_BACK_POSS        ;

 +Pl+Gen:h%>i%>en   NOUN_BACK_CLIT_OPT    ;

 +Pl+Gen:h%>i%>tte  NOUN_BACK_POSS        ;

 +Pl+Gen:h%>i%>tten NOUN_BACK_CLIT_OPT    ;

 +Pl+Ill:h%>i%>si   NOUN_BACK_POSS        ;

 +Pl+Ill:h%>i%>sin  NOUN_BACK_CLIT_OPT    ;

 +Pl+Par:h%>i%>a    NOUN_BACK_POSS_AN_OPT ;

          :h          NOUN_BACK_PLURALS     ;


LEXICON NOUN_BACK_NOMINATIVE_ARCHAIC

 +Sg+Nom: NOUN_BACK_CLIT_OPT ;
 +Sg+Nom: NOUN_COMPOUND      ;

LEXICON NOUN_BACK_PARTITIVE_TA_ARCHAIC

 +Sg+Par:%>ta NOUN_BACK_POSS_AN_OPT ;



LEXICON NOUN_FRONT_ESSIVE_NÄ_ARCHAIC

 +Sg+Ess:%>nä NOUN_FRONT_POSS_ÄN_OPT ;


LEXICON NOUN_FRONT_ESSIVE_SÄ_ARCHAIC

 +Sg+Ess:%>sä NOUN_FRONT_POSS_ÄN_OPT ;


LEXICON NOUN_FRONT_GENITIVE_TEN_ARCHAIC

 +Pl+Gen:%>te  NOUN_FRONT_POSS     ;

 +Pl+Gen:%>ten NOUN_FRONT_CLIT_OPT ;
 +Pl+Gen:%>ten NOUN_COMPOUND       ;


LEXICON NOUN_FRONT_H_PLURALS_ARCHAIC

 +Pl+Gen:h%>i%>e    NOUN_FRONT_POSS        ;

 +Pl+Gen:h%>i%>en   NOUN_FRONT_CLIT_OPT    ;

 +Pl+Gen:h%>i%>tte  NOUN_FRONT_POSS        ;

 +Pl+Gen:h%>i%>tten NOUN_FRONT_CLIT_OPT    ;

 +Pl+Ill:h%>i%>si   NOUN_FRONT_POSS        ;

 +Pl+Ill:h%>i%>sin  NOUN_FRONT_CLIT_OPT    ;

 +Pl+Par:h%>i%>ä    NOUN_FRONT_POSS_ÄN_OPT ;

          :h          NOUN_FRONT_PLURALS     ;

LEXICON NOUN_FRONT_PARTITIVE_TÄ_ARCHAIC

 +Sg+Par:%>tä NOUN_FRONT_POSS_ÄN_OPT ;

LEXICON NOUN_FRONT_PLNOM_ARCHAIC_CLIT

 +Pl+Nom:%>t NOUN_FRONT_CLIT_OPT ;


LEXICON NOUN_FRONT_PLNOM_ARCHAIC_POSS

 +Pl+Nom: NOUN_FRONT_POSS ;

LEXICON NOUN_FRONT_PARTITIVE_Ä_NONSTD

 +Sg+Par+Err/Orth:%>ä NOUN_FRONT_POSS_OPT ;

LEXICON NOUN_BACK_PARTITIVE_A_NONSTD

 +Sg+Par+Err/Orth:%>a NOUN_BACK_POSS_OPT ;

LEXICON NOUN_BACK_PLNOM_POSS

 +Pl+Nom: NOUN_BACK_POSS ;

LEXICON NOUN_FRONT_PLNOM_POSS

 +Pl+Nom: NOUN_FRONT_POSS ;

LEXICON NOUN_BACK_ESSIVE_NA_ARCHAIC

 +Sg+Ess:%>na NOUN_BACK_POSS_AN_OPT ;


LEXICON NOUN_BACK_ESSIVE_SA_ARCHAIC

 +Sg+Ess:%>sa NOUN_BACK_POSS_AN_OPT ;


LEXICON NOUN_ACRO_BACK_CASES

 : NOUN_ACRO_BACK_PLURALS   ;

 : NOUN_ACRO_BACK_SINGULARS ;


LEXICON NOUN_ACRO_BACK_CLIT

          +Foc/han:%>han       # ;

 +Foc/han+Foc/kaan:%>han%>kaan # ;

   +Foc/han+Qst:%>han%>ko   # ;

   +Foc/han+Foc/pa:%>han%>pa   # ;

         +Foc/kaan:%>kaan      # ;

 +Foc/kaan+Foc/han:%>kaan%>han # ;

 +Foc/kaan+Foc/kin:%>kaan%>kin # ;

  +Foc/kaan+Qst:%>kaan%>ko  # ;

  +Foc/kaan+Foc/pa:%>kaan%>pa  # ;

          +Foc/kin:%>kin       # ;

  +Foc/kin+Foc/han:%>kin%>han  # ;

 +Foc/kin+Foc/kaan:%>kin%>kaan # ;

   +Foc/kin+Qst:%>kin%>ko   # ;

   +Foc/kin+Foc/pa:%>kin%>pa   # ;

           +Qst:%>ko        # ;

   +Qst+Foc/han:%>ko%>han   # ;

  +Qst+Foc/kaan:%>ko%>kaan  # ;

   +Qst+Foc/kin:%>ko%>kin   # ;

    +Qst+Foc/pa:%>ko%>pa    # ;

     +Qst+Foc/s:%>ko%>s     # ;

           +Foc/pa:%>pa        # ;

   +Foc/pa+Foc/han:%>pa%>han   # ;

  +Foc/pa+Foc/kaan:%>pa%>kaan  # ;

   +Foc/pa+Foc/kin:%>pa%>kin   # ;

    +Foc/pa+Qst:%>pa%>ko    # ;

     +Foc/pa+Foc/s:%>pa%>s     # ;


LEXICON NOUN_ACRO_BACK_CLIT_OPT

 : #                   ;

 : NOUN_ACRO_BACK_CLIT ;


LEXICON NOUN_ACRO_BACK_GENITIVE_IDEN

 +Pl+Gen:%>i%>den NOUN_ACRO_BACK_CLIT_OPT ;

 +Pl+Gen:%>i%>de  NOUN_ACRO_BACK_POSS     ;


LEXICON NOUN_ACRO_BACK_GENITIVE_IEN

 +Pl+Gen:%>i%>en NOUN_ACRO_BACK_CLIT_OPT ;

 +Pl+Gen:%>i%>e  NOUN_ACRO_BACK_POSS     ;


LEXICON NOUN_ACRO_BACK_GENITIVE_ITTEN

 +Pl+Gen:%>i%>tten NOUN_ACRO_BACK_CLIT_OPT ;

 +Pl+Gen:%>i%>tte  NOUN_ACRO_BACK_POSS     ;


LEXICON NOUN_ACRO_BACK_GENITIVE_JEN

 +Pl+Gen:%>j%>en NOUN_ACRO_BACK_CLIT_OPT ;

 +Pl+Gen:%>j%>e  NOUN_ACRO_BACK_POSS     ;


LEXICON NOUN_ACRO_BACK_ILLATIVE_AN

 +Sg+Ill:a%>an NOUN_ACRO_BACK_CLIT_OPT ;

 +Sg+Ill:a%>a  NOUN_ACRO_BACK_POSS     ;


LEXICON NOUN_ACRO_BACK_ILLATIVE_EN

 +Sg+Ill:e%>en NOUN_ACRO_BACK_CLIT_OPT ;

 +Sg+Ill:e%>e  NOUN_ACRO_BACK_POSS     ;


LEXICON NOUN_ACRO_BACK_ILLATIVE_HAN

 +Sg+Ill:%>han NOUN_ACRO_BACK_CLIT_OPT ;

 +Sg+Ill:%>ha  NOUN_ACRO_BACK_POSS     ;


LEXICON NOUN_ACRO_BACK_ILLATIVE_HON

 +Sg+Ill:%>hon NOUN_ACRO_BACK_CLIT_OPT ;

 +Sg+Ill:%>ho  NOUN_ACRO_BACK_POSS     ;


LEXICON NOUN_ACRO_BACK_ILLATIVE_HUN

 +Sg+Ill:%>hun NOUN_ACRO_BACK_CLIT_OPT ;

 +Sg+Ill:%>hu  NOUN_ACRO_BACK_POSS     ;


LEXICON NOUN_ACRO_BACK_ILLATIVE_IIN

 +Pl+Ill:%>i%>in NOUN_ACRO_BACK_CLIT_OPT ;

 +Pl+Ill:%>i%>i  NOUN_ACRO_BACK_POSS     ;


LEXICON NOUN_ACRO_BACK_ILLATIVE_IN

 +Sg+Ill:i%>in NOUN_ACRO_BACK_CLIT_OPT ;

 +Sg+Ill:i%>i  NOUN_ACRO_BACK_POSS     ;


LEXICON NOUN_ACRO_BACK_ILLATIVE_ON

 +Sg+Ill:o%>on NOUN_ACRO_BACK_CLIT_OPT ;

 +Sg+Ill:o%>o  NOUN_ACRO_BACK_POSS     ;


LEXICON NOUN_ACRO_BACK_ILLATIVE_SEEN

 +Sg+Ill:%>seen NOUN_ACRO_BACK_CLIT_OPT ;

 +Sg+Ill:%>see  NOUN_ACRO_BACK_POSS     ;


LEXICON NOUN_ACRO_BACK_PARTITIVE_A

 +Sg+Par:%>a NOUN_ACRO_BACK_POSS_AN_OPT ;


LEXICON NOUN_ACRO_BACK_PARTITIVE_IA

 +Pl+Par:%>i%>a NOUN_ACRO_BACK_POSS_AN_OPT ;


LEXICON NOUN_ACRO_BACK_PARTITIVE_ITA

 +Pl+Par:%>i%>ta NOUN_ACRO_BACK_POSS_AN_OPT ;


LEXICON NOUN_ACRO_BACK_PARTITIVE_JA

 +Pl+Par:%>j%>a NOUN_ACRO_BACK_POSS_AN_OPT ;


LEXICON NOUN_ACRO_BACK_PARTITIVE_TA

 +Sg+Par:%>ta NOUN_ACRO_BACK_POSS_AN_OPT ;


LEXICON NOUN_ACRO_BACK_PLURALS

 +Pl+Abe:%>i%>tta NOUN_ACRO_BACK_POSS_AN_OPT   ;

 +Pl+Abl:%>i%>lta NOUN_ACRO_BACK_POSS_AN_OPT   ;

 +Pl+Ade:%>i%>lla NOUN_ACRO_BACK_POSS_AN_OPT   ;

 +Pl+All:%>i%>lle NOUN_ACRO_BACK_POSS_EN_OPT   ;

 +Pl+Ela:%>i%>sta NOUN_ACRO_BACK_POSS_AN_OPT   ;

 +Pl+Ess:%>i%>na  NOUN_ACRO_BACK_POSS_AN_OPT   ;

 +Pl+Ill:%>i%>hin NOUN_ACRO_BACK_POSS_CLIT_OPT ;

 +Pl+Ine:%>i%>ssa NOUN_ACRO_BACK_POSS_AN_OPT   ;

 +Pl+Ins:%>i%>n   NOUN_ACRO_BACK_CLIT_OPT      ;

 +Pl+Tra:%>i%>kse NOUN_ACRO_BACK_POSS_EN_OBL   ;

 +Pl+Tra:%>i%>ksi NOUN_ACRO_BACK_CLIT_OPT      ;

    +Com:%>ine    NOUN_ACRO_BACK_POSS_EN_OPT   ;


LEXICON NOUN_ACRO_BACK_POSS

   +Px3:%>nsa NOUN_ACRO_BACK_CLIT_OPT ;

 +PxPl1:%>mme NOUN_ACRO_BACK_CLIT_OPT ;

 +PxPl2:%>nne NOUN_ACRO_BACK_CLIT_OPT ;

 +PxSg1:%>ni  NOUN_ACRO_BACK_CLIT_OPT ;

 +PxSg2:%>si  NOUN_ACRO_BACK_CLIT_OPT ;


LEXICON NOUN_ACRO_BACK_POSS_AN

 +Px3:%>an NOUN_ACRO_BACK_CLIT_OPT ;


LEXICON NOUN_ACRO_BACK_POSS_AN_OPT

 : NOUN_ACRO_BACK_POSS    ;

 : NOUN_ACRO_BACK_POSS_AN ;

 : NOUN_ACRO_BACK_CLIT    ;

 : #                      ;


LEXICON NOUN_ACRO_BACK_POSS_CLIT_OPT

 : NOUN_ACRO_BACK_POSS ;

 : NOUN_ACRO_BACK_CLIT ;

 : #                   ;


LEXICON NOUN_ACRO_BACK_POSS_EN

 +Px3:%>en NOUN_ACRO_BACK_CLIT_OPT ;


LEXICON NOUN_ACRO_BACK_POSS_EN_OBL

 : NOUN_ACRO_BACK_POSS    ;

 : NOUN_ACRO_BACK_POSS_EN ;


LEXICON NOUN_ACRO_BACK_POSS_EN_OPT

 : NOUN_ACRO_BACK_POSS    ;

 : NOUN_ACRO_BACK_POSS_EN ;

 : NOUN_ACRO_BACK_CLIT    ;

 : #                      ;


LEXICON NOUN_ACRO_BACK_SG_NOM

 +Sg+Nom: # ;


LEXICON NOUN_ACRO_BACK_SINGULARS

 +Pl+Nom:%>t   NOUN_ACRO_BACK_CLIT_OPT    ;

 +Sg+Abe:%>tta NOUN_ACRO_BACK_POSS_AN_OPT ;

 +Sg+Abl:%>lta NOUN_ACRO_BACK_POSS_AN_OPT ;

 +Sg+Ade:%>lla NOUN_ACRO_BACK_POSS_AN_OPT ;

 +Sg+All:%>lle NOUN_ACRO_BACK_POSS_EN_OPT ;

 +Sg+Ela:%>sta NOUN_ACRO_BACK_POSS_AN_OPT ;

 +Sg+Ess:%>na  NOUN_ACRO_BACK_POSS_AN_OPT ;

 +Sg+Gen:%>n   NOUN_ACRO_BACK_CLIT_OPT    ;

 +Sg+Ine:%>ssa NOUN_ACRO_BACK_POSS_AN_OPT ;

!+Sg+Nom:      #                          ;

 +Sg+Nom:%>    NOUN_ACRO_BACK_POSS        ;

 +Sg+Nom:%>    NOUN_ACRO_BACK_CLIT        ;

 +Sg+Par:%>ta  NOUN_ACRO_BACK_POSS_AN_OPT ;

 +Sg+Tra:%>kse NOUN_ACRO_BACK_POSS_EN_OBL ;

 +Sg+Tra:%>ksi NOUN_ACRO_BACK_CLIT_OPT    ;


LEXICON NOUN_ACRO_COMPOUND

 +TruncPrefix:- #         ;

            #:- NOUN      ;

            #:- ADJECTIVE ;

            #:- SUFFIX    ;


LEXICON NOUN_ACRO_FRONT_CASES

 : NOUN_ACRO_FRONT_PLURALS   ;

 : NOUN_ACRO_FRONT_SINGULARS ;


LEXICON NOUN_ACRO_FRONT_CLIT

          +Foc/han:%>hän       # ;

 +Foc/han+Foc/kaan:%>hän%>kään # ;

   +Foc/han+Qst:%>hän%>kö   # ;

   +Foc/han+Foc/pa:%>hän%>pä   # ;

         +Foc/kaan:%>kään      # ;

 +Foc/kaan+Foc/han:%>kään%>hän # ;

 +Foc/kaan+Foc/kin:%>kään%>kin # ;

  +Foc/kaan+Qst:%>kään%>kö  # ;

  +Foc/kaan+Foc/pa:%>kään%>pä  # ;

          +Foc/kin:%>kin       # ;

  +Foc/kin+Foc/han:%>kin%>hän  # ;

 +Foc/kin+Foc/kaan:%>kin%>kään # ;

   +Foc/kin+Qst:%>kin%>kö   # ;

   +Foc/kin+Foc/pa:%>kin%>pä   # ;

           +Qst:%>kö        # ;

   +Qst+Foc/han:%>kö%>hän   # ;

  +Qst+Foc/kaan:%>kö%>kään  # ;

   +Qst+Foc/kin:%>kö%>kin   # ;

    +Qst+Foc/pa:%>kö%>pä    # ;

     +Qst+Foc/s:%>kö%>s     # ;

           +Foc/pa:%>pä        # ;

   +Foc/pa+Foc/han:%>pä%>hän   # ;

  +Foc/pa+Foc/kaan:%>pä%>kään  # ;

   +Foc/pa+Foc/kin:%>pä%>kin   # ;

    +Foc/pa+Qst:%>pä%>kö    # ;

     +Foc/pa+Foc/s:%>pä%>s     # ;


LEXICON NOUN_ACRO_FRONT_CLIT_OPT

 : #                    ;

 : NOUN_ACRO_FRONT_CLIT ;


LEXICON NOUN_ACRO_FRONT_GENITIVE_IDEN

 +Pl+Gen:%>i%>den NOUN_ACRO_FRONT_CLIT_OPT ;

 +Pl+Gen:%>i%>de  NOUN_ACRO_FRONT_POSS     ;


LEXICON NOUN_ACRO_FRONT_GENITIVE_IEN

 +Pl+Gen:%>i%>en NOUN_ACRO_FRONT_CLIT_OPT ;

 +Pl+Gen:%>i%>e  NOUN_ACRO_FRONT_POSS     ;


LEXICON NOUN_ACRO_FRONT_GENITIVE_ITTEN

 +Pl+Gen:%>i%>tten NOUN_ACRO_FRONT_CLIT_OPT ;

 +Pl+Gen:%>i%>tte  NOUN_ACRO_FRONT_POSS     ;


LEXICON NOUN_ACRO_FRONT_GENITIVE_JEN

 +Pl+Gen:%>j%>en NOUN_ACRO_FRONT_CLIT_OPT ;

 +Pl+Gen:%>j%>e  NOUN_ACRO_FRONT_POSS     ;


LEXICON NOUN_ACRO_FRONT_ILLATIVE_EN

 +Sg+Ill:e%>en NOUN_ACRO_FRONT_CLIT_OPT ;

 +Sg+Ill:e%>e  NOUN_ACRO_FRONT_POSS     ;


LEXICON NOUN_ACRO_FRONT_ILLATIVE_HEN

 +Sg+Ill:%>hen NOUN_ACRO_FRONT_CLIT_OPT ;

 +Sg+Ill:%>he  NOUN_ACRO_FRONT_POSS     ;


LEXICON NOUN_ACRO_FRONT_ILLATIVE_HIN

 +Sg+Ill:%>hin NOUN_ACRO_FRONT_CLIT_OPT ;

 +Sg+Ill:%>hi  NOUN_ACRO_FRONT_POSS     ;


LEXICON NOUN_ACRO_FRONT_ILLATIVE_HYN

 +Sg+Ill:%>hyn NOUN_ACRO_FRONT_CLIT_OPT ;

 +Sg+Ill:%>hy  NOUN_ACRO_FRONT_POSS     ;


LEXICON NOUN_ACRO_FRONT_ILLATIVE_HÄN

 +Sg+Ill:%>hän NOUN_ACRO_FRONT_CLIT_OPT ;

 +Sg+Ill:%>hä  NOUN_ACRO_FRONT_POSS     ;


LEXICON NOUN_ACRO_FRONT_ILLATIVE_HÖN

 +Sg+Ill:%>hön NOUN_ACRO_FRONT_CLIT_OPT ;

 +Sg+Ill:%>hö  NOUN_ACRO_FRONT_POSS     ;


LEXICON NOUN_ACRO_FRONT_ILLATIVE_IIN

 +Pl+Ill:%>i%>in NOUN_ACRO_FRONT_CLIT_OPT ;

 +Pl+Ill:%>i%>i  NOUN_ACRO_FRONT_POSS     ;


LEXICON NOUN_ACRO_FRONT_ILLATIVE_IN

 +Sg+Ill:i%>in NOUN_ACRO_FRONT_CLIT_OPT ;

 +Sg+Ill:i%>i  NOUN_ACRO_FRONT_POSS     ;


LEXICON NOUN_ACRO_FRONT_ILLATIVE_ÄN

 +Sg+Ill:ä%>än NOUN_ACRO_FRONT_CLIT_OPT ;

 +Sg+Ill:ä%>ä  NOUN_ACRO_FRONT_POSS     ;


LEXICON NOUN_ACRO_FRONT_ILLATIVE_ÖN

 +Sg+Ill:ö%>ön NOUN_ACRO_FRONT_CLIT_OPT ;

 +Sg+Ill:ö%>ö  NOUN_ACRO_FRONT_POSS     ;


LEXICON NOUN_ACRO_FRONT_PARTITIVE_ITÄ

 +Pl+Par:%>i%>tä NOUN_ACRO_FRONT_POSS_ÄN_OPT ;


LEXICON NOUN_ACRO_FRONT_PARTITIVE_IÄ

 +Pl+Par:%>i%>ä NOUN_ACRO_FRONT_POSS_ÄN_OPT ;


LEXICON NOUN_ACRO_FRONT_PARTITIVE_JÄ

 +Pl+Par:%>j%>ä NOUN_ACRO_FRONT_POSS_ÄN_OPT ;


LEXICON NOUN_ACRO_FRONT_PARTITIVE_TÄ

 +Sg+Par:%>tä NOUN_ACRO_FRONT_POSS_ÄN_OPT ;


LEXICON NOUN_ACRO_FRONT_PARTITIVE_Ä

 +Sg+Par:%>ä NOUN_ACRO_FRONT_POSS_ÄN_OPT ;


LEXICON NOUN_ACRO_FRONT_PLURALS

 +Pl+Abe:%>i%>ttä NOUN_ACRO_FRONT_POSS_ÄN_OPT   ;

 +Pl+Abl:%>i%>ltä NOUN_ACRO_FRONT_POSS_ÄN_OPT   ;

 +Pl+Ade:%>i%>llä NOUN_ACRO_FRONT_POSS_ÄN_OPT   ;

 +Pl+All:%>i%>lle NOUN_ACRO_FRONT_POSS_EN_OPT   ;

 +Pl+Ela:%>i%>stä NOUN_ACRO_FRONT_POSS_ÄN_OPT   ;

 +Pl+Ess:%>i%>nä  NOUN_ACRO_FRONT_POSS_ÄN_OPT   ;

 +Pl+Ill:%>i%>hin NOUN_ACRO_FRONT_POSS_CLIT_OPT ;

 +Pl+Ine:%>i%>ssä NOUN_ACRO_FRONT_POSS_ÄN_OPT   ;

 +Pl+Ins:%>i%>n   NOUN_ACRO_FRONT_CLIT_OPT      ;

 +Pl+Tra:%>i%>kse NOUN_ACRO_FRONT_POSS_EN_OBL   ;

 +Pl+Tra:%>i%>ksi NOUN_ACRO_FRONT_CLIT_OPT      ;

    +Com:%>i%>ne  NOUN_ACRO_FRONT_POSS_EN_OPT   ;


LEXICON NOUN_ACRO_FRONT_POSS

   +Px3:%>nsä NOUN_ACRO_FRONT_CLIT_OPT ;

 +PxPl1:%>mme NOUN_ACRO_FRONT_CLIT_OPT ;

 +PxPl2:%>nne NOUN_ACRO_FRONT_CLIT_OPT ;

 +PxSg1:%>ni  NOUN_ACRO_FRONT_CLIT_OPT ;

 +PxSg2:%>si  NOUN_ACRO_FRONT_CLIT_OPT ;


LEXICON NOUN_ACRO_FRONT_POSS_CLIT_OPT

 : NOUN_ACRO_FRONT_POSS ;

 : NOUN_ACRO_FRONT_CLIT ;

 : #                    ;


LEXICON NOUN_ACRO_FRONT_POSS_EN

 +Px3:%>en NOUN_ACRO_FRONT_CLIT_OPT ;


LEXICON NOUN_ACRO_FRONT_POSS_EN_OBL

 : NOUN_ACRO_FRONT_POSS    ;

 : NOUN_ACRO_FRONT_POSS_EN ;


LEXICON NOUN_ACRO_FRONT_POSS_EN_OPT

 : NOUN_ACRO_FRONT_POSS    ;

 : NOUN_ACRO_FRONT_POSS_EN ;

 : NOUN_ACRO_FRONT_CLIT    ;

 : #                       ;


LEXICON NOUN_ACRO_FRONT_POSS_ÄN

 +Px3:%>än NOUN_ACRO_FRONT_CLIT_OPT ;


LEXICON NOUN_ACRO_FRONT_POSS_ÄN_OPT

 : NOUN_ACRO_FRONT_POSS    ;

 : NOUN_ACRO_FRONT_POSS_ÄN ;

 : NOUN_ACRO_FRONT_CLIT    ;

 : #                       ;


LEXICON NOUN_ACRO_FRONT_SG_NOM

 +Sg+Nom: # ;


LEXICON NOUN_ACRO_FRONT_SINGULARS

 +Pl+Nom:%>t   NOUN_ACRO_FRONT_CLIT_OPT    ;

 +Sg+Abe:%>ttä NOUN_ACRO_FRONT_POSS_ÄN_OPT ;

 +Sg+Abl:%>ltä NOUN_ACRO_FRONT_POSS_ÄN_OPT ;

 +Sg+Ade:%>llä NOUN_ACRO_FRONT_POSS_ÄN_OPT ;

 +Sg+All:%>lle NOUN_ACRO_FRONT_POSS_EN_OPT ;

 +Sg+Ela:%>stä NOUN_ACRO_FRONT_POSS_ÄN_OPT ;

 +Sg+Ess:%>nä  NOUN_ACRO_FRONT_POSS_ÄN_OPT ;

 +Sg+Gen:%>n   NOUN_ACRO_FRONT_CLIT_OPT    ;

 +Sg+Ine:%>ssä NOUN_ACRO_FRONT_POSS_ÄN_OPT ;

 +Sg+Nom:%>    NOUN_ACRO_FRONT_POSS        ;

 +Sg+Nom:%>    NOUN_ACRO_FRONT_CLIT        ;

 +Sg+Tra:%>kse NOUN_ACRO_FRONT_POSS_EN_OBL ;

 +Sg+Tra:%>ksi NOUN_ACRO_FRONT_CLIT_OPT    ;

LEXICON NOUN_BACK_SINGULARS_ARCHAIC

 +Pl+Nom+Use/Arch:%>t   NOUN_BACK_CLIT_OPT    ;

 +Pl+Nom+Use/Arch:      NOUN_BACK_POSS        ;

 +Sg+Abe+Use/Arch:%>tta NOUN_BACK_POSS_AN_OPT ;

 +Sg+Abl+Use/Arch:%>lta NOUN_BACK_POSS_AN_OPT ;

 +Sg+Ade+Use/Arch:%>lla NOUN_BACK_POSS_AN_OPT ;

 +Sg+All+Use/Arch:%>lle NOUN_BACK_POSS_EN_OPT ;

 +Sg+Ela+Use/Arch:%>sta NOUN_BACK_POSS_AN_OPT ;

 +Sg+Ess+Use/Arch:%>na  NOUN_BACK_POSS_AN_OPT ;

 +Sg+Gen+Use/Arch:%>n   NOUN_BACK_CLIT_OPT    ;

 +Sg+Gen+Use/Arch:      NOUN_BACK_POSS        ;

 +Sg+Ill+Use/Arch:%>sen NOUN_BACK_CLIT_OPT    ;

 +Sg+Ine+Use/Arch:%>ssa NOUN_BACK_POSS_AN_OPT ;

 +Sg+Nom+Use/Arch:      NOUN_BACK_POSS        ;

 +Sg+Tra+Use/Arch:%>kse NOUN_BACK_POSS_EN_OBL ;

 +Sg+Tra+Use/Arch:%>ksi NOUN_BACK_CLIT_OPT    ;

 +Sg+Tra+Use/Arch:%>ksi NOUN_BACK_CLIT_OPT    ;




!vim: set ft=xfst-lexc:
